!Distributed under the terms of the GNU General Public License version 2
! or any later version.

! ========================================================================== !
!                     North Sámi morphological analyser                      !
! ========================================================================== !
!
! sme-lex.txt
! The file contains morphological affixes for the nouns, verbs and adjectives
!




Multichar_Symbols

! Tags for POS
 +N +A +Adv +V
 +Pron +CS +CC +Adp +Po +Pr +Interj +Pcle +Num 
 +Coll ! Collective numerals

! Tags for sub-POS
 +Prop +Pers +Dem +Interr +Refl +Recipr +Rel +Indef

! Tags for Inflection
 +Ess +Sg +Du +Pl +Nom +Gen +Acc +Ill +Loc +Com
 +SgCmp +SgNomCmp +SgGenCmp +PlGenCmp +Cmpnd +Cmpnd+ +Guess +ShCmp !testing ShCmp
 +First +Last +None +CmpOnly +SgNomLeft +SgGenLeft +PlGenLeft +SgLeft +AllCmp
 +DefSgGenCmp +DefPlGenCmp +DefCmp
 +PxSg1 +PxSg2 +PxSg3 +PxDu1 +PxDu2 +PxDu3 +PxPl1 +PxPl2 +PxPl3
 +Comp +Superl
 +Attr +Card
 +Ord ! CHECK THIS!! In closed-sme there are +Ord entries without circ. tag
 +Ind +Prs +Prt +Pot +Cond +Imprt
 +Sg1 +Sg2 +Sg3 +Du1 +Du2 +Du3 +Pl1 +Pl2 +Pl3
 +Inf +Ger +ConNeg +ConNegII +Neg +ImprtII +PrsPrc +PrfPrc +Sup +VGen +VAbess
 +Actio +Actor +ABBR +ACR +CLB +PUNCT +LEFT +RIGHT ^GUESSNOUNROOT
 +TV +IV ! Transitivity tags
 +Multi ! Multiword phrase tag
 +G3 ! Grade 3 for homonymies

! Question and Focus particles:
 +Qst
 +Foc/naj+Qst
 +Qst+Foc/son
 +Foc/ge
 +Foc/gen
 +Foc/ges
 +Foc/gis
 +Foc/naj
 +Foc/ba
 +Foc/be
 +Foc/hal
 +Foc/han
 +Foc/bat
 +Foc/son

! Tags for derivation:

! Old tags:
! +Der/adda +Der/ahtti +Der/alla +Der/asti +Der/easti +Der/aš +Der/d +Der/eamoš
! +Der/amoš +Der/eapmi +Der/geahtes +Der/gielat !better: +Der/NuA
! +Der/h +Der/heapmi +Der/hudda +Der/huhtti +Der/huvva +Der/halla +Der/j +Der/l
! +Der/laš +Der/las +Der/hat +Der/meahttun +Der/muš +Der/n +Der/š +Der/st
! +Der/stuvva +Der/upmi +Der/supmi +Der/vuohta +Der/goahti
! +Der/lágan +Der/lágán +Der/lágaš +Der/jagáš
! +Dimin +Der/viđá +Der/viđi +Der/veara

! Old tags remaining to be checked for the new +Der123 tags:
!+Der/eaddji  ! XN = +Actor

! Explanation:
! Combinations 1, 2, 3, 12, 23, 13, 123 are ok, all other ones are blocked.
! The suffixes marked as +Der1+Der2 to the right cannot combine with Der2, they
! have already "saturated" their Der2-part.
! Phonotactically, Der1 are initial consonants C, Der2 are VCV, and
! Der2 are of a different kind, more like compounding.
! This whole Der123 business is to prevent back-derivation of
! boahtigoahtijuvvohallat and the like.
! Computationally, this is done as a filter composed on top of sme.save.

! Der#begin
! Derivation position in a derivation row:  Affix and
! 1              2            3             POS type
+Der1          +Der2        +Der3
! Der#1
+Der/t                                   ! NN
+Der/ár                                  !ACRO>N
+Der/Dimin                               ! NN (was: Der/aš & Der/š)
+Der/laš                                 ! NA
+Der/meahttun                            ! VA
+Der/d                                   ! VV
+Der/h                                   ! VV - -hit/Causative
+Der/huhtti                              ! VV
+Der/j                                   ! VV
+Der/l                                   ! VV
+Der/st                                  ! VV
+Der/las                                 ! VA * +Der1+Der2 - can only combine with Der3
+Der/heapmi                              ! NA * +Der1+Der2 - can only combine with Der3
+Der/lágan                               ! AA * +Der1+Der2 - can only combine with Der3
+Der/lágán                               ! AA * +Der1+Der2 - can only combine with Der3
+Der/halla                               ! VV * +Der1+Der2 - can only combine with Der3
+Der/huvva                               ! VV * +Der1+Der2 - can only combine with Der3
+Der/stuvva                              ! VV * +Der1+Der2 - can only combine with Der3
! Der#2
              +Actor
              +Der/Dimin                 ! NN
              +Der/eapmi                 ! VN
              +Der/adda                  ! VV
              +Der/ahtti                 ! VV
              +Der/alla                  ! VV
              +Der/asti                  ! VV
              +Der/easti                 ! VV
              +Der/gielat                ! QA
              +Der/jagáš                 ! QA
              +Der/lágaš                 ! QA
              +Der/lágáš                 ! QA ! - check this!
              +Der/lágan                 ! AA ! Check these!
              +Der/lágán                 ! AA ! Check these!
              +Der/PassL                 ! VV - long passive
! Der#3
                           +Der/amoš     ! VN
                           +Der/eamoš    ! VN
                           +Der/geahtes  ! VA
                           +Der/goahti   ! VV
                           +Der/muš      ! VN
                           +Der/supmi    ! VN
                           +Der/n        ! VN
                           +Der/vuohta   ! AN
                           +Der/upmi     ! VN

! Der#other
! Other/unclassified derivations, can appear in all positions:
+Der/veara    ! NA#
+Der/viđá     ! NA#
!+Der/viđi     ! NA# outcommented, since we have the noun vih0ti, gen:viđi

+Der/PassS    ! VV - short passive



! Der#end


! Semantic tags
 +Ani +Mal +Fem +Sur +Plc +Org +Obj
! +WEB

! Valency tags

+%<loc%> +%<ill%> +%<com%>                              !case
+%<inf%> +%<acc_inf%>                                   !infinitive
+%<po_lusa%> +%<po_ala%> +%<po_alde%> +%<po_birra%>     !adposition 
+%<sub%>                                                !clause 
+%<acc_loc%> +%<acc_ill%>                               !cases
+%<actio_ess%> +%<actio_loc%>                           !actio

! Triggers for morphophonological rules
 X1 X2 X3 X4 X5 X6 X7 X8 X9 Y1 Y2 Y3 Y4 Y5 Y6 Y7 Y8 Y9
 Q1 Q2 Q3 Q4 Q5 Q6 Q7 Q8 Q9 W1 W2 W3 W4 W5 W6 W7 W8 W9

! Morphophonemes and Sámi letters
 b9 e7 e9 d9 g8 g9 h8 h9 i7 j9 k9 m8 m9 n8 n9 o7 o9 p9
 s9 t9 u7 z9 '7 š9 r9 æ7 u6
 B9 E7 E9 D9 G8 G9 H8 H9 I7 J9 K9 M8 M9 N8 N9 O7 O9 P9
 S9 T9 U7 Z9 Š9 R9
! æ7 for Valkeapæ7æ7, a sub form not to be triggered by Valkeapää

! Aspell tags
! /A /B /C /D /E /F /G /H /I /J /K /L /M
! /N /O /P /Q /R /S /T /U /V /W /X /Y /Z

! Flag diacritics
 @P.NeedNoun.ON@  @D.NeedNoun.ON@  @C.NeedNoun@ ! (Dis)allowing compounds

! @P.Need3Part.ON@ @D.Need3Part.ON@ @C.Need3Part@ !3Part

 @U.Cap.Obl@  @U.Cap.Opt@			! Allowing downcasing of
        							! derived names: deatnulaš.
        							! Actually, downcasing should be obligatory

! Testing instruction:
! For testing purposes, the string !^C^ is added to every line that causes
! circularity. In order to use the "check-all" option of lexc (that lists all
! generated forms), the file  should be generated without the lines containing
! the sequence "^C^" This is done by the command "make rec-clean". The resulting
! binary file will be called nonrec-sme.save, and it will be stored in
! sme/int.

! Other similar textual flags include:
! !SUB = substandard forms
! ^P^  = pedagogical, i.e. forms to be removed for the pedagogical speller
! ^NG^ = not-generate, i.e. forms to be deprecated for natural language generation.
! ^N^  = Numerals, are removed with ^C^
! NOT-KJ = This form will not generated for the Kárášjohka dialect.
! NOT-GG = This form will not generated for the Guovdageaidnu dialect.
! NOT-GS = This form will not generated for the Gárasavvon dialect.





! Basic lexica, pointing to the other lexicon files
! =================================================


LEXICON Root
 Prefixes ;				  	! ^C^
 +Cmpnd+:%- NounRoot ;	    ! ^C^
 @U.Cap.Obl@ ProperNoun ;   ! These flags are for
 @U.Cap.Opt@ ProperNoun ;   ! downcasing the propernouns
! AspellProp ;			    ! Only for aspell target !!
 NounRoot ;
! AspellAffix ;			    ! Only for aspell target !!
! ProperNounFirstPart ;	  ! Merged with ProperNoun, but kept as group
 AdjectiveRoot ;
 VerbRoot ;
 Copula ;
 Negativeverb ;
 Adverb ;
 Particles ;
 Subjunction ;
 Conjunction ;
 Adposition ;
 Interjection ;
 Pronoun ;
 Numeral ;			       !  Circular ^N^
 Acronym ;
 Abbreviation ;
 Punctuation ;
! VEARA ;	!commented out to prevent the reading Der/veara when the word stands alone		       ! For a very exceptional adjective.
 Rmiddle ;                 ! gaskbeaivi, this is the "new" R, not Rreal




! Prefixing and compounding
! =========================

LEXICON Prefixes	! ^C^
 ii%- AdjectiveRoot ;        !    ii-biologalaš ^C^
 ii%- NounRoot ;			  !^C^
 Lul^le%- ProperNoun ;        !^C^ Lulli-Trøndelaga etc.
 Lul^li%- ProperNoun ;        !^C^
 Lul^li^nuor^ta%- ProperNoun ; !^C^
 Mát^ta%- ProperNoun ;        !^C^
 Dav^vi%- ProperNoun ;        !^C^
 Dav^ve%- ProperNoun ;        !^C^ 76 i korpus, 17 i leksikon
 Gas^ka%-  ProperNoun ;       !^C^
 Vuol^li%- ProperNoun ;       !^C^
 Vuol^le%- ProperNoun ;       !^C^
 Bad^je%- ProperNoun ;        !^C^
 Oar^je%- ProperNoun ;        !^C^
!Oar^jel%- ProperNoun ;       !^C^ Oarje 38 i korpus hard code oarjelsámi/-sápmelaš - brukes bare dær
 Orj^jel%- ProperNoun ;       !^C^ Orjje 0 i korpus  orjjelsápmi
 Orj^ješ%- ProperNoun ;       !^C^ (vest)
 Mát^ta%- ProperNoun ;        !^C^
 Nuor^ta%- ProperNoun ;       !^C^ (aust)
 Ođ^đa%- ProperNoun ;         !^C^
 eah^pe# NounRoot ;           !^C^
 eah^pe# AdjectiveRoot ;      !^C^
 eah^pe# VerbRoot ;           !^C^

!"<Jus fylkkaboazodoallostivra gávnnaha ahte>"
!"<Ođđa siidaoasi dohkkeheami biehttaleami>"



LEXICON R ! lexicalising the 3-part compounds, with the tag ShCmp while investigating.
                       Rreal ;  ! Business as usual: Normal compounds right on th Rreal
#                      Rmiddle ;

LEXICON Rmiddle
 al+ShCmp:al           Rreal ;  !SUB
 beai+ShCmp:beai       Rreal ;
 beal+ShCmp:beal       Rreal ;
 báldd+ShCmp:báldd     Rreal ;  !SUB
 gabb+ShCmp:gabb	   Rreal ;  !SUB
 garr+ShCmp:garr	   Rreal ;  !SUB
 gask+ShCmp:gask	   Rreal ;  !SUB
 geai+ShCmp:geaj       Rreal ;  !SUB
 geaš+ShCmp:geaš       Rreal ;
 gieh+ShCmp:gieh       Rreal ;  !SUB
 giet+ShCmp:giet       Rreal ;  !SUB
 guodd+ShCmp:guodd     Rreal ;  !SUB
 guoih+ShCmp:guoih     Rreal ;  !SUB
 guoikk+ShCmp:guoikk   Rreal ;  !SUB
 oahpaheai+ShCmp:oahpaheai  Rreal ;
 jot+ShCmp:jot         Rinter ; !SUB
 joh+ShCmp:joh         Rreal ;  !SUB
! #lih+ShCmp:lih	   Rreal ;
 liig+ShCmp:liig	   Rreal ;  !SUB
 miel+ShCmp:miel       Rreal ;
 mies+ShCmp:mies	   Rreal ;  !SUB
 muorr+ShCmp:muorr     Rreal ;  !SUB
! nii+ShCmp:nii        Rreal ;
 niib+ShCmp:niib9	   Rreal ;  !SUB
 njun+ShCmp:njun       Rreal ;  !SUB
 njár+ShCmp:njár	   Rreal ;  !SUB
 námm+ShCmp:námm	   Rreal ;  !SUB
 oaiv+ShCmp:oaiv	   Rreal ;  !SUB
 oai+ShCmp:oai 	       Rreal ;  !SUB
 ris+ShCmp:ris	       Rreal ;  !SUB
 sai+ShCmp:sai         Rreal ;  !SUB
 sis+ShCmp:sis         Rreal ;  !SUB
 vuohpp+ShCmp:vuohpp   Rreal ;  !SUB
 vuol+ShCmp:vuol       Rreal ;
 váh+ShCmp:váh         Rreal ;  !SUB
 vár+ShCmp:vár         Rreal ;  !SUB
 vát+ShCmp:vát         Rreal ;  !SUB
 čip+ShCmp:čip	       Rreal ;  !SUB
 čáz+ShCmp:čáz	       Rreal ;  !SUB
 šlubb+ShCmp:šlubb     Rreal ;  !SUB
 sáh+ShCmp:sáh         Rreal ;  !SUB
 sát+ShCmp:sát         Rreal ;  !SUB

LEXICON Rnoun
 Rreal ;
 +N+Attr: # ;   !Kárášjot !SUB
! Intermediate solution. Words pointing here come from
! the upper part of the NounRoot lexicon. They differ
! from inter in that they need a POS tag.

LEXICON Rinter
 Rreal ;
 # ;   !Kárášjot !SUB

LEXICON Rreal ! This is the former R lexicon
     Rreal_nonhyph ;     !^C^
 :%- Rreal_hyph ;

LEXICON Rreal_nonhyph   !^C^
 #                 NounRoot ;           ! This is the normal case.		         ^C^
 #                 NounSecond ;	        ! Testing some quasisuff, cf. noun file  ^C^
 #@P.NeedNoun.ON@  VerbRoot ;           ! Flag diacr declares that the compound  ^C^
 #@P.NeedNoun.ON@  AdjectiveRoot ;      ! needs a +N tag later in the derivation ^C^

LEXICON Rreal_hyph !
  #:                 NounRoot ;                      ! These 3 cases add a hyphen, so         ^C^
  #:@P.NeedNoun.ON@  VerbRoot ;      ! Sem-julggaštus and the like	         ^C^
  #:@P.NeedNoun.ON@  AdjectiveRoot ; ! is allowed.			                 ^C^
  #:                 ProperNoun ;    ! pounds. Thus: London-Hull, Hull-viessu  are now ok.      ^C^
  +Cmpnd:             # ;            ! This to take care of Oahpo- ja dutkandept.
                                     ! we want this in the speller
  +Der1+Der/lágan:»lágan LAGAN ; !^C^ ! biilalágan, joa, muhto maid biillalágan an. mielde...
                                     ! noaidelágán noaiddilágán beatnagalágán beanalágán all these goes
                                     ! Nielsen:beatnatlágán, beatnatlágáš, beanalágáš, giđalágáš, áhččelágáš,
  +Der1+Der/lágán:»lágán LAGAN ; !^C^ ! Oslolágán
  +Der1+Der/lágaš:»lágaž LAGAN ; !^C^ ! etc.
  +Der1+Der/lágáš:»lágáž LAGAN ; !^C^




! It seems the P flag in the AdjectiveRoot entry is irrelevant, since there
! are no N + [A-N] compounds. The pointers to AdjectiveRoot are temorarily
! (030129) left for inspection, they (line 3 and 6 of R) should be removed
! if no deadjectival nouns turn up.

!LEXICON R-middle
! :@P.Need3Part.ON@  NounRoot ;

!LEXICON R-end
! :@C.Need3Part@W3  NounRoot ;

LEXICON RAbbr !From abbreviations and acronyms to avoid two hyphens: a-- and ...
!#: R-middle ;
!#: R-end ;
 # NounRoot ;                           ! This is the normal case.		         ^C^
 # NounSecond ;			                ! Testing some quasisuff, cf. noun file  ^C^
 #@P.NeedNoun.ON@  VerbRoot ;           ! Flag diacr declares that the compound  ^C^
 #@P.NeedNoun.ON@  AdjectiveRoot ;      ! needs a +N tag later in the derivation ^C^
 #%-:%- NounRoot ;                      ! These 3 cases add a hyphen, so         ^C^
 #%-:%-@P.NeedNoun.ON@  VerbRoot ;      ! Sem-julggaštus and the like	         ^C^
 #%-:%-@P.NeedNoun.ON@  AdjectiveRoot ; ! is allowed.			                 ^C^
 # ProperNoun ;       ! Now, let us allow proper nouns as the 2nd part of com-   ^C^
! #%-:%- ProperNoun ; ! pounds. Thus: London-Hull, LondonHull, Hull-viessu       ^C^
                      ! and viessuLondon are now all ok. Some refinement could   ^C^
                      ! perhaps be done, but corpus research is needed.	         ^C^
 +Cmpnd: # ;          ! This to take care of Oahpo- ja dutkandept.
!we want this in the speller



! Lexica for nominal declension classes
! =====================================

! Lexica for nouns
! ----------------

! Bisyllabic nouns
! - - - - - - - -

LEXICON GOAHTI !Bisyll. V-Nouns. Short nom-compound-forms goahte-,long/short gen
 +N:%> GOAHTICMP ;
 +N+Sg+Nom:%> K ;
 +N+Sg+Nom:%> Px3V ; !^P^
 +N+Der/viđá+Adv:»X7viđá K ;
! +N+Der/viđi+Adv:»X7viđi K ;
 +N:%> EssV ;
 +N:%> GOAHTI-OBL ;
 +N: DenominalAdjsV1 ;
 +N: DenominalAdjsV2 ;
 +N: DenominalNounsV ;

LEXICON GOAHTILONG !Long nom-compound-forms,long gen
 +N:%> GOAHTILONGCMP ;
 +N+Sg+Nom:%> K ;
 +N+Sg+Nom:%> Px3V ; !^P^
 +N+Der/viđá+Adv:»viđá K ;
! +N+Der/viđi+Adv:»viđi K ;
 +N:%> EssV ;
 +N:%>X2 GOAHTA- ; ! Px sublexicon
 +N:%>X3 GOAHTAI ; ! Ill sublexicon
 +N:%>X4 GOADI- ; ! weak grade abs decl
 +N:%>X5 GODII- ; ! weak gr dipth simpl
 +N:%>X6 GOADA- ; ! AG Px
 +N: DenominalAdjsV1 ;
 +N: DenominalAdjsV2 ;
 +N: DenominalNounsV ;

LEXICON GOAHTILONGSHORT !Sometimes long nom-compound-forms,long gen
 +N:%> GOAHTILONGSHORTCMP ;
 +N+Sg+Nom:%> K ;
 +N+Sg+Nom:%> Px3V ; !^P^
 +N+Der/viđá+Adv:»X7viđá K ;
! +N+Der/viđi+Adv:»X7viđi K ;
 +N:%> EssV ;
 +N:%>X2 GOAHTA- ; ! Px sublexicon
 +N:%>X3 GOAHTAI ; ! Ill sublexicon
 +N:%>X4 GOADI- ; ! weak grade abs decl
 +N:%>X5 GODII- ; ! weak gr dipth simpl
 +N:%>X6 GOADA- ; ! AG Px
! +N:%>X8 GOADE- ; ! Ditto (?)
! +N+SgGenCmp:%>X8 R ;
 +N: DenominalAdjsV1 ;
 +N: DenominalAdjsV2 ;
 +N: DenominalNounsV ;

LEXICON ALBMI !Bisyll. V-Nouns. Short nom-compound-forms, long gen.
 +N:%> GOAHTICMP ;
 +N+Sg+Nom:%> K ;
 +N+Sg+Nom:%> Px3V ; !^P^
 +N+Der/viđá+Adv:»X7viđá K ;
! +N+Der/viđi+Adv:»X7viđi K ;
 +N:%> EssV ;
 +N:%>X2 GOAHTA- ; ! Px sublexicon
 +N:%>X3 GOAHTAI ; ! Ill sublexicon
 +N:%>X4 GOADI- ; ! weak grade abs decl
 +N:%>X5 GODII- ; ! weak gr dipth simpl
 +N:%>X6 GOADA- ; ! AG Px
 +N+Sg+Gen:%>X8 K ; ! ^NG^
 +N:%>X8 GOADE- ; !SUB short gen comp
 +N: DenominalAdjsV1Long ;
 +N: DenominalAdjsV2 ;
 +N: DenominalNounsV ;

LEXICON ALBMILONG !Bisyll. V-Nouns. Long nom-compound-forms, long gen.
 +N:%> GOAHTILONGCMP ;
 +N+Sg+Nom:%> K ;
 +N+Sg+Nom:%> Px3V ; !^P^
 +N+Der/viđá+Adv:»X7viđá K ;
! +N+Der/viđi+Adv:»X7viđi K ;
 +N:%> EssV ;
 +N:%>X2 GOAHTA- ; ! Px sublexicon
 +N:%>X3 GOAHTAI ; ! Ill sublexicon
 +N:%>X4 GOADI- ; ! weak grade abs decl
 +N:%>X5 GODII- ; ! weak gr dipth simpl
 +N:%>X6 GOADA- ; ! AG Px
! +N+Sg+Gen:%>X8 K ;  ! ^NG^
 +N: DenominalAdjsV1Long ;
 +N: DenominalAdjsV2 ;
 +N: DenominalNounsV ;

LEXICON ALBMILONGSHORT !Bisyll. V-Nouns. Long/SHORT nom-compound-forms, long gen.
 +N:%> GOAHTILONGCMP ;
 +N:%> GOAHTICMP ;
 +N+Sg+Nom:%> K ;
 +N+Sg+Nom:%> Px3V ; !^P^
 +N+Der/viđá+Adv:»X7viđá K ;
! +N+Der/viđi+Adv:»X7viđi K ;
 +N:%> EssV ;
 +N:%>X2 GOAHTA- ; ! Px sublexicon
 +N:%>X3 GOAHTAI ; ! Ill sublexicon
 +N:%>X4 GOADI- ; ! weak grade abs decl
 +N:%>X5 GODII- ; ! weak gr dipth simpl
 +N:%>X6 GOADA- ; ! AG Px
! +N+Sg+Gen:%>X8 K ;  ! ^NG^
 +N: DenominalAdjsV1Long ;
 +N: DenominalAdjsV2 ;
 +N: DenominalNounsV ;


LEXICON AIGI !Bisyll. V-Nouns. Short nom-compound-forms, short gen.
 +N:%> GOAHTICMP ;
 +N+Sg+Nom:%> K ;
 +N+Sg+Nom:%> Px3V ; !^P^
 +N+Der/viđá+Adv:»X7viđá K ;
! +N+Der/viđi+Adv:»X7viđi K ;
 +N:%> EssV ;
 +N:%>X2 GOAHTA- ; ! Px sublexicon
 +N:%>X3 GOAHTAI ; ! Ill sublexicon
 +N+Sg+Gen:%>X4 K ;
 +N+Sg+Acc:%>X4 K ;
 +N+Sg+Gen:%>X4 Px3V ; !^P^
 +N+Sg+Acc:%>X4 Px3V ; !^P^
 +N+Sg+Loc:%>X4s K ;
 +N+Sg+Loc:%>X4n K ; !SUB !SOUTH
 +N+Sg+Loc:%>X4st%> PxC ; !^P^
 +N+Pl+Nom:%>X4t K ;
 +N:%>X5 GODII- ; ! weak gr dipth simpl
 +N:%>X6 GOADA- ; ! AG Px
 +N:%>X8 GOADE- ; ! Ditto (?)
 +N: DenominalAdjsV1Short ;
 +N: DenominalAdjsV2 ;
 +N: DenominalNounsV ;

LEXICON BASSI !Bisyll. V-Nouns. Short nom-compound-forms, short gen., long heapmi-caritive
 +N:%> GOAHTICMP ;
 +N+Sg+Nom:%> K ;
 +N+Sg+Nom:%> Px3V ; !^P^
 +N+Der/viđá+Adv:»X7viđá K ;
! +N+Der/viđi+Adv:»X7viđi K ;
 +N:%> EssV ;
 +N:%>X2 GOAHTA- ; ! Px sublexicon
 +N:%>X3 GOAHTAI ; ! Ill sublexicon
 +N+Sg+Gen:%>X4 K ;
 +N+Sg+Acc:%>X4 K ;
 +N+Sg+Gen:%>X4 Px3V ; !^P^
 +N+Sg+Acc:%>X4 Px3V ; !^P^
 +N+Sg+Loc:%>X4s K ;
 +N+Sg+Loc:%>X4n K ; !SUB !SOUTH
 +N+Sg+Loc:%>X4st%> PxC ; !^P^
 +N+Pl+Nom:%>X4t K ;
 +N:%>X5 GODII- ; ! weak gr dipth simpl
 +N:%>X6 GOADA- ; ! AG Px
 +N:%>X8 GOADE- ; ! Ditto (?)
 +N: DenominalAdjsV1Long ;
 +N: DenominalAdjsV2 ;
 +N: DenominalNounsV ;

LEXICON EADNI !Bisyll. V-Nouns. Short nom-compound-forms, long gen.short caritive
 +N:%> GOAHTICMP ;
 +N+Sg+Nom:%> K ;
 +N+Sg+Nom:%> Px3V ; !^P^
 +N+Der/viđá+Adv:»X7viđá K ;
! +N+Der/viđi+Adv:»X7viđi K ;
 +N:%> EssV ;
 +N:%>X2 GOAHTA- ; ! Px sublexicon
 +N:%>X3 GOAHTAI ; ! Ill sublexicon
 +N:%>X4 GOADI- ; ! weak grade abs decl
 +N:%>X5 GODII- ; ! weak gr dipth simpl
 +N:%>X6 GOADA- ; ! AG Px
 +N+Sg+Gen:%>X8 K ;  ! ^NG^
 +N: DenominalAdjsV1Short ;
 +N: DenominalAdjsV2 ;
 +N: DenominalNounsV ;
 
LEXICON VALDI !Bisyll. V-Nouns. Short nom-compound-forms, long gen.short caritive
 +N:%> GOAHTICMP ;
 +N+Sg+Nom:%> K ;
 +N+Sg+Nom:%> Px3V ; !^P^
 +N+Der/viđá+Adv:»X7viđá K ;
! +N+Der/viđi+Adv:»X7viđi K ;
 +N:%> EssV ;
 +N:%>X2 GOAHTA- ; ! Px sublexicon
 +N:%>X3 GOAHTAI ; ! Ill sublexicon
 +N:%>X4 GOADI- ; ! weak grade abs decl
 +N:%>X5 GODII- ; ! weak gr dipth simpl
 +N:%>X6 GOADA- ; ! AG Px
! +N+Sg+Gen:%>X8 K ;  ! ^NG^
 +N: DenominalAdjsV1Short ;
 +N: DenominalAdjsV2 ;
 +N: DenominalNounsV ;


LEXICON RAFI !Bisyll. V-Nouns. Long nom-compound-forms, long gen. short heapmi-caritive
 +N:%> GOAHTILONGCMP ;
 +N+Sg+Nom:%> K ;
 +N+Sg+Nom:%> Px3V ; !^P^
 +N+Der/viđá+Adv:»X7viđá K ;
! +N+Der/viđi+Adv:»X7viđi K ;
 +N:%> EssV ;
 +N:%>X2 GOAHTA- ; ! Px sublexicon
 +N:%>X3 GOAHTAI ; ! Ill sublexicon
 +N:%>X4 GOADI- ; ! weak grade abs decl
 +N:%>X5 GODII- ; ! weak gr dipth simpl
 +N:%>X6 GOADA- ; ! AG Px
! +N+Sg+Gen:%>X8 K ;  ! ^NG^
 +N: DenominalAdjsV1Short ;
 +N: DenominalAdjsV2 ;
 +N: DenominalNounsV ;


LEXICON OLGU !Bisyll. V-Nouns. Short nom-compound-forms, short gen.
 +N:%> GOAHTICMP ;
 +N+Sg+Nom:%> K ;
 +N+Sg+Nom:%> Px3V ; !^P^
 +N+Der/viđá+Adv:»X7viđá K ;
! +N+Der/viđi+Adv:»X7viđi K ;
 +N:%> EssV ;
 +N+Sg+Nom:%>X2 Px1V ; !^P^
 +N+Sg+Gen:%>X2 Px1V ; !^P^
 +N+Sg+Acc:%>X2 Px1V ; !^P^
 +N+Sg+Nom:%>X2 Px2V ; !^P^
! +N:%>X3 GOAHTAI ; ! Ill sublexicon
 +N+Sg+Gen:%>X4 K ;
 +N+Sg+Acc:%>X4 K ;
 +N+Sg+Gen:%>X4 Px3V ; !^P^
 +N+Sg+Acc:%>X4 Px3V ; !^P^
! +N+Sg+Loc:%>X4s K ;
! +N+Sg+Loc:%>X4n K ; !SUB !SOUTH
! +N+Sg+Loc:%>X4st%> PxC ; !^P^
 +N+Pl+Nom:%>X4t K ;
 +N:%>X5 GODII- ; ! weak gr dipth simpl
 +N:%>X6 GOADA- ; ! AG Px
 +N:%>X8 GOADE- ; ! Ditto (?)
 +N: DenominalAdjsV1Short ;
 +N: DenominalAdjsV2 ;
 +N: DenominalNounsV ;

LEXICON MIEHTI !Bisyll. V-Nouns. Short nom-compound-forms, long gen.
 +N:%> GOAHTICMP ;
 +N+Sg+Nom:%> K ;
 +N+Sg+Nom:%> Px3V ; !^P^
 +N+Der/viđá+Adv:»X7viđá K ;
! +N+Der/viđi+Adv:»X7viđi K ;
 +N:%> EssV ;
 +N+Sg+Nom:%>X2 Px1V ; !^P^
 +N+Sg+Gen:%>X2 Px1V ; !^P^
 +N+Sg+Acc:%>X2 Px1V ; !^P^
 +N+Sg+Nom:%>X2 Px2V ; !^P^
! +N:%>X3 GOAHTAI ; ! Ill sublexicon
 +N+Sg+Gen:%>X4 K ;
 +N+Sg+Acc:%>X4 K ;
 +N+Sg+Gen:%>X4 Px3V ; !^P^
 +N+Sg+Acc:%>X4 Px3V ; !^P^
! +N+Sg+Loc:%>X4s K ;
! +N+Sg+Loc:%>X4n K ; !SUB !SOUTH
! +N+Sg+Loc:%>X4st%> PxC ; !^P^
 +N+Pl+Nom:%>X4t K ;
 +N:%>X5 GODII- ; ! weak gr dipth simpl
 +N:%>X6 GOADA- ; ! AG Px
! +N+Sg+Gen:%>X8 K ;  ! ^NG^
 +N: DenominalAdjsV1Long ;
 +N: DenominalAdjsV2 ;
 +N: DenominalNounsV ;

LEXICON LULLI !Bisyll. V-Nouns. Long/SHORT nom-compound-forms, long gen.
 +N:%> GOAHTILONGCMP ;
 +N:%> GOAHTICMP ;
 +N+Sg+Nom:%> K ;
 +N+Sg+Nom:%> Px3V ; !^P^
 +N+Der/viđá+Adv:»X7viđá K ;
! +N+Der/viđi+Adv:»X7viđi K ;
 +N:%> EssV ;
 +N+Sg+Nom:%>X2 Px1V ; !^P^
 +N+Sg+Gen:%>X2 Px1V ; !^P^
 +N+Sg+Acc:%>X2 Px1V ; !^P^
 +N+Sg+Nom:%>X2 Px2V ; !^P^
! +N:%>X3 GOAHTAI ; ! Ill sublexicon
 +N+Sg+Gen:%>X4 K ;
 +N+Sg+Acc:%>X4 K ;
 +N+Sg+Gen:%>X4 Px3V ; !^P^
 +N+Sg+Acc:%>X4 Px3V ; !^P^
! +N+Sg+Loc:%>X4s K ;
! +N+Sg+Loc:%>X4n K ; !SUB !SOUTH
! +N+Sg+Loc:%>X4st%> PxC ; !^P^
 +N+Pl+Nom:%>X4t K ;
 +N:%>X5 GODII- ; ! weak gr dipth simpl
 +N:%>X6 GOADA- ; ! AG Px
! +N+Sg+Gen:%>X8 K ;  ! ^NG^
 +N: DenominalAdjsV1Long ;
 +N: DenominalAdjsV2 ;
 +N: DenominalNounsV ;


!Unified with GOAHTI, we do not distinguish (in)animate.
!LEXICON VIVVA !Animate Bisyll. V-Nouns
! GOAHTI ;
!
!LEXICON VIVVALONG !Animate Bisyll. V-Nouns
! GOAHTILONG ;
!
!LEXICON VIVVALONGSHORT !Animate Bisyll. V-Nouns
! GOAHTILONGSHORT ;

LEXICON ACTOR !+SgNomCmp +SgGenCmp +PlGenCmp !Long compound-forms
 +N+Actor:%> GOAHTILONGCMP ;
 +N+Actor+Sg+Nom:%> K ;
 +N+Actor+Sg+Nom:%> Px3V ; !^P^
 +N+Der/viđá+Adv:»viđá K ;
! +N+Der/viđi+Adv:»viđi K ;
 +N+Actor:%> EssV ;
 +N+Actor:%>X2 GOAHTA- ; ! Px sublexicon
 +N+Actor:%>X3 GOAHTAI ; ! Ill sublexicon
 +N+Actor:%>X4 GOADI- ; ! weak grade abs decl
 +N+Actor:%>X5 GODII- ; ! weak gr dipth simpl
 +N+Actor:%>X6 GOADA- ; ! AG Px
! +N: DenominalAdjsV1Long ; !not plausible
! +N: DenominalAdjsV2 ; !not plausible
! +N: DenominalNounsV ; !not plausible

LEXICON ACTORLONGSHORT !+SgNomCmp +SgGenCmp +PlGenCmp !Sometimes long compound-forms
 +N:%> GOAHTILONGSHORTCMP ;
 +N+Actor+Sg+Nom:%> K ;
 +N+Actor+Sg+Nom:%> Px3V ; !^P^
 +N+Der/viđá+Adv:»X7viđá K ;
! +N+Der/viđi+Adv:»X7viđi K ;
 +N+Actor:%> EssV ;
 +N+Actor:%> GOAHTI-OBL ;
! +N: DenominalAdjsV1Long ; !not plausible
! +N: DenominalAdjsV2 ; !not plausible
! +N: DenominalNounsV ; !not plausible


!LEXICON ACTORTV !+SgNomCmp +SgGenCmp +PlGenCmp +SgLeft +SgNomLeft +SgGenLeft +PlGenLeft not in use now
! +N+SgNomCmp:%> R ;
! +N+Sg+Nom:%> K ;
! +N+Sg+Nom:%> Px3V ; !^P^
! +N+Der/viđá+Adv:»viđá K ;
!! +N+Der/viđi+Adv:»viđi K ;
! +N:%> EssV ;
! +N:%>X2 GOAHTA- ; ! Px sublexicon
! +N:%>X3 GOAHTAI ; ! Ill sublexicon
! +N:%>X4 GOADI- ; ! weak grade abs decl
! +N:%>X5 GODII- ; ! weak gr dipth simpl
! +N:%>X6 GOADA- ; ! AG Px
!! +N: DenominalAdjsV1Long ; !not plausible
!! +N: DenominalAdjsV2 ; !not plausible
!! +N: DenominalNounsV ; !not plausible

!LEXICON ACTORLONGSHORTTV not in use at the moment!+SgNomCmp +SgGenCmp +PlGenCmp +SgLeft +SgNomLeft +SgGenLeft +PlGenLeft
! +N+SgNomCmp:%> R ;
! +N+SgNomCmp:%>X7 R ;
! +N+SgCmp:%>W3 R ; !SUB
! +N+Sg+Nom:%> K ;
! +N+Sg+Nom:%> Px3V ; !^P^
! +N+Der/viđá+Adv:»X7viđá K ;
!! +N+Der/viđi+Adv:»X7viđi K ;
! +N:%> EssV ;
! +N:%> GOAHTI-OBL ;
!! +N: DenominalAdjsV1Long ; !not plausible
!! +N: DenominalAdjsV2 ; !not plausible
!! +N: DenominalNounsV ; !not plausible




LEXICON STAHTA !Bisyll. Non-Gradating a-Nouns; i-Illative
 +N:%> STAHTACASE ;
 +N:%>X3 GOAHTAI ;
! +N:%>W9 GOAHTAI ; illative -ai only for iija-words
 +N: DenominalAdjsV1 ;
 +N: DenominalAdjsV2 ;
 +N: DenominalNounsV ;

LEXICON IIJA !Bisyll. Non-Gradating a-Nouns; a-Illative
 +N:%> STAHTACASE ;
 +N:%> GOAHTAI ;
 +N:%>X3 GOAHTAI ;
 +N: DenominalAdjsV1 ;
 +N: DenominalAdjsV2 ;
 +N: DenominalNounsV ;

LEXICON GADDI !Bisyll. V-Nouns with Comparative Forms.  Short nom-compound-forms, long gen.
 +N+Sg+Nom:%> K ;
 +N+Sg+Nom:%> Px3V ; !^P^
 +N+SgNomCmp:%>X7 R ;
 +N+Der/viđá+Adv:»X7viđá K ;
! +N+Der/viđi+Adv:»X7viđi K ;
 +N+Ess:%>n K ;
 +N+Ess:%>n%> PxC ; !^P^
 +N:%>X2 GOAHTA- ; ! Px sublexicon
 +N:%>X3 GOAHTAI ; ! Ill sublexicon
 +N:%>X4 GOADI- ; ! weak grade abs decl
 +N:%>X5 GODII- ; ! weak gr dipth simpl
 +N:%>X6 GOADA- ; ! AG Px
 +N:%> GOAHTE- ;
 +N:%>X4 BU/MUS ;
 +N: DenominalNounsV ;
 +N: DenominalAdjsV1Long ;
 +N: DenominalAdjsV2 ;

LEXICON GADDILONG !long compound forms, short -heapme
 +N:%> GOAHTILONGCMP ;
 +N+Sg+Nom:%> K ;
 +N+Sg+Nom:%> Px3V ; !^P^
 +N+Der/viđá+Adv:»viđá K ;
! +N+Der/viđi+Adv:»viđi K ;
 +N:%> EssV ;
 +N:%>X2 GOAHTA- ; ! Px sublexicon
 +N:%>X3 GOAHTAI ; ! Ill sublexicon
 +N:%>X4 GOADI- ; ! weak grade abs decl
 +N:%>X5 GODII- ; ! weak gr dipth simpl
 +N:%>X6 GOADA- ; ! AG Px
 +N:%>X4 BU/MUS ;
 +N: DenominalAdjsV1Short ;
 +N: DenominalAdjsV2 ;
 +N: DenominalNounsV ;

LEXICON GADDILONGSHORT !NB! No SgIll and SgLoc because davvi is the only word this far Bisyll. V-Nouns with Comp. Forms, long-short nomcmp, long gencmp
 +N:%> GOAHTILONGCMP ;
 +N+Sg+Nom:%> K ;
 +N+Sg+Nom:%> Px3V ; !^P^
 +N+SgNomCmp:%>X7 R ;
 +N+Der/viđá+Adv:»X7viđá K ;
! +N+Der/viđi+Adv:»X7viđi K ;
 +N+Ess:%>n K ;
 +N+Ess:%>n%> PxC ; !^P^
 +N+Sg+Nom:%>X2 Px1V ; !^P^
 +N+Sg+Gen:%>X2 Px1V ; !^P^
 +N+Sg+Acc:%>X2 Px1V ; !^P^
 +N+Sg+Nom:%>X2 Px2V ; !^P^
! +N:%>X3 GOAHTAI ; ! Ill sublexicon
! +N:%>X4 GOADI- ; ! weak grade abs decl
 +N+Sg+Gen:%>X4 K ;
 +N+Sg+Acc:%>X4 K ;
 +N+SgGenCmp:%>X4 R ; !Note! Same entry under GOADE-
 +N+Sg+Gen:%>X4 Px3V ; !^P^
 +N+Sg+Acc:%>X4 Px3V ; !^P^
! +N+Sg+Loc:%>X4s K ;
! +N+Sg+Loc:%>X4n K ; !SUB !SOUTH
! +N+Sg+Loc:%>X4st%> PxC ; !^P^
 +N+Pl+Nom:%>X4t K ;
 +N:%>X5 GODII- ; ! weak gr dipth simpl
 +N:%>X6 GOADA- ; ! AG Px
! +N:%>X8 GOADE- ; ! Ditto (?)
 +N:%> GOAHTE- ;
 +N:%>X4 BU/MUS ;
 +N: DenominalNounsV ;
 +N: DenominalAdjsV1Long ;
 +N: DenominalAdjsV2 ;

LEXICON GADDISHORT !Bisyll. V-Nouns with Comparative Forms.  Short nom-compound-forms, SHORT gen.
 +N:%> GOAHTICMP ;
 +N+Sg+Nom:%> K ;
 +N+Sg+Nom:%> Px3V ; !^P^
 +N+Der/viđá+Adv:»X7viđá K ;
! +N+Der/viđi+Adv:»X7viđi K ;
 +N:%> EssV ;
 +N:%>X2 GOAHTA- ; ! Px sublexicon
 +N:%>X3 GOAHTAI ; ! Ill sublexicon
 +N+Sg+Gen:%>X4 K ;
 +N+Sg+Acc:%>X4 K ;
 +N+Sg+Gen:%>X4 Px3V ; !^P^
 +N+Sg+Acc:%>X4 Px3V ; !^P^
 +N+Sg+Loc:%>X4s K ;
 +N+Sg+Loc:%>X4n K ; !SUB !SOUTH
 +N+Sg+Loc:%>X4st%> PxC ; !^P^
 +N+Pl+Nom:%>X4t K ;
 +N:%>X5 GODII- ; ! weak gr dipth simpl
 +N:%>X6 GOADA- ; ! AG Px
 +N:%>X8 GOADE- ; ! Ditto (?)
 +N:%>X4 BU/MUS ;
 +N: DenominalNounsV ;
 +N: DenominalAdjsV1Short ;
 +N: DenominalAdjsV2 ;

LEXICON OARJI !Bisyll. V-Nouns with Comparative Forms.  Short nom-compound-forms, long gen.
 +N+Sg+Nom:%> K ;
 +N+Sg+Nom:%> Px3V ; !^P^
 +N+SgNomCmp:%>X7 R ;
 +N+Der/viđá+Adv:»X7viđá K ;
! +N+Der/viđi+Adv:»X7viđi K ;
 +N+Ess:%>n K ;
 +N+Ess:%>n%> PxC ; !^P^
 +N+Sg+Nom:%>X2 Px1V ; !^P^
 +N+Sg+Gen:%>X2 Px1V ; !^P^
 +N+Sg+Acc:%>X2 Px1V ; !^P^
 +N+Sg+Nom:%>X2 Px2V ; !^P^
! +N:%>X3 GOAHTAI ; ! Ill sublexicon
 +N+Sg+Gen:%>X4 K ;
 +N+Sg+Acc:%>X4 K ;
 +N+Sg+Gen:%>X4 Px3V ; !^P^
 +N+Sg+Acc:%>X4 Px3V ; !^P^
! +N+Sg+Loc:%>X4s K ;
! +N+Sg+Loc:%>X4n K ; !SUB !SOUTH
! +N+Sg+Loc:%>X4st%> PxC ; !^P^
 +N+Pl+Nom:%>X4t K ;
 +N:%>X5 GODII- ; ! weak gr dipth simpl
 +N:%>X6 GOADA- ; ! AG Px
 +N:%> GOAHTE- ;
 +N:%>X4 BU/MUS ;
 +N: DenominalNounsV ;
 +N: DenominalAdjsV1Long ;
 +N: DenominalAdjsV2 ;

LEXICON LULLILONG !long compound forms
 +N:%> GOAHTILONGCMP ;
 +N+Sg+Nom:%> K ;
 +N+Sg+Nom:%> Px3V ; !^P^
 +N+Der/viđá+Adv:»viđá K ;
! +N+Der/viđi+Adv:»viđi K ;
 +N:%> EssV ;
 +N+Sg+Nom:%>X2 Px1V ; !^P^
 +N+Sg+Gen:%>X2 Px1V ; !^P^
 +N+Sg+Acc:%>X2 Px1V ; !^P^
 +N+Sg+Nom:%>X2 Px2V ; !^P^
! +N:%>X3 GOAHTAI ; ! Ill sublexicon
 +N+Sg+Gen:%>X4 K ;
 +N+Sg+Acc:%>X4 K ;
 +N+Sg+Gen:%>X4 Px3V ; !^P^
 +N+Sg+Acc:%>X4 Px3V ; !^P^
! +N+Sg+Loc:%>X4s K ;
! +N+Sg+Loc:%>X4n K ; !SUB !SOUTH
! +N+Sg+Loc:%>X4st%> PxC ; !^P^
 +N+Pl+Nom:%>X4t K ;
 +N:%>X5 GODII- ; ! weak gr dipth simpl
 +N:%>X6 GOADA- ; ! AG Px
 +N:%>X4 BU/MUS ;
 +N: DenominalAdjsV1Long ;
 +N: DenominalAdjsV2 ;
 +N: DenominalNounsV ;



LEXICON LUONDU !this word (+vuohta) because of behavior in compounds
 +N+Sg+Nom:%> K ;
 +N+Sg+Nom:%> Px3V ; !^P^
 +N+Ess:%>n K ;
 +N+Ess:%>n%> PxC ; !^P^
 +N:%>X2 GOAHTA- ; ! Px sublexicon
 +N:%>X3 GOAHTAI ; ! Ill sublexicon
 +N+Sg+Gen:%>X4 K ;
 +N+Sg+Acc:%>X4 K ;
 +N+SgGenCmp:%>X4 R ; !Note! Same entry under GOADE-
 +N+Sg+Gen:%>X4 Px3V ; !^P^
 +N+Sg+Acc:%>X4 Px3V ; !^P^
 +N+Sg+Loc:%>X4s K ;
 +N+Sg+Loc:%>X4n K ; !SUB !SOUTH
 +N+Sg+Loc:%>X4st%> PxC ; !^P^
 +N+Pl+Nom:%>X4t K ;
 +N+Pl+Nom:%>X4k K ; !SUB !Skániid dialect
 +N+Sg+Com:%>X5jn K ;
 +N+Sg+Com:%>X5jn%> PxC ; !^P^
 +N+Pl+Nom:%>X5jd%> Px1C ; !^P^
 +N+Pl+Gen:%>X5jd K ;
 +N+Pl+Gen:%>X5jd%> PxC ; !^P^
 +N+PlGenCmp:%>X5jd R ;
 +N+Pl+Acc:%>X5jd K ;
 +N+Pl+Acc:%>X5jd%> PxC ; !^P^
 +N+Pl+Ill:%>X5jde K ;
 +N+Pl+Ill:%>X5jdasa%> PxV ; !^P^
 +N+Pl+Loc:%>X5jn K ;
 +N+Pl+Loc:%>X5js K ; !SUB !SOUTH
 +N+Pl+Loc:%>X5jn%> PxC ; !^P^
 +N+Pl+Com:%>X5jgujn K ;
 +N+Pl+Com:%>X5jd%> PxPlComC ; !^P^
 +N:%>X6 GOADA- ; ! AG Px
 +N: DenominalAdjsV1Long ;
 +N: DenominalAdjsV2 ;

LEXICON RUOKTU !only this word because of its behavior in compounds
 +N+Sg+Nom:%> K ;
 +N+Sg+Nom:%> Px3V ; !^P^
 +N+Ess:%>n K ;
 +N+Ess:%>n%> PxC ; !^P^
 +N:%>X2 GOAHTA- ; ! Px sublexicon
 +N:%>X3 GOAHTAI ; ! Ill sublexicon
 +N+Sg+Gen:%>X4 K ;
 +N+Sg+Acc:%>X4 K ;
 +N+SgGenCmp:%>X4 R ; !Note! Same entry under GOADE-
 +N+SgGenCmp:%>X8 R ;
 +N+Sg+Gen:%>X4 Px3V ; !^P^
 +N+Sg+Acc:%>X4 Px3V ; !^P^
 +N+Sg+Loc:%>X4s K ;
 +N+Sg+Loc:%>X4n K ; !SUB !SOUTH
 +N+Sg+Loc:%>X4st%> PxC ; !^P^
 +N+Pl+Nom:%>X4t K ;
 +N+Pl+Nom:%>X4k K ; !SUB !Skániid dialect
 +N+Sg+Com:%>X5jn K ;
 +N+Sg+Com:%>X5jn%> PxC ; !^P^
 +N+Pl+Nom:%>X5jd%> Px1C ; !^P^
 +N+Pl+Gen:%>X5jd K ;
 +N+Pl+Gen:%>X5jd%> PxC ; !^P^
 +N+PlGenCmp:%>X5jd R ;
 +N+Pl+Acc:%>X5jd K ;
 +N+Pl+Acc:%>X5jd%> PxC ; !^P^
 +N+Pl+Ill:%>X5jde K ;
 +N+Pl+Ill:%>X5jdasa%> PxV ; !^P^
 +N+Pl+Loc:%>X5jn K ;
 +N+Pl+Loc:%>X5js K ; !SUB !SOUTH
 +N+Pl+Loc:%>X5jn%> PxC ; !^P^
 +N+Pl+Com:%>X5jgujn K ;
 +N+Pl+Com:%>X5jd%> PxPlComC ; !^P^
 +N:%>X6 GOADA- ; ! AG Px
 +N: DenominalAdjsV1Long ;
 !+N: DenominalAdjsV2 ;			does not seem plausible

LEXICON MADII  !Another peculiar word that deserves its own lex.
!commented out everything but SgNom and SgAcc, SgGen, follošing Pekkas comments
 +N+Sg+Nom:%> K ; !SUB
 +N+Sg+Nom:%>j K ;
!! +N+Sg+Nom:%> Px3V ; !^P^ !don't know if it is in use
! +N+Ess:%>n K ; !SUB
! +N+Ess:%>jn K ;
!! +N+Ess:%>n%> PxC ; !^P^ !don't know if it is in use
!! +N:%>X2 GOAHTA- ; ! Px sublexicon
!! +N:%>X3 GOAHTAI ; ! Ill sublexicon , don't know if it is in use
 +N+Sg+Gen:%> K ; !SUB
 +N+Sg+Gen:%>j K ;
 +N+Sg+Acc:%> K ; !SUB
 +N+Sg+Acc:%>j K ;
 +N+SgNomCmp:%> R ; !SUB
 +N+SgGenCmp:%> R ; !SUB
! +N+PlGenCmp:%>d9 R ; !SUB
 +N+SgNomCmp:%>j R ;
 +N+SgGenCmp:%>j R ;
! +N+PlGenCmp:%>jd9 R ;
!! +N+Sg+Gen:%>X4 Px3V ; !^P^ !don't know if it is in use
!! +N+Sg+Acc:%>X4 Px3V ; !^P^ !don't know if it is in use
! +N+Sg+Loc:%>s K ; !SUB
! +N+Sg+Loc:%>n K ; !SUB !SOUTH
! +N+Sg+Loc:%>js K ;
! +N+Sg+Loc:%>jn K ; !SUB !SOUTH
!! +N+Sg+Loc:%>X4st%> PxC ; !^P^ !don't know if it is in use
! +N+Pl+Nom:%>t K ; !SUB
! +N+Pl+Nom:%>jt K ;
! +N+Sg+Com:%>jn K ;
!! +N+Sg+Com:%>n%> PxC ; !^P^ !don't know if it is in use
!! +N+Pl+Nom:%>X5jd%> Px1C ; !^P^ !don't know if it is in use
! +N+Pl+Gen:%>jd9 K ;
!! +N+Pl+Gen:%>X5jd%> PxC ; !^P^ !don't know if it is in use
! +N+Pl+Acc:%>jd9 K ;
!! +N+Pl+Acc:%>X5jd%> PxC ; !^P^ !don't know if it is in use
! +N+Pl+Ill:%>jde K ;
!! +N+Pl+Ill:%>X5jdasa%> PxV ; !^P^ !don't know if it is in use
! +N+Pl+Loc:%>jn K ;
! +N+Pl+Loc:%>js K ; !SUB !SOUTH
!! +N+Pl+Loc:%>X5jn%> PxC ; !^P^ !don't know if it is in use
! +N+Pl+Com:%>jgujn K ;
!! +N+Pl+Com:%>X5jd%> PxPlComC ; !^P^ !don't know if it is in use
!! +N:%>X6 GOADA- ; ! AG Px !don't know if it is in use
! +N:%>j DenominalAdjsV1 ;
!! +N: DenominalAdjsV2 ; !not plausible


LEXICON GENTLEMAN ! cns-final bisyllabic loanwords (stem mana-)
 +N:%> GOAHTICMP ;
 +N+Sg+Nom:%> K ;           ! Nom is bare form
 +N+Sg+Nom:a Px3V ; !SUB !^P^       ! Stem vowel a
 +N:a%> EssV ;             !SUB ! Stem vowel a
 +N:a%> STAHTACASE ;     !SUB   ! No CG
 +N:a%> GOAHTAI ;        !SUB   ! No ill i > á
 +N:a DenominalAdjsV1 ; !SUB
 +N:a DenominalAdjsV2 ; !SUB
 +N:a DenominalNounsV ; !SUB

LEXICON DUOHKI !only this word so far for disamb. reasons
 +N:%> GOAHTICMP ;
 +N+Sg+Nom:%> K ;
 +N+Sg+Nom:%> Px3V ; !^P^
 +N:%> EssV ;
 +N:%>X2 GOAHTA- ; ! Px sublexicon
 +N:%>X3 GOAHTAI ; ! Ill sublexicon
! +N:%>X4 GOADI- ; ! weak grade abs decl
 +N:%>X5 GODII- ; ! weak gr dipth simpl
 +N:%>X6 GOADA- ; ! AG Px
 +N+Sg+Gen:%>X4 K ;
 +N+Sg+Acc:%>X4 K ;
 +N+Sg+Gen:%>X4 Px3V ; !^P^
 +N+Sg+Acc:%>X4 Px3V ; !^P^
 +N+Sg+Loc:%>X4s K ;
 +N+Sg+Loc:%>X4n K ; !SUB !SOUTH
 +N+Sg+Loc:%>X4st%> PxC ; !^P^
 +N+Pl+Nom:%>X4t K ;
 +N:%>X8 GOADE- ; ! Ditto (?)



LEXICON BUDEITA !Rather special word
 +N:a%> GOAHTICMP ;
 +N+Sg+Nom:a%> K ;
 +N+Sg+Nom:a%> Px3V ; !^P^
 +N+Der/viđá+Adv:a»X7viđá K ;
! +N+Der/viđi+Adv:a»X7viđi K ;
 +N:a%> EssV ;
 +N:ta DenominalAdjsV1 ;
 +N:ta DenominalNounsV ;
 +N:ta%> GOADI- ;
 +N:ta%> GODII- ;
 +N:ta%> GOADA- ;
 +N+Sg+Nom:a%> Px1V ; !^P^
 +N+Sg+Gen:a%> Px1V ; !^P^
 +N+Sg+Acc:a%> Px1V ; !^P^
 +N+Sg+Nom:a%> Px2V ; !^P^
 +N+Sg+Ill:as%> PxC ; !^P^
 +N+Sg+Ill:i%>j K ;
 +Sg+Gen:ta%> K ;   ! This escape hatch for X8 gives gieldda as Gen of gieldá.
 +SgGenCmp:ta%> R ; !Note! Same entry under GOADI-

LEXICON MANNI !Bisyll. V-Nouns. Long/SHORT nom-compound-forms, long gen. ILL:mánnii/mánnái
 +N:%> GOAHTILONGCMP ;
 +N:%> GOAHTICMP ;
 +N+Sg+Nom:%> K ;
 +N+Sg+Nom:%> Px3V ; !^P^
 +N+Der/viđá+Adv:»X7viđá K ;
! +N+Der/viđi+Adv:»X7viđi K ;
 +N:%> EssV ;
 +N:%>X2 GOAHTA- ; ! Px sublexicon
 +N:%>X3 GOAHTAI ; ! Ill sublexicon
 +N+Sg+Ill:%>j K ;
 +N:%>X4 GOADI- ; ! weak grade abs decl
 +N:%>X5 GODII- ; ! weak gr dipth simpl
 +N:%>X6 GOADA- ; ! AG Px
 +N+Sg+Gen:%>X8 K ;  ! ^NG^
 +N: DenominalAdjsV1Long ;
 +N: DenominalAdjsV2 ;
 +N: DenominalNounsV ;

! Trisyllabic nouns
! - - - - - - - - -

LEXICON MATTAR !Tris. Anim. Gradating C-Nouns
 MALIS ;

LEXICON MALIS !Short compound-forms Tris. Inanim. Gradating C-Nouns
 +N:%>X4 MALIS0 ;
 +N:%>X8 MALES ;
 +N:%>X2 MALLAS- ;
 +N:%>X4 DenominalAdjsCShort ;
 +N:%>X2 DenominalNounsC ;
 +N:%>X8 GEAHTES ;
!+N+Der1+Der/Dimin:až»X2 DIMINC ; !redundant
!+N+Der2+Der/Dimin:až»X2 DIMINC ; !redundant


LEXICON MALISLONG ! Long compound-forms Tris. Inanim. Gradating C-Nouns
 +N+Sg+Nom:%>X4 K ;
 +N+SgNomCmp:%>X4 R ;
 +N+Der/viđá+Adv:»X4#viđá K ;
! +N+Der/viđi+Adv:»X4#viđi K ;
 +N+Ess:%>X4in K ;
 +N:%>X2 MALLAS- ;
 +N:%>X4 DenominalAdjsCLong ;
 +N:%>X2 DenominalNounsC ;
 +N:%>X4 GEAHTES ;
! +N+Der1+Der/Dimin:až»X2 DIMINC ; !redundant

LEXICON MALISLONGSHORT ! Long and short compound-forms. Tris. Inanim. Gradating C-Nouns
 +N+Sg+Nom:%>X4 K ;
 +N+SgNomCmp:%>X4 R ;
 +N+Der/viđá+Adv:»X4#viđá K ;
! +N+Der/viđi+Adv:»X4#viđi K ;
 +N+Ess:%>X4in K ;
 +N:%>X8 MALES ;
 +N:%>X2 MALLAS- ;
 +N:%>X4 DenominalAdjsC ;
 +N:%>X2 DenominalNounsC ;
 +N:%>X8 GEAHTES ;
 +N:%>X4 GEAHTES ;
! +N+Der1+Der/Dimin:až»X2 DIMINC ; !redundant


LEXICON OVCCIS ! Collective numerals
 +N+Coll+Sg+Nom:%>X4 K ;
 +N+Coll+Ess:%>X4in K ;
 +N+Coll:%>X2 MALLAS- ;


LEXICON BEANA !Trisyll. Anim. Gradating 0-Nouns
 SEAMU ;

LEXICON SEAMU !Short compound-forms. Trisyll. Inanim. Gradating 0-Nouns
 +N:%>X4 BOAZU-NE ; !NE
! +N:%>X8 MALES ;	this does render in a long compound-form
 +N:%>X2 MALLAS- ;
 +N:%>X2 DenominalNounsC ;
 +N: DenominalAdjsV1Short ;

LEXICON SEAMULONG !Long compound-forms. Trisyll. Inanim. Gradating 0-Nouns
 +N+Sg+Nom:%>X4 K ;
 +N+SgNomCmp:%>X4 R ;
 +N+Der/viđá+Adv:»X4viđá K ;
! +Der/viđi+Adv:»X4viđi K ;
 +N+Ess:%>X4n K ;
 +N+Ess:%>X4n%> PxC ; !^P^
 +N:%>X2 MALLAS- ;
 +N:%>X2 DenominalNounsC ;
 +N: DenominalAdjsV1Short ;


LEXICON GAHPIR !Short compound-forms. Trisyll. Non-Gradating C-Nouns
 +N+Sg+Nom:%> K ;
 +N+SgNomCmp:%>X7 R ; ! gahpergánda, čoahkkenordnet
 +N+Der/viđá+Adv:»X7#viđá K ;
! +N+Der/viđi+Adv:»X7#viđi K ;
 +N+Ess:%>in K ;
 +N:%> MALLAS- ;		! GAI, NPx, NPl
 +N: DenominalNounsC ;
 +N: DenominalAdjsCShort ;
 +N:%>X7 GEAHTES ;

LEXICON GAHPIRLONGSHORT !Long and short compound-forms. Trisyll. Non-Gradating C-Nouns
 +N+Sg+Nom:%> K ;
 +N+SgNomCmp:%> R ;
 +N+Der/viđá+Adv:»#viđá K ;
! +N+Der/viđi+Adv:»#viđi K ;
 +N+Ess:%>in K ;
 +N:%>X7 MALES ;		! This gives boagan# and boagán#
 +N:%> MALLAS- ;		! GAI, NPx, NPl
 +N: DenominalNounsC ;
 +N: DenominalAdjsC ;
 +N:%>X7 GEAHTES ;
 +N: GEAHTES ;


LEXICON GAHPIRLONG !Long compound-forms. Trisyll. Non-Gradating C-Nouns
 +N+Sg+Nom:%> K ;
 +N+SgNomCmp:%> R ; ! gahpirgánda, čoahkkinordnet
 +N+Der/viđá+Adv:»#viđá K ;
! +N+Der/viđi+Adv:»#viđi K ;
 +N+Ess:%>in K ;
 +N:%> MALLAS- ;		! GAI, NPx, NPl
 +N: DenominalNounsC ;
 +N: DenominalAdjsCLong ;
 +N: GEAHTES ;

LEXICON DAIVVAS !Tris. Gradating C-Nouns, The Troms declension: dáivvaš:dáivaha, bearaš:bearraha, njunuš:njunnoha
 +N:š%>X4 MALIS0 ;
 +N:š%>X4 R ;
 +N+Sg+Nom:h%>X2 PxC ; !^P^
 +N+Sg+Gen:h%>X2a K ;
 +N+Sg+Gen:h%>X2 K ; !SUB
 +N+SgGenCmp:h%>X2a R ; !compound also for these
 +N+SgGenCmp:h%>X2 R ; !SUB !compound also for these
 +N+Sg+Gen:h%>X2 PxC ; !^P^
 +N+Sg+Acc:h%>X2a K ;
 +N+Sg+Acc:h%>X2 K ; !SUB
 +N+Sg+Acc:h%>X2 PxC ; !^P^
 +N+Pl+Nom:h%>X2at K ;
 +N+Pl+Nom:h%>X2ak K ; !SUB
 +N+Sg+Ill:h%>X2asa%> PxV ; !^P^
 +N+Pl+Nom:h%>X2ijddá%> Px1V ; !^P^
 +N:h%>X2i MALLASI-/NUORABU- ;
 +N:š%>X4 DenominalAdjsCLong ;
 +N:h%>X2 DenominalNounsC ;
 +N:š%>X4 GEAHTES ;



! What about Trisyll. Non-Gradating 0-Nouns ??? Are there some?
! Yes there are: "kamela" is one of them, and in corp the
! Pl Gen PxSg3 is kamelaiddis. Right or wrong?
! So, where to put this? STAHTA seems to be wrong place for it.

! Contracted nouns
! - - - - - - - -

LEXICON BOAZU !Anim. Contracted 0-Nouns
 SUOLU ;

LEXICON SUOLU !Short compound-forms. Inanim. Contracted 0-Nouns
 +N:%>X4 BOAZU-NE ;
 +N:%>X8 MALES ;
 +N:%>Y5 BOHCCO ;
 +N:%>Y6 BOHCCU ;
 +N:%>Y5 DenominalNounsV ;
 +N: DenominalAdjsV1Short ;

LEXICON SUOLULONG !Long compound-forms. Inanim. Contracted 0-Nouns
 +N+Sg+Nom:%>X4 K ;
 +N+Der/viđá+Adv:»X4viđá K ;
! +N+Der/viđi+Adv:»X4viđi K ;
 +N+Ess:%>X4n K ;
 +N+Ess:%>X4n%> PxC ; !^P^
 +N:%>X5 MALES ;
 +N:%>Y5 BOHCCO ;
 +N:%>Y6 BOHCCU ;
 +N:%>Y5 DenominalNounsV ;
 +N: DenominalAdjsV1Long ;


!LEXICON SATTU
! +N:%>Y5 SADDO ;
! +N:%>Y6 SADDU ;
! +N:%>X4 SATTU- ;
! +N: DenominalAdjsV1 ;
! +N:%>Y5 DenominalNounsV ;

LEXICON GISTTA !The Noun gistta, gist -
 +N:s'ta%>X4 BOAZU-NE ;
 +N:stá%>Y5 FALLA- ;
 +N:stá%>Y5 DenominalNounsV ;
 +N:stta DenominalAdjsV1 ;

LEXICON FALIS !Contracted Anim. C-Nouns
 +N:%>X4 MALIS0 ;
! +N:%>X7 MALES ;
 +N:%>Y5 FALLA- ;
 +N:%>Y5 DenominalNounsV ;
 +N: DenominalAdjsV1Short ;

LEXICON LASIS !Contracted Inanim. C-Nouns
!Tentatively copying entries from FALIS
!This must be checked! 020207 TT.
 +N:%>X4 MALIS0 ;
 +N:%>X7 MALES ;
 +N:%>Y5 FALLA- ;
 +N:%>Y5 DenominalNounsV ;
 +N: DenominalAdjsV1Short ;

LEXICON GUOVTTIS ! Collective numerals
 +N+Coll+Sg+Nom:%>X4 K ;
 +N+Coll:%>X2 MALLAS- ; !XXX tentative
 +N+Coll:%>Y5 FALLA- ;
!Guovttis doesn't have an essive.

LEXICON GUOVTTU !Here because other lexicons don't fit for it
 +N+Sg+Nom:ovtto%>s K ;
 +N+Sg+Gen:kto%> K ;
 +N+Sg+Gen:kto%> PxV2 ; !^P^
 +N+Sg+Gen:ovtto%> K ;
 +N+Sg+Gen:ovtto%> PxV2 ; !^P^
 +N+SgGenCmp:kto%> R ;
 +N+SgGenCmp:ovtto%> R ;
 +N+Sg+Acc:kto%> K ;
 +N+Sg+Acc:kto%> PxV2 ; !^P^
 +N+Sg+Acc:ovtto%> K ;
 +N+Sg+Acc:ovtto%> PxV2 ; !^P^
 +N+Sg+Ill:ktu%>j K ;
 +N+Sg+Ill:kto%>s%> PxC ; !^P^
 +N+Sg+Loc:kto%>s K ;
 +N+Sg+Loc:kto%>n K ; !SUB !SOUTH
 +N+Sg+Loc:kto%>st%> PxC ; !^P^
 +N+Sg+Loc:ovtto%>s K ;
 +N+Sg+Loc:ovtto%>s K ; !SUB !SOUTH
 +N+Sg+Loc:ovtto%>st%> PxC ; !^P^
 +N+Sg+Com:ktu%>jn K ;
 +N+Sg+Com:ktu%>jn%> PxC ; !^P^
 +N+Sg+Com:ovttu%>jn K ;
 +N+Sg+Com:ovttu%>jn%> PxC ; !^P^
 +N+Pl+Nom:kto%>t K ;
 +N+Pl+Nom:ovtto%>t K ;
 +N+Pl+Nom:ovttu%>jd%> Px1C ; !^P^
 +N+Pl+Nom:ktu%>jd%> Px1C ; !^P^
 +N+Pl+Gen:ovttu%>X5jd K ;
 +N+PlGenCmp:ovttu%>X5jd R ;
 +N+Pl+Gen:ovttu%>X5jd%> PxC ; !^P^
 +N+Pl+Gen:ktu%>X5jd K ;
 +N+PlGenCmp:ktu%>X5jd R ;
 +N+Pl+Gen:ktu%>X5jd%> PxC ; !^P^
 +N+Pl+Acc:ovttu%>X5jd K ;
 +N+Pl+Acc:ovttu%>X5jd%> PxC ; !^P^
 +N+Pl+Acc:ktu%>X5jd K ;
 +N+Pl+Acc:ktu%>X5jd%> PxC ; !^P^
 +N+Pl+Ill:ktu%>jde K ;
 +N+Pl+Ill:ktu%>jdasa%> PxV ; !^P^
 +N+Pl+Ill:ovttu%>jde K ;
 +N+Pl+Ill:ovttu%>jdasa%> PxV ; !^P^
 +N+Pl+Loc:ovttu%>jn K ;
 +N+Pl+Loc:ovttu%>js K ; !SUB !SOUTH
 +N+Pl+Loc:ovttu%>jn%> PxC ; !^P^
 +N+Pl+Loc:ktu%>jn K ;
 +N+Pl+Loc:ktu%>js K ; !SUB !SOUTH
 +N+Pl+Loc:ktu%>jn%> PxC ; !^P^
 +N+Pl+Com:ktu%>jgujn K ;
 +N+Pl+Com:ktu%>jd%> PxPlComC ; !^P^
 +N+Pl+Com:ovttu%>jgujn K ;
 +N+Pl+Com:ovttu%>jd%> PxPlComC ; !^P^


LEXICON GARGIA
! light fin syll, bisyll. on -o- that doesn't have change o:u in front of j (i): Kino
! gen = nom ill = -i
 +N+Sg+Nom:%> K ;
 +N+SgNomCmp:%> R ;
 +N+Sg+Gen:%> K ;
 +N+SgGenCmp:%> R ;
 +N+Sg+Acc:%> K ;
 +N+Sg+Ill:%>i K ;
 +N+Sg+Loc:%>s K ;
 +N+Sg+Loc:%>n K ; !SUB !SOUTH
 +N+Sg+Com:%>in K ;
 +N+Ess:%>n K ;
 +N+Pl+Nom:%>t K ;
 +N+Pl+Gen:%>id9 K ;
 +N+PlGenCmp:%>id9 R ;
 +N+Pl+Acc:%>id9 K ;
 +N+Pl+Ill:%>ide K ;
 +N+Pl+Loc:%>in K ;
 +N+Pl+Com:%>igujn K ;
 +N+Sg+Nom:%> PxA ; !^P^
 +N+Sg+Gen:%> PxA ; !^P^
 +N+Sg+Acc:%> PxA ; !^P^
 +N+Sg+Ill:%>sa%> PxA ; !^P^
 +N+Sg+Loc:%>st%> PxC ; !^P^
 +N+Sg+Com:%>in%> PxC ; !^P^
 +N+Ess:%>n%> PxC ; !^P^
 +N+Pl+Nom:%>id%> Px1C ; !^P^
 +N+Pl+Gen:%>id%> PxC ; !^P^
 +N+Pl+Acc:%>id%> PxC ; !^P^
 +N+Pl+Ill:%>idas%> PxC ; !^P^
 +N+Pl+Loc:%>in%> PxC ; !^P^
 +N+Pl+Com:%>id%> PxPlComC ; !^P^
! +N:%> DenominalNounsV ; !This is not very plausible
 +N:%> DenominalAdjsV1Long ;
! +N:%> DenominalAdjsV2 ;				!This is not very plausible



LEXICON BUFFALO
 !heavy fin syll
 !gen = -a ill = -ii
 !parallel to NYSTØ
 +N+Sg+Nom:%> K ;
 +N+SgNomCmp:%>X7 R ;
 +N+Sg+Gen:a%> K ;
 +N+SgGenCmp:a%>X7 R ;
 +N+Sg+Acc:a%> K ;
 +N+Sg+Ill:i%>j K ;
 +N+Sg+Loc:a%>s K ;
 +N+Sg+Com:a%>jn K ;
 +N+Ess:a%>n K ;
 +N+Pl+Nom:a%>t K ;
 +N+Pl+Gen:a%>jd K ;
 +N+PlGenCmp:a%>jd R ;
 +N+Pl+Acc:a%>jd K ;
 +N+Pl+Ill:a%>jde K ;
 +N+Pl+Loc:a%>jn K ;
 +N+Pl+Com:a%>jgujn K ;
 +N+Sg+Nom:%> PxC ; !^P^
 +N+Sg+Gen:%> PxC ; !^P^
 +N+Sg+Acc:%> PxC ; !^P^
 +N+Sg+Ill:a%>sa%> PxA ; !^P^
 +N+Sg+Loc:a%>st%> PxC ; !^P^
 +N+Sg+Com:a%>jn%> PxC ; !^P^
 +N+Ess:a%>n%> PxC ; !^P^
 +N+Pl+Nom:a%>jd%> Px1C ; !^P^
 +N+Pl+Gen:a%>jd%> PxC ; !^P^
 +N+Pl+Acc:a%>jd%> PxC ; !^P^
 +N+Pl+Ill:a%>jdas%> PxC ; !^P^
 +N+Pl+Loc:a%>jn%> PxC ; !^P^
 +N+Pl+Com:a%>jd%> PxPlComC ; !^P^
 +N:a%> DenominalNounsV ;
 +N:a%> DenominalAdjsV1Long ;
! +N:a%> DenominalAdjsV2 ; !not very plausible
 
LEXICON ESSAYA !recent loanwords on vow+a
 +N+Sg+Nom:a%> K ;
 +N+SgNomCmp:a%>X7 R ;
 +N+Sg+Gen:a%> K ;
 +N+SgGenCmp:a%>X7 R ;
 +N+Sg+Acc:a%> K ;
 +N+Sg+Ill:i%>j K ;
 +N+Sg+Loc:a%>s K ;
 +N+Sg+Com:a%>jn K ;
 +N+Ess:a%>n K ;
 +N+Pl+Nom:a%>t K ;
 +N+Pl+Gen:a%>jd K ;
 +N+PlGenCmp:a%>jd R ;
 +N+Pl+Acc:a%>jd K ;
 +N+Pl+Ill:a%>jde K ;
 +N+Pl+Loc:a%>jn K ;
 +N+Pl+Com:a%>jgujn K ;
 +N+Sg+Nom:%> PxA ; !^P^
 +N+Sg+Gen:%> PxA ; !^P^
 +N+Sg+Acc:%> PxA ; !^P^
 +N+Sg+Ill:a%>sa%> PxA ; !^P^
 +N+Sg+Loc:a%>st%> PxC ; !^P^
 +N+Sg+Com:a%>jn%> PxC ; !^P^
 +N+Ess:a%>n%> PxC ; !^P^
 +N+Pl+Nom:a%>jd%> Px1C ; !^P^
 +N+Pl+Gen:a%>jd%> PxC ; !^P^
 +N+Pl+Acc:a%>jd%> PxC ; !^P^
 +N+Pl+Ill:a%>jdas%> PxC ; !^P^
 +N+Pl+Loc:a%>jn%> PxC ; !^P^
 +N+Pl+Com:a%>jd%> PxPlComC ; !^P^
 +N:a%> DenominalNounsV ;
 +N:a%> DenominalAdjsV1Long ;
! +N:a%> DenominalAdjsV2 ; !not very plausible


LEXICON MASAI
 !heavy fin syll
 !gen = -a ill = -ii
 !parallel to NYSTØ
 +N+Sg+Nom:%> K ;
 +N+SgNomCmp:%>X7 R ;
 +N+Sg+Gen:a%> K ;
 +N+SgGenCmp:a%>X7 R ; !SUB
 +N+SgGenCmp:%>X7 R ;
 +N+Sg+Acc:a%> K ;
 +N+Sg+Ill:i%> K ;
 +N+Sg+Loc:a%>s K ;
 +N+Sg+Com:a%>jn K ;
 +N+Ess:a%>n K ;
 +N+Pl+Nom:a%>t K ;
 +N+Pl+Gen:a%>jd K ;
 +N+PlGenCmp:a%>jd R ;
 +N+Pl+Acc:a%>jd K ;
 +N+Pl+Ill:a%>jde K ;
 +N+Pl+Loc:a%>jn K ;
 +N+Pl+Com:a%>jgujn K ;
 +N+Sg+Nom:%> PxC ; !^P^
 +N+Sg+Gen:%> PxC ; !^P^
 +N+Sg+Acc:%> PxC ; !^P^
 +N+Sg+Ill:a%>sa%> PxA ; !^P^
 +N+Sg+Loc:a%>st%> PxC ; !^P^
 +N+Sg+Com:a%>jn%> PxC ; !^P^
 +N+Ess:a%>n%> PxC ; !^P^
 +N+Pl+Nom:a%>jd%> Px1C ; !^P^
 +N+Pl+Gen:a%>jd%> PxC ; !^P^
 +N+Pl+Acc:a%>jd%> PxC ; !^P^
 +N+Pl+Ill:a%>jdas%> PxC ; !^P^
 +N+Pl+Loc:a%>jn%> PxC ; !^P^
 +N+Pl+Com:a%>jd%> PxPlComC ; !^P^
 +N:a%> DenominalNounsV ;
 +N:a%> DenominalAdjsV1Long ;
! +N:a%> DenominalAdjsV2 ; !not very plausible


LEXICON KULTUR !Recent loanwords on -vra with short cmp-form
 +N+SgNomCmp:r%> R ;
 +N+SgNomCmp:v'ra%> R ;	!SUB
 +N+Sg+Nom:v'ra%> K ;
 +N+Sg+Nom:v'ra%> Px3V ; !^P^
 +N:v'ra%> EssV ;
 +N:v'ra%> GOAHTI-OBL ;
! +N:v'ra%> GOAHTAI ; !ai-illativ only for iija-words
 +N:v'ra DenominalAdjsV1Long ;
 +N:v'ra DenominalAdjsV2 ;
 +N:v'ra DenominalNounsV ;

LEXICON KANTUR
 +N+SgNomCmp:ántor%> R ;
 +N+SgNomCmp:ántur%> R ;
 +N+SgNomCmp:antuv'ra%> R ; !SUB
 +N+Sg+Nom:antuv'ra%> K ;
 +N+Sg+Nom:antuv'ra%> Px3V ; !^P^
 +N:antuv'ra%> EssV ;
 +N:antuv'ra%> GOAHTI-OBL ;
! +N:antuv'ra%> GOAHTAI ; !ai-illativ only for iija-words
 +N:antuv'ra DenominalAdjsV1Long ;
 +N:antuv'ra DenominalAdjsV2 ;
 +N:antuv'ra DenominalNounsV ;

LEXICON MASKIN !Recent loanwords on -iidna with short cmp-form
 +N+SgNomCmp:in%> R ;
 +N+SgNomCmp:ijdna%> R ;
 +N+Sg+Nom:ijdna%> K ;
 +N+Sg+Nom:ijdna%> Px3V ; !^P^
 +N:ijdna%> EssV ;
 +N:ijdna%> GOAHTI-OBL ;
! +N:ijdna%> GOAHTAI ; !ai-illativ only for iija-words
 +N:ijdna DenominalAdjsV1Long ;
 +N:ijdna DenominalAdjsV2 ;
 +N:ijdna DenominalNounsV ;

LEXICON TELEFON !Recent loanwords on -vdna with short cmp-form
 +N+SgNomCmp:n%> R ;
 +N+SgNomCmp:vdna%> R ;
 +N+Sg+Nom:vdna%> K ;
 +N+Sg+Nom:vdna%> Px3V ; !^P^
 +N:vdna%> EssV ;
 +N:vdna%> GOAHTI-OBL ;
! +N:vdna%> GOAHTAI ; !ai-illativ only for iija-words
 +N:vdna DenominalAdjsV1Long ;
 +N:vdna DenominalAdjsV2 ;
 +N:vdna DenominalNounsV ;

LEXICON SOSIAL !Recent loanwords on -ála with both short and long cmp-form
 +N+SgNomCmp:%> R ; !SUB
 +N+SgNomCmp:a%> R ;
 +N+Sg+Nom:a%> K ;
 +N+Sg+Nom:a%> Px3V ; !^P^
 +N:a%> EssV ;
 +N:a%> GOAHTI-OBL ;
! +N:a%> GOAHTAI ; !ai-illativ only for iija-words
 +N:a DenominalAdjsV1Long ;
 +N:a DenominalAdjsV2 ;
 +N:a DenominalNounsV ;

! Miscellaneous noun types
! - - - - - - - - - - - -

LEXICON OLLUVUOHTA !Exceptional vuohta-Nouns
 +N: VUOHTAMORPH ; !^B^ vuohtamorph it is

LEXICON MAGASH
 +N+SgNomCmp:%>X7 R ;
 +N+Ess:%>in K ;
 +N+Sg+Gen:%>a K ;
 +N+Sg+Gen:%> K ; !SUB
 +N+Sg+Gen:%> PxC ; !^P^
 +N+Pl+Nom:%>at K ;
 +N+Pl+Nom:%>ijddá%> Px1V ; !^P^
 +N+Pl+Gen:%>ijd K ;
 +N+PlGenCmp:%>ijd R ;
 +N+Pl+Acc:%>ijd K ;
 +N+Pl+Ill:%>ijdda K ;
 +N+Pl+Loc:%>ijn K ;
 +N+Pl+Loc:%>ijs K ; !SUB !SOUTH
 +N+Pl+Com:%>ijgujn K ;
 +N+Pl+Gen:%>ijddi%> PxV ; !^P^
 +N+Pl+Acc:%>ijddi%> PxV ; !^P^
 +N+Pl+Ill:%>ijddás%> PxC ; !^P^
 +N+Pl+Loc:%>ijnni%> PxV ; !^P^
 +N+Pl+Com:%>ijddi%> PxPlComV1 ; !^P^


LEXICON EGEZHAGAT
 +N+SgNomCmp:%> R ;
 +N+Sg+Gen:a%>X4 K ;
 +N+Sg+Gen:a%>X4 Px1V ; !^P^
 +N+Pl+Nom:a%>X4t K ;
 +N+Ess:a%>n K ;
 +N+Ess:a%>n%> PxC ; !^P^
 +N:a%>X5 EGEZHAHKII ;

LEXICON EGEZHAHKII
 +Pl+Nom:jd%> Px1C ; !^P^
 +Pl+Gen:jd K ;
 +PlGenCmp:jd R ;
 +Pl+Gen:jd%> PxC ; !^P^
 +Pl+Acc:jd K ;
 +Pl+Acc:jd%> PxC ; !^P^
 +Pl+Ill:jde K ;
 +Pl+Ill:jdasa%> PxV ; !^P^
 +Pl+Loc:jn K ;
 +Pl+Loc:jn%> PxC ; !^P^
 +Pl+Com:jgujn K ;
 +Pl+Com:jd%> PxPlComC ; !^P^

LEXICON BUVSSAT  !Pl.
 +N+SgNomCmp:%>X7 R ;
 +N+SgNomCmp:%>X7 # ; !SUB (juovla CD)
 +N+Ess:%>n K ;
! +N+Sg+Gen:a%> K ;
! +N+Sg+Gen:%> K ; !SUB
! +N+Sg+Gen:%> PxC ; !^P^
 +N: DenominalAdjsV1 ;
! +N: DenominalAdjsV2 ;					!not very plausible
 +N+Pl+Nom:%>X4t K ;
 +N+Pl+Nom:%>X5jd%> Px1C ; !^P^
 +N+Pl+Gen:%>X5jd K ;
 +N+PlGenCmp:%>X5jd R ;
 +N+Pl+Gen:%>X5jd%> PxC ; !^P^
 +N+Pl+Acc:%>X5jd K ;
 +N+Pl+Acc:%>X5jd%> PxC ; !^P^
 +N+Pl+Ill:%>X5jde K ;
 +N+Pl+Ill:%>X5jdasa%> PxV ; !^P^
 +N+Pl+Loc:%>X5jn K ;
 +N+Pl+Loc:%>X5js K ; !SUB !SOUTH
 +N+Pl+Loc:%>X5jn%> PxC ; !^P^
 +N+Pl+Com:%>X5jgujn K ;
 +N+Pl+Com:%>X5jd%> PxPlComC ; !^P^
 +N+Der1+Der/Dimin+N+Ess:»X6žin K ;
 +N+Der1+Der/Dimin+N+Pl+Nom:»X6žat K ;
 +N+Der1+Der/Dimin+N+Pl+Nom:»X6žijddá%> Px1V ; !^P^
 +N+Der1+Der/Dimin+N+Pl+Gen:»X6žijd K ;
 +N+Der1+Der/Dimin+N+PlGenCmp:»X6žijd R ;
 +N+Der1+Der/Dimin+N+Pl+Acc:»X6žijd K ;
 +N+Der1+Der/Dimin+N+Pl+Ill:»X6žijdda K ;
 +N+Der1+Der/Dimin+N+Pl+Loc:»X6žijn K ;
 +N+Der1+Der/Dimin+N+Pl+Loc:»X6žijs K ; !SUB !SOUTH
 +N+Der1+Der/Dimin+N+Pl+Com:»X6žijgujn K ;
!+N+Der1+Der/Dimin+N+Pl+Nom:»X6žijddi%> PxV ; !^P^
 +N+Der1+Der/Dimin+N+Pl+Gen:»X6žijddi%> PxV ; !^P^
 +N+Der1+Der/Dimin+N+Pl+Acc:»X6žijddi%> PxV ; !^P^
 +N+Der1+Der/Dimin+N+Pl+Ill:»X6žijddás%> PxC ; !^P^
 +N+Der1+Der/Dimin+N+Pl+Loc:»X6žijnni%> PxV ; !^P^
 +N+Der1+Der/Dimin+N+Pl+Com:»X6žijddi%> PxPlComV1 ; !^P^

LEXICON BUVSSATLONG  !Pl.
 +N+SgNomCmp:%> R ;
 +N+SgNomCmp:%>X7 # ; !SUB (juovla CD)
 +N+Ess:%>n K ;
! +N+Sg+Gen:a%> K ;
! +N+Sg+Gen:%> K ; !SUB
! +N+Sg+Gen:%> PxC ; !^P^
 +N: DenominalAdjsV1 ;
! +N: DenominalAdjsV2 ;					!not very plausible
 +N+Pl+Nom:%>X4t K ;
 +N+Pl+Nom:%>X5jd%> Px1C ; !^P^
 +N+Pl+Gen:%>X5jd K ;
 +N+PlGenCmp:%>X5jd R ;
 +N+Pl+Gen:%>X5jd%> PxC ; !^P^
 +N+Pl+Acc:%>X5jd K ;
 +N+Pl+Acc:%>X5jd%> PxC ; !^P^
 +N+Pl+Ill:%>X5jde K ;
 +N+Pl+Ill:%>X5jdasa%> PxV ; !^P^
 +N+Pl+Loc:%>X5jn K ;
 +N+Pl+Loc:%>X5js K ; !SUB !SOUTH
 +N+Pl+Loc:%>X5jn%> PxC ; !^P^
 +N+Pl+Com:%>X5jgujn K ;
 +N+Pl+Com:%>X5jd%> PxPlComC ; !^P^
 +N+Der1+Der/Dimin+N+Ess:»X6žin K ;
 +N+Der1+Der/Dimin+N+Pl+Nom:»X6žat K ;
 +N+Der1+Der/Dimin+N+Pl+Nom:»X6žijddá%> Px1V ; !^P^
 +N+Der1+Der/Dimin+N+Pl+Gen:»X6žijd K ;
 +N+Der1+Der/Dimin+N+PlGenCmp:»X6žijd R ;
 +N+Der1+Der/Dimin+N+Pl+Acc:»X6žijd K ;
 +N+Der1+Der/Dimin+N+Pl+Ill:»X6žijdda K ;
 +N+Der1+Der/Dimin+N+Pl+Loc:»X6žijn K ;
 +N+Der1+Der/Dimin+N+Pl+Loc:»X6žijs K ; !SUB !SOUTH
 +N+Der1+Der/Dimin+N+Pl+Com:»X6žijgujn K ;
!+N+Der1+Der/Dimin+N+Pl+Nom:»X6žijddi%> PxV ; !^P^
 +N+Der1+Der/Dimin+N+Pl+Gen:»X6žijddi%> PxV ; !^P^
 +N+Der1+Der/Dimin+N+Pl+Acc:»X6žijddi%> PxV ; !^P^
 +N+Der1+Der/Dimin+N+Pl+Ill:»X6žijddás%> PxC ; !^P^
 +N+Der1+Der/Dimin+N+Pl+Loc:»X6žijnni%> PxV ; !^P^
 +N+Der1+Der/Dimin+N+Pl+Com:»X6žijddi%> PxPlComV1 ; !^P^
 
LEXICON MUODUT !Like BASSI, but plural only
 +N:%> GOAHTICMP ;
 +N:%> EssV ;
 +N+Pl+Nom:%>X4t K ;
 +N+Pl+Nom:%>X5jd%> Px1C ; !^P^
 +N+Pl+Gen:%>X5jd9 K ;
 +N+PlGenCmp:%>X5jd R ;
 +N+Pl+Gen:%>X5jd%> PxC ; !^P^
 +N+Pl+Acc:%>X5jd9 K ;
 +N+Pl+Acc:%>X5jd%> PxC ; !^P^
 +N+Pl+Ill:%>X5jde K ;
 +N+Pl+Ill:%>X5jdasa%> PxV ; !^P^
 +N+Pl+Loc:%>X5jn K ;
 +N+Pl+Loc:%>X5js K ; !SUB !SOUTH
 +N+Pl+Loc:%>X5jn%> PxC ; !^P^
 +N+Pl+Com:%>X5jgujn K ;
 +N+Pl+Com:%>X5jd%> PxPlComC ; !^P^
 +N: DenominalAdjsV1Long ;
! +N: DenominalAdjsV2 ; not very plausible
 +N+Der1+Der/Dimin+N+Ess:»X6žin K ;
 +N+Der1+Der/Dimin+N+Pl+Nom:»X6žat K ;
 +N+Der1+Der/Dimin+N+Pl+Nom:»X6žak K ; !SUB
 +N+Der1+Der/Dimin+N+Pl+Nom:»X6žijddá%> Px1V ; !^P^
 +N+Der1+Der/Dimin+N+Pl+Gen:»X6žijd K ;
 +N+Der1+Der/Dimin+N+PlGenCmp:»X6žijd R ;
 +N+Der1+Der/Dimin+N+Pl+Acc:»X6žijd K ;
 +N+Der1+Der/Dimin+N+Pl+Ill:»X6žijdda K ;
 +N+Der1+Der/Dimin+N+Pl+Loc:»X6žijn K ;
 +N+Der1+Der/Dimin+N+Pl+Loc:»X6žijs K ; !SUB !SOUTH
 +N+Der1+Der/Dimin+N+Pl+Com:»X6žijgujn K ;
! +N+Der1+Der/Dimin+N+Pl+Nom:»X6žijddi%> PxV ; !^P^
 +N+Der1+Der/Dimin+N+Pl+Gen:»X6žijddi%> PxV ; !^P^
 +N+Der1+Der/Dimin+N+Pl+Acc:»X6žijddi%> PxV ; !^P^
 +N+Der1+Der/Dimin+N+Pl+Ill:»X6žijddás%> PxC ; !^P^
 +N+Der1+Der/Dimin+N+Pl+Loc:»X6žijnni%> PxV ; !^P^
 +N+Der1+Der/Dimin+N+Pl+Com:»X6žijddi%> PxPlComV1 ; !^P^

LEXICON DEAHKIT !like AIGI but plural only
 +N:%> GOAHTICMP ;
 +N:%> EssV ;
 +N+Pl+Nom:%>X4t K ;
 +N+Pl+Nom:%>X5jd%> Px1C ; !^P^
 +N+Pl+Gen:%>X5jd9 K ;
 +N+PlGenCmp:%>X5jd R ;
 +N+Pl+Gen:%>X5jd%> PxC ; !^P^
 +N+Pl+Acc:%>X5jd9 K ;
 +N+Pl+Acc:%>X5jd%> PxC ; !^P^
 +N+Pl+Ill:%>X5jde K ;
 +N+Pl+Ill:%>X5jdasa%> PxV ; !^P^
 +N+Pl+Loc:%>X5jn K ;
 +N+Pl+Loc:%>X5js K ; !SUB !SOUTH
 +N+Pl+Loc:%>X5jn%> PxC ; !^P^
 +N+Pl+Com:%>X5jgujn K ;
 +N+Pl+Com:%>X5jd%> PxPlComC ; !^P^
 +N: DenominalAdjsV1Short ;
! +N: DenominalAdjsV2 ; not very plausible
 +N+Der1+Der/Dimin+N+Ess:»X6žin K ;
 +N+Der1+Der/Dimin+N+Pl+Nom:»X6žat K ;
 +N+Der1+Der/Dimin+N+Pl+Nom:»X6žak K ; !SUB
 +N+Der1+Der/Dimin+N+Pl+Nom:»X6žijddá%> Px1V ; !^P^
 +N+Der1+Der/Dimin+N+Pl+Gen:»X6žijd K ;
 +N+Der1+Der/Dimin+N+PlGenCmp:»X6žijd R ;
 +N+Der1+Der/Dimin+N+Pl+Acc:»X6žijd K ;
 +N+Der1+Der/Dimin+N+Pl+Ill:»X6žijdda K ;
 +N+Der1+Der/Dimin+N+Pl+Loc:»X6žijn K ;
 +N+Der1+Der/Dimin+N+Pl+Loc:»X6žijs K ; !SUB !SOUTH
 +N+Der1+Der/Dimin+N+Pl+Com:»X6žijgujn K ;
! +N+Der1+Der/Dimin+N+Pl+Nom:»X6žijddi%> PxV ; !^P^
 +N+Der1+Der/Dimin+N+Pl+Gen:»X6žijddi%> PxV ; !^P^
 +N+Der1+Der/Dimin+N+Pl+Acc:»X6žijddi%> PxV ; !^P^
 +N+Der1+Der/Dimin+N+Pl+Ill:»X6žijddás%> PxC ; !^P^
 +N+Der1+Der/Dimin+N+Pl+Loc:»X6žijnni%> PxV ; !^P^
 +N+Der1+Der/Dimin+N+Pl+Com:»X6žijddi%> PxPlComV1 ; !^P^

LEXICON DIEDUT !like ALBMI but plural only
 +N:%> GOAHTICMP ;
 +N:%> EssV ;
 +N+Pl+Nom:%>X4t K ;
 +N+Pl+Nom:%>X4k K ; !SUB
 +N:%>X5 GODII- ; ! weak gr dipth simpl
 +N+Pl+Nom:%>X5jd%> Px1C ; !^P^
 +N+Pl+Gen:%>X5jd9 K ;
 +N+PlGenCmp:%>X5jd R ;
 +N+Pl+Gen:%>X5jd%> PxC ; !^P^
 +N+Pl+Acc:%>X5jd9 K ;
 +N+Pl+Acc:%>X5jd%> PxC ; !^P^
 +N+Pl+Ill:%>X5jde K ;
 +N+Pl+Ill:%>X5jdasa%> PxV ; !^P^
 +N+Pl+Loc:%>X5jn K ;
 +N+Pl+Loc:%>X5js K ; !SUB !SOUTH
 +N+Pl+Loc:%>X5jn%> PxC ; !^P^
 +N+Pl+Com:%>X5jgujn K ;
 +N+Pl+Com:%>X5jd%> PxPlComC ; !^P^
 +N: DenominalAdjsV1Long ;
! +N: DenominalAdjsV2 ; not very plausible
 +N+Der1+Der/Dimin+N+Ess:»X6žin K ;
 +N+Der1+Der/Dimin+N+Pl+Nom:»X6žat K ;
 +N+Der1+Der/Dimin+N+Pl+Nom:»X6žak K ; !SUB
 +N+Der1+Der/Dimin+N+Pl+Nom:»X6žijddá%> Px1V ; !^P^
 +N+Der1+Der/Dimin+N+Pl+Gen:»X6žijd K ;
 +N+Der1+Der/Dimin+N+PlGenCmp:»X6žijd R ;
 +N+Der1+Der/Dimin+N+Pl+Acc:»X6žijd K ;
 +N+Der1+Der/Dimin+N+Pl+Ill:»X6žijdda K ;
 +N+Der1+Der/Dimin+N+Pl+Loc:»X6žijn K ;
 +N+Der1+Der/Dimin+N+Pl+Loc:»X6žijs K ; !SUB !SOUTH
 +N+Der1+Der/Dimin+N+Pl+Com:»X6žijgujn K ;
! +N+Der1+Der/Dimin+N+Pl+Nom:»X6žijddi%> PxV ; !^P^
 +N+Der1+Der/Dimin+N+Pl+Gen:»X6žijddi%> PxV ; !^P^
 +N+Der1+Der/Dimin+N+Pl+Acc:»X6žijddi%> PxV ; !^P^
 +N+Der1+Der/Dimin+N+Pl+Ill:»X6žijddás%> PxC ; !^P^
 +N+Der1+Der/Dimin+N+Pl+Loc:»X6žijnni%> PxV ; !^P^
 +N+Der1+Der/Dimin+N+Pl+Com:»X6žijddi%> PxPlComV1 ; !^P^


LEXICON BADJOSAT   !Pl. bajus:badjosat
 +N+SgNomCmp:%>X4X7 R ;
 +N+SgNomCmp:%>X8 R ;
 +N+Ess:%>X4in K ;
! +N+Sg+Gen:%>a K ;
! +N+Sg+Gen:%> K ; !SUB
! +N+Sg+Gen:%> PxC ; !^P^
 +N+Pl+Nom:%>X2at K ;
 +N+Pl+Nom:%>X2ijddá%> Px1V ; !^P^
 +N+Pl+Gen:%>X2ijd K ;
 +N+PlGenCmp:%>X2ijd R ;
 +N+Pl+Acc:%>X2ijd K ;
 +N+Pl+Ill:%>X2ijdda K ;
 +N+Pl+Loc:%>X2ijn K ;
 +N+Pl+Loc:%>X2ijs K ; !SUB !SOUTH
 +N+Pl+Com:%>X2ijgujn K ;
 +N+Pl+Gen:%>X2ijddi%> PxV ; !^P^
 +N+Pl+Acc:%>X2ijddi%> PxV ; !^P^
 +N+Pl+Ill:%>X2ijddás%> PxC ; !^P^
 +N+Pl+Loc:%>X2ijnni%> PxV ; !^P^
 +N+Pl+Com:%>X2ijddi%> PxPlComV1 ; !^P^
 +N+Der1+Der/Dimin+N+Ess:»X2ažžan K ;
 +N+Der1+Der/Dimin+N+Ess:»X2ažža%>n%> PxC ; !^P^
 +N+Der1+Der/Dimin+N+Pl+Nom:»X2ažža%>X4t K ;
 +N+Der1+Der/Dimin+N+Pl+Nom:»X2ažža%>X5jd%> Px1C ; !^P^
 +N+Der1+Der/Dimin+N+Pl+Gen:»X2ažža%>X5jd K ;
 +N+Der1+Der/Dimin+N+PlGenCmp:»X2ažža%>X5jd R ;
 +N+Der1+Der/Dimin+N+Pl+Gen:»X2ažža%>X5jd%> PxC ; !^P^
 +N+Der1+Der/Dimin+N+Pl+Acc:»X2ažža%>X5jd K ;
 +N+Der1+Der/Dimin+N+Pl+Acc:»X2ažža%>X5jd%> PxC ; !^P^
 +N+Der1+Der/Dimin+N+Pl+Ill:»X2ažža%>X5jde K ;
 +N+Der1+Der/Dimin+N+Pl+Ill:»X2ažža%>X5jdasa%> PxV ; !^P^
 +N+Der1+Der/Dimin+N+Pl+Loc:»X2ažža%>X5jn K ;
 +N+Der1+Der/Dimin+N+Pl+Loc:»X2ažža%>X5js K ; !SUB !SOUTH
 +N+Der1+Der/Dimin+N+Pl+Loc:»X2ažža%>X5jn%> PxC ; !^P^
 +N+Der1+Der/Dimin+N+Pl+Com:»X2ažža%>X5jgujn K ;
 +N+Der1+Der/Dimin+N+Pl+Com:»X2ažža%>X5jd%> PxPlComC ; !^P^
 +N+Der1+Der2+Der/heapmi+A:»X4W4#heapmi%> HEAPMI ;
 +Der1+Der2+Der/heapmi+A+Ess:»X4W4#heapmi%>X1n K ;
 +Der1+Der2+Der/heapmi+A+Ess:»X4W4#heapmi%>X7n K ; !SUB
 +Der1+Der2+Der/heapmi+A+Ess:»X4W4#heapmi%>X1n%> PxC ; !^P^
 +Der1+Der2+Der/heapmi+A+Ess:»X4W4#heapmi%>X7n%> PxC ; !^P^
 +N+Der1+Der2+Der/heapmi+A+Attr:»X4W4#his ATTR ;
! +N+Der1+Der2+Der/heapmi+A:»X4W4#his VUOHTA ; !moved to LEXICON ATTR
 +N:%>X8 GEAHTES ;

LEXICON BADJOSATLONG   !Pl. bajus:badjosat
 +N+SgNomCmp:%>X4 R ;
! +N+SgNomCmp:%>X8 R ;
 +N+Ess:%>X4in K ;
! +N+Sg+Gen:%>a K ;
! +N+Sg+Gen:%> K ; !SUB
! +N+Sg+Gen:%> PxC ; !^P^
 +N+Pl+Nom:%>X2at K ;
 +N+Pl+Nom:%>X2ijddá%> Px1V ; !^P^
 +N+Pl+Gen:%>X2ijd K ;
 +N+PlGenCmp:%>X2ijd R ;
 +N+Pl+Acc:%>X2ijd K ;
 +N+Pl+Ill:%>X2ijdda K ;
 +N+Pl+Loc:%>X2ijn K ;
 +N+Pl+Loc:%>X2ijs K ; !SUB !SOUTH
 +N+Pl+Com:%>X2ijgujn K ;
 +N+Pl+Gen:%>X2ijddi%> PxV ; !^P^
 +N+Pl+Acc:%>X2ijddi%> PxV ; !^P^
 +N+Pl+Ill:%>X2ijddás%> PxC ; !^P^
 +N+Pl+Loc:%>X2ijnni%> PxV ; !^P^
 +N+Pl+Com:%>X2ijddi%> PxPlComV1 ; !^P^
 +N+Der1+Der/Dimin+N+Ess:»X2ažžan K ;
 +N+Der1+Der/Dimin+N+Ess:»X2ažža%>n%> PxC ; !^P^
 +N+Der1+Der/Dimin+N+Pl+Nom:»X2ažža%>X4t K ;
 +N+Der1+Der/Dimin+N+Pl+Nom:»X2ažža%>X5jd%> Px1C ; !^P^
 +N+Der1+Der/Dimin+N+Pl+Gen:»X2ažža%>X5jd K ;
 +N+Der1+Der/Dimin+N+PlGenCmp:»X2ažža%>X5jd R ;
 +N+Der1+Der/Dimin+N+Pl+Gen:»X2ažža%>X5jd%> PxC ; !^P^
 +N+Der1+Der/Dimin+N+Pl+Acc:»X2ažža%>X5jd K ;
 +N+Der1+Der/Dimin+N+Pl+Acc:»X2ažža%>X5jd%> PxC ; !^P^
 +N+Der1+Der/Dimin+N+Pl+Ill:»X2ažža%>X5jde K ;
 +N+Der1+Der/Dimin+N+Pl+Ill:»X2ažža%>X5jdasa%> PxV ; !^P^
 +N+Der1+Der/Dimin+N+Pl+Loc:»X2ažža%>X5jn K ;
 +N+Der1+Der/Dimin+N+Pl+Loc:»X2ažža%>X5js K ; !SUB !SOUTH
 +N+Der1+Der/Dimin+N+Pl+Loc:»X2ažža%>X5jn%> PxC ; !^P^
 +N+Der1+Der/Dimin+N+Pl+Com:»X2ažža%>X5jgujn K ;
 +N+Der1+Der/Dimin+N+Pl+Com:»X2ažža%>X5jd%> PxPlComC ; !^P^
 +N+Der1+Der2+Der/heapmi+A:»X4W4#heapmi%> HEAPMI ;
 +Der1+Der2+Der/heapmi+A+Ess:»X4W4#heapmi%>X1n K ;
 +Der1+Der2+Der/heapmi+A+Ess:»X4W4#heapmi%>X7n K ; !SUB
 +Der1+Der2+Der/heapmi+A+Ess:»X4W4#heapmi%>X1n%> PxC ; !^P^
 +Der1+Der2+Der/heapmi+A+Ess:»X4W4#heapmi%>X7n%> PxC ; !^P^
 +N+Der1+Der2+Der/heapmi+A+Attr:»X4W4#his ATTR ;
! +N+Der1+Der2+Der/heapmi+A:»X4W4#his VUOHTA ; !moved to LEXICON VUOHTA
 +N:%>X4 GEAHTES ;



LEXICON ALIMAT   !Pl. alin:alimat
 +N+SgNomCmp:%> R ;
 +N+Ess:%>in K ;
 +N+Pl+Nom:%>at K ;
 +N+Pl+Nom:%>ijddá%> Px1V ; !^P^
 +N+Pl+Gen:%>ijd K ;
 +N+PlGenCmp:%>ijd R ;
 +N+Pl+Acc:%>ijd K ;
 +N+Pl+Ill:%>ijdda K ;
 +N+Pl+Loc:%>ijn K ;
 +N+Pl+Loc:%>ijs K ; !SUB !SOUTH
 +N+Pl+Com:%>ijgujn K ;
 +N+Pl+Gen:%>ijddi%> PxV ; !^P^
 +N+Pl+Acc:%>ijddi%> PxV ; !^P^
 +N+Pl+Ill:%>ijddás%> PxC ; !^P^
 +N+Pl+Loc:%>ijnni%> PxV ; !^P^
 +N+Pl+Com:%>ijddi%> PxPlComV1 ; !^P^
 +N+Der1+Der/Dimin+N+Ess:»ažža%>n K ;
 +N+Der1+Der/Dimin+N+Ess:»ažža%>n%> PxC ; !^P^
 +N+Der1+Der/Dimin+N+Pl+Nom:»ažža%>X4t K ;
 +N+Der1+Der/Dimin+N+Pl+Nom:»ažža%>X5jd%> Px1C ; !^P^
 +N+Der1+Der/Dimin+N+Pl+Gen:»ažža%>X5jd K ;
 +N+Der1+Der/Dimin+N+PlGenCmp:»ažža%>X5jd R ;
 +N+Der1+Der/Dimin+N+Pl+Gen:»ažža%>X5jd%> PxC ; !^P^
 +N+Der1+Der/Dimin+N+Pl+Acc:»ažža%>X5jd K ;
 +N+Der1+Der/Dimin+N+Pl+Acc:»ažža%>X5jd%> PxC ; !^P^
 +N+Der1+Der/Dimin+N+Pl+Ill:»ažža%>X5jde K ;
 +N+Der1+Der/Dimin+N+Pl+Ill:»ažža%>X5jdasa%> PxV ; !^P^
 +N+Der1+Der/Dimin+N+Pl+Loc:»ažža%>X5jn K ;
 +N+Der1+Der/Dimin+N+Pl+Loc:»ažža%>X5js K ; !SUB !SOUTH
 +N+Der1+Der/Dimin+N+Pl+Loc:»ažža%>X5jn%> PxC ; !^P^
 +N+Der1+Der/Dimin+N+Pl+Com:»ažža%>X5jgujn K ;
 +N+Der1+Der/Dimin+N+Pl+Com:»ažža%>X5jd%> PxPlComC ; !^P^
 +N+Der1+Der2+Der/heapmi+A:»W4#heapmi%> HEAPMI ;
 +Der1+Der2+Der/heapmi+A+Ess:»W4#heapmi%>X1n K ;
 +Der1+Der2+Der/heapmi+A+Ess:»W4#heapmi%>X7n K ; !SUB
 +Der1+Der2+Der/heapmi+A+Ess:»W4#heapmi%>X1n%> PxC ; !^P^
 +Der1+Der2+Der/heapmi+A+Ess:»W4#heapmi%>X7n%> PxC ; !^P^
 +N+Der1+Der2+Der/heapmi+A+Attr:»W4#his ATTR ;
! +N+Der1+Der2+Der/heapmi+A:»W4#his VUOHTA ; !moved to LEXICON VUOHTA
 +N: GEAHTES ;


LEXICON CEAKCAGAT !Like seamu but plural only
 +N+SgNomCmp:%>X4X7 R ;
 +N+Ess:%>X4n K ;
 +N+Ess:%>X4n%> PxC ; !^P^
 +N+SgNomCmp:%>X8 R ;
 +N+Pl+Nom:%>X2at K ;
 +N+Pl+Nom:%>X2ijddá%> Px1V ; !^P^
 +N+Pl+Gen:%>X2ijd K ;
 +N+PlGenCmp:%>X2ijd R ;
 +N+Pl+Acc:%>X2ijd K ;
 +N+Pl+Ill:%>X2ijdda K ;
 +N+Pl+Loc:%>X2ijn K ;
 +N+Pl+Loc:%>X2ijs K ; !SUB !SOUTH
 +N+Pl+Com:%>X2ijgujn K ;
! +N+Pl+Nom:%>X2ijddi%> PxV ; !^P^
 +N+Pl+Gen:%>X2ijddi%> PxV ; !^P^
 +N+Pl+Acc:%>X2ijddi%> PxV ; !^P^
 +N+Pl+Ill:%>X2ijddás%> PxC ; !^P^
 +N+Pl+Loc:%>X2ijnni%> PxV ; !^P^
 +N+Pl+Com:%>X2ijddi%> PxPlComV1 ; !^P^
 +N+Der1+Der/Dimin+N+Ess:»X2ažža%>n K ;
 +N+Der1+Der/Dimin+N+Ess:»X2ažža%>n%> PxC ; !^P^
 +N+Der1+Der/Dimin+N+Pl+Nom:»X2ažža%>X4t K ;
 +N+Der1+Der/Dimin+N+Pl+Nom:»X2ažža%>X5jd%> Px1C ; !^P^
 +N+Der1+Der/Dimin+N+Pl+Gen:»X2ažža%>X5jd K ;
 +N+Der1+Der/Dimin+N+PlGenCmp:»X2ažža%>X5jd R ;
 +N+Der1+Der/Dimin+N+Pl+Gen:»X2ažža%>X5jd%> PxC ; !^P^
 +N+Der1+Der/Dimin+N+Pl+Acc:»X2ažža%>X5jd K ;
 +N+Der1+Der/Dimin+N+Pl+Acc:»X2ažža%>X5jd%> PxC ; !^P^
 +N+Der1+Der/Dimin+N+Pl+Ill:»X2ažža%>X5jde K ;
 +N+Der1+Der/Dimin+N+Pl+Ill:»X2ažža%>X5jdasa%> PxV ; !^P^
 +N+Der1+Der/Dimin+N+Pl+Loc:»X2ažža%>X5jn K ;
 +N+Der1+Der/Dimin+N+Pl+Loc:»X2ažža%>X5js K ; !SUB !SOUTH
 +N+Der1+Der/Dimin+N+Pl+Loc:»X2ažža%>X5jn%> PxC ; !^P^
 +N+Der1+Der/Dimin+N+Pl+Com:»X2ažža%>X5jgujn K ;
 +N+Der1+Der/Dimin+N+Pl+Com:»X2ažža%>X5jd%> PxPlComC ; !^P^
 +N: DenominalAdjsV1 ;

LEXICON BORALMASAT !like JOHTOLAT but plural only
 +N+SgNomCmp:%> R ;
!+N+Sg+Gen:a%>X4 K ;
! +N+SgGenCmp:a%>X4 R ;	!Note! Same entry under GOADE-
! +N+Sg+Gen:a%>X4 Px3V ; !^P^
 +N+Ess:a%>n K ;
 +N+Ess:a%>n%> PxC ;
 +N:a DenominalAdjsV1 ;
! +N:a DenominalAdjsV2 ;		!not very plausible
 +N+Pl+Nom:a%>X4t K ;
 +N+Pl+Nom:a%>X5jd%> Px1C ; !^P^
 +N+Pl+Gen:a%>X5jd K ;
 +N+PlGenCmp:a%>X5jd R ;
 +N+Pl+Gen:a%>X5jd%> PxC ; !^P^
 +N+Pl+Acc:a%>X5jd K ;
 +N+Pl+Acc:a%>X5jd%> PxC ; !^P^
 +N+Pl+Ill:a%>X5jde K ;
 +N+Pl+Ill:a%>X5jdasa%> PxV ; !^P^
 +N+Pl+Loc:a%>X5jn K ;
 +N+Pl+Loc:a%>X5js K ; !SUB !SOUTH
 +N+Pl+Loc:a%>X5jn%> PxC ; !^P^
 +N+Pl+Com:a%>X5jgujn K ;
 +N+Pl+Com:a%>X5jd%> PxPlComC ; !^P^
 +N+Der1+Der/Dimin+N+Ess:a»X6žin K ;
 +N+Der1+Der/Dimin+N+Pl+Nom:a»X6žat K ;
 +N+Der1+Der/Dimin+N+Pl+Nom:a»X6žijddá%> Px1V ; !^P^
 +N+Der1+Der/Dimin+N+Pl+Gen:a»X6žijd K ;
 +N+Der1+Der/Dimin+N+PlGenCmp:a»X6žijd R ;
 +N+Der1+Der/Dimin+N+Pl+Acc:a»X6žijd K ;
 +N+Der1+Der/Dimin+N+Pl+Ill:a»X6žijdda K ;
 +N+Der1+Der/Dimin+N+Pl+Loc:a»X6žijn K ;
 +N+Der1+Der/Dimin+N+Pl+Loc:a»X6žijs K ; !SUB !SOUTH
 +N+Der1+Der/Dimin+N+Pl+Com:a»X6žijgujn K ;
!+N+Der1+Der/Dimin+N+Pl+Nom:a»X6žijddi%> PxV ; !^P^
 +N+Der1+Der/Dimin+N+Pl+Gen:a»X6žijddi%> PxV ; !^P^
 +N+Der1+Der/Dimin+N+Pl+Acc:a»X6žijddi%> PxV ; !^P^
 +N+Der1+Der/Dimin+N+Pl+Ill:a»X6žijddás%> PxC ; !^P^
 +N+Der1+Der/Dimin+N+Pl+Loc:a»X6žijnni%> PxV ; !^P^
 +N+Der1+Der/Dimin+N+Pl+Com:a»X6žijddi%> PxPlComV1 ; !^P^

LEXICON DURVAT !like LASIS but pl. only
 +N+SgNomCmp:%>X4X7 R ;
 +N+Ess:%>X4in K ;
 +N+Pl+Nom:%>Y5t K ;
 +N+Pl+Gen:%>Y5jd K ;
 +N+PlGenCmp:%>Y5jd R ;
 +N+Pl+Nom:%>Y5jd%> Px1C ; !^P^
 +N+Pl+Gen:%>Y5jd%> PxC ; !^P^
 +N+Pl+Acc:%>Y5jd K ;
 +N+Pl+Acc:%>Y5jd%> PxC ; !^P^
 +N+Pl+Ill:%>Y5jde K ;
 +N+Pl+Ill:%>Y5jdasa%> PxV ; !^P^
 +N+Pl+Loc:%>Y5jn K ;
 +N+Pl+Loc:%>Y5js K ; !SUB !SOUTH
 +N+Pl+Loc:%>Y5jn%> PxC ; !^P^
 +N+Pl+Com:%>Y5jgujn K ;
 +N+Pl+Com:%>Y5jd%> PxPlComC ; !^P^
 +N+Der1+Der/Dimin+N+Ess:»Y5žin K ;
 +N+Der1+Der/Dimin+N+Pl+Nom:»Y5žat K ;
 +N+Der1+Der/Dimin+N+Pl+Nom:»Y5žat K ;
 +N+Der1+Der/Dimin+N+Pl+Nom:»Y5žijddá%> Px1V ; !^P^
 +N+Der1+Der/Dimin+N+Pl+Gen:»Y5žijd K ;
 +N+Der1+Der/Dimin+N+PlGenCmp:»Y5žijd R ;
 +N+Der1+Der/Dimin+N+Pl+Acc:»Y5žijd K ;
 +N+Der1+Der/Dimin+N+Pl+Ill:»Y5žijdda K ;
 +N+Der1+Der/Dimin+N+Pl+Loc:»Y5žijn K ;
 +N+Der1+Der/Dimin+N+Pl+Loc:»Y5žijs K ; !SUB !SOUTH
 +N+Der1+Der/Dimin+N+Pl+Com:»Y5žijgujn K ;
!+N+Der1+Der/Dimin+N+Pl+Nom:»Y5žijddi%> PxV ; !^P^
 +N+Der1+Der/Dimin+N+Pl+Gen:»Y5žijddi%> PxV ; !^P^
 +N+Der1+Der/Dimin+N+Pl+Acc:»Y5žijddi%> PxV ; !^P^
 +N+Der1+Der/Dimin+N+Pl+Ill:»Y5žijddás%> PxC ; !^P^
 +N+Der1+Der/Dimin+N+Pl+Loc:»Y5žijnni%> PxV ; !^P^
 +N+Der1+Der/Dimin+N+Pl+Com:»Y5žijddi%> PxPlComV1 ; !^P^
 +N: DenominalAdjsV1 ;

LEXICON GIRKOSADDOT !LIKE SATTU but pl, only
 +N+Pl+Nom:%>Y5t K ;
 +N+Pl+Nom:%>Y6jd%> Px1C ; !^P^
 +N+Pl+Gen:%>Y6jd K ;
 +N+PlGenCmp:%>Y6jd R ;
 +N+Pl+Gen:%>Y6jd%> PxC ; !^P^
 +N+Pl+Acc:%>Y6jd K ;
 +N+Pl+Acc:%>Y6jd%> PxC ; !^P^
 +N+Pl+Ill:%>Y6jde K ;
 +N+Pl+Ill:%>Y6jdasa%> PxV ; !^P^
 +N+Pl+Loc:%>Y6jn K ;
 +N+Pl+Loc:%>Y6js K ; !SUB !SOUTH
 +N+Pl+Loc:%>Y6jn%> PxC ; !^P^
 +N+Pl+Com:%>Y6jgujn K ;
 +N+Pl+Com:%>Y6jd%> PxPlComC ; !^P^
 +N+SgNomCmp:%>X4X7 R ;
 +N+Ess:%>X4n K ;
 +N+Ess:%>X4n%> PxC ; !^P^
 +N: DenominalAdjsV1 ;
 +N+Der1+Der/Dimin+N+Ess:»Y5žin K ;
 +N+Der1+Der/Dimin+N+Pl+Nom:»Y5žat K ;
 +N+Der1+Der/Dimin+N+Pl+Nom:»Y5žat K ;
 +N+Der1+Der/Dimin+N+Pl+Nom:»Y5žijddá%> Px1V ; !^P^
 +N+Der1+Der/Dimin+N+Pl+Gen:»Y5žijd K ;
 +N+Der1+Der/Dimin+N+PlGenCmp:»Y5žijd R ;
 +N+Der1+Der/Dimin+N+Pl+Acc:»Y5žijd K ;
 +N+Der1+Der/Dimin+N+Pl+Ill:»Y5žijdda K ;
 +N+Der1+Der/Dimin+N+Pl+Loc:»Y5žijn K ;
 +N+Der1+Der/Dimin+N+Pl+Loc:»Y5žijs K ; !SUB !SOUTH
 +N+Der1+Der/Dimin+N+Pl+Com:»Y5žijgujn K ;
!+N+Der1+Der/Dimin+N+Pl+Nom:»Y5žijddi%> PxV ; !^P^
 +N+Der1+Der/Dimin+N+Pl+Gen:»Y5žijddi%> PxV ; !^P^
 +N+Der1+Der/Dimin+N+Pl+Acc:»Y5žijddi%> PxV ; !^P^
 +N+Der1+Der/Dimin+N+Pl+Ill:»Y5žijddás%> PxC ; !^P^
 +N+Der1+Der/Dimin+N+Pl+Loc:»Y5žijnni%> PxV ; !^P^
 +N+Der1+Der/Dimin+N+Pl+Com:»Y5žijddi%> PxPlComV1 ; !^P^

LEXICON VUOIGNAHAT   !Like DAIVVAS but only Pl. vuoiŋŋaš:vuoigŋahat
 +N+SgNomCmp:š%>X4X7 R ;
 +N+SgNomCmp:š%>X8 R ;
 +N+Ess:%>X4šin K ;
 +N+Pl+Nom:h%>X2at K ;
 +N+Pl+Nom:h%>X2ijddá%> Px1V ; !^P^
 +N+Pl+Gen:h%>X2ijd K ;
 +N+PlGenCmp:h%>X2ijd R ;
 +N+Pl+Acc:h%>X2ijd K ;
 +N+Pl+Ill:h%>X2ijdda K ;
 +N+Pl+Loc:h%>X2ijn K ;
 +N+Pl+Loc:h%>X2ijs K ; !SUB !SOUTH
 +N+Pl+Com:h%>X2ijgujn K ;
 +N+Pl+Gen:h%>X2ijddi%> PxV ; !^P^
 +N+Pl+Acc:h%>X2ijddi%> PxV ; !^P^
 +N+Pl+Ill:h%>X2ijddás%> PxC ; !^P^
 +N+Pl+Loc:h%>X2ijnni%> PxV ; !^P^
 +N+Pl+Com:h%>X2ijddi%> PxPlComV1 ; !^P^
 +N+Der1+Der/Dimin+N+Ess:h»X2ažža%>n K ;
 +N+Der1+Der/Dimin+N+Ess:h»X2ažža%>n%> PxC ; !^P^
 +N+Der1+Der/Dimin+N+Pl+Nom:h»X2ažža%>X4t K ;
 +N+Der1+Der/Dimin+N+Pl+Nom:h»X2ažža%>X5jd%> Px1C ; !^P^
 +N+Der1+Der/Dimin+N+Pl+Gen:h»X2ažža%>X5jd K ;
 +N+Der1+Der/Dimin+N+PlGenCmp:h»X2ažža%>X5jd R ;
 +N+Der1+Der/Dimin+N+Pl+Gen:h»X2ažža%>X5jd%> PxC ; !^P^
 +N+Der1+Der/Dimin+N+Pl+Acc:h»X2ažža%>X5jd K ;
 +N+Der1+Der/Dimin+N+Pl+Acc:h»X2ažža%>X5jd%> PxC ; !^P^
 +N+Der1+Der/Dimin+N+Pl+Ill:h»X2ažža%>X5jde K ;
 +N+Der1+Der/Dimin+N+Pl+Ill:h»X2ažža%>X5jdasa%> PxV ; !^P^
 +N+Der1+Der/Dimin+N+Pl+Loc:h»X2ažža%>X5jn K ;
 +N+Der1+Der/Dimin+N+Pl+Loc:h»X2ažža%>X5js K ; !SUB !SOUTH
 +N+Der1+Der/Dimin+N+Pl+Loc:h»X2ažža%>X5jn%> PxC ; !^P^
 +N+Der1+Der/Dimin+N+Pl+Com:h»X2ažža%>X5jgujn K ;
 +N+Der1+Der/Dimin+N+Pl+Com:h»X2ažža%>X5jd%> PxPlComC ; !^P^
 +N+Der1+Der2+Der/heapmi+A:š»X4W4#heapmi%> HEAPMI ;
 +Der1+Der2+Der/heapmi+A+Ess:š»X4W4#heapmi%>X1n K ;
 +Der1+Der2+Der/heapmi+A+Ess:š»X4W4#heapmi%>X7n K ; !SUB
 +Der1+Der2+Der/heapmi+A+Ess:š»X4W4#heapmi%>X1n%> PxC ; !^P^
 +Der1+Der2+Der/heapmi+A+Ess:š»X4W4#heapmi%>X7n%> PxC ; !^P^
 +N+Der1+Der2+Der/heapmi+A+Attr:š»X4W4#his ATTR ;
! +N+Der1+Der2+Der/heapmi+A:š»X4W4#his VUOHTA ; !moved to LEXICON VUOHTA
 +N:š%>X8 GEAHTES ;



LEXICON FIRSTCOMPOUND  ! This lexicon for errors only
 +N+Cmpnd:%> # ;         ! they are of the isolated vuođđo skuvlla type.
 +N+Sg+Nom:%> # ;





! Lexica for adjectives
! ---------------------


! Bisyllabic adjectives
! - - - - - - - - - - -



LEXICON BUORRE ! For this adj only
! Positive
 +A:%>X7 NomV "good A" ;
 +A:%>X1 EssV "good A" ;
 +A:%>X7 EssV ;
 +A:%>   GOAHTI-OBL "good A" ;
 +A+Sg+Nom:%> Px3V ; !^P^
 +A+Sg+Gen:%>X8 Px3V ; !^P^
 +A+Pl+Nom:%>X5jd%> Px1C ; !^P^
 VUOHTA ;         ! ... to A > N -vuohta derivation

! Comparative and superlative
 +A+Comp:%>X8b BUStem ;
 +A+Superl:%>X8muss BUOREMUS ;

! Derivation and compounding
! +A+Der1+Der2+Der/lágan:»X4lágan LAGAN ;
! +A+Der1+Der2+Der/lágan:»X7lágan LAGAN ;
 +A#:»X7# NAMAT ; ! comp-only adj. Here since buorre has no Attr
 +A#:»X7# ALIT ;  ! both comp and independent adj. Here for ditto reason. !^C^

LEXICON BUOROT !SUB, Southern dialect

+A+Comp+Sg+Nom:%>buorot K ; !SUB
+A+Comp+Sg+Acc:%>buorot K ; !SUB
+A+Comp+Sg+Gen:%>buorot K ; !SUB
+A+Comp+Attr:%>buorot K ;   !SUB


LEXICON ALKI ! Bisyll V-Adj, -es-Attr, no WeG.
 +A+Attr:%>W2s ATTR ;
 +A:%> LAIKI0 ;
 +A:%> BU/MUS ; ! no CG in comparative?
 VUOHTA ;         ! ... to A > N -vuohta derivation

LEXICON SEARRA !Bisyll. V-Adj's with s-Attr in WeG.
 +A+Attr:%>W1s ATTR ;
 +A:%> LAIKI0 ;
 +A:%>X4 BU/MUS ;
 VUOHTA ;         ! ... to A > N -vuohta derivation

LEXICON HOHPI !Bisyll. V-Adj's with s-Attr. in WeG & Adv.
 +A+Attr:%>X4s ATTR ; ! X4 => WeG, not W1 => no vow ch
 +A:%> LAIKI0 ;
 +A:%>X4 BU/MUS ;
 +A:%> ADVV ;
 VUOHTA ;         ! ... to A > N -vuohta derivation

LEXICON LAIKI !Bisyll. V-Adj's with es-Attr. in WeG & Adv.
 +A+Attr:%>W1s ATTR ;
 +A:%> LAIKI0 ;
 +A:%>X4 BU/MUS ;
 +A:%> ADVV ;
 VUOHTA ;         ! ... to A > N -vuohta derivation

LEXICON LODJI !bisyll V-Adj with -es and -is Attr in WeG
 +A+Attr:%>X4s ATTR ; ! #lojis
 +A+Attr:%>W1s ATTR ; ! #lojes
 +A:%> LAIKI0 ;
 +A:%>X4 BU/MUS ;
 +A:%> ADVV ;
 VUOHTA ;         ! ... to A > N -vuohta derivation
! LODJI combines HOHPI and LAIKI. Hohpi now redirected here

!LEXICON VEADDJI ! bisyll, s Attr, no CG
!K ; ne, det er JUHKKIS som er riktig leksikon.

LEXICON JUHKKIS !Bisyll. V-Adj. with s-Attr; no Adv.
 +A+Attr:%>s ATTR ;
 +A:%> LAIKI0 ;
! +A:%>X4 BU/MUS ; !no comparatives for these

LEXICON HAHTTI !Bisyll. V-Adj. no Adv.
 +A+Attr:%> ATTR ;
 +A:%> LAIKI0 ;
! +A:%>X4 BU/MUS ; !no comparatives for these


LEXICON NUORRA !Bisyll. V-Adj. w/CG, w/o Sep. Attr; no Adv.
 +A+Attr:%> ATTR ;
 +A:%> LAIKI0 ;
 +A:%>X4 BU/MUS ;

LEXICON RIEKTA ! Bisyll adj w/o obl sg forms, WeG Attr
 +A+Attr:a%> ATTR ;     ! riekta
 +A+Attr:e%>X4s ATTR ;  ! rievttes
 +A+Attr:e%>X9s ATTR ;  ! rivttes
 +A+Attr+Sg+Nom:a%> K ; ! riekta
 +A+Sg+Nom:a%> K ;
 +A+Ess:a%>n K ;
 +A:ás%> EABBO/EAMOS ;
 +A:as%> EABBO/EAMOS ; !SUB
 +A:a%>X4 BU/MUS ;
 +A:a%> ADVV ;
 +A+Sg+Nom:a%> PxV ; !^P^
 +A+Ess:a%>n%> PxC ; !^P^
 :a  VUOHTA ;         ! ... to A > N -vuohta derivation



LEXICON VIELG ! adj with -es -attrib. (cns final adj)
 +A+Attr:e%>Y9s ATTR ;
 +A:ad VIELGAT ;

LEXICON VIELGAT
 :%> EABBO/EAMOS ;
 :%> GAPPUS- ;
 :%> GAPPUS0 ;
 +SgNomCmp#:»X7# NAMAT ;
! GARRAS- ; ! GAPPUS- instead

LEXICON CAHKK
! Double set of attr forms here
 +A+Attr:ad%>is ATTR ;
 +A+Attr:e%>Y9s ATTR ;
 :ad JOHTIL ;

LEXICON JALGAT
 +A+Attr:%>a ATTR ;
 VIELG ;

LEXICON UHCC
 +A+Attr:a%>W1 ATTR ;
 +A:i%> LAIKI0 ;
 +A:i%>X4 BU/MUS ;


LEXICON JEAGOHEAPMI
 +A+Attr:%>is ATTR ;
 +A+Sg+Nom:%>in K ; !SUB
 +A+Pl+Nom:%>eame%>t K ; ! parallel form, -it also poss.
 +A+Comp+Sg+Nom:%>at K ;   ! parallel form
 +A:%>eapmi%> HEAPMI ;
 +A:%>eapme7%> HEAPMI ; !SUB
 +A+Ess:%>eapmi%>X1n K ;
 +A+Ess:%>eapmi%>X7n K ; !SUB
 +A+Ess:%>eapmi%>X1n%> PxC ; !^P^
 +A+Ess:%>eapmi%>X7n%> PxC ; !^P^
 +A+Sg+Nom+PxSg3:%>eapme%>s K ; !^P^ !parallel form
 +A+Sg+Gen:%>eame%> R ;
 +A+Sg+Gen:%>eami%> R ;
 +A+Pl+Gen:%>emi%>jd R ;
 +A+Sg+Gen+PxSg3:%>eame%>s K ; !^P^  !parallel form
 +A+Sg+Acc+PxSg3:%>eame%>s K ; !^P^  !parallel form
 +A:%> EABBO/EAMOS ;
! +A:%>is VUOHTA ; !moved to LEXICON VUOHTA
 +A+Der1+Der2+Der/huvva+V+IV:»uvva%> BOAHTIINCH ;
 +A+Der1+Der/huhtti+V+TV:»uhtti%> DIEHTIStem ;

LEXICON OATNI !only this adj
 +A:%> LAIKI0 ;
 +A:%>X4 BU/MUS ;
 +A:%> ADVV ;


! Consonant-final even-syllabic adjectives
! - - - - - - - - - - - - - - - - - - - -

LEXICON ISSORAS ! issoras and certain as-adj. also derivations, final -s
 +A:%> EABBO/EAMOS_CONT ;
 +A: VUOHTA ; !SUB = issorvuohta
 :ass DEARVVASLAS ;

LEXICON DABALAS ! -laš adjectives with short Adv/Comp forms
 +A:%> EABBO/EAMOS_CONT ; ! NOT-GG
 :ažž DEARVVASLAS ; ! NOT-KJ

LEXICON DEARVVASLAS ! -laš adjectives without short Adv/Comp forms.
 +A+Attr:%> ATTR ;
 +A: JOHTOLAT0 ;
 +A: VUOHTA ;
 +A:a%> ISSORASSA- ;
! word dearvvaslaš/dearvvašlaš not directed here, but to DABALAS
 
LEXICON STUORIBUS ! -buš comparatives
 +A+Comp+Attr:%> K ;
 +A+Comp: JOHTOLAT0 ;
 +A+Comp: VUOHTA ; !SUB
 +A+Comp+Ess:a%>n K ;
 +A+Comp:a%> EABBUCASE2 ;

! word dearvvaslaš/dearvvašlaš not directed here, but to DABALAS

LEXICON ASEHAS
 +A+Attr:%>is ATTR ;
 +A:%> EABBO/EAMOS_CONT ;
 +A:%>is VUOHTA ; !
 +A:ažž JOHTOLAT0 ;
 +A:ažža%> ISSORASSA- ;

LEXICON UNOHAS  ! for this word only
 +A+Attr:%>is ATTR ;
 +A:%> EABBO/EAMOS_CONT ;
 +A:is VUOHTA ; !moved to LEXICON VUOHTA
 +A:as JOHTOLAT0 ;
 +A:assa%> ISSORASSA- ;

LEXICON IPMAHA !Tris. Gradating C-adj:s, The Troms declension: imaš:ipmaha, gáđaš:gáhtaha
 +A:š%>X4 MALIS0 ;
 +A:š%>X4 R ;
 +A+Sg+Nom:h%>X2 PxC ; !^P^
 +A+Sg+Gen:h%>X2a K ;
 +A+Sg+Gen:h%>X2 K ; !SUB
 +A+SgGenCmp:h%>X2a R ; !compound also for these
 +A+SgGenCmp:h%>X2 R ; !SUB !compound also for these
 +A+Sg+Gen:h%>X2 PxC ; !^P^
 +A+Sg+Acc:h%>X2a K ;
 +A+Sg+Acc:h%>X2 K ; !SUB
 +A+Sg+Acc:h%>X2 PxC ; !^P^
 +A+Pl+Nom:h%>X2at K ;
 +A+Pl+Nom:h%>X2ak K ; !SUB
 +A+Sg+Ill:h%>X2asa%> PxV ; !^P^
 +A+Pl+Nom:h%>X2ijddá%> Px1V ; !^P^
 +A:h%>X2i MALLASI-/NUORABU- ;
 +A:h%>X2 EABBO/EAMOS_CONT ;






! Trisyllabic adjectives
! - - - - - - - - - - -

LEXICON MEAHTTUS ! meahttun-adj. with comp. and superl. forms -seabbo, -seamos etc.
 +A+Attr:n%> ATTR ;
 +A:s%> EABBO/EAMOS ;
 +A:m%> ADVC ; !Adverb form -meahttumit
 +A:m%> GAPPUS0 ;   ! NE and vuohta
 +A+Sg+Gen:m%>a K ; ! Stem vowel -a-, no short genitive
 +A+Sg+Gen:m%>a R ; ! Stem vowel -a-, no short genitive
 +A+Sg+Acc:m%>a K ;
 +A+Pl+Nom:m%>at K ;
 +A:m%>i MALLASI-/NUORABU- ;  ! obl
 +A+Sg+Nom:m%> PxC ; !^P^
 +A+Sg+Gen:m%> PxC ; !^P^
 +A+Sg+Acc:m%> PxC ; !^P^
 +A+Sg+Ill:m%>asa%> PxV ; !^P^
 +A+Sg+Gen:m%> K ;
 +A+Sg+Acc:m%> K ;
 +A+Pl+Nom:m%>iiddá%> Px1V ; !^P^
 +A+Pl+Nom:m%>at VUOHTA ;

LEXICON BEAKKAN !Trisyll. Non-gradating C-Adj. without Separate Attr.
 +A+Attr:%> ATTR ;
 +A:%> EABBO/EAMOS ;
 +A:%> GAPPUS0 ;   ! NE and vuohta
 +A+Sg+Gen:%>a K ; ! Stem vowel -a-, no short genitive
 +A+Sg+Acc:%>a K ;
 +A+Pl+Nom:%>at K ;
 +A:%>i MALLASI-/NUORABU- ;  ! obl
! +A:%> GAPPUS- ;
! +A:%> GARRAS- ; ! id to GAPPUS0
 +A+Sg+Nom:%> PxC ; !^P^
 +A+Sg+Gen:%> PxC ; !^P^
 +A+Sg+Acc:%> PxC ; !^P^
 +A+Sg+Ill:%>asa%> PxV ; !^P^
 +A+Sg+Gen:%> K ; ! ^NG^
 +A+Sg+Acc:%> K ;
 +A+Pl+Nom:%>iiddá%> Px1V ; !^P^
 +A+Pl+Nom:%>at VUOHTA ;

LEXICON JOHTIL !Trisyll. Non-gradating C-Adj. with is-Attr.
 +A+Attr:%>is ATTR ;
 +A:%> EABBO/EAMOS ;
 +A:%> GAPPUS0 ;    ! NE and vuohta
 +A:%> GAPPUS- ;    ! leads to MALLAS- and then to MALLASI-/NUORABU-
                  ! Has stem vowel -a- but also short genitive

LEXICON GUOHCA !Trisyll. Gradating V-Adj., no sep. Attr.
 +A+Attr:%>X4 ATTR ;
 +A:%> EABBO/EAMOS ;
 +A:%>X2 MALLAS- ;
 +A:%>X4 BOAZU-NE ;


LEXICON GARAS !Trisyll. Gradating C-Adj. with Bisyll. a-Attr. and final s
 +A+Attr:%> ATTR ;
 +A:s%>X2 EABBO/EAMOS ;
 +A:s%>X2 GAPPUS- ;
 +A:s%>X4 GAPPUS0 ;

LEXICON LINIS !Trisyll. Gradating C-Adj. with Bisyll. a-Attr. and final s
 +A+Attr:a%> ATTR ;
 +A:ás%>X2 EABBO/EAMOS ;
 +A:ás%>X2 GAPPUS- ;
 +A:is%>X4 GAPPUS0 ;

LEXICON SUVRRIS  !Trisyll. Gradating C-Adj. with Bisyll. weak grade a-Attr. and final s
 +A+Attr:a%>X4 ATTR ;
 +A+Der2+Der/at+Adv:ás%>X2it K ;
 +A:ás%>X2 EABBO/EAMOS_CONT ;
 +A:is%>X4 GAPPUS0 ; ! Nom and Ess
 +A:ás%>X2 GAPPUS- ;

LEXICON NANUS  !Trisyll. Gradating C-Adj. with Bisyll. weak grade u-Attr. and final s
 +A+Attr:%>X4 ATTR ;
 +A+Der2+Der/at+Adv:s%>X2it K ;
 +A:s%>X2 EABBO/EAMOS_CONT ;
 +A:s%>X4 GAPPUS0 ; ! Nom and Ess
 +A:s%>X2 GAPPUS- ;

LEXICON LOSSAT !Trisyll. Gradating C-Adj. with Bisyll. a-Attr. and final t
 +A+Attr:a%> ATTR ;
 +A:ad%>X2 EABBO/EAMOS ;
 +A+Comp+Sg+Nom:i%>X4b K ;
 +A+Comp+Attr:i%>X4b ATTRCONT ;
 +A+Comp+Sg+Gen:i%>X4bu K ;
 +A+Comp+Sg+Gen:i%>X4b K ; !SUB
 +A+Comp+Sg+Acc:i%>X4bu K ;
 +A+Comp+Sg+Acc:i%>X4b K ; !SUB
 +A+Comp+Pl+Nom:i%>X4but K ;
 +A+Comp+Ess:i%>X4bun K ;
 +A+Comp+Der1+Der/Dimin+A+Attr:i»X4buš%> ATTRCONT ;
 +A+Comp+Der1+Der/Dimin+A:i»X4bužž JOHTOLAT0 ;
 +A+Comp+Der1+Der/Dimin+A:i»X4bužža%> BUOREMUSSA- ;
 +A+Comp:i%>X4bu MALLASI-/NUORABU- ;
! +A+Comp+Sg+Nom:i%>X4bu%> PxSgV ; !^P^
! +A+Comp+Sg+Gen:i%>X4bu%> PxSgV ; !^P^
! +A+Comp+Sg+Acc:i%>X4bu%> PxSgV ; !^P^
 +A+Comp+Sg+Nom:i%>X4bu%> Px1V ; !^P^
 +A+Comp+Sg+Nom:i%>X4bu%> Px2V ; !^P^
 +A+Comp+Sg+Nom:i%>X4bu%> Px3V ; !^P^
 +A+Comp+Sg+Gen:i%>X4bu%> Px1V ; !^P^
 +A+Comp+Sg+Gen:i%>X4bu%> Px2V ; !^P^
 +A+Comp+Sg+Gen:i%>X4bu%> Px3V ; !^P^
 +A+Comp+Sg+Acc:i%>X4bu%> Px1V ; !^P^
 +A+Comp+Sg+Acc:i%>X4bu%> Px2V ; !^P^
 +A+Comp+Sg+Acc:i%>X4bu%> Px3V ; !^P^
 +A+Comp+Sg+Ill:i%>X4busa%> PxV ; !^P^
 +A+Comp+Pl+Nom:i%>X4buiddá%> Px1V ; !^P^
! +A+Superl:i%>X4muss BUOREMUS ; !Replaced to avoid adverb losimusat etc.
 +A+Superl+Attr:i%>X4mus%> K ; ! Attributive superlatives
 +A+Superl:i%>X4muss JOHTOLAT0 ;
! +A+Superl:i%>X4mus VUOHTA ; !XXX Really?
 +A+Superl+Ess:i%>X4mussa%>n K ;
 +A+Superl+Der2+Der/at+Adv:%>ad%>epmos%>it K ;
 +A+Superl+Der2+Der/at+Adv:%>ad%>amos%>it K ;
 +A+Superl+Sg+Nom:i%>X4mussa%> PxV ; !^P^
 +A+Superl+Ess:i%>X4mussa%>n%> PxC ; !^P^
 +A+Superl:i%>X4mussa%> EABBUCASE2 ;
 +A:ad%>X2 GAPPUS- ;
 +A:ad%> GAPPUS0 ;
 +A+Superl+Der2+Der/at+Adv:i%>X4musat K ;
 +A+Comp+Der2+Der/at+Adv:i%>X4but K ;


LEXICON CAVGAT !Trisyll. Gradating C-Adj. with Bisyll. a/es-Attr. and final t, both -but and -eappot comparatives
 +A+Attr:a%> ATTR ;
 +A+Attr:e%>Y9s ATTR ;
 +A:ad%>X2 EABBO/EAMOS ;
! +A:ga%> BU/MUS ; causes adv čavggat, replaced by next two:
 +A+Comp:ga%>b BUStem ;
 +A+Superl:ga%>muss BUOREMUS ;
 +A:ad%>X2 GAPPUS- ;
 +A:ad%> GAPPUS0 ;

LEXICON CIENAL !Trisyll. Gradating C-Adj. with Strong Grade is-Attr.
 +A+Attr:%>X2is ATTR ;
 +A:%>X2 EABBO/EAMOS ;
 +A:%>X2 GAPPUS- ;
 +A:%>X4 GAPPUS0 ;
! +A:%>X2 GARRAS- ; ! GARRAS- removed
! +A:%>X4 GARAS0 ; ! GARAS0 removed

LEXICON NJUORAS !Trisyll. Gradating C-Adj., with Strong Grade a-Attr.
 +A+Attr:%> ATTR ;
 :s GAPPUS ;

LEXICON DILDDAS ! ,-ld-(#=is) Trisyll Grad., facult is-Attr.
 +A+Attr:%>X4is ATTR ;
 GAPPUS ;

LEXICON VUOGAS ! Trisyll. adj. with gradation I-III and no sep. attr.
 +A+Attr:%>X4 ATTR ;
 +A:%>X4 GAPPUS0 ;
 +A:%>Y9 GAPPUS- ;
 +A:%>Y9 EABBO/EAMOS ;

LEXICON HEAHKAS ! ,-hkk-#=is heahkka Trisyll Grad., is-Attr & heahkka
 +A+Attr:%>X4sis ATTR ;
 GARAS ;

LEXICON EATTAS ! ,-dd-#=is Trisyll. Grad. C-Adj. with WeG is-Attr.
 +A+Attr:%>X4is ATTR ;
 +A:%>X2 EABBO/EAMOS ;
 +A:%>X2 GAPPUS- ;
 +A:%>X4 GAPPUS0 ;

LEXICON BOAKKAS ! ,-gg-#boagge9- Trisyll
 +A:%>X2 EABBO/EAMOS ;
 +A:%>X2 GAPPUS- ;
 +A:%>X4 GAPPUS0 ;
 +A+SgNomCmp#:»X7# NAMAT ;


LEXICON FARGAT ! :d#Ø Trisyll
 +A:%> EABBO/EAMOS ;
 +A:%> GAPPUS- ;
 +A:%> GAPPUS0 ;
 +A+SgNomCmp#:»X7# NAMAT ;


LEXICON GAPPUS ! -bbo- Trisyll
 +A+Attr:%>X4 ATTR ;
 +A:%>X2 EABBO/EAMOS ;
 +A:%>X2 GAPPUS- ;
 +A:%>X4 GAPPUS0 ;

LEXICON VATTIS ! Trisyll CG, -es/-is Attr
 +A+Attr:%>W1 ATTR ;
 +A+Attr:%>X4 ATTR ; !SUB
 +A:%>X2 EABBO/EAMOS ;
 +A:%>X2 GAPPUS- ;
 +A:%>X4 GAPPUS0 ;

LEXICON BIEKKUS ! ,-iggo-#=is Trisyll Grad, is-Attr,
 +A+Attr:%>X4is ATTR ;
 +A:%>X2 EABBO/EAMOS ;
 +A:%>X2 GAPPUS- ;
 +A:%>X4 GAPPUS0 ;

LEXICON LIEKKUS ! ,-iggo-(#=is)
 +A+Attr:%>X4 ATTR ;
 BIEKKUS ;

LEXICON GUOROS
! guoro9s,-u8rro- = guorus,-u8rro-#guoro9s
 +A+Attr:%>W1 ATTR ;
 +A+Ess:%>W1in K ;
 +A+Sg+Nom:%>W1 K ;
 +A:%>X2 GAPPUS- ;
 +A:%>X2 EABBO/EAMOS ;


LEXICON NUOLUS ! ,-u8llo-(#nuolo9s)
 +A+Attr:%>W1 ATTR ;
! GAPPUS ; renders in attr nuolus, norm is nuolos
 +A+Attr:%>X4 ATTR ; !SUB nuolus
 +A:%>X2 EABBO/EAMOS ;
 +A:%>X2 GAPPUS- ;
 +A:%>X4 GAPPUS0 ;


LEXICON GEARGGUS ! ,-ergo-#gearggo9s
 +A+Attr:%>W1 ATTR ;
 +A:%>X2 EABBO/EAMOS ;
 +A:%>X2 GAPPUS- ;
 +A:%>X4 GAPPUS0 ;

LEXICON VUDDJII !
! +A+Der2+Der/at+Adv:%>it K ; !these probably don´t form adverbs
 +A+Attr:%>Y5s ATTR ;
 +A:%>jW1 MALES ;
 +A:%>j GAPPUS0 ; ! also VUOHTA, but with j
        VUOHTA ;  ! VUOHTA, without j
 +A:%>Y5 FALLA- ;
! +A:%>Y5 BU/MUS ; ! Nickel: vanligvis ubøyelige

 LEXICON JIEDNAI
 +A+Der2+Der/at+Adv:%>jit K ;
 +A+Attr:%>Q3s ATTR ;
 +A:%>jW1 MALES ;
 +A:%>j GAPPUS0 ; ! VUOHTA j
        VUOHTA ;  ! VUOHTA, no j
 +A:%>Y5 FALLA- ;
! +A:%>Y5 BU/MUS ; !Replaced to prevent adv. form jiednát
 +A+Comp:%>Y5b BUStem ;
 +A+Superl:%>Y5muss BUOREMUS ;

LEXICON BOARIS ! As GAPPUS, but with different attr.
 +A+Attr:%>W1s ATTR ;
 +A:s%>X2 EABBO/EAMOS ;
 +A:s%>X2 GAPPUS- ;
 +A:s%>X4 GAPPUS0 ;


LEXICON AKTIIVA
 +A+Attr:%> ATTR ;
 +A:%> LAIKI0 ;
 +A:%>X4 BU/MUS ;

LEXICON BOREALA !AKTIIVA without comparatives
 +A+Attr:%> ATTR ;
 +A:%> LAIKI0 ;


LEXICON ALLAT
 +A+Attr:a%> ATTR ;
! +A+Comp:i%>X4b BUStem ; !Replaced to avoid adverb alibut etc.
 +A+Comp+Sg+Nom:i%>X4t K ;
 +A+Comp+Attr:i%>X4t K ;
 +A+Comp+Sg+Gen:i%>X4bu K ;
 +A+Comp+Sg+Gen:i%>X4b K ; !SUB
 +A+Comp+Sg+Acc:i%>X4bu K ;
 +A+Comp+Sg+Acc:i%>X4b K ; !SUB
 +A+Comp+Pl+Nom:i%>X4but K ;
 +A+Comp+Ess:i%>X4bun K ;
 +A+Comp+Der1+Der/Dimin+A+Attr:i»X4buš%> ATTRCONT ; 
 +A+Comp+Der1+Der/Dimin+A:i»X4bužž JOHTOLAT0 ;
! +A+Comp+Der1+Der/Dimin:i»X4bužž VUOHTA ; !XXX
 +A+Comp+Der1+Der/Dimin+A:i»X4bužža%> BUOREMUSSA- ;
 +A+Comp:i%>X4bu MALLASI-/NUORABU- ;
 +A+Comp+Der2+Der/at+Adv:ad%>eappo%>t K ;
 +A+Comp+Der2+Der/at+Adv:ag%>eappo%>t K ;
 +A+Comp+Der2+Der/at+Adv:ad%>abbo%>t K ;
 +A+Comp+Der2+Der/at+Adv:ag%>abbo%>t K ;
! +A+Comp+Sg+Nom:i%>X4bu%> PxSgV ; !^P^
! +A+Comp+Sg+Gen:i%>X4bu%> PxSgV ; !^P^
! +A+Comp+Sg+Acc:i%>X4bu%> PxSgV ; !^P^
 +A+Comp+Sg+Nom:i%>X4bu%> Px1V ; !^P^
 +A+Comp+Sg+Nom:i%>X4bu%> Px2V ; !^P^
 +A+Comp+Sg+Nom:i%>X4bu%> Px3V ; !^P^
 +A+Comp+Sg+Gen:i%>X4bu%> Px1V ; !^P^
 +A+Comp+Sg+Gen:i%>X4bu%> Px2V ; !^P^
 +A+Comp+Sg+Gen:i%>X4bu%> Px3V ; !^P^
 +A+Comp+Sg+Acc:i%>X4bu%> Px1V ; !^P^
 +A+Comp+Sg+Acc:i%>X4bu%> Px2V ; !^P^
 +A+Comp+Sg+Acc:i%>X4bu%> Px3V ; !^P^
 +A+Comp+Sg+Ill:i%>X4busa%> PxV ; !^P^
 +A+Comp+Pl+Nom:i%>X4buiddá%> Px1V ; !^P^
! +A+Superl:i%>X4muss BUOREMUS ; !!Replaced to avoid adverb alimusat etc.
 +A+Superl+Attr:i%>X4mus K ;
 +A+Superl:i%>X4muss JOHTOLAT0 ;
! +A+Superl:i%>X4mus VUOHTA ; !SUB
 +A+Superl+Ess:i%>X4mussa%>n K ;
 +A+Superl+Der2+Der/at+Adv:ad%>epmos%>it K ;
 +A+Superl+Der2+Der/at+Adv:ag%>epmos%>it K ;
 +A+Superl+Der2+Der/at+Adv:ad%>amos%>it K ;
 +A+Superl+Der2+Der/at+Adv:ag%>amos%>it K ;
 +A+Superl+Sg+Nom:i%>X4mussa%> PxV ; !^P^
 +A+Superl+Ess:i%>X4mussa%>n%> PxC ; !^P^
 +A+Superl:i%>X4mussa%> EABBUCASE2 ;
 +A:ad ALLAGA ;
 +A:ag ALLAGA ;
 +A:ad%> ADVC ;
 +A:ag%> ADVC ;
 +A+Superl+Der2+Der/at+Adv:i%>X4musat K ;
 +A+Comp+Der2+Der/at+Adv:i%>X4but K ;


LEXICON ALLAGA
 00:%>i MALLASI-/NUORABU- ; !^B^ doesn't work ...
! EABBO/EAMOS ; ! Comp her should only be -bu.
 :%> GAPPUS- ;
 :%> GAPPUS0 ;
 +SgNomCmp#:»X7# NAMAT ;





! Contracted adjectives
! - - - - - - - - - - -

LEXICON FIINNIS ! ,-dná-(:Ø)#fiinna
 +A+Attr:a%>X4 ATTR ;
! +A:%>X4 GAPPUS0 ; ! replaced
 +A:ás%>X2 EABBO/EAMOS_CONT-contracted ; ! NOT-GG
 +A:is%>X4 GAPPUS0 ; ! Nom and Ess
 +A:á%>Y5 BU/MUS ;
! +A:á%>Y5 FIIDNA- ; ! replaced
 +A:á%>Y5 FALLA- ;
 +A:á%>Y5s MALLAS- ;


 LEXICON DEAHTIS ! as fiinnis, but with StrGr in Attr
 +A+Attr:%>a ATTR ;
 +A:ás%>X2 EABBO/EAMOS_CONT-contracted ;  ! NOT-GG
 +A:is%>X4 GAPPUS0 ; ! Nom and Ess
 +A:á%>Y5 BU/MUS ;
 +A:á%>Y5 FALLA- ;
 +A:á%>Y5s MALLAS- ;

LEXICON SMAVIS ! as deahtis, but with even more Attr forms
! +A+Attr:i%>X4s ATTR ; !Smávislágán hardcoded, otherwise attr. is smávva
 +A+Comp:i%>X4b BUStem ; ! smávit
 +A+Superl:i%>X4muss BUOREMUS ; ! smávimus
 +A:ás%> ADVC ;
 : DEAHTIS ;

LEXICON STUORIS ! As fiinnis, but with different comparation
 +A+Attr:a%>X4 ATTR ; ! NOT-KJ
 +A:is%>X4 GAPPUS0 ;  ! Nom and Ess
 +A+Der2+Der/at+Adv:á%>Y5t K ;
 +A+Comp:i%>X4b BUStem ; ! stuorit NOT-KJ
 +A+Comp:á%>X4b BUStem ; ! stuorát NOT-GG
 +A+Superl:i%>X4muss BUOREMUS ; ! stuorimus  NOT-KJ
 +A+Superl:á%>X4muss BUOREMUS ; ! stuorámus NOT-GG
 +A:á%>Y5 FALLA- ;

LEXICON NJALGGAT
! ,-lgá-:Ø#njálgga = njálggis,-lgá-: Ø#njálgga =
! njálgga,-lgá-:Ø#njálgga (komp., superl. njálgá- = njálga3s-)
 +A+Attr:a%>X4 ATTR ;
 +A:ah%>X4 GAPPUS0 ;
 +A:ás%>X2 EABBO/EAMOS_CONT-contracted ;  ! NOT-GG
 +A:á%>Y5 BU/MUS ; ! NOT-KJ
 +A:á%>Y5 FALLA- ;

LEXICON CAPPIS
 +A+Attr:a%>X4 ATTR ;
 +A:is%>X4 GAPPUS0 ;  ! Nom and Ess
 +A:ás%>X2 EABBO/EAMOS_CONT-contracted ;  ! NOT-GG
 +A:á%>Y5 BU/MUS ;
! +A:á%>Y5 FIIDNA- ; ! replaced
  +A:á%>Y5 FALLA- ;

LEXICON VIISSIS  ! Contr, CG and -is -> -á, attr -es/-is
 +A+Attr:es%>X4 ATTR ;
 +A+Attr:is%>X4 ATTR ; ! ^NG^
 +A:is%>X4 GAPPUS0 ;  ! Nom and Ess
 +A+Comp:át SHORTCOMP ;
! THEN COMPARATIVE, here tentative
 +A:ás%>X2 EABBO/EAMOS_CONT-contracted ; ! NOT-GG
 +A:á%>Y5 BU/MUS ;  ! NOT-KJ
! +A:á%>Y5 FIIDNA- ; ! replaced
 +A:á%>Y5 FALLA- ; ! NOT-KJ
 +A:á%>Y5s MALLAS- ; ! NOT-GG
 
LEXICON RAHPIS  ! Contr, CG and -is -> -á, attr -es
 +A+Attr:es%>X4 ATTR ;
 +A:is%>X4 GAPPUS0 ;  ! Nom and Ess
 +A+Comp:át SHORTCOMP ;
 +A:á%>Y5 BU/MUS ;
 +A:á%>Y5 FALLA- ;



! ------------- !
! Special cases !
! ------------- !

LEXICON VEARA
 +Der3+Der/veara+A+Sg+Nom:»veara%> K ;
 +Der3+Der/veara+A+Attr:»veara%> K ;
 +Der3+Der/veara+A+Sg+Ess:»veara%>n K ;




! Final note on the adjective sublexica
!-------------------------------------

! todo: Rewrite the adj lexica so that the attr variation is kept separate
! from the otherwise uniform declension.



! --------------------------- !
! Sublexica for nominal stems !
! --------------------------- !



! Declension
! ----------


! Noun declension
! - - - - - - - -

LEXICON DEVNVCASE
 GOAHTI-NE ;
 :X2 GOAHTA- ; ! Px sublexicon
 :X3 GOAHTAI ; ! Ill sublexicon
 :X4 GOADI- ; ! weak grade abs decl
 :X5 GODII- ; ! weak gr dipth simpl
 :X6 GOADA- ; ! AG Px
 :X8 GOADE- ; ! SUB! Ditto (?)
 GOAHTE- ;	!SUB

LEXICON GOAHTI-NE !Bisyll. V-Nouns; Nominative Sg. and Essive
 NomV ;
 EssV ;

LEXICON NomV
 +Sg+Nom: K ;
 +Sg+Nom: Px3V ; !^P^
 +SgNomCmp: R ;
 +Der/viđá+Adv:»viđá K ;
! +Der/viđi+Adv:»viđi K ;


LEXICON EssV
 +Ess:n K ;
 +Ess:n%> PxC ; !^P^

LEXICON GOAHTI-OBL
 :X2 GOAHTA- ; ! Px sublexicon
 :X3 GOAHTAI ; ! Ill sublexicon
 :X4 GOADI- ; ! weak grade abs decl
 :X5 GODII- ; ! weak gr dipth simpl
 :X6 GOADA- ; ! AG Px
 :X8 GOADE- ; ! Ditto (?)


LEXICON GOAHTE-
! +Sg+Nom:X7 R ;
 +SgCmp:W3 R ; !SUB !Wild compounds. Check comment to next pointer (TO)
! +SgNomCmp: R ; ! No wild compounds, but Nom in the tag.I don't agree,
                 !  cause we don't know the case when there is second syllable deletion (TO)
 :X7 MALES ;

LEXICON GOAHTICMP
 +SgNomCmp:X7 R ;
 +SgCmp:W3 R ; !SUB

LEXICON GOAHTILONGCMP
 +SgNomCmp: R ;

LEXICON GOAHTILONGSHORTCMP
 +SgNomCmp: R ;
 +SgNomCmp:X7 R ;
 +SgCmp:W3 R ;		!SUB



LEXICON GOADE-
 +Sg+Gen: K ;   !^NG^ ! This escape hatch for X8 gives gieldda as Gen of gieldá.
 +SgGenCmp: R ; !Note! Same entry under GOADI-


LEXICON GOAHTA-
 +Sg+Nom: Px1V ; !^P^
 +Sg+Gen: Px1V ; !^P^
 +Sg+Acc: Px1V ; !^P^
 +Sg+Nom: Px2V ; !^P^
 +Sg+Ill:s%> PxC ; !^P^

LEXICON GOAHTAI
 +Sg+Ill:j K ;

LEXICON GOADI-
 +Sg+Gen: K ;
 +Sg+Acc: K ;
 +SgGenCmp: R ; !^NG^  !Note! Same entry under GOADE-
 +Sg+Gen: Px3V ; !^P^
 +Sg+Acc: Px3V ; !^P^
 +Sg+Loc:s K ;
 +Sg+Loc:n K ; !SUB !SOUTH
 +Sg+Loc:st%> PxC ; !^P^
 +Pl+Nom:t K ;
 +Pl+Nom:k K ; !SUB

LEXICON GODII-
 +Sg+Com:jn K ;
 +Sg+Com:jn%> PxC ; !^P^
 +Pl+Nom:jd%> Px1C ; !^P^
 +Pl+Gen:jd9 K ;
 +PlGenCmp:jd R ;
 +Pl+Gen:jd%> PxC ; !^P^
 +Pl+Acc:jd9 K ;
 +Pl+Acc:jd%> PxC ; !^P^
 +Pl+Ill:jde K ;
 +Pl+Ill:jdasa%> PxV ; !^P^
 +Pl+Loc:jn K ;
 +Pl+Loc:js K ; !SUB !SOUTH
 +Pl+Loc:jn%> PxC ; !^P^
 +Pl+Com:jgujn K ;
 +Pl+Com:jd%> PxPlComC ; !^P^

LEXICON GOADA-
 +Sg+Gen: Px2V ; !^P^
 +Sg+Acc: Px2V ; !^P^



LEXICON STAHTACASE
 GOAHTI-NE ;
 GOAHTA- ;
! :X3 GOAHTAI ; ! POINTED TO IN MOTHER LEXICA
 GOADI- ;
 GODII- ;
 GOADA- ;
 GOADE- ;
 MALES ;



LEXICON HEANDARAT-COMM ! this lexicon is differet from HEANDARAT in one
 +N:00 JOHTOLAT0 ;     ! respect: it does not have the Prop tag.
 +N:a%> JOHTOLAHKA- ;
 +N+Der1+Der/Dimin+N:a»X6ž DIMINC ;


LEXICON MALIS0
 +Sg+Nom: K ;
 +SgNomCmp:X7 R ;
 +Der/viđá+Adv:»X7#viđá K ;
! +Der/viđi+Adv:»X7#viđi K ;
 +Ess:in K ;
! +Ess:ini%> PxV ; !^P^ ! No +Px when 3-syll. Ess-form
! Almost id. to GAPPUS0.
! MALIS0 has no VUOHTA,
! GAPPUS0 has no Px Ess.

LEXICON MALLAS-
 +Sg+Nom:00 PxC ; !^P^
 +Sg+Gen:a K ;
 +Sg+Gen: K ; !SUB
 +SgGenCmp:a R ; !SUB !compound also for these
 +SgGenCmp: R ; !compound also for these
 +Sg+Gen: PxC ; !^P^
 +Sg+Acc:a K ;
 +Sg+Acc: K ; !SUB
 +Sg+Acc: PxC ; !^P^
 +Pl+Nom:at K ;
 +Pl+Nom:ak K ; !SUB
 +Sg+Ill:asa%> PxV ; !^P^
 +Pl+Nom:ijddá%> Px1V ; !^P^
 :i MALLASI-/NUORABU- ;


LEXICON MALLASI-/NUORABU-
 +Sg+Ill:j K ;
 +Sg+Loc:s K ;
 +Sg+Loc:n K ; !SUB !SOUTH
 +Sg+Com:jn K ;
 +Pl+Gen:jd K ;
 +PlGenCmp:jd R ;
 +Pl+Acc:jd K ;
 +Pl+Ill:jdda K ;
 +Pl+Loc:jn K ;
 +Pl+Loc:js K ; !SUB !SOUTH
 +Pl+Com:jgujn K ;
 +Sg+Loc:stti%> PxV ; !^P^
 +Sg+Com:jnni%> PxV ; !^P^
! +Pl+Nom:jddi%> PxV ; !^P^
 +Pl+Gen:jddi%> PxV ; !^P^
 +Pl+Acc:jddi%> PxV ; !^P^
 +Pl+Ill:jddás%> PxC ; !^P^
 +Pl+Loc:jnni%> PxV ; !^P^
 +Pl+Com:jddi%> PxPlComV1 ; !^P^



LEXICON EAMOSH  ! Deverbal nouns
 +Sg+Nom:X4 K ;
 +Sg+Nom:X7 R ;
 +N+Der/viđá+Adv:»X7#viđá K ;
! +N+Der/viđi+Adv:»X7#viđi K ;
 +Ess:X4in K ;
 +Sg+Gen:X2a K ;
 +Sg+Gen:X2 K ; !SUB
 +Sg+Acc:X2a K ;
 +Sg+Acc:X2 K ;
 +Pl+Nom:X2at K ;
 +Pl+Nom:X2ak K ; !SUB !Skániid dialect
 +Sg+Ill:X2ij K ;
 +Sg+Loc:X2is K ;
 +Sg+Loc:X2in K ; !SUB !SOUTH
 +Sg+Com:X2ijn K ;
 +Pl+Gen:X2ijd K ;
 +Pl+Acc:X2ijd K ;
 +Pl+Ill:X2ijdda K ;
 +Pl+Loc:X2ijn K ;
 +Pl+Com:X2ijgujn K ;
 +Sg+Nom:X2 PxC ; !^P^
 +Sg+Gen:X2 PxC ; !^P^
 +Sg+Acc:X2 PxC ; !^P^
 +Sg+Ill:X2asa%> PxV ; !^P^
 +Sg+Loc:X2istti%> PxV ; !^P^
 +Sg+Com:X2ijnni%> PxV ; !^P^
 +Pl+Nom:X2ijddá%> Px1V ; !^P^
 +Pl+Gen:X2ijddi%> PxV ; !^P^
 +Pl+Acc:X2ijddi%> PxV ; !^P^
 +Pl+Ill:X2ijddás%> PxC ; !^P^
 +Pl+Loc:X2ijnni%> PxV ; !^P^
 +Pl+Com:X2ijddi%> PxPlComV1 ; !^P^

LEXICON AMOSH
 +N: MALLAS- ;
 +N+Sg+Nom: K ;
 +N+SgNomCmp:X7 R ;
 +N+Der/viđá+Adv:»X7#viđá K ;
! +N+Der/viđi+Adv:»X7#viđi K ;
 +N+Ess:in K ;
 +N+Sg+Nom:00 PxC ; !^P^
 +N+Sg+Gen:a K ;
 +N+Sg+Gen: K ; !SUB
 +N+Sg+Gen: PxC ; !^P^
 +N+Sg+Acc:a K ;
 +N+Sg+Acc: K ;
 +N+Sg+Acc: PxC ; !^P^
 +N+Pl+Nom:at K ;
 +N+Pl+Nom:ak K ; !SUB !Skániid dialect
 +N+Sg+Ill:asa%> PxV ; !^P^
 +N+Pl+Nom:ijddá%> Px1V ; !^P^
 +N+Sg+Ill:ij K ;
 +N+Sg+Loc:is K ;
 +N+Sg+Loc:in K ; !SUB !SOUTH
 +N+Sg+Com:ijn K ;
 +N+Pl+Gen:ijd K ;
 +N+Pl+Acc:ijd K ;
 +N+Pl+Ill:ijdda K ;
 +N+Pl+Loc:ijn K ;
 +N+Pl+Loc:ijs K ; !SUB !SOUTH
 +N+Pl+Com:ijgujn K ;
 +N+Sg+Loc:istti%> PxV ; !^P^
 +N+Sg+Com:ijnni%> PxV ; !^P^
! +Pl+Nom:ijddi%> PxV ; !^P^
 +N+Pl+Gen:ijddi%> PxV ; !^P^
 +N+Pl+Acc:ijddi%> PxV ; !^P^
 +N+Pl+Ill:ijddás%> PxC ; !^P^
 +N+Pl+Loc:ijnni%> PxV ; !^P^
 +N+Pl+Com:ijddi%> PxPlComV1 ; !^P^



LEXICON BOAHTINLONGSHORT  ! Deverbal nouns
 +N+Sg+Nom:%> K ;
 +N+Sg+Nom:%> PxC ; !^P^
 +N+SgCmp:%>X7 R ;
 +N+SgCmp:%> R ;
 +N+Der/viđá+Adv:»X7#viđá K ;
! +N+Der/viđi+Adv:»X7#viđi K ;
 +N+Der/viđá+Adv:»#viđá K ;
! +N+Der/viđi+Adv:»#viđi K ;
 +N+SgNomCmp:X7# VEARA ;
 +N+SgNomCmp:# VEARA ;
 +N+Ess:%>in K ;   ! Dialects
 +N+Ess:%>en K ;   !Dialects
 +N+Ess:%>e K ;    ! Dialects
 +N+Sg+Gen:%>a K ;
 +N+Sg+Gen:%> K ;  ! ^NG^
 +N+Sg+Gen:%> PxC ; !^P^
 +N+SgGenCmp:%>a R ;
 +N+Sg+Acc:%>a K ;
!+Sg+Acc:%> K ; ! We suspect the Acc is never short
 +N+Sg+Acc:%> PxC ; !^P^
 +N+Pl+Nom:%>at K ;
 +N+Pl+Nom:%>ak K ; !SUB !Skániid dialect
 +N+Pl+Nom:%>ijddá%> Px1V ; !^P^
 +N+Sg+Ill:%>ij K ;
 +N+Sg+Ill:%>asa%> PxV ; !^P^
 +N+Sg+Loc:%>is K ;
 +N+Sg+Loc:%>in K ; !SUB !SOUTH
 +N+Sg+Com:%>ijn K ;
 +N+Pl+Gen:%>ijd K ;
 +N+PlGenCmp:%>ijd R ;
 +N+Pl+Acc:%>ijd K ;
 +N+Pl+Ill:%>ijdda K ;
 +N+Pl+Loc:%>ijn K ;
 +N+Pl+Loc:%>ijs K ; !SUB !SOUTH
 +N+Pl+Com:%>ijgujn K ;
 +N+Sg+Loc:%>istti%> PxV ; !^P^
 +N+Sg+Com:%>ijnni%> PxV ; !^P^
! +Pl+Nom:%>ijddi%> PxV ; !^P^
 +N+Pl+Gen:%>ijddi%> PxV ; !^P^
 +N+Pl+Acc:%>ijddi%> PxV ; !^P^
 +N+Pl+Ill:%>ijddás%> PxC ; !^P^
 +N+Pl+Loc:%>ijnni%> PxV ; !^P^
 +N+Pl+Com:%>ijddi%> PxPlComV1 ; !^P^

LEXICON BOAHTIN  ! Long compound-forms
 +N+Sg+Nom:%> K ;
 +N+SgCmp:%> R ;
 +N+Der/viđá+Adv:»#viđá K ;
! +N+Der/viđi+Adv:»#viđi K ;
 +N+SgNomCmp:# VEARA ;
 +N+Ess:%>in K ;   ! Dialects
 +N+Ess:%>en K ;   !Dialects
 +N+Ess:%>e K ;    ! Dialects
 +N+Sg+Gen:%>a K ;
 +N+SgGenCmp:%>a R ;
 +N+Sg+Gen:%> K ; ! ^NG^
 +N+Sg+Acc:%>a K ;
!+Sg+Acc:%> K ; ! We suspect the Acc is never short
 +N+Pl+Nom:%>at K ;
 +N+Pl+Nom:%>ak K ; !SUB !Skániid dialect
 +N+Sg+Ill:%>ij K ;
 +N+Sg+Loc:%>is K ;
 +N+Sg+Loc:%>in K ; !SUB !SOUTH
 +N+Sg+Com:%>ijn K ;
 +N+Pl+Gen:%>ijd K ;
 +N+PlGenCmp:%>ijd R ;
 +N+Pl+Acc:%>ijd K ;
 +N+Pl+Ill:%>ijdda K ;
 +N+Pl+Loc:%>ijn K ;
 +N+Pl+Loc:%>ijs K ; !SUB !SOUTH
 +N+Pl+Com:%>ijgujn K ;
 +N+Sg+Nom:%> PxC ; !^P^
 +N+Sg+Gen:%> PxC ; !^P^
 +N+Sg+Acc:%> PxC ; !^P^
 +N+Sg+Ill:%>asa%> PxV ; !^P^
 +N+Sg+Loc:%>istti%> PxV ; !^P^
 +N+Sg+Com:%>ijnni%> PxV ; !^P^
 +N+Pl+Nom:%>ijddá%> Px1V ; !^P^
! +Pl+Nom:%>ijddi%> PxV ; !^P^
 +N+Pl+Gen:%>ijddi%> PxV ; !^P^
 +N+Pl+Acc:%>ijddi%> PxV ; !^P^
 +N+Pl+Ill:%>ijddás%> PxC ; !^P^
 +N+Pl+Loc:%>ijnni%> PxV ; !^P^
 +N+Pl+Com:%>ijddi%> PxPlComV1 ; !^P^

LEXICON BOAHTINSHORT  ! Short compound-forms
 +N+Sg+Nom:%> K ;
 +N+SgCmp:%>X7 R ;
 +N+Der/viđá+Adv:»X7#viđá K ;
! +N+Der/viđi+Adv:»X7#viđi K ;
 +N+SgNomCmp:X7# VEARA ;
 +N+Ess:%>in K ;   ! Dialects
 +N+Ess:%>en K ;   !Dialects
 +N+Ess:%>e K ;    ! Dialects
 +N+Sg+Gen:%>a K ;
 +N+Sg+Gen:%> K ;  ! ^NG^
 +N+SgGenCmp:%>a R ;
 +N+Sg+Acc:%>a K ;
!+Sg+Acc:%> K ; ! We suspect the Acc is never short
 +N+Pl+Nom:%>at K ;
 +N+Pl+Nom:%>ak K ; !SUB !Skániid dialect
 +N+Sg+Ill:%>ij K ;
 +N+Sg+Loc:%>is K ;
 +N+Sg+Loc:%>in K ; !SUB !SOUTH
 +N+Sg+Com:%>ijn K ;
 +N+Pl+Gen:%>ijd K ;
 +N+PlGenCmp:%>ijd R ;
 +N+Pl+Acc:%>ijd K ;
 +N+Pl+Ill:%>ijdda K ;
 +N+Pl+Loc:%>ijn K ;
 +N+Pl+Loc:%>ijs K ; !SUB !SOUTH
 +N+Pl+Com:%>ijgujn K ;
 +N+Sg+Nom:%> PxC ; !^P^
 +N+Sg+Gen:%> PxC ; !^P^
 +N+Sg+Acc:%> PxC ; !^P^
 +N+Sg+Ill:%>asa%> PxV ; !^P^
 +N+Sg+Loc:%>istti%> PxV ; !^P^
 +N+Sg+Com:%>ijnni%> PxV ; !^P^
 +N+Pl+Nom:%>ijddá%> Px1V ; !^P^
! +Pl+Nom:%>ijddi%> PxV ; !^P^
 +N+Pl+Gen:%>ijddi%> PxV ; !^P^
 +N+Pl+Acc:%>ijddi%> PxV ; !^P^
 +N+Pl+Ill:%>ijddás%> PxC ; !^P^
 +N+Pl+Loc:%>ijnni%> PxV ; !^P^
 +N+Pl+Com:%>ijddi%> PxPlComV1 ; !^P^

LEXICON BOAHTALADDAN  ! No compound-forms, but reintroduced
 +N+Sg+Nom:%> K ;
 +N+SgCmp:%> R ;
 +N+Der/viđá+Adv:»#viđá K ;
! +N+Der/viđi+Adv:»#viđi K ;
 +N+SgNomCmp:# VEARA ;
 +N+Ess:%>in K ;
 +N+Ess:%>en K ;   !Dialects
 +N+Ess:%>e K ;
 +N+Sg+Gen:%>a K ;
 +N+SgGenCmp:%>a R ;
 +N+Sg+Gen:%> K ;	!SUB
 +N+Sg+Acc:%>a K ;
!+Sg+Acc:%> K ; ! We suspect the Acc is never short
 +N+Pl+Nom:%>at K ;
 +N+Sg+Ill:%>ij K ;
 +N+Sg+Loc:%>is K ;
 +N+Sg+Loc:%>in K ; !SUB !SOUTH
 +N+Sg+Com:%>ijn K ;
 +N+Pl+Gen:%>ijd K ;
 +N+PlGenCmp:%>ijd R ;
 +N+Pl+Acc:%>ijd K ;
 +N+Pl+Ill:%>ijdda K ;
 +N+Pl+Loc:%>ijn K ;
 +N+Pl+Loc:%>ijs K ; !SUB !SOUTH
 +N+Pl+Com:%>ijgujn K ;
 +N+Sg+Nom:%> PxC ; !^P^
 +N+Sg+Gen:%> PxC ; !^P^
 +N+Sg+Acc:%> PxC ; !^P^
 +N+Sg+Ill:%>asa%> PxV ; !^P^
 +N+Sg+Loc:%>istti%> PxV ; !^P^
 +N+Sg+Com:%>ijnni%> PxV ; !^P^
! +Pl+Nom:%>ijddi%> PxV ; !^P^
 +N+Pl+Gen:%>ijddi%> PxV ; !^P^
 +N+Pl+Acc:%>ijddi%> PxV ; !^P^
 +N+Pl+Ill:%>ijddás%> PxC ; !^P^
 +N+Pl+Loc:%>ijnni%> PxV ; !^P^
 +N+Pl+Com:%>ijddi%> PxPlComV1 ; !^P^

LEXICON BOAHTINLONGSHORTTV   !+SgCmp +DefSgGenCmp +DefPlGenCmp +SgLeft +SgNomLeft +SgGenLeft +PlGenLeft
 +N+Sg+Nom:%> K ;
 +N+Sg+Nom:%> PxC ; !^P^
 +N+SgCmp:%>X7 R ;
 +N+SgCmp:%> R ;
 +N+Der/viđá+Adv:»X7#viđá K ;
! +N+Der/viđi+Adv:»X7#viđi K ;
 +N+Der/viđá+Adv:»#viđá K ;
! +N+Der/viđi+Adv:»#viđi K ;
 +N+SgNomCmp:X7# VEARA ;
 +N+SgNomCmp:# VEARA ;
 +N+Ess:%>in K ;   ! Dialects
 +N+Ess:%>en K ;   !Dialects
 +N+Ess:%>e K ;    ! Dialects
 +N+Sg+Gen:%>a K ;
 +N+SgGenCmp:%>a R ;
 +N+Sg+Gen:%> K ;  ! ^NG^
 +N+Sg+Gen:%> PxC ; !^P^
 +N+Sg+Acc:%>a K ;
!+Sg+Acc:%> K ; ! We suspect the Acc is never short
 +N+Sg+Acc:%> PxC ; !^P^
 +N+Pl+Nom:%>at K ;
 +N+Pl+Nom:%>ak K ; !SUB !Skániid dialect
 +N+Pl+Nom:%>ijddá%> Px1V ; !^P^
 +N+Sg+Ill:%>ij K ;
 +N+Sg+Ill:%>asa%> PxV ; !^P^
 +N+Sg+Loc:%>is K ;
 +N+Sg+Loc:%>in K ; !SUB !SOUTH
 +N+Sg+Com:%>ijn K ;
 +N+Pl+Gen:%>ijd K ;
 +N+PlGenCmp:%>ijd R ;
 +N+Pl+Acc:%>ijd K ;
 +N+Pl+Ill:%>ijdda K ;
 +N+Pl+Loc:%>ijn K ;
 +N+Pl+Loc:%>ijs K ; !SUB !SOUTH
 +N+Pl+Com:%>ijgujn K ;
 +N+Sg+Loc:%>istti%> PxV ; !^P^
 +N+Sg+Com:%>ijnni%> PxV ; !^P^
! +Pl+Nom:%>ijddi%> PxV ; !^P^
 +N+Pl+Gen:%>ijddi%> PxV ; !^P^
 +N+Pl+Acc:%>ijddi%> PxV ; !^P^
 +N+Pl+Ill:%>ijddás%> PxC ; !^P^
 +N+Pl+Loc:%>ijnni%> PxV ; !^P^
 +N+Pl+Com:%>ijddi%> PxPlComV1 ; !^P^

LEXICON BOAHTINTV   !+SgCmp +DefSgGenCmp +DefPlGenCmp +SgLeft +SgNomLeft +SgGenLeft +PlGenLeft
 +N+Sg+Nom:%> K ;
 +N+SgCmp:%> R ;
 +N+Der/viđá+Adv:»#viđá K ;
! +N+Der/viđi+Adv:»#viđi K ;
 +N+SgNomCmp:# VEARA ;
 +N+Ess:%>in K ;   ! Dialects
 +N+Ess:%>en K ;   !Dialects
 +N+Ess:%>e K ;    ! Dialects
 +N+Sg+Gen:%>a K ;
 +N+SgGenCmp:%>a R ;
 +N+Sg+Gen:%> K ;  ! ^NG^
 +N+Sg+Acc:%>a K ;
!+Sg+Acc:%> K ; ! We suspect the Acc is never short
 +N+Pl+Nom:%>at K ;
 +N+Pl+Nom:%>ak K ; !SUB !Skániid dialect
 +N+Sg+Ill:%>ij K ;
 +N+Sg+Loc:%>is K ;
 +N+Sg+Loc:%>in K ; !SUB !SOUTH
 +N+Sg+Com:%>ijn K ;
 +N+Pl+Gen:%>ijd K ;
 +N+PlGenCmp:%>ijd R ;
 +N+Pl+Acc:%>ijd K ;
 +N+Pl+Ill:%>ijdda K ;
 +N+Pl+Loc:%>ijn K ;
 +N+Pl+Loc:%>ijs K ; !SUB !SOUTH
 +N+Pl+Com:%>ijgujn K ;
 +N+Sg+Nom:%> PxC ; !^P^
 +N+Sg+Gen:%> PxC ; !^P^
 +N+Sg+Acc:%> PxC ; !^P^
 +N+Sg+Ill:%>asa%> PxV ; !^P^
 +N+Sg+Loc:%>istti%> PxV ; !^P^
 +N+Sg+Com:%>ijnni%> PxV ; !^P^
 +N+Pl+Nom:%>ijddá%> Px1V ; !^P^
! +Pl+Nom:%>ijddi%> PxV ; !^P^
 +N+Pl+Gen:%>ijddi%> PxV ; !^P^
 +N+Pl+Acc:%>ijddi%> PxV ; !^P^
 +N+Pl+Ill:%>ijddás%> PxC ; !^P^
 +N+Pl+Loc:%>ijnni%> PxV ; !^P^
 +N+Pl+Com:%>ijddi%> PxPlComV1 ; !^P^

LEXICON BOAHTINSHORTTV   !+SgCmp +DefSgGenCmp +DefPlGenCmp +SgLeft +SgNomLeft +SgGenLeft +PlGenLeft
 +N+Sg+Nom:%> K ;
 +N+SgCmp:%>X7 R ;
 +N+Der/viđá+Adv:»X7#viđá K ;
! +N+Der/viđi+Adv:»X7#viđi K ;
 +N+SgNomCmp:X7# VEARA ;
 +N+Ess:%>in K ;   ! Dialects
 +N+Ess:%>en K ;   !Dialects
 +N+Ess:%>e K ;    ! Dialects
 +N+Sg+Gen:%>a K ;
 +N+SgGenCmp:%>a R ;
 +N+Sg+Gen:%> K ;  ! ^NG^
 +N+Sg+Acc:%>a K ;
!+Sg+Acc:%> K ; ! We suspect the Acc is never short
 +N+Pl+Nom:%>at K ;
 +N+Pl+Nom:%>ak K ; !SUB !Skániid dialect
 +N+Sg+Ill:%>ij K ;
 +N+Sg+Loc:%>is K ;
 +N+Sg+Loc:%>in K ; !SUB !SOUTH
 +N+Sg+Com:%>ijn K ;
 +N+Pl+Gen:%>ijd K ;
 +N+PlGenCmp:%>ijd R ;
 +N+Pl+Acc:%>ijd K ;
 +N+Pl+Ill:%>ijdda K ;
 +N+Pl+Loc:%>ijn K ;
 +N+Pl+Loc:%>ijs K ; !SUB !SOUTH
 +N+Pl+Com:%>ijgujn K ;
 +N+Sg+Nom:%> PxC ; !^P^
 +N+Sg+Gen:%> PxC ; !^P^
 +N+Sg+Acc:%> PxC ; !^P^
 +N+Sg+Ill:%>asa%> PxV ; !^P^
 +N+Sg+Loc:%>istti%> PxV ; !^P^
 +N+Sg+Com:%>ijnni%> PxV ; !^P^
 +N+Pl+Nom:%>ijddá%> Px1V ; !^P^
! +Pl+Nom:%>ijddi%> PxV ; !^P^
 +N+Pl+Gen:%>ijddi%> PxV ; !^P^
 +N+Pl+Acc:%>ijddi%> PxV ; !^P^
 +N+Pl+Ill:%>ijddás%> PxC ; !^P^
 +N+Pl+Loc:%>ijnni%> PxV ; !^P^
 +N+Pl+Com:%>ijddi%> PxPlComV1 ; !^P^

LEXICON BOAHTALADDANTV   !+SgCmp +DefSgGenCmp +DefPlGenCmp +SgLeft +SgNomLeft +SgGenLeft +PlGenLeft
 +N+Sg+Nom:%> K ;
 +N+SgCmp:%> R ;
 +N+Der/viđá+Adv:»#viđá K ;
! +N+Der/viđi+Adv:»#viđi K ;
 +N+SgNomCmp:# VEARA ;
 +N+Ess:%>in K ;
 +N+Ess:%>en K ;   !Dialects
 +N+Ess:%>e K ;
 +N+Sg+Gen:%>a K ;
 +N+SgGenCmp:a R ;
 +N+Sg+Gen:%> K ;	!SUB
 +N+Sg+Acc:%>a K ;
!+Sg+Acc:%> K ; ! We suspect the Acc is never short
 +N+Pl+Nom:%>at K ;
 +N+Sg+Ill:%>ij K ;
 +N+Sg+Loc:%>is K ;
 +N+Sg+Loc:%>in K ; !SUB !SOUTH
 +N+Sg+Com:%>ijn K ;
 +N+Pl+Gen:%>ijd K ;
 +N+PlGenCmp:%>ijd R ;
 +N+Pl+Acc:%>ijd K ;
 +N+Pl+Ill:%>ijdda K ;
 +N+Pl+Loc:%>ijn K ;
 +N+Pl+Loc:%>ijs K ; !SUB !SOUTH
 +N+Pl+Com:%>ijgujn K ;
 +N+Sg+Nom:%> PxC ; !^P^
 +N+Sg+Gen:%> PxC ; !^P^
 +N+Sg+Acc:%> PxC ; !^P^
 +N+Sg+Ill:%>asa%> PxV ; !^P^
 +N+Sg+Loc:%>istti%> PxV ; !^P^
 +N+Sg+Com:%>ijnni%> PxV ; !^P^
! +Pl+Nom:%>ijddi%> PxV ; !^P^
 +N+Pl+Gen:%>ijddi%> PxV ; !^P^
 +N+Pl+Acc:%>ijddi%> PxV ; !^P^
 +N+Pl+Ill:%>ijddás%> PxC ; !^P^
 +N+Pl+Loc:%>ijnni%> PxV ; !^P^
 +N+Pl+Com:%>ijddi%> PxPlComV1 ; !^P^

LEXICON IHTAMAT  !Actio plurals
 +N+SgCmp:%> R ;
 +N+Der/viđá+Adv:»#viđá K ;
! +N+Der/viđi+Adv:»#viđi K ;
 +N+SgNomCmp:# VEARA ;
 +N+Ess:%>in K ;
 +N+Ess:%>en K ;   !Dialects
! +N+Ess:%>e K ; !not for nouns
 +N+Pl+Nom:%>at K ;
 +N+Pl+Gen:%>ijd K ;
 +N+PlGenCmp:%>ijd R ;
 +N+Pl+Acc:%>ijd K ;
 +N+Pl+Ill:%>ijdda K ;
 +N+Pl+Loc:%>ijn K ;
 +N+Pl+Loc:%>ijs K ; !SUB !SOUTH
 +N+Pl+Com:%>ijgujn K ;
 +N+Pl+Nom:%>ijddá%> Px1V ; !^P^
! +Pl+Nom:%>ijddi%> PxV ; !^P^
 +N+Pl+Gen:%>ijddi%> PxV ; !^P^
 +N+Pl+Acc:%>ijddi%> PxV ; !^P^
 +N+Pl+Ill:%>ijddás%> PxC ; !^P^
 +N+Pl+Loc:%>ijnni%> PxV ; !^P^
 +N+Pl+Com:%>ijddi%> PxPlComV1 ; !^P^


LEXICON IHTALUDDAMAT  ! No compound-forms, plural only, cmp-forms reintroduced
 +N+Der/viđá+Adv:»#viđá K ;
! +N+Der/viđi+Adv:»#viđi K ;
 +N+SgNomCmp:# VEARA ;
 +N+SgCmp:%> R ;
 +N+Ess:%>in K ;
 +N+Ess:%>en K ;   !SDialects
! +N+Ess:%>e K ; !not for nouns
 +N+Pl+Nom:%>at K ;
 +N+Pl+Gen:%>ijd K ;
 +N+PlGenCmp:%>ijd R ;
 +N+Pl+Acc:%>ijd K ;
 +N+Pl+Ill:%>ijdda K ;
 +N+Pl+Loc:%>ijn K ;
 +N+Pl+Loc:%>ijs K ; !SUB !SOUTH
 +N+Pl+Com:%>ijgujn K ;
 +N+Pl+Nom:%>ijddá%> Px1V ; !^P^
! +Pl+Nom:%>ijddi%> PxV ; !^P^
 +N+Pl+Gen:%>ijddi%> PxV ; !^P^
 +N+Pl+Acc:%>ijddi%> PxV ; !^P^
 +N+Pl+Ill:%>ijddás%> PxC ; !^P^
 +N+Pl+Loc:%>ijnni%> PxV ; !^P^
 +N+Pl+Com:%>ijddi%> PxPlComV1 ; !^P^




LEXICON FALLA-
 BOHCCO ;
 BOHCCU ;

LEXICON BOAZU-NE
 +Sg+Nom: K ;
 +SgNomCmp:X7 R ;
 +Der/viđá+Adv:»X7viđá K ;
! +Der/viđi+Adv:»X7viđi K ;
 +Ess:n K ;
 +Ess:n%> PxC ; !^P^

LEXICON BOHCCO
 +Sg+Nom: PxV2 ; !^P^
 +Sg+Gen: K ;
 +Sg+Gen: PxV2 ; !^P^
 +SgGenCmp: R ; 		! Already in LEXICON BOAZU
 +Sg+Acc: K ;
 +Sg+Acc: PxV2 ; !^P^
 +Sg+Ill:s%> PxC ; !^P^
 +Sg+Loc:s K ;
 +Sg+Loc:n K ; !SUB !SOUTH
 +Sg+Loc:st%> PxC ; !^P^
 +Pl+Nom:t K ;
 +Pl+Nom:k K ; !SUB !Skániid dialect

LEXICON BOHCCU
 +Sg+Ill:j K ;
 +Sg+Com:jn K ;
 +Sg+Com:jn%> PxC ; !^P^
 +Pl+Gen:jd K ;
 +PlGenCmp:jd R ;
 +Pl+Nom:jd%> Px1C ; !^P^
 +Pl+Gen:jd%> PxC ; !^P^
 +Pl+Acc:jd K ;
 +Pl+Acc:jd%> PxC ; !^P^
 +Pl+Ill:jde K ;
 +Pl+Ill:jdasa%> PxV ; !^P^
 +Pl+Loc:jn K ;
 +Pl+Loc:js K ; !SUB !SOUTH
 +Pl+Loc:jn%> PxC ; !^P^
 +Pl+Com:jgujn K ;
 +Pl+Com:jd%> PxPlComC ; !^P^

!LEXICON SADDO ! From contr noun SATTU
! +Pl+Nom:t K ;

!LEXICON SADDU ! From contr noun SATTU
! +Pl+Nom:jd%> Px1C ; !^P^
! +Pl+Gen:jd K ;
! +PlGenCmp:jd R ;
! +Pl+Gen:jd%> PxC ; !^P^
! +Pl+Acc:jd K ;
! +Pl+Acc:jd%> PxC ; !^P^
! +Pl+Ill:jde K ;
! +Pl+Ill:jdasa%> PxV ; !^P^
! +Pl+Loc:jn K ;
! +Pl+Loc:js K ; !SUB !SOUTH
! +Pl+Loc:jn%> PxC ; !^P^
! +Pl+Com:jgujn K ;
! +Pl+Com:jd%> PxPlComC ; !^P^

!LEXICON SATTU- ! From contr noun SATTU
! +SgNomCmp:X7 R ;
! +Der/viđá+Adv:»X7viđá K ;
! +Der/viđi+Adv:»X7viđi K ;
! +Ess:n K ;
! +Ess:n%> PxC ; !^P^








! Adjective declension
! - - - - - - - - - -

LEXICON ATTR ! This is the normal lexicon for ATTR forms
 K ;                  ! Plain attributive
 Rreal ;
 VUOHTA ; !^NG^ ! Nielsen p. 212: vuottâ føiet til _nominativ_formen av adjektiver
! -:#%- ProperNoun ;   !Already i LEXICON R   !^C^
 #:»# NAMAT ; ! comp-only adj                       ! Added #
 #:»# ALIT ; ! both comp and independent adj !^C^ 

LEXICON ATTRCONT ! This lexicon is for forms with non-sub Attr, where we sub the rest.
 +Attr:%> K ;  ! Comp are also Attr.
 Rreal ;     !SUB
 #:»# NAMAT ; !SUB comp-only adj
 #:»# ALIT ;  !SUB both comp and independent adj !^C^




LEXICON LAIKI0    ! Directing adjectives ...
 DEVNVCASE ;      ! ... to bisyllabic nominal declension
 VUOHTA ;         ! ... to A > N -vuohta derivation



LEXICON JOHTOLAT
! +Der3+Der/geahtes+A+Attr:»#geahtes K ; !This is not right
 @C.NeedNoun@ HEANDARAT-COMM ;
! The flag is there because verbs are derived via +Der/us suffix to
! JOHTOLAT, and then pick up their +N tag in HEANDARAT-COMM, but not
! via +Der/geahtes.

LEXICON JOHTOLAT0
 +Sg+Nom:%> K ;
 +SgNomCmp:%> R ;			! test this
 +SgGenCmp:%> R ;
! +Sg+Nom:%>X7 R ;   ! removed since cons-final.
! +Sg+Gen:%> K ;
! +Sg+Acc:%> K ;
! This must be a typo!


LEXICON JOHTOLAHKA-
 +Sg+Nom:00 Px3V ; !^P^
 +Ess:n K ;
 +Ess:n%> PxC ; !^P^
 :X2 GOAHTA- ; ! Px sublexicon
 :X3 GOAHTAI ; ! Ill sublexicon
 +Sg+Gen:X4 K ;
 +Sg+Acc:X4 K ;
 +SgGenCmp:X4 R ; !SUB !Note! Same entry under GOADE-
 +Sg+Gen:X4 Px3V ; !^P^
 +Sg+Acc:X4 Px3V ; !^P^
 +Sg+Loc:X4s K ;
 +Sg+Loc:X4n K ; !SUB !SOUTH
 +Sg+Loc:X4st%> PxC ; !^P^
 +Pl+Nom:X4t K ;
 +Pl+Nom:X4k K ; !SUB
 :X5 GODII- ; ! weak gr dipth simpl
 :X6 GOADA- ; ! AG Px
 :X8 GOADE- ; !SUB  ! Ditto (?)



LEXICON ISSORASSA-
 +Sg+Nom: PxV ; !^P^ ! tentative.
 +Ess:n K ;
 +Ess:n%> PxC ; !^P^ ! tentative, check.
 :X4 BU/MUS ;
 LASJOBL ;


LEXICON EABBO/EAMOS
 ADVC ;
 EABBO/EAMOS_CONT ;

LEXICON EABBO/EAMOS_CONT
 +Comp:at SHORTCOMP ; !NOT-GG 
 +Comp:it SHORTCOMP ; !^NG^ !In use in Gg, not in Kj. Not generated
 +Comp:et SHORTCOMP ; !NOT-KJ
 +Comp:ut SHORTCOMP ; !^NG^ !In use in Kj, not in Gg. Not generated
 +Comp:eabbu EABBU ;  ! Parallel form. Not standard. NOT-KJ !SUB
 +Comp:eabbo EABBU ;  ! Parallel form. Standard. NOT-KJ
 +Comp:ab'bo EABBU ;  ! Parallel form. Standard. NOT-GG  
 +Comp:ab'bu EABBU ;  ! Parallel form. Not standard. NOT-GG !SUB
 +Superl:amos EAMOS ; ! NOT-GG 
 +Superl:eapmo7s EAMOS ; ! NOT-KJ
 +Superl:eapmus EAMOS ; !SUB

LEXICON EABBO/EAMOS_CONT-contracted ! NOT-GG
 +Comp:at SHORTCOMP ; ! NOT-GG 
 +Comp:it SHORTCOMP ; ! ^NG^ !In use in Gg, not in Kj. Not generated
 +Comp:et SHORTCOMP ; ! ^NG^  
 +Comp:ut SHORTCOMP ; ! ^NG^ !In use in Kj, not in Gg. Not generated
 +Comp:eabbu EABBU ;  ! Parallel form. Not standard. NOT-KJ !SUB !^NG^
 +Comp:eabbo EABBU ;  ! Parallel form. Standard. NOT-KJ !^NG^
 +Comp:ab'bo EABBU ;  ! Parallel form. Standard. NOT-GG 
 +Comp:ab'bu EABBU ;  ! Parallel form. Not standard. NOT-GG !SUB
 +Superl:amos EAMOS ; ! NOT-GG
 +Superl:eapmo7s EAMOS ; !^NG^
 +Superl:eapmus EAMOS ; !SUB !^NG^

LEXICON SHORTCOMP
 +Sg+Nom:%> K ; ! NOT-GG
 ATTRCONT ;


LEXICON EABBU
 +Der1+Der/Dimin+N+Sg+Nom:»X6ž K ;
 +Der1+Der/Dimin+N+Ess:»X6žin K ;
 +Der1+Der/Dimin+N+Sg+Nom:»X6ž%> PxC ; !^P^ !MARG
 +Der1+Der/Dimin+N+Sg+Gen:»X6ža K ;
 +Der1+Der/Dimin+N+Sg+Gen:»X6ž K ; !SUB
 +Der1+Der/Dimin+N+Sg+Gen:»X6ž%> PxC ; !^P^ !MARG
 +Der1+Der/Dimin+N+Sg+Acc:»X6ža K ;
 +Der1+Der/Dimin+N+Sg+Acc:»X6ž K ; !SUB
 +Der1+Der/Dimin+N+Sg+Acc:»X6ž%> PxC ; !^P^ !MARG
 +Der1+Der/Dimin+N+Pl+Nom:»X6žat K ;
 +Der1+Der/Dimin+N+Sg+Ill:»X6žasa%> PxV ; !^P^ !MARG
 +Der1+Der/Dimin+N+Pl+Nom:»X6žijddá%> Px1V ; !^P^ !MARG
 +Der1+Der/Dimin+N+Sg+Ill:»X6žij K ;
 +Der1+Der/Dimin+N+Sg+Loc:»X6žis K ;
 +Der1+Der/Dimin+N+Sg+Loc:»X6žin K ; !SUB !SOUTH
 +Der1+Der/Dimin+N+Sg+Com:»X6žijn K ;
 +Der1+Der/Dimin+N+Pl+Gen:»X6žijd K ;
 +Der1+Der/Dimin+N+PlGenCmp:»X6žijd R ;
 +Der1+Der/Dimin+N+Pl+Acc:»X6žijd K ;
 +Der1+Der/Dimin+N+Pl+Ill:»X6žijdda K ;
 +Der1+Der/Dimin+N+Pl+Loc:»X6žijn K ;
 +Der1+Der/Dimin+N+Pl+Loc:»X6žijs K ; !SUB !SOUTH
 +Der1+Der/Dimin+N+Pl+Com:»X6žijgujn K ;
 +Der1+Der/Dimin+N+Sg+Loc:»X6žistti%> PxV ; !^P^ !MARG
 +Der1+Der/Dimin+N+Sg+Com:»X6žijnni%> PxV ; !^P^ !MARG
! +Der1+Der/Dimin+N+Pl+Nom:»X6žijddi%> PxV ; !^P^ !MARG
 +Der1+Der/Dimin+N+Pl+Gen:»X6žijddi%> PxV ; !^P^ !MARG
 +Der1+Der/Dimin+N+Pl+Acc:»X6žijddi%> PxV ; !^P^ !MARG
 +Der1+Der/Dimin+N+Pl+Ill:»X6žijddás%> PxC ; !^P^ !MARG
 +Der1+Der/Dimin+N+Pl+Loc:»X6žijnni%> PxV ; !^P^ !MARG
 +Der1+Der/Dimin+N+Pl+Com:»X6žijddi%> PxPlComV1 ; !^P^ !MARG
 +Der1+Der/Dimin+A+Attr:»X6š%> ATTRCONT ;
! +Der1+Der/Dimin:»X6ž VUOHTA ;
 +Der1+Der/Dimin+A+Der2+Der/at+Adv:»X6žit K ;
! +Der2+Der/Dimin:»X6ž DIMINC ; !these line seems the same as above
! +Der2+Der/Dimin+Attr:»X6š ATTRCONT ; !these line seems the same as above
!! +Der2+Der/Dimin:»X6ž VUOHTA ; !these line seems the same as above
! +Der2+Der/Dimin+Der2+Der/at+Adv:»X6žit K ; !these line seems the same as above
 :%> EABBUCASE1 ;
 :%> EABBUCASE2 ;
 +Der2+Der/at+Adv:%>X8t K ;
 +Der2+Der/at+Adv:%>X7t K ; !SUB
 ATTR  ; !SUB

LEXICON EABBUCASE1
 +Sg+Nom:X1 K ; ! NOT-KJ
 +Sg+Nom:X7 K ; ! NOT-KJ
! +Sg+Nom:X1 Px3V ; !^P^ !MARG ! tent. reintro
! +Sg+Nom:X7 Px3V ; !^P^ !MARG ! tent. reintro
 +Sg+Nom: PxV ; !^P^ !MARG
 +Ess:X1n K ;
 +Ess:X7n K ;
 +Ess:X1n%> PxC ; !^P^ !MARG
 +Ess:X7n%> PxC ; !^P^ !MARG

LEXICON EABBUCASE2
 +Sg+Gen:X4 K ;
 +Sg+Gen:X8 K ;
! +Sg+Gen:X4 PxV ; !^P^ !MARG
! +Sg+Gen:X8 PxV ; !^P^ !MARG
 +Sg+Gen:X2 Px1V ; !^P^ !MARG
 +Sg+Gen:X6 Px2V ; !^P^ !MARG
 +Sg+Gen:X4 Px3V ; !^P^ !MARG
 +Sg+Acc:X4 K ;
 +Sg+Acc:X8 K ;
 +Sg+Acc:X2 Px1V ; !^P^ !MARG
 +Sg+Acc:X6 Px2V ; !^P^ !MARG
 +Sg+Acc:X4 Px3V ; !^P^ !MARG
! +Sg+Acc:X4 PxV ; !^P^ !MARG
! +Sg+Acc:X8 PxV ; !^P^ !MARG
 +Sg+Ill:X3j K ;
! +Sg+Ill:s%> PxC ; !^P^ !MARG
 +Sg+Ill:X2s%> PxC ; !^P^ !MARG
 +Sg+Loc:X4s K ;
 +Sg+Loc:X8s K ;
 +Sg+Loc:X4n K ; !SUB !SOUTH
 +Sg+Loc:X8n K ; !SUB !SOUTH
 +Sg+Loc:X4st%> PxC ; !^P^ !MARG
 +Sg+Loc:X8st%> PxC ; !^P^ !MARG
 +Sg+Com:X5jn K ;
 +Sg+Com:X5jn%> PxC ; !^P^ !MARG
 +Pl+Nom:X4t K ;
 +Pl+Nom:X4k K ; !SUB !Skániid dialect
 +Pl+Nom:X5jd%> Px1C ; !^P^ !MARG
 +Pl+Gen:X5jd K ;
! +PlGenCmp:X5jd R ;	!NOT PLAUSIBLE
 +Pl+Gen:X5jd%> PxC ; !^P^ !MARG
 +Pl+Acc:X5jd K ;
 +Pl+Acc:X5jd%> PxC ; !^P^ !MARG
 +Pl+Ill:X5jde K ;
 +Pl+Ill:X5jdasa%> PxV  ; !^P^ !MARG
 +Pl+Loc:X5jn K ;
 +Pl+Loc:X5jn%> PxC ; !^P^ !MARG
 +Pl+Com:X5jgujn K ;
 +Pl+Com:X5jd%> PxPlComC ; !^P^ !MARG

LEXICON BU/MUS
 +Comp:b BUStem ;
 +Superl:muss BUOREMUS ; 
 +Der2+Der/at+Adv:t K ;


LEXICON BUStem
 +Sg+Nom: K ;
 ATTRCONT ;
 +Sg+Gen:u K ;
 +Sg+Gen: K ; !SUB
 +Sg+Acc:u K ;
 +Sg+Acc: K ; !SUB
 +Pl+Nom:ut K ;
 +Ess:un K ;
 +Der1+Der/Dimin+A+Attr:»uš%> ATTRCONT ; 
 +Der1+Der/Dimin+A+Sg+Nom:»uš K ;
 +Der1+Der/Dimin+A:»užža%> BUOREMUSSA- ;
 +Sg+Ill:uj K ;
 +Sg+Loc:us K ;
 +Sg+Loc:un K ; !SUB !SOUTH
 +Sg+Com:ujn K ;
 +Pl+Gen:ujd K ;
 +PlGenCmp:ujd R ;
 +Pl+Acc:ujd K ;
 +Pl+Ill:ujdda K ;
 +Pl+Loc:ujn K ;
 +Pl+Loc:ujs K ; !SUB !SOUTH
 +Pl+Com:ujgujn K ;
 +Sg+Loc:ustti%> PxV ; !^P^ !MARG
 +Sg+Com:ujnni%> PxV ; !^P^ !MARG
! +Pl+Nom:ujddi%> PxV ; !^P^ !MARG
 +Pl+Gen:ujddi%> PxV ; !^P^ !MARG
 +Pl+Acc:ujddi%> PxV ; !^P^ !MARG
 +Pl+Ill:ujddás%> PxC ; !^P^ !MARG
 +Pl+Loc:ujnni%> PxV ; !^P^ !MARG
 +Pl+Com:ujddi%> PxPlComV1 ; !^P^ !MARG
 +Der2+Der/at+Adv:ut K ;
! +Sg+Nom:u%> PxSgV ; !^P^ !MARG
! +Sg+Gen:u%> PxSgV ; !^P^ !MARG
! +Sg+Acc:u%> PxSgV ; !^P^ !MARG
 +Sg+Nom:u%> Px1V ; !^P^ !MARG
 +Sg+Nom:u%> Px2V ; !^P^ !MARG
 +Sg+Nom:u%> Px3V ; !^P^ !MARG
 +Sg+Gen:u%> Px1V ; !^P^ !MARG
 +Sg+Gen:u%> Px2V ; !^P^ !MARG
 +Sg+Gen:u%> Px3V ; !^P^ !MARG
 +Sg+Acc:u%> Px1V ; !^P^ !MARG
 +Sg+Acc:u%> Px2V ; !^P^ !MARG
 +Sg+Acc:u%> Px3V ; !^P^ !MARG
 +Sg+Ill:usa%> PxV ; !^P^ !MARG
 +Pl+Nom:uiddá%> Px1V ; !^P^ !MARG

LEXICON EAMOS
! :%>X4 MALIS0 ;
! The 3 next lines are for MALIS0
! minus the pointer to Ess Px.
 +Sg+Nom:%>X4 K ;
! +SgNomCmp:%>X4X7 R ;
 +Ess:%>X4in K ;
! :%>X8 MALES ;	!no compound
  +Sg+Nom:%>X2 PxC ; !^P^ !MARG
 +Sg+Gen:%>X2a K ;
 +Sg+Gen:%>X2 K ; !SUB
 +Sg+Gen:%>X2 PxC ; !^P^ !MARG
 +Sg+Acc:%>X2a K ;
 +Sg+Acc:%>X2 K ; !SUB
 +Sg+Acc:%>X2 PxC ; !^P^ !MARG
 +Pl+Nom:%>X2at K ;
 +Sg+Ill:%>X2asa%> PxV ; !^P^ !MARG
 +Pl+Nom:%>X2ijddá%> Px1V ; !^P^ !MARG
 +Sg+Ill:%>X2ij K ;
 +Sg+Loc:%>X2is K ;
 +Sg+Loc:%>X2in K ; !SUB !SOUTH
 +Sg+Com:%>X2ijn K ;
 +Pl+Gen:%>X2ijd K ;
 +PlGenCmp:%>X2ijd R ;
 +Pl+Acc:%>X2ijd K ;
 +Pl+Ill:%>X2ijdda K ;
 +Pl+Loc:%>X2ijn K ;
 +Pl+Loc:%>X2ijs K ; !SUB !SOUTH
 +Pl+Com:%>X2ijgujn K ;
 +Sg+Loc:%>X2istti%> PxV ; !^P^ !MARG
 +Sg+Com:%>X2ijnni%> PxV ; !^P^ !MARG
! +Pl+Nom:%>X2ijddi%> PxV ; !^P^ !MARG
 +Pl+Gen:%>X2ijddi%> PxV ; !^P^ !MARG
 +Pl+Acc:%>X2ijddi%> PxV ; !^P^ !MARG
 +Pl+Ill:%>X2ijddás%> PxC ; !^P^ !MARG
 +Pl+Loc:%>X2ijnni%> PxV ; !^P^ !MARG
 +Pl+Com:%>X2ijddi%> PxPlComV1 ; !^P^ !MARG
! :X8 VUOHTA ;
 :%>X2 ADVC ;
 +Attr:%>X4 K ; ! Attributive superaltives
              ! Here and not in MALIS0 because
              ! also nouns go there.

!LEXICON VUDDJE- ! Nothing directed here anymore, but to FALLA-
! +Sg+Acc:%> K ;
! +Pl+Nom:%>t K ;
! +Attr:s K ;
! +Adv:t K ;

!LEXICON VUDDJI-  ! Nothing directed here anymore, but to FALLA-
! +Pl+Acc:%>jd K ;

LEXICON GAPPUS0
 +Sg+Nom: K ;
 +SgNomCmp:X7 R ; !SUB
 +SgNomCmp: R ;
 VUOHTA ;
 +Ess:in K ;

! Almost id. to MALIS0.
! MALIS0 has no VUOHTA,
! GAPPUS0 has no Px Ess., and
! shouldn't have either.

LEXICON GAPPUS-
 MALLAS- ; ! should be flipped with the rest.

! GOAL: Keep GAPPUS- and MALLAS- apart, because of
! the Px(1)V issue, but unify the rest.
! GAPPUS- and MALLAS- differ
! in the A and N treatment of
! Pl Nom Px (only 1st p. for A
! and all persons for N).
! Now that MALLASI- is deleted,
! GAPPUS- and MALLAS- are
! identical. We check by pointing
! GAPPUS- to MALLAS-. Look into this.
! and remove GAPPUS- for MALLAS-
! eventually.

LEXICON MEAHTTUN  ! Deverbal adjectives.
 +A+Attr:n%> ATTR ;
 +A:s%> EABBO/EAMOS ;
 +A:m%> GAPPUS0 ;   ! NE and vuohta
 +A+Sg+Gen:m%>a K ; ! Stem vowel -a-, no short genitive
 +A+Sg+Gen:m%>a R ; ! Stem vowel -a-, no short genitive
 +A+Sg+Acc:m%>a K ;
 +A+Pl+Nom:m%>at K ;
 +A:m%>i MALLASI-/NUORABU- ;  ! obl
 +A+Sg+Nom:m%> PxC ; !^P^
 +A+Sg+Gen:m%> PxC ; !^P^
 +A+Sg+Acc:m%> PxC ; !^P^
 +A+Sg+Ill:m%>asa%> PxV ; !^P^
 +A+Sg+Gen:m%> K ;
 +A+Sg+Acc:m%> K ;
 +A+Pl+Nom:m%>iiddá%> Px1V ; !^P^


!LEXICON FIIDNA-
! From contr adjs, all words that before were
! directed here are now directed to FALLA-, don't think we need this anymore
! +Sg+Gen:%> K ;
! +Sg+Acc:%> K ;
! +Sg+Ill:%>j K ;
! +Sg+Loc:%>s K ;
! +Sg+Com:%>jn K ;
! +Pl+Nom:%>t K ;
! +Pl+Gen:%>jd K ;
! +Pl+Gen:%>jd K ;
! +Pl+Acc:%>jd K ;
! +Pl+Ill:%>jde K ;
! +Pl+Loc:%>jn K ;
! +Pl+Com:%>jgujn K ;

LEXICON MALES
 +SgNomCmp: R ;


LEXICON GEAHTES
 +Der3+Der/geahtes+A+Attr:»#geahtes K ;
 +Der3+Der/geahtes+A+Attr:»#keahtes K ;

LEXICON OVDDIT ! Inherently comparative adjectives
 +A+Comp+Attr:%>b K ;
 +A+Comp:%>b BUStem ;
 +A+Superl:%>muss BUOREMUS ;

LEXICON MADDELEABBO ! Inherently comparative adjectives
 +A+Comp+Attr:%> K ;
 +A:%> EABBO/EAMOS_CONT ;










! Nominal derivation
! ------------------

! Noun derivation
! - - - - - - - -


LEXICON VUOHTA !+SgGenCmp +DefPlGenCmp
 +Der3+Der/vuohta+N:»#vuoh'ta@C.NeedNoun@ VUOHTAMORPH ;

LEXICON VUOHTAMORPH
! NomV ;
 +Sg+Nom:%> K ;
 +Sg+Nom:%> Px3V ; !^P^
 +SgNomCmp:%> R ; !SUB
 +Der/viđá+Adv:»viđá K ;
! +Der/viđi+Adv:»viđi K ;
 :%> EssV ;
 :%> GOAHTI-OBL ;
 :%> GOAHTE- ;
 +SgGenCmp:%>X4 R ;



LEXICON DenominalNounsV
 +Der1+Der/Dimin+N:»X6ž DIMINC ;
 +Der1+Der/Dimin+N+Der2+Der/Dimin+N:»X6žažž JOHTOLAT0 ;
 +Der1+Der/Dimin+N+Der2+Der/Dimin+N:»X6žažža%> JOHTOLAHKA- ;
! +Der1+Der/Dimin+N:»X6ž DIMINC ;
! This is what I want, do this at some point!
! +Der/laš+N:»lažž MUSH ;
! this one was removed bec. of +Der/laš+A in the DenominalAdjsV
! lexicon. But was there any good reason for the laš -> MUSH
! pointer in the first place?

LEXICON DenominalNounsC
 +Der1+Der/Dimin+N:»ažž DIMINV ;
 +Der1+Der/Dimin+N+Der2+Der/Dimin+N:»ačča»ž MALIS0 ;
 +Der1+Der/Dimin+N+Der2+Der/Dimin+N:»ačča»ž MALLAS- ;



LEXICON EAPMI
 +N+Sg+Nom:eapmi%> K ;
 +N+Sg+Nom:eapmi%> Px3V ; !^P^
 +N+SgCmp:%>an R ;
 +N+SgCmp+Der/viđá+Adv:»anviđá K ;
! +N+SgCmp+Der/viđi+Adv:»anviđi K ;
 +N+SgCmp:%>an VEARA ;
 +N+Ess:eapmi%>n K ;
 +N+Ess:eapmi%>n%> PxC ; !^P^
 +N+Ess:eame%>n K ;
 +N+Ess:eame%> K ;
 +N:eapmi%>X2 GOAHTA- ; ! Px sublexicon
 +N:eapmi%>X3 GOAHTAI ; ! Ill sublexicon
 +N+Sg+Gen:eapmi%>X4 K ;   
 +N+SgGenCmp:eapmi%>X4 R ;
 +N+Sg+Gen:%>an K ; !PP-frases  ^NG^
 +N+Sg+Acc:eapmi%>X4 K ;
 +N+Sg+Gen:eapmi%>X4 Px3V ; !^P^
 +N+Sg+Acc:eapmi%>X4 Px3V ; !^P^
 +N+Sg+Loc:eapmi%>X4s K ;
 +N+Sg+Loc:eapmi%>X4n K ; !SUB !SOUTH
 +N+Sg+Loc:eapmi%>X4st%> PxC ; !^P^
 +N+Pl+Nom:eapmi%>X4t K ;
 +N+Sg+Com:eapmi%>X5jn K ;
 +N+Sg+Com:eapmi%>X5jn%> PxC ; !^P^
 +N+Pl+Nom:eapmi%>X5jd%> Px1C ; !^P^
 +N+Pl+Gen:eapmi%>X5jd K ;
 +N+PlGenCmp:eapmi%>X5jd R ;
 +N+Pl+Gen:eapmi%>X5jd%> PxC ; !^P^
 +N+Pl+Acc:eapmi%>X5jd K ;
 +N+Pl+Acc:eapmi%>X5jd%> PxC ; !^P^
 +N+Pl+Ill:eapmi%>X5jde K ;
 +N+Pl+Ill:eapmi%>X5jdasa%> PxV ; !^P^
 +N+Pl+Loc:eapmi%>X5jn K ;
 +N+Pl+Loc:eapmi%>X5js K ; !SUB !SOUTH
 +N+Pl+Loc:eapmi%>X5jn%> PxC ; !^P^
 +N+Pl+Com:eapmi%>X5jgujn K ;
 +N+Pl+Com:eapmi%>X5jd%> PxPlComC ; !^P^
 +N:eapmi%>X6 GOADA- ; ! AG Px
 +N+Sg+Gen:eapmi%>X8 K ; ! Ditto (?) ^NG^

LEXICON MUITTASJEAPMI
 +N+Sg+Nom:eapmi%> K ;
 +N+Sg+Nom:eapmi%> Px3V ; !^P^
 +N+SgCmp:%>an R ;	!no compounds for these, but reintroduced
 +N+SgCmp+Der/viđá+Adv:»anviđá K ;
! +N+SgCmp+Der/viđi+Adv:»anviđi K ;
 +N+SgCmp:%>an VEARA ;
 +N+Ess:eapmi%>n K ;
 +N+Ess:eapmi%>n%> PxC ; !^P^
 +N+Ess:eame%>n K ;
 +N+Ess:eame%> K ;
 +N:eapmi%>X2 GOAHTA- ; ! Px sublexicon
 +N:eapmi%>X3 GOAHTAI ; ! Ill sublexicon
 +N+Sg+Gen:eapmi%>X4 K ;
 +N+SgGenCmp:eapmi%>X4 R ;
 +N+Sg+Gen:%>an K ; !PP-frases
 +N+Sg+Acc:eapmi%>X4 K ;
 +N+Sg+Gen:eapmi%>X4 Px3V ; !^P^
 +N+Sg+Acc:eapmi%>X4 Px3V ; !^P^
 +N+Sg+Loc:eapmi%>X4s K ;
 +N+Sg+Loc:eapmi%>X4n K ; !SUB !SOUTH
 +N+Sg+Loc:eapmi%>X4st%> PxC ; !^P^
 +N+Pl+Nom:eapmi%>X4t K ;
 +N+Sg+Com:eapmi%>X5jn K ;
 +N+Sg+Com:eapmi%>X5jn%> PxC ; !^P^
 +N+Pl+Nom:eapmi%>X5jd%> Px1C ; !^P^
 +N+Pl+Gen:eapmi%>X5jd K ;
 +N+PlGenCmp:eapmi%>X5jd R ; !^P^
 +N+Pl+Gen:eapmi%>X5jd%> PxC ; !^P^
 +N+Pl+Acc:eapmi%>X5jd K ;
 +N+Pl+Acc:eapmi%>X5jd%> PxC ; !^P^
 +N+Pl+Ill:eapmi%>X5jde K ;
 +N+Pl+Ill:eapmi%>X5jdasa%> PxV ; !^P^
 +N+Pl+Loc:eapmi%>X5jn K ;
 +N+Pl+Loc:eapmi%>X5js K ; !SUB !SOUTH
 +N+Pl+Loc:eapmi%>X5jn%> PxC ; !^P^
 +N+Pl+Com:eapmi%>X5jgujn K ;
 +N+Pl+Com:eapmi%>X5jd%> PxPlComC ; !^P^
 +N:eapmi%>X6 GOADA- ; ! AG Px
 +N+Sg+Gen:eapmi%>X8 K ; ! Ditto (?)

LEXICON EAPMITV  !+SgCmp +DefSgGenCmp +DefPlGenCmp +SgLeft +SgNomLeft +SgGenLeft +PlGenLeft
 +N+Sg+Nom:eapmi%> K ;
 +N+Sg+Nom:eapmi%> Px3V ; !^P^
 +N+SgCmp:%>an R ;
 +N+SgCmp+Der/viđá+Adv:»anviđá K ;
! +N+SgCmp+Der/viđi+Adv:»anviđi K ;
 +N+SgCmp:%>an VEARA ;
 +N+Ess:eapmi%>n K ;
 +N+Ess:eapmi%>n%> PxC ; !^P^
 +N+Ess:eame%>n K ;
 +N+Ess:eame%> K ;
 +N:eapmi%>X2 GOAHTA- ; ! Px sublexicon
 +N:eapmi%>X3 GOAHTAI ; ! Ill sublexicon
 +N+Sg+Gen:eapmi%>X4 K ;
 +N+SgGenCmp:eapmi%>X4 R ;
 +N+Sg+Gen:%>an K ; !PP-frases
 +N+Sg+Acc:eapmi%>X4 K ;
 +N+Sg+Gen:eapmi%>X4 Px3V ; !^P^
 +N+Sg+Acc:eapmi%>X4 Px3V ; !^P^
 +N+Sg+Loc:eapmi%>X4s K ;
 +N+Sg+Loc:eapmi%>X4n K ; !SUB !SOUTH
 +N+Sg+Loc:eapmi%>X4st%> PxC ; !^P^
 +N+Pl+Nom:eapmi%>X4t K ;
 +N+Sg+Com:eapmi%>X5jn K ;
 +N+Sg+Com:eapmi%>X5jn%> PxC ; !^P^
 +N+Pl+Nom:eapmi%>X5jd%> Px1C ; !^P^
 +N+Pl+Gen:eapmi%>X5jd K ;
 +N+PlGenCmp:eapmi%>X5jd R ;
 +N+Pl+Gen:eapmi%>X5jd%> PxC ; !^P^
 +N+Pl+Acc:eapmi%>X5jd K ;
 +N+Pl+Acc:eapmi%>X5jd%> PxC ; !^P^
 +N+Pl+Ill:eapmi%>X5jde K ;
 +N+Pl+Ill:eapmi%>X5jdasa%> PxV ; !^P^
 +N+Pl+Loc:eapmi%>X5jn K ;
 +N+Pl+Loc:eapmi%>X5js K ; !SUB !SOUTH
 +N+Pl+Loc:eapmi%>X5jn%> PxC ; !^P^
 +N+Pl+Com:eapmi%>X5jgujn K ;
 +N+Pl+Com:eapmi%>X5jd%> PxPlComC ; !^P^
 +N:eapmi%>X6 GOADA- ; ! AG Px
 +N+Sg+Gen:eapmi%>X8 K ; ! Ditto (?)

LEXICON MUITTASJEAPMITV  !+SgCmp +DefSgGenCmp +DefPlGenCmp +SgLeft +SgNomLeft +SgGenLeft +PlGenLeft
 +N+Sg+Nom:eapmi%> K ;
 +N+Sg+Nom:eapmi%> Px3V ;
 +N+SgCmp:%>an R ;
 +N+SgCmp+Der/viđá+Adv:»anviđá K ;
! +N+SgCmp+Der/viđi+Adv:»anviđi K ;
 +N+SgCmp:%>an VEARA ;
 +N+Ess:eapmi%>n K ;
 +N+Ess:eapmi%>n%> PxC ; !^P^
 +N+Ess:eame%>n K ;
 +N+Ess:eame%> K ;
 +N:eapmi%>X2 GOAHTA- ; ! Px sublexicon
 +N:eapmi%>X3 GOAHTAI ; ! Ill sublexicon
 +N+Sg+Gen:eapmi%>X4 K ;
 +N+SgGenCmp:eapmi%>X4 R ;
 +N+Sg+Gen:%>an K ; !PP-frases
 +N+Sg+Acc:eapmi%>X4 K ;
 +N+Sg+Gen:eapmi%>X4 Px3V ; !^P^
 +N+Sg+Acc:eapmi%>X4 Px3V ; !^P^
 +N+Sg+Loc:eapmi%>X4s K ;
 +N+Sg+Loc:eapmi%>X4n K ; !SUB !SOUTH
 +N+Sg+Loc:eapmi%>X4st%> PxC ; !^P^
 +N+Pl+Nom:eapmi%>X4t K ;
 +N+Sg+Com:eapmi%>X5jn K ;
 +N+Sg+Com:eapmi%>X5jn%> PxC ; !^P^
 +N+Pl+Nom:eapmi%>X5jd%> Px1C ; !^P^
 +N+Pl+Gen:eapmi%>X5jd K ;
 +N+PlGenCmp:eapmi%>X5jd R ;
 +N+Pl+Gen:eapmi%>X5jd%> PxC ; !^P^
 +N+Pl+Acc:eapmi%>X5jd K ;
 +N+Pl+Acc:eapmi%>X5jd%> PxC ; !^P^
 +N+Pl+Ill:eapmi%>X5jde K ;
 +N+Pl+Ill:eapmi%>X5jdasa%> PxV ; !^P^
 +N+Pl+Loc:eapmi%>X5jn K ;
 +N+Pl+Loc:eapmi%>X5js K ; !SUB !SOUTH
 +N+Pl+Loc:eapmi%>X5jn%> PxC ; !^P^
 +N+Pl+Com:eapmi%>X5jgujn K ;
 +N+Pl+Com:eapmi%>X5jd%> PxPlComC ; !^P^
 +N:eapmi%>X6 GOADA- ; ! AG Px
 +N+Sg+Gen:eapmi%>X8 K ; ! Ditto (?)


LEXICON UPMI
 +N+Sg+Nom:upmi%> K ;
 +N+Sg+Nom:upmi%> Px3V ; !^P^
 +N+SgNomCmp:upme%> R ;
 +N+Ess:upmi%>n K ;
 +N+Ess:upmi%>n%> PxC ; !^P^
 +N:upmi%>X2 GOAHTA- ; ! Px sublexicon
 +N:upmi%>X3 GOAHTAI ; ! Ill sublexicon
 +N+Sg+Gen:upmi%>X4 K ;
 +N+Sg+Acc:upmi%>X4 K ;
 +N+Sg+Gen:upmi%>X4 Px3V ; !^P^
 +N+Sg+Acc:upmi%>X4 Px3V ; !^P^
 +N+Sg+Loc:upmi%>X4s K ;
 +N+Sg+Loc:upmi%>X4n K ; !SUB !SOUTH
 +N+Sg+Loc:upmi%>X4st%> PxC ; !^P^
 +N+Pl+Nom:upmi%>X4t K ;
 +N+Sg+Com:upmi%>X5jn K ;
 +N+Sg+Com:upmi%>X5jn%> PxC ; !^P^
 +N+Pl+Nom:upmi%>X5jd%> Px1C ; !^P^
 +N+Pl+Gen:upmi%>X5jd K ;
 +N+PlGenCmp:upmi%>X5jd R ;	!SUB
 +N+Pl+Gen:upmi%>X5jd%> PxC ; !^P^
 +N+Pl+Acc:upmi%>X5jd K ;
 +N+Pl+Acc:upmi%>X5jd%> PxC ; !^P^
 +N+Pl+Ill:upmi%>X5jde K ;
 +N+Pl+Ill:upmi%>X5jdasa%> PxV ; !^P^
 +N+Pl+Loc:upmi%>X5jn K ;
 +N+Pl+Loc:upmi%>X5js K ; !SUB !SOUTH
 +N+Pl+Loc:upmi%>X5jn%> PxC ; !^P^
 +N+Pl+Com:upmi%>X5jgujn K ;
 +N+Pl+Com:upmi%>X5jd%> PxPlComC ; !^P^
 +N:upmi%>X6 GOADA- ; ! AG Px
 +N+Sg+Gen:upmi%>X8 K ; ! ^NG^

LEXICON VUONAT !+SgNomCmp +SgGenCmp +PlGenCmp
 +Der1+Der/t+N+Sg+Nom:»t K ;
 +Der1+Der/t+N+SgNomCmp:»t R ;
 +Der1+Der/t+N+Ess:»gin K ;
 +Der1+Der/t+N+Sg+Nom:»g%> PxC ; !^P^
 +Der1+Der/t+N+Sg+Gen:»ga K ;
 +Der1+Der/t+N+SgGenCmp:»ga R ;
 +Der1+Der/t+N+Sg+Gen:»t K ; !SUB
 +Der1+Der/t+N+Sg+Gen:»g%> PxC ; !^P^
 +Der1+Der/t+N+Sg+Acc:»ga K ;
 +Der1+Der/t+N+Sg+Acc:»t K ; !SUB
 +Der1+Der/t+N+Sg+Acc:»g%> PxC ; !^P^
 +Der1+Der/t+N+Pl+Nom:»gat K ;
 +Der1+Der/t+N+Sg+Ill:»gasa%> PxV ; !^P^
 +Der1+Der/t+N+Pl+Nom:»gijddá%> Px1V ; !^P^
 +Der1+Der/t+N+Sg+Ill:»gij K ;
 +Der1+Der/t+N+Sg+Loc:»gis K ;
 +Der1+Der/t+N+Sg+Loc:»gin K ; !SUB !SOUTH
 +Der1+Der/t+N+Sg+Com:»gijn K ;
 +Der1+Der/t+N+Pl+Gen:»gijd K ;
 +Der1+Der/t+N+PlGenCmp:»gijd R ;
 +Der1+Der/t+N+Pl+Acc:»gijd K ;
 +Der1+Der/t+N+Pl+Ill:»gijdda K ;
 +Der1+Der/t+N+Pl+Loc:»gijn K ;
 +Der1+Der/t+N+Pl+Loc:»gijs K ; !SUB !SOUTH
 +Der1+Der/t+N+Pl+Com:»gijgujn K ;
 +Der1+Der/t+N+Sg+Loc:»gistti%> PxV ; !^P^
 +Der1+Der/t+N+Sg+Com:»gijnni%> PxV ; !^P^
! +Der1+Der/t+N+Pl+Nom:»gijddi%> PxV ; !^P^
 +Der1+Der/t+N+Pl+Gen:»gijddi%> PxV ; !^P^
 +Der1+Der/t+N+Pl+Acc:»gijddi%> PxV ; !^P^
 +Der1+Der/t+N+Pl+Ill:»gijddás%> PxC ; !^P^
 +Der1+Der/t+N+Pl+Loc:»gijnni%> PxV ; !^P^
 +Der1+Der/t+N+Pl+Com:»gijddi%> PxPlComV1 ; !^P^
 +Der1+Der/t+N+Ess:»hin K ;
 +Der1+Der/t+N+Sg+Nom:»h%> PxC ; !^P^
 +Der1+Der/t+N+Sg+Gen:»ha K ;
 +Der1+Der/t+N+SgGenCmp:»ha R ;
 +Der1+Der/t+N+Sg+Gen:»h%> PxC ; !^P^
 +Der1+Der/t+N+Sg+Acc:»ha K ;
 +Der1+Der/t+N+Sg+Acc:»h%> PxC ; !^P^
 +Der1+Der/t+N+Pl+Nom:»hat K ;
 +Der1+Der/t+N+Sg+Ill:»hasa%> PxV ; !^P^
 +Der1+Der/t+N+Pl+Nom:»hijddá%> Px1V ; !^P^
 +Der1+Der/t+N+Sg+Ill:»hij K ;
 +Der1+Der/t+N+Sg+Loc:»his K ;
 +Der1+Der/t+N+Sg+Loc:»hin K ; !SUB !SOUTH
 +Der1+Der/t+N+Sg+Com:»hijn K ;
 +Der1+Der/t+N+Pl+Gen:»hijd K ;
 +Der1+Der/t+N+PlGenCmp:»hijd R ;
 +Der1+Der/t+N+Pl+Acc:»hijd K ;
 +Der1+Der/t+N+Pl+Ill:»hijdda K ;
 +Der1+Der/t+N+Pl+Loc:»hijn K ;
 +Der1+Der/t+N+Pl+Loc:»hijs K ; !SUB !SOUTH
 +Der1+Der/t+N+Pl+Com:»hijgujn K ;
 +Der1+Der/t+N+Sg+Loc:»histti%> PxV ; !^P^
 +Der1+Der/t+N+Sg+Com:»hijnni%> PxV ; !^P^
! +Der1+Der/t+N+Pl+Nom:»hijddi%> PxV ; !^P^
 +Der1+Der/t+N+Pl+Gen:»hijddi%> PxV ; !^P^
 +Der1+Der/t+N+Pl+Acc:»hijddi%> PxV ; !^P^
 +Der1+Der/t+N+Pl+Ill:»hijddás%> PxC ; !^P^
 +Der1+Der/t+N+Pl+Loc:»hijnni%> PxV ; !^P^
 +Der1+Der/t+N+Pl+Com:»hijddi%> PxPlComV1 ; !^P^

LEXICON ACTORder !+SgNomCmp +SgGenCmp +PlGenCmp !Long compound-forms
 +N: GOAHTILONGCMP ;
 +N+Sg+Nom: K ;
 +N+Sg+Nom: Px3V ; !^P^
 +N+Der/viđá+Adv:»viđá K ;
! +N+Der/viđi+Adv:»viđi K ;
 +N: EssV ;
 +N:X2 GOAHTA- ; ! Px sublexicon
 +N:X3 GOAHTAI ; ! Ill sublexicon
 +N:X4 GOADI- ; ! weak grade abs decl
 +N:X5 GODII- ; ! weak gr dipth simpl
 +N:X6 GOADA- ; ! AG Px
! +N: DenominalAdjsV1Long ; !not plausible
! +N: DenominalAdjsV2 ; !not plausible
! +N: DenominalNounsV ; !not plausible

!LEXICON ACTORLONGSHORTder !+SgNomCmp +SgGenCmp +PlGenCmp !Sometimes long compound-forms not in use now
! +N: GOAHTILONGSHORTCMP ;
! +N+Sg+Nom: K ;
! +N+Sg+Nom: Px3V ; !^P^
! +N+Der/viđá+Adv:»X7viđá K ;
!! +N+Der/viđi+Adv:»X7viđi K ;
! +N: EssV ;
! +N: GOAHTI-OBL ;
! +N: DenominalAdjsV1Long ; !not plausible
! +N: DenominalAdjsV2 ; !not plausible
! +N: DenominalNounsV ; !not plausible


LEXICON ACTORTVder !+SgNomCmp +SgGenCmp +PlGenCmp +SgLeft +SgNomLeft +SgGenLeft +PlGenLeft
 +N+SgNomCmp: R ;
 +N+Sg+Nom: K ;
 +N+Sg+Nom: Px3V ; !^P^
 +N+Der/viđá+Adv:»viđá K ;
! +N+Der/viđi+Adv:»viđi K ;
 +N: EssV ;
 +N:X2 GOAHTA- ; ! Px sublexicon
 +N:X3 GOAHTAI ; ! Ill sublexicon
 +N:X4 GOADI- ; ! weak grade abs decl
 +N:X5 GODII- ; ! weak gr dipth simpl
 +N:X6 GOADA- ; ! AG Px
! +N: DenominalAdjsV1Long ; !not plausible
! +N: DenominalAdjsV2 ; !not plausible
! +N: DenominalNounsV ; !not plausible

!LEXICON ACTORLONGSHORTTVder not in use at the moment!+SgNomCmp +SgGenCmp +PlGenCmp +SgLeft +SgNomLeft +SgGenLeft +PlGenLeft
! +N+SgNomCmp: R ;
! +N+SgNomCmp:X7 R ;
! +N+SgCmp:W3 R ; !SUB
! +N+Sg+Nom: K ;
! +N+Sg+Nom: Px3V ; !^P^
! +N+Der/viđá+Adv:»X7viđá K ;
!! +N+Der/viđi+Adv:»X7viđi K ;
! +N: EssV ;
! +N: GOAHTI-OBL ;
!! +N: DenominalAdjsV1Long ; !not plausible
!! +N: DenominalAdjsV2 ; !not plausible
!! +N: DenominalNounsV ; !not plausible


! Adjective derivation
! - - - - - - - - - -


LEXICON LAS
 +Attr:%> ATTR ;  ! To capture the attributive forms before going to N lexica.
 VUOHTA ;
 MUSH ;

LEXICON LEXMUSH
 +N: MUSH ;

LEXICON MUSH  ! Deverbal nouns
 : JOHTOLAT0 ;
 :a MUSSHA ;
! +Der/viđi+Adv:»X7#viđi K ;
 +Der/viđá+Adv:»X7#viđá K ;

LEXICON MUSSHA
 +Sg+Nom:%> PxV ; !^P^
 +Ess:%>n K ;
 +Ess:%>n%> PxC ; !^P^
 :%> LASJOBL ;

LEXICON BUOREMUSS
 : BUOREMUS ;

LEXICON BUOREMUS
 +Attr:%> K ; ! Attributive superlatives
 +Sg+Nom:%> K ;
! JOHTOLAT0 ; !replaced to avoid compound
! VUOHTA ;
 :a%> BUOREMUSSA- ;

LEXICON BUOREMUSSA-
 +Ess:n K ;
 +Der2+Der/at+Adv:X8t K ;
 +Sg+Nom: PxV ; !^P^ !MARG
 +Ess:n%> PxC ; !^P^
 EABBUCASE2 ;

LEXICON LEXDIMINC
! +N:X4 DIMINC ;
 +N:%> DIMINC ;

LEXICON DIMINC
 MALIS0 ;
 MALLAS- ;

LEXICON DIMINV
 JOHTOLAT0 ;
 :a%> JOHTOLAHKA- ;

LEXICON HEAPMI
! +Der1+Der/Dimin+N:»X6ž DIMINC ; !no diminutives for these i think
 +Sg+Nom:X1 K ; !SUB
 +Sg+Nom:X7 K ;
! +Sg+Nom:X1 Px3V ; !^P^ ! tent. reintro
! +Sg+Nom:X7 Px3V ; !^P^ ! tent. reintro
 +Sg+Nom: PxV ; !^P^
 LASJOBL ;
 +Der2+Der/at+Adv:X8t K ;

LEXICON LAGAN
 +A+Attr:%> K ;
!:%> EABBO/EAMOS ;			!no comp.
! +A:%> GAPPUS- ; !REPLACED TO GET RID OF COMPOUND
! +A:%> GAPPUS0 ; !REPLACED TO GET RID OF COMPOUND
 +A+Sg+Nom:%> K ;
! +A+SgNomCmp:%>X7 R ;
 +A: VUOHTA ;
 +A+Ess:%>in K ;
 +A+Sg+Nom:00%> PxC ; !^P^
 +A+Sg+Gen:%>a K ;
 +A+Sg+Gen:%> K ; !SUB
 +A+SgGenCmp:%>a R ;
 +A+Sg+Gen:%> PxC ; !^P^
 +A+Sg+Acc:%>a K ;
 +A+Sg+Acc:%> K ;
 +A+Sg+Acc:%> PxC ; !^P^
 +A+Pl+Nom:%>at K ;
 +A+Sg+Ill:%>asa%> PxV ; !^P^
 +A+Pl+Nom:%>ijddá%> Px1V ; !^P^
 +A+Sg+Ill:%>ij K ;
 +A+Sg+Loc:%>is K ;
 +A+Sg+Loc:%>in K ; !SUB !SOUTH
 +A+Sg+Com:%>ijn K ;
 +A+Pl+Gen:%>ijd K ;
 +A+PlGenCmp:%>ijd R ;
 +A+Pl+Acc:%>ijd K ;
 +A+Pl+Ill:%>ijdda K ;
 +A+Pl+Loc:%>ijn K ;
 +A+Pl+Loc:%>ijs K ; !SUB !SOUTH
 +A+Pl+Com:%>ijgujn K ;
 +A+Sg+Loc:%>istti%> PxV ; !^P^
 +A+Sg+Com:%>ijnni%> PxV ; !^P^
! +A+Pl+Nom:%>ijddi%> PxV ; !^P^
 +A+Pl+Gen:%>ijddi%> PxV ; !^P^
 +A+Pl+Acc:%>ijddi%> PxV ; !^P^
 +A+Pl+Ill:%>ijddás%> PxC ; !^P^
 +A+Pl+Loc:%>ijnni%> PxV ; !^P^
 +A+Pl+Com:%>ijddi%> PxPlComV1 ; !^P^
 -:#- ProperNoun ;		 !^C^ ! Definitely circular x 35000.
! # AGADJECT ;          !delete, from nouns, not adjs
! +A tag added, since it now is pointed to directly from the adj
! file, and not from adjectival sublexica.

LEXICON AHKASAS
 +A+Attr:aš%> K ;
 +A+Sg+Nom:aš%> K ;
 +A+Sg+Nom:ažža%> PxV ; !^P^ ! tentative.
 +A+SgNomCmp:aš%> R ;
 +A+Ess:ažža%>n K ;
 +A+Ess:ažža%>n%> PxC ; !^P^
 +A:aš VUOHTA ;
! +A+Adv:ačča%>t K ; !adverbs for these? do not think so
 +A:ažža%> LASJOBL ;
! :ažž DEARVVASLAS ; !not here since these have no comp. forms

LEXICON ETNOLOGALAS	!like AHKASAS but with adverbs
 +A+Attr:aš%> K ;
 +A+Sg+Nom:aš%> K ;
 +A+Sg+Nom:ažža%> PxV ; !^P^ ! tentative.
 +A+SgNomCmp:aš%> R ;
 +A+Ess:ažža%>n K ;
 +A+Ess:ažža%>n%> PxC ; !^P^
 +A:aš VUOHTA ;
 +A+Der2+Der/at+Adv:ačča%>t K ;
 +A:ažža%> LASJOBL ;
! :ažž DEARVVASLAS ; !not here since these have no comp. forms


LEXICON SISKKALDAS
 +A+Attr:as%> K ;
 +A+Sg+Nom:as%> K ;
 +A+Sg+Nom:assa%> PxV ; !^P^ ! tentative.
 +A+SgNomCmp:as%> R ;
 +A+Ess:assa%>n K ;
 +A+Ess:assa%>n%> PxC ; !^P^
 +A:as VUOHTA ;
 +A+Der2+Der/at+Adv:asa%>t K ;
 +A:assa%> EABBUCASE2 ;	!not to LASJOBL
! :azz DEARVVASLAS ; !not here since these have no comp. forms


!LEXICON AttributeFormList - removed - it makes dublets
!!  garas+A+Attr:garra K "hard A" ;
!  galmmasA+Attr:galbma%> ATTR "cold A" ;
!  čáppat+A+Attr:čáppa%> ATTR "beautiful A" ;
!!  čáppis+A+Attr:čáppa K "beautiful A" ;
!!  fiinnis+A+Attr:fijnna K "fine A" ;
!! removed beacause lexicon FIINNA works




LEXICON DenominalAdjsV1
 +Der1+Der2+Der/heapmi+A:»W4heapmi%> HEAPMI ;
 +Der1+Der2+Der/heapmi+A+Ess:»W4heapmi%>X1n K ;
 +Der1+Der2+Der/heapmi+A+Ess:»W4heapmi%>X1n%> PxC ; !^P^
 +Der1+Der2+Der/heapmi+A+Ess:»W4heapmi%>X7n%> PxC ; !^P^
 +Der1+Der2+Der/heapmi+A+Sg+Nom:»W4hin K ;		!SUB
 +Der1+Der2+Der/heapmi+A+Attr:»W4his%> ATTR ;
! +Der1+Der2+Der/heapmi+A:»W4his VUOHTA ; !moved to LEXICON VUOHTA
 +Der1+Der2+Der/heapmi+A:»W4h EABBO/EAMOS_CONT ;
 +Der1+Der2+Der/huvva+V+IV:»W4huvva%> BOAHTIINCH ;
 +Der1+Der/huhtti+V+TV:»W4huhtti%> DIEHTIStem ;

LEXICON DenominalAdjsV1Long
 +Der1+Der2+Der/heapmi+A:»X4heapmi%> HEAPMI ;
 +Der1+Der2+Der/heapmi+A+Ess:»X4heapmi%>X1n K ;
 +Der1+Der2+Der/heapmi+A+Ess:»X4heapmi%>X7n K ; !SUB
 +Der1+Der2+Der/heapmi+A+Ess:»X4heapmi%>X1n%> PxC ; !^P^
 +Der1+Der2+Der/heapmi+A+Ess:»X4heapmi%>X7n%> PxC ; !^P^
 +Der1+Der2+Der/heapmi+A+Sg+Nom:»X4hin K ;		!SUB
 +Der1+Der2+Der/heapmi+A+Attr:»X4his%> ATTR ;
! +Der1+Der2+Der/heapmi+A:»X4his VUOHTA ; !moved to LEXICON VUOHTA
 +Der1+Der2+Der/heapmi+A:»X4h EABBO/EAMOS_CONT ;
 +Der1+Der2+Der/huvva+V+IV:»X4huvva%> BOAHTIINCH ;
 +Der1+Der/huhtti+V+TV:»X4huhtti%> DIEHTIStem ;

LEXICON DenominalAdjsV1Short
 +Der1+Der2+Der/heapmi+A:»X8heapmi%> HEAPMI ;
 +Der1+Der2+Der/heapmi+A+Ess:»X8heapmi%>X1n K ;
 +Der1+Der2+Der/heapmi+A+Ess:»X8heapmi%>X7n K ; !SUB
 +Der1+Der2+Der/heapmi+A+Ess:»X8heapmi%>X1n%> PxC ; !^P^
 +Der1+Der2+Der/heapmi+A+Ess:»X8heapmi%>X7n%> PxC ; !^P^
 +Der1+Der2+Der/heapmi+A+Sg+Nom:»X8hin K ;		!SUB
 +Der1+Der2+Der/heapmi+A+Attr:»X8his%> ATTR ;
! +Der1+Der2+Der/heapmi+A:»X8his VUOHTA ; !moved to LEXICON VUOHTA
 +Der1+Der2+Der/heapmi+A:»X8h EABBO/EAMOS_CONT ;
 +Der1+Der2+Der/huvva+V+IV:»X8huvva%> BOAHTIINCH ;
 +Der1+Der/huhtti+V+TV:»X8huhtti%> DIEHTIStem ;




LEXICON DenominalAdjsV2
 +Der1+Der/laš+A:»X6l EABBO/EAMOS_CONT ;		!WeG
 +Der1+Der/laš:»X6lažž DEARVVASLAS ;		!WeG
! +Der1+Der/laš+A:»X6l EABBO/EAMOS_CONT ; !double pointing

LEXICON DenominalAdjsC
 +Der1+Der/laš:»#l DABALAS ;
 +Der1+Der2+Der/heapmi+A:»W4#heapmi%> HEAPMI ;
 +Der1+Der2+Der/heapmi+A+Ess:»W4#heapmi%>X1n K ;
 +Der1+Der2+Der/heapmi+A+Ess:»W4#heapmi%>X7n K ; !SUB
 +Der1+Der2+Der/heapmi+A+Ess:»W4#heapmi%>X1n%> PxC ; !^P^
 +Der1+Der2+Der/heapmi+A+Ess:»W4#heapmi%>X7n%> PxC ; !^P^
 +Der1+Der2+Der/heapmi+A+Attr:»W4#his%> ATTR ;
! +Der1+Der2+Der/heapmi+A:»W4#his VUOHTA ; !moved to LEXICON VUOHTA

LEXICON DenominalAdjsCLong
 +Der1+Der/laš:»#l DABALAS ;
 +Der1+Der2+Der/heapmi+A:»#heapmi%> HEAPMI ;
 +Der1+Der2+Der/heapmi+A+Ess:»#heapmi%>X1n K ;
 +Der1+Der2+Der/heapmi+A+Ess:»#heapmi%>X7n K ; !SUB
 +Der1+Der2+Der/heapmi+A+Ess:»#heapmi%>X1n%> PxC ; !^P^
 +Der1+Der2+Der/heapmi+A+Ess:»#heapmi%>X7n%> PxC ; !^P^
 +Der1+Der2+Der/heapmi+A+Attr:»#his%> ATTR ;
! +Der1+Der2+Der/heapmi+A:»#his VUOHTA ; !moved to LEXICON VUOHTA

LEXICON DenominalAdjsCShort
 +Der1+Der/laš:»#l DABALAS ;
 +Der1+Der2+Der/heapmi+A:»X7#heapmi%> HEAPMI ;
 +Der1+Der2+Der/heapmi+A+Ess:»X7#heapmi%>X1n K ;
 +Der1+Der2+Der/heapmi+A+Ess:»X7#heapmi%>X7n K ; !SUB
 +Der1+Der2+Der/heapmi+A+Ess:»X7#heapmi%>X1n%> PxC ; !^P^
 +Der1+Der2+Der/heapmi+A+Ess:»X7#heapmi%>X7n%> PxC ; !^P^
 +Der1+Der2+Der/heapmi+A+Attr:»X7#his%> ATTR ;
! +Der1+Der2+Der/heapmi+A:»X7#his VUOHTA ; !moved to LEXICON VUOHTA


LEXICON DenominalAdjsV3 !+SgNomCmp +SgGenCmp +PlGenCmp !from Propernames
 +Der1+Der/laš+A+Attr:»X6lažž%> ATTR ;
 +Der1+Der/laš+A:»X6lažž JOHTOLAT0 ;
! +Der1+Der/laš+A:»X6lažž VUOHTA ;
 +Der1+Der/laš+A+Sg+Nom:»X6lažža%> PxV ; !^P^ ! tentative.
 +Der1+Der/laš+A+Ess:»X6lažža%>n K ;
 +Der1+Der/laš+A+Ess:»X6lažža%>n%> PxC ; !^P^ ! tentative, check.
 +Der1+Der/laš+A:»X6lažža%> LASJOBL ;


LEXICON DenominalAdjsC2 !+SgNomCmp +SgGenCmp +PlGenCmp	!from Propernames
 +Der1+Der/laš+A+Attr:»#lažž%> ATTR ;
 +Der1+Der/laš+A:»#lažž JOHTOLAT0 ;
! +Der1+Der/laš+A:»#lažž VUOHTA ;
 +Der1+Der/laš+A+Sg+Nom:»#lažža%> PxV ; !^P^ ! tentative.
 +Der1+Der/laš+A+Ess:»#lažža%>n K ;
 +Der1+Der/laš+A+Ess:»#lažža%>n%> PxC ; !^P^ ! tentative, check.
 +Der1+Der/laš+A:»#lažža%> LASJOBL ;

LEXICON DenominalAdjsV4 !+SgNomCmp +SgGenCmp +PlGenCmp  !from Propernames
 +Der1+Der/laš+A+Attr:»X6lažž%> ATTR ;
 +Der1+Der/laš+A:»X6lažž JOHTOLAT0 ;
! +Der1+Der/laš+A:»X6lažž VUOHTA ;
 +Der1+Der/laš+A+Sg+Nom:»X6lažža%> PxV ; !^P^ ! tentative.
 +Der1+Der/laš+A+Ess:»X6lažža%>n K ;
 +Der1+Der/laš+A+Ess:»X6lažža%>n%> PxC ; !^P^ ! tentative, check.
 +Der1+Der/laš+A:»X6lažža%> LASJOBL ;

LEXICON DenominalAdjsC3 !+SgNomCmp +SgGenCmp +PlGenCmp	 !from Propernames
 +Der1+Der/laš+A+Attr:»#lažž%> ATTR ;
 +Der1+Der/laš+A:»#lažž JOHTOLAT0 ;
! +Der1+Der/laš+A:»#lažž VUOHTA ;
 +Der1+Der/laš+A+Sg+Nom:»#lažža%> PxV ; !^P^ ! tentative.
 +Der1+Der/laš+A+Ess:»#lažža%>n K ;
 +Der1+Der/laš+A+Ess:»#lažža%>n%> PxC ; !^P^ ! tentative, check.
 +Der1+Der/laš+A:»#lažža%> LASJOBL ;

LEXICON LASJOBL
 +Sg+Gen:X4 K ;
 +Sg+Gen:X8 K ;
 +SgGenCmp:X4 R ;
 +SgGenCmp:X8 R ;
! +Sg+Gen:X4 PxV ; !^P^
! +Sg+Gen:X8 PxV ; !^P^
 +Sg+Gen:X2 Px1V ; !^P^
 +Sg+Gen:X6 Px2V ; !^P^
 +Sg+Gen:X4 Px3V ; !^P^
 +Sg+Acc:X4 K ;
 +Sg+Acc:X8 K ;
 +Sg+Acc:X2 Px1V ; !^P^
 +Sg+Acc:X6 Px2V ; !^P^
 +Sg+Acc:X4 Px3V ; !^P^
! +Sg+Acc:X4 PxV ; !^P^
! +Sg+Acc:X8 PxV ; !^P^
 +Sg+Ill:X3j K ;
! +Sg+Ill:s%> PxC ; !^P^
 +Sg+Ill:X2s%> PxC ; !^P^
 +Sg+Loc:X4s K ;
 +Sg+Loc:X8s K ;
 +Sg+Loc:X4n K ; !SUB !SOUTH
 +Sg+Loc:X8n K ; !SUB !SOUTH
 +Sg+Loc:X4st%> PxC ; !^P^
 +Sg+Loc:X8st%> PxC ; !^P^
 +Sg+Com:X5jn K ;
 +Sg+Com:X5jn%> PxC ; !^P^
 +Pl+Nom:X4t K ;
 +Pl+Nom:X4k K ; !SUB !Skániid dialect
 +Pl+Nom:X5jd%> Px1C ; !^P^
 +Pl+Gen:X5jd K ;
 +PlGenCmp:X5jd R ;
 +Pl+Gen:X5jd%> PxC ; !^P^
 +Pl+Acc:X5jd K ;
 +Pl+Acc:X5jd%> PxC ; !^P^
 +Pl+Ill:X5jde K ;
 +Pl+Ill:X5jdasa%> PxV  ; !^P^
 +Pl+Loc:X5jn K ;
 +Pl+Loc:X5jn%> PxC ; !^P^
 +Pl+Com:X5jgujn K ;
 +Pl+Com:X5jd%> PxPlComC ; !^P^

!LEXICON AGADJECT !Denominal Adj's with Deriv. -ag/og
! agat:agag BEAKKAN "aged A" ;


! Adverbs from adjectives

LEXICON ADVV
 +Der2+Der/at+Adv:Q7t K ;

LEXICON ADVC
 +Der2+Der/at+Adv:it K ;




! Adjectives from nouns

LEXICON AGAdj
 +A+Attr:%> K ;
! +A: VUOHTA ; pointer to VUOHTA in GAPPUS0
 +A:%> GAPPUS0 ;
 +A+Sg+Gen:%>a K ; ! Stem vowel -a-, no short genitive
 +A+Sg+Acc:%>a K ;
 +A+Pl+Nom:%>at K ;
 +A:%>i MALLASI-/NUORABU- ;  ! obl
 +A+Sg+Nom:%> PxC ; !^P^
 +A+Sg+Gen:%> PxC ; !^P^
 +A+SgGenCmp:%> R ;
 +A+Sg+Acc:%> PxC ; !^P^
 +A+Sg+Ill:%>asa%> PxV ; !^P^
 +A+Sg+Gen:%> K ; !SUB
 +A+Sg+Acc:%> K ; !SUB
 +A+Pl+Nom:%>iiddá%> Px1V ; !^P^






! ------------------- !
! Possessive suffixes !
! ------------------- !

LEXICON PxV
 :X2 Px1V ;
 :X2 Px2V ;
 :X1 Px3V ;

LEXICON PxV2
 : Px1V ;
 : Px2V ;
 : Px3V ;

LEXICON Px1V
 +PxSg1:n K ;
 +PxSg1:m9 K ; !SUB !SOUTH
 +PxDu1:me K ;
 +PxPl1:met K ;


LEXICON Px1C
 +PxSg1:an K ;
 +PxSg1:am9 K ; !SUB !SOUTH
 +PxDu1:eame K ;
 +PxPl1:eamet K ;

LEXICON Px2V
 +PxSg2:t K ;
 +PxDu2:de K ;
 +PxPl2:det K ;

LEXICON Px3V
 +PxSg3:s K ;
 +PxDu3:ska K ;
 +PxPl3:set K ;

!LEXICON PxSgV !Sg only
! +PxSg1:n K;
! +PxSg1:m9 K; !SUB !SOUTH
! +PxSg2:t K;
! +PxSg3:s K;

LEXICON PxA
! symposiaskka
 +PxSg1:n K ;
 +PxSg1:m9 K ; !SUB !SOUTH
 +PxSg2:t K ;
 +PxSg3:s K ;
 +PxDu1:me K ;
 +PxDu2:tte K ;
 +PxDu3:skka K ;
 +PxPl1:met K ;
 +PxPl2:ttet K ;
 +PxPl3:set K ;

LEXICON PxC
 +PxSg1:an K ;
 +PxSg1:am9 K ; !SUB !SOUTH
 +PxSg2:at K ;
 +PxSg3:is K ;
 +PxDu1:eame K ;
 +PxDu2:eatte K ;
 +PxDu3:easkka K ;
 +PxPl1:eamet K ;
 +PxPl2:eattet K ;
 +PxPl3:easet K ;

LEXICON PxPlComC
 +PxSg1:angujn K ;
 +PxSg2:atgujn K ;
 +PxSg3:isgujn K ;
 +PxDu1:eamegujn K ;
 +PxDu2:eattegujn K ;
 +PxDu3:easkkagujn K ;
 +PxPl1:eametgujn K ;
 +PxPl2:eattetgujn K ;
 +PxPl3:easetgujn K ;

LEXICON PxPlComV1
 :X2 PxPlCom12V ;
 :X1 PxPlCom3V ;

LEXICON PxPlCom12V
 +PxSg1:ngujn K ;
 +PxSg2:tgujn K ;
 +PxDu1:megujn K ;
 +PxDu2:degujn K ;
 +PxPl1:metgujn K ;
 +PxPl2:detgujn K ;

LEXICON PxPlCom3V
 +PxSg3:sgujn K ;
 +PxDu3:skagujn K ;
 +PxPl3:setgujn K ;













! ================ !
! Verb conjugation !
! ================ !



! --------------------------------- !
! Basic lexica for bisyllabic verbs !
! --------------------------------- !


! Modals
! ------

! These are treated separately because
!  modals do not participate in derivation

LEXICON GALGA
 +V+IV+Ind+Prs:%> PrsV ;
 +V+IV+Ind+Prt:%> PrtV ;
 +V+IV+Pot+Prs:%>Q7ž PotC ;
 +V+IV+Cond:%> CondV1 ;
 +V+IV:%> NominalFormsV1 ;
 +V+IV:%>X2 NominalFormsV4 ;
 +V+IV+Der3+Der/muš+N:»mušš@C.NeedNoun@ MUSH ;



LEXICON FERTE
 +V+IV+Ind+Prs:%>Y5 VSufDOHPPE ;
 +V+IV+Cond:%>Y5 CondV2 ;
 +V+IV+Pot+Prs:%>Y5ž PotC ;
 +V+IV+Ind:%>j CSufDOHPPE ;
 +V+IV+Ind+Prt:%>Y6 PrtV1 ;
 +V+IV:%> NominalFormsV4 ;
 +V+IV:%> NominalFormsV1 ;
 +V+IV+Der3+Der/muš+N:»mušš@C.NeedNoun@ MUSH ;


! Ordinary bisyllabic verbs
! -------------------------


LEXICON ARVI !Bisyllabic Impersonal Verbs!
 +V+IV: DeverbalVerbsARVI ;
 :%> ARVICnj ;

LEXICON ARVALADDA !Already derived words (except words ending -uššat)
 :%> ARVICnj ;


LEXICON DIEHTI      !Bisyllabic i-verbs with Personal Passive
 +V+TV:%> DIEHTIStem ;
 +V+TV: DeverbalVerbsDIEHTI ;

LEXICON BORRA      !Bisyllabic a- and u-verbs with Personal Passive
 +V+TV:%> DIEHTIStem ;
 +V+TV: DeverbalVerbsBORRA ;
 
LEXICON OAHPPA      !Like BORRA but without Deverbal verb -stuvva
 +V+TV:%> DIEHTIStem ;
 +V+TV+Der1+Der/st+V:»W4st MUITALStem ;
 +V+TV+Der1+Der/st+V+Der2+Der/alla+V:»W5stalla%> DIEHTALADDAStem ;
 +V+TV+Der1+Der/st+V+Der2+Der/adda+V:»W5stadda%> DIEHTALADDAStem ;
 +V+TV+Der1+Der/st+V+Der2+Der/alla+V:»W7stalla%> DIEHTALADDAStem ;
 +V+TV+Der1+Der/st+V+Der2+Der/adda+V:»W7stadda%> DIEHTALADDAStem ;
 +V+TV+Der1+Der/st+V+Der2+Der/ahtti+V+TV:»W4stahtti%> DIEHTIStem ;
 +V+TV+Der1+Der/st+V+Der2+Der/asti+V:»W4stas'ti%> DIEHTALADDAStem ;
 +V+TV+Der1+Der/st+V+Der2+Der/easti+V:»W4steas'ti%> DIEHTALADDAStem ;
 +V+TV+Der1+Der/l+V:»l MUITALStem ;
 +V+TV+Der1+Der/l+V+Der2+Der/adda+V:»W6ladda%> DIEHTALADDAStem ;
 +V+TV+Der1+Der/l+V+Der2+Der/adda+V:»X2ladda%> DIEHTALADDAStem ;
 +V+TV+Der1+Der/l+V+Der2+Der/ahtti+TV:»lahtti%> DIEHTIStem ;
 +V+TV+Der1+Der/l+V+Der2+Der/asti:»las'ti%> DIEHTALADDAStem ;
 +V+TV+Der1+Der/l+V+Der2+Der/easti:»leas'ti%> DIEHTALADDAStem ;
 +V+TV+Der1+Der/h+V+TV:»X4h MUITALStem ;
 +V+TV+Der1+Der/h+V+Der2+Der/alla+V:»Q4halla%> DIEHTALADDAStem ;
 +V+TV+Der1+Der/h+V+Der2+Der/adda+V:»Q4hadda%> DIEHTALADDAStem ;
 +V+TV+Der1+Der/h+V+Der2+Der/ahtti+V+TV:»X4hahtti%> DIEHTIStem ;
 +V+TV+Der1+Der/h+V+Der2+Der/asti+V:»X4has'ti%> DIEHTALADDAStem ;
 +V+TV+Der1+Der/h+V+Der2+Der/easti+V:»X4heas'ti%> DIEHTALADDAStem ;
 +V+TV+Der1+Der2+Der/halla+V:»X6halla%> BOAHTIINCH ;
 +V+TV+Der1+Der/d+V:»Q8d MUITALStem ;


LEXICON DEAKCU  !as BORRA for u-verbs with dim -astit, and a-verbs šith dim -istit that are hardcoded
 +V+TV:%> DIEHTIStem ;
 +V+TV: DeverbalVerbsBOLTU ;

LEXICON DIEHTISHORT      !Short actio compound-form
 +V+TV:%> DIEHTISHORTStem ;
 +V+TV: DeverbalVerbsDIEHTI ;

LEXICON DIEHTILONGSHORT      !Long and short actio compound-form
 +V+TV:%> DIEHTILONGSHORTStem ;
 +V+TV: DeverbalVerbsDIEHTI ;



LEXICON DIEHTALADDA   !Already derived words (except words ending -uššat and -httit) - no actio as first part of compounds
 +V+TV:%> DIEHTALADDAStem ;

LEXICON HAHTTIT   !Four-syll kausatives on -httit
 +V+TV:%> DIEHTIStem ;

LEXICON DAHTU ! As diehti, but -ut verbs, thus without short passive
 +V+TV:%>Y7j PASSIVE ;
 +V+TV+Der2+Der/PassL+V+Der3+Der/supmi+N+Sg+Ill:»Y7supmái K ;
 +V+TV:%> DIEHTIINCH ;
 +V+TV: DeverbalVerbsBORRA ;

LEXICON BOLTU ! As dáhtu but with dim -astit that are harcoded
 +V+TV:%>Y7j PASSIVE ;
 +V+TV+Der2+Der/PassL+V+Der3+Der/supmi+N+Sg+Ill:»Y7supmái K ;
 +V+TV:%> DIEHTIINCH ;
 +V+TV: DeverbalVerbsBOLTU ;

LEXICON ALLU ! -ut verbs, thus without short passive
 +V+IV:%>Y7j SG3PASS ;
 +V+IV:%> BOAHTIINCH ;
 +V+IV: DeverbalVerbsDIEVVA ;



LEXICON BOAHTI ! Bisyllabic i-verbs without Personal Passive but with Actor
 +V+IV:%> BOAHTIStem ;
 +V+IV: DeverbalVerbsBOAHTI ;

LEXICON BOAHTILONGSHORT !!Long and short actio compound-form
 +V+IV:%> BOAHTILONGSHORTStem ;
 +V+IV: DeverbalVerbsBOAHTI ;

LEXICON DIEVVA ! Bisyllabic a- and u-verbs without Personal Passive but with Actor
 +V+IV:%> BOAHTIStem ;
 +V+IV: DeverbalVerbsDIEVVA ;

LEXICON BOAZZU !as DIEVVA for u-verbs with dim -astit, that are hardcoded
 +V+IV:%> BOAHTIStem ;
 +V+IV: DeverbalVerbsBINDU ;


LEXICON BINDU !as DIEVVA (but without short passive) for u-verbs with dim -astit, that are hardcoded
 +V+IV:%>Y7j SG3PASS ;
 +V+IV+Der2+Der/PassL+V+Der3+Der/supmi+N+Sg+Ill:»Y7supmái K ;
 +V+IV:%> BOAHTIINCH ;
 +V+IV: DeverbalVerbsBINDU ;


LEXICON BOAHTALADDA !Already derived words (except words ending -uššat) - no actio as first part of compounds
 +V+IV:%> BOAHTALADDAStem ;

LEXICON MAHTI ! Bisyllabic Verbs without Personal Passive but with Acc obj.
 +V+TV:%> DIEHTIStem ;
 +V+TV: DeverbalVerbsBOAHTI ;
! This lexicon goes as BOAHTI except for the TV tag.
! The reason is that máhtit takes acc objects, but does not have passive.

LEXICON MAHTALADDA !Already derived words (except words ending -uššat)
 +V+TV:%> DIEHTALADDAStem ;

LEXICON RAIMMAHALLA     !passives on -hallat and INCHOATIVES on -stuvvat
 +V+IV:%> BOAHTIINCH ;

LEXICON UVVA     !passives -uvvat
 +V+IV:uvva%> BOAHTIINCH ;
 +V+IV+Der2+Der/ahtti+V+TV:»uhtti%> DIEHTIStem ;

LEXICON DOAROSTUVVA     !INCHOATIVES on -stuvvat
 +V+TV:%> DIEHTIINCH ;


!LEXICON CIELGA  ! Bisyllabic Verbs without Personal Passive and without Actor
!no words directed here at the moment
!+V+IV: SG3PASSV ;
!+V+IV+Der3+Der/goahti+V:»goah'ti%> BOAHTICnj ;
!+V+IV:%> BOAHTICnj ;
!+V+IV: DeverbalNounsDOHPPE- ;



! Intermediate lexica for even-syllable verbs
!  - - - - - - - - - - - - - - - - - - - - - -


LEXICON DIEHTIStem
 :Y7j PASSIVE ;
 +Der2+Der/PassL+V+Der3+Der/supmi+N+Sg+Ill:»Y7supmái K ;
 +Der/PassS+V:»Y7  OT-PASSIVE ;
 DIEHTIINCH ;

LEXICON DIEHTALADDAStem
 :Y7j PASSIVE ;
! +Der2+Der/PassL+V+Der3+Der/supmi+N+Sg+Ill:»Y7supmái K ; !not necessary here
 +Der/PassS+V:»Y7  OT-PASSIVE ;
 DIEHTALADDAINCH ;

LEXICON DIEHTISHORTStem
 :Y7j PASSIVE ;
 +Der2+Der/PassL+V+Der3+Der/supmi+N+Sg+Ill:»Y7supmái K ;
 +Der/PassS+V:»Y7  OT-PASSIVE ;
 DIEHTISHORTINCH ;

LEXICON DIEHTILONGSHORTStem
 :Y7j PASSIVE ;
 +Der2+Der/PassL+V+Der3+Der/supmi+N+Sg+Ill:»Y7supmái K ;
 +Der/PassS+V:»Y7 OT-PASSIVE ;
 DIEHTILONGSHORTINCH ;


LEXICON BOAHTIStem
 SG3PASSV ;
 BOAHTIINCH ;

LEXICON BOAHTALADDAStem
 SG3PASSV ;
 BOAHTALADDAINCH ;

LEXICON BOAHTILONGSHORTStem
 SG3PASSV ;
 DIEHTILONGSHORTINCH ;

LEXICON DIEHTIINCH
 DeverbalNounsDIEHTI ;
 +Der3+Der/goahti+V:»goah'ti%> BOAHTICnj " INCH" ;
 BOAHTICnj ;

LEXICON BOAHTIINCH
 DeverbalNounsBOAHTI ;
 +Der3+Der/goahti+V:»goah'ti%> BOAHTICnj " INCH" ;
 BOAHTICnj ;

LEXICON BOAHTALADDAINCH
 DeverbalNounsBOAHTALADDA ;
 +Der3+Der/goahti+V:»goah'ti%> BOAHTICnj " INCH" ;
 BOAHTICnj ;

LEXICON DIEHTALADDAINCH
 DeverbalNounsDIEHTALADDA ;
 +Der3+Der/goahti+V:»goah'ti%> BOAHTICnj " INCH" ;
 BOAHTICnj ;

LEXICON DIEHTISHORTINCH
DeverbalNounsDIEHTISHORT ;
 +Der3+Der/goahti+V:»goah'ti%> BOAHTICnj ;
 BOAHTICnj ;

LEXICON DIEHTILONGSHORTINCH
DeverbalNounsDIEHTILONGSHORT ;
 +Der3+Der/goahti+V:»goah'ti%> BOAHTICnj ;
 BOAHTICnj ;


LEXICON BOAHTICnj
 +Ind+Prs: PrsV ;
 +Ind+Prt: PrtV ;
 +Pot+Prs:Q7ž PotC ;
 +Cond: CondV1 ;
 +Imprt: ImprtVA ;
 NominalFormsV ;


LEXICON CondV1
 +Prs:X6š CondBOAHTI ;         ! General -š- forms
 +Prs:Q4l CondBOAHTI ;         !SUB !     -l- forms soappulin
 +Prs:X6l CondBOAHTI ;         !  ^NG^ ! -l- forms soppolin

LEXICON CondBOAHTI
 PrtC1 ;
 PrtC2 ;
 +ConNeg:e K ;

LEXICON ARVICnj
 +V+IV+Ind+Prs+Sg3:Q1 K ; ! Q1 because arvi is wrong
 +V+IV+Ind+Prt+Sg3:X4j K ; 
 +V+IV+Ind+Prs+ConNeg:Q6 K ;
 +V+IV+Cond+Prs+Sg3:X6šij K ;
 +V+IV+Cond+Prs+Sg3:X6lij K ;    !^NG^
 +V+IV+Cond+Prs+Sg3:Q4lij K ;    !SUB  
 +V+IV+Cond+Prs+ConNeg:X6še K ; 
 +V+IV+Cond+Prs+ConNeg:X6le K ;  !^NG^ ! X6 = i > á, 
 +V+IV+Cond+Prs+ConNeg:Q4le K ;  !SUB   !Q4 i > á "Stem Vowel shift i:á"

 +V+IV+Pot+Prs+Sg3:Q7ž K ;
 +V+IV+Pot+Prs+Sg3:Q7ža K ;      !^NG^
 +V+IV+Pot+Prs+ConNeg:Q7ž K ;
 +V+IV+Imprt+Sg3:Q3s # ; !Prs
 +V+IV+PrfPrc:X2n K ;
 +V+IV+Inf:t K ;
 +V+IV+Actio+Nom:n K ; !SUB
 +V+IV+Actio+Gen:n K ; !SUB ! (Re?)introducing?
 +V+IV+Actio+Gen:ma K ; !SUB
 +V+IV+Actio+Acc:n K ; !SUB ! (Re?)introducing?
 +V+IV+Actio+Acc:ma K ; !SUB
! +V+IV+Actio:n ACTIOCOMPOUNDS ; !SUB !!via BOAHTIN and EAPMI
 +V+IV+Actio+Ess:me K ; !SUB
 +V+IV+Actio+Ess:min K ; !SUB
 +V+IV+Actio+Ess:men K ; !SUB
 +V+IV+Actio+Loc:mis K ; !SUB
 +V+IV+Der3+Der/n+N+Ess:»min K ; !^NG^
 +V+IV+Der3+Der/n+N+Ess:»me K ;
 +V+IV+Der3+Der/n+N+Ess:»men K ;
 +V+IV+Der3+Der/n+N+SgCmp:»n R ;
 +V+IV+Der3+Der/n+N+Sg+Nom:»n K ;
 +V+IV+Der3+Der/n+N+Sg+Gen:»n K ;
 +V+IV+Der3+Der/n+N+Sg+Acc:»ma K ;
 +V+IV+Der3+Der/n+N+SgGenCmp:»ma R ;
 +V+IV+Der3+Der/n+N+Sg+Ill:»mij K ;
 +V+IV+Der3+Der/n+N+Sg+Loc:»mis K ;
 +V+IV+Der3+Der/n+N+Sg+Com:»mijn K ;
 +V+IV:X4 NominalFormsV7 ;
 +V+IV:Q6 NominalFormsV8 ;
 +V+IV:X6 NominalFormsV9 ;
 +V+IV: SG3PASSV ;
 +V+IV+Der3+Der/goahti+V:»goah'ti%> BOAHTICnj " INCH" ;
! Directly to this INCH, and not via the same path as the others, as arvi- does
! not get passive (& not deverbal nouns?). As a safety first -option, I do not add
! more than this one line now.




! Basic lexica for contracted verbs
! ---------------------------------

LEXICON BORGE !Contracted Impersonal Verbs
 +V+IV+Der3+Der/goahti+V:»goah'ti%> BOAHTICnj " INCH" ;
 +V+IV:%> ContrImpersonal ;
 +V+IV+Der1+Der/j+V:»j SG3PASS ;
! +V+IV:%> DOHPPEINCH ;  !replaced
 +V+IV: DeverbalVerbsBORGE ;
! +V+IV: DeverbalVerbsDOHPPE ;
! Here I have exchanged Pekka's original BORGE with DOHPPE. DeverbalVerbsBORGE
! was not defined, and since they are deverbal verbs, intransitive impersonal
! BORGE should behave like intransitive personal DOHPPE. TT 020108.
!LEXICON DeverbalVerbsBORGE now up and going. TO 020106

LEXICON BASSO ! Bisyllabic, inherently passive -ot verbs
 +V+IV: OT-PASSIVE-BASSO ;
 +V+IV+Der3+Der/n:»m@C.NeedNoun@ BOAHTALADDAN ;

LEXICON OT-PASSIVE-BASSO
! The first two entries from DOHPPE
! CIRROStem ; !replaced to avoid passive + actio
 +Der3+Der/muš+N:»mušš@C.NeedNoun@ MUSH ;
 +Der1+Der/meahttun:»X7#meahttu MEAHTTUN ; !SUB
 +Der1+Der/j:»j DeverbalNounsDOHPPEJ ;
! DOHPPEINCH ; !replaced to avoid passive + actio
 +Der3+Der/goahti+V:»goah'ti%> BOAHTICnj ; ! Der/goah0ti changed to Der/goahti, as 0 is bad in tag
 +Der3+Der/goahti+V:»šgoah'ti%> BOAHTICnj ; ! ditto
 :%>j jStemsDOHPPE ;
 +Ind+Prs:%>Y5 VSufDOHPPE ;
 +Cond:%>Y5 CondV2 ;
 +Pot+Prs:%>Y5ž PotC ;
 +Imprt:%>Y5 ImprtSg2 ; !Prs
 +Der3+Der/n+N+Ess:»Y5me K ;
 +Der3+Der/n+N+Ess:»Y5min K ;     !^NG^
 +Der3+Der/n+N+Ess:»Y5men K ;
 +Der3+Der/n+N+SgCmp:»Y5n R ;
 +Der3+Der/n+N+Sg+Nom:»Y5n K ;
 +Der3+Der/n+N+Sg+Gen:»Y5n K ;
 +Der3+Der/n+N+SgGenCmp:»Y5ma R ;
 +Der3+Der/n+N+Sg+Loc:»Y5mis K ;
 +Der3+Der/n+N+Sg+Com:»Y5mijn K ;
 +Der3+Der/n+N+Sg+Ill:»Y5mij K ;
 +Der3+Der/n+N+Sg+Acc:»Y5ma K ;
 :%>Y5 NominalFormsV2 ;
 :%>Y5 NominalFormsV4 ;
 +Inf:%>Y5t K ;
 +Actio+Nom:%>Y5n K ; !SUB
 +Actio+Gen:%>Y5n K ; !SUB ! (Re?)introducing?
 +Actio+Gen:%>Y5ma K ; !SUB
 +Actio+Acc:%>Y5n K ; !SUB ! (Re?)introducing?
 +Actio+Acc:%>Y5ma K ; !SUB
! +Actio:%>Y5n ACTIOCOMPOUNDS ; !SUB !!via BOAHTIN and EAPMI
 +Actio+Ess:%>Y5me K ; !SUB
 +Actio+Ess:%>Y5min K ; !SUB
 +Actio+Ess:%>Y5men K ; !SUB
 +Actio+Loc:%>Y5mis K ; !SUB
 :%>Y6 VjStemsDOHPPE ;
! The entry leading to PASSIVE in DOHPPE is omitted here.
! The next entries are the non-passive partS of the DeverbalVerbsDOHPPE entry.
 +Der1+Der/st+V:»st BASSO-MUITAL ;
 +Der1+Der/st+V+Der2+Der/alla+V:»stalla%> BOAHTIStem ;
 +Der1+Der/st+V+Der2+Der/adda+V:»stadda%> BOAHTIStem ;
 +Der1+Der/st+V+Der2+Der/asti+V:»stas'ti%> BOAHTIStem ;
 +Der1+Der/st+V+Der2+Der/easti+V:»steas'ti%> BOAHTIStem ;
 +Der1+Der/h+V+TV:»h BASSO-MUITAL ;
 +Der1+Der/h+V+Der2+Der/alla+V:»halla%> BOAHTIStem ;
 +Der1+Der/h+V+Der2+Der/adda+V:»hadda%> BOAHTIStem ;
 +Der1+Der/h+V+Der2+Der/asti+V:»has'ti%> BOAHTIStem ;
 +Der1+Der/h+V+Der2+Der/easti+V:»heas'ti%> BOAHTIStem ;
 +Der1+Der/d+V:»d BASSO-MUITAL ;

LEXICON OT-PASSIVE
! The first two entries from DOHPPE
! CIRROStem ; !replaced to avoid passive + actio
 +Der3+Der/muš+N:mušš@C.NeedNoun@ MUSH ;
 +Der1+Der/meahttun:»X7#meahttu MEAHTTUN ; !SUB
 +Der1+Der/j:j DeverbalNounsDOHPPEJ ;
! DOHPPEINCH ; !replaced to avoid passive + actio
 +Der3+Der/goahti+V:goah'ti%> BOAHTICnj ; ! Der/goah0ti changed to Der/goahti, as 0 is bad in tag
 +Der3+Der/goahti+V:šgoah'ti%> BOAHTICnj ; ! ditto
 :j jStemsDOHPPE ;
 +Ind+Prs:%>Y5 VSufDOHPPE ;
 +Cond:%>Y5 CondV2 ;
 +Pot+Prs:%>Y5ž PotC ;
 +Imprt:%>Y5 ImprtSg2 ; !Prs
 +Der3+Der/n+N+Ess:»Y5me K ;
 +Der3+Der/n+N+Ess:»Y5min K ;     !^NG^
 +Der3+Der/n+N+Ess:»Y5men K ;
 +Der3+Der/n+N+SgCmp:»Y5n R ;
 +Der3+Der/n+N+Sg+Nom:»Y5n K ;
 +Der3+Der/n+N+Sg+Gen:»Y5n K ;
 +Der3+Der/n+N+SgGenCmp:»Y5ma R ;
 +Der3+Der/n+N+Sg+Loc:»Y5mis K ;
 +Der3+Der/n+N+Sg+Com:»Y5mijn K ;
 +Der3+Der/n+N+Sg+Ill:»Y5mij K ;
 +Der3+Der/n+N+Sg+Acc:»Y5ma K ;
 :%>Y5 NominalFormsV2 ;
 :%>Y5 NominalFormsV4 ;
 +Inf:%>Y5t K ;
 +Actio+Nom:%>Y5n K ; !SUB
 +Actio+Gen:%>Y5n K ; !SUB ! (Re?)introducing?
 +Actio+Gen:%>Y5ma K ; !SUB
 +Actio+Acc:%>Y5n K ; !SUB ! (Re?)introducing?
 +Actio+Acc:%>Y5ma K ; !SUB
! +Actio:%>Y5n ACTIOCOMPOUNDS ; !SUB !!via BOAHTIN and EAPMI
 +Actio+Ess:%>Y5me K ; !SUB
 +Actio+Ess:%>Y5min K ; !SUB
 +Actio+Ess:%>Y5men K ; !SUB
 +Actio+Loc:%>Y5mis K ; !SUB
 :Y6 VjStemsDOHPPE ;
! The entry leading to PASSIVE in DOHPPE is omitted here.
! The next entries are the non-passive partS of the DeverbalVerbsDOHPPE entry.
 +Der1+Der/st+V:st BASSO-MUITAL ;
 +Der1+Der/st+V+Der2+Der/alla+V:stalla%> BOAHTIStem ;
 +Der1+Der/st+V+Der2+Der/adda+V:stadda%> BOAHTIStem ;
 +Der1+Der/st+V+Der2+Der/asti+V:stas'ti%> BOAHTIStem ;
 +Der1+Der/st+V+Der2+Der/easti+V:steas'ti%> BOAHTIStem ;
 +Der1+Der/h+V+TV:h BASSO-MUITAL ;
 +Der1+Der/h+V+Der2+Der/alla+V:halla%> BOAHTIStem ;
 +Der1+Der/h+V+Der2+Der/adda+V:hadda%> BOAHTIStem ;
 +Der1+Der/h+V+Der2+Der/asti+V:has'ti%> BOAHTIStem ;
 +Der1+Der/h+V+Der2+Der/easti+V:heas'ti%> BOAHTIStem ;
 +Der1+Der/d+V:d BASSO-MUITAL ;

LEXICON GILLE ! Contracted Verbs without Personal Passive
 +V+IV:%> CIRROStem ;
 +V+IV+Der1+Der/j+V:»j SG3PASS ;
 +V+IV:%> DOHPPEINCH ;
 +V+IV: DeverbalVerbsGILLE ;
 +V+IV:%> NominalFormsV9 ;


LEXICON CIRRO ! Inchoatives and essives on -á, -o, -e without Personal Passive - no actiocmps
 +V+IV:%> CIRROStem ;
 +V+IV+Der1+Der/j+V:»j SG3PASS ;
 +V+IV:%> DOHPPEINCH ;
 +V+IV: DeverbalVerbsGILLE ;
 +V+IV:%> NominalFormsV9 ;



LEXICON DOHPPE !Contracted Verbs with Personal Passive
 +V+TV:%> DOHPPEStem ;
 +V+TV+Der1+Der/j+V:»j PASSIVE ;
! +V+TV+Der2+Der/PassL+V+Der3+Der/supmi+N+Sg+Ill:»supmái K ; !just for evenstems
 +V+TV:%> DOHPPEINCH ;
 +V+TV: DeverbalVerbsDOHPPE ;
 +V+TV:%> NominalFormsV9 ;

LEXICON MUITA ! Inchoatives and essives on -á, -o, -e with Personal Passive  - no actiocmps
 +V+TV:%> CIRROStemTV ;
 +V+TV+Der1+Der/j+V:»j PASSIVE ;
! +V+TV+Der2+Der/PassL+V+Der3+Der/supmi+N+Sg+Ill:»supmái K ; !just for evenstems
 +V+TV:%> DOHPPEINCH ;
 +V+TV: DeverbalVerbsDOHPPE ;
 +V+TV:%> NominalFormsV9 ;



LEXICON MAHTA !Contracted Verbs without Personal Passive but with Acc obj.
 +V+TV+Der1+Der/j+V:»j SG3PASS ;
 +V+TV:%> DOHPPEINCH ;
 +V+TV: DeverbalVerbsGILLE ;
 +V+TV:%> NominalFormsV9 ;
! This lexicon goes as GILLE except for the TV tag.
! The reason is that máhttát takes acc objects, but does not have passive.




! Substems for contracted verbs
! - - - - - - - - - - - - - - -

LEXICON BASSO-MUITAL
 MUITALINCH ;
 DeverbalNounsC ;

LEXICON DOHPPEStem
 +Der1+Der/j:»j DeverbalNounsDOHPPEJTV ;
 DeverbalNounsDOHPPE- ;



LEXICON CIRROStem
 +Der1+Der/j:»j DeverbalNounsDOHPPEJ ;
 DeverbalNounsCIRRO- ;

LEXICON CIRROStemTV
 +Der1+Der/j:»j DeverbalNounsDOHPPEJTV ;
 DeverbalNounsCIRROTV- ;


LEXICON DOHPPEINCH
 +Der3+Der/goahti+V:»goah'ti%> BOAHTICnj ; ! Der/goah0ti changed to Der/goahti, as 0 is bad in tag
 +Der3+Der/goahti+V:»šgoah'ti%> BOAHTICnj ; ! ditto
 DOHPPECnj ;

LEXICON DOHPPECnj
 :j jStemsDOHPPE ;
 :Y5 VStemsDOHPPE ;
 :Y6 VjStemsDOHPPE ;
!removed "+Der/j" in front of ":»j"



LEXICON VStemsDOHPPE
 +Ind+Prs: VSufDOHPPE ;
 +Cond: CondV2 ;
 +Pot+Prs:ž PotC ;
 +Imprt: ImprtSg2 ; !Prs
 NominalFormsVC ;

LEXICON CondV2
 +Prs:š CondBOAHTI ;
 +Prs:l CondBOAHTI ; !^NG^


LEXICON VjStemsDOHPPE
 +Ind+Prt: PrtV1 ;

LEXICON jStemsDOHPPE
 +Ind: CSufDOHPPE ;
 ImprtC2 ;
 NominalFormsC2 ; !SUB

LEXICON VSufDOHPPE
 PrsV1 ;
 PrsV2 ;
 PrsV4 ;
 PrsV5 ;

LEXICON CSufDOHPPE
 +Prs: PrsC1 ;
 +Prt: PrtC1 ;



! Basic lexica for trisyllabic verbs
! ----------------------------------

LEXICON COASKKIT  ! Trisyllabic impersonals
 COASKKITCnj ;
 +V+IV: DeverbalVerbsCOASKKIT ;

LEXICON COASKKITCnj
 +V+IV+Der3+Der/goahti+V:»išgoah'ti%> BOAHTICnj " INCH" ;
 SG3PASS ;
 +V+IV+Ind+Prs+Sg3:%>a K ;
!+V+IV+Ind+Prs+Sg3:%> K ; !SUB Poetic form
 +V+IV+Ind+Prt+Sg3:%>ij K ;
 +V+IV+Ind+Prs+ConNeg:%> K ;
 +V+IV+Cond+Prs+Sg3:%>ivčči%>i K ;
 +V+IV+Cond+Prs+ConNeg:%>ivčče%> K ;
 +V+IV+Pot+Prs+Sg3:%>eažžá%> K ;        !^NG^
 +V+IV+Pot+Prs+Sg3:%>eaš K ;          !^NG^
 +V+IV+Pot+Prs+Sg3:%>eš K ;
 +V+IV+Pot+Prs+ConNeg:%>eačča%> K ;     !^NG^
 +V+IV+Pot+Prs+ConNeg:%>eaš K ;	      !^NG^
 +V+IV+Pot+Prs+ConNeg:%>eš K ;	      
 +V+IV+Imprt+Sg3:%>ehko%>s # ;
 +V+IV+Inf:%>it K ;
 +V+IV+Der2+Der/eapmi+Sg+Nom:»eapmi%> K ;
 +V+IV+Der2+Der/eapmi+Sg+Gen:»an K ;   !^NG^  !in PP-frases
 +V+IV+Der2+Der/eapmi+Sg+Gen:»eami%> K ;
 +V+IV+Der2+Der/eapmi+SgGenCmp:»eami%> R ; !^NG^
 +V+IV+Der2+Der/eapmi+SgGenCmp:»eame%> R ;
 +V+IV+Der2+Der/eapmi+Sg+Acc:»eame%> K ;   !^NG^
 +V+IV+Der2+Der/eapmi+Sg+Acc:»eami%> K ;
 +V+IV+Der2+Der/eapmi+Sg+Gen:»eame%> K ;
 +V+IV+Der2+Der/eapmi+SgCmp:»an R ;
 +V+IV+Der2+Der/eapmi+Sg+Ill:»eapmá%>i K ;
 +V+IV+Der2+Der/eapmi+Ess:»eame%> K ;
 +V+IV+Der2+Der/eapmi+Ess:»eami%> K ; !SUB
 +V+IV+Der2+Der/eapmi+Ess:»eami%>n K ;    !SUB
 +V+IV+Der2+Der/eapmi+Ess:»eame%>n K ;
 +V+IV+Der2+Der/eapmi+Sg+Loc:»eami%>s K ; !^NG^
 +V+IV+Der2+Der/eapmi+Sg+Loc:»eame%>s K ;
 +V+IV+Der2+Der/eapmi+Sg+Com:»emi%>jn K ;
 +Actio+Nom:%>eapmi%> K ; !SUB
 +Actio+Nom:%>eapme%> K ; !SUB
 +Actio+Nom:%>an K ; !SUB ! shortened (reintro)
 +Actio+Gen:%>eami%> K ; !SUB
 +Actio+Gen:%>eame%> K ; !SUB
 +Actio+Gen:%>an K ; !SUB ! shortened (reintro?)
 +Actio+Acc:%>eami%> K ; !SUB
 +Actio+Acc:%>eame%> K ; !SUB
 +Actio+Acc:%>an K ; !SUB ! shortened (reintro?)
! +Actio:%>an ACTIOCOMPOUNDS ; !SUB !!via BOAHTIN and EAPMI
 +Actio+Ess:%>eame%> K ; !SUB
 +Actio+Ess:%>eami%> K ; !SUB
 +Actio+Ess:%>eami%>n K ; !SUB
 +Actio+Ess:%>eame%>n K ; !SUB
 +Actio+Loc:%>eame%>s K ; !SUB
 +Actio+Loc:%>eami%>s K ; !SUB
 +V+IV+Ger:%>ettiin K ;
 +V+IV+Ger:%>ettiin%> PxC ;
 +V+IV+PrfPrc:%>an K ;
 +V+IV+VAbess:%>#keahttá K ; 
 +V+IV+VAbess:%>#keahttájin K ; 
 +V+IV+A+Attr:%>#keahtes K ;
 +V+IV+VAbess:%>#haga K ; ! ^NG^
 +V+IV+A+Attr:%>#ha K ; !SUB
 +V+IV+Sup:%>eažžat K ; ! Rare form !!!


LEXICON ARVVASJ  !Words ending -šit, -skit, smit, -idit, -ldit, -git and 5-syllables
 COASKKITCnj ;

LEXICON ARVIL !Trisyllabic Verbs ending -lit with Personal Passive
 COASKKITCnj ;
 +V+IV: DeverbalVerbsARVIL ;


LEXICON MUITAL !Trisyllabic Verbs with Personal Passive
 +V+TV:%> MUITALStem ;
 +V+TV: DeverbalVerbsMUITAL ;

LEXICON MUITTASJ !Words ending -šit, -skit, -ldit - no actiocmp
 +V+TV:%> MUITTASJStem ;
!directed here as well:
!Reciprocals on -dit
!Momentatives on -dit, -ádit, -ihit, -e7hit
!Frequentatives on -(u)hit
!Continuatives on -nit
!Inchoatives in -nit

LEXICON HALIID !Words ending -smit, -idit, -git - no actiocmp
 +V+TV:%> MUITTASJStem ;
 +V+Der2+Der/ahtti+V+TV:»ahtti%> DIEHTIStem ;

LEXICON BONJAT !!Cont/Freq on -dit, Continuatives on -(u)hit, Reciprocals, momentatives and frequentatives ending -alit - actio componds
 +V+TV:%> MUITALStem ;

LEXICON VUORDIL !Trisyllabic Verbs ending -lit, -rit with Personal Passive
 +V+TV:%> MUITALStem ;
 +V+TV: DeverbalVerbsVUORDIL ;

LEXICON MUITALStem
 PASSIVE ;
! +Der2+Der/PassL+V+Der3+Der/supmi+N+Sg+Ill:»supmái K ;  !not for unevenstems
 MUITALINCH ;
 DeverbalNounsCTV ;

LEXICON MUITTASJStem
 PASSIVE ;
! +Der2+Der/PassL+V+Der3+Der/supmi+N+Sg+Ill:»supmái K ; !not for unevenstems
 MUITALINCH ;
 DeverbalNounsMUITTASJTV ;


LEXICON MUITALINCH
 +Der3+Der/goahti+V:»išgoah'ti%> BOAHTICnj ;
 MUITALCnj ;

LEXICON MUITALCnj !Substems for Consonantal Verb Stems
 +Ind+Prs: PrsC ;
 +Ind+Prt: PrtC ;
 +Cond+Prs:ivčče%> CondC ;
 +Pot+Prs+Sg3:eaš K ; ! ^NG^
 +Pot+Prs+Sg3:eš K ;
 +Pot+Prs+ConNeg:eaš K ; ! ^NG^
 +Pot+Prs+ConNeg:eš K ;
! +Pot+Prs:eažža%> PrsV ; !replaced by individual pointers, because of ped. proj
 +Pot+Prs:eačča PrsV1 ; !1,2
 +Pot+Prs:eažžá PrsV2 ; ! ^NG^ !3
 +Pot+Prs:ežže PrsV3 ;
! +Pot+Prs:Q6 PrsV4 ;
 +Pot+Prs:eažža PrsV5 ;
 +Imprt: ImprtSg2 ;
 ImprtC ;
 NominalFormsC ;

LEXICON HURAIINCH
 +Der3+Der/goahti+V:d%>»išgoah'ti%> BOAHTICnj ;
 HURAICnj ;
 
LEXICON HURAICnj !Substems for Consonantal Verb Stems
 +Ind+Prs:d%> PrsC ;
 +Ind+Prt:d%> PrtC ;
 +Cond+Prs:d%>ivčče%> CondC ;
 +Pot+Prs+Sg3:d%>eaš K ; ! ^NG^
 +Pot+Prs+Sg3:d%>eš K ;
 +Pot+Prs+ConNeg:d%>eaš K ; ! ^NG^
 +Pot+Prs+ConNeg:d%>eš K ;
! +Pot+Prs:d%>eažža%> PrsV ; !replaced by individual pointers, because of ped. proj
 +Pot+Prs:d%>eačča PrsV1 ; !1,2
 +Pot+Prs:d%>eažžá PrsV2 ; ! ^NG^ !3
 +Pot+Prs:d%>ežže PrsV3 ;
! +Pot+Prs:d%>Q6 PrsV4 ;
 +Pot+Prs:d%>eažža PrsV5 ;
 +Imprt:d%> ImprtSg2 ;
 :d%> ImprtC ;
 +Inf:d%>it K ;
 +Sup:d%>eažžat K ; ! Rare form !!!
 +Actio+Nom:d%>eapmi%> K ;
 +Actio+Nom:d%>eapme%> K ; !SUB
 +Actio+Nom:d%>an K ; ! shortened (reintro)
 +Actio+Gen:d%>eami%> K ;
 +Actio+Gen:d%>eame%> K ; !SUB
 +Actio+Gen:d%>an K ; ! shortened (reintro?)
 +Actio+Acc:d%>eami%> K ;
 +Actio+Acc:d%>eame%> K ; !SUB
 +Actio+Acc:d%>an K ; ! shortened (reintro?)
! +Actio:d%>an ACTIOCOMPOUNDS ; !!via BOAHTIN and EAPMI
 +Actio+Ess:d%>eame%> K ;
 +Actio+Ess:d%>eami%> K ; !SUB
 +Actio+Ess:d%>eami%>n K ; !SUB
 +Actio+Ess:d%>eame%>n K ; !NOT-GG
 +Actio+Loc:d%>eame%>s K ;
 +Actio+Loc:d%>eami%>s K ;
 +Ger:d%>ettiin K ;
 +Ger:d%>ettiin%> PxC ;
 +PrfPrc:d%>an K ;
 +VAbess:d%>#keahttá K ;  
 +VAbess:d%>#keahttájin K ; 
 +VAbess+A+Attr:d%>#keahtes K ; !XXX Why # here? because of final-cons, (TO)
 +VAbess+A+Attr:d%>#ha K ; !SUB
 +VAbess:d%>#haga K ; !^NG^
 +VGen:%> K ;
 +PrsPrc:d%>eaddji@C.NeedNoun@ K ; !SUB
                            PRSPRCTOADJ ; !SUB


LEXICON CondC
 +ConNeg: K ;
 PrtV ;


LEXICON ALIST !Trisyllabic Verbs without Personal Passive
 +V+IV:%> ALISTStem ;
 +V+IV: DeverbalVerbsALIST ;

LEXICON BEAGASJ !Words ending -šit, -skit -ldit, transitives on -hit - no actiocmp
 +V+IV:%> BEAGASJStem ;
!directed here as well:
!Reciprocals on -dit
!Momentatives on -dit, -ádit, -ihit, -e7hit
!Frequentatives on -(u)hit
!Continuatives on -nit
!Inchoatives in -nit

LEXICON JORGGIID !Words ending -smit, -idit, -git - no actiocmp
 +V+IV:%> BEAGASJStem ;
 +V+IV+Der2+Der/ahtti+V:»ahtti%> DIEHTIStem ;
 
LEXICON HURAI !Words ending -aidit no actiocmp
 +V+IV: HURAIStem ;
 +V+IV+Der2+Der/ahtti+V:d»ahtti%> DIEHTIStem ;


LEXICON BALAT !!Cont/Freq on -dit, Continuatives on -(u)hit, Reciprocals, momentatives and frequentatives ending -alit - actio compounds
 +V+IV:%> ALISTStem ;

LEXICON SUOTNJAL !Trisyllabic Verbs ending -lit, -rit without Personal Passive
 +V+IV:%> ALISTStem ;
 +V+IV: DeverbalVerbsSUOTNJAL ;

LEXICON BOTNJAS !Trisyllabic Verbs ending -sit without Personal Passive
 +V+IV:%> MUITALINCH ;
 +V+IV: DeverbalVerbsBOTNJAS ;
 +V+IV: DeverbalNounsC ;

LEXICON LASSAN !Trisyllabic Verbs ending -nit without Personal Passive
 +V+IV:%> MUITALINCH ;
 +V+IV: DeverbalVerbsLASSAN ;
 +V+IV: DeverbalNounsC ;

LEXICON ALISTStem
 SG3PASS ;
 MUITALINCH ;
 DeverbalNounsC ;

LEXICON BEAGASJStem
 SG3PASS ;
 MUITALINCH ;
 DeverbalNounsMUITTASJ ;

LEXICON HURAIStem
 :d%> SG3PASS ;
 HURAIINCH ;
 :d%> DeverbalNounsMUITTASJ ;


LEXICON GEAGAT ! Trisyllabic Verbs without Personal Passive but with Acc obj.
 +V+TV:%> ALISTStem ;
 +V+TV: DeverbalVerbsALIST ;
! This lexicon goes as ALIST except for the TV tag.
! The reason is that geagadit takes acc objects, but does not have passive.

LEXICON BUOVVAL ! Trisyllabic Verbs ending -lit without Personal Passive but with Acc obj.
 +V+TV:%> ALISTStem ;
 +V+TV: DeverbalVerbsSUOTNJAL ;




! Passives and impersonals
! ------------------------


LEXICON SG3PASSV
!  :Y7j SG3PASSinfl ;
! +Der/PassS+V:»Y7 SG3PASSinfl ; !The j was doubled, try w/o (TH, r)
  +Der/PassS+V:»Y7 SG3PASSinfl ; !The j was needed, back again. (TT, r19658, NOW removed again 080908 TO, it is already in single pointers in SG3PASSinfl, and with j here we get forms like:joavgat+V+IV+Der/PassS+V+Inf	jovgojt)
 +Der2+Der/PassL+V:»Y7juvvo%> SG3PASSinfl ; ! Short and long, that is

LEXICON SG3PASS
 +Der2+Der/PassL+V:»uvvo%> SG3PASSinfl ;

LEXICON SG3PASSinfl
 +Actio+Acc:»Y5ma K ;  !SUB
 +Actio+Acc:»Y5n K ;   !SUB ! (Re?)introducing?
 +Actio+Ess:»Y5me K ;  !SUB
 +Actio+Ess:»Y5men K ; !SUB
 +Actio+Ess:»Y5min K ; !SUB
 +Actio+Gen:»Y5ma K ;  !SUB
 +Actio+Gen:»Y5n K ;   !SUB ! (Re?)introducing?
 +Actio+Loc:»Y5mis K ; !SUB
 +Actio+Nom:»Y5n K ;   !SUB
 +Cond+Prs+ConNeg:%>Y5le K ; ! ^NG^
 +Cond+Prs+ConNeg:%>Y5še K ;
 +Cond+Prs+Sg3:%>Y5lij K ;  ! ^NG^
 +Cond+Prs+Sg3:%>Y5šij K ;
 +Der3+Der/n+N+Ess:»Y5me K ;
 +Der3+Der/n+N+Ess:»Y5men K ;
 +Der3+Der/n+N+Ess:»Y5min K ;
 +Der3+Der/n+N+Sg+Acc:»Y5ma K ;
 +Der3+Der/n+N+Sg+Com:»Y5mijn K ;
 +Der3+Der/n+N+Sg+Gen:»Y5n K ;
 +Der3+Der/n+N+Sg+Ill:»Y5mij K ;
 +Der3+Der/n+N+Sg+Loc:»Y5mis K ;
 +Der3+Der/n+N+Sg+Nom:»Y5n K ;
 +Der3+Der/n+N+SgCmp:»Y5n R ;
 +Der3+Der/n+N+SgGenCmp:»Y5ma R ;
 +Imprt+ConNegII:jehko%> # ;
 +Imprt+Sg3:jehko%>s # ;
 +Ind+Prs+ConNeg:%>Y5 K ;
 +Ind+Prs+Sg3:%>Y5 K ;
 +Ind+Prt+Sg3:Y6j K ;
 +Inf:%>Y5t K ;
 +Pot+Prs+ConNeg:%>Y5ž K ;
 +Pot+Prs+Sg3:%>Y5ž K ;
 +Pot+Prs+Sg3:%>Y5ža K ;
!+PrfPrc:X2n K ; ! X2 gives i:á, e:á, u:0, comm. out. TT.
 +PrfPrc:%>Y5n K ;
 :%>Y5 NominalFormsV7 ;
 :%>Y5 NominalFormsV8 ;
 :%>Y5 NominalFormsV9 ;
! +Actio:n ACTIOCOMPOUNDS ; !SUB !!via BOAHTIN and EAPMI

LEXICON ContrImpersonal
 +Ind+Prs+Sg3:Q1 K ;
 +Ind+Prt+Sg3:j K ;
 +Ind+Prs+ConNeg: K ;
 +PrfPrc:n K ;
 +Cond+Prs+Sg3:šij K ;
 +Cond+Prs+Sg3:lij K ;  ! ^NG^
 +Cond+Prs+ConNeg:še K ;
 +Cond+Prs+ConNeg:le K ;  ! ^NG^
 +Pot+Prs+Sg3:ž K ;
 +Pot+Prs+Sg3:ža K ;
 +Pot+Prs+ConNeg:ž K ;
 +Imprt+Sg3:jehko%>s K ;
 +Imprt+ConNegII:jehko%> K ;
 +Inf:t K ;
 +Der3+Der/n+N+SgCmp:»n R ;
 +Der3+Der/n+N+Sg+Nom:»n K ;
 +Der3+Der/n+N+Sg+Gen:»n K ;
 +Der3+Der/n+N+SgGenCmp:»ma R ;
 +Der3+Der/n+N+Ess:»me K ;
 +Der3+Der/n+N+Ess:»min K ;
 +Der3+Der/n+N+Ess:»men K ;
 +Der3+Der/n+N+Sg+Acc:»ma K ;
 +Der3+Der/n+N+Sg+Ill:»mij K ;
 +Der3+Der/n+N+Sg+Loc:»mis K ;
 +Der3+Der/n+N+Sg+Com:»mijn K ;
 +Actio+Nom:n K ; !SUB
 +Actio+Gen:n K ; !SUB ! (Re?)introducing?
 +Actio+Gen:ma K ; !SUB
 +Actio+Acc:n K ; !SUB ! (Re?)introducing?
 +Actio+Acc:ma K ; !SUB
! +Actio:n ACTIOCOMPOUNDS ; !SUB !!via BOAHTIN and EAPMI
 +Actio+Ess:me K ; !SUB
 +Actio+Ess:min K ; !SUB
 +Actio+Ess:men K ; !SUB
 +Actio+Loc:mis K ; !SUB
 +PrfPrc:X2n K ;
 NominalFormsV7 ;
 NominalFormsV8 ;
 NominalFormsV9 ;

LEXICON PASSIVE
 !+Der2+Der/PassL+V:»uvvo%> DOHPPEINCH ; !replaced by individual pointers to avoid actio
+Der2+Der/PassL+V+Der3+Der/goahti+V:»uvvo»goah'ti%> BOAHTICnj ; ! Der/goah0ti changed to Der/goahti, as 0 is bad in tag
 +Der2+Der/PassL+V+Der3+Der/goahti+V:»uvvo»šgoah'ti%> BOAHTICnj ; ! ditto
 +Der2+Der/PassL+V:»uvvoj%> jStemsDOHPPE ;
 +Der2+Der/PassL+V+Ind+Prs:»uvvo%>Y5 VSufDOHPPE ;
 +Der2+Der/PassL+V+Cond:»uvvo%>Y5 CondV2 ;
 +Der2+Der/PassL+V+Pot+Prs:»uvvo%>Y5ž PotC ;
 +Der2+Der/PassL+V+Imprt:»uvvo%>Y5 ImprtSg2 ;
 +Der2+Der/PassL+V:»uvvo%>Y5 NominalFormsV2 ;
 +Der2+Der/PassL+V:»uvvo%>Y5 NominalFormsV4 ;
 +Der2+Der/PassL+V+Inf:»uvvo%>Y5t K ;
 +Der2+Der/PassL+V:»uvvo%>Y6 VjStemsDOHPPE ;
 +Der2+Der/PassL+V+Der1+Der/meahttun:»uvvo»meahttu MEAHTTUN ; !SUB
 +Der2+Der/PassL+V+PrfPrc:»un K ;  !SUB
! +Der2+Der/PassL+V+PrsPrc:»uvvi@C.NeedNoun@ K ; !SUB! XXX evaluate this (should be huvvojeaddji (TO))
! +Der2+Der/PassL+V+Der2+Actor:»uvvo»jeaddji¤»@C.NeedNoun@ ACTORder ; !SUB
 +Der2+Der/PassL+V+Der2+Actor:»uvvo»jeaddji¤» ACTORder ; !SUB ! no actor compound
 +Der2+Der/PassL+V+Der3+Der/upmi:»@C.NeedNoun@ UPMI ;
! +Der2+Der/PassL+V+Der3+Der/n+N+Ess:»uvvo»me K ; !doublet
! +Der2+Der/PassL+V+Der3+Der/n+N+Ess:»uvvo»min K ; !doublet
! +Der2+Der/PassL+V+Der3+Der/n+N+Ess:»uvvo»men K ; !doublet
!+Der2+Der/PassL+V+Der3+Der/n+N:»uvvo»m@C.NeedNoun@ BOAHTIN ; !replaced by ind. pointers
! +Der2+Der/PassL+V+Der3+Der/n+N+Sg+Nom:»uvvo»m@C.NeedNoun@ K ; !This is what causes disamb. problems
 +Der2+Der/PassL+V+Der3+Der/n+N+SgCmp:»uvvo»m@C.NeedNoun@ R ;
 +Der2+Der/PassL+V+Der3+Der/n+N+Der/viđá+Adv:»uvvo»m»@C.NeedNoun@#viđá K ;
! +Der2+Der/PassL+V+Der3+Der/n+N+Der/viđi+Adv:»uvvo»m»@C.NeedNoun@#viđi K ;
 +Der2+Der/PassL+V+Actio+Nom:%>n K ; !SUB
 +Der2+Der/PassL+V+Actio+Gen:%>n K ; !SUB ! (Re?)introducing?
 +Der2+Der/PassL+V+Actio+Gen:%>ma K ; !SUB
 +Der2+Der/PassL+V+Actio+Acc:%>n K ; !SUB ! (Re?)introducing?
 +Der2+Der/PassL+V+Actio+Acc:%>ma K ; !SUB
! +Der2+Der/PassL+V+Actio:%>n ACTIOCOMPOUNDS ; !SUB !!via BOAHTIN and EAPMI
 +Der2+Der/PassL+V+Actio+Ess:%>me K ; !SUB
 +Der2+Der/PassL+V+Actio+Ess:%>min K ; !SUB
 +Der2+Der/PassL+V+Actio+Ess:%>men K ; !SUB
 +Der2+Der/PassL+V+Actio+Loc:%>mis K ; !SUB
 +Der2+Der/PassL+V+Der3+Der/n+N+SgCmp:»uvvo»m@C.NeedNoun@# VEARA ;
 +Der2+Der/PassL+V+Der3+Der/n+N+Ess:»uvvo»m@C.NeedNoun@in K ;   ! Dialects
 +Der2+Der/PassL+V+Der3+Der/n+N+Ess:»uvvo»m@C.NeedNoun@en K ;   ! Dialects
 +Der2+Der/PassL+V+Der3+Der/n+N+Ess:»uvvo»m@C.NeedNoun@e K ;    ! Dialects
 +Der2+Der/PassL+V+Der3+Der/n+N+Sg+Gen:»uvvo»m@C.NeedNoun@a K ;
 +Der2+Der/PassL+V+Der3+Der/n+N+SgGenCmp:»uvvo»m@C.NeedNoun@a R ;
! +Der2+Der/PassL+V+Der3+Der/n+N+Sg+Gen:»uvvo»m@C.NeedNoun@ K ; !This is what causes disamb. problems
 +Der2+Der/PassL+V+Der3+Der/n+N+Sg+Acc:»uvvo»m@C.NeedNoun@a K ;
!+Der2+Der/PassL+V+Der3+Der/n+N+Sg+Acc:»uvvo»m@C.NeedNoun@ K ; ! We suspect the Acc is never short
 +Der2+Der/PassL+V+Der3+Der/n+N+Pl+Nom:»uvvo»m@C.NeedNoun@at K ;
 +Der2+Der/PassL+V+Der3+Der/n+N+Pl+Nom:»uvvo»m@C.NeedNoun@ak K ; !SUB !Skániid dialect
 +Der2+Der/PassL+V+Der3+Der/n+N+Sg+Ill:»uvvo»m@C.NeedNoun@ij K ;
 +Der2+Der/PassL+V+Der3+Der/n+N+Sg+Loc:»uvvo»m@C.NeedNoun@is K ;
 +Der2+Der/PassL+V+Der3+Der/n+N+Sg+Loc:»uvvo»m@C.NeedNoun@in K ; !SUB !SOUTH
 +Der2+Der/PassL+V+Der3+Der/n+N+Sg+Com:»uvvo»m@C.NeedNoun@ijn K ;
 +Der2+Der/PassL+V+Der3+Der/n+N+Pl+Gen:»uvvo»m@C.NeedNoun@ijd K ;
 +Der2+Der/PassL+V+Der3+Der/n+N+Pl+Gen:»uvvo»m@C.NeedNoun@ijd R ;
 +Der2+Der/PassL+V+Der3+Der/n+N+Pl+Acc:»uvvo»m@C.NeedNoun@ijd K ;
 +Der2+Der/PassL+V+Der3+Der/n+N+Pl+Ill:»uvvo»m@C.NeedNoun@ijdda K ;
 +Der2+Der/PassL+V+Der3+Der/n+N+Pl+Loc:»uvvo»m@C.NeedNoun@ijn K ;
 +Der2+Der/PassL+V+Der3+Der/n+N+Pl+Loc:»uvvo»m@C.NeedNoun@ijs K ; !SUB !SOUTH
 +Der2+Der/PassL+V+Der3+Der/n+N+Pl+Com:»uvvo»m@C.NeedNoun@ijgujn K ;
 +Der2+Der/PassL+V+Der3+Der/n+N+Sg+Nom:»uvvo»m@C.NeedNoun@%> PxC ; !^P^
 +Der2+Der/PassL+V+Der3+Der/n+N+Sg+Gen:»uvvo»m@C.NeedNoun@%> PxC ; !^P^
 +Der2+Der/PassL+V+Der3+Der/n+N+Sg+Acc:»uvvo»m@C.NeedNoun@%> PxC ; !^P^
 +Der2+Der/PassL+V+Der3+Der/n+N+Sg+Ill:»uvvo»m@C.NeedNoun@asa%> PxV ; !^P^
 +Der2+Der/PassL+V+Der3+Der/n+N+Sg+Loc:»uvvo»m@C.NeedNoun@istti%> PxV ; !^P^
 +Der2+Der/PassL+V+Der3+Der/n+N+Sg+Com:»uvvo»m@C.NeedNoun@ijnni%> PxV ; !^P^
 +Der2+Der/PassL+V+Der3+Der/n+N+Pl+Nom:»uvvo»m@C.NeedNoun@ijddá%> Px1V ; !^P^
! +Der2+Der/PassL+V+Der3+Der/n+Pl+Nom:»uvvo»m@C.NeedNoun@ijddi%> PxV ; !^P^
 +Der2+Der/PassL+V+Der3+Der/n+N+Pl+Gen:»uvvo»m@C.NeedNoun@ijddi%> PxV ; !^P^
 +Der2+Der/PassL+V+Der3+Der/n+N+Pl+Acc:»uvvo»m@C.NeedNoun@ijddi%> PxV ; !^P^
 +Der2+Der/PassL+V+Der3+Der/n+N+Pl+Ill:»uvvo»m@C.NeedNoun@ijddás%> PxC ; !^P^
 +Der2+Der/PassL+V+Der3+Der/n+N+Pl+Loc:»uvvo»m@C.NeedNoun@ijnni%> PxV ; !^P^
 +Der2+Der/PassL+V+Der3+Der/n+N+Pl+Com:»uvvo»m@C.NeedNoun@ijddi%> PxPlComV1 ; !^P^
 !this was commented out (to, 1.374),
     ! but reintroduced (tt, ik), since it is frequent. Actually, it was commented in by to in 1.4888.
     ! Then it was commented out again (1.531) (la, tt), as it gave rise to wrong analyses (Ptc as N).
     ! Then it was replaced by individual pointer to be able to comment out SgNom and short SgGen (15.10.07 TO LA)
     ! Keep an eye on this. XXX


! ----------------- !
! Finite declension !
! ----------------- !


! Present tense
! -------------

! Vocalic stems

LEXICON PotPrsV !Present Tense in Vocalic Verb Stems
 :Q4 PrsV1 ;
 :Q1 PrsV2 ; ! ^NG^
 :Q2 PrsV3 ;
 :Q6 PrsV4 ; ! ^NG^
 :X1 PrsV5 ;

LEXICON PrsV !Present Tense in Vocalic Verb Stems
 :Q4 PrsV1 ;
 :Q1 PrsV2 ;
 :Q2 PrsV3 ;
 :Q6 PrsV4 ;
 :X1 PrsV5 ;

LEXICON PrsV1 !Present Tense Endings for Vocalic Verb Stems
 +Sg1:n K ;
 +Sg2:t K ;

LEXICON PrsV2 !Present Tense Endings for Vocalic Verb Stems
 +Sg3: K ;    

LEXICON PrsV3 !Present Tense Endings for Vocalic Verb Stems
 +Du1: K ;
 +Pl3:t K ;

LEXICON PrsV4 !Present Tense Endings for Vocalic Verb Stems
 +ConNeg: K ;

LEXICON PrsV5 !Present Tense Endings for Vocalic Verb Stems
 +Du2:beahtti%> K ;
 +Du3:ba K ;
 +Pl1:t K ;
 +Pl2:behte%>t K ;



! Consonantal stems

LEXICON PotC !Present Tense in Consonantal Verb Stems
 PrsC1 ;
 PotC2 ;


LEXICON PrsC !Present Tense in Consonantal Verb Stems
 PrsC1 ;
 PrsC2 ;

LEXICON PrsC1 !Present Tense in Contr/Non-Contr Consonantal Verb Stems
 +Du1:e K ;  !SUB
 +Du1:edne%> K ;   !SUB
 +Du1:etne%> K ;
 +Pl3:it K ;

LEXICON PotC2 !Potential in Non-Contracted Consonantal Verb Stems
 +Sg1:an K ;
 +Sg2:at K ;
 +Sg3:a K ;	! NOT-KJ
 +Sg3: K ;     ! NOT-GG
 +Du2:eahppi%> K ;
 +Du3:eaba%> K ;
 +Pl1:it K ; ! mii muitalit !NOT-KJ
 +Pl1:at K ; ! mii muitalat !NOT-GG 
 +Pl2:ehpe%>t K ;
 +ConNeg: K ;


LEXICON PrsC2 !Present Tense in Non-Contracted Consonantal Verb Stems
 +Sg1:an K ;
 +Sg2:at K ;
 +Sg3:a K ;
!+Sg3: K ;     !SUB Poetic form
 +Du2:eahppi%> K ;
 +Du3:eaba%> K ;
 +Pl1:it K ; ! mii muitalit !NOT-KJ
 +Pl1:at K ; ! mii muitalat !NOT-GG 
 +Pl2:ehpe%>t K ;
 +ConNeg: K ;






! Past tense
! ----------


LEXICON PrtV !Preterite Endings for Vocalic Verb Stems
 :X5 PrtV1 ;
 :Q2 PrtV2 ;

LEXICON PrtV1 !Preterite Endings for Vocalic Weak Grade Verb Stems
 +Sg3:j K ;
 +Du1:jme K ;
 +Du2:jde K ;
 +Du3:jga K ;
 +Pl1:jmet K ;
 +Pl2:jdet K ;

LEXICON PrtV2 !Preterite Endings for Vocalic Strong Grade Verb Stems
 +Sg1:n K ;
 +Sg2:t K ;
 +Pl3: K ;



LEXICON PrtC !Preterite Endings for Consonantal Verb Stems
 PrtC1 ;
 PrtC2 ;

LEXICON PrtC1 !Preterite Endings for Consonantal Contr./Non-Contr. Verb Stems
 +Sg1:in K ;     
 +Sg1:edje%>n K ; !^NG^ 
 +Sg2:it K ;     
 +Sg2:edje%>t K ; !^NG^
 +Pl3:e K ;       !^NG^ 
 +Pl3:edje%> K ; 

LEXICON PrtC2 !Preterite Endings for Consonantal Non-Contr. Verb Stems
 +Sg3:ij K ;
 +Du1:eimme%> K ;
 +Du2:eidde%> K ;
 +Du3:eigga%> K ;
 +Pl1:eimme%>t K ;
 +Pl2:eidde%>t K ;


! Imperative mood
! ---------------

LEXICON ImprtVA         ! Imperative Forms for Vocalic Verb Stems
 ImprtVB ;    !Prs: ImprtVB ;
 :Q6 ImprtSg2 ; !Prs:Q6 ImprtSg2 ;

LEXICON ImprtVB         ! Imperative Forms for Vocalic Verb Stems
 ImprtV1 ;
 ImprtV2 ;	 

LEXICON ImprtV1         ! Imperative Forms for Vocalic Verb Stems
 +Sg1:Q3n ENDLEX ;       ! bohton
 +Sg3:Q3s ENDLEX ;       ! bohtos
 +Du2:Y1 ENDLEX ;        ! boahtti
 +Du3:Q3ska ENDLEX ;     ! bohtoska
 +Pl1:Q3t ENDLEX ;       ! bohtot       ! NOT-KJ
 +Pl1:Y2t ENDLEX ;       ! boahttut       ! NOT-GG 
 +Pl2:Y1t ENDLEX ;       ! boahttit     ! NOT-GG  
! +Pl1:Y3t ENDLEX ;      ! boahttut     ! This renders boahttet that are wrong
 +Pl2:Q2t ENDLEX ;       ! bohtet       ! NOT-KJ
 +Pl2:Y3t ENDLEX ;       ! boahttet     ! NOT-GG  !^NG^
 +Pl3:Q3set ENDLEX ;     ! bohtoset
 +ConNegII:Q3 ENDLEX ;

LEXICON ImprtV2 !Imperative Forms for Vocalic Verb Stems and Substems  
 +Du1:Y2 ENDLEX ;  
 +Pl1:Q3t ENDLEX ; !SUB ! bohtot, muitaletnot
 +Pl1:Y4t ENDLEX ; !SUB ! boahttut, muitaleatnot

LEXICON ImprtSg2 !Imperative Forms For Consonantal and Contracted Verb Stems
 +Sg2: ENDLEX ;
 +ConNeg: ENDLEX ;


LEXICON ImprtC          ! Imperative Substems for Consonantal Verb Stems - uneven syll.
 +Imprt:eah'ki%> ImprtVB ; !SUB
 +Imprt:eatni%> ImprtV2 ; !NOT-KJ
 +Imprt+Sg1:ehko%>n ENDLEX ;
 +Imprt+Sg3:ehko%>s ENDLEX ;
 +Imprt+Sg3:us ENDLEX ;      !^NG^
 +Imprt+Du2:eahkki%> ENDLEX ;
 +Imprt+Du3:ehko%>ska ENDLEX ;
 +Imprt+Pl1:ehko%>t ENDLEX ;	! NOT-GG
 +Imprt+Pl1:eatno%>t ENDLEX ;   ! NOT-KJ
 +Imprt+Pl2:ehke%>t ENDLEX ;
 +Imprt+Pl3:ehko%>set ENDLEX ;

LEXICON ImprtC2          ! Imperative Substems for Consonantal Verb Stems - contracts
 +Imprt:eah'ki%> ImprtVB ; !SUB
 +Imprt:eatni%> ImprtV2 ; ! NOT-KJ
 +Imprt+Sg1:ehko%>n ENDLEX ;
 +Imprt+Sg3:ehko%>s ENDLEX ;
 +Imprt+Sg3:us ENDLEX ;    !^NG^
 +Imprt+Du1:eahkku%> ENDLEX ; ! NOT-GG
 +Imprt+Du2:eahkki%> ENDLEX ;
 +Imprt+Du3:ehko%>ska ENDLEX ;
 +Imprt+Pl1:ehko%>t ENDLEX ; !NOT-KJ      !^NG^
 +Imprt+Pl1:edno%>t ENDLEX ; !NOT-KJ      
 +Imprt+Pl1:eahkko%>t ENDLEX ; !NOT-GG    
 +Imprt+Pl1:eatno%>t ENDLEX ; !NOT-GG     !^NG^
 +Imprt+Pl2:ehke%>t ENDLEX ;
 +Imprt+Pl3:ehko%>set ENDLEX ;


! Infinite forms
! --------------


! V- and C-final
! - - - - - - -

LEXICON NominalFormsV  ! Vowel-final stems
 :X1 NominalFormsV1 ;
 :X4 NominalFormsV2 ;
 :Q6 NominalFormsV3 ;	!^NG^
 :X2 NominalFormsV4 ;
 :Q3 NominalFormsV5 ;
 :Y1 NominalFormsV6 ; !SUB
! check whether V7 and V8 should
! be deleted as V3 doublets!
 :X6 NominalFormsV9 ; ! supine forms

LEXICON NominalFormsC  ! Cons-final stems
 NominalFormsC1 ;
 NominalFormsC2 ; !SUB


! Continuation lex
! - - - - - - - -

LEXICON NominalFormsVC
 NominalFormsV1 ;
 NominalFormsV2 ;
 NominalFormsV4 ;

LEXICON NominalFormsV1
 +Inf:t K ;
 +Actio+Nom:n K ;
 +Actio+Gen:n K ; ! (Re?)introducing?  !^NG^
 +Actio+Gen:ma K ;
 +Actio+Acc:n K ; ! (Re?)introducing? !^NG^
 +Actio+Acc:ma K ;
! +Actio:n ACTIOCOMPOUNDS ; !!via BOAHTIN and EAPMI
 +Actio+Ess:me K ;
 +Actio+Ess:min K ;  !^NG^
 +Actio+Ess:men K ;  !^NG^
 +Actio+Loc:mis K ;

LEXICON NominalFormsV2
 +Ger:dettiin K ;
 +Ger:dettiin%> PxC ;
 +Ger:din K ;            !^NG^
 +Ger:diin K ;           !^NG^
 +VAbess:keahttá K ; 
 +VAbess:keahttájin K ; 
 +VAbess:haga K ;     ! ^NG^
 +VAbess+A+Attr:keahtes K ;
 +VAbess+A+Attr:ha K ; !SUB
 +VGen: K ;

LEXICON NominalFormsV3	!^NG^
 +Ger:dettiin K ;	!^NG^
 +Ger:dettiin%> PxC ;	!^NG^
 +Ger:din K ;                 !^NG^
 +Ger:diin K ;                !^NG^
 +VAbess:keahttá K ;		!^NG^
 +VAbess:keahttájin K ;		!^NG^
 +VAbess:haga K ;            !^NG^
 +VAbess+A+Attr:keahtes K ;	!^NG^
 +VAbess+A+Attr:ha K ; !SUB

LEXICON NominalFormsV4
 +PrfPrc:n K ;

LEXICON NominalFormsV5
 +Imprt+ConNegII:00 # ; !Prs

LEXICON NominalFormsV6 !SUB
 +PrsPrc:¤@C.NeedNoun@ K ; !SUB
                       PRSPRCTOADJ ; !SUB ! Deriving adjective

LEXICON NominalFormsV7
 +Ger:dettiin K ;
 +Ger:din K ;       !^NG^
 +Ger:diin K ;      !^NG^
 +VAbess:keahttá K ;
 +VAbess:keahttájin K ;
 +VAbess:haga K ;   !^NG^
 +VAbess+A+Attr:keahtes K ;
 +VAbess+A+Attr:ha K ; !SUB

LEXICON NominalFormsV8
 +Ger:dettiin K ;
 +Ger:din K ;     !^NG^
 +Ger:diin K ;     !^NG^
 +VAbess:keahttá K ;
 +VAbess:keahttájin K ;
 +VAbess:haga K ;      !^NG^
 +VAbess+A+Attr:keahtes K ;
 +VAbess+A+Attr:ha K ; !SUB

LEXICON NominalFormsV9
 +Sup:žit K ; ! Rare form !!!

LEXICON NominalFormsC1
 +Inf:it K ;
 +Sup:eažžat K ; ! Rare form !!!
 +Actio+Nom:eapmi%> K ;
 +Actio+Nom:eapme%> K ; !SUB
 +Actio+Nom:an K ; ! shortened (reintro)
 +Actio+Gen:eami%> K ;
 +Actio+Gen:eame%> K ; !SUB
 +Actio+Gen:an K ; ! shortened (reintro?)
 +Actio+Acc:eami%> K ;
 +Actio+Acc:eame%> K ; !SUB
 +Actio+Acc:an K ; ! shortened (reintro?)
! +Actio:an ACTIOCOMPOUNDS ; !!via BOAHTIN and EAPMI
 +Actio+Ess:eame%> K ;
 +Actio+Ess:eami%> K ; !SUB
 +Actio+Ess:eami%>n K ; !SUB
 +Actio+Ess:eame%>n K ; !NOT-GG
 +Actio+Loc:eame%>s K ;
 +Actio+Loc:eami%>s K ;
 +Ger:ettiin K ;
 +Ger:ettiin%> PxC ;
 +PrfPrc:an K ;
 +VAbess:#keahttá K ;  
 +VAbess:#keahttájin K ; 
 +VAbess+A+Attr:#keahtes K ; !XXX Why # here? because of final-cons, (TO)
 +VAbess+A+Attr:#ha K ; !SUB
 +VAbess:#haga K ; !^NG^
 +VGen: K ;

LEXICON NominalFormsC2 !SUB
 +PrsPrc:eaddji@C.NeedNoun@ K ; !SUB
                            PRSPRCTOADJ ; !SUB



! ---------- !
! Derivation !
! ---------- !

LEXICON PRSPRCTOADJ !SUB ! This is for PrsPrc as Adj.
+A+Attr:%>eaddji # ; !SUB     !Can only be Attr.
!+A+Sg+Nom:%> # ; !SUB
!+A+Sg+Gen:%> # ; !SUB
!+A+Sg+Acc:%> # ; !SUB

!LEXICON DeverbalNounsV !nothing directed here right now
! DeverbalNounsBOAHTI ;
! DeverbalNounsDOHPPE- ;

LEXICON DeverbalNounsC
 DeverbalNounsMUITAL ;
 DeverbalNounsDOHPPEJ ;

LEXICON DeverbalNounsCTV
 DeverbalNounsMUITALTV ;
 DeverbalNounsDOHPPEJTV ;

LEXICON DeverbalNounsBOAHTI
! +Der2+Actor:¤»@C.NeedNoun@ ACTORder ;
 +Der2+Actor:¤» ACTORder ; ! no compound
! +Der2+Actor:¤»@C.NeedNoun@ DenominalNounsV ; !Not very usual
 +Der1+Der2+Der/las+A:»X2lass LAS ;
! +Der/hat:»X6hah'k JOHTOLAT ;  !Not very usual
 +Der3+Der/n:»m@C.NeedNoun@ BOAHTIN ;
 +Der3+Der/muš+N:»mušš@C.NeedNoun@ MUSH ;
 +Der1+Der/meahttun:»W8meahttu MEAHTTUN ;

LEXICON DeverbalNounsBOAHTALADDA
 +Der2+Actor:¤»@C.NeedNoun@ ACTORder ;
! +Der2+Actor:¤»@C.NeedNoun@ DenominalNounsV ; !Not very usual
 +Der1+Der2+Der/las+A:»X2lass LAS ;
 +Der3+Der/n:»m@C.NeedNoun@ BOAHTALADDAN ;
 +Der3+Der/muš+N:»mušš@C.NeedNoun@ MUSH ;
 +Der1+Der/meahttun:»W8meahttu MEAHTTUN ;

LEXICON DeverbalNounsDIEHTALADDA
 +Der2+Actor:¤»@C.NeedNoun@ ACTORTVder ;
! +Der2+Actor:¤»@C.NeedNoun@ DenominalNounsV ; !Not very usual
 +Der1+Der2+Der/las+A:»X2lass LAS ;
 +Der3+Der/n:»m@C.NeedNoun@ BOAHTALADDANTV ;
 +Der3+Der/muš+N:»mušš@C.NeedNoun@ MUSH ;
 +Der1+Der/meahttun:»W8meahttu MEAHTTUN ;

LEXICON DeverbalNounsDIEHTI
 +Der2+Actor:¤»@C.NeedNoun@ ACTORTVder ;
! +Der2+Actor:¤»@C.NeedNoun@ DenominalNounsV ; !Not very usual
 +Der1+Der2+Der/las+A:»X2lass LAS ;
 +Der3+Der/n:»m@C.NeedNoun@ BOAHTINTV ;
 +Der3+Der/muš+N:»mušš@C.NeedNoun@ MUSH ;
 +Der1+Der/meahttun:»W8meahttu MEAHTTUN ;


LEXICON DeverbalNounsDIEHTISHORT
 +Der2+Actor:¤»@C.NeedNoun@ ACTORTVder ;
! +Der2+Actor:¤»@C.NeedNoun@ DenominalNounsV ; !Not very usual
 +Der1+Der2+Der/las+A:»X2lass LAS ;
 +Der3+Der/n:»m@C.NeedNoun@ BOAHTINSHORTTV ;
 +Der3+Der/muš+N:»mušš@C.NeedNoun@ MUSH ;
 +Der1+Der/meahttun:»W8meahttu MEAHTTUN ;

LEXICON DeverbalNounsDIEHTILONGSHORT
 +Der2+Actor:¤»@C.NeedNoun@ ACTORTVder ;
! +Der2+Actor:¤»@C.NeedNoun@ DenominalNounsV ; !Not very usual
 +Der1+Der2+Der/las+A:»X2lass LAS ;
 +Der3+Der/n:»m@C.NeedNoun@ BOAHTINLONGSHORTTV ;
 +Der3+Der/muš+N:»mušš@C.NeedNoun@ MUSH ;
 +Der1+Der/meahttun:»W8meahttu MEAHTTUN ;

LEXICON DeverbalNounsDOHPPE-
 +Der3+Der/n:»m@C.NeedNoun@ BOAHTINTV ;
 +Der3+Der/muš+N:»mušš@C.NeedNoun@ MUSH ;
 +Der1+Der/meahttun:»X7meahttu MEAHTTUN ;
! +Der/hat:»hah'k JOHTOLAT ;  !Not very usual

LEXICON DeverbalNounsCIRRO-
 +Der3+Der/n:»m@C.NeedNoun@ BOAHTALADDAN ;
 +Der3+Der/muš+N:»mušš@C.NeedNoun@ MUSH ;
 +Der1+Der/meahttun:»X7meahttu MEAHTTUN ;
! +Der/hat:»hah'k JOHTOLAT ;  !Not very usual

LEXICON DeverbalNounsCIRROTV-
 +Der3+Der/n:»m@C.NeedNoun@ BOAHTALADDANTV ;
 +Der3+Der/muš+N:»mušš@C.NeedNoun@ MUSH ;
 +Der1+Der/meahttun:»X7meahttu MEAHTTUN ;
! +Der/hat:»hah'k JOHTOLAT ;  !Not very usual


LEXICON DeverbalNounsDOHPPEJ
! +Der2+Actor:»eaddji¤»@C.NeedNoun@ ACTORder ;
 +Der2+Actor:»eaddji¤» ACTORder ; ! no compound
! +Der2+Actor+Der2+Der/Dimin+N:»eaddjá»ž@C.NeedNoun@ DIMINC ; !Not very usual

LEXICON DeverbalNounsDOHPPEJTV
! +Der2+Actor:»eaddji¤»@C.NeedNoun@ ACTORTVder ;
 +Der2+Actor:»eaddji¤» ACTORTVder ; ! no compound
! +Der2+Actor+Der2+Der/Dimin+N:»eaddjá»ž@C.NeedNoun@ DIMINC ; !Not very usual

LEXICON DeverbalNounsMUITALTV
 +Der2+Der/eapmi:»@C.NeedNoun@ EAPMITV ;
 +Der3+Der/eamoš+N:»eapmo7š%>@C.NeedNoun@ EAMOSH ;
 +Der3+Der/amoš:»amo7š%>@C.NeedNoun@ AMOSH ;
 +Der1+Der/meahttun:»#meahttu MEAHTTUN ;
! +Der/us:»X1uss JOHTOLAT ;   !Not very usual

LEXICON DeverbalNounsMUITTASJTV
 +Der2+Der/eapmi:»@C.NeedNoun@ MUITTASJEAPMITV ;
 +Der3+Der/eamoš+N:»eapmo7š%>@C.NeedNoun@ EAMOSH ;
 +Der3+Der/amoš:»amo7š%>@C.NeedNoun@ AMOSH ;
 +Der1+Der/meahttun:»#meahttu MEAHTTUN ;
! +Der2+Actor:»eaddji¤»@C.NeedNoun@ ACTORTVder ;
  +Der2+Actor:»eaddji¤» ACTORTVder ; ! no compound
! +Der2+Actor+Der2+Der/Dimin+N:»eaddjá»ž@C.NeedNoun@ DIMINC ; !Not very usual

LEXICON DeverbalNounsMUITAL
 +Der2+Der/eapmi:»@C.NeedNoun@ EAPMI ;
 +Der3+Der/eamoš+N:»eapmo7š%>@C.NeedNoun@ EAMOSH ;
 +Der3+Der/amoš:»amo7š%>@C.NeedNoun@ AMOSH ;
 +Der1+Der/meahttun:»#meahttu MEAHTTUN ;
! +Der/us:»X1uss JOHTOLAT ;   !Not very usual

LEXICON DeverbalNounsMUITTASJ
 +Der2+Der/eapmi:»@C.NeedNoun@ MUITTASJEAPMI ;
 +Der3+Der/eamoš+N:»eapmo7š%>@C.NeedNoun@ EAMOSH ;
 +Der3+Der/amoš:»amo7š%>@C.NeedNoun@ AMOSH ;
 +Der1+Der/meahttun:»#meahttu MEAHTTUN ;
! +Der2+Actor:»eaddji¤»@C.NeedNoun@ ACTORder ;
  +Der2+Actor:»eaddji¤» ACTORder ; ! no compound
! +Der2+Actor+Der2+Der/Dimin+N:»eaddjá»ž@C.NeedNoun@ DIMINC ; !Not very usual


LEXICON DeverbalVerbsBOAHTI
 +Der1+Der/st+V:»W4st ALISTStem ;
 +Der1+Der/st+V+Der2+Der/alla+V:»W5stalla%> BOAHTALADDAStem ;
 +Der1+Der/st+V+Der2+Der/adda+V:»W5stadda%> BOAHTALADDAStem ;
 +Der1+Der/st+V+Der2+Der/alla+V:»W7stalla%> BOAHTALADDAStem ;
 +Der1+Der/st+V+Der2+Der/adda+V:»W7stadda%> BOAHTALADDAStem ;
 +Der1+Der/st+V+Der2+Der/ahtti+V+TV:»W4stahtti%> DIEHTIStem ;
 +Der1+Der/st+V+Der2+Der/asti+V:»W4stas'ti%> BOAHTALADDAStem ;
 +Der1+Der/st+V+Der2+Der/easti+V:»W4steas'ti%> BOAHTALADDAStem ;
 +Der1+Der/l+V:»l ALISTStem ;
 +Der1+Der/l+V+Der2+Der/adda+V:»W6ladda%> BOAHTALADDAStem ;
 +Der1+Der/l+V+Der2+Der/adda+V:»X2ladda%> BOAHTALADDAStem ;
 +Der1+Der/l+V+Der2+Der/ahtti+V+TV:»lahtti%> DIEHTIStem ;
 +Der1+Der/l+V+Der2+Der/asti+V:»las'ti%> BOAHTALADDAStem ;
 +Der1+Der/l+V+Der2+Der/easti+V:»leas'ti%> BOAHTALADDAStem ;
 +Der1+Der/h+V+TV:»X4h MUITALStem ;
 +Der1+Der/h+V+Der2+Der/alla+V:»Q4halla%> DIEHTALADDAStem ;
 +Der1+Der/h+V+Der2+Der/adda+V:»Q4hadda%> DIEHTALADDAStem ;
 +Der1+Der/h+V+Der2+Der/ahtti+V+TV:»X4hahtti%> DIEHTIStem ;
 +Der1+Der/h+V+Der2+Der/asti+V:»X4has'ti%> DIEHTALADDAStem ;
 +Der1+Der/h+V+Der2+Der/easti+V:»X4heas'ti%> DIEHTALADDAStem ;
 +Der1+Der2+Der/stuvva+V:»W7stuvva%> BOAHTIINCH ;
! +Der1+Der2+Der/halla+V+TV:»X6halla%> BOAHTIINCH ; !only transitives

LEXICON DeverbalVerbsDIEVVA
 +Der1+Der/st+V:»W4st ALISTStem ;
 +Der1+Der/st+V+Der2+Der/alla+V:»W5stalla%> BOAHTALADDAStem ;
 +Der1+Der/st+V+Der2+Der/adda+V:»W5stadda%> BOAHTALADDAStem ;
 +Der1+Der/st+V+Der2+Der/alla+V:»W7stalla%> BOAHTALADDAStem ;
 +Der1+Der/st+V+Der2+Der/adda+V:»W7stadda%> BOAHTALADDAStem ;
 +Der1+Der/st+V+Der2+Der/ahtti+V+TV:»W4stahtti%> DIEHTIStem ;
 +Der1+Der/st+V+Der2+Der/asti+V:»W4stas'ti%> BOAHTALADDAStem ;
 +Der1+Der/st+V+Der2+Der/easti+V:»W4steas'ti%> BOAHTALADDAStem ;
 +Der1+Der/l+V:»l ALISTStem ;
 +Der1+Der/l+V+Der2+Der/adda+V:»W6ladda%> BOAHTALADDAStem ;
 +Der1+Der/l+V+Der2+Der/adda+V:»X2ladda%> BOAHTALADDAStem ;
 +Der1+Der/l+V+Der2+Der/ahtti+V+TV:»lahtti%> DIEHTIStem ;
 +Der1+Der/l+V+Der2+Der/asti+V:»las'ti%> BOAHTALADDAStem ;
 +Der1+Der/l+V+Der2+Der/easti+V:»leas'ti%> BOAHTALADDAStem ;
 +Der1+Der/h+V+TV:»X4h MUITALStem ;
 +Der1+Der/h+V+Der2+Der/alla+V:»Q4halla%> DIEHTALADDAStem ;
 +Der1+Der/h+V+Der2+Der/adda+V:»Q4hadda%> DIEHTALADDAStem ;
 +Der1+Der/h+V+Der2+Der/ahtti+V+TV:»X4hahtti%> DIEHTIStem ;
 +Der1+Der/h+V+Der2+Der/asti+V:»X4has'ti%> DIEHTALADDAStem ;
 +Der1+Der/h+V+Der2+Der/easti+V:»X4heas'ti%> DIEHTALADDAStem ;
 +Der1+Der2+Der/stuvva+V:»W7stuvva%> BOAHTIINCH ;
! +Der1+Der2+Der/halla+V+TV:»X6halla%> BOAHTIINCH ; !only transitives
 +Der1+Der/d+V:»Q8d ALISTStem ;

LEXICON DeverbalVerbsBINDU
 +Der1+Der/l+V:»l ALISTStem ;
 +Der1+Der/l+V+Der2+Der/adda+V:»W6ladda%> BOAHTALADDAStem ;
 +Der1+Der/l+V+Der2+Der/adda+V:»X2ladda%> BOAHTALADDAStem ;
 +Der1+Der/l+V+Der2+Der/ahtti+V+TV:»lahtti%> DIEHTIStem ;
 +Der1+Der/l+V+Der2+Der/asti+V:»las'ti%> BOAHTALADDAStem ;
 +Der1+Der/l+V+Der2+Der/easti+V:»leas'ti%> BOAHTALADDAStem ;
 +Der1+Der/h+V+TV:»X4h MUITALStem ;
 +Der1+Der/h+V+Der2+Der/alla+V:»Q4halla%> DIEHTALADDAStem ;
 +Der1+Der/h+V+Der2+Der/adda+V:»Q4hadda%> DIEHTALADDAStem ;
 +Der1+Der/h+V+Der2+Der/ahtti+V+TV:»X4hahtti%> DIEHTIStem ;
 +Der1+Der/h+V+Der2+Der/asti+V:»X4has'ti%> DIEHTALADDAStem ;
 +Der1+Der/h+V+Der2+Der/easti+V:»X4heas'ti%> DIEHTALADDAStem ;
 +Der1+Der2+Der/stuvva+V:»W7stuvva%> BOAHTIINCH ;
! +Der1+Der2+Der/halla+TV+V:»X6halla%> BOAHTIINCH ; !only transitives
 +Der1+Der/d+V:»Q8d ALISTStem ;


LEXICON DeverbalVerbsBORRA
 +Der1+Der/st+V:»W4st MUITALStem ;
 +Der1+Der/st+V+Der2+Der/alla+V:»W5stalla%> DIEHTALADDAStem ;
 +Der1+Der/st+V+Der2+Der/adda+V:»W5stadda%> DIEHTALADDAStem ;
 +Der1+Der/st+V+Der2+Der/alla+V:»W7stalla%> DIEHTALADDAStem ;
 +Der1+Der/st+V+Der2+Der/adda+V:»W7stadda%> DIEHTALADDAStem ;
 +Der1+Der/st+V+Der2+Der/ahtti+V+TV:»W4stahtti%> DIEHTIStem ;
 +Der1+Der/st+V+Der2+Der/asti+V:»W4stas'ti%> DIEHTALADDAStem ;
 +Der1+Der/st+V+Der2+Der/easti+V:»W4steas'ti%> DIEHTALADDAStem ;
 +Der1+Der/l+V:»l MUITALStem ;
 +Der1+Der/l+V+Der2+Der/adda+V:»W6ladda%> DIEHTALADDAStem ;
 +Der1+Der/l+V+Der2+Der/adda+V:»X2ladda%> DIEHTALADDAStem ;
 +Der1+Der/l+V+Der2+Der/ahtti+TV:»lahtti%> DIEHTIStem ;
 +Der1+Der/l+V+Der2+Der/asti:»las'ti%> DIEHTALADDAStem ;
 +Der1+Der/l+V+Der2+Der/easti:»leas'ti%> DIEHTALADDAStem ;
 +Der1+Der/h+V+TV:»X4h MUITALStem ;
 +Der1+Der/h+V+Der2+Der/alla+V:»Q4halla%> DIEHTALADDAStem ;
 +Der1+Der/h+V+Der2+Der/adda+V:»Q4hadda%> DIEHTALADDAStem ;
 +Der1+Der/h+V+Der2+Der/ahtti+V+TV:»X4hahtti%> DIEHTIStem ;
 +Der1+Der/h+V+Der2+Der/asti+V:»X4has'ti%> DIEHTALADDAStem ;
 +Der1+Der/h+V+Der2+Der/easti+V:»X4heas'ti%> DIEHTALADDAStem ;
 +Der1+Der2+Der/stuvva+V:»W7stuvva%> BOAHTIINCH ;
 +Der1+Der2+Der/halla+V:»X6halla%> BOAHTIINCH ;
 +Der1+Der/d+V:»Q8d MUITALStem ;

LEXICON DeverbalVerbsBOLTU
 +Der1+Der/l+V:»l MUITALStem ;
 +Der1+Der/l+V+Der2+Der/adda+V:»W6ladda%> DIEHTALADDAStem ;
 +Der1+Der/l+V+Der2+Der/adda+V:»X2ladda%> DIEHTALADDAStem ;
 +Der1+Der/l+V+Der2+Der/ahtti+V+TV:»lahtti%> DIEHTIStem ;
 +Der1+Der/l+V+Der2+Der/asti+V:»las'ti%> DIEHTALADDAStem ;
 +Der1+Der/l+V+Der2+Der/easti+V:»leas'ti%> DIEHTALADDAStem ;
 +Der1+Der/h+V+TV:»X4h MUITALStem ;
 +Der1+Der/h+V+Der2+Der/alla+V:»Q4halla%> DIEHTALADDAStem ;
 +Der1+Der/h+V+Der2+Der/adda+V:»Q4hadda%> DIEHTALADDAStem ;
 +Der1+Der/h+V+Der2+Der/ahtti+V+TV:»X4hahtti%> DIEHTIStem ;
 +Der1+Der/h+V+Der2+Der/asti+V:»X4has'ti%> DIEHTALADDAStem ;
 +Der1+Der/h+V+Der2+Der/easti+V:»X4heas'ti%> DIEHTALADDAStem ;
 +Der1+Der2+Der/stuvva+V:»W7stuvva%> BOAHTIINCH ;
 +Der1+Der2+Der/halla+V:»X6halla%> BOAHTIINCH ;
 +Der1+Der/d+V:»Q8d MUITALStem ;


LEXICON DeverbalVerbsDIEHTI
 +Der1+Der/st+V:»W4st MUITALStem ;
 +Der1+Der/st+V+Der2+Der/alla+V:»W5stalla%> DIEHTALADDAStem ;
 +Der1+Der/st+V+Der2+Der/adda+V:»W5stadda%> DIEHTALADDAStem ;
 +Der1+Der/st+V+Der2+Der/alla+V:»W7stalla%> DIEHTALADDAStem ;
 +Der1+Der/st+V+Der2+Der/adda+V:»W7stadda%> DIEHTALADDAStem ;
 +Der1+Der/st+V+Der2+Der/ahtti+V+TV:»W4stahtti%> DIEHTIStem ;
 +Der1+Der/st+V+Der2+Der/asti+V:»W4stas'ti%> DIEHTALADDAStem ;
 +Der1+Der/st+V+Der2+Der/easti+V:»W4steas'ti%> DIEHTALADDAStem ;
 +Der1+Der/l+V:»l MUITALStem ;
 +Der1+Der/l+V+Der2+Der/adda+V:»W6ladda%> DIEHTALADDAStem ;
 +Der1+Der/l+V+Der2+Der/adda+V:»X2ladda%> DIEHTALADDAStem ;
 +Der1+Der/l+V+Der2+Der/ahtti+V+TV:»lahtti%> DIEHTIStem ;
 +Der1+Der/l+V+Der2+Der/asti+V:»las'ti%> DIEHTALADDAStem ;
 +Der1+Der/l+V+Der2+Der/easti+V:»leas'ti%> DIEHTALADDAStem ;
 +Der1+Der/h+V:»X4h MUITALStem ;
 +Der1+Der/h+V+Der2+Der/alla+V:»Q4halla%> DIEHTALADDAStem ;
 +Der1+Der/h+V+Der2+Der/adda+V:»Q4hadda%> DIEHTALADDAStem ;
 +Der1+Der/h+V+Der2+Der/ahtti+V+TV:»X4hahtti%> DIEHTIStem ;
 +Der1+Der/h+V+Der2+Der/asti+V:»X4has'ti%> DIEHTALADDAStem ;
 +Der1+Der/h+V+Der2+Der/easti+V:»X4heas'ti%> DIEHTALADDAStem ;
 +Der1+Der2+Der/stuvva+V:»W7stuvva%> BOAHTIINCH ;
 +Der1+Der2+Der/halla+V:»X6halla%> BOAHTIINCH ;

LEXICON DeverbalVerbsARVI
 +Der1+Der/st+V:»W4st COASKKITCnj ;
 +Der1+Der/st+V+Der2+Der/alla+V:»W5stalla%> ARVICnj ;
 +Der1+Der/st+V+Der2+Der/adda+V:»W5stadda%> ARVICnj ;
 +Der1+Der/st+V+Der2+Der/alla+V:»W7stalla%> ARVICnj ;
 +Der1+Der/st+V+Der2+Der/adda+V:»W7stadda%> ARVICnj ;
 +Der1+Der/st+V+Der2+Der/asti+V:»W4stas'ti%> ARVICnj ;
 +Der1+Der/st+V+Der2+Der/easti+V:»W4steas'ti%> ARVICnj ;
 +Der1+Der/l+V:»l COASKKITCnj ;
 +Der1+Der/l+V+Der2+Der/adda+V:»W6ladda%> ARVICnj ;
 +Der1+Der/l+V+Der2+Der/adda+V:»X2ladda%> ARVICnj ;
 +Der1+Der/l+V+Der2+Der/asti+V:»las'ti%> ARVICnj ;
 +Der1+Der/l+V+Der2+Der/easti+V:»leas'ti%> ARVICnj ;
 +Der1+Der2+Der/stuvva+V:»W7stuvva%> ARVICnj ;


LEXICON DeverbalVerbsDOHPPE
 +Der1+Der/st+V:»st MUITALStem ;
 +Der1+Der/st+V+Der2+Der/alla+V:»stalla%> DIEHTALADDAStem ;
 +Der1+Der/st+V+Der2+Der/adda+V:»stadda%> DIEHTALADDAStem ;
 +Der1+Der/st+V+Der2+Der/ahtti+V+TV:»stahtti%> DIEHTIStem ;
 +Der1+Der/st+V+Der2+Der/asti+V:»stas'ti%> DIEHTALADDAStem ;
 +Der1+Der/st+V+Der2+Der/easti+V:»steas'ti%> DIEHTALADDAStem ;
 +Der1+Der/h+V:»h MUITALStem ;
 +Der1+Der/h+V+Der2+Der/alla+V:»halla%> DIEHTALADDAStem ;
 +Der1+Der/h+V+Der2+Der/adda+V:»hadda%> DIEHTALADDAStem ;
 +Der1+Der/h+V+Der2+Der/ahtti+V+TV:»hahtti%> DIEHTIStem ;
 +Der1+Der/h+V+Der2+Der/asti+V:»has'ti%> DIEHTALADDAStem ;
 +Der1+Der/h+V+Der2+Der/easti+V:»heas'ti%> DIEHTALADDAStem ;
 +Der1+Der2+Der/stuvva+V:»stuvva%> BOAHTIINCH ;
 +Der1+Der2+Der/halla+V:»halla%> BOAHTIINCH ;
 +Der1+Der/d+V:»d MUITALStem ;

LEXICON DeverbalVerbsGILLE
 +Der1+Der/st+V:»st ALISTStem ;
 +Der1+Der/st+V+Der2+Der/alla+V:»stalla%> BOAHTALADDAStem ;
 +Der1+Der/st+V+Der2+Der/adda+V:»stadda%> BOAHTALADDAStem ;
 +Der1+Der/st+V+Der2+Der/ahtti+V+TV:»stahtti%> DIEHTIStem ;
 +Der1+Der/st+V+Der2+Der/asti+V:»stas'ti%> BOAHTALADDAStem ;
 +Der1+Der/st+V+Der2+Der/easti+V:»steas'ti%> BOAHTALADDAStem ;
 +Der1+Der/h+V:»h MUITALStem ;
 +Der1+Der/h+V+Der2+Der/alla+V:»halla%> DIEHTALADDAStem ;
 +Der1+Der/h+V+Der2+Der/adda+V:»hadda%> DIEHTALADDAStem ;
 +Der1+Der/h+V+Der2+Der/ahtti+V+TV:»hahtti%> DIEHTIStem ;
 +Der1+Der/h+V+Der2+Der/asti+V:»has'ti%> DIEHTALADDAStem ;
 +Der1+Der/h+V+Der2+Der/easti+V:»heas'ti%> DIEHTALADDAStem ;
 +Der1+Der2+Der/stuvva+V:»stuvva%> BOAHTIINCH ;
 +Der1+Der/d+V:»d ALISTStem ;

LEXICON DeverbalVerbsBORGE
 +Der1+Der/st+V:»st COASKKITCnj ;
 +Der1+Der/st+V+Der2+Der/alla+V:»stalla%> ARVICnj ;
 +Der1+Der/st+V+Der2+Der/adda+V:»stadda%> ARVICnj ;
 +Der1+Der/st+V+Der2+Der/asti+V:»stas'ti%> ARVICnj ;
 +Der1+Der/st+V+Der2+Der/easti+V:»steas'ti%> ARVICnj ;
 +Der1+Der2+Der/stuvva+V:»stuvva%> ARVICnj ;



LEXICON DeverbalVerbsMUITAL
 +Der2+Der/ahtti+V+TV:»ahtti%> DIEHTIStem ;
 +Der2+Der/alla+V:»X1alla%> DIEHTALADDAStem ;
 +Der2+Der/adda+V:»X1adda%> DIEHTALADDAStem ;
 +Der2+Der/asti+V:»as'ti%> DIEHTALADDAStem ;
 +Der2+Der/easti+V:»eas'ti%> DIEHTALADDAStem ;

LEXICON DeverbalVerbsVUORDIL
 +Der2+Der/ahtti+V+TV:»ahtti%> DIEHTIStem ;
 +Der2+Der/adda+V:»X1adda%> DIEHTALADDAStem ;
 +Der2+Der/asti+V:»as'ti%> DIEHTALADDAStem ;
 +Der2+Der/easti+V:»eas'ti%> DIEHTALADDAStem ;


LEXICON DeverbalVerbsALIST
 +Der2+Der/ahtti+V+TV:»ahtti%> DIEHTIStem ;
 +Der2+Der/alla+V:»X1alla%> BOAHTALADDAStem ;
 +Der2+Der/adda+V:»X1adda%> BOAHTALADDAStem ;
 +Der2+Der/asti+V:»as'ti%> BOAHTALADDAStem ;
 +Der2+Der/easti+V:»eas'ti%> BOAHTALADDAStem ;

LEXICON DeverbalVerbsSUOTNJAL
 +Der2+Der/ahtti+V+TV:»ahtti%> DIEHTIStem ;
 +Der2+Der/adda+V:»X1adda%> BOAHTALADDAStem ;
 +Der2+Der/asti+V:»as'ti%> BOAHTALADDAStem ;
 +Der2+Der/easti+V:»eas'ti%> BOAHTALADDAStem ;

LEXICON DeverbalVerbsBOTNJAS
 +Der2+Der/alla+V:»X1alla%> BOAHTALADDAStem ;
 +Der2+Der/adda+V:»X1adda%> BOAHTALADDAStem ;

LEXICON DeverbalVerbsLASSAN
 +Der2+Der/adda+V:»X1adda%> BOAHTALADDAStem ;

LEXICON DeverbalVerbsCOASKKIT
 +Der2+Der/alla+V:»X1alla%> ARVICnj ;
 +Der2+Der/adda+V:»X1adda%> ARVICnj ;
 +Der2+Der/asti+V:»as'ti%> ARVICnj ;
 +Der2+Der/easti+V:»eas'ti%> ARVICnj ;

LEXICON DeverbalVerbsARVIL
 +Der2+Der/adda+V:»X1adda%> ARVICnj ;
 +Der2+Der/asti+V:»as'ti%> ARVICnj ;
 +Der2+Der/easti+V:»eas'ti%> ARVICnj ;






! -------
! Clitics
! -------

LEXICON K
 ENDLEX ;
 +Qst:#go ENDLEX ;  	  !^C^ !I removed the Circ symbol from these two, as they are common.
 +Foc/naj+Qst:#naigo ENDLEX ;  !^C^
 +Qst+Foc/son:#goson ENDLEX ;  !^C^
 +Foc/ge:#ge ENDLEX ;	 !^C^ !Alternatively, the K lexicon may be done at PL as a compound lexicon
 +Foc/gen:#gen ENDLEX ;  !^C^ ! Also, the symbol should be ^L^ (large), rather than ^-C-^
 +Foc/ges:#ges ENDLEX ;  !^C^ ! Attested for 'muges'. Others?
 +Foc/gis:#gis ENDLEX ;  !^C^ ! Means same as ges and is maybe more common
 +Foc/naj:#nai ENDLEX ;	 !^C^
 +Foc/ba:#ba ENDLEX ;    !^C^
 +Foc/ban:#ban ENDLEX ;  !^C^
 +Foc/be:#be ENDLEX ;    !^C^
 +Foc/hal:#hal ENDLEX ;  !^C^  ! XXX Is this required?
 +Foc/han:#han ENDLEX ;  !^C^
 +Foc/bat:#bat ENDLEX ;  !^C^
 +Foc/son:#son ENDLEX ;  !^C^  ! makkárson
 +Foc/ba:#ba#hal ENDLEX ;    !^C^
 +Foc/be:#be#hal ENDLEX ;    !^C^
 +Foc/ba:#ba#han ENDLEX ;    !^C^
 +Foc/be:#be#han ENDLEX ;    !^C^
 +Foc/ba:#ba#son ENDLEX ;    !^C^
 +Foc/be:#be#son ENDLEX ;    !^C^


LEXICON K-son
! K ;
 +Foc/son:#son ENDLEX ; !^C^
 +Foc/hal:#hal ENDLEX ;  !^C^  ! XXX Is this required?
 +Foc/bat:#bat ENDLEX ;  !^C^
 +Foc/ba:#ba ENDLEX ;    !^C^
 +Foc/be:#be ENDLEX ;    !^C^
 +Foc/ba:#ba#hal ENDLEX ;    !^C^
 +Foc/be:#be#hal ENDLEX ;    !^C^
 +Foc/ba:#ba#han ENDLEX ;    !^C^
 +Foc/be:#be#han ENDLEX ;    !^C^
 +Foc/ba:#ba#son ENDLEX ;    !^C^
 +Foc/be:#be#son ENDLEX ;    !^C^
 ENDLEX ;
! This is a Continuation Class for Interrogative Pronouns and Adverbs like
! gii(son), gosa(son) etc.. These have now been added to the lexicon(s).
! I tentatively direct it to K, so that they have #son plus the K clitics.
!outcommented K, added bat and hal (TO), makkárhal, makkárbat

LEXICON ENDLEX
 @D.NeedNoun.ON@ # ;
! @D.Need3Part.ON@ # ; !3part
! This ENDLEX business in order to remove illegal compounds.
!Distributed under the terms of the GNU General Public License version 2 
! or any later version.

! ===== !
! Verbs !
! ===== !

! ToC
! ---

! Negative verbs
! Copula
! Stray forms+
! Main verbs

! -------------- !
! Negative verbs !
! -------------- !

LEXICON Negativeverb

ii+V+IV+Neg:0 negmood ;

LEXICON negmood
+Ind:0 negind ;
+Imprt:0 negimp ;
+Sup:0 negsup ;

LEXICON negind
+Sg1:%>in K ;
+Sg2:%>it K ;
+Sg3:%>ii K ;
+Du1:%>ean K ;
+Du2:eahkki%> K ; !SUB !Polmak dialect
+Du2:eahppi%> K ;
+Du3:eaba%> K ;
+Du3:eava%> K ; !SUB !Kárášjohka dialect
+Pl1:%>eat K ;
+Pl1:%>eap9 K ; !SUB !Skániid dialect
+Pl2:ehpe%>t K ;
+Pl3:%>eai K ;

LEXICON negimp
+Sg1:allo%>n K ;
+Sg2:ale%> K ;
+Sg3:allo%>s K ;
+Du1:al'lu%> K ;
+Du2:al'li%> K ;
+Du3:allo%>ska K ;
+Pl1:allo%>t K ;
+Pl2:alle%>t K ;
+Pl3:allo%>set K ;

LEXICON negsup
+Sg1:ama%>n K ;
+Sg2:ama%>t K ;
+Sg3:ama%>s K ;
+Du1:ama%>me K ;
+Du2:ama%>de K ;
+Du3:ama%>ska K ;
+Pl1:ama%>met K ;
+Pl2:ama%>det K ;
+Pl3:ama%>set K ;

! ------ !
! Copula !
! ------ !

LEXICON Copula ! Dividing into finite and infinite
leat+V+IV:l Finitecop ;
leat+V+IV:l Infinitecop ;

LEXICON Finitecop ! Removed %>, they blocked diphtsim^pl
+Ind+Prs:0 Prscop ;
+Ind+Prs+ConNeg:%>eat K ;
+Ind+Prt:0 Prtcop ;
+Cond+Prs:ivčče%> CondC ; ! regular cond, pointer to 3syll paradigm
+Cond+Prs:ivččo%> PrtV ;  ! alternate cond, pointer to 2syll par !SUB
+Cond+Prs+Sg3:ivčče%> K ; ! special cond for Sg3 !SUB
+Pot+Prs+Sg3:%>eaš K ;    ! ^NG^ all Pot pointers copied from sme-lex
+Pot+Prs+Sg3:%>eš K ; 
+Pot+Prs+ConNeg:%>eaš K ; ! ^NG^
+Pot+Prs+ConNeg:%>eš K ; 
+Pot+Prs:eažža%> PotPrsV ;
+Pot+Prt:eažža%> PrtV ;
+Imprt:0 Impcop ;
+Imprt+ConNeg:eage%> K ;
+Imprt+ConNegII:ehko%> K ;

! The boundary marks in the following 4 lexica were removed, as result of
! the discussion.
LEXICON Prscop
+Sg1:%>ean K ;
+Sg2:%>eat K ;
+Sg3:%>ea K ;
+Du1:etne%> K ;
+Du1:edne%> K ; ! ^NG^
+Du2:eahppi%> K ;
+Du3:eaba%> K ;
+Pl1:%>eat K ;
+Pl2:ehpe%>t K ;
+Pl3:%>eat K ;

LEXICON Prtcop
+Sg1:edje%>n K ;
+Sg2:edje%>t K ;
+Sg3:%>ej K ;
+Sg3:%>eaj K ; ! ^NG^
+Du1:ejmme%> K ;
+Du2:ejdde%> K ;
+Du3:ejgga%> K ;
+Du3:eajgga%> K ; ! ^NG^
+Pl1:ejmme%>t K ;
+Pl2:ejdde%>t K ;
+Pl3:edje%> K ;

LEXICON Impcop
+Sg1:ehko%>n K ;
+Sg2:eage%> K ;
+Sg3:ehko%>s K ;
!+Sg3:%>eaj K ; !This is not right
+Du1:eadnu%> K ; ! NOT-KJ
+Du1:eahkku%> K ;	! NOT-GG
+Du2:eahkki%> K ;
+Du3:ehko%>ska K ;
+Pl1:ehko%>t K ;	! NOT-GG
+Pl1:eatno%>t K ; ! NOT-KJ
+Pl2:ehke%>t K ;
+Pl3:ehko%>set K ;

LEXICON Infinitecop
+Inf:eahki%>t K ; ! ^NG^
+Inf:eahke%>t K ; !SUB
+Inf:%>eat K ;
+Actio:eahki%>n K ;
+Actio+Ess:eame%>n K ;	! NOT-GG
+Actio+Ess:eame%> K ;		! NOT-KJ
+Actio+Ess:eahki%>me K ;		! ^NG^
+Actio+Loc:eame%>s K ;
+PrfPrc:%>ean K ; ! ^NG^
+PrfPrc:eama%>š K ;
+PrfPrc:eama%>šan K ; ! ^NG^

! ----------- !
! Stray forms !
! ----------- !

LEXICON STRAYFORMS

sorjankeahttá+V+IV+Abess:sorjan%>keahttá # ; ! Abess without verb.

! These forms added for the dictionary:

huraidit+V+IV+VGen:hurat K ;
huraidit+V+IV+Ind+Prs+ConNeg:hurat K ;
huraidit+V+IV+Imprt+Sg2:hurat K ;
háliidit+V+TV+VGen:hálit K ;
háliidit+V+TV+Ind+Prs+ConNeg:hálit K ;
háliidit+V+TV+Imprt+Sg2:hálit K ;

! ---------- !
! Main verbs !
! ---------- !

LEXICON VerbRoot
abmet:abme DOHPPE ;
aborteret:abortere GILLE ; ! ^LOAN
addit:addi DIEHTI ;
ageret:agere GILLE ; ! ^LOAN
ahtanuššat:ahtanušša DIEVVA ;
aiddostahttit:aiddo7stahtti HAHTTIT ;
ak^krediteret:ak^kreditere DOHPPE ; ! ^LOAN NOR
aksepteret:akseptere DOHPPE ; ! ^LOAN NOR
aktiviseret:aktivisere DOHPPE ; ! ^LOAN
akšoneret:akšonere GILLE ; ! ^LOAN
akšuneret:akšunere GILLE ; ! ^LOAN
albmadit:albmad MUITTASJ ;
al0dat:al'da DIEVVA ;
alfabetiseret:alfabetisere DOHPPE ; ! ^LOAN
alidit:alid MUITAL ;
alli^eret:alli^ere GILLE ; ! ^LOAN
almmustahttit:almmustahtti HAHTTIT ;
anašit:anaš MUITTASJ ;
anonymiseret:anonymisere DOHPPE ; ! ^LOAN
arkiveret:arkivere DOHPPE ; ! ^LOAN
arrangeret:arrangere DOHPPE ; ! ^LOAN
ar0vat:ar'va DIEVVA ;
ar0vit:ar'vi ARVI ;
asfalteret:asfaltere DOHPPE ; ! ^LOAN
assimileret:assimilere DOHPPE ; ! ^LOAN
as0tat:as'ta BORRA ;
atnit:atni DIEHTI ;
attesteret:attestere DOHPPE ; ! ^LOAN
attestit:atte7st MUITAL ;
badjánit:badján LASSAN ;
bagadallat:bagadalla DIEHTALADDA ;
bai0kit:bajki DIEHTI ;
bal0dit:bal'di DIEHTI ;
bal0lat:bal'la GILLE ; !SUB !XXXWhat is this?
ballat:balla MAHTI ;
ballát:ballá CIRRO ;
barberet:barbere DOHPPE ; ! ^LOAN
bar0dit:bar'di DIEHTI ;
bar0gat:bar'ga BORRA ; ! TV!
barggahit:barggah MUITAL ;
basadit:basad BALAT ;
bassaladdat:bassaladda DIEHTALADDA ;
bassat:bassa BORRA ;
bassit:bassi DIEHTILONGSHORT ;
batnit:batni DIEHTI ;
beah0kit:beah'ki BOAHTI ;
beahtahallat:beahtahalla RAIMMAHALLA ;
bearrat:bearra BORRA ;
beasahit:beasah MUITAL ;
beaskidit:beaskid MUITAL ;
beassat:beassa DIEVVA ;
beroštit:berošt ALIST ;
berret:berre GILLE ;
bid0jat:bid'ja BORRA ;
bieggat:biegga ARVI ;
bieguhit:bieguh MUITAL ;
biekkadit:biekkad BONJAT ;
biekkahit:biekkah MUITAL ;
bierggastit:bierggast MUITAL ;
biev0lat:biev'la DIEVVA ;
bih0cut:bih'cu ALLU ;
bih0tit:bih'ti BOAHTI ;
biidnašuvvat:biidnaš UVVA ;
biinnidit:bijnnid MUITAL ;
bilidit:bilid MUITAL ;
billahuvvat:billah UVVA ;
billašuvvat:billaš UVVA ;
billistit:billist BONJAT ;
bir0cut:bir'cu ALLU ;
birget:birge GILLE ;
bissostit:bissost MUITAL ;
bivaldit:bivald COASKKIT ;
bivastuvvat:bivast UVVA ;
bivvat:bivva DIEVVA ;
biđđit:biđđi DIEHTI ;
bláđet:bláđe GILLE ;
boah0tit:boah'ti BOAHTI ;
boarásmit:boarásm JORGGIID ;
boarásmuvvat:boarásm UVVA ;
bohciidit:bohcijd JORGGIID ;
boh0kat:boh'ka BORRA ;
bohkosit:bohkos BOTNJAS ;
bohtanit:bohtan LASSAN ;
bok0tit:bok'ti DIEHTI ;
boltasit:boltas BOTNJAS ;
boradit:borad MUITAL ;
bor0dit:bor'di DIEHTI ;
boret:bore DOHPPE ;
bor0gat:bor'ga BORRA ;
borggadit:borggad BONJAT ;
borggistit:borggist ALIST ;
borgguhit:borgguh BONJAT ;
borjjastit:borjjast ALIST ;
borralit:borral VUORDIL ;
borrat:borra BORRA ;
bossut:bossu BOLTU ;
bos0tit:bos'ti DIEHTI ;
botkalit:botkal BONJAT ;
botkkodit:botkkod BONJAT ;
botkkuhit:botkkuh MUITTASJ ;
botnit:botni DIEHTI ;
botnjat:botnja BORRA ;
bovret:bovre DOHPPE ;
boŋ0kit:boŋ'ki BOAHTI ;
buhttet:buhtte DOHPPE ;
buk0tit:buk'ti DIEHTI ;
bul0žut:bul'žu ALLU ;
buoh0cat:buoh'ca BORRA ;
buoi0dut:buoj'du DIEVVA ;
buokčalit:buokčal SUOTNJAL ;
buolašit:buolaš MUITTASJ ;
buol0lit:buolli BOAHTI ;
buorránit:buorrán LASSAN ;
buorástahttit:buorástahtti HAHTTIT ;
buozastit:buozast ALIST ;
buođđut:buođđu BORRA ;
bures#sivdnidit:bures#sivdnid MUITAL ;
buvihit:buvih MUITAL ;
buvvánit:buvván LASSAN ;
buđaldit:buđald BEAGASJ ;
báddet:bádde DOHPPE ;
bágget:bágge DOHPPE ;
báh0cit:báh'ci BOAHTI ;
báhkadit:báhkad MUITAL ;
báhkkanit:báhkkan LASSAN ;
báibmat:bájbma BORRA ;
báidnit:bájdni DIEHTI ;
bái0tit:báj'ti BOAHTI ;
bál0gat:bál'ga DIEVVA ;
bálkestit:bálkest MUITAL ;
bál0kut:bál'ku BOLTU ;
bálkásit:bálkás BOTNJAS ;
bállet:bálle FERTE ;
bálvalit:bálval VUORDIL ;
bárgidit:bárgid MUITAL ;
bártidit:bártid ALIST ;
báv0kit:báv'ki BOAHTI ;
bávkkihit:bávkkih BEAGASJ ;
bávččagit:bávččag JORGGIID ;
bávččastit:bávččast ALIST ;
cah0kat:cah'ka DIEVVA ;
cahkkehit:cahkkeh MUITAL ;
ceagganit:ceaggan LASSAN ;
ceaggát:ceaggá CIRRO ;
cegget:cegge DOHPPE ;
cir0gut:cir'gu BINDU ;
civ0kit:civ'ki BOAHTI ;
coahkkit:coahkki BOAHTI ;
cuiget:cujge GILLE ;
cum0mestit:cum'mest MUITAL ;
cuvket:cuvke DOHPPE ;
cábadit:cábad BONJAT ;
dadjalit:dadjal VUORDIL ;
dad0jat:dad'ja BORRA ;
dad0jat:dadd'ja BORRA ; !SUB
dagahit:dagah MUITAL ;
daguhit:daguh MUITTASJ ;
dah0kat:dah'ka BORRA ;
darvvihit:darvvih MUITAL ;
deaddelit:deadde7l VUORDIL ; !SUB
deai0vat:deaj'va BORRA ;
dearpalit:dearpal VUORDIL ;
dearvvahit:dearvvah MUITAL ;
dearvvašnuvvat:dearvvašn UVVA ;
deattastit:deattast MUITAL ;
deav0dit:deav'di DIEHTI ;
debatteret:debattere DOHPPE ; ! ^LOAN
debuteret:debutere DOHPPE ; ! ^LOAN
de^graderet:de^gradere DOHPPE ; ! ^LOAN
demo^kratiseret:demo^kratisere DOHPPE ; ! ^LOAN
denet:dene GILLE ;
desentraliseret:desentralisere DOHPPE ; ! ^LOAN  NOR
des^infiseret:des^infisere DOHPPE ;   ! ^LOAN NOR
dieh0tit:dieh'ti MAHTI ;
digaštallat:digaštalla DIEHTALADDA ;
digitaliseret:digitalisere DOHPPE ; ! ^LOAN
diktet:dikte GILLE ;
dinet:dine DOHPPE ;
dis^krimineret:dis^kriminere DOHPPE ; ! ^LOAN
diskuteret:diskutere GILLE ; ! ^LOAN
dispenseret:dispensere GILLE ; ! ^LOAN
disponeret:disponere DOHPPE ; ! ^LOAN
dis^tribu^eret:dis^tribu^ere DOHPPE ; ! ^LOAN
divodit:divod BONJAT ;
divrrašit:divrraš MUITTASJ ;
divrudit:divrud MUITAL ;
div0rut:div'ru ALLU ;
divuhit:divuh MUITAL ;
diŋgot:diŋgo DOHPPE ; 
dišket:diške DOHPPE ;
diš0kut:diš'ku BOLTU ;
diđoštit:diđošt MUITAL ;
doah0put:doah'pu DEAKCU ;
doaibmat:doajbma DIEVVA ;
doaimmahit:doajmmah MUITAL ;
doaladit:doalad BONJAT ;
doallat:doalla BORRA ; ! Not III-II alternation
doapmat:doapma DIEVVA ;
doarggistit:doarggist ALIST ;
doarjalit:doarjal VUORDIL ;
doarridit:doarrid MUITAL ;
doaškalit:doaškal BONJAT ;
doaš0kut:doaš'ku DEAKCU ;
dod0jit:dod'ji DIEHTI ;
dohkket:dohkke GILLE ;
dohppehallat:dohppehalla RAIMMAHALLA ;
dohppehit:dohppeh MUITAL ;
dohppestit:dohppest MUITAL ;
doi0dit:doj'di DIEHTI ;
dokumenteret:dokumentere DOHPPE ; ! ^LOAN
dolastaddat:dolastadda BOAHTALADDA ;
dolastallat:dolastalla BOAHTALADDA ;
domineret:dominere DOHPPE ; ! ^LOAN
doneret:donere DOHPPE ; ! ^LOAN
dorjet:dorje DOHPPE ;
dov0dat:dov'da BORRA ;
dovddahit:dovddah MUITAL ;
dovddiidahttit:dovddiidahtti HAHTTIT ;
dramatiseret:dramatisere DOHPPE ; ! ^LOAN
duhppet:duhppe DOHPPE ;
duhtadit:duhtad MUITAL ;
duktet:dukte DOHPPE ;
duldehit:duldeh MUITAL ;
duldet:dulde GILLE ;
dulvadit:dulvad MUITAL ;
dul0vat:dul'va DIEVVA ;
duoguštit:duogušt MUITAL ;
duogŋat:duogŋa BORRA ;
duohččat:duohčča BORRA ;
duol0dat:duol'da DIEVVA ;
duolddadit:duolddad BONJAT ;
duolddahit:duolddah MUITAL ;
duos0tat:duos'ta BORRA ;
duos0tut:duos'tu DEAKCU ;
duppalas0tit:duppalas'ti DIEHTALADDA ;
durddidit:durddid MUITAL ;
dustet:duste DOHPPE ;
duš0šat:duš'ša DIEVVA ;
dádjadit:dádjad ALIST ;
dáh0kut:dáh'ku DAHTU ;
dáhpet:dáhpe DOHPPE ;
dái0dit:dáj'di GALGA ;
dáikkihit:dájkkih ALIST ;
dájáskit:dájásk BEAGASJ ;
dállet:dálle DOHPPE ;
dánset:dánse DOHPPE ;
dán0sut:dán'su BOLTU ;
dápmat:dápma BORRA ;
dárbbahit:dárbbah MUITTASJ ;
dár0jut:dár'ju DAHTU ;
dárkilas0tit:dárkilas'ti DIEHTALADDA ;
dárkkuhit:dárkkuh BONJAT ;
dárpmehuvvat:dárpme7h UVVA ;
dárránit:dárrán LASSAN ;
dárustit:dárust ALIST ;
dássádallat:dássádalla DIEHTALADDA ;
eahpidit:eahpid MUITAL ;
ealihit:ealih MUITAL ;
eallit:ealli BOAHTILONGSHORT ;
earránit:earrán LASSAN ;
effektiviseret:effektivisere DOHPPE ; ! ^LOAN
eksamineret:eksaminere DOHPPE ; ! ^LOAN NOR
eks^kluderet:eks^kludere DOHPPE ; ! ^LOAN NOR
eks^perimenteret:eks^perimentere GILLE ;  ! ^LOAN NOR
eks^ploderet:eks^plodere GILLE ; ! ^LOAN NOR
eksporteret:eksportere DOHPPE ; ! ^LOAN NOR
eks^propri^eret:eks^propri^ere DOHPPE ; ! ^LOAN NOR
erret:erre DOHPPE ;
etableret:etablere DOHPPE ; ! ^LOAN
evangeliseret:evangelisere DOHPPE ; ! ^LOAN
faktureret:fakturere DOHPPE ; ! ^LOAN
fal0lehit:fal'leh MUITAL ;
falástallat:falástalla BOAHTALADDA ;
faláštallat:faláštalla BOAHTALADDA ;
fanahit:fanah MUITAL ;
fantaseret:fantasere GILLE ; ! ^LOAN NOR
fas0kut:fas'ku BOLTU ;
faŋuhit:faŋuh BONJAT ;
fearrat:fearra BORRA ;
feret:fere GILLE ;
fertet:ferte FERTE ;
fierbmut:fierbmu DEAKCU ;
fierpmástallat:fierpmástalla DIEHTALADDA ;
fierrut:fierru DEAKCU ;
fiilet:fijle DOHPPE ;
fileteret:filetere DOHPPE ; ! ^LOAN
fillet:fille DOHPPE ;
fir0restit:fir'rest MUITAL ;
firtet:firte BORGE ;
fitnat:fitna DIEVVA ;
flirtet:flirte DOHPPE ; ! ^LOAN
formuleret:formulere DOHPPE ; ! ^LOAN
fuobmát:fuobmá DOHPPE ;
fuomášit:fuomáš MUITTASJ ;
fáhtet:fáhte DOHPPE ;
fái0put:fáj'pu BOLTU ;
fál0lat:fálla BORRA ;
fámohuhttit:fámo7huhtti HAHTTIT ;
fápmudit:fápmud MUITAL ;
fárret:fárre GILLE ;
fávlánit:fávlán LASSAN ;
gah0čat:gah'ča BORRA ;
gahččat:gahčča DIEVVA ;
gaikkihit:gajkkih MUITTASJ ;
gaikánit:gajkán LASSAN ;
gaivát:gajvá DOHPPE ;
gak0cut:gak'cu ALLU ;
galbmit:galbmi ARVI ;
galbmot:galbmo BASSO ;
galbmot:galbmo GILLE ;
gal0gat:gal'ga GALGA ;
galjidit:galjid MUITAL ;
gal0kat:gal'ka DIEVVA ;
gal0ledit:gal'led MUITAL ;
gal0lehit:gal'leh MUITAL ;
gallet:galle DOHPPE ;
gal0lánit:gal'lán LASSAN ;
galmmihit:galmmih MUITAL ;
garahit:garah MUITAL ;
garvilit:garvil VUORDIL ;
gaskkalduhttit:gaskkalduhtti HAHTTIT ;
gaskkalduvvat:gaskkald UVVA ;
gazzat:gazza BORRA ;
geahčadit:geahčad BONJAT ;
geahčastit:geahčast MUITAL ;
geahččalit:geahččal VUORDIL ;
geahččat:geahčča BORRA ;
geai0dit:geaj'di DIEHTI ;
geal0dit:geal'di DIEHTI ;
geardduhit:geardduh BONJAT ;
gearjidit:gearjid MUITAL ;
geassit:geassi DIEHTI ;
geassádit:geassád ALIST ;
geavahit:geavah MUITAL ;
geavvadit:geavvad MUITAL ;
geavvat:geavva DIEVVA ;
geažuhit:geažuh MUITAL ;
gefot:gefo BASSO ;
gerget:gerge DOHPPE ;
gevret:gevre DOHPPE ;
giddanit:giddan LASSAN ;
giddet:gidde DOHPPE ;
giebahuhttit:giebahuhtti HAHTTIT ;
giehtaguššat:giehtagušša BORRA ;
gielistit:gielist MUITAL ;
gier0dat:gier'da BORRA ;
gievrudit:gievrud MUITAL ;
gii0tit:gij'ti DIEHTI ;
giktalit:giktal VUORDIL ;
gik0tit:gik'ti DIEHTI ;
gillet:gille GILLE ;
gilvalit:gilval SUOTNJAL ;
gilvvohallat:gilvvohalla RAIMMAHALLA ;
girdilit:girdil SUOTNJAL ;
gir0dit:gir'di BOAHTI ;
girdnut:girdnu DAHTU ;
girjet:girje GILLE ;
girkostallat:girkostalla BOAHTALADDA ;
goah0cat:goah'ca BORRA ;
goaikkihit:goajkkih BEAGASJ ;
goai0kut:goaj'ku DIEVVA ;
goai0vut:goaj'vu DEAKCU ;
goallostit:goallo7st MUITAL ;
goal0lut:goallu DIEVVA ;
goaridit:goarid MUITAL ;
goar0jut:goar'ju DIEVVA ;
goarrut:goarru BORRA ;
goastadit:goastad MUITAL ;
goas0tat:goas'ta DIEVVA ;
goasttidit:goasttid MUITAL ;
goazastit:goazast MUITAL ;
goddit:goddi DIEHTI ;
goh0cit:goh'ci DIEHTI ;
goh0pat:goh'pa BORRA ;
goi0kat:goj'ka DIEVVA ;
gok0čat:gok'ča BORRA ;
golgadit:golgad MUITAL ;
gorgŋet:gorgŋe GILLE ;
gossat:gossa DIEVVA ;
gosádit:gosád BEAGASJ ;
govdet:govde DOHPPE ;
gov0dut:gov'du ALLU ;
govket:govke DOHPPE ;
govssahallat:govssahalla RAIMMAHALLA ;
govvet:govve DOHPPE ;
gođđat:gođđa DIEVVA ;
graderet:gradere DOHPPE ; ! ^LOAN
guhkidit:guhkid MUITAL ;
guitet:gujte DOHPPE ;
gulahit:gulah MUITAL ;
gullat:gulla BORRA ; ! changed from gul'lat, TT.
gullot:gullo BASSO ;
gumppostit:gumppo7st MUITAL ; !SUB
guohcagit:guohcag JORGGIID ;
guohpput:guohppu DIEVVA ;
guoh0tut:guoh'tu DIEHTILONGSHORT ;
guoimmuhit:guojmmuh MUITAL ;
guolehuvvat:guole7h UVVA ;
guolástit:guolást ALIST ;
guorahaddat:guorahadda DIEHTALADDA ;
guorahallat:guorahalla DIEHTALADDA ;
guorranit:guorran LASSAN ;
guorrasit:guorras BOTNJAS ;
guorrat:guorra BORRA ;
guor0sat:guor'sa DIEVVA ;
guoskkahit:guoskkah MUITAL ;
guovdilas0tit:guovdilas'ti DIEHTALADDA ;
guovllastit:guovllast MUITAL ;
guođahit:guođah MUITAL ;
guođohit:guođo7h MUITAL ;
gur0put:gur'pu DAHTU ;
gurret:gurre DOHPPE ;
gužžat:gužža BORRA ;
gádjalit:gádjal VUORDIL ;
gáhkket:gáhkke DOHPPE ;
gáh0tat:gáh'ta BORRA ;
gáhččat:gáhčča DIEVVA ;
gáibidit:gájbid MUITAL ;
gál0gat:gál'ga BORRA ;
gál0lit:gálli BOAHTI ;
gánnáhit:gánnáh ALIST ;
gárgidit:gárgid ALIST ;
gárrat:gárra BORRA ;
gár0tat:gár'ta DIEVVA ;
gárvodit:gárvod ALIST ;
gárvvohit:gárvvo7h MUITAL ;
gáržudit:gáržud MUITAL ;
gásttašit:gásttaš MUITTASJ ;
gávastit:gávast ALIST ;
gávdnat:gávdna BORRA ;
gávdnot:gávdno BASSO ;
gávnnadit:gávnnad BONJAT ;
gávnnahaddat:gávnnahadda RAIMMAHALLA ;
gávnnahit:gávnnah MUITAL ;
gávppahit:gávppah MUITTASJ ;
gáđaštit:gáđašt MUITAL ;
hak0sit:hak'si DIEHTI ;
haksot:hakso BASSO ;
harcet:harce DOHPPE ;
harmoniseret:harmonisere DOHPPE ; ! ^LOAN
harrat:harra DIEVVA ;
heai0tit:heaj'ti DIEHTI ;
heaittihit:heajttih MUITAL ;
heal0bat:heal'ba DIEVVA ;
healkkehit:healkke7h ALIST ;
heavahit:heavah MUITAL ;
heavvalas0tit:heavvalas'ti DIEHTALADDA ;
heavvanit:heavvan LASSAN ;
heaŋ0gut:heaŋ'gu DEAKCU ;
heaŋgát:heaŋgá CIRRO ;
hedjonit:hedjon LASSAN ;
heivehallat:heivehalla DIEHTALADDA ;
heivehit:heiveh MUITAL ;
hervet:herve DOHPPE ;
heŋget:heŋge DOHPPE ;
hil0gut:hil'gu DAHTU ;
hirpmástuhttit:hirpmástuhtti HAHTTIT ;
hoal0lat:hoalla BORRA ;
hoavridit:hoavrid ALIST ;
huhccalit:huhccal BONJAT ;
hui0kit:huj'ki BOAHTI ;
hukset:hukse DOHPPE ;
hupmat:hupma BORRA ;
huškkastit:huškkast MUITAL ;
hálahit:hálah MUITAL ;
hálbbidit:hálbbid MUITAL ;
háldet:hálde DOHPPE ;
háliidit+V+TV+VGen:hálit K ;
háliidit+V+TV+Ind+Prs+ConNeg:hálit K ;
háliidit+V+TV+Imprt+Sg2:hálit K ;
háliidit:hálijd HALIID ;
hál0lanit:hál'lan LASSAN ;
hállat:hálla BORRA ;
hám0sut:hám'su BOLTU ;
hárjehallat:hárjehalla HAHTTIT ;
hástalit:hástal BONJAT ;
hávdádit:hávdád MUITTASJ ;
identifiseret:identifisere DOHPPE ; ! ^LOAN NOR
idjadit:idjad ALIST ;
ignoreret:ignorere DOHPPE ; ! ^LOAN
ii+V+IV+Neg:0 negmood ;
ijastallat:ijastalla BOAHTALADDA ;
illudahttit:illudahtti HAHTTIT ;
illástit:illást MUITAL ;
imaštallat:imaštalla DIEHTALADDA ;
imaštit:imašt MUITAL ;
im^plementeret:im^plementere DOHPPE ; ! ^LOAN
imponeret:imponere DOHPPE ; ! ^LOAN
importeret:importere DOHPPE ; ! ^LOAN
im^proviseret:im^provisere DOHPPE ; ! ^LOAN
indikeret:indikere DOHPPE ; ! ^LOAN
in^flu^eret:in^flu^ere GILLE ; ! ^LOAN
initi^eret:initi^ere DOHPPE ; ! ^LOAN
in^kluderet:in^kludere DOHPPE ; ! ^LOAN
in^spireret:in^spirere DOHPPE ; ! ^LOAN
in^stitušonaliseret:in^stitušonalisere DOHPPE ; ! ^LOAN
inte^greret:inte^grere DOHPPE ;
internašunaliseret:internašunalisere DOHPPE ; ! ^LOAN
involveret:involvere DOHPPE ; ! ^LOAN
ioniseret:ionisere DOHPPE ; ! ^LOAN
ipmirdit:ipmird MUITTASJ ;
ironiseret:ironisere DOHPPE ; ! ^LOAN
irriteret:irritere DOHPPE ; ! ^LOAN
ivdnet:ivdne DOHPPE ;
jalget:jalge DOHPPE ;
jal0lošit:jal'loš BEAGASJ ;
jarrut:jarru ALLU ;
jeah0kit:jeah'ki DIEHTI ;
jearahallat:jearahalla HAHTTIT ;
jearralit:jearral VUORDIL ;
jearrat:jearra BORRA ;
jeđđet:jeđđe DOHPPE ;
jiekŋut:jiekŋu DIEVVA ;
jienastit:jienast MUITAL ;
joav0dat:joav'da DIEVVA ;
joav0gat:joav'ga ARVI ;
johtalit:johtal BALAT ;
johttát:johttá CIRRO ;
jok0sat:jok'sa BORRA ;
jolggadit:jolggad ALIST ;
joradit:jorad BALAT ;
jorahit:jorah MUITAL ;
jorbet:jorbe DOHPPE ;
jođašit:jođaš BEAGASJ ;
jugahit:jugah MUITAL ;
juh0kat:juh'ka DEAKCU ;
juk0sat:juk'sa BORRA ;
julggaštit:julggašt MUITAL ;
juoh0kit:juoh'ki DIEHTI ;
juoi0gat:juoj'ga DIEVVA ;
juoiggastit:juojggast ALIST ;
juollut:juollu DIEVVA ;
juoŋastit:juoŋast MUITAL ;
jupmat:jupma DIEVVA ;
jurddahit:jurddah ALIST ;
jurrat:jurra DIEVVA ;
justeret:justere DOHPPE ; ! ^LOAN
jáddadit:jáddad MUITAL ;
jáddat:jádda DIEVVA ;
jámálgit:jámálg JORGGIID ;
jávkadit:jávkad MUITAL ;
jáv0kat:jáv'ka DIEVVA ;
kamu^fleret:kamu^flere DOHPPE ; ! ^LOAN
karakteriseret:karakterisere DOHPPE ; ! ^LOAN NOR
katalogiseret:katalogisere DOHPPE ; ! ^LOAN
klareret:klarere DOHPPE ; ! ^LOAN
klassifiseret:klassifisere DOHPPE ; ! ^LOAN NOR
kollektiviseret:kollektivisere DOHPPE ; ! ^LOAN
kombineret:kombinere DOHPPE ; ! ^LOAN
kommersi^aliseret:kommersi^alisere DOHPPE ; ! ^LOAN
kommuniseret:kommunisere DOHPPE ; ! ^LOAN NOR
kon^kluderet:kon^kludere DOHPPE ;
kon^kluderet:kon^kludere GILLE ;
konsentreret:konsentrere DOHPPE ; ! ^LOAN NOR
konsolideret:konsolidere DOHPPE ; ! ^LOAN
konstateret:konstatere GILLE ; ! ^LOAN
kon^stitu^eret:kon^stitu^ere DOHPPE ; ! ^LOAN
kon^stru^eret:kon^stru^ere DOHPPE ; ! ^LOAN
konverteret:konvertere DOHPPE ; ! ^LOAN
ko^ordineret:ko^ordinere DOHPPE ;
korrigeret:korrigere DOHPPE ; ! ^LOAN
kriminaliseret:kriminalisere DOHPPE ; ! ^LOAN
kultiveret:kultivere DOHPPE ; ! ^LOAN
kvalifiseret:kvalifisere DOHPPE ; ! ^LOAN NOR
kvoteret:kvotere DOHPPE ; ! ^LOAN
kåseret:kåsere GILLE ; ! ^LOAN
lagahit:lagah MUITAL ;
lahkanit:lahkan LASSAN ;
lahttudit:lahttud MUITAL ;
lamineret:laminere DOHPPE ; ! ^LOAN
lanseret:lansere DOHPPE ; ! ^LOAN
lassánit:lassán LASSAN ;
leabbát:leabbá CIRRO ;
leahkkasit:leahkkas BOTNJAS ;
leaikkastallat:leaikkastalla BOAHTALADDA ;
leat+V+IV:l Finitecop ;
leat+V+IV:l Infinitecop ;
leavvat:leavva DIEVVA ;
leveret:levere DOHPPE ; ! ^LOAN NOR
liegganit:lieggan LASSAN ;
liekkadit:liekkad BONJAT ;
ligget:ligge DOHPPE ;
lihkkat:lihkka DIEVVA ;
lihkostuvvat:lihko7st UVVA ;
liibmet:lijbme DOHPPE ;
liigudit:lijgud MUITAL ;
liikot:lijko GILLE ;
lissat:lissa DIEVVA ;
livvadit:livvad ALIST ;
livvut:livvu ALLU ;
loahpahit:loahpah MUITAL ;
loaiddastit:loajddast ALIST ;
loavkidit:loavkid MUITAL ;
logadit:logad BONJAT ;
logahallat:logahalla DIEHTALADDA ;
loh0kat:loh'ka BORRA ;
lohkkot:lohkko BASSO ;
lohpidit:lohpid MUITAL ;
loktet:lokte DOHPPE ;
lonet:lone DOHPPE ;
lonistit:lonist MUITAL ;
lubmet:lubme GILLE ;
luddet:ludde DOHPPE ;
luistet:lujste GILLE ;
luoddut:luoddu DEAKCU ;
luoi0kat:luoj'ka BORRA ;
luoikkahit:luojkkah MUITAL ;
luovvanit:luovvan LASSAN ;
luvdet:luvde DOHPPE ;
láddat:ládda DIEVVA ;
láddet:ládde DOHPPE ;
lágastit:lágast ALIST ;
lágidit:lágid MUITAL ;
láhppit:láhppi DIEHTI ;
láhppot:láhppo BASSO ;
láhttet:láhtte GILLE ;
láh0čit:láh'či DIEHTI ;
lái0but:láj'bu DAHTU ;
láidet:lájde DOHPPE ;
láigohit:lájgoh MUITAL ;
láikošit:lájkoš BEAGASJ ;
láittastuvvat:láittast UVVA ;
lák0tat:lák'ta DIEVVA ;
lál0lit:lálli DIEHTI ;
lávdadit:lávdad MUITAL ;
láv0dat:láv'da DIEVVA ;
lávet:láve DOHPPE ;
lávggodit:lávggod BONJAT ;
láv0gut:láv'gu DAHTU ;
lávket:lávke GILLE ;
láv0kut:láv'ku BOLTU ;
lávlestit:lávlest MUITAL ;
láv0lut:láv'lu BOLTU ;
manahit:manah MUITAL ;
manipuleret:manipulere DOHPPE ; ! ^LOAN
mannat:manna DIEVVA ;
marginaliseret:marginalisere DOHPPE ; ! ^LOAN
markeret:markere DOHPPE ; ! ^LOAN
massakreret:massakrere DOHPPE ; ! ^LOAN
mas0sit:mas'si DIEHTI ;
mastadit:mastad MUITAL ;
mas0tat:mas'ta DIEVVA ;
maŋidit:maŋid MUITAL ;
maŋŋánit:maŋŋán LASSAN ;
meaddit:meaddi BOAHTI ;
meal0lut:meal'lu BOAZZU ;
meal0tit:meal'ti BOAHTI ;
mearkkašit:mearkkaš MUITTASJ ;
mear0kut:mear'ku DEAKCU ;
mearrat:mearra BORRA ;
medicineret:medicinere DOHPPE ; ! ^LOAN SW
menestuvvat:menest UVVA ;
merket:merke DOHPPE ;
merkot:merko DOHPPE ;
merret:merre DOHPPE ;
miei0gat:miej'ga DIEVVA ;
mies0kat:mies'ka DIEVVA ;
mihtidit:mihtid MUITAL ;
millet:mille DOHPPE ;
minimaliseret:minimalisere DOHPPE ; ! ^LOAN
mišuneret:mišunere GILLE ; ! ^LOAN
moai0tit:moaj'ti DIEHTI ;
moar0dit:moar'di DIEHTI ;
mobiliseret:mobilisere DOHPPE ; ! ^LOAN
moddját:moddjá CIRRO ;
modereret:moderere DOHPPE ; ! ^LOAN
mohkastit:mohkast MUITAL ;
moivet:mojve DOHPPE ;
moivváskit:mojvvásk BEAGASJ ;
mojohallat:mojohalla BOAHTALADDA ;
mollet:molle DOHPPE ;
molssodit:molssod BONJAT ;
monopoliseret:monopolisere DOHPPE ; ! ^LOAN
monteret:montere DOHPPE ; ! ^LOAN
moraliseret:moralisere DOHPPE ; ! ^LOAN
moraštit:morašt MUITAL ;
morihit:morih BEAGASJ ;
movttidahttit:movttidahtti HAHTTIT ; !SUB
movttiidahttit:movttiidahtti HAHTTIT ;
muitalit:mujtal VUORDIL ;
muohttit:muohtti ARVI ;
mur0dit:mur'di BOAHTI ;
murjet:murje GILLE ;
murret:murre GILLE ;
máhcahit:máhcah MUITAL ;
máhcastit:máhcast ALIST ;
máhttit:máhtti MAHTALADDA ;
máinnustit:májnnust MUITAL ;
máis0tit:májs'ti DIEHTI ;
máizat:májza DIEVVA ;
mák0sit:mák'si DIEHTI ;
málestit:mále7st MUITAL ;
málestit:málest MUITAL ;
málet:mále DOHPPE ;
málistit:málist MUITAL ;
már0fut:már'fu DAHTU ;
mávssihit:mávssih MUITAL ;
namahit:namah MUITAL ;
namuhas0tit:namuhas'ti DIEHTALADDA ;
neas0kit:neas'ki DIEHTISHORT ;
neavttašit:neavttaš MUITTASJ ;
niegadit:niegad MUITAL ;
nihttit:nihtti DIEHTI ;
nik0tit:nik'ti DIEHTI ;
nisttihit:nisttih MUITAL ;
nivkalit:nivkal BONJAT ;
niv0kut:niv'ku DAHTU ;
njaláhas0tit:njaláhas'ti BOAHTALADDA ;
njaŋgát:njaŋgá CIRRO ;
njeai0dit:njeaj'di DIEHTI ;
njielastit:njielast MUITAL ;
njiv0lut:njiv'lu ALLU ;
njoal0lut:njoal'lu BORRA ;
njoarostit:njoaro7st MUITAL ;
njorret:njorre DOHPPE ;
njuiket:njujke DOHPPE ;
njuikkodit:njujkkod BALAT ;
njui0kut:njuj'ku BOLTU ;
njuos0kat:njuos'ka DIEVVA ;
njuovadit:njuovad BONJAT ;
njáh0kat:njáh'ka DIEVVA ;
njárbudit:njárbud MUITAL ;
njáv0kat:njáv'ka BORRA ;
njávkkadit:njávkkad BONJAT ;
noas0tit:noas'ti DIEHTI ;
noh0kat:noh'ka DIEVVA ;
nohkkat:nohkka DIEVVA ;
nollát:nollá CIRRO ;
nomineret:nominere DOHPPE ; ! ^LOAN
normaliseret:normalisere DOHPPE ; ! ^LOAN
nuoladit:nuolad MUITAL ;
nuolahit:nuolah MUITAL ;
nuossat:nuossa DIEVVA ;
nuppástuvvat:nuppást UVVA ;
náitalit:nájtal SUOTNJAL ;
návlet:návle DOHPPE ;
oaffaruššat:oaffarušša BORRA ;
oaggut:oaggu BORRA ;
oaguhit:oaguh MUITAL ;
oahpadit:oahpad BONJAT ;
oahpahit:oahpah MUITAL ;
oahppat:oahppa OAHPPA ;
oaidnit:oajdni DIEHTI ;
oaivvildit:oajvvild MUITTASJ ;
oamastit:oamast MUITAL ;
oastalit:oastal VUORDIL ;
oas0tit:oas'ti DIEHTI ;
oasttihit:oasttih MUITAL ;
oazistit:oazist MUITAL ;
oađđit:oađđi BOAHTI ;
oažžut:oažžu BORRA ;
obduseret:obdusere DOHPPE ; ! ^LOAN NOR
observeret:observere DOHPPE ; ! ^LOAN
ofelas0tit:ofelas'ti DIEHTALADDA ;
oh0cat:oh'ca BORRA ;
oi0dit:oj'di DIEHTI ;
oidnot:oidno BASSO ;
okkuperet:okkupere DOHPPE ;  ! ^LOAN NOR
ollašuhttit:ol'lašuhtti HAHTTIT ;
ollet:olle GILLE ;
onaneret:onanere GILLE ; ! ^LOAN
oppastit:oppast ALIST ;
ordineret:ordinere DOHPPE ; ! ^LOAN
ordnet:ordne DOHPPE ;
or^ienteret:or^ientere DOHPPE ; ! ^LOAN
orrut:orru ALLU ;
orustahttit:orustahtti HAHTTIT ;
oskkildit:oskkild MUITTASJ ;
ovddidit:ovddid MUITAL ;
ovttaiduhttit:ovttaiduhtti HAHTTIT ;
ođastit:ođast MUITAL ;
parkeret:parkere DOHPPE ; ! ^LOAN
patenteret:patentere DOHPPE ; ! ^LOAN
patineret:patinere DOHPPE ; ! ^LOAN
penšoneret:penšonere DOHPPE ; ! ^LOAN
penšuneret:penšunere DOHPPE ; ! ^LOAN
permitteret:permittere DOHPPE ; ! ^LOAN
plomberet:plombere DOHPPE ; ! ^LOAN
polariseret:polarisere DOHPPE ; ! ^LOAN
populariseret:popularisere DOHPPE ; ! ^LOAN
portretteret:portrettere DOHPPE ; ! ^LOAN NOR
poseret:posere GILLE ; ! ^LOAN
praktiseret:praktisere DOHPPE ; ! ^LOAN
premi^eret:premi^ere DOHPPE ; ! ^LOAN
prentet:prente DOHPPE ;
presenteret:presentere DOHPPE ; ! ^LOAN
presiseret:presisere DOHPPE ; ! ^LOAN
presiseret:presisere DOHPPE ; ! ^LOAN NOR
privatiseret:privatisere DOHPPE ; ! ^LOAN
pro^blematiseret:pro^blematisere DOHPPE ; ! ^LOAN
produseret:produsere DOHPPE ; ! ^LOAN NOR
profešonaliseret:profešonalisere DOHPPE ; ! ^LOAN
pro^grammeret:pro^grammere DOHPPE ;
prosederet:prosedere DOHPPE ; ! ^LOAN NOR
prosesseret:prosessere DOHPPE ; ! ^LOAN NOR
pro^stitu^eret:pro^stitu^ere DOHPPE ; ! ^LOAN
provoseret:provosere DOHPPE ; ! ^LOAN
prošekteret:prošektere DOHPPE ; ! ^LOAN
rah0kat:rah'ka BORRA ;
rahtasit:rahtas BOTNJAS ;
rah0čat:rah'ča DIEVVA ;
raporteret:raportere DOHPPE ; ! ^LOAN NOR
rapporteret:rapportere DOHPPE ;
rapporteret:rapportere DOHPPE ; ! ^LOAN
raseret:rasere DOHPPE ; ! ^LOAN
rasttildit:rasttild MUITTASJ ;
ratifiseret:ratifisere DOHPPE ; ! ^LOAN NOR
rav0kit:rav'ki BOAHTI ;
rašonaliseret:rašonalisere DOHPPE ; ! ^LOAN
re^ageret:re^agere GILLE ; ! ^LOAN
reakčanit:reakčan LASSAN ;
reav0žut:reav'žu BORRA ;
reaš0kit:reaš'ki BOAHTI ;
redigeret:redigere DOHPPE ; ! ^LOAN
refereret:referere DOHPPE ; ! ^LOAN
re^flekteret:re^flektere DOHPPE ; ! ^LOAN
regisseret:regissere DOHPPE ; ! ^LOAN
rehabiliteret:rehabilitere DOHPPE ; ! ^LOAN
rehkenas0tit:rehkenas'ti DIEHTALADDA ;
reidet:rejde DOHPPE ;
re^kruteret:re^krutere DOHPPE ; ! ^LOAN NOR
re^krutteret:re^kruttere DOHPPE ; ! ^LOAN NOR
re^kvireret:re^kvirere DOHPPE ; ! ^LOAN
repeteret:repetere DOHPPE ; ! ^LOAN
resirkuleret:resirkulere DOHPPE ; ! ^LOAN NOR
re^spekteret:re^spektere DOHPPE ; ! ^LOAN
re^sponderet:re^spondere GILLE ; ! ^LOAN
resulteret:resultere GILLE ; ! ^LOAN
revideret:revidere DOHPPE ; ! ^LOAN
revitaliseret:revitalisere DOHPPE ;
re^ágeret:re^ágere GILLE ;
reŋgot:reŋgo DOHPPE ;
ribadit:ribad BONJAT ;
ribahit:ribah MUITAL ;
riedjadit:riedjad ALIST ;
ried0jat:ried'ja DIEVVA ;
riegádit:riegád ALIST ;
riessat:riessa BORRA ;
riessut:riessu BORRA ;
rievdadit:rievdad MUITAL ;
riev0dat:riev'da DIEVVA ;
rigeret:rigere DOHPPE ;
riggudit:riggud MUITAL ;
rihkkuhit:rihkkuh MUITAL ;
rihkustit:rihkust MUITAL ;
rihttet:rihtte DOHPPE ;
riidet:rijde GILLE ;
risikeret:risikere DOHPPE ; ! ^LOAN NOR
risset:risse DOHPPE ;
riŋget:riŋge DOHPPE ;
riššudit:riššud ALIST ;
roahkkasit:roahkkas BOTNJAS ;
roakčanit:roakčan LASSAN ;
roasmmohuvvat:roasmmo7h UVVA ;
roaŋ0gut:roaŋ'gu BORRA ;
rocket:rocke DOHPPE ; ! ^LOAN
roggat:rogga BORRA ;
rohcošit:rohcoš BEAGASJ ;
rohkadallat:rohkadalla DIEHTALADDA ;
rohkkáhit:rohkkáh MUITAL ;
roh0kut:roh'ku ALLU ;
rohttet:rohtte DOHPPE ;
romantiseret:romantisere DOHPPE ; ! ^LOAN
ruhtadit:ruhtad MUITAL ;
rumsteret:rumstere GILLE ; ! ^LOAN SW
runiidit:runijd JORGGIID ;
ruohtastit:ruohtast ALIST ;
ruohttat:ruohtta DIEVVA ;
ruoh0čat:ruoh'ča DIEVVA ;
ruoidnat:ruojdna DIEVVA ;
ruoš0kit:ruoš'ki BOAHTI ;
ruvgalit:ruvgal VUORDIL ;
ruvjet:ruvje DOHPPE ;
ruđahuvvat:ruđah UVVA ;
ráfehuhttit:ráfe7huhtti HAHTTIT ;
ráfáiduhttit:ráfáiduhtti HAHTTIT ;
ráhkadit:ráhkad MUITAL ;
ráhket:ráhke DOHPPE ;
ráhkkanit:ráhkkan LASSAN ;
rái0gat:ráj'ga BORRA ;
ráigánit:rájgán LASSAN ;
ráv0dat:ráv'da BORRA ;
rávvet:rávve DOHPPE ;
ráŋggáštit:ráŋggášt MUITAL ;
saboteret:sabotere DOHPPE ; ! ^LOAN
sajáiduhttit:sajáiduhtti HAHTTIT ;
sajáiduvvat:sajáid UVVA ;
sakŋidit:sakŋid ALIST ;
savkalit:savkal BONJAT ;
seailluhit:seajlluh MUITAL ;
seal0gat:seal'ga DIEVVA ;
seas0tit:seas'ti DIEHTI ;
seavvit:seavvi DIEHTI ;
sehkket:sehkke DOHPPE ;
sementeret:sementere DOHPPE ; ! ^LOAN NOR
sensureret:sensurere DOHPPE ; ! ^LOAN NOR
sentraliseret:sentralisere DOHPPE ; ! ^LOAN NOR
sentrifugeret:sentrifugere DOHPPE ; ! ^LOAN SW
sevnnjodit:sevnnjod ALIST ;
signaliseret:signalisere DOHPPE ; ! ^LOAN
sihkkelas0tit:sihkkelas'ti BOAHTALADDA ;
sih0tat:sih'ta BORRA ;
sillet:sille DOHPPE ;
simuleret:simulere DOHPPE ; ! ^LOAN
sir0dit:sir'di DIEHTI ;
siteret:sitere DOHPPE ; ! ^LOAN NOR
skierbmut:skierbmu DIEVVA ;
skirvehit:skirveh MUITAL ;
skoađastit:skoađast MUITAL ;
skád0jat:skád'ja BORRA ;
skál0lat:skálla DIEVVA ;
smirezas0tit:smirezas'ti BOAHTALADDA ;
snoallat:snoalla DIEVVA ;
snuoggat:snuogga BORRA ;
soabahit:soabah MUITAL ;
soaibmat:soajbma BORRA ;
soai0tit:soaj'ti BOAHTI ;
sod0jat:sod'ja DIEVVA ;
sojahit:sojah MUITAL ;
sorrat:sorra BORRA ;
sorrot:sorro BASSO ;
sosi^aliseret:sosi^alisere DOHPPE ; ! ^LOAN NOR
spanderet:spandere DOHPPE ; ! ^LOAN
spesi^aliseret:spesi^alisere DOHPPE ; ! ^LOAN NOR
spežžet:spežže DOHPPE ;
spiehkastit:spiehkast ALIST ;
spár0kat:spár'ka DIEVVA ;
stabiliseret:stabilisere DOHPPE ; ! ^LOAN
stargadit:stargad MUITAL ;
steiket:stejke DOHPPE ;
stellet:stelle DOHPPE ;
stensileret:stensilere DOHPPE ; ! ^LOAN NOR
steriliseret:sterilisere DOHPPE ;
steŋget:steŋge DOHPPE ;
stigmatiseret:stigmatisere DOHPPE ; ! ^LOAN
stir0dut:stir'du ALLU ;
storrát:storrá CIRRO ; ! Inf obj
stuibmidit:stujbmid ALIST ;
stunžet:stunže DOHPPE ;
stuoridit:stuorid MUITAL ;
stuorrut:stuorru DIEVVA ;
stávet:stáve DOHPPE ;
subsidi^eret:subsidi^ere DOHPPE ; ! ^LOAN
suddadit:suddad MUITAL ;
suddjet:suddje DOHPPE ;
sugadit:sugad BALAT ;
suidnet:sujdne GILLE ;
sui0tit:suj'ti DIEHTI ;
suohkudit:suohkud MUITAL ;
suohtastallat:suohtastalla BOAHTALADDA ;
suokkardit:suokkard MUITAL ;
suolbmudit:suolbmud MUITAL ;
suoládit:suolád MUITTASJ ;
suonjardit:suonjard ALIST ;
suorggahit:suorggah MUITAL ;
suos0kat:suos'ka BORRA ;
suovganit:suovgan LASSAN ;
suođđat:suođđa DIEVVA ;
suspenderet:suspendere DOHPPE ; ! ^LOAN
sustilit:sustil VUORDIL ;
suv0rut:suv'ru ALLU ;
sveiset:svejse DOHPPE ;
symboliseret:symbolisere GILLE ;
sáddet:sádde DOHPPE ;
ságaškuššat:ságaškušša BORRA ;
sáh0cut:sáh'cu DAHTU ;
sáhtašit:sáhtaš MUITTASJ ;
sáhttit:sáhtti BOAHTI ;
sáltet:sálte DOHPPE ;
sámástit:sámást ALIST ;
sárdnut:sárdnu BOLTU ;
sávvat:sávva BORRA ;
tatoveret:tatovere DOHPPE ; ! ^LOAN NOR
telefoneret:telefonere DOHPPE ; ! ^LOAN
terroriseret:terrorisere DOHPPE ; ! ^LOAN
testamenteret:testamentere DOHPPE ; ! ^LOAN
tevdnet:tevdne DOHPPE ;
tran^skriberet:tran^skribere DOHPPE ;
tran^skriberet:tran^skribere DOHPPE ; ! ^LOAN
trans^planteret:trans^plantere DOHPPE ; ! ^LOAN
turneret:turnere DOHPPE ; ! ^LOAN
táhpet:táhpe DOHPPE ;
udnot:udno DOHPPE ;
uhcidit:uhcid MUITAL ;
uhkidit:uhkid MUITAL ;
unnidit:unnid MUITAL ;
un0nut:un'nu ALLU ;
urbaniseret:urbanisere DOHPPE ; ! ^LOAN
vahágahttit:vahágahtti HAHTTIT ;
vaksineret:vaksinere DOHPPE ; ! ^LOAN
valástallat:valástalla BOAHTALADDA ;
valáštallat:valáštalla BOAHTALADDA ;
var0dit:var'di BOAHTI ;
vavdadit:vavdad MUITAL ;
veaddit:veaddi DIEHTI ;
vead0jit:vead'ji BOAHTI ;
veahkehit:veahke7h MUITAL ;
veahkehit:veahkeh MUITAL ;
veallánit:veallán LASSAN ;
veallát:veallá CIRRO ;
veardidit:veardid MUITAL ;
vearránit:vearrán LASSAN ;
vearuhit:vearuh MUITAL ;
veiggodit:vejggod COASKKIT ;
vel0ledit:vel'led ALIST ;
viehkalit:viehkal SUOTNJAL ;
vieh0kat:vieh'ka DIEVVA ;
viessat:viessa DIEVVA ;
viežžat:viežža BORRA ;
vihkkedallat:vihkkedalla DIEHTALADDA ;
viiddidit:vijddid MUITAL ;
vitaliseret:vitalisere DOHPPE ; ! ^LOAN
vizardit:vizard ALIST ;
vuod0jat:vuod'ja DIEVVA ;
vuodjudit:vuodjud MUITAL ;
vuod0jut:vuod'ju BOAHTILONGSHORT ;
vuohttut:vuohttu BORRA ;
vuoi0dat:vuoj'da BORRA ;
vuoigŋat:vuojgŋa DIEHTI ;
vuoi0tit:vuoj'ti DIEHTI ;
vuoittáhallat:vuoittáhalla RAIMMAHALLA ;
vuoiŋŋastit:vuojŋŋast ALIST ;
vuojašit:vuojaš BEAGASJ ;
vuojihit:vuojih MUITAL ;
vuok0sit:vuok'si DIEHTI ;
vuol0git:vuol'gi BOAHTI ;
vuolidit:vuolid MUITAL ;
vuolildit:vuolild MUITTASJ ;
vuollat:vuolla BORRA ;
vuollánit:vuollán LASSAN ;
vuor0dit:vuor'di DIEHTI ;
vuosehit:vuose7h MUITAL ;
vuosttaldit:vuosttald MUITTASJ ;
vuosttildit:vuosttild MUITTASJ ;
vuovdalit:vuovdal VUORDIL ;
vuov0dit:vuov'di DIEHTI ;
vuovssadit:vuovssad BALAT ;
vuođuštit:vuođust MUITAL ;
vuođuštit:vuođušt MUITAL ;
vuoš0šat:vuoš'ša DIEHTALADDA ;
vuođđudit:vuođđud MUITAL ;
vurderet:vurdere DOHPPE ; ! ^LOAN NOR
vurdet:vurde DOHPPE ;
váccašit:váccaš BEAGASJ ;
váccihit:váccih MUITAL ;
vádjolit:vádjol SUOTNJAL ;
váfistit:váfist MUITAL ;
váillahit:vájllah MUITAL ;
vái0lut:váj'lu ALLU ;
váivašuvvat:váivaš UVVA ;
vák0šut:vák'šu DAHTU ;
válbmanit:válbman LASSAN ;
válddahit:válddah MUITAL ;
vál0dit:vál'di DIEHTI ;
válljet:vállje DOHPPE ;
vástidit:vástid MUITAL ;
vázzilit:vázzil SUOTNJAL ;
ábbut:ábbu ALLU ;
áddehaddat:áddehadda RAIMMAHALLA ;
áddet:ádde DOHPPE ;
ái0bat:áj'ba DIEVVA ;
ái0cat:áj'ca BORRA ;
ái0dut:áj'du DAHTU ;
ái0gut:áj'gu DAHTU ;
ái0tit:áj'ti DIEHTI ;
ájihit:ájih MUITAL ;
ákkastit:ákkast MUITAL ;
álddagas0tit:álddagas'ti ARVALADDA ;
álggahit:álggah MUITAL ;
álkidahttit:álkidahtti HAHTTIT ;
ánssášit:ánssáš MUITTASJ ;
árbet:árbe DOHPPE ;
árpmihit:árpmih MUITAL ;
ásahallat:ásahalla DIEHTALADDA ;
ássat:ássa DIEVVA ;
ávžžuhit:ávžžuh MUITAL ;
čal0gat:čal'ga DIEVVA ;
čavdet:čavde DOHPPE ;
čađahit:čađah MUITAL ;
čieh0kat:čieh'ka BORRA ;
čiehkádit:čiehkád ALIST ;
šiehtadallat:šiehtadalla BOAHTALADDA ;
šiehtadit:šiehtad MUITTASJ ;
čiel0gat:čiel'ga DIEVVA ;
čielggadit:čielggad BONJAT ;
čierrut:čierru BORRA ;
šieđđaluvvat:šieđđal UVVA ;
šiggut:šiggu BOLTU ;
šii0tit:šij'ti DIEHTI ;
čilget:čilge DOHPPE ;
čiv0gat:čiv'ga DIEVVA ;
čiŋadit:čiŋad ALIST ;
čiŋahit:čiŋah MUITAL ;
čiđđit:čiđđi BOAHTI ;
šlahttit:šlahtti ARVI ;
šliipet:šlijpe DOHPPE ;
šlivget:šlivge DOHPPE ;
šliv0gut:šliv'gu BOLTU ;
šlun0dut:šlun'du ALLU ;
šláttardit:šláttard ALIST ;
šnjir0gut:šnjir'gu ALLU ;
čoaggit:čoaggi DIEHTI ;
čoahkkimas0tit:čoahkkimas'ti BOAHTALADDA ;
čoallut:čoallu DEAKCU ;
čoavdilit:čoavdil VUORDIL ;
čoh0kat:čoh'ka BORRA ;
čohkkedit:čohkked ALIST ;
čohkkát:čohkká GILLE ;
čohkohallat:čohkohalla BOAHTALADDA ;
čohkánit:čohkán LASSAN ;
čolgadit:čolgad MUITTASJ ;
čol0gat:čol'ga BORRA ;
čorbmadit:čorbmad MUITTASJ ;
čorbmat:čorbma BORRA ;
šuddidit:šuddid ALIST ;
čugget:čugge DOHPPE ;
čuldet:čulde DOHPPE ;
čuldot:čuldo BASSO ;
čuoggut:čuoggu DEAKCU ;
čuoh0cit:čuoh'ca DIEVVA ; !XXX Dict. solution: čuohcit is lemma of čuohcat.
čuoh0cit:čuoh'ci BOAHTI ;
šuohkkit:šuohkki BOAHTI ;
čuohpahit:čuohpah MUITAL ;
čuohppat:čuohppa BORRA ;
čuoibmut:čuojbmu DEAKCU ;
čuoigalit:čuojgal SUOTNJAL ;
čuoi0gat:čuoj'ga DIEVVA ;
čuoiggadit:čuojggad BALAT ;
čuoiggahit:čuojggah MUITAL ;
čuolastit:čuolast MUITAL ;
čuol0lat:čuolla BORRA ;
čuopmat:čuopma BORRA ;
čuorpmastit:čuorpmast COASKKIT ;
čuor0vut:čuor'vu DEAKCU ;
čuovvut:čuovvu DAHTU ;
čuoččaldahttit:čuoččaldahtti HAHTTIT ; !SUB
čuožžilit:čuožžil SUOTNJAL ;
čurggodit:čurggod ALIST ;
čurvet:čurve DOHPPE ;
čuvggodit:čuvggod ALIST ;
čáh0kat:čáh'ka DIEVVA ;
čájehit:čáje7h MUITAL ;
čájáhallat:čájáhalla DIEHTALADDA ;
čákŋadit:čákŋad MUITAL ;
čákŋalit:čákŋal VUORDIL ;
čálašit:čálaš MUITTASJ ;
čálestit:čále7st MUITAL ;
čállit:čálli DIEHTI ;
šállošit:šálloš MUITTASJ ;
čáskadit:čáskad MUITAL ;
čás0kat:čás'ka DIEVVA ;
!Distributed under the terms of the GNU General Public License version 2
! or any later version.
 ! ========================================================================== !
!                     North Sámi noun lexicon                                !
! ========================================================================== !

! This is a lexicon to be used with aspell spell checker only.
! It is at the moment not in use. Remove the string "!aSPell: " if you want to use it.
! Target is to use as many sublexicons as possible with as many variables
! as possible to create aspell affix file.
!aSPell: LEXICON AspellAffix
!aSPell: 
!aSPell: !BISYLLABIC
!aSPell: ! GOAHTI lexicon has consonant gradation and dipthtong simplification
!aSPell: ! Cases: -i, -á, -u, -a, -e, and -o endings
!aSPell: ! Obsolete because GOAHTI has same endings as GADDI ??
!aSPell: !buohkki GOAHTI ;
!aSPell: !buohkká GOAHTI ;
!aSPell: !duohkku GOAHTI ;
!aSPell: !fuohkka GOAHTI ;
!aSPell: !fuohkke GOAHTI ;
!aSPell: !buohkko GOAHTI ;
!aSPell: ! GADDI lexicon has comparative forms
!aSPell: ! Cases: -i, -á, -u, -a, -e, and -o endings
!aSPell: buohkki GADDI ;
!aSPell: cuohkká GADDI ;
!aSPell: duohkku GADDI ;
!aSPell: fuohkka GADDI ;
!aSPell: guohkke GADDI ;
!aSPell: huohkko GADDI ;
!aSPell: ! IIJA non-gradating w/ a-ill
!aSPell: guohkkinymiija IIJA ; ! other case endings?
!aSPell: ! STAHTA non-gradating w/ a/i-ill/
!aSPell: buohkkistáhta STAHTA ;
!aSPell: 
!aSPell: !TRISYLLABIC
!aSPell: ! SEAMU gradating trisyllabic
!aSPell: ! Cases: -i, -a, and -u endings
!aSPell: jea0lu:jeallum8 SEAMU ;
!aSPell: kuo0mi:kuopmán8 SEAMU ;
!aSPell: muo0mu:muopmum8 SEAMU ;
!aSPell: nea0na:neatnag8 SEAMU ;
!aSPell: ! MALIS gradating w/ consonant endings
!aSPell: ! Cases: -is, -uš, and -ir endings
!aSPell: buoh0pis:buoh'pis MALIS ;
!aSPell: duoh0puš:duoh'puš MALIS ;
!aSPell: goah0pir:goah'pir MALIS ;
!aSPell: ! Cases: -is, -uš, and -ir endings
!aSPell: 
!aSPell: !CONTRACTED
!aSPell: ! SUOLU contracted
!aSPell: ! Cases: -u ending only?
!aSPell: suo00zu:suohccu SUOLU ;
!aSPell: ! FALIS contracted
!aSPell: ! Cases: -is only?
!aSPell: fálggis:fál'gis FALIS ;
!aSPell: 
!aSPell: !MISC
!aSPell: ! LEXDIMINC diminutives
!aSPell: beanáš:beanáž LEXDIMINC ;
!aSPell: 
!aSPell: ! Add more and correct these.

! LEXICON GuessNoun
! GOAHTI ;
! GOAHTI ;
! STAHTA ;
! IIJA ;
! ACCRA ;
! MATTAR ;
! MALIS ;
! BEANA ;
! SEAMU ;
! NIILLAS ;
! BOAZU ;
! SUOLU ;
! SATTU ;
! GISTTA ;-
! FALIS ;
! LASIS ;
! GADDI ;
! !OLLUVUOHTA ;
! MAGASH ;
! EGEZHAGAT ;
! GARGIA ;
! BUFFALO ;

LEXICON NounSecond
! some stray affixes, look at these
! Trying them without the initial hyphen
bea0lis:beallis LASIS ; !+Last +CmpOnly +SgLeft +SgNomLeft +PlGenLeft
čor0gi:čor'gi GOAHTI ; !+Last +CmpOnly +SgLeft +SgNomLeft  +PlGenLeft
giel At ; !+Last +CmpOnly +SgLeft +SgNomLeft +SgGenLeft +PlGenLeft
miese#beas0ka:miese#beas'ka GOAHTI ; !+Last
nammasaš:nammas AHKASAS ; !+Last +CmpOnly +SgNomLeft +SgGenLeft +PlGenLeft
niehkki:niehkki AIGI ; !+Last +CmpOnly
sahán:sahám BOAHTIN ; !+Last +CmpOnly
sis#muotkun:sis#muotkum BOAHTIN ;
!čiegahas:čiegahass JOHTOLAT ; !Especially with numerals, moved to LEXICON SAS

! Yes, this is what they used to look like.
! We remove these obsolete ones if we like the hyphenless ones.
!-bea0lis:-beallis LASIS ;
!-čor0gi:-čor'gi GOAHTI ;
!-giel At ;
!-miese#beas0ka:-miese#beas'ka GOAHTI ;
!-nammasaš:-nammasažž JOHTOLAT ;
!-niehkki:-niehkki AIGI ;
!-sahán:-sahám BOAHTIN ; !+SgCmp +SgLeft +SgNomLeft +SgGenLeft +PlGenLeft
!-sis#muotkun:-sis#muotkum BOAHTIN ; !+SgCmp +SgLeft +SgNomLeft +SgGenLeft +PlGenLeft


!LEXICON NOUNONLYAFTERNUMBER
!čiegahas:čiegahass JOHTOLAT ;

!LEXICON NOUNALSOAFTERNUMBER
!# ;

! bahá: Seamma subst ferte lea guokte geardde. Čiegahas ii gávdno okto.
! molssueaktu: Vqldit miellahtutut eret NounRoot:as, ja geavahit 121.

LEXICON NounRoot
agronoma GOAHTI "agronome N" ; !+SgNomCmp +SgGenCmp +PlGenCmp
a0las:allas MALIS "fat N" ;
alfa GARGIA ;
almmái:albmáj FALIS "male N" ; !+SgNomCmp +SgGenCmp +PlGenCmp
alternatii0va:alternatij'va GOAHTI ;
animašuvdna:animašu TELEFON ;
antologiija IIJA ;
arkiteak0ta:arkiteak'ta GOAHTI ; !+SgNomCmp +SgGenCmp +PlGenCmp
ar0va:ar'va GOAHTI ;
ar0vi:ar'vi GOAHTI ; !+SgNomCmp +SgGenCmp +PlGenCmp
atnu ALBMILONG ; !+SgNomCmp +DefSgGenCmp +DefPlGenCmp +SgLeft +SgNomLeft +SgGenLeft +PlGenLeft
attáldat:attáldah'k JOHTOLAT ;
avii0sa:avij'sa GOAHTI ; !+SgNomCmp +DefSgGenCmp +PlGenCmp
avádat:avádah'k JOHTOLAT ;
bajoš:bajož LEXDIMINC ;
balddonas:balddonass JOHTOLAT ; !+SgNomCmp +SgGenCmp +PlGenCmp
balddus:bal'dus MALISLONG ;
ballu ALBMILONG ;
bargo#departemean0ta:bargo#departemean'ta GOAHTI ; !SUB !+SgNomCmp +DefSgGenCmp +PlGenCmp
bar0gu:bar'gu ALBMI ;
bar0ta:bar'ta GOAHTI ;
basttat:bas'ta BUVSSAT ;
beah0ci:beah'ci AIGI "pine N" ; !+SgNomCmp +SgGenCmp +DefPlGenCmp
beaivvadat:beaivvadah'k JOHTOLAT ; !+SgNomCmp +SgGenCmp +PlGenCmp
beaivváš:beaivváž LEXDIMINC ; !+SgNomCmp +SgGenCmp
bealli GOAHTI ; !+SgNomCmp +DefSgGenCmp +DefPlGenCmp +SgLeft +SgNomLeft +SgGenLeft +PlGenLeft
bea0na:beatnag8 BEANA ; !+SgNomCmp +SgGenCmp +PlGenCmp
bea0ral:bearral MALIS ;
bea0raš:bearra DAIVVAS ; !+SgNomCmp +SgGenCmp +PlGenCmp
bea0raš:bearraš MATTAR ; !+SgNomCmp +SgGenCmp +PlGenCmp
bearaš#departemean0ta:bearaš#departemean'ta GOAHTI ; !+SgNomCmp +DefSgGenCmp +PlGenCmp
bellodat:bellodah'k JOHTOLAT ; !+SgNomCmp +DefSgGenCmp +PlGenCmp
bibliotehka STAHTA ; !+SgNomCmp +DefSgGenCmp +PlGenCmp
biebman:biebmam BOAHTIN ; !+SgCmp +SgLeft +SgNomLeft +SgGenLeft +PlGenLeft
biebmu GOAHTI ;
biegga GOAHTI ; !+SgNomCmp +SgGenCmp +PlGenCmp
bier0gu:bier'gu GOAHTI ;
biev0la:biev'la GOAHTI ; !+SgNomCmp +SgGenCmp +DefPlGenCmp
bihkka GOAHTI ; !+SgNomCmp +DefSgGenCmp
bii0gá:bij'gá ALBMILONG ; !+SgNomCmp +SgGenCmp +PlGenCmp
bii0la:bij'la GOAHTI ;
bil0da:bil'da GOAHTI ;
bil0ku:bil'ku GOAHTI ;
billeahtta GOAHTI ; !SUB
bi0ras:birras MALIS ; !+SgNomCmp +SgGenCmp +PlGenCmp
biru GOAHTI ; !SUB !+SgNomCmp +SgGenCmp +PlGenCmp
bis0ma:bis'ma GOAHTI ; !+SgNomCmp +SgGenCmp +PlGenCmp
bis0su:bis'su AIGI ;
bis0su:bis'su ALBMILONG ;
biv0du:biv'du ALBMI ; !+SgNomCmp +DefSgGenCmp +DefPlGenCmp +SgLeft +SgNomLeft +SgGenLeft +PlGenLeft
bivttas:bik'tas MALIS ;
bláđđi GOAHTI ;
boadnjá ALBMI ; !+SgNomCmp +SgGenCmp +PlGenCmp
boaldin:boaldim BOAHTINLONGSHORT ; !+SgCmp
boal0ga:boal'ga GOAHTI ; !+SgNomCmp +SgGenCmp +PlGenCmp
boan0da:boan'da GOAHTI ; !+SgNomCmp +SgGenCmp +PlGenCmp
boa0ra:boarrag8 SEAMU ;
boa00zu:boah'cu BOAZU "reindeer N" ; !+SgNomCmp +SgGenCmp +PlGenCmp
boa00đa:boah'tag8 SEAMU ;
boa00đus:boah'tus MALISLONG "share N" ;
bodda GOAHTI ; !+SgNomCmp +SgGenCmp +PlGenCmp
boddu GOAHTI ; !+SgNomCmp +SgGenCmp +PlGenCmp
boles#departemean0ta:boles#departemean'ta GOAHTI ; !+SgNomCmp +DefSgGenCmp +PlGenCmp
bom0ba:bom'ba GOAHTI ;
bomba GOAHTI ;
bo0nus:botnus MALISLONG ;
bonus GAHPIRLONG ;
borramuš:borramušš LEXMUSH ;
buddestat:buddestah'k JOHTOLAT ;
buhtadas:buhtadass JOHTOLAT ;
buhtadus:buhtaduss JOHTOLAT ; !+SgNomCmp +DefSgGenCmp +DefPlGenCmp +SgLeft +SgNomLeft +SgGenLeft +PlGenLeft
buhtisteapmi:buhtist EAPMI ; !+SgCmp +SgLeft +SgNomLeft +SgGenLeft +PlGenLeft
buoidda:buoj'dag8 BEANA ; !+SgNomCmp +SgGenCmp +PlGenCmp
buo0laš:buollaš MALIS ; !+SgNomCmp +SgGenCmp +PlGenCmp
buollin:buollim BOAHTIN ; !+SgCmp
buorrevuoh0ta:buorrevuoh'ta LUONDU ; !+SgGenCmp +DefPlGenCmp
bus0sá:bus'sá ALBMILONG ; !+SgNomCmp +SgGenCmp +PlGenCmp
bu^stávva GOAHTI ;
buv0da:buv'da GOAHTI ; !+SgNomCmp +DefSgGenCmp +PlGenCmp
buvssat:buk'sa BUVSSAT ;
buvtta:buk'tag8 SEAMU ;
buvttadeapmi:buvttad EAPMI ; !+SgCmp +SgLeft +SgNomLeft +SgGenLeft +PlGenLeft
buđet:buđeh GAHPIR ; !+SgNomCmp +SgGenCmp +DefPlGenCmp
byrå^kratiija IIJA ; !^LOAN
báddi AIGI ;
bád0ji:bád'ji GOAHTI ;
bággu GOAHTI ;
báhkin GAHPIRLONGSHORT ; !+SgNomCmp +SgGenCmp +PlGenCmp
báhkinvuoh0ta:báhkinvuoh'ta LUONDU ; !+SgGenCmp +DefPlGenCmp
báhkka GOAHTI ; !+SgNomCmp +SgGenCmp +PlGenCmp
báhkki GOAHTI ;
báhppa GOAHTI ; !+SgNomCmp +SgGenCmp +PlGenCmp
bái0ki:báj'ki ALBMI ; !+SgNomCmp +SgGenCmp +PlGenCmp
bálggis:bál'gis LASIS ; !+SgNomCmp +SgGenCmp +PlGenCmp
bál0ká:bál'ká ALBMILONG ;
bálvaleapmi:bálval EAPMI ; !+SgCmp +SgLeft +SgNomLeft +SgGenLeft +PlGenLeft
bálvalus:bálvaluss JOHTOLAT ;
bál0vá:bál'vá ALBMILONG ; !+SgNomCmp +SgGenCmp +PlGenCmp
bárdni GOAHTI ; !+SgNomCmp +SgGenCmp +PlGenCmp
bárra:bárra GOAHTI ; !+SgNomCmp +SgGenCmp +PlGenCmp
bávččas:bák'čas MALIS ;
bázahus:bázahuss JOHTOLAT ;
caggi GOAHTI ;
cealkka:ceal'kag8 SEAMU ;
dahkamuš:dahkamušš LEXMUSH ;
dah0ku:dah'ku ALBMILONG ; !+SgNomCmp +DefSgGenCmp +DefPlGenCmp +SgLeft +SgNomLeft +SgGenLeft +PlGenLeft
davvi GADDILONGSHORT "north N" ;
davvi+N+SgNomCmp:davvi%> R ;
davvi+N+SgNomCmp+Cmpnd:davá%>%- # ; !ovdda- ja maŋábealli
davvi#sáme#giella GOAHTI ;
deajat:dead'ja BUVSSAT ;
dearvvašvuođa#departemean0ta:dearvvašvuođa#departemean'ta GOAHTI ; !SUB !+SgNomCmp +DefSgGenCmp +PlGenCmp
dearvvuoh0ta:dearvvuoh'ta LUONDU ; !+SgGenCmp +DefPlGenCmp !Also used in sg.
deatnu AIGI ; !+SgNomCmp +SgGenCmp +DefPlGenCmp
deatta:deaddag8 SEAMU ;
demo^kratiija IIJA ; !+SgNomCmp +DefSgGenCmp +PlGenCmp
departemean0ta:departemean'ta GOAHTI ; !+SgNomCmp +DefSgGenCmp +PlGenCmp
diddi GOAHTI ; !+SgNomCmp +SgGenCmp +PlGenCmp
dieh0tu:dieh'tu ALBMI ;
die0nas:dietnas MALIS ;
diev0du:diev'du ALBMI ; !+SgNomCmp +SgGenCmp +PlGenCmp
die00đa:dieh'tag8 SEAMU ;
dieđihan#gaska#oapmi GOAHTI ;
dieđáhus:dieđáhuss JOHTOLAT ;
digaštallan:digaštallam BOAHTALADDAN ; !+SgCmp
diggi AIGI ;
dihkki GOAHTI ; !+SgNomCmp +SgGenCmp +PlGenCmp
dik0ta:dik'ta GOAHTI ;
diktatuv0ra:diktatu KULTUR ;  !+SgNomCmp +DefSgGenCmp +PlGenCmp !^LOAN
dilli ALBMILONGSHORT ; !+SgNomCmp +DefSgGenCmp +DefPlGenCmp +SgLeft +SgNomLeft +SgGenLeft +PlGenLeft
dispensašuvdna:dispensašu TELEFON ;
doa00ba:doah'pag8 SEAMU ;
doa0ba:doahpag8 BEANA ;
doaibma:doajbma GOAHTI ;
doaimmahat:doaimmahah'k JOHTOLAT ; !+SgNomCmp +DefSgGenCmp +PlGenCmp
doallan:doallam BOAHTIN ; !+SgCmp +SgLeft +SgNomLeft +SgGenLeft +PlGenLeft
doalli GOAHTI ;
doalli:doalli¤ ACTOR ; !+SgNomCmp +SgGenCmp +PlGenCmp +SgLeft +SgNomLeft +SgGenLeft +PlGenLeft
doalut:doallu BUVSSAT ;
doavttir:doak'tir MALISLONGSHORT ; !+SgNomCmp +SgGenCmp +PlGenCmp
dohkká ALBMILONG ; !+SgNomCmp +SgGenCmp +PlGenCmp
dolla GOAHTI ;
dovdan:dovdam BOAHTIN ; !+SgCmp +SgLeft +SgNomLeft +SgGenLeft +PlGenLeft
dovdda:dov'dag8 SEAMU ;
dronnet:dronneg GAHPIR ; !+SgNomCmp +SgGenCmp +PlGenCmp
duhkoras:duhkorass JOHTOLAT ;
duhpát:duhpáh GAHPIRLONG ;
duk0ta:duk'ta GOAHTI ;
dul0ka:dul'ka GOAHTI ; !+SgNomCmp +SgGenCmp +PlGenCmp
dulkon:dulkom BOAHTIN ; !+SgCmp +SgLeft +SgNomLeft +SgGenLeft +PlGenLeft
dul0vi:dul'vi GADDISHORT ; !+SgNomCmp +SgGenCmp +PlGenCmp
duod0ji:duod'ji GOAHTI ;
duogáš:duogáž LEXDIMINC ;
duohtavuoh0ta:duohtavuoh'ta LUONDU ; !+SgGenCmp +DefPlGenCmp
duojár GAHPIRLONG ; !+SgNomCmp +SgGenCmp +PlGenCmp
duokŋas:duogŋas MALIS ;
duol0va:duol'va GOAHTI ;
duopmu GOAHTI ;
duopmár GAHPIRLONG ; !+SgNomCmp +SgGenCmp +PlGenCmp
duor0ga:duor'ga GOAHTI ;
dutkan#departemean0ta:dutkan#departemean'ta GOAHTI ; !+SgNomCmp +DefSgGenCmp +PlGenCmp
dáh0pi:dáh'pi GOAHTI ;
dáhpáhus:dáhpáhuss JOHTOLAT ;
dáhttu ALBMILONG ;
dáhttu:dáhttu¤ ACTOR ; !+SgNomCmp +SgGenCmp +PlGenCmp +SgLeft +SgNomLeft +SgGenLeft +PlGenLeft
dáidda:dáj'dag8 SEAMU ;
dáiddár GAHPIRLONG ; !+SgNomCmp +SgGenCmp +PlGenCmp
dál0ki:dál'ki GOAHTI ; !+SgNomCmp +SgGenCmp +PlGenCmp
dálkkas:dál'kas MALIS ;
dálkkodeapmi:dálkkod EAPMI ; !+SgCmp +SgLeft +SgNomLeft +SgGenLeft +PlGenLeft
dál0vi:dál'vi AIGI ; !+SgNomCmp +SgGenCmp +PlGenCmp
dárbbaš:dár'ba DAIVVAS ;
dárbbaš:dár'baš MALIS ;
dár0bu:dár'bu ALBMI ;
dárkkástus:dárkkástuss JOHTOLAT ; !+SgNomCmp +DefSgGenCmp +DefPlGenCmp +SgLeft +SgNomLeft +SgGenLeft +PlGenLeft
dáro#giella GOAHTI ;
dássi AIGI ;
dáv0da:dáv'da GOAHTI ;
dávvir GAHPIRLONG ;
dáža GOAHTI ; !+SgNomCmp +SgGenCmp +PlGenCmp
dáčča GOAHTI ; !+SgNomCmp +SgGenCmp +PlGenCmp
e-poas0ta:e-poas'ta GOAHTI ;
eadni EADNI ; !+SgNomCmp +SgGenCmp +PlGenCmp
eahket:eahkeb GAHPIR ; !+SgNomCmp +SgGenCmp +PlGenCmp !SUB
eahket:eahked GAHPIR ; !+SgNomCmp +SgGenCmp +PlGenCmp
eahpáraš:eahpáražž JOHTOLAT ; !+SgNomCmp +SgGenCmp +PlGenCmp
eaiggát:eaiggád GAHPIRLONG ; !+SgNomCmp +SgGenCmp +PlGenCmp
eal0ga:eal'ga GOAHTI ; !+SgNomCmp +SgGenCmp +PlGenCmp
eallu GOAHTI ;
ealáhus:ealáhuss JOHTOLAT ;
eamit:eamid GAHPIRLONG ; !+SgNomCmp +SgGenCmp +PlGenCmp
ea0na:eatnam8 SEAMU ; !+SgNomCmp +SgGenCmp +PlGenCmp
eanan#doallo#departemean0ta:eanan#doallo#departemean'ta GOAHTI ; !SUB !+SgNomCmp +DefSgGenCmp +PlGenCmp
earráneapmi:earrán EAPMI ; !+SgCmp
earán GAHPIRLONG ;
eatnan:eatnam GAHPIR ;
ekonoma GOAHTI ; !+SgNomCmp +SgGenCmp +PlGenCmp
energiija#departemean0ta:energiija#departemean'ta GOAHTI ; !+SgNomCmp +DefSgGenCmp +PlGenCmp
energiija#departemean0ta:energiija#departemean'ta GOAHTI ; !SUB !+SgNomCmp +DefSgGenCmp +PlGenCmp
erohus:erohuss JOHTOLAT ; !+SgNomCmp +DefSgGenCmp +DefPlGenCmp +SgLeft +SgNomLeft +PlGenLeft
evttohus:evttohuss JOHTOLAT ;
eŋgel GAHPIR ; !+SgNomCmp +SgGenCmp +PlGenCmp
fal0leheapmi:fal'leh EAPMI ; !+SgCmp +SgLeft +SgNomLeft +SgGenLeft +PlGenLeft
favorihtta GOAHTI ; !^LOAN
fearán GAHPIRLONG ;
feas0ta:feas'ta GOAHTI ;
festivála:festivál SOSIAL ; !+SgNomCmp +SgGenCmp +PlGenCmp
fiel0lu:fiel'lu GOAHTI ;
fierpmádat:fierpmádah'k JOHTOLAT ; !+SgNomCmp +DefSgGenCmp +PlGenCmp
fierra GOAHTI ;
fiev0ru:fiev'ru GOAHTI ;
filbma GOAHTI ;
finans#departemean0ta:finans#departemean'ta GOAHTI ; !SUB !+SgNomCmp +DefSgGenCmp +PlGenCmp
fitnodat:fitnodah'k JOHTOLAT ; !+SgNomCmp +DefSgGenCmp +PlGenCmp
fulkkežat:fulkkež MAGASH ; !+SgNomCmp +PlGenCmp !(pl.r.)
fuolaheapmi:fuolah EAPMI ; !+SgCmp +SgLeft +SgNomLeft +SgGenLeft +PlGenLeft
fuol0ki:fuol'ki GOAHTI ; !+SgNomCmp +SgGenCmp +PlGenCmp
fuolla GOAHTI ; !+SgNomCmp +DefSgGenCmp
fuollameahttunvuoh0ta:fuollameahttunvuoh'ta LUONDU ; !+SgGenCmp +DefPlGenCmp
fuomášupmi:fuomáš UPMI ;
fuorrá ALBMILONGSHORT ;
fyl0ka:fyl'ka GOAHTI ; !+SgNomCmp +SgGenCmp +PlGenCmp
fádda GOAHTI ;
fáddá ALBMILONG ;
fága GOAHTI ;
fága+N+Sg+Ill:fágai K ; !SUB
fák0ta:fák'ta GOAHTI ; !+SgNomCmp +SgGenCmp +PlGenCmp
fálaldat:fálaldah'k JOHTOLAT ;
fállu GOAHTI ; !+SgNomCmp +DefSgGenCmp +DefPlGenCmp +SgLeft +SgNomLeft +SgGenLeft +PlGenLeft
fápmu GOAHTI ; !+SgNomCmp +DefSgGenCmp +DefPlGenCmp +SgLeft +SgNomLeft +SgGenLeft +PlGenLeft
fáttar:fáddar MATTAR ; !+SgNomCmp +SgGenCmp +PlGenCmp
fáv0ru:fáv'ru GOAHTI ; !+SgNomCmp +SgGenCmp +PlGenCmp
fáŋ0ga:fáŋ'ga GOAHTI ; !+SgNomCmp +SgGenCmp +PlGenCmp
gal0ba:gal'ba GOAHTI ;
galleriija IIJA ; !+SgNomCmp +DefSgGenCmp +PlGenCmp
garra GOAHTI ;
gas0ka:gas'ka GOAHTI ; !+SgNomCmp +SgGenCmp +PlGenCmp +SgLeft +SgNomLeft +PlGenLeft
gaskavuoh0ta:gaskavuoh'ta LUONDU ; !+SgGenCmp +DefPlGenCmp
gav0ja:gav'ja GOAHTI ;
gazza GOAHTI ;
gažaldat:gažaldah'k JOHTOLAT ;
geafi ALBMILONG ; !+SgNomCmp +SgGenCmp +PlGenCmp
geahpádus:geahpáduss JOHTOLAT ; !+SgNomCmp +DefSgGenCmp +DefPlGenCmp +SgLeft +SgNomLeft +SgGenLeft +PlGenLeft
geah0či:geah'či AIGI ; !+SgNomCmp +DefSgGenCmp +DefPlGenCmp +SgLeft +SgNomLeft +SgGenLeft +PlGenLeft
geaidnu:geajdnu AIGI ;
gear0di:gear'di GOAHTI ;
geardun:geardum BOAHTIN ; !+SgCmp +SgLeft +SgNomLeft +SgGenLeft +PlGenLeft
geassi AIGI ; !+SgNomCmp +SgGenCmp +PlGenCmp
geassi:geassi¤ ACTOR ; !+SgNomCmp +SgGenCmp +PlGenCmp +SgLeft +SgNomLeft +SgGenLeft +PlGenLeft
geavaheapmi:geavah EAPMI ; !+SgCmp +SgLeft +SgNomLeft +SgGenLeft +PlGenLeft
geav0ja:geav'ja GOAHTI ;
geađ0gi:geađ'gi AIGI ;
gelbbolašvuoh0ta:gelbbolašvuoh'ta LUONDU ; !+SgGenCmp +DefPlGenCmp
gena GOAHTI ;
giddagas:giddagass JOHTOLAT ; !+SgNomCmp +DefSgGenCmp +PlGenCmp
gieddi AIGI ; !+SgNomCmp +SgGenCmp +PlGenCmp
gieh0pa:gieh'pa GOAHTI ;
gieh0ta:gieh'ta GOAHTI "hand N" ;
gie0las:giellas MALIS ;
giel0da:giel'da GOAHTI ; !+SgNomCmp +SgGenCmp +PlGenCmp
gieldda:giel'dag8 SEAMU ;
gieldda#departemean0ta:gieldda#departemean'ta GOAHTI ; !SUB !+SgNomCmp +DefSgGenCmp +PlGenCmp
gielddus:giel'dus MALISLONG ;
giella GOAHTI ;
gieđahallan:gieđahallam BOAHTALADDAN ; !+SgCmp +SgLeft +SgNomLeft +SgGenLeft +PlGenLeft
giittus:gij'tus MALIS ;
gii0tu:gij'tu GOAHTI ;
gik0si:gik'si GOAHTI ;
gilli ALBMILONG ; !+SgNomCmp +SgGenCmp +PlGenCmp
gil0vu:gil'vu GOAHTI ;
girdi#šillju AIGI ; !+SgNomCmp +DefSgGenCmp +PlGenCmp
girku:girku GOAHTI ; !+SgNomCmp +DefSgGenCmp +PlGenCmp
giron GAHPIR ; !+SgNomCmp +SgGenCmp +PlGenCmp
gissel GAHPIR ; !+SgNomCmp +SgGenCmp +PlGenCmp !^LOAN
givrodat:givrodah'k JOHTOLAT ; !+SgNomCmp +DefSgGenCmp +DefPlGenCmp +SgLeft +SgNomLeft +SgGenLeft +PlGenLeft
givssideapmi:givssid EAPMI ; !+SgCmp +SgLeft +SgNomLeft +SgGenLeft +PlGenLeft
goah0ca:goah'ca GOAHTI ;
goal0ki:goal'ki GOAHTI ; !+SgNomCmp +SgGenCmp +PlGenCmp
goarádus:goaráduss JOHTOLAT ; !+SgNomCmp +DefSgGenCmp +DefPlGenCmp +SgLeft +SgNomLeft +SgGenLeft +PlGenLeft
goas0ki:goas'ki GOAHTI ; !+SgNomCmp +SgGenCmp +PlGenCmp
goddi AIGI ; !+SgNomCmp +SgGenCmp +PlGenCmp
goddi:goddi¤ ACTOR ; !+SgNomCmp +SgGenCmp +PlGenCmp +SgLeft +SgNomLeft +SgGenLeft +PlGenLeft
gohppi AIGI ; !+SgNomCmp +SgGenCmp +PlGenCmp
gohppu GOAHTI ;
goldin:goldim BOAHTIN ; !+SgCmp +SgLeft +SgNomLeft +SgGenLeft +PlGenLeft
golgadeapmi:golgad EAPMI ; !+SgCmp +SgLeft +SgNomLeft +SgGenLeft +PlGenLeft
gol0li:gol'li GOAHTI ;
gonagas:gonagass JOHTOLAT ; !+SgNomCmp +SgGenCmp +PlGenCmp
gorut:gorud GAHPIRLONGSHORT ;
govva GOAHTI ;
govven:govvem BOAHTIN ; !+SgCmp +SgLeft +SgNomLeft +SgGenLeft +PlGenLeft
govvidus:govviduss JOHTOLAT ; !+SgNomCmp +DefSgGenCmp +DefPlGenCmp +SgLeft +SgNomLeft +SgGenLeft +PlGenLeft
govvádus:govváduss JOHTOLAT ; !+SgNomCmp +DefSgGenCmp +DefPlGenCmp +SgLeft +SgNomLeft +SgGenLeft +PlGenLeft
gođđan:gođđam BOAHTIN ; !+SgCmp
gudni ALBMI ;
gudni:gudni¤ AIGI ;
guk0si:guk'si GOAHTI ;
gulaskuddan:gulaskuddam BOAHTIN ; !+SgCmp +SgLeft +SgNomLeft +SgGenLeft +PlGenLeft
gullu ALBMILONG ; !+SgNomCmp +DefSgGenCmp
gum0pe:gum'pe GOAHTI ; !+SgNomCmp +SgGenCmp +PlGenCmp
guoddá ALBMILONG ;
guohtun:guohtum BOAHTINLONGSHORT ; !+SgCmp +SgLeft +SgNomLeft +SgGenLeft +PlGenLeft
guoibmi:guojbmi GOAHTI ; !+SgNomCmp +SgGenCmp +PlGenCmp
guolli AIGI "fish N" ; !+SgNomCmp +SgGenCmp +PlGenCmp
guorbmi GOAHTI ;
guos0si:guos'si GOAHTI ; !+SgNomCmp +SgGenCmp +PlGenCmp
guovddáš:guovddáž LEXDIMINC ; !+SgNomCmp +SgGenCmp +PlGenCmp
guov0lu:guov'lu ALBMI ; !+SgNomCmp +SgGenCmp +PlGenCmp
guovlu+N+Pl+Loc:guovlluis K ; !SUB !SOUTH
guovttis+N+Coll+Sg+Nom:guovttes%> K ; !+Last +SgGenLeft
guovttis:guok'tis GUOVTTIS ; !+Last +SgGenLeft
guov0ža:guov'ža GOAHTI ; !+SgNomCmp +SgGenCmp +PlGenCmp
gutna GOAHTI ;
gáfet:gáffe BUVSSAT ;
gáffe GOAHTI ; !+SgNomCmp +SgGenCmp +DefPlGenCmp
gágga GOAHTI ;
gáhkku GOAHTI ;
gáhta STAHTA ;
gáhta:gáhtta STAHTA ; !SUB
gáibmi:gájbmi GOAHTI ; !+SgNomCmp +SgGenCmp +PlGenCmp
gái0ca:gáj'ca GOAHTI ; !+SgNomCmp +SgGenCmp +PlGenCmp
gáldu:gáldu GOAHTI ;
gál0ga:gál'ga GOAHTI ;
gálli:gálli¤ ALBMILONG ;
gál0lu+G3:gál'lu ALBMI ;
gállu GOAHTI ; !+SgNomCmp +SgGenCmp +DefPlGenCmp
gál0va:gál'va GOAHTI ; !+SgNomCmp +SgGenCmp +DefPlGenCmp
gál0vu:gál'vu GOAHTI ;
gán0da:gán'da GOAHTI ; !+SgNomCmp +SgGenCmp +PlGenCmp
gárbbis:gár'bis LASIS ;
gár0di:gár'di GOAHTI ;
gár0ta:gár'ta GOAHTI ;
gár0vu:gár'vu GOAHTI ;
gávnnit:gávdni BUVSSAT ; !+SgNomCmp +DefPlGenCmp !(pl.)
gávpot:gávpog GAHPIR ; !+SgNomCmp +SgGenCmp +PlGenCmp
gávppálaš:gávppálažž JOHTOLAT ; !+SgNomCmp +SgGenCmp +PlGenCmp
gávttehas:gávttehass JOHTOLAT ; !+SgNomCmp +SgGenCmp +PlGenCmp
haddi AIGI ;
heahpat:heahpad GAHPIR ;
heah0ti:heah'ti AIGI ; !+SgNomCmp +DefSgGenCmp +DefPlGenCmp +SgLeft +SgNomLeft +SgGenLeft +PlGenLeft
hear0gi:hear'gi AIGI ; !+SgNomCmp +SgGenCmp +PlGenCmp
hear0rá:hear'rá ALBMILONG ; !+SgNomCmp +SgGenCmp +PlGenCmp
hear0va:hear'va GOAHTI ;
hermetihkka GOAHTI ;
herven:hervem BOAHTIN ; !+SgCmp +SgLeft +SgNomLeft +SgGenLeft +PlGenLeft
histor0já:histor'já ALBMILONG ;
hivvodat:hivvodah'k JOHTOLAT ;
hoahkan:hoahkam BOAHTIN ; !+SgCmp
hoahppu AIGI ;
hoav0da:hoav'da GOAHTI ; !+SgNomCmp +SgGenCmp +PlGenCmp
homofii0la:homofij'la GOAHTI ; !+SgNomCmp +SgGenCmp +PlGenCmp !^LOAN
hoteal0la:hoteal'la GOAHTI ; !+SgNomCmp +SgGenCmp +PlGenCmp
hoteal0la:hotel'la GOAHTI ; !SUB
hutkáivuoh0ta:hutkáivuoh'ta LUONDU ; !+SgGenCmp +DefPlGenCmp
hábmen:hábmem BOAHTIN ; !+SgCmp +SgLeft +SgNomLeft +SgGenLeft +PlGenLeft
hálddahus:hálddahuss JOHTOLAT ; !+SgNomCmp +DefSgGenCmp +PlGenCmp
hálddašeapmi:hálddaš EAPMI ; !+SgCmp +SgLeft +SgNomLeft +SgGenLeft +PlGenLeft
hál0du:hál'du GOAHTI ;
hállan:hállam BOAHTIN ; !+SgCmp +SgLeft +SgNomLeft +SgGenLeft +PlGenLeft
hállu ALBMI ;
hápma GOAHTI ; !+SgNomCmp +SgGenCmp +PlGenCmp
hástalus:hástaluss JOHTOLAT ;
háv0di:háv'di GOAHTI ; !+SgNomCmp +DefSgGenCmp +DefPlGenCmp +SgLeft +SgNomLeft +SgGenLeft +PlGenLeft
hávdádeapmi:hávdád EAPMI ; !+SgCmp +SgLeft +SgNomLeft +SgGenLeft +PlGenLeft
hávkka:háv'kag8 SEAMU ;
identitehta STAHTA ;
identitehta:identiteahtta STAHTA ; !SUB
identitehta:identitehtta STAHTA ; !SUB
ide^ála:ide^ál SOSIAL ; !^LOAN
idola GOAHTI ; !+SgNomCmp +DefSgGenCmp +DefPlGenCmp !^LOAN
illu ALBMILONG ;
indu^striija IIJA ; !+SgNomCmp +DefSgGenCmp +PlGenCmp
in^spirašuvdna:in^spirašu TELEFON ;
in^stitušuvdna:in^stitušu TELEFON ; !+SgNomCmp +DefSgGenCmp +PlGenCmp
internáhtta GOAHTI ; !+SgNomCmp +DefSgGenCmp +PlGenCmp
inšenev0ra:inšenev'ra GOAHTI ; !+SgNomCmp +SgGenCmp +PlGenCmp
ipmil GAHPIRLONG ; !+SgNomCmp +SgGenCmp +PlGenCmp
ipmárdus:ipmárduss JOHTOLAT ; !+SgNomCmp +DefSgGenCmp +DefPlGenCmp +SgLeft +SgNomLeft +SgGenLeft +PlGenLeft
isit:isid GAHPIRLONG ; !+SgNomCmp +SgGenCmp +PlGenCmp
iskan:iskam BOAHTIN ; !+SgCmp +SgLeft +SgNomLeft +SgGenLeft +PlGenLeft
iskkadeapmi:iskkad EAPMI ; !+SgCmp +SgLeft +SgNomLeft +SgGenLeft +PlGenLeft
jah0ki:jah'ki ALBMI ; !+SgNomCmp +SgGenCmp +PlGenCmp
jeaggi AIGI ; !+SgNomCmp +SgGenCmp +PlGenCmp
jearahallan:jearahallam BOAHTIN ; !+SgCmp +SgLeft +SgNomLeft +SgGenLeft +PlGenLeft
jearaldat:jearaldah'k JOHTOLAT ;
jeđđehus:jeđđehuss JOHTOLAT ;
jiekŋa GOAHTI ; !+SgNomCmp +SgGenCmp +PlGenCmp
jienasteapmi:jienast EAPMI ; !+SgCmp +SgLeft +SgNomLeft +SgGenLeft +PlGenLeft
jierbmi AIGI ;
joatkka:joat'kag8 SEAMU ;
joav0ku:joav'ku GOAHTI ; !+SgNomCmp +DefSgGenCmp +PlGenCmp
joh0ka:joh'ka GOAHTI ; !+SgNomCmp +SgGenCmp +PlGenCmp
johtin:johtim BOAHTIN ; !+SgCmp
joh0tu:joh'tu GOAHTILONG ; !Actually the short form is more used, f. ex. johtopokála, only once johtupokála
jorggáldat:jorggáldah'k JOHTOLAT ;
journalis0ta:journalis'ta GOAHTI ; !+SgNomCmp +SgGenCmp +PlGenCmp
journalistihkka GOAHTI ;
juhkamuš:juhkamušš LEXMUSH ;
julev#sáme#giella GOAHTI ;
juohkin:juohkim BOAHTIN ; !+SgCmp +SgLeft +SgNomLeft +SgGenLeft +PlGenLeft
juovllat:juov'la BUVSSAT ; !+SgNomCmp +PlGenCmp !(pl.)
jurdda:jur'dag8 SEAMU ;
juris0ta:juris'ta GOAHTI ; !+SgNomCmp +SgGenCmp +PlGenCmp
jáhkka GOAHTI ;
jápmin:jápmim BOAHTIN ; !+SgCmp
jáv0ri:jáv'ri AIGI ;
kafeá GOAHTI ; !SUB
kantuv0ra:k KANTUR ; !+SgNomCmp +DefSgGenCmp +PlGenCmp
kantuv0ra:kantu KULTUR ; !SUB
kanála:kanál SOSIAL ;
katekehta STAHTA ;
kino GARGIA ; !+SgNomCmp +SgGenCmp +PlGenCmp
klinihkka GOAHTI ; !+SgNomCmp +DefSgGenCmp +PlGenCmp
koar0ta:koar'ta GOAHTI ;
koloniija IIJA ; !+SgNomCmp +DefSgGenCmp +PlGenCmp
komedia STAHTA ; !SUB
komedia GARGIA ;
komediija IIJA ; !^LOAN
komihkka GOAHTI ;
kommunis0ma:kommunis'ma GOAHTI ;
kom^promissa STAHTA ; !^LOAN
konferán0sa:konferán'sa GOAHTI ;
kon^flik0ta:kon^flik'ta GOAHTI ;
kon^klušuvdna:kon^klušu TELEFON ;
konsear0ta:konsear'ta GOAHTI ;
konsear0ta:konser'ta GOAHTI ; !SUB
konsulean0ta:konsulean'ta GOAHTI ; !+SgNomCmp +SgGenCmp +PlGenCmp
kontrás0ta:kontrás'ta GOAHTI ;
konvenšuvdna:konvenšu TELEFON ;
kre^ativitehta STAHTA ;
kultuv0ra:kultu KULTUR ;
kur0sa:kur'sa GOAHTI ;
káfet:káffe BUVSSAT ;
kár0ta:kár'ta GOAHTI ;
laboratoriija IIJA ;  !SUB !+SgNomCmp +DefSgGenCmp +PlGenCmp !^LOAN
lad0ju:lad'ju GOAHTI ;
lahttu GOAHTILONGSHORT ; !+SgNomCmp +SgGenCmp +PlGenCmp
 lassi:lassi Rreal ; !SUB
lassi GOAHTILONGSHORT ;
lasáhus:lasáhuss JOHTOLAT ;
la0đas:lađđas MALIS ;
leah0ki:leah'ki GOAHTI ; !+SgNomCmp +SgGenCmp +PlGenCmp
leai0ka:leaj'ka GOAHTI ;
leak0tu:leak'tu GOAHTI ;
leas0ka:leas'ka GOAHTI ; !+SgNomCmp +SgGenCmp +PlGenCmp
leŋ0ge:leŋ'ge GOAHTI ;
lighter GAHPIR ;
lihkadeapmi:lihkad EAPMI ; !+SgCmp
lihkadus:lihkaduss JOHTOLAT ;
lihkku ALBMI ;
lihkohisvuoh0ta:lihko7hisvuoh'ta LUONDU ; !+SgGenCmp +DefPlGenCmp
lihkuhisvuoh0ta:lihkuhisvuoh'ta LUONDU ; !+SgGenCmp +DefPlGenCmp
likviditehta STAHTA ;
loadda GOAHTI ;
loahppa GOAHTI ; !+SgNomCmp +SgGenCmp +PlGenCmp +SgLeft +SgNomLeft +SgGenLeft +PlGenLeft
loatna GOAHTI ;
loddi AIGI ; !+SgNomCmp +SgGenCmp +PlGenCmp
logaldallan:logaldallam BOAHTIN ; !+SgCmp
lo00gus:loh'kus MALISLONG ;
lohkan:lohkam BOAHTIN ; !+SgCmp +SgLeft +SgNomLeft +SgGenLeft +PlGenLeft
lohkki GOAHTI ;
lohkki:lohkki¤ ACTOR ; !+SgNomCmp +SgGenCmp +PlGenCmp +SgLeft +SgNomLeft +SgGenLeft +PlGenLeft
loh0ku:loh'ku ALBMILONGSHORT ;
lok0ta:lok'ta GOAHTI ;
luhkkár GAHPIRLONG ; !+SgNomCmp +SgGenCmp +PlGenCmp
luis0te:lujs'te GOAHTI ;
lulli+N+SgNomCmp+Cmpnd:lulá%>%- # ; !ovdda- ja maŋábealli
lulli LULLILONG ;
lulli+N+SgNomCmp:lulli%> R ;
lun0ta:lun'ta GOAHTI ; !+SgNomCmp +SgGenCmp +PlGenCmp
luodda GOAHTI ; !+SgNomCmp +DefSgGenCmp +DefPlGenCmp +SgLeft +SgNomLeft +SgGenLeft +PlGenLeft
luoh0ti:luoh'ti GOAHTI ;
luopmu GOAHTI ; !+SgNomCmp +SgGenCmp +PlGenCmp
luossa GOAHTI ; !+SgNomCmp +SgGenCmp +PlGenCmp
lyrihkka GOAHTI ;
ládda GOAHTI ;
lága GOAHTI ; ! In dict XXX
láhtti:láhtti¤ GOAHTI ;
láhttu GOAHTI ;
láhttu:láhttu¤ GOAHTI ;
lái0bi:láj'bi GOAHTI ;
lái0gi:láj'gi GOAHTI ;
lái0gu:láj'gu GOAHTI ;
lái0vi:láj'vi ALBMI ;
láse GOAHTI ;
látna GOAHTI ;
lávlla:láv'lag8 SEAMU ;
láv0lu:láv'lu GOAHTI ;
lávlu:lávlu¤ ACTOR ; !+SgNomCmp +SgGenCmp +PlGenCmp +SgLeft +SgNomLeft +SgGenLeft +PlGenLeft
lávvi GOAHTI ; !+SgNomCmp +SgGenCmp +PlGenCmp
lávvu GOAHTI ;
magnehta STAHTA ;
meahcci ALBMI ; !+SgNomCmp +SgGenCmp +DefPlGenCmp
meahcástallan:meahcástallam BOAHTALADDAN ; !+SgCmp
mearkkašeapmi:mearkkaš EAPMI ; !+SgCmp +SgLeft +SgNomLeft +SgGenLeft +PlGenLeft
mearri GOAHTI ;
mearrádus:mearráduss JOHTOLAT ;
meašttir:meaš'tir MALISLONG ; !+SgNomCmp +SgGenCmp +PlGenCmp
media GARGIA ;
mediija IIJA ;
medija IIJA ; !SUB
mehter GAHPIR ;
mekanihkkár GAHPIRLONG ; !+SgNomCmp +SgGenCmp +PlGenCmp
metál0la:metál'la GOAHTI ;
mieh0ta:mieh'ta GOAHTI ;
mielddus:miel'dus MALISLONG ;
mielggas:miel'gas MALIS ;
miella GOAHTI ;
miella+N+Sg+Gen:miela Rmiddle ;
mihttu GOAHTI ;
ministtar:minis'tar MATTAR ; !+SgNomCmp +SgGenCmp +PlGenCmp
moalla GOAHTI ;
moallu GOAHTI ;
moarri GOAHTI ; !+SgNomCmp +SgGenCmp +PlGenCmp
mod0ji:mod'ji GOAHTI ;
mohtor GAHPIR ;
moi0vi:moj'vi GOAHTI ;
monologa GOAHTI ;
monopola GOAHTI ; !^LOAN
mo0raš:morraš MALIS ;
mo0raš:morra DAIVVAS ;
motii0va:motij'va GOAHTI ;
muitalus:muitaluss JOHTOLAT ;
mui0tu:muj'tu AIGI ;
muoh0ta:muohttag8 SEAMU ; !+SgNomCmp +SgGenCmp +PlGenCmp
muol0da:muol'da GOAHTI ;
muorra GOAHTI ; !+SgNomCmp +SgGenCmp +DefPlGenCmp
muoŧŧá ALBMILONG ; !+SgNomCmp +SgGenCmp +PlGenCmp
musea:muse ESSAYA ; !+SgNomCmp +SgGenCmp +PlGenCmp
musihkka GOAHTI ;
muslim:muslim9 BUFFALO ; !+SgNomCmp +SgGenCmp +PlGenCmp
muzet:muzeh GAHPIR ; !+SgNomCmp +SgGenCmp +PlGenCmp
myhta STAHTA ;
máddi OARJI ; !+None
máh0tu:máh'tu GOAHTI ; !+SgNomCmp +SgGenCmp +PlGenCmp
máinnas:májdnas MALIS ;
máistta:máis'tag8 SEAMU ;
mál0le:mál'le GOAHTI ;
málli GOAHTI ;
mállásat:mállis BADJOSAT ;
mánná ALBMILONG ; !+SgNomCmp +SgGenCmp +PlGenCmp
már0fi:már'fi GOAHTI ;
mátki+N+Pl+Gen:mátkiid K ; !SUB Wrong.
mát0ki:mát'ki GOAHTI ;
mát0ki:mátk'ki GOAHTI ; !SUB
máđii:máđi MADII ;
namahus:namahuss JOHTOLAT ; !+SgNomCmp +DefSgGenCmp +DefPlGenCmp +SgLeft +SgNomLeft +SgGenLeft +PlGenLeft
namma GOAHTI ; !+SgNomCmp +DefSgGenCmp +DefPlGenCmp +SgLeft +SgNomLeft +SgGenLeft +PlGenLeft
narkotihkka GOAHTI ;
našuvdna:našu TELEFON ; !+SgNomCmp +DefSgGenCmp +PlGenCmp
neavttár GAHPIRLONG ; !+SgNomCmp +SgGenCmp +PlGenCmp
neavttár:neak'tár MALIS ;
neav0vu:neav'vu GOAHTI ;
nieh0ku:nieh'ku GOAHTI ;
niei0da:niej'da GOAHTI ; !+SgNomCmp +SgGenCmp +PlGenCmp
nieiddaš:nieiddaž LEXDIMINC ; !+SgNomCmp +SgGenCmp +PlGenCmp
nies0ti:nies'ti AIGI ;
nii0bi:nij'bi GOAHTI ;
nisson GAHPIR ; !+SgNomCmp +SgGenCmp +PlGenCmp
nis0su:nis'su GOAHTI ; !+SgNomCmp +SgGenCmp +PlGenCmp
nissu:nissu¤ GOAHTI ; !+SgNomCmp +SgGenCmp +PlGenCmp
ni0su:nissun8 BEANA ; !+SgNomCmp +SgGenCmp +PlGenCmp
nisut:nisu BUVSSAT ; !+SgNomCmp +DefPlGenCmp !(pl.)
nisut:nisu BUVSSATLONG ; !+SgNomCmp +DefPlGenCmp !(pl.)
nju0nuš:njunnu DAIVVAS ; !+SgNomCmp +SgGenCmp +PlGenCmp
nju0nuš:njunnuš MALISLONG ; !+SgNomCmp +SgGenCmp +PlGenCmp
nju0nuš:njunnuž MALISLONG ; !SUB
njuolggadus:njuolggaduss JOHTOLAT ;
njuolla GOAHTI ;
njuovadeapmi:njuovad EAPMI ; !+SgCmp +SgLeft +SgNomLeft +SgGenLeft +PlGenLeft
njuovahat:njuovahah'k JOHTOLAT ; !+SgNomCmp +DefSgGenCmp +PlGenCmp
noai0di:noaj'di GOAHTI ; !+SgNomCmp +SgGenCmp +PlGenCmp
noađđi GOAHTI ;
norbma GOAHTI ;
nođđu GOAHTI ;
num0mar:num'mar MALIS ;
nummar GAHPIR ;
nuorra GOAHTI ; !+SgNomCmp +SgGenCmp +PlGenCmp
nuorri AIGI ; !+SgNomCmp +SgGenCmp +PlGenCmp
nuor0ta:nuor'ta OARJI ; ! since it has comparative
nuoskkideapmi:nuoskkid EAPMI ; !+SgCmp +SgLeft +SgNomLeft +SgGenLeft +PlGenLeft
nuvttot:nuvttoh GAHPIR ;
náhkki AIGI ;
nás0ti:nás'ti GOAHTI ; !+SgNomCmp +SgGenCmp +PlGenCmp
návet:náveh GAHPIR ; !+SgNomCmp +DefSgGenCmp +PlGenCmp
nášuvdna:nášu TELEFON ; !+SgNomCmp +DefSgGenCmp +PlGenCmp
oabbá ALBMILONG ; !+SgNomCmp +SgGenCmp +PlGenCmp
oadjebasvuoh0ta:oadjebasvuoh'ta LUONDU ; !+SgGenCmp +DefPlGenCmp
oaffar GAHPIR ; !+SgNomCmp +SgGenCmp +PlGenCmp
oah0ci:oah'ci AIGI ; !+SgNomCmp +SgGenCmp +DefPlGenCmp
oahpaheaddji:oahpaheaddji¤ ACTORLONGSHORT ; !+SgNomCmp +SgGenCmp +PlGenCmp +SgLeft +SgNomLeft +SgGenLeft +PlGenLeft
oahpahus:oahpahuss JOHTOLAT ;
oahppa GOAHTI ;
oahppu AIGI ;
oainnus:oajdnus MALISLONG ;
oaivil GAHPIRLONG ;
oaivámuš:oaivámužž JOHTOLAT ; !+SgNomCmp +SgGenCmp +PlGenCmp
oaivámuš:oaivámušš JOHTOLAT ; !SUB
oarji+N+SgNomCmp+Cmpnd:oarjjá%>%- # ; !ovdda- ja maŋábealli
oar0ji:oar'ji OARJI ;
oassi AIGI ;
oastin:oastim BOAHTIN ; !+SgCmp +SgLeft +SgNomLeft +SgGenLeft +PlGenLeft
oa00zis:oah'cis MALIS ;
objeak0ta:objeak'ta GOAHTI ;
okkupašuvdna:okkupašu TELEFON ; !^LOAN
oktavuoh0ta:oktavuoh'ta LUONDU ; !+SgGenCmp +DefPlGenCmp
olggoš:olggož LEXDIMINC ;
olmmoš:olbmož FALIS ; !+SgNomCmp +SgGenCmp +PlGenCmp
olmmái:olbmáj FALIS "man N" ;
opmodat:opmodah'k JOHTOLAT ;
organisašuvdna:organisašu TELEFON ; !+SgNomCmp +DefSgGenCmp +PlGenCmp
orgána GOAHTI ; !+SgNomCmp +SgGenCmp +PlGenCmp
orgánisašuvdna:orgánisašu TELEFON ; !SUB
ortnet:ortneg GAHPIR ;
ossodat:ossodah'k JOHTOLAT ; !+SgNomCmp +DefSgGenCmp +PlGenCmp
ovdáneapmi:ovdán EAPMI ; !+SgCmp
ovttadat:ovttadah'k JOHTOLAT ; !+SgNomCmp +DefSgGenCmp +PlGenCmp
o0đas:ođđas MALIS ;
pakeha STAHTA ; !+SgNomCmp +SgGenCmp +PlGenCmp
para^gráfa GOAHTI ;
para^gráfa GOAHTI ;
para^gráfa:para^gráffa GOAHTI ; !SUB
parodiija IIJA ;
pasi^ean0ta:pasi^ean'ta GOAHTI ; !+SgNomCmp +SgGenCmp +PlGenCmp
pasi^ean0ta:pasi^en'ta GOAHTI ; !SUB
passivitehta STAHTA ;
pedofii0la:pedofij'la GOAHTI ; !^LOAN
pessimis0ta:pessimis'ta GOAHTI ; !+SgNomCmp +SgGenCmp +PlGenCmp
plána GOAHTI ;
poas0ta:poas'ta GOAHTI ;
po^eaŋ0ga:po^eaŋ'ga GOAHTI ;
po^ehta STAHTA ;  !+SgNomCmp +SgGenCmp +PlGenCmp !^LOAN
po^esia STAHTA ; !SUB
po^esiija IIJA ;
politihkka GOAHTI ;
politiija IIJA ; !+SgNomCmp +SgGenCmp +PlGenCmp
politiija#departemean0ta:politiija#departemean'ta GOAHTI ; !+SgNomCmp +DefSgGenCmp +PlGenCmp
presidean0ta:presidean'ta GOAHTI ; !+SgNomCmp +SgGenCmp +PlGenCmp
prinsihppa GOAHTI ;
produsean0ta:produsean'ta GOAHTI ; !^LOAN
pro^grám0ma:pro^grám'ma GOAHTI ; !^LOAN
prosean0ta:prosean'ta GOAHTI ;
provokašuvdna:provokašu TELEFON ;
prošeak0ta:prošeak'ta GOAHTI ;
pseudonyma GOAHTI ; !^LOAN
psykologa GOAHTI ; !+SgNomCmp +SgGenCmp +PlGenCmp
pyramida STAHTA ;
párra GOAHTI ; !+SgNomCmp +SgGenCmp +PlGenCmp
radikála:radikál SOSIAL ; !+SgNomCmp +SgGenCmp +PlGenCmp !^LOAN
radio GARGIA ;
rapor0ta:rapor'ta GOAHTI ;
rasis0ma:rasis'ma GOAHTI ;
reah0ka:reah'ka GOAHTI ;
reaŋ0ga:reaŋ'ga GOAHTI ; !+SgNomCmp +SgGenCmp +PlGenCmp
referán0sa:referán'sa GOAHTI ;
regi^ovdna:regi^o TELEFON ; !+SgNomCmp +DefSgGenCmp +PlGenCmp
regi^uvdna:regi^u TELEFON ; !SUB !+SgNomCmp +DefSgGenCmp +PlGenCmp
rei0ve:rej've GOAHTI ;
rektor GAHPIR ; !+SgNomCmp +SgGenCmp +PlGenCmp
re^plihkka GOAHTI ;
resur0sa:resur'sa GOAHTI ;
resursa GOAHTI ; !SUB
retorihkka GOAHTI ;
rieban GAHPIR ; !+SgNomCmp +SgGenCmp +PlGenCmp
riegádahttin:riegádahttim BOAHTIN ; !+SgCmp +SgLeft +SgNomLeft +SgGenLeft +PlGenLeft
rieh0pu:rieh'pu GOAHTI ; !+SgNomCmp +SgGenCmp +PlGenCmp
riekkis:rieggis LASIS ;
riek0ti:riek'ti ALBMI ;
rievvár GAHPIRLONG ; !+SgNomCmp +SgGenCmp +PlGenCmp
riggodat:riggodah'k JOHTOLAT ;
rih0pa:rih'pa GOAHTI ;
rii0du:rij'du ALBMI ;
rii0ka:rij'ka GOAHTI ; !+SgNomCmp +SgGenCmp +PlGenCmp
ris0ta:ris'ta GOAHTI ;
rivgu:rivgo¤ GOAHTI ; !SUB
rivgu:rivgu¤ AIGI ; !+SgNomCmp +SgGenCmp +PlGenCmp
roggan:roggam BOAHTIN ; !+SgCmp +SgLeft +SgNomLeft +SgGenLeft +PlGenLeft
rohkos GAHPIR ;
rol0la:rol'la GOAHTI ;
ruh0ta:ruh'ta GOAHTI ;
rul0la:rul'la GOAHTI ;
ruobbi GOAHTI ;
ruoh0tas:ruohttas MALIS ;
ruohtta GOAHTI ; !+SgNomCmp +SgGenCmp +PlGenCmp
ruok0tu:ruok'tu RUOKTU ; !+SgGenCmp +PlGenCmp
rus0ka:rus'ka GOAHTI ; !+SgNomCmp +SgGenCmp +PlGenCmp
ruvdno GOAHTI ;
ruvdnu GOAHTI ;
rádio GARGIA ;
rád0ji:rád'ji GOAHTI ; !+SgNomCmp +DefSgGenCmp +DefPlGenCmp +SgLeft +SgNomLeft +SgGenLeft +PlGenLeft
rádji+N+Sg+Ill:rádjii K ; !SUB
rád0já:rád'já ALBMILONGSHORT ; !+SgNomCmp +DefSgGenCmp +DefPlGenCmp +SgLeft +SgNomLeft +SgGenLeft +PlGenLeft
ráhkesvuoh0ta:ráhkesvuoh'ta LUONDU ; !+SgGenCmp +DefPlGenCmp
ráhkisvuoh0ta:ráhkisvuoh'ta LUONDU ; !+SgGenCmp +DefPlGenCmp
rámbuv0ri:rámbuv'ri GOAHTI ; !+SgNomCmp +DefSgGenCmp +PlGenCmp
rám0ma:rám'ma GOAHTI ;
rán0njá:rán'njá ALBMILONG ; !+SgNomCmp +SgGenCmp +PlGenCmp
rássi AIGI ; !+SgNomCmp +SgGenCmp +DefPlGenCmp
rá0va:rávvag8 SEAMU ;
ráv0di:ráv'di GOAHTI ; !+SgNomCmp +SgGenCmp +PlGenCmp
rávdi:rávdi¤ GOAHTI ; !+SgNomCmp +SgGenCmp +PlGenCmp
ráv0ki:ráv'ki GOAHTI ; !+SgNomCmp +SgGenCmp +PlGenCmp
ráŋggáštus:ráŋggáštuss JOHTOLAT ;
ráđđehus:ráđđehuss JOHTOLAT ; !+SgNomCmp +DefSgGenCmp +PlGenCmp
ráđđi AIGI ; !+SgNomCmp +DefSgGenCmp +PlGenCmp
ráđđádallan:ráđđádallam BOAHTIN ; !+SgCmp
sabet:sabeh GAHPIR ;
sadjásaš:sadjásažž JOHTOLAT ; !+SgNomCmp +SgGenCmp +PlGenCmp
satanis0ta:satanis'ta GOAHTI ; !+SgNomCmp +SgGenCmp +PlGenCmp !^LOAN
seahkka GOAHTI ;
seak0ti:seak'ti GOAHTI ;
searvan:searvam BOAHTIN ; !+SgCmp
sear0vi:sear'vi GOAHTI ; !+SgNomCmp +DefSgGenCmp +PlGenCmp
segohus:segohuss JOHTOLAT ;
seminára GOAHTI ;
sensašuvdna:sensašu TELEFON ;
servodat:servodah'k JOHTOLAT ; !+SgNomCmp +DefSgGenCmp +PlGenCmp
servvodat:servvodah'k JOHTOLAT ; !+SgNomCmp +DefSgGenCmp +PlGenCmp
siei0di:siej'di AIGI ;
siepman GAHPIR ;
siessá ALBMILONG ; !+SgNomCmp +SgGenCmp +PlGenCmp
signála:signál SOSIAL ; !^LOAN
sihkkel GAHPIR ;
sii0da:sij'da GOAHTI ;  !+SgNomCmp +SgGenCmp +PlGenCmp
sii0ga:sij'ga GOAHTI ;
sii0vu:sij'vu ALBMI ; !+SgNomCmp +SgGenCmp +PlGenCmp
sil0ba:sil'ba GOAHTI ;
sil0li:sil'li GOAHTI ;
sirdin:sirdim BOAHTIN ; !+SgCmp +SgLeft +SgNomLeft +SgGenLeft +PlGenLeft
sirren:sirrem BOAHTIN ; !+SgCmp +SgLeft +SgNomLeft +SgGenLeft +PlGenLeft
sis0ti:sis'ti GOAHTI ;
sivva GOAHTI ;
skealbma GOAHTI ; !+SgNomCmp +SgGenCmp +PlGenCmp
skeaŋ0ka:skeaŋ'ka GOAHTI ;
ski00bir:skih'pir MATTAR ; !+SgNomCmp +SgGenCmp +PlGenCmp
skihkahisvuoh0ta:skihkahisvuoh'ta LUONDU ; !+SgGenCmp +DefPlGenCmp
skihpár GAHPIRLONG ; !+SgNomCmp +SgGenCmp +PlGenCmp
skohter GAHPIR ;
skovvi GOAHTI ;
skuv0la:skuv'la GOAHTI ; !+SgNomCmp +DefSgGenCmp +PlGenCmp
skuvla#jođiheaddji:skuvla#jođiheaddji¤ ACTOR ; !+SgNomCmp +SgGenCmp +PlGenCmp
skuvlen:skuvlem BOAHTIN ; !+SgCmp +SgLeft +SgNomLeft +SgGenLeft +PlGenLeft
skábma GOAHTI ; !+SgNomCmp +SgGenCmp +PlGenCmp
skáhppu GOAHTI ;
skállu GOAHTI ;
snihkkár GAHPIRLONG ; !+SgNomCmp +SgGenCmp +PlGenCmp
soabaheapmi:soabah EAPMI ; !+SgCmp +SgLeft +SgNomLeft +SgGenLeft +PlGenLeft
soahpamuš:soahpamušš LEXMUSH ;
soah0ti:soah'ti GOAHTI ;
soalddát:soalddáh GAHPIR ; !+SgNomCmp +SgGenCmp +PlGenCmp
soh0ka:soh'ka GOAHTI ; !+SgNomCmp +SgGenCmp +PlGenCmp
sok0ta:sok'ta GOAHTI ;
solidaritehta STAHTA ;
sor0ta:sor'ta GOAHTI ;
sosi^alis0ma:sosi^alis'ma GOAHTI ;
sosionoma GOAHTI ; !+SgNomCmp +SgGenCmp +PlGenCmp
spealat:spealla BUVSSAT ;
spealla GOAHTI ;
spekulašuvdna:spekulašu TELEFON ; !^LOAN
spiidni:spijdni AIGI ; !+SgNomCmp +SgGenCmp +PlGenCmp
spi^uvdna:spi^u TELEFON ; !SUB
spábba GOAHTI ;
standár0da:standár'da GOAHTI ;
statis0ta:statis'ta GOAHTI ; !+SgNomCmp +SgGenCmp +PlGenCmp
statistihkka GOAHTI ;
stašuvdna:stašu TELEFON ; !+SgNomCmp +DefSgGenCmp +PlGenCmp
stipean0da:stipean'da GOAHTI ;
stiv0ra:stiv'ra GOAHTI ; !+SgNomCmp +DefSgGenCmp +PlGenCmp
stoa00gus:stoah'kus MALISLONG ;
stoarbma GOAHTI ; !+SgNomCmp +SgGenCmp +PlGenCmp
struktuv0ra:struktu KULTUR ;
studean0ta:studean'ta GOAHTI ; !+SgNomCmp +SgGenCmp +PlGenCmp
stáhta STAHTA "state N" ; !+SgNomCmp +SgGenCmp +PlGenCmp
stáhta:stáhtta GOAHTI ; !SUB Check
stálli AIGI ;
stállja GOAHTI ;
stášuvdna:stášu TELEFON ; !SUB
suddjen:suddjem BOAHTIN ; !+SgCmp +SgLeft +SgNomLeft +SgGenLeft +PlGenLeft
suddu ALBMI ; !+SgNomCmp +SgGenCmp +DefPlGenCmp
suittet:suj'te BUVSSAT ; !+SgNomCmp +DefPlGenCmp !(pl.)
suod0ji:suod'ji AIGI ;
suohkan GAHPIR ; !+SgNomCmp +SgGenCmp +PlGenCmp
suohkat:suohkad GAHPIR ;
suoh0pa:suohppag8 SEAMU ; !+SgNomCmp +SgGenCmp +PlGenCmp
suo0la:suollag8 BEANA ; !+SgNomCmp +SgGenCmp +PlGenCmp
suoládeapmi:suolád EAPMI ; !+SgCmp +SgLeft +SgNomLeft +SgGenLeft +PlGenLeft
suoma#giella GOAHTI ;
suopman GAHPIR ;
suor0gi:suor'gi GOAHTI ;
suovva GOAHTI ; !+SgNomCmp +SgGenCmp +PlGenCmp
suv0li:suv'li GOAHTI ;
symbola GOAHTI ;
symbolihkka GOAHTI ;
symptoma GOAHTI ; !^LOAN
synagoga GOAHTI ;
systema GOAHTI ; !^LOAN
ságat:sáh'ka BUVSSAT ;
sáh0ka:sáh'ka GOAHTI ;
sáhkku GOAHTI ;
sálbma GOAHTI ;
sáme#giel#kur0sa:sáme#giel#kur'sa GOAHTI ; 
sáme#giella GOAHTI ;
sápmelaš:sápmelažž JOHTOLAT "Saami N" ; !+SgNomCmp +SgGenCmp +PlGenCmp
sápmi GOAHTI "Saami(land) N" ; !SUB !+SgGenCmp
sápmi AIGI ; !+SgGenCmp +PlGenCmp
sárdni GOAHTI ;
sátni AIGI ;
sáttu:sáddu SUOLU ;
sávaldat:sávaldah'k JOHTOLAT ; !+SgNomCmp +DefSgGenCmp +DefPlGenCmp +SgLeft +SgNomLeft +SgGenLeft +PlGenLeft
tabeal0la:tabeal'la GOAHTI ;
taktihkka GOAHTI ;
teaks0ta:teaks'ta GOAHTI ;
teknihkkár GAHPIRLONG ; !+SgNomCmp +SgGenCmp +PlGenCmp
telefovdna:telefo TELEFON ;
televišuvdna:televišu TELEFON ;
temá ALBMILONG ;
terapiija IIJA ;
territoria GARGIA ; !+SgNomCmp +DefSgGenCmp +PlGenCmp
terroris0ta:terroris'ta GOAHTI ; !+SgNomCmp +SgGenCmp +PlGenCmp !^LOAN
te^áhter GAHPIR ; !+SgNomCmp +DefSgGenCmp +PlGenCmp
traktor GAHPIR ; !SUB
traktuv0ra:traktu KULTUR ; !SUB
trean0da:trean'da GOAHTI ;
trofea GOAHTI ; !SUB
tráktor GAHPIR ;
turis0ma:turis'ma GOAHTI ;
turis0ta:turis'ta GOAHTI ; !+SgNomCmp +SgGenCmp +PlGenCmp
ul0da:ul'da GOAHTI ;  !+SgNomCmp +SgGenCmp +PlGenCmp
uniovdna:unio TELEFON ; !+SgNomCmp +DefSgGenCmp +PlGenCmp
universitehta STAHTA ; !+SgNomCmp +DefSgGenCmp +PlGenCmp
ustit:ustib GAHPIRLONG ; !+SgNomCmp +SgGenCmp +PlGenCmp
uv0ja:uv'ja GOAHTI ;
u0đas:uđđas MALIS ;
vahkku GOAHTI ; !+SgNomCmp +SgGenCmp +PlGenCmp
vahkku:vahkku¤ AIGI ; !+SgNomCmp +SgGenCmp +PlGenCmp
vajahas:vajahass JOHTOLAT ;
val0vi:val'vi GOAHTI ;
valáštallan:valáštallam BOAHTIN ; !+SgCmp
va0ris:varris MALISLONG ; !+SgNomCmp +SgGenCmp +PlGenCmp
varit:varih GAHPIRLONGSHORT "buck reindeer N" ; !+SgNomCmp +SgGenCmp +PlGenCmp
varra GOAHTI ;
veahkki AIGI ; !+SgNomCmp +SgGenCmp +PlGenCmp
veah0tu:veah'tu GOAHTI ;
veai0gi:veaj'gi GOAHTI ; !+SgNomCmp +SgGenCmp
veajet:veajeh GAHPIR ; !+SgNomCmp +SgGenCmp +PlGenCmp
vear0ju:vear'ju AIGI ;
vearru GOAHTI ;
vei0ve:vej've GOAHTI ;
vejolašvuoh0ta:vejolašvuoh'ta LUONDU ; !+SgGenCmp +DefPlGenCmp
veršuvdna:veršu TELEFON ;
viellja GOAHTI ; !+SgNomCmp +SgGenCmp +PlGenCmp
vielppis:viel'pis FALIS ; !+SgNomCmp +SgGenCmp +PlGenCmp
vierru GOAHTI ;
viessu GOAHTI ; !+SgNomCmp +SgGenCmp +PlGenCmp
viggamuš:viggamušš LEXMUSH ;
vihtan GAHPIR ; !+SgNomCmp +SgGenCmp +PlGenCmp
viidodat:viidodah'k JOHTOLAT ;
vikára GOAHTI ; !^LOAN
vir0gi:vir'gi GOAHTI ;
vis0ti:vis'ti GOAHTI ; !+SgNomCmp +SgGenCmp +PlGenCmp
vivva:vivva GOAHTI ; !+SgNomCmp +SgGenCmp +PlGenCmp
višuvdna:višu TELEFON ;
vuloš:vulož LEXDIMINC ; !+SgNomCmp +DefSgGenCmp +DefPlGenCmp +SgLeft +SgNomLeft +SgGenLeft +PlGenLeft
vuod0ja:vuod'ja GOAHTI ;
vuogga GOAHTI ;
vuoh0ki:vuoh'ki AIGI ;
vuoibmi:vuojbmi AIGI ; !+SgNomCmp +DefSgGenCmp +DefPlGenCmp +SgLeft +SgNomLeft +SgGenLeft +PlGenLeft
vuoigatvuoh0ta:vuoigatvuoh'ta LUONDU ; !+SgGenCmp +DefPlGenCmp
vuoigŋa:vuojgŋa GOAHTI ; !+SgNomCmp +SgGenCmp +PlGenCmp
vuoiŋŋasteapmi:vuoiŋŋast EAPMI ; !+SgCmp
vuolla GOAHTI ;
vuor0da:vuor'da GOAHTI ;
vuordin:vuordim BOAHTIN ; !+SgCmp +SgLeft +SgNomLeft +SgGenLeft +PlGenLeft
vuorrádus:vuorráduss JOHTOLAT ;
vuos0tá:vuos'tá ALBMILONGSHORT ;
vuostálasvuoh0ta:vuostálasvuoh'ta LUONDU ; !+SgGenCmp +DefPlGenCmp
vuotna GADDI ; !+SgNomCmp +SgGenCmp +PlGenCmp
vuov0di:vuov'di AIGI ; !+SgNomCmp +SgGenCmp +PlGenCmp
vuovdi:vuovdi¤ ACTOR ; !+SgNomCmp +SgGenCmp +PlGenCmp +SgLeft +SgNomLeft +SgGenLeft +PlGenLeft
vuođustus:vuođustuss JOHTOLAT ;
vuođuštus:vuođuštuss JOHTOLAT ;
 vuođđo:vuođđo Rreal ; !SUB
vuođđo FIRSTCOMPOUND ; ! sub
vuođđo#skuv0la:vuođđo#skuv'la GOAHTI ; !+SgNomCmp +DefSgGenCmp +PlGenCmp
vuođđu GOAHTI ;
váddu GOAHTI ;
váhnen:váhnem GAHPIR ; !+SgNomCmp +SgGenCmp +PlGenCmp
váibmu:vájbmu AIGI ;
váilevašvuoh0ta:váilevašvuoh'ta LUONDU ; !+SgGenCmp +DefPlGenCmp
vái0li:váj'li GOAHTI ;
vái0vi:váj'vi GOAHTI ;
vál0di:vál'di VALDI ; !+SgNomCmp +SgGenCmp +PlGenCmp
váldi:váldi¤ ACTOR ; !+SgNomCmp +SgGenCmp +PlGenCmp +SgLeft +SgNomLeft +SgGenLeft +PlGenLeft
vál0du:vál'du GOAHTI ;
vál0ga:vál'ga GOAHTI ; !+SgNomCmp +DefSgGenCmp +DefPlGenCmp +SgLeft +SgNomLeft +SgGenLeft +PlGenLeft
válljen:válljem BOAHTIN ; !+SgCmp +SgLeft +SgNomLeft +SgGenLeft +PlGenLeft
várra GOAHTI ;
várrehus:várrehuss JOHTOLAT ;
vásihus:vásihuss JOHTOLAT ; !+SgNomCmp +DefSgGenCmp +DefPlGenCmp +SgLeft +SgNomLeft +SgGenLeft +PlGenLeft
vástádus:vástáduss JOHTOLAT ; !+SgNomCmp +DefSgGenCmp +DefPlGenCmp +SgLeft +SgNomLeft +SgGenLeft +PlGenLeft
vásáhus:vásáhuss JOHTOLAT ; !+SgNomCmp +DefSgGenCmp +DefPlGenCmp +SgLeft +SgNomLeft +SgGenLeft +PlGenLeft
váttisvuoh0ta:váttisvuoh'ta LUONDU ; !+SgGenCmp +DefPlGenCmp
áddjá ALBMILONG ; !+SgNomCmp +SgGenCmp +PlGenCmp
ád0ji:ád'ji GOAHTI ;
áhkku ALBMILONG ; !+SgNomCmp +SgGenCmp +PlGenCmp
áhkká ALBMILONG ; !+SgNomCmp +SgGenCmp +PlGenCmp
áh0pu:áh'pu ALBMI ;
áhčči ALBMI ; !+SgNomCmp +SgGenCmp +PlGenCmp
ái0di:áj'di AIGI ;
ái0gi:áj'gi AIGI ; !+SgNomCmp +SgGenCmp +PlGenCmp +SgLeft +SgNomLeft +SgGenLeft +PlGenLeft
áirras:áj'ras MATTAR ; !+SgNomCmp +SgGenCmp +PlGenCmp
ái0ti:áj'ti AIGI ;
áitta:áj'tag8 SEAMU ;
á00ja:ád'jag8 SEAMU ;
álbmot:álbmog GAHPIR ; !+SgNomCmp +SgGenCmp +PlGenCmp
ál0gu:ál'gu AIGI ; !+SgNomCmp +DefSgGenCmp +DefPlGenCmp +SgLeft +SgNomLeft +SgGenLeft +PlGenLeft
ámadad0ju:ámadad'ju GOAHTI ;
ámmát:ámmáh GAHPIRLONG ;
án0su:án'su GOAHTI ;
árbbolaš:árbbolažž JOHTOLAT ; !+SgNomCmp +SgGenCmp +PlGenCmp
ár0bi:ár'bi AIGI ;
ár0pu:ár'pu GOAHTI ;
árru GOAHTI ;
áv0ki:áv'ki AIGI ;
ávvu ALBMILONGSHORT ;
áš0ši:áš'ši GOAHTI ;
áššáskuhttin:áššáskuhttim BOAHTIN ; !+SgCmp +SgLeft +SgNomLeft +SgGenLeft +PlGenLeft
šal0di:šal'di GOAHTI ;
šamána GOAHTI ; !+SgNomCmp +SgGenCmp +PlGenCmp
čanastat:čanastah'k JOHTOLAT ;
šattus:šaddus MALIS ; !+SgNomCmp +SgGenCmp +DefPlGenCmp
čear0da:čear'da GOAHTI ; !+SgNomCmp +DefSgGenCmp +PlGenCmp
čear0ga:čear'ga GOAHTI ;
šibit:šibih GAHPIRLONG ; !+SgNomCmp +SgGenCmp +PlGenCmp
čie00gar:čieh'kar MALIS ;
čieh0ka:čieh'ka GOAHTI ;
šiehtadallan:šiehtadallam BOAHTIN ; !+SgCmp
šiehtadus:šiehtaduss JOHTOLAT ;
čiekčan:čiekčam BOAHTIN ; !+SgCmp +SgLeft +SgNomLeft +SgGenLeft +PlGenLeft
čiek0čá:čiek'čá ALBMILONG ; !+SgNomCmp +SgGenCmp +PlGenCmp
čielggadeapmi:čielggad EAPMI ; !+SgCmp +SgLeft +SgNomLeft +SgGenLeft +PlGenLeft
čikŋa GOAHTI ; !+SgNomCmp +SgGenCmp +PlGenCmp
čilgehus:čilgehuss JOHTOLAT ;
čiv0ga:čiv'ga GOAHTI ; !+SgNomCmp +SgGenCmp +PlGenCmp
šlád0ja:šlád'ja GOAHTI ;
čoahkkin:čoahkkim GAHPIRLONG ; !+SgNomCmp +DefSgGenCmp +DefPlGenCmp +SgLeft +SgNomLeft +SgGenLeft +PlGenLeft
čoavdda:čoav'dag8 SEAMU ;
čoavddus:čoav'dus MALISLONG ;
čohkka GOAHTI ;
šohkka GOAHTI ;
čo0ra:čorrag8 SEAMU ;
šukuláda GOAHTI ;
čuoh0ti+N+Attr:čuoh'te ATTR ; ! imprecise number
čuoh0ti:čuoh'ti ALBMI ; ! imprecise number
čuoigan:čuoigam BOAHTIN ; !+SgCmp
čuojanas:čuojanass JOHTOLAT ;
šuokŋa GOAHTI ;
čuol0da:čuol'da GOAHTI ;
čuoldin:čuoldim BOAHTIN ; !+SgCmp +SgLeft +SgNomLeft +SgGenLeft +PlGenLeft
čuov0ga:čuov'ga GOAHTI ;
čuov0vu:čuov'vu¤ ALBMILONG ; !+SgNomCmp +SgGenCmp +PlGenCmp
čuoččuhus:čuoččuhuss JOHTOLAT ;
šurra GOAHTI ;
čuv0la:čuv'la GOAHTI ;
čáh0ci:čáh'ci AIGI "water N" ; !+SgNomCmp +SgGenCmp +PlGenCmp
čájáhus:čájáhuss JOHTOLAT ;
čájálmas:čájálmass JOHTOLAT ;
čá0lus:čállus MALISLONG ;
!Distributed under the terms of the GNU General Public License version 2 
! or any later version.

! ========================================================================== !
!                     North Sámi adjective lexicon                           !
! ========================================================================== !


! Some adjectival lexica, the main part of them is found in the
! file sme-lex.txt

LEXICON LEXATTR  ! This lexicon is here to give the tags to the compounding
 +A+Attr:%> ATTR ; ! attributive forms.

LEXICON At !NB Have commented out everything except K ; here to avoid strange
           ! compounds like -šlailágán etc. Attr. that can be compounded with
           ! NAMAT etc are redirected to LEXATTR
+A+Attr:%> K ;
+A+Attr:%>%- RAbbr ;
!+A+Attr-:#%- ProperNoun ;   ! Compounds
!+A+Attr:# AGADJECT ;
!+A+Attr+lágan:lágan LAGAN ; ! Derivation !tentative !
!+A+Attr:# NAMAT ; ! comp-only adj
!+A+Attr:# ALIT ;  ! both comp and independent adj !^C^


LEXICON FINJU- !compounds only
+A+Attr:%> Rreal ; 
+A+Attr:» NAMAT ;



LEXICON ALIT 								   !^C^
! Both second-part compound and independent adj!^C^
! čáhppesalit bábir							   !^C^
! alit bábir								   !^C^
alit:alih BEAKKAN ;   ! blue				   !^C^
ruoksat:ruoks VIELG ; ! red					   !^C^
háváš:háváž BEAKKAN ; ! -times				   !^C^
stábat:stábag AGAdj ; !						   !^C^



LEXICON NAMAT ! second-part compounds
+Der1+Der/lágan:lágan LAGAN ;
+Der1+Der/lágán:lágán LAGAN ;
+Der1+Der/lágaš:lágaž LAGAN ;
+Der1+Der/lágáš:lágáž LAGAN ;
+Der1+Der/jagáš:jagáž AGAdj ; !+SgNomCmp +SgGenCmp +PlGenCmp
+Der1+Der/jagaš:jagaž AGAdj ; !+SgNomCmp +SgGenCmp +PlGenCmp


! TODO! make these +Der/agat etc. tags.
! They did not work before the Der conversion either, 
! since they were not declared anywhere...

+Der2+Der/agat:agag AGAdj ; !+SgNomCmp +SgGenCmp +PlGenCmp
+Der2+Der/bealat:bealag AGAdj "sided A" ;
+Der2+Der/bealjat:bealjag AGAdj "eared A" ; !+SgNomCmp +SgGenCmp +PlGenCmp
+Der2+Der/borat:borag AGAdj "edged A" ;
+Der2+Der/bánat:bánag AGAdj "toothed A" ; !+SgNomCmp +SgGenCmp +PlGenCmp
+Der2+Der/dábat:dábag AGAdj "mannered A" ; !+SgNomCmp +SgGenCmp +PlGenCmp
+Der2+Der/dáfot:dáfog AGAdj "faceted A" ;
+Der2+Der/dáhtot:dáhtog AGAdj "willed A" ; !+SgNomCmp +SgGenCmp +PlGenCmp
+Der2+Der/dásat:dásag AGAdj ;
+Der2+Der/dávddat:dávddag AGAdj "diseased A" ;
+Der2+Der/dávttat:dávttag AGAdj "boned A" ; !+SgNomCmp +SgGenCmp +PlGenCmp
+Der2+Der/fárddat:fárddag AGAdj "bodied A" ; !+SgNomCmp +SgGenCmp +PlGenCmp
+Der2+Der/gaccat:gaccag AGAdj "nailed A" ; !+SgNomCmp +SgGenCmp +PlGenCmp
+Der2+Der/garat:garag AGAdj "crusted A" ;
+Der2+Der/gearddat:gearddag AGAdj "layered A" ;
+Der2+Der/geažat:geažag AGAdj "tipped A" ;
+Der2+Der/gielat:gielag AGAdj "-ish A" ; !+SgNomCmp +SgGenCmp +PlGenCmp
+Der2+Der/gieđat:gieđag AGAdj "handed A" ; !+SgNomCmp +SgGenCmp +PlGenCmp
+Der2+Der/gieškkat:gieškkag AGAdj "longnotched A" ;
+Der2+Der/gilggat:gilggag AGAdj "sided A" ;
+Der2+Der/girjjat:girjjag AGAdj ;
+Der2+Der/guvllot:guvllog AGAdj "orientated A" ;
+Der2+Der/heakkat:heakkag AGAdj "headed A" ; !+SgNomCmp +SgGenCmp +PlGenCmp
+Der2+Der/hájat:hájag AGAdj "smelled A" ;
+Der2+Der/hámat:hámag AGAdj "formed A" ;
+Der2+Der/ivnnat:ivnnag AGAdj "coloured A" ;
+Der2+Der/jagat:jagag AGAdj ; !+SgNomCmp +SgGenCmp +PlGenCmp
+Der2+Der/jearggat:jearggag AGAdj "sensed A" ; !+SgNomCmp +SgGenCmp +PlGenCmp
+Der2+Der/jienat:jienag AGAdj "voiced A" ; !+SgNomCmp +SgGenCmp +PlGenCmp
+Der2+Der/jierpmat:jierpmag AGAdj "sensed A" ; !+SgNomCmp +SgGenCmp +PlGenCmp
+Der2+Der/joccat:joccag AGAdj "heeled A" ;
+Der2+Der/juolggat:juolggag AGAdj "legged A" ; !+SgNomCmp +SgGenCmp +PlGenCmp
+Der2+Der/juvllat:juvllag AGAdj "wheeled A" ;
+Der2+Der/kultuvrrat:kultuvrrag AGAdj "cultured A" ;
+Der2+Der/asat:asag AGAdj ;
+Der2+Der/lahkat:lahkag AGAdj "parted A" ;
+Der2+Der/lahtot:lahtog AGAdj "membered A" ;
+Der2+Der/lanjat:lanjag AGAdj "roomed A" ;
+Der2+Der/leakkat:leakkag AGAdj "shafted A" ;
+Der2+Der/liikkat:liikkag AGAdj "skinned A" ; !+SgNomCmp +SgGenCmp +PlGenCmp
+Der2+Der/linjjat:linjjag AGAdj "lined A" ;
+Der2+Der/lunddot:lunddog AGAdj "natured A" ; !+SgNomCmp +SgGenCmp +PlGenCmp
+Der2+Der/luottat:luottag AGAdj ;
+Der2+Der/láiddat:láiddag AGAdj ;
+Der2+Der/mearkkat:mearkkag AGAdj "marked A" ; !+SgNomCmp +SgGenCmp +PlGenCmp
+Der2+Der/mielat:mielag AGAdj "sensed A" ; !+SgNomCmp +SgGenCmp +PlGenCmp
+Der2+Der/mohkat:mohkag AGAdj "bended A" ;
+Der2+Der/muđot:muđog AGAdj "cheeked A" ; !+SgNomCmp +SgGenCmp +PlGenCmp
+Der2+Der/máhtat:máhtag AGAdj "belted A" ;
+Der2+Der/mállet:málleg AGAdj "modelled A" ;
+Der2+Der/namat:namag AGAdj "named A" ; !+SgNomCmp +SgGenCmp +PlGenCmp
+Der2+Der/nađat:nađag AGAdj "shafted A" ;
+Der2+Der/nierat:nierag AGAdj "cheeked A" ; !+SgNomCmp +SgGenCmp +PlGenCmp
+Der2+Der/njunat:njunag AGAdj "nosed A" ; !+SgNomCmp +SgGenCmp +PlGenCmp
+Der2+Der/njálmmat:njálmmag AGAdj "mouthed A" ; !+SgNomCmp +SgGenCmp +PlGenCmp
+Der2+Der/nuo0lus:nuollus AHKASAS "unravelled? A" ;
+Der2+Der/náittot:náittog AGAdj "-gamic A" ; !+SgNomCmp +SgGenCmp +PlGenCmp
+Der2+Der/sorttat:sorttag AGAdj ;
+Der2+Der/nálat:nálag AGAdj "lineaged A" ; !+SgNomCmp +SgGenCmp +PlGenCmp
+Der2+Der/oaivvat:oaivvag AGAdj "headed A" ; !+SgNomCmp +SgGenCmp +PlGenCmp
+Der2+Der/oasat:oasag AGAdj "parted A" ;
+Der2+Der/áissat:ájssag AGAdj ;
+Der2+Der/olat:olag AGAdj "dimensioned A" ;
+Der2+Der/orddat:orddag AGAdj "edged A" ;
+Der2+Der/pláhtat:pláhtag AGAdj "plated A" ;
+Der2+Der/rattat:rattag AGAdj "voiced A" ; !+SgNomCmp +SgGenCmp +PlGenCmp
+Der2+Der/ravddat:ravddag AGAdj "edged A" ;
+Der2+Der/rávnnjat:rávnnjag AGAdj "edged A" ;
+Der2+Der/seagat:seagag AGAdj "mixed A" ;
+Der2+Der/seaibbat:seaibbag AGAdj "walled A" ; !+SgNomCmp +SgGenCmp +PlGenCmp
+Der2+Der/seainnat:seainnag AGAdj "walled A" ;
+Der2+Der/siiddot:siiddog AGAdj "sided A" ;
+Der2+Der/soajat:soajag AGAdj "winged A" ; !+SgNomCmp +SgGenCmp +PlGenCmp
+Der2+Der/sogat:sogag AGAdj "familied A" ; !+SgNomCmp +SgGenCmp +PlGenCmp
+Der2+Der/soarttat:soarttag AGAdj ;
+Der2+Der/stábat:stábag AGAdj ;
+Der2+Der/stávval:stávval AGAdj "syllabled A" ;
+Der2+Der/suorat:suorag AGAdj "forked A" ;
+Der2+Der/suorggat:suorggag AGAdj "forked A" ;
+Der2+Der/suorpmat:suorpmag AGAdj "fingered A" ; !+SgNomCmp +SgGenCmp +PlGenCmp
+Der2+Der/suttat:suttag AGAdj ;
+Der2+Der/sánat:sánag AGAdj "worded A" ; !+SgNomCmp +SgGenCmp +PlGenCmp
+Der2+Der/sávnnjat:sávnnjag AGAdj "seamed A" ;
+Der2+Der/šlájat:šlájag AGAdj ;
+Der2+Der/uvssat:uvssag AGAdj "doored A" ;
+Der2+Der/uvssot:uvssog AGAdj ;
+Der2+Der/varat:varag AGAdj "blooded A" ; !+SgNomCmp +SgGenCmp +PlGenCmp
+Der2+Der/vigat:vigag AGAdj ;
+Der2+Der/vuovttat:vuovttag AGAdj "haired A" ; !+SgNomCmp +SgGenCmp +PlGenCmp
+Der2+Der/vuđot:vuđog AGAdj "bottomed A" ;
+Der2+Der/váillat:váillag AGAdj ; !+SgNomCmp +SgGenCmp +PlGenCmp
+Der2+Der/váimmot:váimmog AGAdj "hearted A" ; !+SgNomCmp +SgGenCmp +PlGenCmp
+Der2+Der/válddat:válddag AGAdj "powered A" ;
+Der2+Der/váttot:váttog AGAdj "injured A" ; !+SgNomCmp +SgGenCmp +PlGenCmp
+Der2+Der/ávjjot:ávjjog AGAdj "edged A" ;
+Der2+Der/čalmmat:čalmmag AGAdj "eyed A" ; !+SgNomCmp +SgGenCmp +PlGenCmp
+Der2+Der/čeavžžat:čeavžžag AGAdj ; !+SgNomCmp +SgGenCmp +PlGenCmp
+Der2+Der/čiegat:čiegag AGAdj "cornered A" ;
+Der2+Der/čielggat:čielggag AGAdj "backed A" ; !+SgNomCmp +SgGenCmp +PlGenCmp
+Der2+Der/čoalat:čoalag AGAdj "gutted A" ; !+SgNomCmp +SgGenCmp +PlGenCmp
+Der2+Der/čoarvvat:čoarvvag AGAdj "horned A" ; !+SgNomCmp +SgGenCmp +PlGenCmp
+Der2+Der/čuolmmat:čuolmmag AGAdj "knotted A" ;
+Der2+Der/čuvddat:čuvddag AGAdj ; !+SgNomCmp +SgGenCmp +PlGenCmp
+Der2+Der/hámat:hámag AGAdj ;


LEXICON SAS !FROM NUMERALS
+Der2+Der/vahkkosaš:vahkkos AHKASAS ; !+SgNomCmp +SgGenCmp +PlGenCmp 
+Der2+Der/čiegahas:čiegah JOHTOLAT ;
+Der2+Der/luohkálaš:luohkál AHKASAS ; !+SgNomCmp +SgGenCmp +PlGenCmp
+Der2+Der/luohkkálaš:luohkkál AHKASAS ; !+SgNomCmp +SgGenCmp +PlGenCmp
+Der2+Der/viidosaš:viidos AHKASAS ;
+Der2+Der/kilosaš:kilos AHKASAS ;
+Der2+Der/diibmosaš:diibmos AHKASAS ; !+SgNomCmp +SgGenCmp +PlGenCmp
+Der2+Der/dássásaš:dássás AHKASAS ;
+Der2+Der/mánnosaš:mánnos AHKASAS ; !+SgNomCmp +SgGenCmp +PlGenCmp
+Der2+Der/buddásaš:buddás AHKASAS ;
+Der2+Der/geardásaš:geardás AHKASAS ;
+Der2+Der/áigásaš:áigás AHKASAS ; !SUB
+Der2+Der/ahkásaš:ahkás AHKASAS ; !SUB
+Der2+Der/jahkásaš:jahkás AHKASAS ; !+SgNomCmp +SgGenCmp +PlGenCmp
+Der2+Der/beaivásaš:beaivás AHKASAS ; !+SgNomCmp +SgGenCmp +PlGenCmp
+Der2+Der/vahkosaš:vahkos AHKASAS ; !SUB
+Der2+Der/mannosaš:mánnos AHKASAS ; !SUB
+Der2+Der/siessat:siessag AGAdj ;


! LEXICON NAMMASAS !XXXFROM NAMES ! Still not in use. XXX
!+Der2+Der/nammasaš:nammas AHKASAS ; !+SgNomCmp +SgGenCmp +PlGenCmp





LEXICON AdjectiveRoot
agálaš:agál AHKASAS ;
ahkit:ahkid JOHTIL ; !+SgNomCmp +SgGenCmp +PlGenCmp
ahkásaš:ahkás AHKASAS ; !+SgNomCmp +SgGenCmp +PlGenCmp +SgGenLeft +PlGenLeft
aitosaš:aitos AHKASAS ;
aktii0va:aktij'va AKTIIVA "active A" ; !+SgNomCmp +SgGenCmp +PlGenCmp
alit:alih BEAKKAN ;   ! blue				   !^C^
allat:all ALLAT ; !+SgNomCmp +SgGenCmp +PlGenCmp
almmolaš:almmol ETNOLOGALAS ;
almmus:albmus GAPPUS ;
alvvaheapme:alvvah JEAGOHEAPMI ; !+SgNomCmp +SgGenCmp +PlGenCmp
alvvalaš:alvval DABALAS ;
anihahtti:anihahtti¤ HAHTTI ;
asehaš:aseh ASEHAS "thin A" ;
assái:assá JIEDNAI ;
bahá LAIKI ; !+SgNomCmp +SgGenCmp +PlGenCmp
bahá LEXATTR ;  ! This one is for "bahá vuoiŋŋat"
bahánihkkán JOHTIL ; !+SgNomCmp +SgGenCmp +PlGenCmp
bah0ča:bahččag8 GUOHCA ;
bargguheapme:bargguh JEAGOHEAPMI ; !+SgNomCmp +SgGenCmp +PlGenCmp
bas0ki:bas'ki LAIKI ;
bassi NUORRA ;
bastil JOHTIL ;
beaivválaš:beaivvál ETNOLOGALAS ;
beaivválaš:beavvál DABALAS ;
beakkán BEAKKAN ; !+SgNomCmp +SgGenCmp +PlGenCmp
beaktil JOHTIL ;
behtolaš:behtol DABALAS ;
bienalaš:bienal DABALAS ;
birolaš:birol DABALAS ; !+SgNomCmp +SgGenCmp +PlGenCmp
bissovaš:bissovažž DEARVVASLAS ;
bivval JOHTIL ;
boaris+A+Pl+Nom:boarrasat K ;    !SUB  should be -á-
boaris+A+Comp+Attr:boarrasat K ; !SUB  should be -á-
boaris:boarri BOARIS ; !+SgNomCmp +SgGenCmp +PlGenCmp
buoi0di:buoj'di LAIKI ; !+SgNomCmp +SgGenCmp +PlGenCmp
buorre:buorri BUORRE ; !+SgNomCmp +SgGenCmp +PlGenCmp
buorre: BUOROT ; !SUB !lexeme in e
báh0kas:báhkka GARAS ;
báhkinlaš:báhkinl DABALAS ; !+SgNomCmp +SgGenCmp +PlGenCmp
báikkálaš:báikkál ETNOLOGALAS ;
bás LEXATTR ;
bávččas:bák'čas BOAKKAS ;
ceaggái:ceaggá JIEDNAI ; !+SgNomCmp +SgGenCmp +PlGenCmp
ceakkus:ceaggus BOAKKAS ;
coagis:coah'ki BOARIS ; !+SgNomCmp +SgGenCmp +PlGenCmp
dearvvas:dear'vas GAPPUS ; !+SgNomCmp +SgGenCmp +PlGenCmp
dearvvaslaš:dearvvasl DABALAS "healthy A" ; !+SgNomCmp +SgGenCmp +PlGenCmp
dearvvaš:dear'vaš GAPPUS ; !+SgNomCmp +SgGenCmp +PlGenCmp
deaŧalaš:deaŧal DABALAS ;
dehálaš:dehál DABALAS ;
diehtemeahttun:diehtemeahttu MEAHTTUS ; !+SgNomCmp +SgGenCmp +PlGenCmp
dievaslaš:dievasl DABALAS ;
dieđalaš:dieđal DABALAS ;
divrras:div'ras GAPPUS ;
divttis:dik'tis GAPPUS ;
divttis:div'tis GAPPUS ; !SUB
doav0ki:doav'ki LAIKI ; !+SgNomCmp +SgGenCmp +PlGenCmp
dološ:dolož AGAdj ;
dovddus:dov'dus GAPPUS ; !+SgNomCmp +SgGenCmp +PlGenCmp
duhtameahttun:duhtameahttu MEAHTTUS ; !+SgNomCmp +SgGenCmp +PlGenCmp
duhtavaš:duhtavažž DEARVVASLAS ; !+SgNomCmp +SgGenCmp +PlGenCmp
duis0ka:dujs'ka BOREALA ; !+SgNomCmp +SgGenCmp +PlGenCmp
duoh0ta:duoh'ta NUORRA "true A" ;
duolbbas:duol'ba GARAS ;
duolvvas:duol'va GARAS ; !+SgNomCmp +SgGenCmp +PlGenCmp
duostil JOHTIL ; !+SgNomCmp +SgGenCmp +PlGenCmp
duođalaš:duođal DABALAS ; !+SgNomCmp +SgGenCmp +PlGenCmp
dálá LEXATTR ;
dánskalaš:dánskal AHKASAS ; !+SgNomCmp +SgGenCmp +PlGenCmp
dárbbašlaš:dárbbašl DABALAS ;
eahkes At ;
ealjár JOHTIL ; !+SgNomCmp +SgGenCmp +PlGenCmp
eambbo+A+Comp+Sg+Acc:eambbo%> K ;
eambbo+A+Comp+Sg+Nom:eambbo%> K ;
eambbo+A+Comp+Pl+Nom:eambbo%>t K ;
eambbo At ;
earenoamáš:earenoamáž AGAdj ;
falli LODJI ; !+SgNomCmp +SgGenCmp +PlGenCmp !SUB
falli LAIKI ; !+SgNomCmp +SgGenCmp +PlGenCmp
fiinnis:fijdn FIINNIS "fine A" ;
fiskat:fisk VIELG ;
formálalaš:formálal DABALAS ;
formálalaš:formalal DABALAS ; !SUB
frid0dja:frid'dja AKTIIVA ;
fuolaheapme:fuolah JEAGOHEAPMI ; !+SgNomCmp +SgGenCmp +PlGenCmp
fuotni LAIKI "bad A" ;
fuotni LAIKI ; !+SgNomCmp +SgGenCmp +PlGenCmp
fágalaš:fágal DABALAS ;
fáhkka LEXATTR ;
fámolaš:fámol DABALAS ;
gallás At ;
galmmas:galbma GARAS ; !+SgNomCmp +SgGenCmp +PlGenCmp
ga0ras:garra GARAS "hard A" ;
gassat:gass ALLAT ; !+SgNomCmp +SgGenCmp +PlGenCmp
geaffi LAIKI ; !+SgNomCmp +SgGenCmp +PlGenCmp
geafi LAIKI ; !+SgNomCmp +SgGenCmp +PlGenCmp
geah0pas:geahppa GARAS ; !+SgNomCmp +SgGenCmp +PlGenCmp
geah0pas:gehppes LEXATTR ; ! Alt. attr.form
geardásaš:geardás AHKASAS ;
gearggus:gear'gus GEARGGUS "ready A" ; !+SgNomCmp +SgGenCmp +PlGenCmp
gearggus:gear'gus GEARGGUS ; !+SgNomCmp +SgGenCmp +PlGenCmp
geažos At ;
gelddolaš:gelddol DABALAS ;
gielaheapme:gielah JEAGOHEAPMI ; !+SgNomCmp +SgGenCmp +PlGenCmp
gierdameahttun:gierdameahttu MEAHTTUS ; !+SgNomCmp +SgGenCmp +PlGenCmp
gierdavaš:gierdavažž DEARVVASLAS ; !+SgNomCmp +SgGenCmp +PlGenCmp
giev0ra:giev'ra SEARRA ; !+SgNomCmp +SgGenCmp +PlGenCmp
giitemeahttun:giitemeahttu MEAHTTUS ; !+SgNomCmp +SgGenCmp +PlGenCmp
giitevaš:giitevažž DEARVVASLAS ; !+SgNomCmp +SgGenCmp +PlGenCmp
goa0lus:goallus GAPPUS ; !+SgNomCmp +SgGenCmp +PlGenCmp
goavvi LAIKI ;
goikkis:goj'kis BOAKKAS ; !+SgNomCmp +SgGenCmp +PlGenCmp
gol0gu:gol'gu LAIKI ; !+SgNomCmp +SgGenCmp +PlGenCmp
govdat:gov'd ALLAT ; !+SgNomCmp +SgGenCmp +PlGenCmp
govdat:govdes LEXATTR ; !unusual attr.form
guhkki LAIKI "long A" ;
gummá+A+Superl:gummá%>mus K ;
gummá+A+Comp:gummá%>t K ;
gummá+A:gummá%> K ;
guoh0ca:guohccag8 GUOHCA "rotten A" ;
guoh0ca:guohccag8 GUOHCA ;
guoirras:guoj'ra GARAS ; !+SgNomCmp +SgGenCmp +PlGenCmp
guoleheapme:guoleh JEAGOHEAPMI ;
guoleheapme:guoleh JEAGOHEAPMI ;
guo0rus:guorrus GEARGGUS ;
guoskevaš:guoskevažž DEARVVASLAS ;
gustovaš:gustovažž DEARVVASLAS ;
gutneheapme:gutneh JEAGOHEAPMI ; !+SgNomCmp +SgGenCmp +PlGenCmp
gáiddus:gáj'dus GAPPUS ;
gánnáhahtti:gánnáhahtti¤ HAHTTI ;
gárvvis:gár'vi BOARIS ;
gá00đaš:gáh'taš GAPPUS ; !+SgNomCmp +SgGenCmp +PlGenCmp
gáđaš:gáhta IPMAHA ; !+SgNomCmp +SgGenCmp +PlGenCmp
head0ju:head'ju LAIKI ; !+SgNomCmp +SgGenCmp +PlGenCmp
heittot:heittog JOHTIL ; ! also :heittoh
heittot:heittoh JOHTIL ; !+SgNomCmp +SgGenCmp +PlGenCmp
heivvolaš:heivvol DABALAS ;
hillji LODJI ; !+SgNomCmp +SgGenCmp +PlGenCmp
hirbmat:hirbmad BEAKKAN ;
hirpmus:hirbmus GAPPUS ;
historjjálaš:historjjál ETNOLOGALAS ;
hi00đis:hih'tis GAPPUS ; !+SgNomCmp +SgGenCmp +PlGenCmp
hohppui:hohppu JIEDNAI ; !+SgNomCmp +SgGenCmp +PlGenCmp
hutkái:hutká JIEDNAI ; !+SgNomCmp +SgGenCmp +PlGenCmp
hál0bi:hál'bi LAIKI ; !+SgNomCmp +SgGenCmp +PlGenCmp
hálddahuslaš:hálddahusl ETNOLOGALAS ;
há0nis:hátnis VATTIS ; !+SgNomCmp +SgGenCmp +PlGenCmp
ilgat:ilgad JOHTIL ; !+SgNomCmp +SgGenCmp +PlGenCmp
ilolaš:ilol DABALAS ;
i0maš:ipmaš GAPPUS ; !+SgNomCmp +SgGenCmp +PlGenCmp
imaš:ipma IPMAHA ; !+SgNomCmp +SgGenCmp +PlGenCmp
innovatii0va:innovatij'va AKTIIVA ;
intensii0va:intensij'va AKTIIVA ;
ipmilmeahttun:ipmilmeahttu MEAHTTUS ; !+SgNomCmp +SgGenCmp +PlGenCmp
issoras:issor ISSORAS "terrible A" ;
jalahas:jalah ISSORAS ;
jal0la:jal'la SEARRA ; !+SgNomCmp +SgGenCmp +PlGenCmp
jearggalaš:jearggal DABALAS ;
jegolaš:jegol DABALAS ; !+SgNomCmp +SgGenCmp +PlGenCmp
jierbmái:jierbmá JIEDNAI ; !+SgNomCmp +SgGenCmp +PlGenCmp
jievjjas:jiev'ja GARAS ; !+SgNomCmp +SgGenCmp +PlGenCmp
johtil JOHTIL "fast A" ; !+SgNomCmp +SgGenCmp +PlGenCmp
johtil JOHTIL ; !+SgNomCmp +SgGenCmp +PlGenCmp
jorbat:jorb VIELG ; !+SgNomCmp +SgGenCmp +PlGenCmp
jorbbas:jor'ba GARAS ; !+SgNomCmp +SgGenCmp +PlGenCmp
juolggeheapme:juolggeh JEAGOHEAPMI ; !+SgNomCmp +SgGenCmp +PlGenCmp
jábálaš:jábál DABALAS ; !+SgNomCmp +SgGenCmp +PlGenCmp
jáhkkemeahttun:jáhkkemeahttu MEAHTTUS ;
já0mas:jápma GARAS ; !+SgNomCmp +SgGenCmp +PlGenCmp
jávoheapme:jávoh JEAGOHEAPMI ; !+SgNomCmp +SgGenCmp +PlGenCmp
ko^gnitii0va:ko^gnitij'va BOREALA ;
konservatii0va:konservatij'va AKTIIVA ;
kristtalaš:kristtal ETNOLOGALAS ; !+SgNomCmp +SgGenCmp +PlGenCmp
kvalitatii0va:kvalitatij'va BOREALA ;
lagaš LEXATTR ;
liekkas:liegga GARAS ; !+SgNomCmp +SgGenCmp +PlGenCmp
lihkoheapme:lihkoh JEAGOHEAPMI ; !+SgNomCmp +SgGenCmp +PlGenCmp
li0nis:litn LINIS ;
lobiheapme:lobih JEAGOHEAPMI ;
lobálaš:lobál DABALAS ;
loikkas:loj'ka GARAS ; !+SgNomCmp +SgGenCmp +PlGenCmp
lossat:loss LOSSAT ; !+SgNomCmp +SgGenCmp +PlGenCmp
lossat:los'ses LEXATTR ; ! ad hoc exceptional form
lunddolaš:lunddol DABALAS ; !+SgNomCmp +SgGenCmp +PlGenCmp
luohtehahtti:luohtehahtti¤ HAHTTI ;
luohttevaš:luohttevažž DEARVVASLAS ; !+SgNomCmp +SgGenCmp +PlGenCmp
lágán LAGAN ;  !SUB Should be aff, not word.
lái0ki:láj'ki LAIKI ; !+SgNomCmp +SgGenCmp +PlGenCmp
láittas:láj'tas DILDDAS ; !+SgNomCmp +SgGenCmp +PlGenCmp
lái0vi:láj'vi LAIKI ;
lávttas:lák'ta GARAS ;
maŋŋit:maŋŋid JOHTIL ;
mealgat:mealgad BEAKKAN ;
meariheapme:meari7h JEAGOHEAPMI ; !+SgNomCmp +SgGenCmp +PlGenCmp
mearkkalaš:mearkkal DABALAS ;
mih0tus:mihttus GAPPUS ; !+SgNomCmp +SgGenCmp +PlGenCmp
muoseheapme:muoseh JEAGOHEAPMI ; !+SgNomCmp +SgGenCmp +PlGenCmp
muttát:muttág BEAKKAN ;
máizzas:máj'za GARAS ;
mánálaš:mánál DABALAS ;
máškit:máškid JOHTIL ; !+SgNomCmp +SgGenCmp +PlGenCmp
máđoheapme:máđoh JEAGOHEAPMI ;
nanus:nannu NANUS ; !+SgNomCmp +SgGenCmp +PlGenCmp
nanus:nana LEXATTR ; ! exceptional attr form
njaláhas:njaláh ISSORAS ;
njálggis:njál'g CAPPIS ;
njálmmálaš:njálmmál DABALAS ;
nuorra:nuorra NUORRA ; !+SgNomCmp +SgGenCmp +PlGenCmp
nuos0ki:nuos'ki LAIKI ; !+SgNomCmp +SgGenCmp +PlGenCmp
oadjebas:oadjebass DEARVVASLAS ; !+SgNomCmp +SgGenCmp +PlGenCmp
oah0pis:oahppi BOARIS ; !+SgNomCmp +SgGenCmp +PlGenCmp
oahppameahttun:oahppameahttu MEAHTTUS ; !+SgNomCmp +SgGenCmp +PlGenCmp
oanehaš:oaneh ASEHAS ; !+SgNomCmp +SgGenCmp +PlGenCmp
oarbbis:oar'bis VATTIS ; !+SgNomCmp +SgGenCmp +PlGenCmp
oassádalli:oassádalla¤ HAHTTI ; !+SgNomCmp +SgGenCmp +PlGenCmp
oiddolaš:oiddol DABALAS ;
oktasaš:oktas AHKASAS ; !+SgNomCmp +PlGenLeft
ollislaš:ollisl DABALAS ;
ol0lu:ol'lu BOREALA ;
olu BOREALA ;
oppalaš:oppal ETNOLOGALAS ;
oskkáldas:oskkáld ISSORAS ; !+SgNomCmp +SgGenCmp +PlGenCmp
ovttalaš:ovttal DABALAS ;
ovttaskas:ovttask ISSORAS ; !+SgNomCmp +SgGenCmp +PlGenCmp
o0đas:ođđa GARAS ;
perfeak0ta:perfeak'ta AKTIIVA ;
politihkalaš:politihkal ETNOLOGALAS ;
ra00bas:rah'pas GAPPUS ; !+SgNomCmp +SgGenCmp +PlGenCmp
radikála NUORRA ; !+SgNomCmp +SgGenCmp +PlGenCmp
radikála:radikál AKTIIVA ; 
rasisttalaš:rasisttal DABALAS ;
riekta:rivttes LEXATTR ;
riek0ta:riek't RIEKTA ; ! no sg obl
rikkis:rigg VIISSIS ; !+SgNomCmp +SgGenCmp +PlGenCmp
rimssas:rim'sas BOAKKAS ; !+SgNomCmp +SgGenCmp +PlGenCmp
risttalaš:risttal DABALAS ;
roahkkat:roahkk CAHKK ; !+SgNomCmp +SgGenCmp +PlGenCmp
roastil JOHTIL ; !+SgNomCmp +SgGenCmp +PlGenCmp
ropmi LODJI ; !+SgNomCmp +SgGenCmp +PlGenCmp
ruoinnas:ruojdna GARAS ; !+SgNomCmp +SgGenCmp +PlGenCmp
ruoksat:ruoks VIELG ; ! red					   !^C^
ruoksat:ruoks VIELG ;
ruo0nas:ruotnas GAPPUS ;
ruoná NUORRA ;
ruoná+A+Ess:ruoná%>jin K ;
ruosttas:ruos'ta GARAS ; !+SgNomCmp +SgGenCmp +PlGenCmp
ruošša At ;
ruđaheapme:ruđah JEAGOHEAPMI ; !+SgNomCmp +SgGenCmp +PlGenCmp
ruđalaš:ruđal DABALAS ; !+SgNomCmp +SgGenCmp +PlGenCmp
ráfálaš:ráfál DABALAS ;
ráh0kis:ráhkkis VATTIS ; !+SgNomCmp +SgGenCmp +PlGenCmp
ráhkis:ráhkkis VATTIS ; !+SgNomCmp +SgGenCmp +PlGenCmp
rá0nis:rátni BOARIS ;
ránska LEXATTR ;
rá0vis:rávvis VATTIS ; !+SgNomCmp +SgGenCmp +PlGenCmp
sadjásaš:sadjás AHKASAS ; !+SgNomCmp +SgGenCmp +PlGenCmp +SgGenLeft +PlGenLeft
seahkalas LEXATTR ;
seavdnjat:seavdnj CAHKK ;
seksu^ála BOREALA ;
sierra LEXATTR ;
sivaheapme:sivah JEAGOHEAPMI ; !+SgNomCmp +SgGenCmp +PlGenCmp
sivalaš:sival DABALAS ; !+SgNomCmp +SgGenCmp +PlGenCmp
ski00bas:skih'pa GARAS ; !+SgNomCmp +SgGenCmp +PlGenCmp
skihkalaš:skihkal DABALAS ; !+SgNomCmp +SgGenCmp +PlGenCmp
smá0vis:smávv SMAVIS ; !+SgNomCmp +SgGenCmp +PlGenCmp
smáđáh0kis:smáđáhkkis GAPPUS ; !+SgNomCmp +SgGenCmp +PlGenCmp
soddjil JOHTIL ; !+SgNomCmp +SgGenCmp +PlGenCmp
sorjavaš:sorjavažž DEARVVASLAS ; !+SgNomCmp +SgGenCmp +PlGenCmp
stabii0la:stabij'la AKTIIVA ; 
stuo0ris:stuorr STUORIS ; !+SgNomCmp +SgGenCmp +PlGenCmp
stuoris:stuorra LEXATTR ; ! takes care of irregular attr form NOT-GG
suoh0tas:suohttas DILDDAS ; !+SgNomCmp +SgGenCmp +PlGenCmp
suokkis:suoggi BOARIS ;
suollemas:suollemass DEARVVASLAS ;
suoma At ;
suruheapme:suruh JEAGOHEAPMI ; !+SgNomCmp +SgGenCmp +PlGenCmp
suvrris:suv'r SUVRRIS ;
sáhppat:sáhpp VIELG ;
sáv0ri:sáv'ri LAIKI ; !+SgNomCmp +SgGenCmp +PlGenCmp
ud0ju:ud'ju LODJI ; !+SgNomCmp +SgGenCmp +PlGenCmp !SUB
ud0ju:ud'ju LAIKI ; !+SgNomCmp +SgGenCmp +PlGenCmp !SUB
ud0ju:ud'ju HOHPI ; !+SgNomCmp +SgGenCmp +PlGenCmp
uhcci:uhcc UHCC ; !+SgNomCmp +SgGenCmp +PlGenCmp
ulbmilaš:ulbmil DABALAS ; !+SgNomCmp +SgGenCmp +PlGenCmp
un0ni:un'n UHCC ; ! attr unna
unni:una LEXATTR ; ! attr una
ustitlaš:ustitl DABALAS ; !+SgNomCmp +SgGenCmp +PlGenCmp
va0ras:varras GAPPUS ;
veadjemeahttun:veadjemeahttu MEAHTTUS ; !+SgNomCmp +SgGenCmp +PlGenCmp
vealtameahttun:vealtameahttu MEAHTTUS ;
veara At ;
veara+A+Ess:veara%>n K ;
veara+A+Sg+Gen:veara%> K ;
veara+A+Sg+Nom:veara%> K ;
vejolaš:vejol DABALAS ;
vigiheapme:vigih JEAGOHEAPMI ; !+SgNomCmp +SgGenCmp +PlGenCmp
visot LEXATTR ;
vis0sis:vis's VIISSIS ; !+SgNomCmp +SgGenCmp +PlGenCmp
vis0sis:vis'sis GAPPUS ; !+SgNomCmp +SgGenCmp +PlGenCmp
visu^ála BOREALA ;
viššal JOHTIL ; !+SgNomCmp +SgGenCmp +PlGenCmp
vuollegaš:vuolleg ASEHAS ; !+SgNomCmp +SgGenCmp +PlGenCmp
vuovdái:vuovdá JIEDNAI ; !+SgNomCmp +SgGenCmp +PlGenCmp
váibmui:váibmu JIEDNAI ;
váimmolaš:váimmol DABALAS ;
vái0vi:váj'vi LAIKI ;
váivi+A+Sg+Gen+veara+A+Sg+Nom:váivvi»#veara%> K ;
váivi+A+Sg+Gen+veara+A+Attr:váivvi»#veara%> K ;
váivi+A+Sg+Gen+veara+A+Sg+Ess:váivvi»#veara%>n K ;
váralaš:váral DABALAS ;
várrugas:várrug ISSORAS ; !+SgNomCmp +SgGenCmp +PlGenCmp
vásedin At ;
váttis:váddis VATTIS ;
ábuheapme:ábuh JEAGOHEAPMI ; !+SgNomCmp +SgGenCmp +PlGenCmp
áddehahtti:áddehahtti¤ HAHTTI ;
áddemeahttun:áddemeahttu MEAHTTUS ;
áhpeheapme:áhpeh JEAGOHEAPMI ; !+SgNomCmp +SgGenCmp +PlGenCmp
álbmotlaš:álbmotl DABALAS ;
álbmái:álbmá JIEDNAI ;
álki ALKI ;
álás At ;
árbmugas:árbmug ISSORAS ; !+SgNomCmp +SgGenCmp +PlGenCmp
árjjálaš:árjjál DABALAS ; !+SgNomCmp +SgGenCmp +PlGenCmp !same as árjjalaš
árrat+A:árrad ALLAGA ;
árrat:árra LEXATTR ;
árrat+A:ára%> BU/MUS ;
ávdin:ávdim BEAKKAN ;
ávdugas:ávdug ISSORAS ; !+SgNomCmp +SgGenCmp +PlGenCmp
áŋgir JOHTIL ; !+SgNomCmp +SgGenCmp +PlGenCmp
čavgat:čavg CAVGAT ;
čeahppi LAIKI ; !+SgNomCmp +SgGenCmp +PlGenCmp
šealgat:šealg VIELG ; !+SgNomCmp +SgGenCmp +PlGenCmp
čeaskat:čeask VIELG ;
šiega NUORRA ; !+SgNomCmp +SgGenCmp +PlGenCmp
čie00gus:čieh'kus BOAKKAS ;
čielggus:čiel'gus GEARGGUS ; !+SgNomCmp +SgGenCmp +PlGenCmp
čoa0sus:čoassus GAPPUS ;
čorgat:čorgad JOHTIL ; !+SgNomCmp +SgGenCmp +PlGenCmp
čorgat:čorgis LEXATTR ; !SUB
čorgat:čorges LEXATTR ;
čorgat:čorg JALGAT ; !SUB !+SgNomCmp +SgGenCmp +PlGenCmp
šođbat:šođb VIELG ; !+SgNomCmp +SgGenCmp +PlGenCmp
čuovvovaš:čuovvov ETNOLOGALAS ;
čáhppat:čáhpp VIELG ;
čálalaš:čálal ETNOLOGALAS ;
čáppat:čább NJALGGAT ; !+SgNomCmp +SgGenCmp +PlGenCmp
!Distributed under the terms of the GNU General Public License version 2
! or any later version.

! ============ !
! Proper nouns !
! ============ !

! Note: the final non-Sámi consonants:
!          b  d  g  h  m  n  p  t  z
! write as b9 d9 g9 h9 m9 n9 p9 t9 z9

! (t9 in consonant clusters)
! Note: the final vowel e9, used for e-stems that NEVER may have illatives
! in -ii (Mandrake:Mandrakei, iige *Mandrakii)

! j that shall always be j (also in V_C) is written j9, as eg. in Ajja (Aj9ja)

! Table of content
! ----------------
! Aspell lexica
! Continuation lexica
!  Firstpart tag
!  Case etc tags
! Personal names
!  First names
!  Surnames
! Place names
! ----------------

! Aspell lexica
! =============

! This is a lexicon to be used with aspell spell ^checker only.
! It is not in use for the moment. In order to put it into use,
! remove the string "!aSPell: "
! Target is to use as many sublexicons as possible with as many variables
! as possible to create aspell affix file.

!aSPell: LEXICON AspellProp
!aSPell: Aspell LONDON ;
!aSPell: Spelle ACCRA ;
!aSPell: ! MARJA-plc & MARJA use same affixes as GOAHTI
!aSPell: Cbern:Cbern9 BERN ;		! Same^ as BLIND
!aSPell: Duominen:Duomi C-FI-NEN ;
!aSPell: Blondon:Blondon9 LONDON-sur ;		! VUOLAB goes here
!aSPell: ENYSTØ NYSTØ ;
!aSPell: ! PLACE-DIM is same as DIMINC
!aSPell: Ejeakkit:Ejeaggi ALEUHTAT ;

! Continuation lexica
! ===================

! FirstTag

LEXICON FirstTag
@U.Cap.Obl@+N+Prop+Attr:%>@U.Cap.Obl@ # ;

! Names Proper

! Some of the entries point to continuation lexica in the sme-lex.txt
! file, su^ch as GOAHTI. This implies that names have the same inflection as
! ordinary nouns, whi^ch is probably not true. These lexica must thus be re-
! vised as soon as the lexica for names become more accurate.

! Continuation lexica for personal names
! --------------------------------------

! Vowel final names
! - - - - - - - - -

LEXICON ACCRA-ani
 +N+Prop+Ani:%> ACCRADECL ;
! @U.Cap.Obl@+N+Prop+Ani+Der/š+Der/Dimin:%>ž@U.Cap.Obl@ PLACE-DIMDECL ; !From PIERADECL
 @U.Cap.Obl@+N+Prop+Ani+Der/š+Der/Dimin:%>ž@U.Cap.Obl@ PLACE-DIMDECL ; !From PIERADECL

LEXICON ACCRA-obj
 +N+Prop+Obj:%> ACCRADECL ;
 
LEXICON ACCRA-LOAN-obj
 +N+Prop+Obj:%> ACCRADECL-LOAN ;

LEXICON ACCRA-objplc
 +N+Prop+Obj:%> ACCRADECL ;
 +N+Prop+Plc:%> ACCRADECL ;

LEXICON ACCRA-org
 +N+Prop+Org:%> ACCRADECL ;

LEXICON ACCRA-LOAN-org
 +N+Prop+Org:%> ACCRADECL-LOAN ;

LEXICON ACCRA-mal
 +N+Prop+Mal:%>  ACCRADECL ;
 @U.Cap.Obl@+N+Prop+Mal+Sg+Attr:%>@U.Cap.Obl@ # ; !SUB ! it shall be used in cases like Konrad Nielsenii
 @U.Cap.Obl@+N+Prop+Mal+Der/š+Der/Dimin:%>ž@U.Cap.Obl@ PLACE-DIMDECL ; !From PIERADECL

LEXICON ACCRA-malsur
 +N+Prop+Mal:%>  ACCRADECL ;
 +N+Prop+Sur:%>  ACCRADECL ;
 @U.Cap.Obl@+N+Prop+Mal+Sg+Attr:%>@U.Cap.Obl@ # ; !SUB ! it shall be used in cases like Konrad Nielsenii

LEXICON ACCRA-fem
 +N+Prop+Fem:%>  ACCRADECL ;
 @U.Cap.Obl@+N+Prop+Fem+Sg+Attr:%>@U.Cap.Obl@ # ; !SUB ! it shall be used in cases like Konrad Nielsenii
! @U.Cap.Obl@+N+Prop+Fem+Der/š+Der/Dimin:%>ž@U.Cap.Obl@ PLACE-DIMDECL ; !From PIERADECL
 @U.Cap.Obl@+N+Prop+Fem+Der/š+Der/Dimin:%>ž@U.Cap.Obl@ PLACE-DIMDECL ; !From PIERADECL

LEXICON ACCRA-femsur
 +N+Prop+Fem:%>  ACCRADECL ;
 +N+Prop+Sur:%>  ACCRADECL ;
 @U.Cap.Obl@+N+Prop+Fem+Sg+Attr:%>@U.Cap.Obl@ # ; !SUB ! it shall be used in cases like Konrad Nielsenii

LEXICON ACCRA-femplc !Names that are both female names and place names
 +N+Prop+Fem:%>  ACCRADECL ;
 +N+Prop+Plc:%> ACCRADECL ;
:%> PLACELASH ;
 @U.Cap.Obl@+N+Prop+Fem+Sg+Attr:%>@U.Cap.Obl@ # ; !SUB ! it shall be used in cases like Konrad Nielsenii

LEXICON ACCRA-malfem
 +N+Prop+Fem:%>  ACCRADECL ;
 +N+Prop+Mal:%>  ACCRADECL ;
 @U.Cap.Obl@+N+Prop+Fem+Sg+Attr:%>@U.Cap.Obl@ # ; !SUB ! it shall be used in cases like Konrad Nielsenii
 @U.Cap.Obl@+N+Prop+Mal+Sg+Attr:%>@U.Cap.Obl@ # ; !SUB ! it shall be used in cases like Konrad Nielsenii
 @U.Cap.Obl@+N+Prop+Fem+Der/š+Der/Dimin:%>ž@U.Cap.Obl@ PLACE-DIMDECL ; !From PIERADECL
 @U.Cap.Obl@+N+Prop+Mal+Der/š+Der/Dimin:%>ž@U.Cap.Obl@ PLACE-DIMDECL ; !From PIERADECL

LEXICON ACCRA-sur
 +N+Prop+Sur:%> ACCRADECL ;
 @U.Cap.Obl@+N+Prop+Sur+Sg+Attr:%>@U.Cap.Obl@ # ; !SUB ! it shall be used in cases like Konrad Nielsenii

LEXICON ACCRA-LOAN-plc ! Place names
 +N+Prop+Plc:%>  ACCRADECL-LOAN ;
:%> PLACELASH ; !SUB

LEXICON ACCRA-plc ! Place names
 +N+Prop+Plc:%>  ACCRADECL ;
:%> PLACELASH ;

LEXICON ACCRA-LOAN-surplc ! Names that are both surnames and place names
 +N+Prop+Sur:%> ACCRADECL ;
 @U.Cap.Obl@+N+Prop+Sur+Sg+Attr:%>@U.Cap.Obl@ # ; !SUB ! it shall be used in cases like Konrad Nielsenii
 +N+Prop+Plc:%> ACCRADECL-LOAN ;
:%> PLACELASH ; !SUB

LEXICON ACCRA-surplc ! Names that are both surnames and place names
 +N+Prop+Sur:%> ACCRADECL ;
 @U.Cap.Obl@+N+Prop+Sur+Sg+Attr:%>@U.Cap.Obl@ # ; !SUB ! it shall be used in cases like Konrad Nielsenii
 +N+Prop+Plc:%> ACCRADECL ;
:%> PLACELASH ;

LEXICON ACCRA ! Vowel-final names without Gradation and Ill ^change
 +N+Prop:%> ACCRADECL ;

LEXICON ACCRADECL
! These sublexica are irrelevant for ACCRA, but added
! for the sake of the lexicon MARJA
 ACCRA-DC ;
 @U.Cap.Obl@ ACCRA-I ;		! correct suffixes
 @U.Cap.Obl@ ACCRA-OBL ;
 @U.Cap.Obl@ ACCRA-IICASE ;
 
LEXICON ACCRADECL-LOAN
! These sublexica are irrelevant for ACCRA, but added
! for the sake of the lexicon MARJA
 ACCRA-DC-LOAN ;
 @U.Cap.Obl@ ACCRA-I ; !SUB		! correct suffixes
 @U.Cap.Obl@ ACCRA-OBL ; !SUB
 @U.Cap.Obl@ ACCRA-IICASE ; !SUB


LEXICON HAWAII-plc
 +N+Prop+Plc:%> ACCRA-DC ;
 @U.Cap.Obl@+N+Prop+Plc:%>@U.Cap.Obl@ ACCRA-OBL ;
 @U.Cap.Obl@+N+Prop+Plc:%>@U.Cap.Obl@ ACCRA-IICASE ;
 @U.Cap.Opt@+N+Prop+Plc+Der/laš+A+Attr:%>@U.Cap.Opt@lažž ATTR ;
 @U.Cap.Opt@+N+Prop+Plc+Der/laš+A:@U.Cap.Opt@lažž JOHTOLAT0 ;
 @U.Cap.Opt@+N+Prop+Plc+Der/laš+A+Sg+Nom:@U.Cap.Opt@lažža PxV ; ! tentative.
 @U.Cap.Opt@+N+Prop+Plc+Der/laš+A+Ess:@U.Cap.Opt@lažžan K ;
 @U.Cap.Opt@+N+Prop+Plc+Der/laš+A+Ess:@U.Cap.Opt@lažžan PxC ;
 @U.Cap.Opt@+N+Prop+Plc+Der/laš+A:@U.Cap.Opt@lažža LASJOBL ; ! Under ISSORASSA-


 LEXICON HAWAII-sur
 +N+Prop+Sur:%> ACCRA-DC ;
 @U.Cap.Obl@+N+Prop+Sur:%>@U.Cap.Obl@ ACCRA-OBL ;
 @U.Cap.Obl@+N+Prop+Sur:%>@U.Cap.Obl@ ACCRA-IICASE ;

LEXICON SKOHTERMADII-plc
 +N+Prop+Plc:%> SKOHTERMADIIDECL ;
! @U.Cap.Opt@+N+Prop+Plc+Der/laš+A+Attr:%>@U.Cap.Opt@jlažž ATTR ;
! @U.Cap.Opt@+N+Prop+Plc+Der/laš+A:@U.Cap.Opt@jlažž JOHTOLAT0 ;
! @U.Cap.Opt@+N+Prop+Plc+Der/laš+A+Sg+Nom:@U.Cap.Opt@jlažža PxV ; ! tentative.
! @U.Cap.Opt@+N+Prop+Plc+Der/laš+A+Ess:@U.Cap.Opt@jlažžan K ;
! @U.Cap.Opt@+N+Prop+Plc+Der/laš+A+Ess:@U.Cap.Opt@jlažžan PxC ;
! @U.Cap.Opt@+N+Prop+Plc+Der/laš+A:@U.Cap.Opt@jlažža LASJOBL ;

LEXICON SKOHTERMADIIDECL !This lexicon now fixed according to Pekkas comments, TO
 +Sg+Nom:i K ; !SUB
 +Sg+Nom:ij K ;
 +Sg+Nom:id'ja K ;
 +Sg+Nom:ead'ji K ;
! +Ess:in K ; !SUB
! +Ess:ijn K ;
 +Sg+Gen:i K ; !SUB
 +Sg+Gen:ij K ;
  +Sg+Gen:ija K ;
 +Sg+Gen:eaji K ;
  +Sg+Acc:ija K ;
 +Sg+Acc:eaji K ;
 +SgNomCmp:i Rreal ; !SUB
 +SgGenCmp:i Rreal ; !SUB
! +PlGenCmp:id9 Rreal ; !SUB
 +SgNomCmp:ij Rreal ;
 +SgGenCmp:ij Rreal ;
   +SgGenCmp:ija Rreal ;
 +SgGenCmp:eaji Rreal ;
! +PlGenCmp:ijd9 Rreal ;
+PlGenCmp:ijajd9 Rreal ;
+PlGenCmp:ejijd9 Rreal ;
 +SgNomCmp-:i- Rreal ; !SUB
 +SgGenCmp-:i- Rreal ; !SUB
! +PlGenCmp-:id9- Rreal ; !SUB
 +SgNomCmp-:ij- Rreal ; !SUB
 +SgGenCmp-:ij- Rreal ; !SUB
  +SgGenCmp-:ija- Rreal ; !SUB
 +SgGenCmp-:eaji- Rreal ; !SUB
! +PlGenCmp-:ijd9- Rreal ; !SUB
+PlGenCmp-:ijajd9- Rreal ; !SUB
+PlGenCmp-:ejijd9- Rreal ; !SUB
! +Sg+Loc:is K ; !SUB
! +Sg+Loc:in K ; !SUB !SOUTH
! +Sg+Loc:ijs K ;
 +Sg+Ill:idjij K ;
 +Sg+Ill:eadjáj K ;
 +Sg+Loc:ijas K ;
 +Sg+Loc:eajis K ;
! +Sg+Loc:ijn K ; !SUB !SOUTH
! +Pl+Nom:it K ; !SUB
! +Pl+Nom:ijt K ;
! +Sg+Com:ijn K ;
! +Pl+Gen:ijd9 K ;
! +Pl+Acc:ijd9 K ;
! +Pl+Ill:ijde K ;
! +Pl+Loc:ijn K ;
! +Pl+Loc:ijs K ; !SUB !SOUTH
! +Pl+Com:ijgujn K ;
 +Pl+Nom:ijat K ;
  +Pl+Nom:eajit K ;
 +Sg+Com:ijajn K ;
  +Sg+Com:ejijn K ;
 +Pl+Gen:ijajd9 K ;
  +Pl+Gen:ejijd9 K ;
 +Pl+Acc:ijajd9 K ;
  +Pl+Acc:ejijd9 K ;
 +Pl+Ill:ijajde K ;
  +Pl+Ill:ejijde K ;
 +Pl+Loc:ijajn K ;
  +Pl+Loc:ejijn K ;
 +Pl+Com:ejijgujn K ;
 +Pl+Com:ijajgujn K ;

LEXICON NIKOSIIJA-obj
 +N+Prop+Plc:%> NIKOSIIJADECL ;

LEXICON NIKOSIIJA-plc
 +N+Prop+Plc:%> NIKOSIIJADECL ;
:%> PLACELASH ;

LEXICON NIKOSIIJADECL !Names with ending -iija, a-illative
ACCRA-DC ;
@U.Cap.Obl@ ACCRA-I ;
@U.Cap.Obl@ ACCRA-OBL ;
!@U.Cap.Obl@+Der/š+Der/Dimin:%>ž@U.Cap.Obl@ PLACE-DIMDECL ; !just to ani, mal, fem

!LEXICON GIEDDI-obj
!! +N+Prop+Obj:%> GIEDDIDECL ;

!LEXICON GIEDDI-org
! +N+Prop+Org:%> GIEDDIDECL ;

!LEXICON GIEDDI-mal
! +N+Prop+Mal:%>  GIEDDIDECL ;

!LEXICON GIEDDI-fem
! +N+Prop+Fem:%>  GIEDDIDECL ;

!LEXICON GIEDDI-sur
! +N+Prop+Sur:%> GIEDDIDECL ;

!LEXICON GIEDDI-plc ! Place names
! +N+Prop+Plc:%>  GIEDDIDECL ;
! @U.Cap.Opt@+N+Prop+Plc+Sg+Gen:X4@U.Cap.Opt@ VUONAT ;

!LEXICON GIEDDI
! +N+Prop:%> GIEDDIDECL ;

!LEXICON GIEDDIDECL ! Vowel final names with Gradation and Comp. forms
! @U.Cap.Obl@ GIEDDI-OBL ;
! @U.Cap.Opt@ GIEDDI-DC ;

!LEXICON GIEDDI-OBL
! +Sg+Nom: K ;
! +Ess:n K ;
! +Sg+Ill:X3j K ;
! +Sg+Gen:X4 K ;
! +Sg+Acc:X4 K ;
! +Sg+Loc:X4s K ;
! +Sg+Loc:X4n K ; !SUB !SOUTH
! +Pl+Nom:X4t K ;
! +Sg+Gen:X5 K ;
! +Pl+Gen:X5jd K ;
! +Pl+Acc:X5jd K ;
! +Pl+Ill:X5jde K ;
! +Pl+Loc:X5jn K ;
! +Pl+Com:X5jgujn K ;
! +Sg+Nom:X6 K ;
! +Sg+Nom:X8 K ;
! +Comp+Sg+Nom:X4b K ;
! +Comp+Sg+Gen:X4bu K ;
! +Comp+Sg+Gen:X4b K ;
! +Comp+Sg+Acc:X4bu K ;
! +Comp+Sg+Acc:X4b K ;
! +Comp+Sg+Ill:X4buj K ;
! +Comp+Sg+Loc:X4bus K ;
! +Comp+Sg+Com:X4bujn K ;
! +Comp+Pl+Nom:X4but K ;
! +Comp+Pl+Gen:X4bujd K ;
! +Comp+Pl+Acc:X4bujd K ;
! +Comp+Pl+Ill:X4bujdda K ;
! +Comp+Pl+Loc:X4bujn K ;
! +Comp+Pl+Com:X4bujgujn K ;
! +Comp+Ess:X4bun K ;
! +Superl+Attr:%>X4muss K ;
! +Superl+Sg+Nom:X4muss K ;
! +Superl+Sg+Nom:X4muss Rreal ;
! +Superl+Sg+Gen:X4musa K ;
! +Superl+Sg+Acc:X4musa K ;
! +Superl+Sg+Ill:X4mussij K ;
! +Superl+Sg+Loc:X4musas K ;
! +Superl+Sg+Com:X4musajn K ;
! +Superl+Pl+Nom:X4musat K ;
! +Superl+Pl+Gen:X4musajd K ;
! +Superl+Pl+Acc:X4musajd K ;
! +Superl+Pl+Ill:X4musaide K ;
! +Superl+Pl+Loc:X4musajn K ;
! +Superl+Pl+Com:X4musajgujn K ;
! +Superl+Ess:X4mussan K ;
! +Der/š+Der/Dimin:%>X8ž PLACE-DIMDECL ;
! DenominalNounsV ;

!LEXICON GIEDDI-DC
! DenominalAdjsV1 ;
! DenominalAdjsV2 ;


LEXICON DAVVISUOLU-plc
 +N+Prop+Plc:%> DAVVISUOLUDECL ;
! @U.Cap.Opt@+N+Prop+Plc:%>@U.Cap.Opt@ DenominalAdjsV1 ; !SUB
! @U.Cap.Opt@+N+Prop+Plc:%>@U.Cap.Opt@ DenominalAdjsV2 ; !SUB
 @U.Cap.Opt@+N+Prop+Plc:%>Y5@U.Cap.Opt@ DenominalAdjsV3 ;
 @U.Cap.Opt@+N+Prop+Plc:%>Y5@U.Cap.Opt@ DenominalAdjsV4 ; !SUB
 @U.Cap.Opt@+N+Prop+Plc+Sg+Gen:%>Y5@U.Cap.Opt@ VUONAT ;


LEXICON DAVVISUOLUDECL !Inanim. Contracted 0-Names - from DAVVISUOLU
 @U.Cap.Obl@ DAVVISUOLU-OBL ;
! @U.Cap.Opt@ DAVVISUOLU-DC ;

LEXICON DAVVISUOLU-OBL
 +Sg+Nom:X4 K ;
 +Ess:X4n K ;
 +SgNomCmp:X8 Rreal ; !SUB
 +SgNomCmp:X4 Rreal ;
 +SgNomCmp-:X8- Rreal ; !SUB
 +SgNomCmp-:X4- Rreal ; !SUB
 +Sg+Gen:Y5 K ;
 +Sg+Acc:Y5 K ;
 +Sg+Loc:Y5s K ;
 +Sg+Loc:Y5n K ; !SUB !SOUTH
 +Pl+Nom:Y5 K ;
 +Sg+Ill:Y6j K ;
 +Sg+Com:Y6jn K ;
 +Pl+Gen:Y6jd K ;
 +Pl+Acc:Y6jd K ;
 +Pl+Ill:Y6jde K ;
 +Pl+Loc:Y6jn K ;
 +Pl+Com:Y6jgujn K ;
! :Y5 DenominalNounsV ;			!only to ani, fem, mal

!LEXICON DAVVISUOLU-DC !lifted up to -plc

LEXICON MARJA-ani
 +N+Prop+Ani:%> MARJADECL ;
 @U.Cap.Obl@+N+Prop+Ani+Der/š+Der/Dimin:%>X6ž@U.Cap.Obl@ PLACE-DIMDECL ; !From PIERADECL

LEXICON MARJA-fem
 +N+Prop+Fem:%> MARJADECL ;
 @U.Cap.Obl@+N+Prop+Fem+Sg+Attr:%>@U.Cap.Obl@ # ; !SUB ! it shall be used in cases like Konrad Nielsenii
 @U.Cap.Obl@+N+Prop+Fem+Der/š+Der/Dimin:%>X6ž@U.Cap.Obl@ PLACE-DIMDECL ; !From PIERADECL

LEXICON MARJA-mal
 +N+Prop+Mal:%> MARJADECL ;
 @U.Cap.Obl@+N+Prop+Mal+Sg+Attr:%>@U.Cap.Obl@ # ; !SUB ! it shall be used in cases like Konrad Nielsenii
 @U.Cap.Obl@+N+Prop+Mal+Der/š+Der/Dimin:%>X6ž@U.Cap.Obl@ PLACE-DIMDECL ; !From PIERADECL

LEXICON MARJA-obj
 +N+Prop+Obj:%> MARJADECL ;

LEXICON MARJA-org
 +N+Prop+Org:%> MARJADECL ;
 
LEXICON MARJA-LOAN-plc ! Vowel final names with Gradation and Ill ^change (place names)
 +N+Prop+Plc:%> MARJADECL-LOAN ;
 :%> PLACELASH ; !SUB
 @U.Cap.Opt@+N+Prop+Plc+Sg+Gen:%>X4@U.Cap.Opt@ VUONAT ; !SUB


LEXICON MARJA-plc ! Vowel final names with Gradation and Ill ^change (place names)
 +N+Prop+Plc:%> MARJADECL ;
 :%> PLACELASH ;
 @U.Cap.Opt@+N+Prop+Plc+Sg+Gen:%>X4@U.Cap.Opt@ VUONAT ;

LEXICON MARJA-sur
 +N+Prop+Sur:%> MARJADECL ;
 @U.Cap.Obl@+N+Prop+Sur+Sg+Attr:%>@U.Cap.Obl@ # ; !SUB ! it shall be used in cases like Konrad Nielsenii

!LEXICON MARJA ! No longer in use, all members are tagged.
! +N+Prop:%> MARJADECL ;

LEXICON MARJADECL ! Vowel-final names with Gradation and Ill ^change (person names)
 ACCRA-DC ;
 @U.Cap.Obl@:@U.Cap.Obl@X3 ACCRA-I ;
 @U.Cap.Obl@:@U.Cap.Obl@X4 ACCRA-OBL ;
 @U.Cap.Obl@:@U.Cap.Obl@X8 MARJA-SHORTGEN ;
 @U.Cap.Obl@:@U.Cap.Obl@X5 ACCRA-IICASE ;

LEXICON MARJADECL-LOAN ! Vowel-final names with Gradation and Ill ^change (person names)
 ACCRA-DC-LOAN ;
 @U.Cap.Obl@:@U.Cap.Obl@X3 ACCRA-I ; !SUB
 @U.Cap.Obl@:@U.Cap.Obl@X4 ACCRA-OBL ; !SUB
 @U.Cap.Obl@:@U.Cap.Obl@X8 MARJA-SHORTGEN ; !SUB
 @U.Cap.Obl@:@U.Cap.Obl@X5 ACCRA-IICASE ; !SUB

LEXICON MARJA-SHORTGEN  ! Gásakjávrre
 +Sg+Gen: K ; ! ^NG^
 +Sg+Gen-:- Rreal ; !    for placenames
 +Sg+Gen:   Rreal ; !SUB for placenames
! +Sg+Acc: K ;

LEXICON SUOPMA-plc !for Sápmi, Suopma, Ruoŧŧa, no laš, no VUONAK
 +N+Prop+Plc:%> MARJADECL ;


!LEXICON SIJTE-ani
! +N+Prop+Ani:%> SIJTEDECL ;

LEXICON SIJTE-obj
 +N+Prop+Obj:%> SIJTEDECL ;

!LEXICON SIJTE-objplc
! +N+Prop+Obj:%> SIJTEDECL ;
! +N+Prop+Plc:%> SIJTEDECL ;

LEXICON SIJTE-org
 +N+Prop+Org:%> SIJTEDECL ;

LEXICON SIJTE-mal
 +N+Prop+Mal:%>  SIJTEDECL ;
 @U.Cap.Obl@+N+Prop+Mal+Sg+Attr:%>@U.Cap.Obl@ # ; !SUB ! it shall be used in cases like Konrad Nielsenii

LEXICON SIJTE-fem
 +N+Prop+Fem:%>  SIJTEDECL ;
 @U.Cap.Obl@+N+Prop+Fem+Sg+Attr:%>@U.Cap.Obl@ # ; !SUB ! it shall be used in cases like Konrad Nielsenii

!LEXICON SIJTE-femsur
! +N+Prop+Fem:%>  SIJTEDECL ;
! +N+Prop+Sur:%>  SIJTEDECL ;
! @U.Cap.Obl@+N+Prop+Fem+Sg+Attr:%>@U.Cap.Obl@ # ; !SUB ! it shall be used in cases like Konrad Nielsenii

!LEXICON SIJTE-malfem
! +N+Prop+Fem:%>  SIJTEDECL ;
! +N+Prop+Mal:%>  SIJTEDECL ;
! @U.Cap.Obl@+N+Prop+Fem+Sg+Attr:%>@U.Cap.Obl@ # ; !SUB ! it shall be used in cases like Konrad Nielsenii
! @U.Cap.Obl@+N+Prop+Mal+Sg+Attr:%>@U.Cap.Obl@ # ; !SUB ! it shall be used in cases like Konrad Nielsenii

LEXICON SIJTE-sur
 +N+Prop+Sur:%> SIJTEDECL ;
 @U.Cap.Obl@+N+Prop+Sur+Sg+Attr:%>@U.Cap.Obl@ # ; !SUB ! it shall be used in cases like Konrad Nielsenii

LEXICON SIJTE-plc ! Place names
 +N+Prop+Plc:%>  SIJTEDECL ;
:%> PLACELASH ;

LEXICON SIJTE-surplc ! Names that are both surnames and place names
 @U.Cap.Obl@+N+Prop+Sur+Sg+Attr:%>@U.Cap.Obl@ # ; !SUB ! it shall be used in cases like Konrad Nielsenii
 +N+Prop+Sur:%> SIJTEDECL ;
 +N+Prop+Plc:%> SIJTEDECL ;
:%> PLACELASH ;



LEXICON SIJTEDECL
! These sublexica are irrelevant for SIJTE, but added
! for the sake of the lexicon MARJA ! Muhto gč. dat kommentára... Imaštallan dan gal veha...
 ACCRA-DC ;                          !Nom, Ess
 @U.Cap.Obl@:@U.Cap.Obl@W9 ACCRA-I ; !SUB ! Here, we allow for Illative Sijtei
  !Dát ii oro doibmamin, go Sijtei lea dovdameahttun lookupis. W9hmm, sáhtá leat konv-feailla.
  !Does not work, W9 is commented out in twol.
  !NB! Sijtii is norm, Sijtei is SUB, the -ei-illative should just be used in cases like Marie (where it already works)
 @U.Cap.Obl@ ACCRA-I ;      !Here, we allow for Illative Sijtii
 @U.Cap.Obl@ ACCRA-OBL ;
 @U.Cap.Obl@ ACCRA-IICASE ;

!! ! \\\\\\\\\\\\\\\\\\\\\\\\\\\\\\\\\\\\\\\\\\\\\
!! ! Discussing e- and o-final wds:
!! ! e (appr 2100 of these in corpus)

!! ! e-fin __with_ Grad and __with__ Ill change ++  Ánde, Ándde, Ándii           sme names
!! ! e-fin inab to Grad and __with_  Ill change *+  Lene, Lene, Lenii            sme and foreign names
!! ! e-fin without Grad and __with__ Ill change -+  Brende, Brende, Brendii      foreign names
!! !
!! ! e-fin __with_ Grad and optional Ill change +%  *
!! ! e-fin inab to Grad and optional Ill change *%  Sijte, Sijte, Sijtei/Sijtii  foreign (sma?) names
!! ! e-fin without Grad and optional Ill change -%  ?                            Perhaps other sma names
!! !
!! ! e-fin __with_ Grad but without  Ill change +-  *
!! ! e-fin inab to Grad and without  Ill change *-  *
!! ! e-fin without Grad and without  Ill change --  Valle, Valle, Vallei.        Loans
!! !
!! ! o (appr. 90 of these in corpus)
!! ! o-fin __with_ Grad and __with_  Ill change ++
!! ! o-fin inab to Grad and __with_  Ill change *+
!! ! o-fin without Grad but __with_  Ill change -+  Áilo, Áilo, Áilui ?? *

!! ! o-fin without Grad and without  Ill change *+  Teppo9j:Teppoi

!! ! Solution
!! ! Lexicon structure according to Ill. Forms inable to Grad go with Grad, as for GOAHTI
!! ! Suggestion:
!! ! ACCRA  is -CG and -Illchange Valle
!! ! MARJA  is +CG and +Illchange Ánde
!! ! BRENDE is -CG and +Illchange Brende
!! ! SIJTE  is +CG and %Illchange Sijte
!! ! ?????  is -CG and %Illchange
!! ! Lene can be MARJA or BRENDE, but according to GOAHTI practice, we assign it to MARJA

!! ! Now:
!! ! ACCRA: only   Sijtei -CG
!! ! MARJA: only   Sijtii +CG
!! ! SIJTE: Sijtii Sijtei -CG
!! !
!! ! Previous suggestion for future fix: ideal lexicon structure:
!! ! a. forms common to all of the above 3
!! ! b. cg
!! !    b.i.  alternating
!! !    b.ii. insensitive to alternation
!! ! c. ill-change
!! !    c.i change in front of i
!! !    c.ii no change in front of i
!! !
!! ! ACCRA a, bii, cii
!! ! MARJA a, bi,  ci
!! ! SIJTE a, bii, ci, cii
!! ! ????? a, bii, ci
!! ! Sijte guoská dušše namaid, maid loahpus lea -e.
!! ! joa, muhto prinsiphas livččii vejolaš čállit ođđasit dákar ábc-systema. Ok
!!
!!
!! ! //////////////////////////////////////



!LEXICON PIERA-mal
! +N+Prop+Mal:%> PIERADECL ;
! @U.Cap.Obl@+N+Prop+Mal+Sg+Attr:%>@U.Cap.Obl@ # ; !SUB ! it shall be used in cases like Konrad Nielsenii

!LEXICON PIERA !Bisyll. a-Proper Names without Gradation ; a/i-Illative
! +N+Prop:%>PIERADECL ;
! This one has not been split yet.

!LEXICON PIERADECL
! @U.Cap.Obl@+Sg+Ill:j@U.Cap.Obl@ K ; ! <=== What is this
! ACCRA-DC ;
! @U.Cap.Obl@ ACCRA-OBL ;

!These ones still not in use.
!LEXICON GUOLBBA-obj
! GUOLBBADECL ;
!LEXICON GUOLBBA-org
! GUOLBBADECL ;
!LEXICON GUOLBBA-mal
! GUOLBBADECL ;
!LEXICON GUOLBBA-fem
! GUOLBBADECL ;
!LEXICON GUOLBBA-sur
! GUOLBBADECL ;
LEXICON GUOLBBA-plc ! Place names
 +N+Prop+Plc:%> GUOLBBADECL ;
! @U.Cap.Opt@+N+Prop+Plc:%>@U.Cap.Opt@ DenominalAdjsC ; !SUB
 @U.Cap.Opt@+N+Prop+Plc:%>X4@U.Cap.Opt@ DenominalAdjsC2 ;
 @U.Cap.Opt@+N+Prop+Plc:%>X4@U.Cap.Opt@ DenominalAdjsC3 ;  !SUB
 @U.Cap.Opt@+N+Prop+Plc+Sg+Nom:X4@U.Cap.Opt@ VUONAT ;



!LEXICON GUOLBBA ! Trisyll. Inanim. Gradating 0-Nouns
! +N+Prop:%>GUOLBBADECL ;

LEXICON GUOLBBADECL
 @U.Cap.Obl@ GUOLBBA-OBL ;
! @U.Cap.Opt@ GUOLBBA-DC ;

LEXICON GUOLBBA-OBL
 +Sg+Nom:X4 K ;
 +Ess:X4n K ;
 +SgNomCmp:X8 Rreal ; !SUB
 +SgNomCmp:X4 Rreal ;
 +SgNomCmp-:X8- Rreal ; !SUB
 +SgNomCmp-:X4- Rreal ; !SUB
 +Sg+Gen:X2a K ; ! MALLAS- but for Prop
 +Sg+Gen:X2 K ; !SUB
 +Sg+Gen:X2a Rreal ; !compound also for these
 +Sg+Gen:X2 Rreal ;  !compound also for these
 +Sg+Gen-:X2a- Rreal ; !SUB !compound also for these
 +Sg+Gen-:X2- Rreal ;  !SUB !compound also for these
 +Sg+Acc:X2a K ;
 +Sg+Acc:X2 K ; !SUB
 +Pl+Nom:X2at K ;
 +Sg+Ill:X2ij K ;
 +Sg+Loc:X2is K ;
 +Sg+Loc:X2in K ; !SUB !SOUTH
 +Sg+Com:X2ijn K ;
 +Pl+Gen:X2ijd K ;
 +Pl+Gen:X2ijd Rreal ;
 +Pl+Acc:X2ijd K ;
 +Pl+Ill:X2ijdda K ;
 +Pl+Loc:X2ijn K ;
 +Pl+Com:X2ijgujn K ;

!LEXICON GUOLBBA-DC !moved up to -plc

LEXICON ACCRA-DC          ! a. Earlier solution   | b. Ideal solution
 @U.Cap.Obl@ ACCRA-NE ;   ! U.Cap.Obl Accra       | Accra
! @U.Cap.Opt@ ACCRA-ADJ ; ! U.Cap.Opt [Aa]ccralaš | U.Cap.Down accralaš  !moved to -plc

 ! Now, we have b., in principle, but with different-named tags:
 ! The .Obl@ diacritic tag is not used at all.
 ! The .Opt@ diacritic is now somewhat contraintuitively used for compulsatory downcasing.
 ! Then downcase.regex takes care of downcasing, and case.regex of optional upcasing.
 ! downcase.regex: A  ->  a || .#. %@U%.Cap%.Opt%@ _ ;
 ! case.regex:     A (->) a || .#. _ ;

LEXICON ACCRA-NE
 +Sg+Nom: K ;
 +Sg+Nom: Rreal ;
 +Sg+Nom-:- Rreal ; !SUB
 +Ess:n K ;
 
LEXICON ACCRA-DC-LOAN     ! a. Earlier solution   | b. Ideal solution
 @U.Cap.Obl@ ACCRA-NE-LOAN ;   ! U.Cap.Obl Accra       | Accra
! @U.Cap.Opt@ ACCRA-ADJ ; !SUB ! U.Cap.Opt [Aa]ccralaš | U.Cap.Down accralaš  !moved to -plc

 ! Now, we have b., in principle, but with different-named tags:
 ! The .Obl@ diacritic tag is not used at all.
 ! The .Opt@ diacritic is now somewhat contraintuitively used for compulsatory downcasing.
 ! Then downcase.regex takes care of downcasing, and case.regex of optional upcasing.
 ! downcase.regex: A  ->  a || .#. %@U%.Cap%.Opt%@ _ ;
 ! case.regex:     A (->) a || .#. _ ;

LEXICON ACCRA-NE-LOAN
 +Sg+Nom: K ;
 +Sg+Nom: Rreal ;
 +Sg+Nom-:- Rreal ; !SUB
 +Ess:n K ; !SUB


!LEXICON ACCRA-ADJ
! +Der/laš:lažž DEARVVASLAS ;

LEXICON ACCRA-I
 +Sg+Ill:j K ;

LEXICON ACCRA-OBL
 +Sg+Gen: K ;
 +Sg+Gen: Rreal ;   !SUB ! for placenames
 +Sg+Gen-:- Rreal ; !SUB ! for placenames
 +Sg+Acc: K ;
 +Sg+Loc:s K ;
 +Sg+Loc:n K ; !SUB !SOUTH
 +Sg+Com:jn K ;
 +Pl+Nom:t K ;

LEXICON ACCRA-IICASE
 +Pl+Gen:jd9 K ;
 +Pl+Acc:jd9 K ;
 +Pl+Ill:jde K ;
 +Pl+Loc:jn K ;
 +Pl+Com:jgujn K ;

! Vowel-final names where the final vowel carries
! primary or secondary stress. Monosyllables and
! Scandinavian stressed compounds in -V belong here.

LEXICON NYSTØ-ani
 +N+Prop+Ani:%> NYSTØDECL ;
 @U.Cap.Obl@+N+Prop+Ani+Sg+Attr:%>@U.Cap.Obl@ # ; !SUB ! it shall be used in cases like Konrad Nielsenii

LEXICON NYSTØ-fem
 +N+Prop+Fem:%> NYSTØDECL ;
 @U.Cap.Obl@+N+Prop+Fem+Sg+Attr:%>@U.Cap.Obl@ # ;  !SUB ! it shall be used in cases like Konrad Nielsenii

LEXICON NYSTØ-mal
 +N+Prop+Mal:%>  NYSTØDECL ;
 @U.Cap.Obl@+N+Prop+Mal+Sg+Attr:%>@U.Cap.Obl@ # ;  !SUB ! it shall be used in cases like Konrad Nielsenii

LEXICON NYSTØ-obj
 +N+Prop+Obj:%>  NYSTØDECL ;

LEXICON NYSTØ-org
 +N+Prop+Org:%>  NYSTØDECL ;

LEXICON NYSTØ-LOAN-org
 +N+Prop+Org:%>  NYSTØDECL-LOAN ;

LEXICON NYSTØ-sur
 +N+Prop+Sur:%>  NYSTØDECL ;
 @U.Cap.Obl@+N+Prop+Sur+Sg+Attr:%>@U.Cap.Obl@ # ;  !SUB ! it shall be used in cases like Konrad Nielsenii

LEXICON NYSTØ-femsur
 +N+Prop+Sur:%>  NYSTØDECL ;
 @U.Cap.Obl@+N+Prop+Sur+Sg+Attr:%>@U.Cap.Obl@ # ;  !SUB ! it shall be used in cases like Konrad Nielsenii
 +N+Prop+Fem:%> NYSTØDECL ;
 @U.Cap.Obl@+N+Prop+Fem+Sg+Attr:%>@U.Cap.Obl@ # ;  !SUB ! it shall be used in cases like Konrad Nielsenii

LEXICON NYSTØ-surplc
 +N+Prop+Sur:%>  NYSTØDECL ;
 @U.Cap.Obl@+N+Prop+Sur+Sg+Attr:%>@U.Cap.Obl@ # ;  !SUB ! it shall be used in cases like Konrad Nielsenii
 +N+Prop+Plc:%>  NYSTØDECL ;
:%> PLACELASH ;

LEXICON NYSTØ-LOAN-plc ! Place names
 +N+Prop+Plc:%>  NYSTØDECL-LOAN ;
:%> PLACELASH ; !SUB

LEXICON NYSTØ-plc ! Place names
 +N+Prop+Plc:%>  NYSTØDECL ;
:%> PLACELASH ;

LEXICON NYSTØ ! Vowel-final, heavy syll
 +N+Prop:%> NYSTØDECL ;
 
LEXICON NYSTØ-LOAN ! Vowel-final, heavy syll
 +N+Prop:%> NYSTØDECL-LOAN ;


LEXICON NYSTØDECL
 @U.Cap.Obl@ NYSTØ-OBL ;
! @U.Cap.Opt@ NYSTØ-DC ; !moved up to -plc

LEXICON NYSTØDECL-LOAN
 @U.Cap.Obl@ NYSTØ-OBL-LOAN ;
! @U.Cap.Opt@ NYSTØ-DC ; !moved up to -plc

LEXICON NYSTØ-OBL
 +Sg+Nom: K ;
 +Sg+Nom: Rreal ;
 +Sg+Loc:%:s K ; !SUB Ny^stø:s
 +Sg+Gen:a   Rreal ; !SUB ! for placenames !^C^
 +Sg+Gen-:a- Rreal ; !SUB ! for placenames !^C^
 +Sg+Gen-:-  Rreal ; !SUB ! for placenames !^C^
 +Sg+Gen:    Rreal ; !SUB ! for placenames !^C^
 NYOBL ;
 :%: NYOBL ; !SUB to NYOBL, optional delimiter marks. sub?
 :%- NYOBL ; !SUB
 :'7 NYOBL ; !SUB

!LEXICON NYSTØ-DC						!moved up to -plc

LEXICON NYSTØ-OBL-LOAN
 +Sg+Nom: K ;
 +Sg+Nom: Rreal ;
 +Sg+Loc:%:s K ; !SUB Ny^stø:s
 +Sg+Gen:a   Rreal ; !SUB ! for placenames !^C^
 +Sg+Gen-:a- Rreal ; !SUB ! for placenames !^C^
 +Sg+Gen-:-  Rreal ; !SUB ! for placenames !^C^
 +Sg+Gen:    Rreal ; !SUB ! for placenames !^C^
 NYOBL ; !SUB
 :%: NYOBL ; !SUB to NYOBL, optional delimiter marks. sub?
 :%- NYOBL ; !SUB
 :'7 NYOBL ; !SUB

LEXICON NYOBL
 +Sg+Gen: K ;
 +Sg+Acc: K ;
 +Sg+Ill:j K ;
 +Sg+Loc:s K ;
 +Sg+Loc:n K ; !SUB !SOUTH
 +Sg+Com:jn K ;
 +Ess:n K ;
 +Pl+Nom:t K ;
 +Pl+Gen:jd K ;
 +Pl+Acc:jd K ;
 +Pl+Ill:jde K ;
 +Pl+Loc:jn K ;
 +Pl+Com:jgujn K ;
 +Sg+Gen:a K ; !SUB
 +Sg+Acc:a K ; !SUB
 +Sg+Ill:aj K ; !SUB
 +Sg+Ill:ij K ; !SUB
 +Sg+Loc:as K ; !SUB
 +Sg+Loc:an K ; !SUB !SOUTH
 +Sg+Com:ajn K ; !SUB
 +Ess:an K ; !SUB
 +Pl+Nom:at K ; !SUB
 +Pl+Gen:ajd K ; !SUB
 +Pl+Acc:ajd K ; !SUB
 +Pl+Ill:ajde K ; !SUB
 +Pl+Loc:ajn K ; !SUB
 +Pl+Com:ajgujn K ; !SUB

! Consonant-final names
! - - - - - - - - - - -
! These CNAME lexica are not longer used, shall be removed
!LEXICON CNAME ! Cns final, not yet specified
! @U.Cap.Obl@ CNAME-UCASE ;
! @U.Cap.Opt@ CNAME-DC ;

!LEXICON CNAME-UCASE
! +N+Prop+Sg+Nom: K ;
! +N+Prop+Sg+Attr:%> K ; !SUB
! +N+Prop+Sg+Nom:# Rreal ; ! for place names
! +N+Prop+Sg+Loc:%:s K ; ! Ty^dal:s  !SUB
!     CNAME-OBL ;
! :%: CNAME-OBL ;	 !SUB
! :%- CNAME-OBL ;	 !SUB
! :%: CNAME-SUBSTANDARD ; !SUB
! :%- CNAME-SUBSTANDARD ; !SUB

!LEXICON CNAME-DC						!moved up to -plc
! +N+Prop+Der/laš:alažž DEARVVASLAS ;		!SUB

!LEXICON CNAME-OBL
! +N+Prop+Sg+Gen:a K ;
! +N+Prop+Sg+Gen:a Rreal ; ! for place names
! +N+Prop+Sg+Acc:a K ;
! +N+Prop+Sg+Ill:ij K ;
! +N+Prop+Sg+Loc+isuf:is K ;
! +N+Prop+Sg+Com+isuf:ijn K ;
! +N+Prop+Ess+isuf:in K ;
! +N+Prop+Sg+Loc+asuf:as K ;
! +N+Prop+Sg+Com+asuf:ajn K ;
! +N+Prop+Ess+asuf:an K ;
! +N+Prop+Pl+Nom:at K ;
! +N+Prop+Pl+Gen:ijd K ;
! +N+Prop+Pl+Acc:ijd K ;
! +N+Prop+Pl+Ill:ijdda K ;
! +N+Prop+Pl+Loc:ijn K ;
! +N+Prop+Pl+Com:ijgujn K ;

LEXICON LONDON-SUBSTANDARD !SUB
 +Sg+Ill:i K ; !SUB
 ! This is for "Statskog:i"

!These not yet in use.
!LEXICON PLACE-DIM-obj
! +N+Prop+Obj:%> PLACE-DIMDECL ;
!
!LEXICON PLACE-DIM-org
! +N+Prop+Org:%> PLACE-DIMDECL ;

!LEXICON PLACE-DIM-mal
! +N+Prop+Mal:%>  PLACE-DIMDECL ;

!LEXICON PLACE-DIM-fem
! +N+Prop+Fem:%>  PLACE-DIMDECL ;
!
LEXICON PLACE-DIM-sur
 +N+Prop+Sur:%> PLACE-DIMDECL ;
!
LEXICON PLACE-DIM-plc
 +N+Prop+Plc:%> PLACE-DIMDECL ;
:%> PLACELASH ;

LEXICON PLACE-DIM-ani
 +N+Prop+Ani:%> PLACE-DIMDECL ;


!LEXICON PLACE-DIM
! +Der/š+Der/Dimin:%> PLACE-DIMDECL ;
!
LEXICON PLACE-DIMDECL
 @U.Cap.Obl@ PLACE-DIM-OBL ;
! @U.Cap.Opt@ PLACE-DIM-DC ;

LEXICON PLACE-DIM-OBL
 +Sg+Nom: K ;
 +Sg+Nom:X7 Rreal ; !SUB
 +Sg+Nom: Rreal ;
 +Sg+Nom-:X7- Rreal ; !SUB
 +Sg+Nom-:- Rreal ; !SUB
 +Ess:in K ;
 +Sg+Gen:a K ;
 +Sg+Gen: K ; !SUB
 +Sg+Gen:a Rreal ; !compound also for these
 +Sg+Gen: Rreal ;  !compound also for these
 +Sg+Gen-:a- Rreal ; !SUB !compound also for these
 +Sg+Gen-:- Rreal ;  !SUB !compound also for these
 +Sg+Acc:a K ;
 +Sg+Acc: K ; !SUB
 +Pl+Nom:at K ;
 :i PLACE-DIM-i ;

LEXICON PLACE-DIM-i
 +Sg+Ill:j K ;
 +Sg+Loc:s K ;
 +Sg+Loc:n K ; !SUB !SOUTH
 +Sg+Com:jn K ;
 +Pl+Gen:jd K ;
 +Pl+Gen:jd Rreal ;
 +Pl+Acc:jd K ;
 +Pl+Ill:jdda K ;
 +Pl+Loc:jn K ;
 +Pl+Com:jgujn K ;

LEXICON PLACE-DIMV !DIMINV for propernouns
 +Sg+Nom: K ;
 +Sg+Nom: Rreal ;                    !Test this
 +Sg+Nom-:- Rreal ; !SUB
 +Sg+Acc:aX4 K ;
 +Sg+Gen:aX4 K ;
 +Sg+Gen:aX4 Rreal ;
 +Sg+Gen-:aX4- Rreal ; !SUB
 +Sg+Ill:aX3j K ;
 +Sg+Loc:aX4s K ;
 +Sg+Loc:aX4n K ; !SUB !SOUTH
 +Sg+Com:aX5jn K ;
 +Pl+Nom:aX4t K ;
 +Pl+Gen:aX5jd K ;
 +Pl+Acc:aX5jd K ;
 +Pl+Ill:aX5jde K ;
 +Pl+Loc:aX5jn K ;
 +Pl+Com:aX5jgujn K ;
 +Ess:an K ;

LEXICON C-FI-NEN-sur
! For Finnish surnames. Itkonen.
 +N+Prop+Sur:%> C-FI-NENDECL ;

LEXICON C-FI-NEN-plc
! For Finnish placenames with ending -nen. Kaustinen.
 +N+Prop+Plc:%> C-FI-NENDECL ;
 NENPLACELASH ;



LEXICON C-FI-NEN-surplc
! For Finnish names with ending -nen that are used both surnames and placenames. Huittinen.
 +N+Prop+Sur:%> C-FI-NENDECL ;
 NENPLACELASH ;






! Finnish Itkonen, lexicon for Finnish nen-names

LEXICON C-FI-NEN
 +N+Prop:%> C-FI-NENDECL ;

LEXICON C-FI-NENDECL  ! Finnish names
 :s FI-S ;            ! In Fin^land, they are declined with
                      ! Itkosa as the oblique stem.
 :nen9 LONDONDECL ;   ! In Norway, they are declined as CNAME
                      ! with ordinary genitive Itkonena

! Finnish Itkosa
LEXICON FI-S
 @U.Cap.Obl@ FI-S-OBL ;
! @U.Cap.Opt@ FI-S-DC ; !moved up to -plc

LEXICON FI-S-OBL
 +Sg+Gen:   Rreal ; !SUB For names
 +Sg+Gen-:- Rreal ; !    For names
 +Sg+Gen:a K ;
 +Sg+Acc:a K ;
 +Sg+Ill:ij K ;
 +Sg+Loc:is K ;
 +Sg+Loc:in K ; !SUB !SOUTH
 +Sg+Com:ijn K ;
 +Ess:in K ;
 +Pl+Nom:at K ;
 +Pl+Gen:ijd K ;
 +Pl+Acc:ijd K ;
 +Pl+Ill:ijdda K ;
 +Pl+Loc:ijn K ;
 +Pl+Com:ijgujn K ;

!LEXICON FI-S-DC						!moved up to -plc
! +Der/laš:lažž DEARVVASLAS ;

LEXICON LONDON-atr		!SUB
 @U.Cap.Obl@+N+Prop+Attr:%>@U.Cap.Obl@ # ; !SUB

LEXICON LONDON-sur ! Final foot structure (X.) and (X..) => Loc:is
! Different lexicon for personal surnames.
 +N+Prop+Sur:%> LONDONDECL ;
 @U.Cap.Obl@+N+Prop+Sur+Sg+Attr:%>@U.Cap.Obl@ # ;  !SUB ! it shall be used in cases like Konrad Nielsenii

LEXICON LONDON-ani
 +N+Prop+Ani:%> LONDONDECL ;

LEXICON LONDON-org
 +N+Prop+Org:%> LONDONDECL ;

LEXICON LONDON-LOAN-org
 +N+Prop+Org:%> LONDONDECL-LOAN ;

LEXICON LONDON-orgsur
 +N+Prop+Org:%> LONDONDECL ;
 +N+Prop+Sur:%> LONDONDECL ;

LEXICON LONDON-mal
 +N+Prop+Mal:%> LONDONDECL ;
 @U.Cap.Obl@+N+Prop+Mal+Sg+Attr:%>@U.Cap.Obl@ # ;  !SUB ! it shall be used in cases like Konrad Nielsenii

LEXICON LONDON-malplc
 +N+Prop+Plc:%> LONDONDECL ;
 +N+Prop+Mal:%> LONDONDECL ;
:%> PLACELASH ;

LEXICON LONDON-malsur
 +N+Prop+Mal:%> LONDONDECL ;
 @U.Cap.Obl@+N+Prop+Mal+Sg+Attr:%>@U.Cap.Obl@ # ;  !SUB ! it shall be used in cases like Konrad Nielsenii
 +N+Prop+Sur:%> LONDONDECL ;

LEXICON LONDON-fem
 +N+Prop+Fem:%> LONDONDECL ;
 @U.Cap.Obl@+N+Prop+Fem+Sg+Attr:%>@U.Cap.Obl@ # ;  !SUB ! it shall be used in cases like Konrad Nielsenii

LEXICON LONDON-malfem
 +N+Prop+Fem:%> LONDONDECL ;
 +N+Prop+Mal:%> LONDONDECL ;

LEXICON LONDON-LOAN-plc
 +N+Prop+Plc:%> LONDONDECL-LOAN ;
:%> PLACELASH ; !SUB

LEXICON LONDON-plc
 +N+Prop+Plc:%> LONDONDECL ;
:%> PLACELASH ;


LEXICON LONDON-surplc
 +N+Prop+Plc:%> LONDONDECL ;
 +N+Prop+Sur:%> LONDONDECL ;
 @U.Cap.Obl@+N+Prop+Sur+Sg+Attr:%>@U.Cap.Obl@ # ;  !SUB ! it shall be used in cases like Konrad Nielsenii
:%> PLACELASH ;


LEXICON LONDON-obj
 +N+Prop+Obj:%> LONDONDECL ;

LEXICON LONDON-LOAN-obj
 +N+Prop+Obj:%> LONDONDECL-LOAN ;

LEXICON LONDON
 +N+Prop:%> LONDONDECL ;

LEXICON LONDONDECL ! Final foot structure (X.) and (X..) => Loc:is
 @U.Cap.Obl@ LONDON-UCASE ;
! @U.Cap.Opt@ LONDON-DC ;

LEXICON LONDONDECL-LOAN ! Final foot structure (X.) and (X..) => Loc:is
 @U.Cap.Obl@ LONDON-UCASE-LOAN ;
! @U.Cap.Opt@ LONDON-DC ;


LEXICON LONDON-UCASE
 +Sg+Nom: K ;
 +Sg+Nom: Rreal ;
 +Sg+Nom-:- Rreal ; !SUB
 +Sg+Loc:%:s K ; !SUB ! Ty^dal:s
     LONDON-OBL ;
 :%: LONDON-OBL ; !SUB (If we understand SGL correctly)
 :%- LONDON-OBL ; !SUB
 :%: LONDON-SUBSTANDARD ; !SUB (:i ill only)
 :%- LONDON-SUBSTANDARD ; !SUB (-i ill only)
 
LEXICON LONDON-UCASE-LOAN
 +Sg+Nom: K ;
 +Sg+Nom: Rreal ;
 +Sg+Nom-:- Rreal ; !SUB
 +Sg+Loc:%:s K ; !SUB ! Ty^dal:s
     LONDON-OBL ; !SUB
 :%: LONDON-OBL ; !SUB (If we understand SGL correctly)
 :%- LONDON-OBL ; !SUB
 :%: LONDON-SUBSTANDARD ; !SUB (:i ill only)
 :%- LONDON-SUBSTANDARD ; !SUB (-i ill only)


!LEXICON LONDON-DC
! +Der/laš:lažž DEARVVASLAS ;

LEXICON LONDON-OBL
 +Sg+Gen: K ;
 +Sg+Gen:a K ;
 +Sg+Acc:a K ;
 +Sg+Ill:ij K ;
 +Sg+Loc:is K ;
 +Sg+Loc:in K ; !SUB !SOUTH
 +Sg+Com:ijn K ;
 +Ess:in K ;
 +Pl+Nom:at K ;
 +Pl+Gen:ijd K ;
 +Pl+Acc:ijd K ;
 +Pl+Ill:ijdda K ;
 +Pl+Loc:ijn K ;
 +Pl+Com:ijgujn K ;
 
LEXICON DUBAI-plc
!Like BERN for names ending Vowel-i
 +N+Prop+Plc:%> BERN-UCASE-LOAN ;
:%>a PLACELASH ;

LEXICON BERN-ani
!Different lexicon for animals. Eurokas.
 +N+Prop+Ani:%> BERNDECL ;

LEXICON BERN-mal
! Different lexicon for male persons. Finn. Torfinn.
 +N+Prop+Mal:%> BERNDECL ;
 @U.Cap.Obl@+N+Prop+Mal+Sg+Attr:%>@U.Cap.Obl@ # ; !SUB

LEXICON BERN-surmal
! Different lexicon for male persons & personal surnames.
 +N+Prop+Mal:%> BERNDECL ;
 +N+Prop+Sur:%> BERNDECL ;
 @U.Cap.Obl@+N+Prop+Mal+Sg+Attr:%>@U.Cap.Obl@ # ; !SUB

LEXICON BERN-fem
! Different lexicon for female persons. Aud^hild.
 +N+Prop+Fem:%> BERNDECL ;
 @U.Cap.Obl@+N+Prop+Fem+Sg+Attr:%>@U.Cap.Obl@ # ; !SUB

LEXICON BERN-femplc
! Different lexicon for female persons and place names.
 +N+Prop+Fem:%> BERNDECL ;
 +N+Prop+Plc:%> BERNDECL ;
 @U.Cap.Obl@+N+Prop+Fem+Sg+Attr:%>@U.Cap.Obl@ # ; !SUB

!LEXICON BERN-surfem ! Not in use.
! Different lexicon for female persons & personal surnames.
! +N+Prop+Fem:%> BERNDECL ;
! +N+Prop+Sur:%> BERNDECL ;
! @U.Cap.Obl@+N+Prop+Fem+Sg+Attr:%>@U.Cap.Obl@ # ; !SUB

LEXICON BERN-sur
! Different lexicon for personal surnames. Blind
 +N+Prop+Sur:%> BERNDECL ;
 @U.Cap.Obl@+N+Prop+Sur+Sg+Attr:%>@U.Cap.Obl@ # ; !SUB

LEXICON BERN-LOAN-plc
! Different lexicon for place names. Bern.
 +N+Prop+Plc:%> BERNDECL-LOAN ;
:%>a PLACELASH ; !SUB

LEXICON BERN-plc
! Different lexicon for place names. Bern.
 +N+Prop+Plc:%> BERNDECL ;
:%>a PLACELASH ;

LEXICON BERN-LOAN-surplc
! Different lexicon for names that are both surnames and places.
 +N+Prop+Sur:%> BERNDECL ;
 +N+Prop+Plc:%> BERNDECL-LOAN ;
:%>a PLACELASH ; !SUB

LEXICON BERN-surplc
! Different lexicon for names that are both surnames and places.
 +N+Prop+Sur:%> BERNDECL ;
 +N+Prop+Plc:%> BERNDECL ;
:%>a PLACELASH ;


LEXICON BERN-org
! Different lexicon for organisations. Microsoft.
 +N+Prop+Org:%> BERNDECL ;
 
LEXICON BERN-LOAN-org
! Different lexicon for organisations. Microsoft.
 +N+Prop+Org:%> BERNDECL-LOAN ;

LEXICON BERN-orgsur
 +N+Prop+Org:%> BERNDECL ;
 +N+Prop+Sur:%> BERNDECL ;

LEXICON BERN-obj
! Different lexicon for objects, concrete and abstract. Word.
 +N+Prop+Obj:%> BERNDECL ;
 
LEXICON BERN-LOAN-obj
! Different lexicon for objects, concrete and abstract. Word.
 +N+Prop+Obj:%> BERNDECL-LOAN ;


LEXICON BERN-objsur
! Different lexicon for names that are both objects and surnames.
 +N+Prop+Obj:%> BERNDECL ;
 +N+Prop+Sur:%> BERNDECL ;
 @U.Cap.Obl@+N+Prop+Sur+Sg+Attr:%>@U.Cap.Obl@ # ; !SUB

LEXICON BERN
 +N+Prop:%> BERNDECL ;

LEXICON BERNDECL ! Final foot structure (X) => Loc:as
 @U.Cap.Obl@ BERN-UCASE ;
! @U.Cap.Opt@ BERN-DC ; !moved up to -plc

LEXICON BERNDECL-LOAN ! Final foot structure (X) => Loc:as
 @U.Cap.Obl@ BERN-UCASE-LOAN ;
! @U.Cap.Opt@ BERN-DC ; !moved up to -plc

LEXICON BERN-UCASE
 +Sg+Nom: K ;
! +Sg+Attr:%> K ; !SUB
 +Sg+Nom: Rreal ;
 +Sg+Nom-:- Rreal ; !SUB
 +Sg+Loc:%:s K ; !SUB ! Ty^dal:s
     BERN-OBL ;
 :%: BERN-OBL ; !SUB
 :%- BERN-OBL ; !SUB
 :%: LONDON-SUBSTANDARD ; !SUB
 :%- LONDON-SUBSTANDARD ; !SUB
 
LEXICON BERN-UCASE-LOAN
 +Sg+Nom: K ;
! +Sg+Attr:%> K ; !SUB
 +Sg+Nom: Rreal ;
 +Sg+Nom-:- Rreal ; !SUB
 +Sg+Loc:%:s K ; !SUB ! Ty^dal:s
     BERN-OBL ; !SUB
 :%: BERN-OBL ; !SUB
 :%- BERN-OBL ; !SUB
 :%: LONDON-SUBSTANDARD ; !SUB
 :%- LONDON-SUBSTANDARD ; !SUB
 +Sg+Gen: K ;
 +Sg+Gen:a K ;
 +Sg+Gen:a Rreal ;
 +Sg+Gen-:a- Rreal ; !SUB
 +Sg+Acc:a K ;
 +Sg+Acc: K ;
 +Sg+Ill:i K ;
 +Sg+Loc:as K ;
 +Sg+Loc:an K ; !SUB !SOUTH
 +Sg+Com:ain K ;
 +Ess:an K ;
 +Pl+Nom:at K ;
 +Pl+Gen:ajd9 K ;
 +Pl+Acc:ajd9 K ;
 +Pl+Ill:ajde K ;
 +Pl+Loc:ain K ;
 +Pl+Com:aigujn K ;



!LEXICON BERN-DC						!moved up to -plc
! +Der/laš:alažž DEARVVASLAS ;

LEXICON BERN-OBL
 +Sg+Gen: K ;
 +Sg+Gen:a K ;
 +Sg+Gen:a Rreal ;
 +Sg+Gen-:a- Rreal ; !SUB
 +Sg+Acc:a K ;
 +Sg+Acc: K ;
 +Sg+Ill:ij K ;
 +Sg+Loc:as K ;
 +Sg+Loc:an K ; !SUB !SOUTH
 +Sg+Com:ain K ;
 +Ess:an K ;
 +Pl+Nom:at K ;
 +Pl+Gen:ajd9 K ;
 +Pl+Acc:ajd9 K ;
 +Pl+Ill:ajde K ;
 +Pl+Loc:ain K ;
 +Pl+Com:aigujn K ;

!The BERN plural forms are different from CNAME because there is
!a form Peraid from Per in coprus.

LEXICON HEIM-sur   !only for -heim:-heimas/-heim:-heimmas
 +N+Prop+Sur:%> BERNDECL ;
 @U.Cap.Obl@+N+Prop+Sur+Sg+Attr:%>@U.Cap.Obl@ # ; !SUB
 +N+Prop+Sur:%> HEIMDECL ;
 @U.Cap.Obl@+N+Prop+Sur+Sg+Attr:%>@U.Cap.Obl@ # ;  !SUB ! it shall be used in cases like Konrad Nielsenii

LEXICON HEIM-LOAN-plc !only for -heim:-heimas/-heim:-heimmas
 +N+Prop+Plc:%> BERNDECL-LOAN ;
 +N+Prop+Plc:%> HEIMDECL ; !SUB
:%>a PLACELASH ; !SUB ! @U.Cap.Opt@+N+Prop+Plc+Der/laš+A+Attr:%>@U.Cap.Opt@alažž ATTR ;

LEXICON HEIM-plc !only for -heim:-heimas/-heim:-heimmas
 +N+Prop+Plc:%> BERNDECL ;
 +N+Prop+Plc:%> HEIMDECL ; !SUB
:%>a PLACELASH ;! @U.Cap.Opt@+N+Prop+Plc+Der/laš+A+Attr:%>@U.Cap.Opt@alažž ATTR ;


LEXICON HEIMDECL
 HEIM-DC ;
 @U.Cap.Obl@:@U.Cap.Obl@i ACCRA-I ;
 @U.Cap.Obl@:@U.Cap.Obl@ma ACCRA-OBL ;
 @U.Cap.Obl@:@U.Cap.Obl@ MARJA-SHORTGEN ;
 @U.Cap.Obl@:@U.Cap.Obl@ma ACCRA-IICASE ;
! @U.Cap.Obl@+Der/š+Der/Dimin:%>maž@U.Cap.Obl@ PLACE-DIMDECL ; !From PIERADECL !Just to mal, fem, ani

LEXICON HEIM-DC
 @U.Cap.Obl@ HEIM-NE ;
! @U.Cap.Opt@ ACCRA-ADJ ;

LEXICON HEIM-NE
 +Sg+Nom: K ;
 +Sg+Nom: Rreal ;
 +Sg+Nom-:- Rreal ; !SUB
 +Ess:an K ;

LEXICON SUND-sur !only for -sund:-sundas/-sund:-sunddas
 +N+Prop+Sur:%> BERNDECL ;
 @U.Cap.Obl@+N+Prop+Sur+Sg+Attr:%>@U.Cap.Obl@ # ; !SUB
 +N+Prop+Sur:%> SUNDDECL ;
 @U.Cap.Obl@+N+Prop+Sur+Sg+Attr:%>@U.Cap.Obl@ # ;  !SUB ! it shall be used in cases like Konrad Nielsenii

LEXICON SUND-LOAN-plc !only for -sund:-sundas/-sund:-sunddas
 +N+Prop+Plc:%> BERNDECL-LOAN ;
 +N+Prop+Plc:%> SUNDDECL ; !SUB
! @U.Cap.Obl@+N+Prop+Plc:%>@U.Cap.Obl@ DenominalAdjsC ; !SUB
 @U.Cap.Obl@+N+Prop+Plc:%>@U.Cap.Obl@ DenominalAdjsC2 ; !SUB
! @U.Cap.Obl@+N+Prop+Plc:%>@U.Cap.Obl@a DenominalAdjsC2 ; !SUB
 @U.Cap.Obl@+N+Prop+Plc:%>@U.Cap.Obl@ DenominalAdjsC3 ;    !SUB

LEXICON SUND-plc !only for -sund:-sundas/-sund:-sunddas
 +N+Prop+Plc:%> BERNDECL ;
 +N+Prop+Plc:%> SUNDDECL ; !SUB
! @U.Cap.Obl@+N+Prop+Plc:%>@U.Cap.Obl@ DenominalAdjsC ; !SUB
 @U.Cap.Obl@+N+Prop+Plc:%>@U.Cap.Obl@ DenominalAdjsC2 ;
! @U.Cap.Obl@+N+Prop+Plc:%>@U.Cap.Obl@a DenominalAdjsC2 ;
 @U.Cap.Obl@+N+Prop+Plc:%>@U.Cap.Obl@ DenominalAdjsC3 ;    !SUB


LEXICON SUNDDECL
 HEIM-DC ;
 @U.Cap.Obl@:@U.Cap.Obl@i ACCRA-I ;
 @U.Cap.Obl@:@U.Cap.Obl@da ACCRA-OBL ;
 @U.Cap.Obl@:@U.Cap.Obl@ MARJA-SHORTGEN ;
 @U.Cap.Obl@:@U.Cap.Obl@da ACCRA-IICASE ;
! @U.Cap.Obl@+Der/š+Der/Dimin:%>daž@U.Cap.Obl@ PLACE-DIMDECL ; !From PIERADECL !just to mal, fem, ani



! From MALIS
!LEXICON DUORTNUS-fem
! +N+Prop+Fem:%> DUORTNUSDECL ;

LEXICON DUORTNUS-mal
 +N+Prop+Mal:%> DUORTNUSDECL ;

!LEXICON DUORTNUS-sur
! +N+Prop+Plc:%> DUORTNUSDECL ;

LEXICON DUORTNUS-obj
 +N+Prop+Obj:%> DUORTNUSDECL ;

LEXICON DUORTNUS-org
 +N+Prop+Org:%> DUORTNUSDECL ;

LEXICON DUORTNUS-plc
 +N+Prop+Plc:%> DUORTNUSDECL ;
! @U.Cap.Opt@+N+Prop+Plc:%>@U.Cap.Opt@ DenominalAdjsC ; !SUB
 @U.Cap.Opt@+N+Prop+Plc:%>X4@U.Cap.Opt@ DenominalAdjsC2 ;
 @U.Cap.Opt@+N+Prop+Plc:%>X4@U.Cap.Opt@ DenominalAdjsC3 ; !SUB


!LEXICON DUORTNUS
! +N+Prop:%>DUORTNUSDECL ;

LEXICON DUORTNUSDECL ! Cns-final, cons.grad.
 @U.Cap.Obl@ DUORTNUS-OBL ;
! @U.Cap.Opt@ DUORTNUS-DC ; !moved up to -plc

LEXICON DUORTNUS-OBL
 +Sg+Nom:X4 K ;
 +SgNomCmp:X7 Rreal ; !SUB
 +SgNomCmp:X8 Rreal ; !SUB
 +SgNomCmp:X4 Rreal ;
 +SgNomCmp-:X7- Rreal ; !SUB
 +SgNomCmp-:X8- Rreal ; !SUB
 +SgNomCmp-:X4- Rreal ; !SUB
 +Ess:X4in K ;
 +Sg+Gen:X2a K ;
 +Sg+Gen:X2 K ; !SUB
 +Sg+Gen:X2 Rreal ;
 +Sg+Gen:X2a Rreal ;
 +Sg+Gen-:X2- Rreal ; !SUB
 +Sg+Gen-:X2a- Rreal ; !SUB
 +Sg+Acc:X2a K ;
 +Sg+Acc:X2 K ; !SUB
 +Sg+Ill:X2ij K ;
 +Sg+Loc:X2is K ;
 +Sg+Loc:X2in K ; !SUB !SOUTH
 +Sg+Com:X2ijn K ;
 +Pl+Nom:X2at K ;
 +Pl+Gen:X2ijd K ;
 +Pl+Acc:X2ijd K ;
 +Pl+Ill:X2ijdda K ;
 +Pl+Loc:X2ijn K ;
 +Pl+Com:X2ijguin K ;

!LEXICON DUORTNUS-DC	!moved up to -plc
! From GAHPIR

LEXICON RANES-plc !Ráneš:Rátnáhii
 @U.Cap.Obl@+N+Prop+Plc:%>@U.Cap.Obl@ RANES-OBL ;
 @U.Cap.Opt@+N+Prop+Plc:e%>X4š@U.Cap.Opt@ DenominalAdjsC2 ;


LEXICON RANES-OBL
 +Sg+Nom:eX4š K ;
 +SgNomCmp:eX7š Rreal ; !SUB
 +SgNomCmp:eX8š Rreal ; !SUB
 +SgNomCmp:eX4š Rreal ;
 +Ess:eX4šin K ;
 +Sg+Gen:áX2ha K ;
 +Sg+Gen:áX2t K ; !SUB
 +Sg+Gen:áX2t Rreal ; !SUB
 +Sg+Gen:áX2ha Rreal ;
 +Sg+Acc:áX2ha K ;
 +Sg+Acc:áX2t K ; !SUB
 +Sg+Ill:áX2hij K ;
 +Sg+Loc:áX2his K ;
 +Sg+Loc:áX2hin K ; !SUB !SOUTH
 +Sg+Com:áX2hijn K ;
 +Pl+Nom:áX2hat K ;
 +Pl+Gen:áX2hijd K ;
 +Pl+Acc:áX2hijd K ;
 +Pl+Ill:áX2hijdda K ;
 +Pl+Loc:áX2hijn K ;
 +Pl+Com:áX2hijguin K ;

LEXICON CAVKKUS-plc !Čávkkus:Čávkohii
 @U.Cap.Obl@+N+Prop+Plc:%>@U.Cap.Obl@ CAVKKUS-OBL ;
 @U.Cap.Opt@+N+Prop+Plc:%>@U.Cap.Opt@us DenominalAdjsC2 ;


LEXICON CAVKKUS-OBL
 +Sg+Nom:kus K ;
 +SgNomCmp:kos Rreal ; !SUB
 +SgNomCmp:kus Rreal ; 
 +Ess:kusin K ;
 +Sg+Gen:oha K ;
 +Sg+Gen:ot K ; !SUB
 +Sg+Gen:ot Rreal ; !SUB
 +Sg+Gen:oha Rreal ;
 +Sg+Acc:oha K ;
 +Sg+Acc:ot K ; !SUB
 +Sg+Ill:ohij K ;
 +Sg+Loc:ohis K ;
 +Sg+Loc:ohin K ; !SUB !SOUTH
 +Sg+Com:ohijn K ;
 +Pl+Nom:ohat K ;
 +Pl+Gen:ohijd K ;
 +Pl+Acc:ohijd K ;
 +Pl+Ill:ohijdda K ;
 +Pl+Loc:ohijn K ;
 +Pl+Com:ohijguin K ;


LEXICON ANAR-ani
 +N+Prop+Ani:%> ANARDECL ;
 +N+Prop+Ani+Der/š+Der/Dimin:%>ažž PLACE-DIMV ;

LEXICON ANAR-obj
 +N+Prop+Obj:%> ANARDECL ;

LEXICON ANAR-org
 +N+Prop+Org:%> ANARDECL ;

LEXICON ANAR-mal
 +N+Prop+Mal:%> ANARDECL ;
 +N+Prop+Mal+Der/š+Der/Dimin:%>ažž PLACE-DIMV ;

LEXICON ANAR-fem
 +N+Prop+Fem:%>  ANARDECL ;
 +N+Prop+Fem+Der/š+Der/Dimin:%>ažž PLACE-DIMV ;

LEXICON ANAR-sur
 +N+Prop+Sur:%> ANARDECL ;

LEXICON ANAR-plc ! Place names
 +N+Prop+Plc:%> ANARDECL ;
! @U.Cap.Opt@+N+Prop+Plc:%>@U.Cap.Opt@ DenominalAdjsC ; !SUB
 @U.Cap.Opt@+N+Prop+Plc:%>@U.Cap.Opt@ DenominalAdjsC2 ;
 @U.Cap.Opt@+N+Prop+Plc:%>@U.Cap.Opt@ DenominalAdjsC3 ; !SUB

LEXICON ANAR
 +N+Prop:%> ANARDECL ;

LEXICON ANARDECL ! Cns-fin, no cons.grad.
 @U.Cap.Obl@ ANAR-OBL ;
! @U.Cap.Opt@ ANAR-DC ; !moved up to -plc

LEXICON ANAR-OBL
 +Attr: K ;  !SUB
 +Sg+Nom: K ;
 +Sg+Nom:X7 Rreal ; !SUB
 +Sg+Nom-:X7- Rreal ; !SUB
 +Sg+Nom: Rreal ;
 +Ess:in K ;
 +Sg+Gen:a K ;
 +Sg+Gen: K ; !SUB
 +Sg+Gen:X2 Rreal ;
 +Sg+Gen:X2a Rreal ;
 +Sg+Gen-:X2- Rreal ; !SUB
 +Sg+Gen-:X2a- Rreal ; !SUB
 +Sg+Acc:a K ;
 +Sg+Acc: K ; !SUB
 +Sg+Ill:ij K ;
 +Sg+Loc:is K ;
 +Sg+Loc:in K ; !SUB !SOUTH
 +Sg+Com:ijn K ;
 +Pl+Nom:at K ;
 +Pl+Gen:ijd K ;
 +Pl+Acc:ijd K ;
 +Pl+Ill:ijdda K ;
 +Pl+Loc:ijn K ;
 +Pl+Com:ijguin K ;


!LEXICON ANAR-DC	!moved up to -plc

!LEXICON HEANDARAT-ani
! +N+Prop+Ani:%> HEANDARATDECL ;
! +N+Prop+Ani+Der/Dimin:%>aX6ž PLACE-DIMDECL ;


LEXICON HEANDARAT-obj
 +N+Prop+Obj:%> HEANDARATDECL ;

LEXICON HEANDARAT-org
 +N+Prop+Org:%> HEANDARATDECL ;

LEXICON HEANDARAT-mal
 +N+Prop+Mal:%>  HEANDARATDECL ;
 +N+Prop+Mal+Der/Dimin:%>aX6ž PLACE-DIMDECL ;

LEXICON HEANDARAT-fem
 +N+Prop+Fem:%>  HEANDARATDECL ;
 +N+Prop+Fem+Der/Dimin:%>aX6ž PLACE-DIMDECL ;

!LEXICON HEANDARAT-sur
! +N+Prop+Sur:%> HEANDARATDECL ;

LEXICON HEANDARAT-plc ! Place names
 +N+Prop+Plc:%>  HEANDARATDECL ;
! @U.Cap.Opt@+N+Prop+Plc:%>@U.Cap.Opt@ DenominalAdjsC ; !SUB
 @U.Cap.Opt@+N+Prop+Plc:%>@U.Cap.Opt@ DenominalAdjsC2 ;
 @U.Cap.Opt@+N+Prop+Plc:%>@U.Cap.Opt@ DenominalAdjsC3 ; !SUB
 @U.Cap.Opt@+N+Prop+Plc+Sg+Gen:aX4@U.Cap.Opt@ VUONAT ;


!LEXICON HEANDARAT ! No longer in use, all members are tagged.
! +N+Prop:%> HEANDARATDECL ;

LEXICON HEANDARATDECL ! Bisyll. Non-Gradating C-Proper Names
 @U.Cap.Obl@ HEANDARAT-OBL ;
! @U.Cap.Opt@ HEANDARAT-DC ; !moved up to -plc

LEXICON HEANDARAT-OBL
 +Attr: K ;  !SUB
 +Sg+Nom: K ;
 +Sg+Nom: Rreal ;
 +Sg+Nom-:- Rreal ;
 +Sg+Gen:aX4 K ;
 +Sg+Acc:aX4 K ;
 +Sg+Ill:aX3j K ;
 +Sg+Loc:aX4s K ;
 +Sg+Loc:aX4n K ; !SUB !SOUTH
 +Sg+Com:aX5jn K ;
 +Pl+Nom:aX4t K ;
 +Pl+Gen:aX5jd K ;
 +Pl+Acc:aX5jd K ;
 +Pl+Ill:aX5jde K ;
 +Pl+Loc:aX5jn K ;
 +Pl+Com:aX5jgujn K ;
 +Ess:an K ;


!LEXICON HEANDARAT-DC	!moved up to -plc

!The following lexicon has been taken off because all words from it have been moved
!to lexicon ANAR or PLACE-DIM. IK

!LEXICON NIILLAS-obj
! +N+Prop+Obj:%> NIILLASDECL ;

!LEXICON NIILLAS-ani
! +N+Prop+Ani:%> NIILLASDECL ;
! +N+Prop+Ani+Der/š+Der/Dimin:%>ažž PLACE-DIMV ;

!LEXICON NIILLAS-org
! +N+Prop+Org:%> NIILLASDECL ;

!LEXICON NIILLAS-mal
! +N+Prop+Mal:%>  NIILLASDECL ;
! +N+Prop+Mal+Der/š+Der/Dimin:%>ažž PLACE-DIMV ;

!LEXICON NIILLAS-fem
! +N+Prop+Fem:%>  NIILLASDECL ;
! +N+Prop+Fem+Der/š+Der/Dimin:%>ažž PLACE-DIMV ;

!LEXICON NIILLAS-sur
! +N+Prop+Sur:%> NIILLASDECL ;

!LEXICON NIILLAS-plc ! Place names
! +N+Prop+Plc:%>  NIILLASDECL ;
! @U.Cap.Opt@+N+Prop+Plc:%>@U.Cap.Opt@ DenominalAdjsC ; !SUB
! @U.Cap.Opt@+N+Prop+Plc:%>@U.Cap.Opt@ DenominalAdjsC2 ;
! @U.Cap.Opt@+N+Prop+Plc:%>@U.Cap.Opt@ DenominalAdjsC3 ; !SUB

!LEXICON NIILLAS ! No longer in use, all members are tagged.
! +N+Prop:%> NIILLASDECL ;

!LEXICON NIILLASDECL ! Trisyll. Non-Gradating C-Proper Names
! @U.Cap.Obl@ NIILLAS-OBL ;
! @U.Cap.Opt@ BERN-DC ; !moved up to -plc

!LEXICON NIILLAS-OBL
! +Attr: K ; !SUB
! +Sg+Nom:X7 Rreal ; !SUB
! +Sg+Nom: Rreal ;
! +Sg+Nom: K ;
! +Ess:in K ;
! +Sg+Gen:a K ;
! +Sg+Gen: K ; !SUB
! +Sg+Gen:X2 Rreal ;
! +Sg+Gen:X2a Rreal ;
! +Sg+Acc:a K ;
! +Sg+Acc: K ; !SUB
! +Sg+Ill:ij K ;
! +Sg+Loc:is K ;
! +Sg+Loc:in K ; !SUB !SOUTH
! +Sg+Com:ijn K ;
! +Pl+Nom:at K ;
! +Pl+Gen:ijd K ;
! +Pl+Acc:ijd K ;
! +Pl+Ill:ijdda K ;
! +Pl+Loc:ijn K ;
! +Pl+Com:ijgujn K ;


!LEXICON GEAVNNIS-obj
! +N+Prop+Obj:%> GEAVNNISDECL ;

!LEXICON GEAVNNIS-org
! +N+Prop+Org:%> GEAVNNISDECL ;

LEXICON GEAVNNIS-mal
 +N+Prop+Mal:%>  GEAVNNISDECL ;

!LEXICON GEAVNNIS-fem
! +N+Prop+Fem:%>  GEAVNNISDECL ;

!LEXICON GEAVNNIS-sur
! +N+Prop+Sur:%> GEAVNNISDECL ;

LEXICON GEAVNNIS-plc ! Place names
 +N+Prop+Plc:%> GEAVNNISDECL ;
! @U.Cap.Opt@+N+Prop+Plc:%>@U.Cap.Opt@ DenominalAdjsC ; !SUB
 @U.Cap.Opt@+N+Prop+Plc:%>Y5@U.Cap.Opt@ DenominalAdjsC2 ;
 @U.Cap.Opt@+N+Prop+Plc:%>Y5@U.Cap.Opt@ DenominalAdjsC3 ; !SUB


!LEXICON GEAVNNIS
! +N+Prop:%> GEAVNNISDECL ;

LEXICON GEAVNNISDECL
 @U.Cap.Obl@ GEAVNNIS-OBL ;
! @U.Cap.Opt@ GEAVNNIS-DC ; !moved up to -plc

LEXICON GEAVNNIS-OBL
 +Sg+Nom:X4 K ;
 +Ess:X4in K ;
 :X8 Rreal ; !SUB
 :X4 Rreal ;
 :X8- Rreal ; !SUB
 :X4- Rreal ; !SUB
 +Sg+Gen:Y5 K ;
 +Sg+Gen:Y5 Rreal ;
 +Sg+Gen-:Y5- Rreal ; !SUB
 +Sg+Acc:Y5 K ;
 +Sg+Ill:Y5j K ;
 +Sg+Loc:Y5s K ;
 +Sg+Loc:Y5n K ; !SUB !SOUTH
 +Sg+Com:Y5jn K ;
 +Pl+Nom:Y5t K ;
 +Pl+Gen:Y5jd K ;
 +Pl+Gen:jd Rreal ;
 +Pl+Acc:Y5jd K ;
 +Pl+Ill:Y5jde K ;
 +Pl+Loc:Y5jn K ;
 +Pl+Com:Y5jgujn K ;

!LEXICON GEAVNNIS-DC	!moved up to -plc

LEXICON BALAK-plc !singulars on -k
 @U.Cap.Obl@+N+Prop+Plc:%>@U.Cap.Obl@ BALAK-UCASE ;
 @U.Cap.Opt@+N+Prop+Plc:%>@U.Cap.Opt@k DenominalAdjsC2 ;

LEXICON BALAK-fem !singulars on -k
 @U.Cap.Obl@+N+Prop+Fem:%>@U.Cap.Obl@ BALAK-UCASE ;
 @U.Cap.Obl@+N+Prop+Fem+Sg+Attr:@U.Cap.Obl@ # ; !SUB ! it shall be used in cases like Konrad Nielsenii

LEXICON BALAK-org !singulars on -k
 @U.Cap.Obl@+N+Prop+Org:%>@U.Cap.Obl@ BALAK-UCASE ;

LEXICON BALAK-sur !singulars on -k
 @U.Cap.Obl@+N+Prop+Sur:%>@U.Cap.Obl@ BALAK-UCASE ;

LEXICON BALAK-UCASE
 +Sg+Nom:k K ;
 +Sg+Nom:k Rreal ;
 +Sg+Nom-:k- Rreal ; !SUB
 +Attr:k K ; !SUB
 +Ess:gin K ;
 +Pl+Nom:gat K ;
 +Pl+Ill:gijdda K ; ! 2-syll stem
 +Sg+Gen:ga K ;
 +Sg+Gen:k K ; !SUB
 +Sg+Gen:k Rreal ;
 +Sg+Gen:ga Rreal ;
 +Sg+Gen-:k- Rreal ; !SUB
 +Sg+Gen-:ga- Rreal ; !SUB
 +Sg+Acc:ga K ;
 +Sg+Acc:k K ; !SUB
 +Sg+Ill:gij K ;
 +Sg+Loc:gis K ;
 +Sg+Loc:gin K ; !SUB !SOUTH
 +Sg+Com:gijn K ;
 +Pl+Gen:gijd K ;
 +Pl+Acc:gijd K ;
 +Pl+Loc:gijn K ;
 +Pl+Com:gijguin K ;

LEXICON SARAK-fem !Sarak:Sarahis
 @U.Cap.Obl@+N+Prop+Fem:%>@U.Cap.Obl@ SARAK-UCASE ;
 @U.Cap.Obl@+N+Prop+Fem+Sg+Attr:%>@U.Cap.Obl@ # ; !SUB ! it shall be used in cases like Konrad Nielsenii

LEXICON SARAK-plc !singulars on -k
 @U.Cap.Obl@+N+Prop+Plc:%>@U.Cap.Obl@ SARAK-UCASE ;
 @U.Cap.Opt@+N+Prop+Plc:%>@U.Cap.Opt@k DenominalAdjsC2 ;


LEXICON SARAK-UCASE
 +Sg+Nom:k K ;
 +Sg+Nom:k Rreal ;
 +Attr:k K ; !SUB
 +Ess:hin K ;
 +Pl+Nom:hat K ;
 +Pl+Ill:hijdda K ; ! 2-syll stem
 +Sg+Gen:ha K ;
 +Sg+Gen:k K ; !SUB
 +Sg+Gen:k Rreal ;
 +Sg+Gen:ha Rreal ;
 +Sg+Acc:ha K ;
 +Sg+Acc:k K ; !SUB
 +Sg+Ill:hij K ;
 +Sg+Loc:his K ;
 +Sg+Loc:hin K ; !SUB !SOUTH
 +Sg+Com:hijn K ;
 +Pl+Gen:hijd K ;
 +Pl+Acc:hijd K ;
 +Pl+Loc:hijn K ;
 +Pl+Com:hijguin K ;


! Plural lexica
! -------------
LEXICON VARGGAT-plc
 +N+Prop+Plc:%> VARGGATDECL ;
 @U.Cap.Opt@+N+Prop+Plc+Sg+Gen:X4@U.Cap.Opt@ VUONAT ;
 @U.Cap.Opt@+N+Prop+Plc:%>X4t@U.Cap.Opt@ DenominalAdjsC2 ;

LEXICON VARGGAT-org
 +N+Prop+Org:%> VARGGATDECL ;

LEXICON VARGGAT-obj
 +N+Prop+Obj:%> VARGGATDECL ;

!LEXICON VARGGAT
! +N+Prop:%> VARGGATDECL ;

LEXICON VARGGATDECL
! As aleuhtat, but with a marginal leakage
! to sg forms in some cases. (substandard?)
 ALEUHTATDECL ; ! Default.
 @U.Cap.Obl@+Sg+Gen:ha@U.Cap.Obl@ K ; ! Várggáha   !SUB
 @U.Cap.Obl@+Sg+Loc:his@U.Cap.Obl@ K ; ! Várggáhis !SUB

LEXICON ALEUHTAT-plc
 +N+Prop+Plc:%> ALEUHTATDECL ;
! @U.Cap.Opt@+N+Prop+Plc:%>@U.Cap.Opt@ DenominalAdjsC ; !SUB
 @U.Cap.Opt@+N+Prop+Plc:%>X4t@U.Cap.Opt@ DenominalAdjsC2 ;
 @U.Cap.Opt@+N+Prop+Plc:%>@U.Cap.Opt@ DenominalAdjsC3 ; !SUB

LEXICON ALEUHTAT-org
 +N+Prop+Org:%> ALEUHTATDECL ;
 
LEXICON ALEUHTAT-obj
 +N+Prop+Obj:%> ALEUHTATDECL ;


LEXICON ALEUHTAT
 +N+Prop:%> ALEUHTATDECL ;

LEXICON ALEUHTATDECL
 @U.Cap.Obl@ ALEUHTAT-UCASE ;
! @U.Cap.Opt@ ALEUHTAT-DC ; !moved up to -plc

LEXICON ALEUHTAT-UCASE
 +Ess:n K ;
 +Pl+Nom:X4t K ;
! +Pl+Gen:X4t K ; ! The Muosát suohkanstivra fix (Gen in -t for Pl names)
 +Pl+Ill:X5jde K ; ! 2-syll stem
 +Pl:X5 ALEUHTAT-OBL ;

!LEXICON ALEUHTAT-DC	!moved up to -plc

LEXICON ALEUHTAT-OBL ! 2-syll stem
 +Gen:jd K ;
 +Acc:jd K ;
 +Loc:jn K ;
 +Com:jgujn K ;



LEXICON SULLOT-plc
 +N+Prop+Plc:%> SULLOTDECL ;
! @U.Cap.Opt@+N+Prop+Plc:%>@U.Cap.Opt@ DenominalAdjsC ; !SUB
 @U.Cap.Opt@+N+Prop+Plc:%>Y5@U.Cap.Opt@ DenominalAdjsC2 ;
 @U.Cap.Opt@+N+Prop+Plc:%>Y5@U.Cap.Opt@ DenominalAdjsC3 ; !SUB
 @U.Cap.Opt@+N+Prop+Plc+Sg+Gen:%>Y5@U.Cap.Opt@ VUONAT ;

LEXICON SULLOT-obj
 +N+Prop+Obj:%> SULLOTDECL ;

!LEXICON SULLOT
! +N+Prop:%> SULLOTDECL ;

LEXICON SULLOTDECL
 @U.Cap.Obl@ SULLOT-OBL ;
! @U.Cap.Opt@ SULLOT-DC ; !moved up to -plc

LEXICON SULLOT-OBL
 +Ess:X4n K ;
 +Pl+Nom:Y5t K ;
 +Pl+Ill:Y6jde K ; ! 2-syll stem
 +Pl:Y6 ALEUHTAT-OBL ;

!LEXICON SULLOT-DC	!moved up to -plc

LEXICON EATNAMAT-plc
 +N+Prop+Plc:%> EATNAMATDECL ;
! @U.Cap.Opt@+N+Prop+Plc:%>@U.Cap.Opt@ DenominalAdjsC ; !SUB
 @U.Cap.Opt@+N+Prop+Plc:%>X2@U.Cap.Opt@ DenominalAdjsC2 ;
 @U.Cap.Opt@+N+Prop+Plc:%>@U.Cap.Opt@ DenominalAdjsC3 ; !SUB


LEXICON EATNAMAT-org
 +N+Prop+Org:%> EATNAMATDECL ;

LEXICON EATNAMAT-obj
 +N+Prop+Obj:%> EATNAMATDECL ;

!LEXICON EATNAMAT
! +N+Prop:%> EATNAMATDECL ;

LEXICON EATNAMATDECL
 @U.Cap.Obl@ EATNAMAT-OBL ;
! @U.Cap.Opt@ EATNAMAT-DC ; !moved up to -plc

LEXICON EATNAMAT-OBL
 +Ess:X4in K ;
 +Ess:X7in K ;
 +Pl+Nom:X2at K ;
 +Pl+Ill:ijdda K ; ! 3-syll stem
 +Pl:X2i ALEUHTAT-OBL ;

!LEXICON EATNAMAT-DC	!moved up to -plc

LEXICON LASSAT-plc ! Place names
 +N+Prop+Plc:%> LASSATDECL ;
! @U.Cap.Opt@+N+Prop+Plc:%>@U.Cap.Opt@ DenominalAdjsC ; !SUB
 @U.Cap.Opt@+N+Prop+Plc:%>Y5@U.Cap.Opt@ DenominalAdjsC2 ;
 @U.Cap.Opt@+N+Prop+Plc:%>Y5@U.Cap.Opt@ DenominalAdjsC3 ; !SUB


LEXICON LASSATDECL
 @U.Cap.Obl@ LASSAT-OBL ;
! @U.Cap.Opt@ LASSAT-DC ; !moved up to -plc

LEXICON LASSAT-OBL
 +Ess:X4in K ;
 :X8 Rreal ; !SUB
 :X4 Rreal ; !SUB
 :X8- Rreal ; !SUB
 :X4- Rreal ; !SUB
 +Pl+Nom:Y5t K ;
 +Pl+Gen:Y5jd K ;
 +Pl+Gen:jd Rreal ;
 +Pl+Acc:Y5jd K ;
 +Pl+Ill:Y5jde K ;
 +Pl+Loc:Y5jn K ;
 +Pl+Com:Y5jgujn K ;
 
 
LEXICON ADJAGAT-plc ! Place names
 +N+Prop+Plc:%> ADJAGATDECL ;
! @U.Cap.Opt@+N+Prop+Plc:%>@U.Cap.Opt@ DenominalAdjsC ; !SUB
 @U.Cap.Opt@+N+Prop+Plc:%>X4@U.Cap.Opt@ DenominalAdjsC2 ;
 @U.Cap.Opt@+N+Prop+Plc:%>X4@U.Cap.Opt@ DenominalAdjsC3 ;  !SUB
 @U.Cap.Opt@+N+Prop+Plc+Sg+Nom:X4@U.Cap.Opt@ VUONAT ;


LEXICON ADJAGATDECL
 @U.Cap.Obl@ ADJAGAT-OBL ;
! @U.Cap.Opt@ ADJAGAT-DC ;

LEXICON ADJAGAT-OBL
 +Ess:X4n K ;
 +SgNomCmp:X8 Rreal ; !SUB
 +SgNomCmp:X4 Rreal ; !SUB
 +SgNomCmp-:X8- Rreal ; !SUB
 +SgNomCmp-:X4- Rreal ; !SUB
 +Pl+Nom:X2at K ;
 +Pl+Gen:X2ijd K ;
 +Pl+Gen:X2ijd Rreal ;
 +Pl+Acc:X2ijd K ;
 +Pl+Ill:X2ijdda K ;
 +Pl+Loc:X2ijn K ;
 +Pl+Com:X2ijgujn K ;



LEXICON SKANIK-plc !plurals on -k
 @U.Cap.Obl@+N+Prop+Plc:%>@U.Cap.Obl@ SKANIK-UCASE ;
 @U.Cap.Opt@+N+Prop+Plc+Sg+Gen:%>X4@U.Cap.Opt@ VUONAT ;
 @U.Cap.Opt@+N+Prop+Plc:%>k@U.Cap.Opt@ DenominalAdjsC2 ;

LEXICON SKANIK-org !plurals on -k
 +N+Prop+Org:%> SKANIK-UCASE ;



LEXICON SKANIK-UCASE
 +Ess:n K ;
 +Pl+Nom:X4k K ;
 +Pl+Gen:X4k K ; ! The Muosát suohkanstivra fix (Gen in -t for Pl names)
 +Pl+Ill:jde K ; ! 2-syll stem
 +Pl:X5 ALEUHTAT-OBL ;
 

LEXICON ALBMOTMUSEA-org !vow+a
 +N+Prop+Org:%>@U.Cap.Obl@ ALBMOTMUSEA-OBL ;


LEXICON ALBMOTMUSEA-OBL
 +Sg+Nom:a%> K ;
 +SgNomCmp:a%>X7 Rreal ; !SUB
 +Sg+Gen:a%> K ;
 +SgGenCmp:a%>X7 Rreal ; !SUB
 +Sg+Acc:a%> K ;
 +Sg+Ill:i%>j K ;
 +Sg+Loc:a%>s K ;
 +Sg+Com:a%>jn K ;
 +Ess:a%>n K ;
 +Pl+Nom:a%>t K ;
 +Pl+Gen:a%>jd K ;
 +PlGenCmp:a%>jd Rreal ; !SUB
 +Pl+Acc:a%>jd K ;
 +Pl+Ill:a%>jde K ;
 +Pl+Loc:a%>jn K ;
 +Pl+Com:a%>jgujn K ;

! ========================== !
! Common continuation lexica !
! ========================== !


! Lexica making laš-adjectives out of names.

LEXICON PLACELASH
! @U.Cap.Opt@+N+Prop+Plc+Der1+Der/laš:@U.Cap.Opt@lažž DEARVVASLAS ;		!SUB
 @U.Cap.Opt@+N+Prop+Plc+Der1+Der/laš+A+Attr:@U.Cap.Opt@lažž ATTR ;
 @U.Cap.Opt@+N+Prop+Plc+Der1+Der/laš+A:@U.Cap.Opt@lažž JOHTOLAT0 ;
 @U.Cap.Opt@+N+Prop+Plc+Der1+Der/laš+A+Sg+Nom:@U.Cap.Opt@lažža PxV ; ! tentative.
 @U.Cap.Opt@+N+Prop+Plc+Der1+Der/laš+A+Ess:@U.Cap.Opt@lažžan K ;
 @U.Cap.Opt@+N+Prop+Plc+Der1+Der/laš+A+Ess:@U.Cap.Opt@lažžan PxC ;
 @U.Cap.Opt@+N+Prop+Plc+Der1+Der/laš+A:@U.Cap.Opt@lažža LASJOBL ; ! Under ISSORASSA-


LEXICON NENPLACELASH
! @U.Cap.Opt@+N+Prop+Plc+Der1+Der/laš:@U.Cap.Opt@nenlažž DEARVVASLAS ;		!SUB
 @U.Cap.Opt@+N+Prop+Plc+Der1+Der/laš+A+Attr:@U.Cap.Opt@nenlažž ATTR ;
 @U.Cap.Opt@+N+Prop+Plc+Der1+Der/laš+A:@U.Cap.Opt@nenlažž JOHTOLAT0 ;
 @U.Cap.Opt@+N+Prop+Plc+Der1+Der/laš+A+Sg+Nom:@U.Cap.Opt@lažža PxV ; ! tentative.
 @U.Cap.Opt@+N+Prop+Plc+Der1+Der/laš+A+Ess:@U.Cap.Opt@lažžan K ;
 @U.Cap.Opt@+N+Prop+Plc+Der1+Der/laš+A+Ess:@U.Cap.Opt@lažžan PxC ;
 @U.Cap.Opt@+N+Prop+Plc+Der1+Der/laš+A+Sg+Nom:@U.Cap.Opt@nenlažža PxV ; ! tentative.
 @U.Cap.Opt@+N+Prop+Plc+Der1+Der/laš+A+Ess:@U.Cap.Opt@nenlažžan K ;
 @U.Cap.Opt@+N+Prop+Plc+Der1+Der/laš+A+Ess:@U.Cap.Opt@nenlažžan PxC ; ! tentative, check.
 @U.Cap.Opt@+N+Prop+Plc+Der1+Der/laš+A:@U.Cap.Opt@nenlažža LASJOBL ;






!Distributed under the terms of the GNU General Public License version 2
! or any later version.

! The lexica
! ==========


LEXICON ProperNoun
Anne ACCRA-fem ;
Bergen:Bergen9 LONDON-plc ;
Dieldda^nuorri MARJA-plc ;
Eve^náš0ši:Eve^náš'ši MARJA-plc ;
Finn^már0ku:Finn^már'ku MARJA-plc ;
Guoládat^njár0ga:Guoládat^njár'ga MARJA-plc ;
Guovda^geaidnu:Guovda^geajdnu MARJA-plc ;
Hed^mark BERN-plc ;
Koppar^berg:Koppar^berg9 BERN-sur ;
Máhtte MARJA-mal ;
Nord^land:Nord^land9 BERN-LOAN-plc ;
Nor0ga:Nor'ga MARJA-plc ;
Ohce^joh0ka:Ohce^joh'ka MARJA-plc ; !FIN
Oslo:Oslo9 ACCRA-plc ;
Rom0sa:Rom'sa MARJA-plc ;
Ruoš0ša:Ruoš'ša MARJA-plc ;
Ruoŧŧa SUOPMA-plc ;
Ruoŧ0ŧa:Ruoŧ'ŧa SUOPMA-plc ; !SUB
Røyset BERN-sur ;
Suopma SUOPMA-plc ; !+SgGenCmp
Sápmi SUOPMA-plc ; !+SgGenCmp
Ál0tá:Ál'tá MARJA-plc ;
Áltá MARJA-plc ; !SUB
!Distributed under the terms of the GNU General Public License version 2 
! or any later version.

! ################################## !
!This file contains the Conjunctions !
! ################################## !



! Conjunction
! ===========


LEXICON Conjunction

ahte Cc ; ! In expressions like "heajut ahte heajut"
ja  Cc ;
 ja/dahje Cc ;
dahe Cc ;
dahje Cc ;
dahjege Cc ;
dahege Cc ;
de Cc ;
dehe Cc ;
dehege Cc ;
ele Cc ;
elege Cc ;
ele% ge Cc ;
muhto Cc ;
sihke Cc ;
vai Cc ;

LEXICON Cc

 +CC:%>0 # ;



LEXICON gadv ! adv that can form compounds
+Adv:%> R ;
adv ;

LEXICON adv
+Adv:%>0 K ;

LEXICON CSadv
+Adv:%>0 # ;


LEXICON adv-comp
+Adv+Comp:%>0 K ;

LEXICON adv-sup
+Adv+Superl:%>0 K ;

LEXICON IHTTAS
+Adv:ž JOHTOLAT0 ; ! Sg Nom -> K, R
+Adv+Ess:ž%>an K ;
+Adv+Sg+Gen:ž%>a K ;
+Adv+Sg+Ill:ž%>ij K ;
+Adv+Sg+Loc:ž%>is K ;
+Adv+Sg+Com:ž%>ijn K ;
+Adv+Pl+Gen:ž%>ijd9 K ;
+Adv+Pl+Ill:ž%>ijdda K ;
+Adv+Pl+Loc:ž%>ijn K ;
+Adv+Pl+Com:ž%>ijgujn K ;

LEXICON DABBELAS
+Adv:š%> K ; ! no +Adv+Sg+Nom
+Adv:žža DABBELACCA- ;

LEXICON DABBELACCA-
 +Ess:%>n K ;
 :%>X4t K ;		    ! BU/MUS entry, without +Adv
 +Sg+Ill:%>X3j K ;
 +Sg+Loc:%>X4s K ;
 +Sg+Loc:%>X8s K ;
 +Sg+Com:%>X5jn K ;
 +Pl+Gen:%>X5jd9 K ;
 +Pl+Acc:%>X5jd9 K ;
 +Pl+Ill:%>X5jde K ;
 +Pl+Loc:%>X5jn K ;
 +Pl+Com:%>X5jgujn K ;




LEXICON COMPADV
 :%>t adv ;
 
LEXICON SUPADVmus
 :%>mus adv-sup ;
 
LEXICON SUPADVmusj
 :%>muš adv ;

 

!Distributed under the terms of the GNU General Public License version 2 
! or any later version.

LEXICON Adverb
aktan adv ;
aktanaga adv ;
aktiivvalaččat adv ;
albmosii adv ;
almmatge CSadv ;
anne adv ;
aŋkke adv ;
badjálaga adv ;
bagga adv ;
bajás adv ;
beaivet adv ;
bearrái adv ;
belohahkii adv ;
boastut adv ;
báikkohagaid:báikkohagajd9 adv ;
báljo adv ;
ceaggut adv ;
dakko adv ;
dalle adv ;
danin adv ;
danne adv ;
dassá adv ;
datte adv ;
dađe adv ;
dađistaga adv ;
deike adv ;
diehko adv ;
dieppe gadv ;
dieppe adv ;
dievva adv ;
diibmá adv ;
divdna adv ;
doarrás adv ;
dohko adv ;
dohko adv ;
dolin adv ;
doppe gadv ;
doppe adv ;
duo adv ;
duosttáš adv ;
duvle adv ;
dušše adv ;
dá adv ;
dádjat adv ;
dákko adv ;
dál adv ;
dálvet adv ;
dáppe adv ;
dáppe gadv ;
dás adv ;
eahkes adv ;
eambbo adv ;
eatnat adv ;
eisege CSadv ;
erenoamážit adv ;
eske adv ;
farga adv ;
fargga adv ;
fargga adv ;
fas adv ;
feara adv ;
friddja adv ;
fáhkka adv ;
fárrui adv ;
fárus adv ;
gal adv ;
gallás adv ;
gaskal adv ;
gaskan adv ;
gaskka adv ;
gaskkohagaid:gaskkohagajd9 adv ;
gasku adv ;
geaidno#ráigge adv ;
geasset adv ;
gieskat adv ;
gitta adv ;
giđđat adv ;
goas adv ;
goasii adv ;
goavkkil adv ;
gokko adv ;
gopmut adv ;
gos adv ;
gosa adv ;
guhká adv ;
guhkás adv ;
guktii adv ;
gurrii adv ;
gusto adv ;
gárremiin adv ;
gárren#oaivvis adv ;
gávvut adv ;
heahkkat adv ;
hui adv ;
hárve adv ;
iehčanassii adv ;
ihkku adv ;
ihttin adv ;
ijat#beaivái adv ;
ikte adv ;
ilá adv ;
iđđes adv ;
jeavda adv ;
jitnosii adv ;
jitnosit adv ;
jođánit adv ;
juo adv ;
lahka adv ;
lahkalagaid:lahkalagajd9 adv ;
leabbut adv-comp ;
liiggás adv ;
liikká adv ;
loahpas adv ;
loanas adv ;
lávga adv ;
maid:majd9 adv ;
maiddái adv ;
maiddái:maiddai adv ;
maiddái:máiddái adv ; !SUB
manin adv ;
manne adv ;
mađe adv ;
maŋos adv ;
maŋá#bealde adv ;
maŋá#geahčen adv ;
maŋás adv ;
maŋŋit adv ;
mealgat adv ;
measta adv ;
meattá adv ;
miehte#beaivái adv ;
miehte#rávdnjái adv ;
mielde adv ;
minddar adv ;
muđui adv ;
muđuid:muđujd9 adv ;
máŋgii adv ;
naba CSadv ;
namalassii adv ;
nu adv ;
oalle adv ;
oanehassii adv ;
odne adv ;
ok:ok9 adv ;
oktan adv ;
oktanaga adv ;
okto adv ;
okto adv ;
olggo#bealde adv ;
olggo#bealde adv ;
olggos adv ;
olggul adv ;
olgun adv ;
ollu adv ;
ollásii adv ;
olu adv ;
olus adv ;
oppa#lohkái adv ;
oppanassii adv ;
ovdal adv ;
ovdan adv ;
ovddal#gihtii adv ;
ovddas adv ;
ovttas adv ;
ovtto adv ;
ruoktot adv ;
ruossalassii adv ;
seammá adv ;
sierra gadv ;
sisa adv ;
siskkil adv ;
sulaid:sulajd9 adv ;
sullii adv ;
summal adv ;
suolggaid:suolggajd9 adv ;
suoli adv ;
uhcán adv ;
unnán:unnan adv ; !SUB
unnán adv ;
vare adv ;
veagal adv ; 
veahá adv ;
vealggás adv ;
veallut adv ;
vearrut adv ;
vehá adv ;
veháš adv ;
vel adv ;
viidát adv ;
visot adv ;
vissa adv ;
vitnjut adv ;
vuhtii adv ;
vuollin adv ;
vuos adv ;
várra adv ;
vásedin adv ;
áiggil adv ;
áigá adv ;
áinnas adv ;
álfárot adv ;
álggos adv ;
állut adv ;
álo adv ;
ándagassii adv ;
čakčat adv ;
šat adv ;
čavga adv ;
šlumpa adv ;
čuoččat adv ;
!Distributed under the terms of the GNU General Public License version 2 
! or any later version.

! ################################## !
!This file contains the Subjunctions !
! ################################## !





! Subjunction
! ===========


LEXICON Subjunction

ahte Cs ;
aht Cs ; !SUB
amas Cs ;
dađe Cs ;
dađi Cs ;
!dahje Cs ; ! CC only (?)
dan% botta% go Cs ;
danin% go Cs ;
daningo Cs ;
danne% go Cs ;
das% go Cs ;
dasgo Cs ;
dasságo Cs ;
!de Cs ; Moved to CC
dego Cs ;
dugo Cs ;
dušše% go Cs ;
duššego Cs ;
!eará% go Cs ; ! Cs takes a clause, "eará go" can take a NP.
earágo Cs ; ! The Cs tag is not ideal, CS is a barrier in many rules.
earetgo Cs ;
!earret% go Cs ;
earretgo Cs ;
ehte Cs ;
!ele% ge Cs ; ! CC only (?)
geardde Cs ;
gearddi Cs ;
go Cs ;
nu% guhkásgo Cs ; ! Deviant, "guhkás go" expected
jes Cs ;
jis Cs ;
joas  Cs ;
!jogo Cs ; ! Moved to adv
jos Cs ;
josba Cs ;
!juogo Cs ; Moved to adv
juos Cs ;
juos% go Cs ;
juosgo Cs ;
jus Cs ;
mađe Cs ;
mađi Cs ;
maŋŋágo:maŋ'ŋágo Cs ; !SUB
maŋŋágo Cs ;
!maŋŋel% go Cs ;
maŋŋelgo Cs ;
!maŋŋil% go Cs ;
maŋŋilgo Cs ;
!maŋŋá% go Cs ;
mo Cs ; !XXX
mov Cs ; !XXX
movt  Cs ; !XXX
muhte Cs ;
!muhto Cs ; ! CC instead?
nu% ahte Cs ;
nuvt% ahte Cs ;
nugo Cs ;
!ovdal Cs ; ! Pp only without go (?)
ovdal% go Cs ;
ovdalgo Cs ;
plus Cs ;
seammaládjego Cs ; !SUB
seammáládjego Cs ; !SUB
seammaláhkaigo Cs ; !SUB
seammáláhkaigo Cs ; !SUB
seammaláhkáigo Cs ; !SUB
seammáláhkáigo Cs ; !SUB
seammás% go Cs ;
sehke Cs ; !Not in corpus.
!sihke Cs ; ! moved to conj
vái Cs ;
váikko Cs ;
vai Cs ;
vaikke Cs ;
vaikkeba Cs ;
vaikko Cs ;
vaikkoba Cs ;
vuoikke Cs ; !SUB
váikke Cs ;

LEXICON Cs

 +CS:%>0 # ;




!Distributed under the terms of the GNU General Public License version 2 
! or any later version.

! ############################## !
!This file contains the Pronouns !
! ############################## !



! Pronoun
! =======

!Pointing to all the subgrops, presented in this order below.
LEXICON Pronoun
 Personal ;
 Interrogative ;
 Relative ;
 Demonstrative ;
 Reflexive ;
 Reciprocal ;
 Indefinite ;


! Personal pronouns
! -----------------

!Personal pronouns, splitting in 1st, 2nd, 3rd
LEXICON Personal
mun+Pron+Pers+Sg1:m firstperspronsg ;
mun+Pron+Pers+Du1:m firstpersprondu ;
mun+Pron+Pers+Pl1:m perspronpl ;
don+Pron+Pers+Sg2:d nonfirstperspronsg ;
don+Pron+Pers+Du2:d nonfirstpersprondu ;
don+Pron+Pers+Pl2:d perspronpl ;
son+Pron+Pers+Sg3:s nonfirstperspronsg ;
son+Pron+Pers+Du3:s nonfirstpersprondu ;
son+Pron+Pers+Pl3:s perspronpl ;
dat+Pron+Pers:da%> datpers ;                ! Dat lea ruovttus.

!Case suffixes for 1st Sg, pointing to K lexicon
LEXICON firstperspronsg
 +Nom:u%>n K ;
 +Nom:o%>n K ; ! ^NG^
 +Acc:u%> K ;
 +Gen:u%> K ;
 +Gen:u»# NAMAT ;
 +Ill:u%>nnje K ;
 +Loc:u%>s K ;
 +Com:u%>jnna K ;
 +Ess:u%>nin K ;

!Case suffixes for noŋst Sg, pointing to K lexicon
LEXICON nonfirstperspronsg
 +Nom:o%>n K ;
 +Acc:u%> K ;
 +Gen:u%> K ;
 +Gen:u»# NAMAT ;
 +Ill:u%>tnje K ;
 +Loc:u%>s K ;
 +Com:u%>jnna K ;
 +Ess:u%>nin K ;

!Case suffixes for 1st Du, pointing to K lexicon
LEXICON firstpersprondu
 +Nom:oaj%> K ;
 +Acc:unno%> K ;
 +Gen:unno%> K ;
 +Gen:unno»# NAMAT ;
 +Ill:unnu%>jde K ;
 +Loc:unno%>s K ;
 +Com:unnu%>jn K ;
 +Ess:unno%>n K ;

!Case suffixes for noŋst Du, pointing to K lexicon
LEXICON nonfirstpersprondu
 +Nom:oaj%> K ;
 +Acc:udno%> K ;
 +Gen:udno%> K ;
 +Acc:utno%> K ; !SUB
 +Gen:utno%> K ; !SUB
 +Gen:udno»# NAMAT ;
 +Ill:udnu%>jde K ;
 +Ill:utnu%>jde K ; !SUB
 +Loc:udno%>s K ;
 +Loc:utno%>s K ; !SUB
 +Com:udnu%>jn K ;
 +Com:utnu%>jn K ; !SUB
 +Ess:udno%>n K ;
 +Ess:utno%>n K ; !SUB

!Case suffixes for all Pl forms, pointing to K lexicon
LEXICON perspronpl
 +Nom:i%>j K ;
 +Acc:i%>n K ;
 +Gen:i%>n K ;
 +Gen:i%>n»# NAMAT ;
 +Ill:i%>nsij K ; !SUB
 +Ill:i%>djijde K ;
 +Loc:i%>s K ;
 +Loc:i%>js K ; !SUB !SOUTH
 +Com:i%>ngujn K ;
 +Ess:i%>nin K ;

LEXICON datpers
 +Sg3:0 demcassg ;
 +Pl3:0 demcaspl ;
 +Ess:nin K ;


! Interrogative pronouns
! ----------------------

!Giving ideosyncratic Sg Nom of gii, mii lexically
!Sending the oblique forms of gii, mii to an oblique sublexicon
!Giving the stem of guhte, guhtemuš, goabbá
LEXICON Interrogative
mii+Pron+Interr+Sg+Nom:mij%> K-son ;
mii+Pron+Interr+Sg+Acc:májd9 K-son ; !SUB
gii+Pron+Interr+Sg+Nom:gij%> K-son ;
gii+Pron+Interr+Sg+Ill+Foc:gea%>sagii # ;
mii+Pron+Interr:ma%> oblintercas ;
gii+Pron+Interr:gea%>X5 oblintercas ;
guh0te+Pron+Interr:guh'te GUHTECASE ;
guhte+Pron+Interr+Sg+Nom:guhte%>s K ;
guhtemuš+Pron+Interr:guđemužž GUHTEMUŠCASE ;
guhtemuš+Pron+Interr:guhtemuš%> K-son ; !deviating Nom alternant.
goabbá+Pron+Interr:goabbá GUHTECASE ;
makkár+Pron+Interr:makkár DAKKARInterr ;
man% láhkái+Pron+Interr+Sg+Com:mainna#lágiin K-son ; !SUB


! Relative pronouns
! -----------------

LEXICON Relative
mii+Pron+Rel+Sg+Nom:mij%> K-son ;
mii+Pron+Rel+Sg+Acc:májd9 K-son ; !SUB
gii+Pron+Rel+Sg+Nom:gij%> K-son ;
mii+Pron+Rel:ma%> oblintercas ;
gii+Pron+Rel:gea%>X5 oblintercas ;
guh0te+Pron+Rel:guh'te GUHTECASE ;
guhte+Pron+Rel+Sg+Nom:guhte%>s K ;
guhtemuš+Pron+Rel:guđemužž GUHTEMUŠCASE ;
guhtemuš+Pron+Rel:guhtemuš%> K-son ; !deviating Nom alternant.
goabbá+Pron+Rel:goabbá GUHTECASE ;
man% láhkái+Pron+Rel+Sg+Com:mainna#lági%>in K-son ;

LEXICON oblintercas
 +Sg+Acc:jd9 K-son ;
 +Pl+Nom:t K ;
 +Ess:nin K ;
 +Sg:0 obldemcassg ;
 +Pl:0 obldemcaspl ;
!Then going directly to the case paradigm of the demonstratives

! guhte
LEXICON GUHTECASE
 GUHTE-NE ;
 GU-GU-OBL ;

! Nom and Ess of guhte
LEXICON GUHTE-NE
 +Sg+Nom:%> K-son ;
 +Ess:%>n K-son ;

! guhtemuš
LEXICON GUHTEMUŠCASE
 GUHTEMUŠ-NE ;
 :a GU-GU-OBL ;

! Nom and Ess of guhtemuš
LEXICON GUHTEMUŠ-NE
 +Sg+Nom:%> K-son ;
 +Ess:a%>n K-son ;

! Oblique paradigm for guhte and guhtemuš
LEXICON GU-GU-OBL
 +Sg+Gen:%>X8 K-son ;
 +Sg+Gen:%>X8»# NAMAT ;
 +Sg+Acc:%>X8 K-son ;
 +Sg+Ill:%>X3j K-son ;
!+Sg+Gen:%> K-son ; ! this should go out
 +Sg+Loc:%>X4s K-son ;
 +Sg+Loc:%>X4n K-son ; !SUB !SOUTH
 +Sg+Com:%>X5jn K-son ;
 +Pl+Nom:%>X4t K-son ;
 +Pl+Gen:%>X5jd9 K-son ;
 +Pl+Gen:%>X5jd9»# NAMAT ;
 +Pl+Acc:%>X5jd9 K-son ;
 +Pl+Ill:%>X5jde K-son ;
 +Pl+Com:%>X5jgujn K-son ;


! Demonstrative pronouns
! ----------------------

!Giving baseform + all demonstrative stems
!Pointing to case paradigms

LEXICON Demonstrative
dat+Pron+Dem:da%> datdemcas ;
die-dat+Pron+Dem:die-da%> demcas ;
diet+Pron+Dem:die%> demcas ;
die-diet+Pron+Dem:die-die%> demcas ;
dát+Pron+Dem:dá%> demcas ;
dá-dát+Pron+Dem:dá-dá%> demcas ;
duot+Pron+Dem:duo%> demcas ;
duo-duot+Pron+Dem:duo-duo%> demcas ;
dot+Pron+Dem:do%> demcas ;
do-dot+Pron+Dem:do-do%> demcas ;
doot+Pron+Dem:doo demcas ; !SUB

dahtanaga+Pron+Dem:da%> Dahtanaga-par ;
dakkár+Pron+Dem:dakkár DAKKAR ;
dákkar+Pron+Dem:dákkar DAKKAR ; !SUB XXX
dakkar+Pron+Dem:dakkar DAKKAR ; !SUB XXX
dákkár+Pron+Dem:dákkár DAKKAR ;
diekkár+Pron+Dem:diekkár DAKKAR ;
duokkár+Pron+Dem:duokkár DAKKAR ;
dokkár+Pron+Dem:dokkár DAKKAR ;
!makkár+Pron+Dem:makkár DAKKAR ; ! Give this one Interr

dakkáraš+Pron+Dem:dakkáražž DAKKARAS ;
dákkáraš+Pron+Dem:dákkáražž DAKKARAS ;
diekkáraš+Pron+Dem:diekkáražž DAKKARAS ;
duokkáraš+Pron+Dem:duokkáražž DAKKARAS ;
dokkáraš+Pron+Dem:dokkáražž DAKKARAS ;
makkáraš+Pron+Dem:makkáražž DAKKARAS ;


!Splitting into Sg, Pl and Ess, different paradigms
LEXICON demcas
 +Sg:0 demcassg ;
 +Pl:0 demcaspl ;
 +Ess:%>nin K ;

!Splitting into Sg, Pl and Ess, different paradigms
LEXICON datdemcas
 +Sg:0 datdemcassg ;
 +Pl:0 demcaspl ;
 +Ess:%>nin K ;

LEXICON datdemcassg
 nomdemcassg ;
 obldatdemcassg ;


!Splitting into oblique and nonoblique
!This is because of the interrogatives
LEXICON demcassg
 nomdemcassg ;
 obldemcassg ;
LEXICON demcaspl
 nomdemcaspl ;
 obldemcaspl ;

LEXICON nomdemcassg
!The nominative, then pointing to clitics
!This could be conflated, but look out for interr
 +Nom:t K ;
LEXICON nomdemcaspl
 +Nom:t K ;


LEXICON obldemcassg
!The other cases, then pointing to clitics
 +Gen:n K ;
 +Gen:n»# NAMAT ;
 +Acc:n K ;
 +Ill:sa K ;
 +Loc:s K ;
 +Com:jnna K ; !dáinna Sg Com

LEXICON obldatdemcassg
!The other cases, then pointing to clitics
 +Gen:n K ;
 +Gen:n»# NAMAT ;
 +Acc:n K ;
 +Com:jnna K ; !dainna Sg Com


LEXICON obldemcaspl
 +Gen:jd9 K ;
 +Gen:jd9»# NAMAT ;
 +Acc:jd9 K ;
 +Ill:jdda K ;
 +Loc:jn K ;   !dain   Pl Loc
!+Loc:jnna K ; !dainna Pl Loc is deemed out in contemporary language.
 +Com:jguin K ;

!This case paradigm is exceptional and partial.
LEXICON Dahtanaga-par
 +Sg+Nom:%>htanaga # ;
 +Sg+Gen:%>mmanaga # ;
 +Sg+Gen:%>mmanaga»# NAMAT ;
 +Sg+Acc:%>mmanaga # ;
 +Sg+Ill:%>sanaga # ;
 +Sg+Loc:%>sttánaga # ;
 +Sg+Com:%>jnnanaga # ;
 +Pl+Ill:%>jddanaga # ;
 +Pl+Loc:%>jnnanaga # ;

LEXICON DAKKAR
 +Sg+Nom:%> K ;
 +Attr:%> K ;
 +Attr:»# NAMAT ;
 +Ess:%>in K ;
 +Sg+Gen:%>a K ;
 +Sg+Acc:%>a K ;
 +Pl+Nom:%>at K ;
 00:%>i DAKKARI- ;

LEXICON DAKKARI-
 +Sg+Ill:j K ;
 +Sg+Loc:s K ;
 +Sg+Loc:n K ; !SUB !SOUTH
 +Sg+Com:jn K ;
 +Pl+Gen:jd9 K ;
 +Pl+Gen:jd9»# NAMAT ;
 +Pl+Acc:jd9 K ;
 +Pl+Ill:jdda K ;
 +Pl+Loc:jn K ;
 +Pl+Com:jgujn K ;
 
LEXICON DAKKARInterr
 +Sg+Nom:%> K-son ;
 +Attr:%> K-son ;
 +Attr:»# NAMAT ;
 +Ess:%>in K-son ;
 +Sg+Gen:%>a K-son ;
 +Sg+Acc:%>a K-son ;
 +Pl+Nom:%>at K-son ;
 00:%>i DAKKARI-Interr ;

LEXICON DAKKARI-Interr
 +Sg+Ill:j K-son ;
 +Sg+Loc:s K-son ;
 +Sg+Loc:n K-son ; !SUB !SOUTH
 +Sg+Com:jn K-son ;
 +Pl+Gen:jd9 K-son ;
 +Pl+Gen:jd9»# NAMAT ;
 +Pl+Acc:jd9 K-son ;
 +Pl+Ill:jdda K-son ;
 +Pl+Loc:jn K-son ;
 +Pl+Com:jgujn K-son ;


LEXICON DAKKARAS
 +Sg+Nom:%> K ;
 +Sg+Nom:%>X7 R ;
 +Ess:%>an K ;
 :a%> DAKKARASSA- ;

LEXICON DAKKARASSA-
  +Sg+Gen:X4 K ;
  +Sg+Gen:X8 K ;
  +Sg+Gen:X4»# NAMAT ;
  +Sg+Gen:X8»# NAMAT ;
  +Sg+Acc:X4 K ;
  +Sg+Acc:X8 K ;
  +Sg+Ill:X3j K ;
  +Sg+Loc:X4s K ;
  +Sg+Loc:X8s K ;
  +Sg+Loc:X4n K ; !SUB !SOUTH
  +Sg+Loc:X8n K ; !SUB !SOUTH
  +Sg+Com:X5jn K ;
  +Pl+Nom:X4t K ;
  +Pl+Gen:X5jd9 K ;
  +Pl+Gen:X5jd9»# NAMAT ;
  +Pl+Acc:X5jd9 K ;
  +Pl+Ill:X5jde K ;
  +Pl+Loc:X5jn K ;
  +Pl+Com:X5jgujn K ;



! Reflexive pronouns
! ------------------

LEXICON Reflexive
!Two nominative reflexives, and pointer to the rest
!The Pl one is used for Du as well, here given two entries.
!Should one of them be removed?
ieš+Pron+Refl+Sg+Nom:ieš%> K ;
ieš+Pron+Refl+Sg+Nom:ieš»# NAMAT ;  ! <======= ok
ieš+Pron+Refl+Du+Nom:ieža%> K ;
ieš+Pron+Refl+Du+Nom:ieža»# NAMAT ; !SUB
ieš+Pron+Refl+Pl+Nom:ieža%> K ;
ieš+Pron+Refl+Pl+Nom:ieža»# NAMAT ; !SUB
ieš+Pron+Refl+Gen+PxSg3:ald9 # ;   !SUB !SOUTH
ieš+Pron+Refl+Ess:iehča%>nassij K ;
ieš+Pron+Refl:0 reflobl ;
jieš+Pron+Refl+Sg+Nom:jieš%> K ;
jieš+Pron+Refl+Sg+Nom:jieš»# NAMAT ;  ! <======= ok
jieš+Pron+Refl+Du+Nom:jieža%> K ;
jieš+Pron+Refl+Du+Nom:jieža»# NAMAT ; !SUB
jieš+Pron+Refl+Pl+Nom:jieža%> K ;
jieš+Pron+Refl+Pl+Nom:jieža»# NAMAT ; !SUB
jieš+Pron+Refl+Ess:jiehča%>nassij K ;
jieš+Pron+Refl:j refloblalt ;

LEXICON reflobl
!The V/V2 alternation due to 3rd person vocalism
!Pointing directly to 1st and 3rd person sublexica for AG & Loc.
!Pointing to exceptional Pl sublexicon for AG and Loc.
+Acc:ieža%> PxV2 ;
+Gen:ieža%> PxV2 ;
+Gen+PxSg1:ieža%>n»# NAMAT ;
+Gen+PxSg1:ieža%>m9»# NAMAT ;  !SUB !SOUTH
+Gen+PxSg2:ieža%>t»# NAMAT ;
+Gen+PxSg3:ieža%>s»# NAMAT ;     ! <========= ??
+Gen+PxDu1:ieža%>me»# NAMAT ;
+Gen+PxDu2:ieža%>de»# NAMAT ;
+Gen+PxDu3:ieža%>ska»# NAMAT ;
+Gen+PxPl1:ieža%>met»# NAMAT ;
+Gen+PxPl2:ieža%>det»# NAMAT ;
+Gen+PxPl3:ieža%>set»# NAMAT ;
+Acc:iehča%> Px1V ;
+Gen:iehča%> Px1V ;
+Gen+PxSg1:iehča%>n»# NAMAT ;
+Gen+PxDu1:iehča%>me»# NAMAT ;
+Gen+PxPl1:iehča%>met»# NAMAT ;
+Acc:ieža%>jd PxCPlstem ;
+Gen:ieža%>jd PxCPlstem ;
+Gen+PxDu1:ieža%>jdeame»# NAMAT ;     !SUB
+Gen+PxDu2:ieža%>jdeatte»# NAMAT ;     !SUB
+Gen+PxDu3:ieža%>jdeaskka»# NAMAT ; !SUB
+Gen+PxPl1:ieža%>jdeamet»# NAMAT ;     !SUB
+Gen+PxPl2:ieža%>jdeattet»# NAMAT ; !SUB
+Gen+PxPl3:ieža%>jdeaset»# NAMAT ;     !SUB
+Ill:alcce%>s PxC ;
+Ill:alcca%> Px1V ;
+Ill:alcca%> Px2V ;
+Ill:alcci%> Px3V ;
+Ill:alcce%> PxV2 ;
+Ill:alla%>s PxC ;
+Ill+PxSg1:allasim9# K ; !SUB !SOUTH
+Loc:alddi%> PxV ;
+Loc:aldde%> Px3V ;
+Loc:aldde%>st PxC ;
+Loc:alddi%>n PxCPlstem ; !SUB
+Loc:alddi%>jn PxCPlstem ;
+Loc:alddá%>n PxCPlstem ;
+Com:ieža%>jn PxC ;
+Com:ieža%>jd PxCPlCom ;
+Ess:iehča%>n PxC ;

LEXICON refloblalt
!The V/V2 alternation due to 3rd person vocalism
!Pointing directly to 1st and 3rd person sublexica for AG & Loc.
!Pointing to exceptional Pl sublexicon for AG and Loc.
+Acc:ieža%> PxV2 ;
+Gen:ieža%> PxV2 ;
+Gen+PxSg1:ieža%>n»# NAMAT ;
+Gen+PxSg1:ieža%>m9»# NAMAT ;  !SUB !SOUTH
+Gen+PxSg2:ieža%>t»# NAMAT ;
+Gen+PxSg3:ieža%>s»# NAMAT ;     ! <========= ??
+Gen+PxDu1:ieža%>me»# NAMAT ;
+Gen+PxDu2:ieža%>de»# NAMAT ;
+Gen+PxDu3:ieža%>ska»# NAMAT ;
+Gen+PxPl1:ieža%>met»# NAMAT ;
+Gen+PxPl2:ieža%>det»# NAMAT ;
+Gen+PxPl3:ieža%>set»# NAMAT ;
+Acc:iehča%> Px1V ;
+Gen:iehča%> Px1V ;
+Gen+PxSg1:iehča%>n»# NAMAT ;
+Gen+PxDu1:iehča%>me»# NAMAT ;
+Gen+PxPl1:iehča%>met»# NAMAT ;
+Acc:ieža%>jd PxCPlstem ;
+Gen:ieža%>jd PxCPlstem ;
+Gen+PxDu1:ieža%>jdeame»# NAMAT ;     !SUB
+Gen+PxDu2:ieža%>jdeatte»# NAMAT ;     !SUB
+Gen+PxDu3:ieža%>jdeaskka»# NAMAT ; !SUB
+Gen+PxPl1:ieža%>jdeamet»# NAMAT ;     !SUB
+Gen+PxPl2:ieža%>jdeattet»# NAMAT ; !SUB
+Gen+PxPl3:ieža%>jdeaset»# NAMAT ;     !SUB
+Com:ieža%>jn PxC ;
+Com:ieža%>jd PxCPlCom ;
+Ess:iehča%>n PxC ;


LEXICON PxCPlstem
!This lexicon is here since it only applies to Reflexives.
!It handles the exeptional AG and Loc DuPl plural stem forms of ieš.
 +PxDu1:eame K ;
 +PxDu2:eatte K ;
 +PxDu3:easkka K ;
 +PxPl1:eamet K ;
 +PxPl2:eattet K ;
 +PxPl3:easet K ;


LEXICON PxCPlCom
! This lexicon for archaic biblical forms like iežaideasetguin.
 +PxDu1:eameguin K ;
 +PxDu2:eatteguin K ;
 +PxDu3:easkkaguin K ;
 +PxPl1:eametguin K ;
 +PxPl2:eattetguin K ;
 +PxPl3:easetguin K ;


! Reciprocal pronouns
! -------------------

! The first 6 entries handle the first element of the recipr.
! The next 12 handle the 2nd part of the non-Px recipr.
! The members of the third section  point to Px lexica.

LEXICON Reciprocal
!nubbi+Pron+Recipr+Du:nubbi # ;     
!nubbi+Pron+Recipr+Pl:nuppit # ;    
goabbat+Pron+Recipr+Du:goabbat # ; 
goabbat+Pron+Recipr+Pl:guhtet # ;  
goabbat+Pron+Recipr+Du:goappat # ; !SUB ! Dialectal forms. Norm?
goabbat+Pron+Recipr+Pl:guđet # ;   !SUB ! Dialectal forms. Norm?

!nuppi+Pron+Recipr+Du+Acc:nuppi K ;   ! it follows now the same path as Indef
!nuppi+Pron+Recipr+Du+Gen:nuppi K ;   
!nuppi+Pron+Recipr+Du+Ill:nubbái K ;  
!nuppi+Pron+Recipr+Du+Loc:nuppis K ;  
!nuppi+Pron+Recipr+Du+Com:nuppiin K ; 
!nuppi+Pron+Recipr+Du+Ess:nubbin K ;  
!nuppi+Pron+Recipr+Pl+Acc:nuppiid K ; 
!nuppi+Pron+Recipr+Pl+Gen:nuppiid K ; 
!nuppi+Pron+Recipr+Pl+Ill:nuppiide K ;
!nuppi+Pron+Recipr+Pl+Loc:nuppiin K ; 
!nuppi+Pron+Recipr+Pl+Com:nuppiiguin K ; 
!nuppi+Pron+Recipr+Pl+Ess:nubbin K ;     


guoibmi+Pron+Recipr+Sg+Acc:guoibmá Px1VRecipr ;   
guoibmi+Pron+Recipr+Sg+Gen:guoibmá Px1VRecipr ;   
!guoibmi+Pron+Recipr+Sg+Acc:guoimmá Px2VRecipr ;  
!guoibmi+Pron+Recipr+Sg+Gen:guoimmá Px2VRecipr ;  
guoibmi+Pron+Recipr+Sg+Acc:guoimmi Px23VRecipr ;  
guoibmi+Pron+Recipr+Sg+Gen:guoimmi Px23VRecipr ;  
guoibmi+Pron+Recipr+Sg+Acc:guoimmi Px3VPlStem ;  
guoibmi+Pron+Recipr+Sg+Gen:guoimmi Px3VPlStem ;  
guoibmi+Pron+Recipr+Sg+Ill:guoibmás PxCPlstem ;   
guoibmi+Pron+Recipr+Sg+Loc:guoimmist PxCPlstem ;  
guoibmi+Pron+Recipr+Sg+Com:guimmiin PxCPlstem ;  

guoibmi+Pron+Recipr+Pl+Acc:guimmiid PxCPlstem ;   
guoibmi+Pron+Recipr+Pl+Gen:guimmiid PxCPlstem ;   
guoibmi+Pron+Recipr+Pl+Ill:guimmiidasa PxVPlStemRecipr ; 
guoibmi+Pron+Recipr+Pl+Loc:guimmiin PxCPlstem ;    
guoibmi+Pron+Recipr+Pl+Com:guimmiid PxCPlComRecipr ; 

nubbi+Pron+Recipr+Pl+Gen:nuppi%>id nubbiPxDu ;
nubbi+Pron+Recipr+Pl+Acc:nuppi%>id nubbiPxDu ;
nubbi+Pron+Recipr+Pl+Ill:nuppi%>idasa Px1VRecipr ;
nubbi+Pron+Recipr+Pl+Loc:nuppi%>in nubbiPxDu ;
nubbi+Pron+Recipr+Pl+Com:nuppi%>id nubbiPxDuCom ;

nubbi+Pron+Recipr+Pl+Gen:nuppi%>id nubbiPxPl ;
nubbi+Pron+Recipr+Pl+Acc:nuppi%>id nubbiPxPl ;
nubbi+Pron+Recipr+Pl+Ill:nuppi%>idasa Px23VRecipr ;
nubbi+Pron+Recipr+Pl+Ill:nuppi%>idasa Px3VPlStem ;
nubbi+Pron+Recipr+Pl+Loc:nuppi%>in nubbiPxPl ;
nubbi+Pron+Recipr+Pl+Com:nuppi%>id nubbiPxPlCom ;

LEXICON Px1VRecipr      
 +PxDu1:me K ;          
 +PxPl1:met K ;         

LEXICON Px23VRecipr 
!LEXICON Px2VPlStem     !SUB
 +PxDu2:X2de K ;
 +PxPl2:X2det K ;

LEXICON Px3VPlStem     
 +PxDu3:ska K ;         
 +PxPl3:set K ;         

LEXICON PxVPlStemRecipr 
 +PxPl1:met K ;         
 +PxPl2:det K ;         
 +PxPl3:set K ;         

LEXICON PxCPlComRecipr  
 +PxPl1:eametguin K ;   
 +PxPl2:eadetguin K ;   
 +PxPl3:easetguin K ;   

LEXICON nubbiPxDu
 +PxDu1:eame K ;
 +PxDu2:eatte K ;
 +PxDu3:easkka K ;

LEXICON nubbiPxPl
 +PxPl1:eamet K ;
 +PxPl2:eattet K ;
 +PxPl3:easet K ;
 
LEXICON nubbiPxDuCom
 +PxDu1:eameguin K ;
 +PxDu2:eatteguin K ;
 +PxDu3:easkkaguin K ;

LEXICON nubbiPxPlCom
 +PxPl1:eametguin K ;
 +PxPl2:eattetguin K ;
 +PxPl3:easetguin K ;


! Indefinite pronouns
! -------------------

! Dividing the indefinites in three groups
LEXICON Indefinite
 declindef-cl ;
 declindef ;
 declindef-idiosync ;
 indeclindef ;
 indefmulti ; !SUB feara mii

! Declineable indefinite pronouns with case + clitic
! - - - - - - - - - - - - - - - - - - - - - - - - -

LEXICON declindef-cl

! Exceptional nominatives
mihkkege+Pron+Indef+Sg+Nom:mihkke%>ge # ;
mihkkege+Pron+Indef+Pl+Nom:mahkke%>ge # ;
mihkkege+Pron+Indef+Pl+Gen:maide%>ge # ;
mihkke+Pron+Indef+Sg+Nom:mihkke%> # ;
mihkket+Pron+Indef+Sg+Nom:mihkke%>t # ; !SUB
mihkkige+Pron+Indef+Sg+Nom:mihkki%>ge # ;
mihkkige+Pron+Indef+Pl+Nom:mahkki%>ge # ;
mihkkige+Pron+Indef+Pl+Gen:maidi%>ge # ;
giige+Pron+Indef+Sg+Nom:gii%>ge # ;
giinai+Pron+Indef+Sg+Nom:gii%>nai # ;
giijai+Pron+Indef+Sg+Nom:gii%>jai # ;
giiat+Pron+Indef+Sg+Nom:gii%>at # ;
dahtai+Pron+Indef+Sg+Nom:daht%>ai # ;
miinai+Pron+Indef+Sg+Nom:mii%>nai # ;
miijai+Pron+Indef+Sg+Nom:mii%>jai # ;
ieš#giige+Pron+Indef+Sg+Nom:ieš#gii%>ge # ;
ieš#giinai+Pron+Indef+Sg+Nom:ieš#gii%>nai # ;
ieš#giijai+Pron+Indef+Sg+Nom:ieš#gii%>jai # ;

! Pointers to obl sublexicon
mihkkege+Pron+Indef:ma%> oblindefcas ;
giige+Pron+Indef:gea%> oblindefcas ;
giinai+Pron+Indef:gea%> oblindefcas-giinai ;
miinai+Pron+Indef:ma%> oblindefcas-miinai ;
ieš#giige+Pron+Indef:ieš#gea%> oblindefcas ;
ieš#giinai+Pron+Indef:ieš#gea%> oblindefcas-giinai ;
guhtege+Pron+Indef:guh'te GUHTEGECASE ;
guhtenai+Pron+Indef:guh'te GUHTENAI ;
!ieš#guh0te+Pron+Indef:ieš#guh'te GUHTECASE ;
ieš#guhtege+Pron+Indef:ieš#guh'te GUHTEGECASE ;
ieš#guhtenai+Pron+Indef:ieš#guh'te GUHTENAI ;
guhtemušge+Pron+Indef:guđemužž GUHTEMUSGECASE ;
guhtemušge+Pron+Indef:guhtemuš%>ge # ; !deviating Nom altarnant.
goabbáge+Pron+Indef:goabbá GUHTEGECASE ;
goabbánai+Pron+Indef:goabbá GUHTENAI ;
!makkárge+Pron+Indef (have a look at this one)
!oktage+Pron+Indef (wait with this one until numerals are treated)

!The difference between mihkkege and mihkkige
!continues through declination (maidege-maidige etc.).
!Should they be separated in different lexicons to make it logical? IK

LEXICON oblindefcas
 +Sg:0 oblindemcassg ;
 +Pl:0 oblindemcaspl ;


LEXICON oblindemcassg
!The other cases, then pointing to clitics
 +Gen:nge # ;
 +Gen:nge»# NAMAT ;
 +Acc:nge # ;
 +Ill:sage # ;
 +Loc:sge # ;
 +Loc:stege # ;
 +Com:jnnage # ;

LEXICON oblindemcaspl
 +Gen:jde # ;
 +Gen:jde»# NAMAT ;
 +Acc:jde # ;
 +Gen:jdege # ;
 +Gen:jdege»# NAMAT ;
 +Acc:jdege # ;
 +Gen:jdige # ;
 +Gen:jdige»# NAMAT ;
 +Acc:jdige # ;
 +Ill:jddage # ;
 +Loc:jnge # ;
!Here we do not go to the case paradigm of the demonstratives,
!since the clitic path is different. ComPl lacks (intentionally) from paradigm.

LEXICON oblindefcas-giinai
 +Gen:nnai # ;
 +Gen:nnai»# NAMAT ;
 +Acc:nnai # ;
 +Gen:nai # ;
 +Gen:nai»# NAMAT ;
 +Acc:nai # ;
 +Ill:sanai # ;
 +Ill:sai # ;
 +Loc:snai # ;
 +Loc:sai # ;
 +Loc:stenai # ;
 +Loc:stai # ;
 +Com:jnnanai # ;
 +Com:jnnai # ;
 +Gen:jdnai # ;
 +Gen:jdnai»# NAMAT ;
 +Acc:jdnai # ;
 +Gen:jdai # ;
 +Gen:jdai»# NAMAT ;
 +Acc:jdai # ;
 +Ill:jddanai # ;
 +Ill:jddai # ;
 +Loc:jnnai # ;
 +Loc:jnai # ;
 
LEXICON oblindefcas-miinai
 +Gen:nnai # ;
 +Gen:nnai»# NAMAT ;
 +Acc:nnai # ;
! +Gen:nai # ; !commented out disamb reasons
 +Gen:nai»# NAMAT ;
! +Acc:nai # ; !commented out disamb reasons
 +Ill:sanai # ;
 +Ill:sai # ;
 +Loc:snai # ;
 +Loc:sai # ;
 +Loc:stenai # ;
 +Loc:stai # ;
 +Com:jnnanai # ;
 +Com:jnnai # ;
 +Gen:jdnai # ;
 +Gen:jdnai»# NAMAT ;
 +Acc:jdnai # ; !commented out disamb reasons
! +Gen:jdai # ; !commented out disamb reasons
 +Gen:jdai»# NAMAT ;
! +Acc:jdai # ; !commented out disamb reasons
 +Ill:jddanai # ;
! +Ill:jddai # ; !commented out disamb reasons
 +Loc:jnnai # ;
 +Loc:jnai # ;




! guhtege
LEXICON GUHTEGECASE
 GUHTEGE-NE ;
 GUGE-GUGE-OBL ;


! Nom and Ess of guhtege
LEXICON GUHTEGE-NE
 +Sg+Nom:%>ge # ;
 +Ess:%>nge # ;

! guhtemušge
LEXICON GUHTEMUSGECASE
 GUHTEMUSGE-NE ;
 :a%> GUGE-GUGE-OBL ;

! Nom and Ess of guhtemušge
LEXICON GUHTEMUSGE-NE
 +Sg+Nom:%>ge # ;
 +Ess:a%>nge # ;

! Oblique paradigm for guhtege and guhtemušGE
LEXICON GUGE-GUGE-OBL
 +Sg+Gen:X8ge # ;
 +Sg+Gen:X8ge»# NAMAT ;
 +Sg+Acc:X8ge # ;
 +Sg+Ill:X3jge # ;
!+Sg+Gen:ge # ; ! this should go out
 +Sg+Loc:X4sge # ;
 +Sg+Loc:X4nge K ; !SUB !SOUTH
 +Sg+Com:X5jnge # ;
 +Pl+Nom:X4tge # ;
 +Pl+Gen:X5jdge # ;
 +Pl+Gen:X5jdge»# NAMAT ;
 +Pl+Acc:X5jdge # ;
 +Pl+Ill:X5jdege # ;
 +Pl+Loc:X5jnge # ; !SUB because of speller
!+Pl+Com:X5jgujnge # ; !ComPl is out.

LEXICON GUHTENAI
 +Sg+Nom:%>nai # ;
 +Sg+Gen:%>X8nai # ;
 +Sg+Gen:%>X8nai»# NAMAT ;
 +Sg+Acc:%>X8nai # ;
 +Sg+Ill:%>X3jnai # ;
 +Sg+Loc:%>X4snai # ;
 +Sg+Com:%>X5jnnai # ;
 +Ess:%>nnai # ;
 +Pl+Nom:X4tnai # ;
 +Pl+Gen:%>X5jdnai # ;
 +Pl+Gen:%>X5jdnai»# NAMAT ;
 +Pl+Acc:%>X5jdnai # ;
 +Pl+Ill:%>X5jdenai # ;
 +Pl+Loc:%>X5jnnai # ; !SUB because of speller



! Declineable indefinites with normal case paradigms
! - - - - - - - - - - - - - - - - - - - - - - - - - -

LEXICON declindef

eará+Pron+Indef:eará%>               indef-a-even-v ;
iežá+Pron+Indef:iežá%>                   indef-a-even-v ;
uhccánaš+Pron+Indef:uhccánažž       indef-a-even-c ;
unnánaš+Pron+Indef:unnánažž           indef-a-even-c ;

ea0nas+Pron+Indef:eatnas%>           indef-a-uneven ;
ea0naš+Pron+Indef:eatnaš%>               indef-a-uneven ;

muhtin+Pron+Indef:muhtim%>           indef-a-uneven-gahpir ;
muhtun+Pron+Indef:muhtum%>           indef-a-uneven-gahpir ;
muhtun+Pron+Indef:muhtom%>           indef-a-uneven-gahpir ; !SUB

muhtin+Pron+Indef+Sg+Gen:muhtin»#       NAMAT ;
muhtun+Pron+Indef+Sg+Gen:muhtun»#       NAMAT ;
muhtin+Pron+Indef+Pl+Gen:muhtim%>ijd9»#       NAMAT ;
muhtun+Pron+Indef+Pl+Gen:muhtum%>ijd9»#       NAMAT ;
muhtin+Pron+Indef+Pl+Loc:muhttuin K ; !SUB


uhccán+Pron+Indef:uhccán%>       indef-a-uneven-gahpir ;

unnán+Pron+Indef:unnán%>           indef-a-uneven-gahpir ;
veháš+Pron+Indef:veháž%>           indef-a-uneven-gahpir ;
váháš+Pron+Indef:váháž%>           indef-a-uneven-gahpir ;
veaháš+Pron+Indef:veaháž%>           indef-a-uneven-gahpir ;

soa0mes+Pron+Indef+Sg+Nom:soames%>   K ;
soa0mes+Pron+Indef+Ess:soapmás%>in   K ;
soa0mes+Pron+Indef:soapmás%>          indefattr ;
soa0mes+Pron+Indef:soapmás%>X2      indefdeclsguneven-ag ;
soa0mes+Pron+Indef:soapmás%>          indefdeclsguneven-ilc ;
soa0mes+Pron+Indef:soapmás%>X2      indefdeclpluneven-n ;
soa0mes+Pron+Indef:soapmás%>i          indefdeclpluneven-obl ;

nuppát+Pron+Indef:nuppád%>              indefsg-a-uneven ;

duobbá+Pron+Indef:duobbá%>              indef-a-even-v ;
dábbá+Pron+Indef:dábbá%>              indef-a-even-v ;
juobbá+Pron+Indef:juobbá%>              indef-a-even-v ;
juobbá#goabbá+Pron+Indef: JUOBBAGOABBA ;

nubbi+Pron+Indef:nubbi%>             nubbicase ;
nubbi+Pron+Recipr:nubbi%>             nubbicase ;

juohkehaš+Pron+Indef:juohkehažž         indef-a-even-c ;

ollut+Pron+Indef:ollu%>           indefdeclpleven ;
olut+Pron+Indef:olu%>           indefdeclpleven ;
moanat+Pron+Indef:moana%>           indefdeclpleven ;
gallát+Pron+Indef+Attr:gallát%>       K ;
buohkat+Pron+Indef:buohka%>       indefdeclpleven ;
gait#divnnat+Pron+Indef:gait#divnna%> indefdeclpleven ;
gait#diinnat+Pron+Indef:gait#dijnna%> indefdeclpleven ;
gait#tiinnat+Pron+Indef:gait#tijnna%> indefdeclpleven ;
gaikkat+Pron+Indef:gajkka%>       indefdeclpleven ;
goappašagat+Pron+Indef:goappašaga%>  indefdeclpleven ;

ollugat+Pron+Indef:ollug%>       indu-pl-gahpir ;
oallugat+Pron+Indef:oallug%>       indu-pl-gahpir ;
olugat+Pron+Indef:olug%>           indu-pl-gahpir ;
gal0lis+Pron+Indef:gal'lis%>       indefdecluneven ;
olus+Pron+Indef:olus%>           indefdecluneven ;
ol0lus+Pron+Indef:ol'lus%>           indefdecluneven ; !SUB substandard
soamis+Pron+Indef:soamis%>       indefdecluneven ;

eambbosat+Pron+Indef:eambbos%>       indu-pl-gahpir ;
eambbogat+Pron+Indef:eambbog%>       indu-pl-gahpir ;
guoktásat+Pron+Indef:guoktás%>       indu-pl-gahpir ;
goappašat+Pron+Indef:goappaš%>       indu-pl-gahpir ;
goappašat+Pron+Indef+Pl+Gen:goappaš%>ijd9»# NAMAT ;
goappešat+Pron+Indef:goappeš%>        indu-pl-gahpir ;

eanebut+Pron+Indef+Nom:eaneb%>ut       K ;
eanebut+Pron+Indef:eaneb%>u       indefdeclpluneven-obl ;
eanemusat+Pron+Indef:eanemus%>X2       indefdeclpluneven-n ;
eanemusat+Pron+Indef:eanemus%>iX2       indefdeclpluneven-obl ;

eanebat+Pron+Indef+Nom:eaneb%>at       K ;
eanebat+Pron+Indef:eaneb%>i       indefdeclpluneven-obl ;

eatnagat+Pron+Indef:eatnag%>       indu-pl-gahpir ;
galládat+Pron+Indef:gallád%>       indu-pl-gahpir ;


! Declension lexica for the declineable indefinites
! - - - - - - - - - - - - - - - - - - - - - - - - -

!splitting v- and c-final evensyll in two for NomEss, as usual.
LEXICON indef-a-even-v
 indefattr ;
 indefdecleven-v-ne ;
 indefdecleven-obl ;

LEXICON indef-a-even-c
 :%> indefattr ;
 :%> indefdecleven-c-ne ;
 :a%> indefdecleven-obl ;

LEXICON indefdecleven-obl
 indefdeclsgeven ;
 indefdeclpleven ;

LEXICON indefdecleven-v-ne
 +Sg+Nom: K ;
 +Ess:n K ;

LEXICON indefdecleven-c-ne
 +Sg+Nom: K ;
 +Ess:an K ;

LEXICON indefdeclsgeven
 +Sg+Gen:X4 K ;
 +Sg+Gen:X4»# NAMAT ;
 +Sg+Acc:X4 K ;
 +Sg+Ill:X3j K ;
 +Sg+Loc:X4s K ;
 +Sg+Loc:X4n K ; !SUB !SOUTH
 +Sg+Com:X5jn K ;

LEXICON indefdeclpleven
 +Pl+Nom:X4t K ;
 +Pl+Gen:X5jd9 K ;
 +Pl+Gen:X5jd9»# NAMAT ;
 +Pl+Acc:X5jd9 K ;
 +Pl+Ill:X5jde K ;
 +Pl+Loc:X5jn K ;
 +Pl+Com:X5jgujn K ;
 
LEXICON nubbicase
 +Attr:0 K ;
 +Sg+Nom: K ;
 +Ess:n K ;
 +Sg+Gen:X4 K ;
 +Sg+Gen:X4X7 K ;
 +Sg+Gen:X4X7»# NAMAT ;
 +Sg+Acc:X4 K ;
 +Sg+Acc:X4X7 K ;
 +Sg+Ill:X3j K ;
 +Sg+Loc:X4s K ;
 +Sg+Loc:X4n K ; !SUB !SOUTH
 +Sg+Com:X5jn K ;
 +Pl+Nom:X4t K ;
 +Pl+Gen:X5jd9 K ;
 +Pl+Gen:X5jd9»# NAMAT ;
 +Pl+Acc:X5jd9 K ;
 +Pl+Ill:X5jde K ;
 +Pl+Loc:X5jn K ;
 +Pl+Com:X5jgujn K ;


LEXICON JUOBBAGOABBA
 +Sg+Nom:juobbá%>#goabbá%> K ;
 +Sg+Gen:juoppá%>#goappá%> K ;
 +Sg+Gen:juoppá%>#goappá»# NAMAT ;
 +Sg+Acc:juoppá%>#goappá%> K ;
 +Sg+Ill:juobbá%>i#goabbá%>i K ;
 +Sg+Loc:juoppá%>s#goappá%>s K ;
 +Sg+Com:juoppá%>in#goappá%>in K ;
 +Ess:juobbá%>n#goabbá%>n K ;
 +Pl+Nom:juobbá%>t#goabbá%>t K ;
 +Pl+Gen:juoppá%>jd9#goappá%>jd9 K ;
 +Pl+Gen:juoppá%>jd9#goappá%>jd9»# NAMAT ;
 +Pl+Acc:juoppá%>jd9#goappá%>jd9 K ;
 +Pl+Ill:juobbá%>jde#goabbá%>jde K ;
 +Pl+Loc:juoppá%>jn#goappá%>jn K ;
 +Pl+Com:juoppá%>jgujn#goappá%>jgujn K ;

! Intermediate lexica for uneven indefinite pronouns
! - - - - - - - - - - - - - - - - - - - - - - - - - -

LEXICON indef-a-uneven
 indefattr ;
 indefdecluneven ;

LEXICON indef-a-uneven-gahpir
 indefattr ;
 indefdecluneven-gahpir ;

LEXICON indefsg-a-uneven
 indefattr ;
 indu-sg ;

LEXICON indefdecluneven
 indu-sg ;
 indu-pl-gahpir ;

LEXICON indu-sg
 :X4 indef-sg-u-n ;
 indef-sg-u-e ;
 :X2 indefdeclsguneven-ag ;
 indefdeclsguneven-ilc ;

LEXICON indefdecluneven-gahpir
 indu-sg-gahpir ;
 indu-pl-gahpir ;

LEXICON indu-sg-gahpir
 indefdeclsguneven-ne ;
 indefdeclsguneven-ag ;
 indefdeclsguneven-ilc ;

LEXICON indu-pl-gahpir
 indefdeclpluneven-n ;
 :i indefdeclpluneven-obl ;
 indef-sg-u-e ; !For eatnagin

! Suffix lexica for uneven indefinite pronouns
! - - - - - - - - - - - - - - - - - - - - - - -

LEXICON indefdeclsguneven-ne
 indef-sg-u-n ;
 indef-sg-u-e ;

LEXICON indef-sg-u-n
 +Sg+Nom: K ;

LEXICON indef-sg-u-e
 +Ess:in K ;

LEXICON indefdeclsguneven-ag
 +Sg+Gen:a K ;
 +Sg+Acc:a K ;

LEXICON indefdeclsguneven-ilc
 +Sg+Ill:ij K ;
 +Sg+Loc:is K ;
 +Sg+Loc:in K ; !SUB !SOUTH
 +Sg+Com:ijn K ;

LEXICON indefdeclpluneven-n
 +Pl+Nom:at K ;

LEXICON indefdeclpluneven-obl
 +Pl+Gen:jd9 K ;
 +Pl+Acc:jd9 K ;
 +Pl+Ill:jdda K ;
 +Pl+Loc:jn K ;
 +Pl+Com:jgujn K ;

LEXICON indefattr
 +Attr:0 K ;


! Multiword indefinites
! - - - - - - - - - - -

LEXICON indefmulti !SUB added this lexicon, because otherwise these would be in indefattr
feara% mii+Pron+Indef+Sg+Nom:feara% mij K-son ; !SUB spellera dihte
feara% mii+Pron+Indef+Sg+Acc:feara% májd9 K-son ; !SUB spellera dihte
feara% gii+Pron+Indef+Sg+Nom:feara% gij K-son ; !SUB spellera dihte
feara% mii+Pron+Indef:feara% ma oblintercas ; !SUB spellera dihte
feara% gii+Pron+Indef:feara% gea oblintercas ; !SUB spellera dihte

vaikko% mii+Pron+Indef+Sg+Nom:vaikko% mij K-son ; !SUB spellera dihte
vaikko% mii+Pron+Indef+Sg+Acc:vaikko% májd9 K-son ; !SUB spellera dihte
vaikko% gii+Pron+Indef+Sg+Nom:vaikko% gij K-son ; !SUB spellera dihte
vaikko% mii+Pron+Indef:vaikko% ma oblintercas ; !SUB spellera dihte
vaikko% gii+Pron+Indef:vaikko% gea oblintercas ; !SUB spellera dihte
vaikko% makkár+Pron+Indef:vaikko% makkár DAKKAR ;  !SUB spellera dihte
vaikko% guh0te+Pron+Interr:vaikko% guh'te GUHTECASE ;  !SUB spellera dihte
vaikko% guhtemuš+Pron+Interr:vaikko% guđemužž GUHTEMUŠCASE ; !SUB spellera dihte
vaikko% goabbá+Pron+Interr:vaikko% goabbá GUHTECASE ; !SUB spellera dihte

! some multiword prons, according to Nickel
!feara% mii iind ;
!feara% gii iind ;
mii% nu iind ;  !SUB spellera
gii% nu iind ;  !SUB spellera
makkár% nu iind ;  !SUB spellera
makkáraš% nu iind ;  !SUB spellera


! The indeclineable indefinites
! - - - - - - - - - - - - - - -

LEXICON indeclindef
ald:ald9 iind ; !SUB
buot iind ;
buot:buot»# NAMAT ;
gait:gajt iind ;
gait:gajt»# NAMAT ;
eatnat iind ;
eatnat:eatnat»# NAMAT ;
!fal iind ; ! cf. Nickel s. 126.
gallát iind ;
goabbat iind ;
goabbat:goabbat»# NAMAT ;
goappaš iind ;
goappaš:goappaš»# NAMAT ;
!goappašat iind ; ! thus both Nom and non-Nom. XXX.
guhtet iind ;
ieš#guhtet iind ;
ieš#guđet iind ;
ieš#guđet:ieš#guđet»# NAMAT ;
ieš#guhtet:ieš#guhtet»# NAMAT ;
ihkinassii iind ;
juohke iind ;
juohke:juohke»# NAMAT ;
ollu iind ;
olu iind ;
!vaikko iind ; !This is CS, not pron


LEXICON iind
 +Pron+Indef:%>0 K ;



! Separate lexica for exceptional entries
! - - - - - - - - - - - - - - - - - - - -

LEXICON declindef-idiosync
! separate lexica for these entries:
! oktat
oktahat:ovttaha OVTTAHAT ;
seammahat:seammaha OVTTAHAT ; !SUB
seammahat+Pron+Indef+Attr:seammahat # ; !SUB
seammahat+Pron+Indef+Nom+Sg:seammahat # ; !SUB
oktahat+Pron+Indef+Attr:oktahat%> K ;
aktahat+Pron+Indef+Attr:aktahat%> K ;
oktahat+Pron+Indef+Nom+Sg:oktahat%> K ;
aktahat+Pron+Indef+Nom+Sg:aktahat%> K ;

earrás+Pron+Indef:earrás EARRAS ;
ieš#guhtet+Pron+Indef+Nom:ieš#guhtet%> K ;
ieš#guhtet+Pron+Indef+Gen:ieš#guđet%> K ; !SUB
ieš#guhtet+Pron+Indef+Gen:ieš#guđet»# NAMAT ; !SUB
ieš#guhtet+Pron+Indef+Acc:ieš#guđet%> K ; !SUB
simme+Pron+Indef:simme SIMME ; !SUB
seamma+Pron+Indef:seamma SEAMMA ; !SUB
seammá+Pron+Indef:seammá SEAMMA ;
seamma+Pron+Indef+Attr:seamma»# NAMAT ;
seamma+Pron+Indef+Attr:seamma%> K ;
seammá+Pron+Indef+Attr:seammá # ; !SUB, dict says seamma ~ seammá (#seamma)
juoga+Pron+Indef:juo JUOGA ;
gal0le+Pron+Indef:gal'l GUOKTE ; !^N^
guktot+Pron+Indef:gukto indefdeclplcontr ;
juogamii+Pron+Indef+Sg+Nom:juogamij%> K-son ;
juogamii+Pron+Indef+Sg+Acc:juogamájd9 K-son ; !SUB
juogamii+Pron+Indef:juogama%> oblintercas ;

! okta
! juoga mii
!oktahat         +       no      OKTAHAT => indefeven / Nom=aktahat / OKTAttr
!        OKTattr:n=oktahat, aktahat, oktat, aktat
!                o=ovttahat, ovttat
!hárvvis        +       a       indef-a-      uneven  hárve, hárvves
!hárvvis        +       a       indef-a-      contr   hárve, hárvves
!Some problematic ones, one form for nsg, one for the rest
!oktat+Pron+Indef+Sg+Nom:oktat%> K ;
!oktat+Pron+Indef:ovttat%> K ;
!oktahat+Pron+Indef+Sg+Nom:oktahat%> K ;
!oktahat+Pron+Indef+:ovttahat%> K ;

LEXICON indefdeclplcontr ! so far guktot
 +Pl+Nom:%>t K ;
 +Pl+Gen:%>jd9 K ;
 +Pl+Gen:%>jd9»# NAMAT ;
 +Pl+Acc:%>jd9 K ;
 +Pl+Ill:%>jde K ;
 +Pl+Loc:%>jn K ;
 +Pl+Com:%>jn K ;

LEXICON EARRAS
 +Sg+Acc:%>a K ;
 +Sg+Gen:%>a K ;
 +Sg+Ill:%>ij K ;
 +Sg+Loc:%>is K ;
 +Sg+Loc:%>in K ; !SUB !SOUTH
 +Sg+Com:%>iin K ;
 +Ess:%>in K ;
 +Pl+Nom:%>at K ;
 +Pl+Gen:%>ijd9 K ;
 +Pl+Acc:%>ijd9 K ;
 +Pl+Ill:%>ijdda K ;
 +Pl+Loc:%>ijn K ;
 +Pl+Com:%>ijgujn K ;


LEXICON SEAMMA
 +Sg+Nom:%> K ;
 +Sg+Acc:%> K ;
 +Sg+Gen:%> K ;
 +Sg+Gen:»# NAMAT ; !SUB
 +Sg+Ill:%>j K ;  ! Let's await the verdict of the jury..
! +Sg+Loc:%>s K ; ! Let's settle for the Adv reading
 +Sg+Loc:%>n K ;  !SUB !SOUTH, well..., probably this one should Adv as well
 +Sg+Com:%>jn K ; ! Let's await the verdict of the jury..
 +Pl+Nom:%>t K ;
 +Pl+Acc:%>jd9 K ;
 +Pl+Gen:%>jd9 K ;
 +Pl+Gen:%>jd9»# NAMAT ; !SUB

LEXICON SIMME !SUB
 +Sg+Nom:%> K ;
 +Sg+Acc:%> K ;
 +Sg+Gen:%> K ;
 +Sg+Ill:%>j K ;
 +Sg+Loc:%>n K ;
 +Sg+Com:%>jn K ;
 +Pl+Nom:%>t K ;
 +Pl+Acc:%>jd9 K ;
 +Pl+Gen:%>jd9 K ;
 +Pl+Gen:%>jd9»# NAMAT ;



LEXICON JUOGA
 +Sg+Nom:ga%> K ;
 +Sg+Acc:ga%> K ;
 +Sg+Acc:jdá%> K ;
 +Pl+Acc:jdá%>jd9 K ;
 +Sg+Acc:jddá K ; !SUB
 +Sg+Acc:jaaájd9 K ; !SUB
 +Sg+Gen:ga%> K ;
 +Sg+Gen:ga»# NAMAT ;
 +Sg+Ill:sa%>t K ;
 +Sg+Loc:stá%> K ;
 +Sg+Com:jdá%>jn K ;
 +Ess:jdá%>n K ;
 +Ess:ni%>n K ;
 +Attr:da K ; !SUB
 
LEXICON OVTTAHAT
 +Sg+Acc:g%>a K ;
 +Sg+Gen:g%>a K ;
 +Sg+Gen:t»# NAMAT ;
 +Sg+Ill:hk%>ii K ;
 +Sg+Loc:g%>as K ;
 +Sg+Com:g%>ajn K ;
 +Ess:hk%>an K ;
 +Pl+Nom:g%>at K ;
 +Pl+Acc:g%>ajd9 K ;
 +Pl+Gen:g%>ajd9 K ;
 +Pl+Ill:g%>ajde K ;
 +Pl+Loc:g%>ajn K ;
 +Pl+Com:g%>ajgujn K ;



!Distributed under the terms of the GNU General Public License version 2 
! or any later version.

! ############################### !
!This file contains the Particles !
! ############################### !


! Particles
! =========


LEXICON Particles
abai pcle ;
ahteson pcle ;
aitto pcle ;
almma pcle ;
ama pcle ;
amal pcle ;
amat pcle ;
amma pcle ;
ammahal pcle ;
ammahan:ammahan9 pcle ;
ammal pcle ;
ammat pcle ;
ammes pcle ;
appason pcle ;
ba pcle ;
ban:ban9 pcle ;
bat pcle ;
!be pcle ; only in Finland as clitic?
dat pcle ;
eaigga pcle ;
eiddo pcle ;
eigga pcle ;
eitto pcle ;
galahal pcle ;
galahan pcle ;
galhal pcle ;
ge pcle ;
ges pcle ;
gis pcle ;
go pcle ;
goit:gojt pcle ;
goittot:gojttot pcle ;
goittotge:gojttotge pcle ;
got pcle ;
hás pcle ;
hal pcle ;
han pcle ;
na pcle ;
nai:naj pcle ;
no pcle ;
noa pcle ;
son pcle ;

LEXICON pcle
+Pcle:%>0 # ;
! Perhaps this should be opened to  a direction to K
! and all the ge versions should be removed.
! (i.e. only goit, not goitge). This errouneously
! permits gege, goge, etc., though, and we thus leave
! things as they are.

!Distributed under the terms of the GNU General Public License version 2 
! or any later version.

! Adposition lexicon
! ===================

! First come the 3 continuation lexica, the division is based on Nickel
! and should probably be revised. Then comes the adpositions themselves.
! The uninflecting ones are pointed to the 3 tag lexica, the Px ones to the
! Px lexica in sme-lex.txt and closed-sme-lex.txt.


LEXICON Pp
 +Po:%>0 K ;
 +Pr:%>0 K ;
! +Adp:%>0 K ; !Let's try this instead.

LEXICON Postp
 +Po:%>0 K ;

LEXICON Prep
 +Pr:%>0 K ;


LEXICON Adposition

áigi Postp ;
aisttan Prep ;
aistton Prep ;
ala Postp ;
alde+Po:alddi%> PxV ;
alde Postp ;
asu Postp ;
báldal Postp ;
bálddas+Po:bálda%>s PxC ;
báldda Postp ;
bálddas Postp ;
bálddas+Po:báldda%>st PxC ;
báldii Postp ;
bále Postp ;
báli Postp ;
báras Pp ;
bárrii Pp ;
badjebealde Pp ;
badjel Pp ;
badjelii+Adp:badjel%>asa PxV ;
badjelaš Pp ;
badjelii Pp ; ! Ill
badjelis Pp ; ! Loc
badjelis+Adp:badjel%>istti PxV ; 
bajá#bealde Pp ;
bajá#beal Pp ; !SUB
bajá#beale Pp ;
bajá#beali Pp ;
bajá#beallai Pp ;
bajá#beallái Pp ;
bajil Pp ;
beald:beald9 Pp ;
bealde Pp ;
bealde+Adp:bealddi%> PxV ;
beal Postp ;
beale Pp ;
beales Postp ;
beali Postp ; 
bealis Postp ;
bealis+Po:beali%>st PxC ;
beallái+Adp:beallá%>s PxC ;
beallai Pp ;
beallái Pp ;
buorrin Postp ;
sealgge#bealde Pp ;
siskko#beal Pp ; !SUB
siskko#bealde Pp ;
siskko#beale Pp ;
siskko#beali Pp ;
siskko#beallai Pp ;
siskko#beallái Pp ;
siskka#beal Pp ; !SUB
siskka#bealde Pp ;
siskka#beale Pp ;
siskka#beali Pp ; 
siskka#beallai Pp ;
siskka#beallái Pp ;
olgeš#beal Pp ; !SUB
olgeš#bealde Pp ;
olgeš#beale Pp ;
olgeš#beali Pp ;
olgeš#beallai Pp ;
olgeš#beallái Pp ;
olgo#bealde Pp ; !SUB
olggo#beal Prep ; !SUB
olggo#bealde Pp ;
olggo#beale Pp ;
olggo#beali Pp ;
olggo#beallai Pp ;
olggo#beallái Pp ;
davá#bealde Pp ;
davá#beale Pp ;
davá#beali Pp ;
davá#beallai Pp ;
davá#beallái Pp ;
oarjja#bealde Pp ;
oarjja#beale Pp ;
oarjja#beali Pp ;
oarjja#beallai Pp ;
oarjja#beallái Pp ;
lulá#bealde Pp ;
lulá#beale Pp ;
lulá#beali Pp ;
lulá#beallai Pp ;
lulá#beallái Pp ;
máttá#bealde Pp ;
máttá#beale Pp ;
máttá#beali Pp ;
máttá#beallai Pp ;
máttá#beallái Pp ;
nuortta#bealde Pp ;
nuortta#beale Pp ;
nuortta#beali Pp ;
nuortta#beallai Pp ;
nuortta#beallái Pp ;
duogá#beal Pp ; !SUB
duogá#bealde Pp ;
duogá#beale Pp ;
duogá#beali Pp ;
duogá#beallai Pp ;
duogá#beallái Pp ;
birra+Adp:bira%> PxV2 ;
birra Pp ;
bokte Postp ;
bakte Postp ;
bakto Postp ; !SUB
bokti Postp ;
buohta Postp ;
čađa Pp ;
dáfos Postp ;
dáfun Postp ; !SUB !SOUTH
dáfus Postp ;
dáfus+Po:dáfu%>st PxC ;
dihte Postp ;
dihtii Postp ;
duoge Postp ;
duogi Postp ;
duohkai+Po:duohká%>s PxC ;
duohkai Postp ;
duohken Postp ;
duohkin Postp ;
duohkin+Po:duohki%>n PxC ;
earet Prep ;
earret Prep ;
ektui Postp ;
eret Postp ; !Oslos eret
heret Postp ; !SUB !Kárášjohka dialect
fárrui Postp ;
fárus Postp ;
gaskal Pp ;
gaskan Pp ;
gaskan+Adp:gaska%>n PxCPlstem ; !DuPl only, found in closed-sme-lex.txt
gaskii Postp ;
gaskka Postp ;
gaskkal Prep ;
gaskkas Postp ;
gaskkas+Po:gaskka%>st PxCPlstem ; !as for gaskan
gasku Pp ;
geahčai Pp ;
geahčen Postp ;
geahčil Pp ;
geažes Pp ;
geažis Pp ;
geažil Pp ;
guhkkot Pp ;
guhkkut Pp ;
!guhku Pp ;
gullut Pp ;
guora Postp ;
guoras Postp ;
guovdalas Pp ;
guovddáš Pp ;
guovdelas Pp ;
guovdelaš Pp ;
guovdu Pp ;
gurrii Postp ;
gurut#beal Pp ; !SUB
gurut#beale Pp ;
gurut#beali Pp ;
gurut#bealde Pp ;
gurut#beallai Pp ;
gurut#beallái Pp ;
hárrai:hárraj Postp ; !SUB
hárrái:hárráj Pp ;
hárráj:hárráj9 Pp ; !SUB
hárrái+Adp:hárrá%>s PxC ;
haga Postp ;
hahttá Pp ;
labi Pp ;
labis Pp ;
lahka Pp ;
ládje Postp ;
loahpageahčai Pp ;
loahpageahčen Pp ;
luhtte+Po:luhti%> PxV ;
luhtte Postp ;
lusa Postp ;
lusa+Po:lusa%> PxV2 ;
mađe Postp ;
mađi Postp ;
mađo Postp ;
mađu Postp ;
maŋil Postp "from behind" ;
maŋis Postp "behind" ;
maŋis+Po:maŋi%>st PxC ;
maŋŋá Pp ;
maŋŋái Postp ;
maŋŋái+Po:maŋŋá%>s PxC ;
maŋŋil Pp "after" ;
maŋŋegeahčai Pp ;
maŋŋegeahčen Pp ;
maŋŋel Pp ;
mannjel Pp ; !dialectal form
mano Postp ;
manu Postp ;
meaddel Pp ;
meaddil Pp ;
meattil Pp ; !Southern dialect
meattá Pp ;
miehtá Pp ;
miel Postp ;
mielde+Po:mielddi%> PxV ;
mielde+Po:mielddá%> PxV2 ; !SUB !SOUTH
mielde Postp ;
mieldi Postp ; !SUB
muttos Postp ;
nala Postp ;
nalde Postp ;
njeaiga Postp ;
njeaigga Postp ;
nuortta#bealde Pp ;
!oaidnut Postp ; !Pp includes this.
oaidnut Pp ;
oasil Pp ;
oarjjá#beal Pp ; !SUB
olggil Postp ;
olis Pp ;
ollái Pp ;
ovda#beal Pp ; !SUB
ovdal Pp ;
ovdii+Po:ovda%>s PxC ;
ovdasii Postp ;
ovdda#beale Postp ;
ovdda#beal Postp ; !SUB
ovdda#bealde Postp ;
ovdda#beallai Postp ;
ovdda#beallái Postp ;
ovdda#beali Postp ;
ovddal Postp ;
ovddan Postp ; !SUB !SOUTH
ovddas Postp ;
ovddas+Po:ovdda%>st PxC ;
ovdii Postp ;
rádjai Postp ;
rádjái Postp ;
ráje Postp ;
rájes Postp ;
ráji Postp ;
rájis Postp ;
rastá Pp ;
sadjái Postp ;
sajes Postp ; 
sajis Postp ;
seahká Postp ;
sisa Postp ;
sisa:sisa%> PxV2 ;
sisa:siskkil Postp ;
siste Postp ;
siste+Po:sistti%> PxV ;
sivas Pp ;
skivhlái Pp ;
suktii Pp ;
várás Postp ;
várte Pp ;
váste Postp ;
vehkii Pp ;
!veagal Postp ; ! Adv
veagas Postp ;
!veara Postp ; ! Only A?
veardde Pp ;
vehkii Postp ;
vehkiin Postp ;
viđá Postp ;
viđe Postp ;
!viiddu Pp ;
vuđđosin Postp ; !SUB
vuođul Postp ;
vuolde+Po:vuolddi%> PxV ;
vuolde Postp ;
vuole Postp ;
vuoli Postp ;
vuolil Pp ;
vuolin Postp ; !SUB !SOUTH
vuolis Postp ;
vuollai+Po:vuollá%>s PxC ;
vuollai Postp ;
vuollái Postp ;
vuollel Pp ;
vuollil Pp;
vulo#beal Pp ; !SUB
vulo#beale Pp ;
vulo#beali Pp ;
vulo#bealde Pp ;
vulo#beallai Pp ;
vulo#beallái Pp ;
vuolá#beal Pp ; !SUB
vuolá#beale Pp ;
vuolá#beali Pp ;
vuolá#bealde Pp ;
vuolá#beallai Pp ;
vuolá#beallái Pp ;
vuostá Pp ;
vuostái Pp ;
!Distributed under the terms of the GNU General Public License version 2 
! or any later version.

! ############################## !
!This file contains the numerals !
! ############################## !




! Numerals
! ========

! The initial lexica
! ------------------

LEXICON Numeral
MILJON ;           ! a noun of its own
UNDERDUHAT ;       ! for generator under 1000
JUSTDUHAT ;        ! going via 1000
OVERDUHAT ;     ! for generator over 1000
OLD ;           ! for "thirteen hundred, etc.
num-imprecise ;
num-collective ;
ARABIC ;          ! for the arabic numerals        !^C^
ROMAN ;           ! for the roman numerals         !^C^
NUM-PREFIXES ;    ! for §34 etc.                   !^C^
ISOLATED-NUMEXP ; ! for ½ etc.                     !^C^
11TO99F ;
21TO99 ;
DUHAT ;
1TO9DUHAT ;
O-NUPPELOHKAI ;
NUPPELOHKAICUODI ;


! We now run through the alphabetic numerals, ending up with the case
! inflection of the final number.

! Million, a noun of its own
! --------------------------

LEXICON MILJON
miljon+Num+Sg+Nom:miljon%> K ;                !Num or N?
miljon+Num+Sg+Nom:miljun%> K ;                         !SUB
miljon:miljovdna OKTA ;
miljon:millijovdna OKTA ;
miljovnnat+A+Ord:miljovnnag VUOSTTAS ;    ! This should NOT be N, since it is the starting point of the Ordinal
miljovnnat+A+Ord:millijovnnag VUOSTTAS ;
miljovnnat+A+Ord:miljonag VUOSTTAS ;
miljárda:miljár'da OKTA ;         !Num or N?
miljárddat+A+Ord:miljárddag VUOSTTAS ;



! Overduhat, for the numerals over 1000
! --------------------------------------

LEXICON OVERDUHAT
O-OKTAF ;
O-2TO9F ;
O-JUSTLOGIF ; ! 10000
O-2TO9LOG ;   ! 20000, 30000, ...
O-NUPPELOT ;  ! 11000, 12000, ...
O-CUODI ;     ! 100000
O-2TO9CUO ;   ! 200000, 300000, ...

! All the child lexica of OVERDUHAT have the prefix O-.
! They are directed via their respective numerals to the lexicon JUSTDUHAT.


! Thousands

LEXICON O-OKTAF
okta# JUSTDUHAT ;
akta# JUSTDUHAT ;
JUSTDUHAT ;
DUHAT ;


LEXICON O-2TO9F
guokte#   JUSTDUHAT ;
golbma#   JUSTDUHAT ;
njeallje# JUSTDUHAT ;
njeallja# JUSTDUHAT ;
vihtta#   JUSTDUHAT ;
guhtta#   JUSTDUHAT ;
čieža#    JUSTDUHAT ;
gieža#    JUSTDUHAT ;
gávcci#   JUSTDUHAT ;
ovcci#    JUSTDUHAT ;

LEXICON 1TO9DUHAT
ok0ta#duhát:ok'ta OKTADUHAT ;
guokte#duhát:guok't GUOKTEDUHAT ;
nubbe#duhát:nubb NUBBEDUHAT ;
golbma#duhát:golbma GOLBMADUHAT ;
njeallje#duhát:njeallj GUOKTEDUHAT ;
njeallja#duhát+Num+Sg+Nom:njeallja#duhát%> K ;
njeallja#duhát+Num+Sg+Acc:njeallja#duhát%> K ;
njeallja#duhát+Num+Sg+Gen:njealja#duhát%> K ;
njeallja#duhát+Num+Sg+Acc:njeallja#duháh%>a K ;
njeallja#duhát+Num+Sg+Gen:njealja#duháh%>a K ;                                                                                                                                                                                                                                                                                                                                                                                                                     vihtta#duhát:vi VIHTTADUHAT ;
guhtta#duhát:gu VIHTTADUHAT ;
čieža#duhát:či CIEZADUHAT ;
gieža#duhát:gi CIEZADUHAT ;
gávcci#duhát:gák'ci GAVCCIDUHAT ;
ovcci#duhát:ok'ci GAVCCIDUHAT ;



! Tens of thousands

LEXICON O-JUSTLOGIF
logi# JUSTDUHAT ;
logi# DUHAT ;
! This lexicon is for the number 10000 only. it is separated from the
! rest to avoid forms like *logivihttaduhát, etc.


LEXICON O-LOGIF
logi# JUSTDUHAT ;
logi# DUHAT ;
logi#okta# JUSTDUHAT ;
logi#akta# JUSTDUHAT ;
logi#guokte# JUSTDUHAT ;
logi#golbma# JUSTDUHAT ;
logi#njeallje# JUSTDUHAT ;
logi#njeallja# JUSTDUHAT ;
logi#vihtta# JUSTDUHAT ;
logi#guhtta# JUSTDUHAT ;
logi#čieža# JUSTDUHAT ;
logi#gieža# JUSTDUHAT ;
logi#gávcci# JUSTDUHAT ;
logi#ovcci# JUSTDUHAT ;
logi#okta# DUHAT ;
logi#akta# DUHAT ;
logi#guokte# DUHAT ;
logi#golbma# DUHAT ;
logi#njeallje# DUHAT ;
logi#njeallja# DUHAT ;
logi#vihtta# DUHAT ;
logi#guhtta# DUHAT ;
logi#čieža# DUHAT ;
logi#gieža# DUHAT ;
logi#gávcci# DUHAT ;
logi#ovcci# DUHAT ;


! this lexicon is accessed only via other O-lexica, and not directly
! from OVERDUHAT. Thus, *logivihttaduhát, etc. is avoided.

LEXICON O-2TO9LOG
guokte# O-LOGIF ;
golbma# O-LOGIF ;
njeallje# O-LOGIF ;
njeallja# O-LOGIF ;
vihtta# O-LOGIF ;
guhtta# O-LOGIF ;
čieža# O-LOGIF ;
gieža# O-LOGIF ;
gávcci# O-LOGIF ;
ovcci# O-LOGIF ;


! Teens of thousands

LEXICON O-NUPPELOT
okta# O-NL ;
akta# O-NL ;
guokte# O-NL ;
golbma# O-NL ;
njeallje# O-NL ;
njeallja# O-NL ;
vihtta# O-NL ;
guhtta# O-NL ;
čieža# O-NL ;
gieža# O-NL ;
gávcci# O-NL ;
ovcci# O-NL ;

LEXICON O-NL
nuppe#lohkái# JUSTDUHAT ;
nuppe#lohkái# DUHAT ;
nuppe#lot# JUSTDUHAT ;
nuppe#lot# DUHAT ;
goalmmát#lohkái# JUSTDUHAT ;
goalmmát#lohkái# DUHAT ;
goalmmát#lot# JUSTDUHAT ;
goalmmát#lot# DUHAT ;
njealját#lohkái# JUSTDUHAT ;
njealját#lohkái# DUHAT ;
njealját#lot# JUSTDUHAT ;
njealját#lot# DUHAT ;
viđát#lohkái# JUSTDUHAT ;
viđát#lohkái# DUHAT ;
viđát#lot# JUSTDUHAT ;
viđát#lot# DUHAT ;
guđát#lohkái# JUSTDUHAT ;
guđát#lohkái# DUHAT ;
guđát#lot# JUSTDUHAT ;
guđát#lot# DUHAT ;
čihččet#lohkái# JUSTDUHAT ;
čihččet#lohkái# DUHAT ;
čihččet#lot# JUSTDUHAT ;
čihččet#lot# DUHAT ;
gávccát#lohkái# JUSTDUHAT ;
gávccát#lohkái# DUHAT ;
gávccát#lot# JUSTDUHAT ;
gávccát#lot# DUHAT ;
ovccát#lohkái# JUSTDUHAT ;
ovccát#lohkái# DUHAT ;
ovccát#lot# JUSTDUHAT ;
ovccát#lot# DUHAT ;
logát#lohkái# JUSTDUHAT ;
logát#lohkái# DUHAT ;
logát#lot# JUSTDUHAT ;
logát#lot# DUHAT ;

LEXICON O-NUPPELOHKAI
nuppe#lohkái# DUHAT ;
nuppe#lot# DUHAT ;
goalmmát#lohkái# DUHAT ;
goalmmát#lot# DUHAT ;
njealját#lohkái# DUHAT ;
njealját#lot# DUHAT ;
viđát#lohkái# DUHAT ;
viđát#lot# DUHAT ;
guđát#lohkái# DUHAT ;
guđát#lot# DUHAT ;
čihččet#lohkái# DUHAT ;
čihččet#lot# DUHAT ;
gávccát#lohkái# DUHAT ;
gávccát#lot# DUHAT ;
ovccát#lohkái# DUHAT ;
ovccát#lot# DUHAT ;
logát#lohkái# DUHAT ;
logát#lot# DUHAT ;


! Hundreds of thousands

LEXICON O-CUODI
čuođi# JUSTDUHAT ;  ! 100000
čuođi# DUHAT ;  ! 100000
čuođi# O-OKTAF ;  ! 101000
čuođi#okta# JUSTDUHAT ;
čuođi#akta# JUSTDUHAT ;
čuođi#guokte# JUSTDUHAT ;
čuođi#golbma# JUSTDUHAT ;
čuođi#njeallje# JUSTDUHAT ;
čuođi#njeallja# JUSTDUHAT ;
čuođi#vihtta# JUSTDUHAT ;
čuođi#guhtta# JUSTDUHAT ;
čuođi#čieža# JUSTDUHAT ;
čuođi#gieža# JUSTDUHAT ;
čuođi#gávcci# JUSTDUHAT ;
čuođi#ovcci# JUSTDUHAT ;
čuođi#okta# DUHAT ;
čuođi#akta# DUHAT ;
čuođi#guokte# DUHAT ;
čuođi#golbma# DUHAT ;
čuođi#njeallje# DUHAT ;
čuođi#njeallja# DUHAT ;
čuođi#vihtta# DUHAT ;
čuođi#guhtta# DUHAT ;
čuođi#čieža# DUHAT ;
čuođi#gieža# DUHAT ;
čuođi#gávcci# DUHAT ;
čuođi#ovcci# DUHAT ;
čuođi# O-LOGIF ; ! 110000, 113000, ...
čuođi# O-2TO9LOG ;  ! 120000, 123000, ...
čuođi# O-NUPPELOT ; ! 115000, ...
okta#čuohti# JUSTDUHAT ;  ! 100000
okta#čuohti# DUHAT ;  ! 100000
okta#čuohti# O-OKTAF ;  ! 101000
okta#čuohti#okta# JUSTDUHAT ;
okta#čuohti#akta# JUSTDUHAT ;
okta#čuohti#guokte# JUSTDUHAT ;
okta#čuohti#golbma# JUSTDUHAT ;
okta#čuohti#njeallje# JUSTDUHAT ;
okta#čuohti#njeallja# JUSTDUHAT ;
okta#čuohti#vihtta# JUSTDUHAT ;
okta#čuohti#guhtta# JUSTDUHAT ;
okta#čuohti#čieža# JUSTDUHAT ;
okta#čuohti#gieža# JUSTDUHAT ;
okta#čuohti#gávcci# JUSTDUHAT ;
okta#čuohti#ovcci# JUSTDUHAT ;
okta#čuohti#okta# DUHAT ;
okta#čuohti#akta# DUHAT ;
okta#čuohti#guokte# DUHAT ;
okta#čuohti#golbma# DUHAT ;
okta#čuohti#njeallje# DUHAT ;
okta#čuohti#njeallja# DUHAT ;
okta#čuohti#vihtta# DUHAT ;
okta#čuohti#guhtta# DUHAT ;
okta#čuohti#čieža# DUHAT ;
okta#čuohti#gieža# DUHAT ;
okta#čuohti#gávcci# DUHAT ;
okta#čuohti#ovcci# DUHAT ;
okta#čuohti# O-LOGIF ; ! 110000, 113000, ...
okta#čuohti# O-2TO9LOG ;  ! 120000, 123000, ...
okta#čuohti# O-NUPPELOT ; ! 115000, ...
!Troms:
čuohte# JUSTDUHAT ;
čuohte# DUHAT ;
čuohte# O-OKTAF ;
čuohti# JUSTDUHAT ;  ! 100000
čuohti# DUHAT ;  ! 100000
čuohti# O-OKTAF ;  ! 101000
čuohti#okta# JUSTDUHAT ;
čuohti#akta# JUSTDUHAT ;
čuohti#guokte# JUSTDUHAT ;
čuohti#golbma# JUSTDUHAT ;
čuohti#njeallje# JUSTDUHAT ;
čuohti#njeallja# JUSTDUHAT ;
čuohti#vihtta# JUSTDUHAT ;
čuohti#guhtta# JUSTDUHAT ;
čuohti#čieža# JUSTDUHAT ;
čuohti#gieža# JUSTDUHAT ;
čuohti#gávcci# JUSTDUHAT ;
čuohti#ovcci# JUSTDUHAT ;
čuohti#okta# DUHAT ;
čuohti#akta# DUHAT ;
čuohti#guokte# DUHAT ;
čuohti#golbma# DUHAT ;
čuohti#njeallje# DUHAT ;
čuohti#njeallja# DUHAT ;
čuohti#vihtta# DUHAT ;
čuohti#guhtta# DUHAT ;
čuohti#čieža# DUHAT ;
čuohti#gieža# DUHAT ;
čuohti#gávcci# DUHAT ;
čuohti#ovcci# DUHAT ;
čuohti# O-LOGIF ; ! 110000, 113000, ...
čuohti# O-2TO9LOG ;  ! 120000, 123000, ...
čuohti# O-NUPPELOT ; ! 115000, ...

LEXICON O-2TO9CUO
guokte# O-GCUO ;
golbma# O-GCUO ;
njeallje# O-GCUO ;
njeallja# O-GCUO ;
vihtta# O-GCUO ;
guhtta# O-GCUO ;
čieža# O-GCUO ;
gieža# O-GCUO ;
gávcci# O-GCUO ;
ovcci# O-GCUO ;

LEXICON O-GCUO
čuođi# JUSTDUHAT ;  ! 100000
čuođi# DUHAT ;  ! 100000
čuođi# O-OKTAF ;  ! 101000
čuođi#okta# JUSTDUHAT ;
čuođi#akta# JUSTDUHAT ;
čuođi#guokte# JUSTDUHAT ;
čuođi#golbma# JUSTDUHAT ;
čuođi#njeallje# JUSTDUHAT ;
čuođi#njeallja# JUSTDUHAT ;
čuođi#vihtta# JUSTDUHAT ;
čuođi#guhtta# JUSTDUHAT ;
čuođi#čieža# JUSTDUHAT ;
čuođi#gieža# JUSTDUHAT ;
čuođi#gávcci# JUSTDUHAT ;
čuođi#ovcci# JUSTDUHAT ;
čuođi#okta# DUHAT ;
čuođi#akta# DUHAT ;
čuođi#guokte# DUHAT ;
čuođi#golbma# DUHAT ;
čuođi#njeallje# DUHAT ;
čuođi#njeallja# DUHAT ;
čuođi#vihtta# DUHAT ;
čuođi#guhtta# DUHAT ;
čuođi#čieža# DUHAT ;
čuođi#gieža# DUHAT ;
čuođi#gávcci# DUHAT ;
čuođi#ovcci# DUHAT ;
čuođi# O-LOGIF ; ! 110000, 113000, ...
čuođi# O-2TO9LOG ;  ! 120000, 123000, ...
čuođi# O-NUPPELOT ; ! 115000, ...


LEXICON DUHAT
duhát:duháh DUHATCASE ;

! Justduhat, for numrals going via 1000
! -------------------------------------

LEXICON JUSTDUHAT
duhát# UNDERDUHAT ;  ! Thousand-and-something
duháhat+A+Ord:duháha DUHAHAT ;
duhát# 111TO119 ;
duhát# 21TO99 ;
duhát# LOGIF ;


! Old, for the old counting thirteen hundred etc.
! -----------------------------------------------

LEXICON OLD
okta# NLX ;
akta# NLX ;
guokte# NLX ;
golbma# NLX ;
njeallje# NLX ;
njeallja# NLX ;
vihtta# NLX ;
guhtta# NLX ;
čieža# NLX ;
gieža# NLX ;
gávcci# NLX ;
ovcci# NLX ;

LEXICON NLX
nuppe#lohkái# CUODI ;
nuppe#lohkái# 2TO9CUO ;
nuppe#lot# CUODI ;
nuppe#lot# 2TO9CUO ;
goalmmát#lohkái# CUODI ;
goalmmát#lohkái# 2TO9CUO ;
goalmmát#lot# CUODI ;
goalmmát#lot# 2TO9CUO ;
njealját#lohkái# CUODI ;
njealját#lohkái# 2TO9CUO ;
njealját#lot# CUODI ;
njealját#lot# 2TO9CUO ;
viđát#lohkái# CUODI ;
viđát#lohkái# 2TO9CUO ;
viđát#lot# CUODI ;
viđát#lot# 2TO9CUO ;
guđát#lohkái# CUODI ;
guđát#lohkái# 2TO9CUO ;
guđát#lot# CUODI ;
guđát#lot# 2TO9CUO ;
čihččet#lohkái# CUODI ;
čihččet#lohkái# 2TO9CUO ;
čihččet#lot# CUODI ;
čihččet#lot# 2TO9CUO ;
gávccát#lohkái# CUODI ;
gávccát#lohkái# 2TO9CUO ;
gávccát#lot# CUODI ;
gávccát#lot# 2TO9CUO ;
ovccát#lohkái# CUODI ;
ovccát#lohkái# 2TO9CUO ;
ovccát#lot# CUODI ;
ovccát#lot# 2TO9CUO ;
logát#lohkái# CUODI ;
logát#lohkái# 2TO9CUO ;
logát#lot# CUODI ;
logát#lot# 2TO9CUO ;


LEXICON NUPPELOHKAICUODI
nuppe#lohkái# CUODICASE ;
nuppe#lot# CUODICASE ;
goalmmát#lohkái# CUODICASE ;
goalmmát#lot# CUODICASE ;
njealját#lohkái# CUODICASE ;
njealját#lot# CUODICASE ;
viđát#lohkái# CUODICASE ;
viđát#lot# CUODICASE ;
guđát#lohkái# CUODICASE ;
guđát#lot# CUODICASE ;
čihččet#lohkái# CUODICASE ;
čihččet#lot# CUODICASE ;
gávccát#lohkái# CUODICASE ;
gávccát#lot# CUODICASE ;
ovccát#lohkái# CUODICASE ;
ovccát#lot# CUODICASE ;
logát#lohkái# CUODICASE ;
logát#lot# CUODICASE ;


! Underduhat, the numerals under 1000
! -----------------------------------


LEXICON UNDERDUHAT
OKTAF ;     ! 1, 11
2TO9F ;     ! 2-9
BARELOGIF ;     ! 10
NUPPELOHKAI ;
2TO9LOG ; ! 20-90
CUODI ;     ! 100
2TO9CUO ; ! 200-999
1TO9CUODI ;
LOHKI ;


LEXICON OKTAF
ok0ta:ok'ta OKTA ;
ok0ta#lohki:ok'ta OKTALOHKI ;
akta+Num+Sg+Nom:akta%> K ;
akta#lohki+Num+Sg+Nom:akta#lohki%> K ;
vuosttas+A+Ord:vuosttas VUOSTTAS ;
vuosttaš+A+Ord:vuosttaž VUOSTTAS ;
! K ; this lead to "go +Clt" as an analysis, and was removed.
! Thus, direction to K should be made at an earlier point


LEXICON 2TO9F
guok0te:guok't GUOKTE ;
nubbi+A+Ord:nubbi%> nubbicase ;
guovttis+N+Coll+Sg+Nom:guovttes%> K ;
guovttis:guok'tis GUOVTTIS ;
golbma GOLBMA ;
goalmmát+A+Ord:goalmmád VUOSTTAS ;
golmmas:golbmas OVCCIS ;
njeallje:njeallj GUOKTE ;
njeallja+Num+Sg+Nom:njeallja%> K ;
njeallja+Num+Sg+Gen:njealja%> K ;
njeallja+Num+Sg+Acc:njealja%> K ;
njealját+A+Ord:njealjád VUOSTTAS ;
njealjis:njealljis OVCCIS ;
vihtta:vi VIHTTA ;
viđát+A+Ord:viđád VUOSTTAS ;
viđas:vi VIDAS ;
guhtta:gu VIHTTA ;
guđát+A+Ord:guđád VUOSTTAS ;
guđas:gu VIDAS ;
čieža:či CIEZA ;
gieža:gi CIEZA ;
čihččet+A+Ord:čihččed VUOSTTAS ;
gihččet+A+Ord:gihččed VUOSTTAS ;
čie00žas:čieh'čas OVCCIS ;
gie00žas:gieh'čas OVCCIS ;
gávcci:gák'ci GAVCCI ;
gávccát+A+Ord:gávccád VUOSTTAS ;
gávccis:gák'cis OVCCIS ;
ovcci:ok'ci GAVCCI ;
ovccát+A+Ord:ovccád VUOSTTAS ;
ovccis:ok'cis OVCCIS ;


LEXICON 11TO99F
ok0ta#nuppe#lohkái:ok'ta OKTANUPPELOHKAI ;
ok0ta#nuppe#lohkái+Num+Sg+Loc:okta%>#nuppe#logi%>s K ; !time
ok0ta#nuppe#lohkái+Num+Sg+Ill:okta%>#nuppe#lohká%>j K ; !time
ok0ta#nuppe#lohkái+Num+Sg+Attr:okta%>#nuppe#logi%> K ; !time
ok0ta#goalmmát#lohkái:ok'ta OKTAGOALMMATLOHKAI ;
ok0ta#njealját#lohkái:ok'ta OKTANJEALJATLOHKAI ;
ok0ta#viđát#lohkái:ok'ta OKTAVIDATLOHKAI ;
ok0ta#guđát#lohkái:ok'ta OKTAGUDATLOHKAI ;
ok0ta#čihččet#lohkái:ok'ta OKTACIHCCETLOHKAI ;
ok0ta#gávccát#lohkái:ok'ta OKTAGAVCCATLOHKAI ;
ok0ta#ovccát#lohkái:ok'ta OKTAOVCCATLOHKAI ;
ok0ta#logát#lohkái:ok'ta OKTALOGATLOHKAI ;
guok0te#nuppe#lohkái:guok't GUOKTENUPPELOHKAI ;
guok0te#nuppe#lohkái+Num+Sg+Loc:guokte%>#nuppe#logi%>s K ; !time
guok0te#nuppe#lohkái+Num+Sg+Ill:guokte%>#nuppe#lohká%>j K ; !time
guok0te#nuppe#lohkái+Num+Sg+Attr:guokte%>#nuppe#logi%> K ; !time
guok0te#goalmmát#lohkái:guok't GUOKTEGOALMMATLOHKAI ;
guok0te#njealját#lohkái:guok't GUOKTENJEALJATLOHKAI ;
guok0te#viđát#lohkái:guok't GUOKTEVIDATLOHKAI ;
guok0te#guđát#lohkái:guok't GUOKTEGUDATLOHKAI ;
guok0te#čihččet#lohkái:guok't GUOKTECIHCCETLOHKAI ;
guok0te#gávccát#lohkái:guok't GUOKTEGAVCCATLOHKAI ;
guok0te#ovccát#lohkái:guok't GUOKTEOVCCATLOHKAI ;
guok0te#logát#lohkái:guok't GUOKTELOGATLOHKAI ;
nubbe#nuppe#lohkái:nubb NUBBENUPPELOHKAI ;
nubbe#nuppe#lohkái+Num+Sg+Loc:nubbe%>#nuppe#logi%>s K ; !time
nubbe#nuppe#lohkái+Num+Sg+Ill:nubbe%>#nuppe#lohká%>j K ; !time
nubbe#nuppe#lohkái+Num+Sg+Attr:nubbe%>#nuppe#logi%> K ; !time
nubbe#goalmmát#lohkái:nubb NUBBEGOALMMATLOHKAI ;
nubbe#njealját#lohkái:nubb NUBBENJEALJATLOHKAI ;
nubbe#viđát#lohkái:nubb NUBBEVIDATLOHKAI ;
nubbe#guđát#lohkái:nubb NUBBEGUDATLOHKAI ;
nubbe#čihččet#lohkái:nubb NUBBECIHCCETLOHKAI ;
nubbe#gávccát#lohkái:nubb NUBBEGAVCCATLOHKAI ;
nubbe#ovccát#lohkái:nubb NUBBEOVCCATLOHKAI ;
nubbe#logát#lohkái:nubb NUBBELOGATLOHKAI ;
golbma#nuppe#lohkái:golbma GOLBMANUPPELOHKAI ;
golbma#goalmmát#lohkái:golbma GOLBMAGOALMMATLOHKAI ;
golbma#njealját#lohkái:golbma GOLBMANJEALJATLOHKAI ;
golbma#viđát#lohkái:golbma GOLBMAVIDATLOHKAI ;
golbma#guđát#lohkái:golbma GOLBMAGUDATLOHKAI ;
golbma#čihččet#lohkái:golbma GOLBMACIHCCETLOHKAI ;
golbma#gávccát#lohkái:golbma GOLBMAGAVCCATLOHKAI ;
golbma#ovccát#lohkái:golbma GOLBMAOVCCATLOHKAI ;
golbma#logát#lohkái:golbma GOLBMALOGATLOHKAI ;
njeallje#nuppe#lohkái:njeallj GUOKTENUPPELOHKAI ;
njeallje#goalmmát#lohkái:njeallj GUOKTEGOALMMATLOHKAI ;
njeallje#njealját#lohkái:njeallj GUOKTENJEALJATLOHKAI ;
njeallje#viđát#lohkái:njeallj GUOKTEVIDATLOHKAI ;
njeallje#guđát#lohkái:njeallj GUOKTEGUDATLOHKAI ;
njeallje#čihččet#lohkái:njeallj GUOKTECIHCCETLOHKAI ;
njeallje#gávccát#lohkái:njeallj GUOKTEGAVCCATLOHKAI ;
njeallje#ovccát#lohkái:njeallj GUOKTEOVCCATLOHKAI ;
njeallje#logát#lohkái:njeallj GUOKTELOGATLOHKAI ;
vihtta#nuppe#lohkái:vi VIHTTANUPPELOHKAI ;
vihtta#goalmmát#lohkái:vi VIHTTAGOALMMATLOHKAI ;
vihtta#njealját#lohkái:vi VIHTTANJEALJATLOHKAI ;
vihtta#viđát#lohkái:vi VIHTTAVIDATLOHKAI ;
vihtta#guđát#lohkái:vi VIHTTAGUDATLOHKAI ;
vihtta#čihččet#lohkái:vi VIHTTACIHCCETLOHKAI ;
vihtta#gávccát#lohkái:vi VIHTTAGAVCCATLOHKAI ;
vihtta#ovccát#lohkái:vi VIHTTAOVCCATLOHKAI ;
vihtta#logát#lohkái:vi VIHTTALOGATLOHKAI ;
guhtta#nuppe#lohkái:gu VIHTTANUPPELOHKAI ;
guhtta#goalmmát#lohkái:gu VIHTTAGOALMMATLOHKAI ;
guhtta#njealját#lohkái:gu VIHTTANJEALJATLOHKAI ;
guhtta#viđát#lohkái:gu VIHTTAVIDATLOHKAI ;
guhtta#guđát#lohkái:gu VIHTTAGUDATLOHKAI ;
guhtta#čihččet#lohkái:gu VIHTTACIHCCETLOHKAI ;
guhtta#gávccát#lohkái:gu VIHTTAGAVCCATLOHKAI ;
guhtta#ovccát#lohkái:gu VIHTTAOVCCATLOHKAI ;
guhtta#logát#lohkái:gu VIHTTALOGATLOHKAI ;
čieža#nuppe#lohkái:či CIEZANUPPELOHKAI ;
čieža#goalmmát#lohkái:či CIEZAGOALMMATLOHKAI ;
čieža#njealját#lohkái:či CIEZANJEALJATLOHKAI ;
čieža#viđát#lohkái:či CIEZAVIDATLOHKAI ;
čieža#guđát#lohkái:či CIEZAGUDATLOHKAI ;
čieža#čihččet#lohkái:či CIEZACIHCCETLOHKAI ;
čieža#gávccát#lohkái:či CIEZAGAVCCATLOHKAI ;
čieža#ovccát#lohkái:či CIEZAOVCCATLOHKAI ;
čieža#logát#lohkái:či CIEZALOGATLOHKAI ;
gieža#nuppe#lohkái:gi CIEZANUPPELOHKAI ;
gieža#goalmmát#lohkái:gi CIEZAGOALMMATLOHKAI ;
gieža#njealját#lohkái:gi CIEZANJEALJATLOHKAI ;
gieža#viđát#lohkái:gi CIEZAVIDATLOHKAI ;
gieža#guđát#lohkái:gi CIEZAGUDATLOHKAI ;
gieža#gihččet#lohkái:gi CIEZACIHCCETLOHKAI ;
gieža#gávccát#lohkái:gi CIEZAGAVCCATLOHKAI ;
gieža#ovccát#lohkái:gi CIEZAOVCCATLOHKAI ;
gieža#logát#lohkái:gi CIEZALOGATLOHKAI ;
gávcci#nuppe#lohkái:gák'ci GAVCCINUPPELOHKAI ;
gávcci#goalmmát#lohkái:gák'ci GAVCCIGOALMMATLOHKAI ;
gávcci#njealját#lohkái:gák'ci GAVCCINJEALJATLOHKAI ;
gávcci#viđát#lohkái:gák'ci GAVCCIVIDATLOHKAI ;
gávcci#guđát#lohkái:gák'ci GAVCCIGUDATLOHKAI ;
gávcci#čihččet#lohkái:gák'ci GAVCCICIHCCETLOHKAI ;
gávcci#gávccát#lohkái:gák'ci GAVCCIGAVCCATLOHKAI ;
gávcci#ovccát#lohkái:gák'ci GAVCCIOVCCATLOHKAI ;
gávcci#logát#lohkái:gák'ci GAVCCILOGATLOHKAI ;
ovcci#nuppe#lohkái:ok'ci GAVCCINUPPELOHKAI ;
ovcci#goalmmát#lohkái:ok'ci GAVCCIGOALMMATLOHKAI ;
ovcci#njealját#lohkái:ok'ci GAVCCINJEALJATLOHKAI ;
ovcci#viđát#lohkái:ok'ci GAVCCIVIDATLOHKAI ;
ovcci#guđát#lohkái:ok'ci GAVCCIGUDATLOHKAI ;
ovcci#čihččet#lohkái:ok'ci GAVCCICIHCCETLOHKAI ;
ovcci#gávccát#lohkái:ok'ci GAVCCIGAVCCATLOHKAI ;
ovcci#ovccát#lohkái:ok'ci GAVCCIOVCCATLOHKAI ;
ovcci#logát#lohkái:ok'ci GAVCCILOGATLOHKAI ;
okta# NUPPELOHKAI ;
guokte# NUPPELOHKAI ;
golbma# NUPPELOHKAI ;
njeallje# NUPPELOHKAI ;
njeallja# NUPPELOHKAI ;
vihtta# NUPPELOHKAI ;
guhtta# NUPPELOHKAI ;
čieža# NUPPELOHKAI ;
gieža# NUPPELOHKAI ;
gávcci# NUPPELOHKAI ;
ovcci# NUPPELOHKAI ;

LEXICON LOGIF
logi: LOGI ;
logi+Num+Sg+Nom:lot%> K ;
logi+Num+Sg+Acc+Attr:lot%> K ;
logi#+Num+Sg+Acc+Attr:lot»# NUMERALCOMPOUNDS ;
logát+A+Ord:logád VUOSTTAS ;
logis:loh'kis OVCCIS ;


LEXICON BARELOGIF
logi: LOGI ;
logát+A+Ord:logád VUOSTTAS ;
logis:loh'kis OVCCIS ;
máŋga#logis:máŋga#loh'kis OVCCIS ;

LEXICON LOHKI
lohki+Num+Sg+Nom:lohki%> K ;

!LEXICON NL
!NUPPELOHKAI ;

LEXICON 2TO9LOG
guok0te#logi:guok't GUOKTELOGI ;
golbma#logi:golbma GOLBMALOGI ;
njeallje#logi:njeallj GUOKTELOGI ;
njeallja#logi+Num+Sg+Nom:njeallja#logi%> K ;
njeallja#logi+Num+Sg+Acc:njeallja#logi%> K ;
njeallja#logi+Num+Sg+Gen:njealja#logi%> K ;
vihtta#logi:vi VIHTTALOGI ;
guhtta#logi:gu VIHTTALOGI ;
čieža#logi:či CIEZALOGI ;
gieža#logi:gi CIEZALOGI ;
gávcci#logi:gák'ci GAVCCILOGI ;
ovcci#logi:ok'ci GAVCCILOGI ;
nubbe#logi:nubb NUBBELOGI ;
nubbe# LOHKAI-END ;
guok0te# LOHKAI-END ;
golbma# LOHKAI-END ;
njeallje# LOHKAI-END ;
njeallja# LOHKAI-END ;
vihtta# LOHKAI-END ;
guhtta# LOHKAI-END ;
čieža# LOHKAI-END ;
gieža# LOHKAI-END ;
gávcci# LOHKAI-END ;
ovcci# LOHKAI-END ;


LEXICON 21TO99
guok0te#logi#:guok't GUOKTELOGIOKTA ;
guok0te#logi#:guok't GUOKTELOGIGUOKTE ;
guok0te#logi#:guok't GUOKTELOGIGOLBMA ;
guok0te#logi#:guok't GUOKTELOGINJEALLJE ;
guok0te#logi#:guok't GUOKTELOGIVIHTTA ;
guok0te#logi#:guok't GUOKTELOGIGUHTTA ;
guok0te#logi#:guok't GUOKTELOGICIEZA ;
guok0te#logi#:guok't GUOKTELOGIGAVCCI ;
guok0te#logi#:guok't GUOKTELOGIOVCCI ;
golbma#logi#:golbma GOLBMALOGIOKTA ;
golbma#logi#:golbma GOLBMALOGIGUOKTE ;
golbma#logi#:golbma GOLBMALOGIGOLBMA ;
golbma#logi#:golbma GOLBMALOGINJEALLJE ;
golbma#logi#:golbma GOLBMALOGIVIHTTA ;
golbma#logi#:golbma GOLBMALOGIGUHTTA ;
golbma#logi#:golbma GOLBMALOGICIEZA ;
golbma#logi#:golbma GOLBMALOGIGAVCCI ;
golbma#logi#:golbma GOLBMALOGIOVCCI ;
njeallje#logi#:njeallj GUOKTELOGIOKTA ;
njeallje#logi#:njeallj GUOKTELOGIGUOKTE ;
njeallje#logi#:njeallj GUOKTELOGIGOLBMA ;
njeallje#logi#:njeallj GUOKTELOGINJEALLJE ;
njeallje#logi#:njeallj GUOKTELOGIVIHTTA ;
njeallje#logi#:njeallj GUOKTELOGIGUHTTA ;
njeallje#logi#:njeallj GUOKTELOGICIEZA ;
njeallje#logi#:njeallj GUOKTELOGIGAVCCI ;
njeallje#logi#:njeallj GUOKTELOGIOVCCI ;
vihtta#logi#:vi VIHTTALOGIOKTA ;
vihtta#logi#:vi VIHTTALOGIGUOKTE ;
vihtta#logi#:vi VIHTTALOGIGOLBMA ;
vihtta#logi#:vi VIHTTALOGINJEALLJE ;
vihtta#logi#:vi VIHTTALOGIVIHTTA ;
vihtta#logi#:vi VIHTTALOGIGUHTTA ;
vihtta#logi#:vi VIHTTALOGICIEZA ;
vihtta#logi#:vi VIHTTALOGIGAVCCI ;
vihtta#logi#:vi VIHTTALOGIOVCCI ;
guhtta#logi#:gu VIHTTALOGIOKTA ;
guhtta#logi#:gu VIHTTALOGIGUOKTE ;
guhtta#logi#:gu VIHTTALOGIGOLBMA ;
guhtta#logi#:gu VIHTTALOGINJEALLJE ;
guhtta#logi#:gu VIHTTALOGIVIHTTA ;
guhtta#logi#:gu VIHTTALOGIGUHTTA ;
guhtta#logi#:gu VIHTTALOGICIEZA ;
guhtta#logi#:gu VIHTTALOGIGAVCCI ;
guhtta#logi#:gu VIHTTALOGIOVCCI ;
čieža#logi#:čieža GOLBMALOGIOKTA ;
gieža#logi#:gieža GOLBMALOGIOKTA ;
čieža#logi#:čieža GOLBMALOGIGUOKTE ;
gieža#logi#:gieža GOLBMALOGIGUOKTE ;
čieža#logi#:čieža GOLBMALOGIGOLBMA ;
gieža#logi#:gieža GOLBMALOGIGOLBMA ;
čieža#logi#:čieža GOLBMALOGINJEALLJE ;
gieža#logi#:gieža GOLBMALOGINJEALLJE ;
čieža#logi#:čieža GOLBMALOGIVIHTTA ;
gieža#logi#:gieža GOLBMALOGIVIHTTA ;
čieža#logi#:čieža GOLBMALOGIGUHTTA ;
gieža#logi#:gieža GOLBMALOGIGUHTTA ;
čieža#logi#:čieža GOLBMALOGICIEZA ;
gieža#logi#:gieža GOLBMALOGICIEZA ;
čieža#logi#:čieža GOLBMALOGIGAVCCI ;
gieža#logi#:gieža GOLBMALOGIGAVCCI ;
čieža#logi#:čieža GOLBMALOGIOVCCI ;
gieža#logi#:gieža GOLBMALOGIOVCCI ;
gávcci#logi#:gák'ci GAVCCILOGIOKTA ;
gávcci#logi#:gák'ci GAVCCILOGIGUOKTE ;
gávcci#logi#:gák'ci GAVCCILOGIGOLBMA ;
gávcci#logi#:gák'ci GAVCCILOGINJEALLJE ;
gávcci#logi#:gák'ci GAVCCILOGIVIHTTA ;
gávcci#logi#:gák'ci GAVCCILOGIGUHTTA ;
gávcci#logi#:gák'ci GAVCCILOGICIEZA ;
gávcci#logi#:gák'ci GAVCCILOGIGAVCCI ;
gávcci#logi#:gák'ci GAVCCILOGIOVCCI ;
ovcci#logi#:ok'ci GAVCCILOGIOKTA ;
ovcci#logi#:ok'ci GAVCCILOGIGUOKTE ;
ovcci#logi#:ok'ci GAVCCILOGIGOLBMA ;
ovcci#logi#:ok'ci GAVCCILOGINJEALLJE ;
ovcci#logi#:ok'ci GAVCCILOGIVIHTTA ;
ovcci#logi#:ok'ci GAVCCILOGIGUHTTA ;
ovcci#logi#:ok'ci GAVCCILOGICIEZA ;
ovcci#logi#:ok'ci GAVCCILOGIGAVCCI ;
ovcci#logi#:ok'ci GAVCCILOGIOVCCI ;
guokte#logi#:guokte#logi num-ordinal ;
golbma#logi#:golbma#logi# num-ordinal ;
njeallje#logi#:njeallje#logi# num-ordinal ;
njeallja#logi#:njeallja#logi# num-ordinal ;
vihtta#logi#:vihtta#logi# num-ordinal ;
guhtta#logi#:guhtta#logi# num-ordinal ;
čieža#logi#:čieža#logi# num-ordinal ;
gieža#logi#:gieža#logi# num-ordinal ;
gávcci#logi#:gávcci#logi# num-ordinal ;
ovcci#logi#:ovcci#logi# num-ordinal ;
guokte#logi# num-collective ;
golbma#logi# num-collective ;
njeallje#logi# num-collective ;
njeallja#logi# num-collective ;
vihtta#logi# num-collective ;
guhtta#logi# num-collective ;
čieža#logi# num-collective ;
gieža#logi# num-collective ;
gávcci#logi# num-collective ;
ovcci#logi# num-collective ;


LEXICON 111TO119
ok0ta#nuppe#lohkái:ok'ta OKTANUPPELOHKAI ;
ok0ta#goalmmát#lohkái:ok'ta OKTAGOALMMATLOHKAI ;
ok0ta#njealját#lohkái:ok'ta OKTANJEALJATLOHKAI ;
ok0ta#viđát#lohkái:ok'ta OKTAVIDATLOHKAI ;
ok0ta#guđát#lohkái:ok'ta OKTAGUDATLOHKAI ;
ok0ta#čihččet#lohkái:ok'ta OKTACIHCCETLOHKAI ;
ok0ta#gávccát#lohkái:ok'ta OKTAGAVCCATLOHKAI ;
ok0ta#ovccát#lohkái:ok'ta OKTAOVCCATLOHKAI ;
ok0ta#logát#lohkái:ok'ta OKTALOGATLOHKAI ;
guok0te#nuppe#lohkái:guok't GUOKTENUPPELOHKAI ;
guok0te#goalmmát#lohkái:guok't GUOKTEGOALMMATLOHKAI ;
guok0te#njealját#lohkái:guok't GUOKTENJEALJATLOHKAI ;
guok0te#viđát#lohkái:guok't GUOKTEVIDATLOHKAI ;
guok0te#guđát#lohkái:guok't GUOKTEGUDATLOHKAI ;
guok0te#čihččet#lohkái:guok't GUOKTECIHCCETLOHKAI ;
guok0te#gávccát#lohkái:guok't GUOKTEGAVCCATLOHKAI ;
guok0te#ovccát#lohkái:guok't GUOKTEOVCCATLOHKAI ;
guok0te#logát#lohkái:guok't GUOKTELOGATLOHKAI ;
nubbe#nuppe#lohkái:nubb NUBBENUPPELOHKAI ;
nubbe#goalmmát#lohkái:nubb NUBBEGOALMMATLOHKAI ;
nubbe#njealját#lohkái:nubb NUBBENJEALJATLOHKAI ;
nubbe#viđát#lohkái:nubb NUBBEVIDATLOHKAI ;
nubbe#guđát#lohkái:nubb NUBBEGUDATLOHKAI ;
nubbe#čihččet#lohkái:nubb NUBBECIHCCETLOHKAI ;
nubbe#gávccát#lohkái:nubb NUBBEGAVCCATLOHKAI ;
nubbe#ovccát#lohkái:nubb NUBBEOVCCATLOHKAI ;
nubbe#logát#lohkái:nubb NUBBELOGATLOHKAI ;
golbma#nuppe#lohkái:golbma GOLBMANUPPELOHKAI ;
golbma#goalmmát#lohkái:golbma GOLBMAGOALMMATLOHKAI ;
golbma#njealját#lohkái:golbma GOLBMANJEALJATLOHKAI ;
golbma#viđát#lohkái:golbma GOLBMAVIDATLOHKAI ;
golbma#guđát#lohkái:golbma GOLBMAGUDATLOHKAI ;
golbma#čihččet#lohkái:golbma GOLBMACIHCCETLOHKAI ;
golbma#gávccát#lohkái:golbma GOLBMAGAVCCATLOHKAI ;
golbma#ovccát#lohkái:golbma GOLBMAOVCCATLOHKAI ;
golbma#logát#lohkái:golbma GOLBMALOGATLOHKAI ;
njeallje#nuppe#lohkái:njeallj GUOKTENUPPELOHKAI ;
njeallje#goalmmát#lohkái:njeallj GUOKTEGOALMMATLOHKAI ;
njeallje#njealját#lohkái:njeallj GUOKTENJEALJATLOHKAI ;
njeallje#viđát#lohkái:njeallj GUOKTEVIDATLOHKAI ;
njeallje#guđát#lohkái:njeallj GUOKTEGUDATLOHKAI ;
njeallje#čihččet#lohkái:njeallj GUOKTECIHCCETLOHKAI ;
njeallje#gávccát#lohkái:njeallj GUOKTEGAVCCATLOHKAI ;
njeallje#ovccát#lohkái:njeallj GUOKTEOVCCATLOHKAI ;
njeallje#logát#lohkái:njeallj GUOKTELOGATLOHKAI ;
vihtta#nuppe#lohkái:vi VIHTTANUPPELOHKAI ;
vihtta#goalmmát#lohkái:vi VIHTTAGOALMMATLOHKAI ;
vihtta#njealját#lohkái:vi VIHTTANJEALJATLOHKAI ;
vihtta#viđát#lohkái:vi VIHTTAVIDATLOHKAI ;
vihtta#guđát#lohkái:vi VIHTTAGUDATLOHKAI ;
vihtta#čihččet#lohkái:vi VIHTTACIHCCETLOHKAI ;
vihtta#gávccát#lohkái:vi VIHTTAGAVCCATLOHKAI ;
vihtta#ovccát#lohkái:vi VIHTTAOVCCATLOHKAI ;
vihtta#logát#lohkái:vi VIHTTALOGATLOHKAI ;
guhtta#nuppe#lohkái:gu VIHTTANUPPELOHKAI ;
guhtta#goalmmát#lohkái:gu VIHTTAGOALMMATLOHKAI ;
guhtta#njealját#lohkái:gu VIHTTANJEALJATLOHKAI ;
guhtta#viđát#lohkái:gu VIHTTAVIDATLOHKAI ;
guhtta#guđát#lohkái:gu VIHTTAGUDATLOHKAI ;
guhtta#čihččet#lohkái:gu VIHTTACIHCCETLOHKAI ;
guhtta#gávccát#lohkái:gu VIHTTAGAVCCATLOHKAI ;
guhtta#ovccát#lohkái:gu VIHTTAOVCCATLOHKAI ;
guhtta#logát#lohkái:gu VIHTTALOGATLOHKAI ;
čieža#nuppe#lohkái:či CIEZANUPPELOHKAI ;
čieža#goalmmát#lohkái:či CIEZAGOALMMATLOHKAI ;
čieža#njealját#lohkái:či CIEZANJEALJATLOHKAI ;
čieža#viđát#lohkái:či CIEZAVIDATLOHKAI ;
čieža#guđát#lohkái:či CIEZAGUDATLOHKAI ;
čieža#čihččet#lohkái:či CIEZACIHCCETLOHKAI ;
čieža#gávccát#lohkái:či CIEZAGAVCCATLOHKAI ;
čieža#ovccát#lohkái:či CIEZAOVCCATLOHKAI ;
čieža#logát#lohkái:či CIEZALOGATLOHKAI ;
gieža#nuppe#lohkái:gi CIEZANUPPELOHKAI ;
gieža#goalmmát#lohkái:gi CIEZAGOALMMATLOHKAI ;
gieža#njealját#lohkái:gi CIEZANJEALJATLOHKAI ;
gieža#viđát#lohkái:gi CIEZAVIDATLOHKAI ;
gieža#guđát#lohkái:gi CIEZAGUDATLOHKAI ;
gieža#gihččet#lohkái:gi CIEZACIHCCETLOHKAI ;
gieža#gávccát#lohkái:gi CIEZAGAVCCATLOHKAI ;
gieža#ovccát#lohkái:gi CIEZAOVCCATLOHKAI ;
gieža#logát#lohkái:gi CIEZALOGATLOHKAI ;
gávcci#nuppe#lohkái:gák'ci GAVCCINUPPELOHKAI ;
gávcci#goalmmát#lohkái:gák'ci GAVCCIGOALMMATLOHKAI ;
gávcci#njealját#lohkái:gák'ci GAVCCINJEALJATLOHKAI ;
gávcci#viđát#lohkái:gák'ci GAVCCIVIDATLOHKAI ;
gávcci#guđát#lohkái:gák'ci GAVCCIGUDATLOHKAI ;
gávcci#čihččet#lohkái:gák'ci GAVCCICIHCCETLOHKAI ;
gávcci#gávccát#lohkái:gák'ci GAVCCIGAVCCATLOHKAI ;
gávcci#ovccát#lohkái:gák'ci GAVCCIOVCCATLOHKAI ;
gávcci#logát#lohkái:gák'ci GAVCCILOGATLOHKAI ;
ovcci#nuppe#lohkái:ok'ci GAVCCINUPPELOHKAI ;
ovcci#goalmmát#lohkái:ok'ci GAVCCIGOALMMATLOHKAI ;
ovcci#njealját#lohkái:ok'ci GAVCCINJEALJATLOHKAI ;
ovcci#viđát#lohkái:ok'ci GAVCCIVIDATLOHKAI ;
ovcci#guđát#lohkái:ok'ci GAVCCIGUDATLOHKAI ;
ovcci#čihččet#lohkái:ok'ci GAVCCICIHCCETLOHKAI ;
ovcci#gávccát#lohkái:ok'ci GAVCCIGAVCCATLOHKAI ;
ovcci#ovccát#lohkái:ok'ci GAVCCIOVCCATLOHKAI ;
ovcci#logát#lohkái:ok'ci GAVCCILOGATLOHKAI ;
okta# NUPPELOHKAI ;
guokte# NUPPELOHKAI ;
golbma# NUPPELOHKAI ;
njeallje# NUPPELOHKAI ;
njeallja# NUPPELOHKAI ;
vihtta# NUPPELOHKAI ;
guhtta# NUPPELOHKAI ;
čieža# NUPPELOHKAI ;
gieža# NUPPELOHKAI ;
gávcci# NUPPELOHKAI ;
ovcci# NUPPELOHKAI ;
!okta#:okta# 111TO119NUPPELOHKAI ;
!guokte#:guokte# 111TO119NUPPELOHKAI ;
!golbma#:golbma# 111TO119NUPPELOHKAI ;
!njeallje#:njeallje# 111TO119NUPPELOHKAI ;
!njeallja#:njeallja# 111TO119NUPPELOHKAI ;
!vihtta#:vihtta# 111TO119NUPPELOHKAI ;
!guhtta#:guhtta# 111TO119NUPPELOHKAI ;
!čieža#:čieža# 111TO119NUPPELOHKAI ;
!gieža#:gieža# 111TO119NUPPELOHKAI ;
!gávcci#:gávcci# 111TO119NUPPELOHKAI ;
!ovcci#:ovcci# 111TO119NUPPELOHKAI ;

!LEXICON 121TO199
!guokte#logi#:guokte#logi# OKTAF ;
!golbma#logi#:golbma#logi# OKTAF ;
!njeallje#logi#:njeallje#logi# OKTAF ;
!vihtta#logi#:vihtta#logi# OKTAF ;
!guhtta#logi#:guhtta#logi# OKTAF ;
!čieža#logi#:čieža#logi# OKTAF ;
!gieža#logi#:gieža#logi# OKTAF ;
!gávcci#logi#:gávcci#logi# OKTAF ;
!ovcci#logi#:ovcci#logi# OKTAF ;
!guokte#logi#:guokte#logi# 2TO9F ;
!golbma#logi#:golbma#logi# 2TO9F ;
!njeallje#logi#:njeallje#logi# 2TO9F ;
!njeallja#logi#:njeallja#logi# 2TO9F ;
!vihtta#logi#:vihtta#logi# 2TO9F ;
!guhtta#logi#:guhtta#logi# 2TO9F ;
!čieža#logi#:čieža#logi# 2TO9F ;
!gieža#logi#:gieža#logi# 2TO9F ;
!gávcci#logi#:gávcci#logi# 2TO9F ;
!ovcci#logi#:ovcci#logi# 2TO9F ;
!guokte#logi#:guokte#logi# num-ordinal ;
!golbma#logi#:golbma#logi# num-ordinal ;
!njeallje#logi#:njeallje#logi# num-ordinal ;
!vihtta#logi#:vihtta#logi# num-ordinal ;
!guhtta#logi#:guhtta#logi# num-ordinal ;
!čieža#logi#:čieža#logi# num-ordinal ;
!gieža#logi#:gieža#logi# num-ordinal ;
!gávcci#logi#:gávcci#logi# num-ordinal ;
!ovcci#logi#:ovcci#logi# num-ordinal ;
!guokte#logi#:guokte#logi# num-collective ;
!golbma#logi#:golbma#logi# num-collective ;
!njeallje#logi#:njeallje#logi# num-collective ;
!vihtta#logi#:vihtta#logi# num-collective ;
!guhtta#logi#:guhtta#logi# num-collective ;
!čieža#logi#:čieža#logi# num-collective ;
!gieža#logi#:gieža#logi# num-collective ;
!gávcci#logi#:gávcci#logi# num-collective ;
!ovcci#logi#:ovcci#logi# num-collective ;


LEXICON CUODI
čuođi#:čuođi# LOGIF ;
čuođi#+Num+Sg+Gen:čuođi»# NUMERALCOMPOUNDS ;
čuođi#guokte#logi:čuođi#guok't GUOKTELOGI  ;
čuođi#golbma#logi:čuođi#golbma GOLBMALOGI ;
čuođi#njeallje#logi:čuođi#njeallj GUOKTELOGI ;
čuođi#vihtta#logi:čuođi#vi VIHTTALOGI ;
čuođi#guhtta#logi:čuođi#gu VIHTTALOGI ;
čuođi#čieža#logi:čuođi#či CIEZALOGI ;
čuođi#gieža#logi:čuođi#gi CIEZALOGI ;
čuođi#gávcci#logi:čuođi#gák'ci GAVCCILOGI ;
čuođi#ovcci#logi:čuođi#ok'ci GAVCCILOGI ;
čuođi#ovttas:čuođi#ok'tas OVCCIS ;
čuođi#guokte# LOHKAI-END  ;
čuođi#golbma# LOHKAI-END ;
čuođi#njeallje# LOHKAI-END ;
čuođi#vihtta# LOHKAI-END ;
čuođi#guhtta# LOHKAI-END ;
čuođi#čieža# LOHKAI-END ;
čuođi#gieža# LOHKAI-END ;
čuođi#gávcci# LOHKAI-END ;
čuođi#ovcci# LOHKAI-END ;
čuođi#:čuođi# OKTAF ;
čuođi#:čuođi# 2TO9F ;
čuođát+A+Ord:čuođád VUOSTTAS ;
čuođi#:čuođi# LOHKI ;
čuođi# 21TO99 ;
čuođi# 111TO119 ;
okta#čuohti#:okta#čuohti# LOGIF ;
okta#čuohti#guokte#logi:okta#čuohti#guok't GUOKTELOGI ;
okta#čuohti#golbma#logi:okta#čuohti#golbma GOLBMALOGI ;
okta#čuohti#njeallje#logi:okta#čuohti#njeallj GUOKTELOGI ;
okta#čuohti#vihtta#logi:okta#čuohti#vi VIHTTALOGI ;
okta#čuohti#guhtta#logi:okta#čuohti#gu VIHTTALOGI ;
okta#čuohti#čieža#logi:okta#čuohti#či CIEZALOGI ;
okta#čuohti#gieža#logi:okta#čuohti#gi CIEZALOGI ;
okta#čuohti#gávcci#logi:okta#čuohti#gák'ci GAVCCILOGI ;
okta#čuohti#ovcci#logi:okta#čuohti#ok'ci GAVCCILOGI ;
okta#čuohti#ovttas:okta#čuohti#ok'tas OVCCIS ;
okta#čuohti#guokte# LOHKAI-END  ;
okta#čuohti#golbma# LOHKAI-END ;
okta#čuohti#njeallje# LOHKAI-END ;
okta#čuohti#vihtta# LOHKAI-END ;
okta#čuohti#guhtta# LOHKAI-END ;
okta#čuohti#čieža# LOHKAI-END ;
okta#čuohti#gieža# LOHKAI-END ;
okta#čuohti#gávcci# LOHKAI-END ;
okta#čuohti#ovcci# LOHKAI-END ;
okta#čuohti#:okta#čuohti# OKTAF ;
okta#čuohti#:okta#čuohti# 2TO9F ;
okta#čuohti#:okta#čuohti# LOHKI ;
okta#čuohti# 21TO99 ;
okta#čuohti# 111TO119 ;
čuođi+Num+Sg+Nom:čuođi%> K ;
!Troms:
čuoh0ti+Num+Attr:čuohti%> K ;
čuoh0ti#+Num+Attr:čuohti»# NUMERALCOMPOUNDS ;
čuohti+Num+Sg+Nom:čuohti%> K ;
čuohti+Num+Sg+Acc:čuođi%> K ;
čuohti+Num+Sg+Gen:čuođi%> K ;
čuohti+Num+Sg+Loc:čuođi%>s K ;
čuohti+Num+Sg+Loc:čuođi%>n K ; !SUB !SOUTH
čuohti+Num+Pl+Nom:čuođi%>t K ;
čuohti+Num+Sg+Ill:čuohtá%>j K ;
čuohti+Num+Sg+Com:čuđi%>jn K ;
čuohti+Num+Pl+Acc:čuđi%>X5jd K ;
čuohti+Num+Pl+Gen:čuđi%>X5jd K ;
čuohti+Num+Pl+Ill:čuđi%>jde K ;
čuohti+Num+Pl+Loc:čuđi%>jn K ;
čuohti+Num+Pl+Com:čuđi%>jgujn K ;
čuohti+Num+Ess:čuohti%>n K ;
čuohti#:čuohti# LOGIF ;
čuohti#guokte#logi:čuohti#guok't GUOKTELOGI ;
čuohti#golbma#logi:čuohti#golbma GOLBMALOGI ;
čuohti#njeallje#logi:čuohti#njeallj GUOKTELOGI ;
čuohti#vihtta#logi:čuohti#vi VIHTTALOGI ;
čuohti#guhtta#logi:čuohti#gu VIHTTALOGI ;
čuohti#čieža#logi:čuohti#či CIEZALOGI ;
čuohti#gieža#logi:čuohti#gi CIEZALOGI ;
čuohti#gávcci#logi:čuohti#gák'ci GAVCCILOGI ;
čuohti#ovcci#logi:čuohti#ok'ci GAVCCILOGI ;
čuohti#guokte# LOHKAI-END  ;
čuohti#golbma# LOHKAI-END ;
čuohti#njeallje# LOHKAI-END ;
čuohti#vihtta# LOHKAI-END ;
čuohti#guhtta# LOHKAI-END ;
čuohti#čieža# LOHKAI-END ;
čuohti#gieža# LOHKAI-END ;
čuohti#gávcci# LOHKAI-END ;
čuohti#ovcci# LOHKAI-END ;
čuohti#:čuohti# OKTAF ;
čuohti#:čuohti# 2TO9F ;
čuohti#:čuohti# LOHKI ;
čuohti# 21TO99 ;
čuohti# 111TO119 ;
akta#čuohti+Num+Sg+Nom:akta#čuohti%> K ;



LEXICON 2TO9CUO
guokte# GCUODI ;
golbma# GCUODI ;
njeallje# GCUODI ;
njeallja# GCUODI ;
vihtta# GCUODI ;
guhtta# GCUODI ;
čieža# GCUODI ;
gieža# GCUODI ;
gávcci# GCUODI ;
ovcci# GCUODI ;

LEXICON GCUODI
čuođi#:čuođi# LOGIF ;
čuođi#guokte#logi:čuođi#guok't GUOKTELOGI  ;
čuođi#golbma#logi:čuođi#golbma GOLBMALOGI ;
čuođi#njeallje#logi:čuođi#njeallj GUOKTELOGI ;
čuođi#vihtta#logi:čuođi#vi VIHTTALOGI ;
čuođi#guhtta#logi:čuođi#gu VIHTTALOGI ;
čuođi#čieža#logi:čuođi#či CIEZALOGI ;
čuođi#gieža#logi:čuođi#gi CIEZALOGI ;
čuođi#gávcci#logi:čuođi#gák'ci GAVCCILOGI ;
čuođi#ovcci#logi:čuođi#ok'ci GAVCCILOGI ;
čuođi#guokte# LOHKAI-END  ;
čuođi#golbma# LOHKAI-END ;
čuođi#njeallje# LOHKAI-END ;
čuođi#vihtta# LOHKAI-END ;
čuođi#guhtta# LOHKAI-END ;
čuođi#čieža# LOHKAI-END ;
čuođi#gieža# LOHKAI-END ;
čuođi#gávcci# LOHKAI-END ;
čuođi#ovcci# LOHKAI-END ;
čuođi#:čuođi# OKTAF ;
čuođi#:čuođi# 2TO9F ;
čuođát+A+Ord:čuođád VUOSTTAS ;
čuođi# 21TO99 ;
čuođi# 111TO119 ;
čuođi#:čuođi# LOHKI ;


LEXICON 1TO9CUODI
akta#čuohti+Num+Sg+Nom:akta#čuohti%> K ;
ok0ta#čuohti:ok'ta OKTACUOHTI ;
guokte#čuođi:guok't GUOKTECUODI ;
nubbe#čuohti:nubb NUBBECUOHTI ;
golbma#čuođi:golbma GOLBMACUODI ;
njeallje#čuođi:njeallj GUOKTECUODI ;
njeallja#čuođi+Num+Sg+Nom:njeallja#čuođi%> K ;
njeallja#čuođi+Num+Sg+Acc:njeallja#čuođi%> K ;
njeallja#čuođi+Num+Sg+Gen:njealja#čuođi%> K ;
vihtta#čuođi:vi VIHTTACUODI ;
guhtta#čuođi:gu VIHTTACUODI ;
čieža#čuođi:či CIEZACUODI ;
gieža#čuođi:gi CIEZACUODI ;
gávcci#čuođi:gák'ci GAVCCICUODI ;
ovcci#čuođi:ok'ci GAVCCICUODI ;


! Case forms of the basic digits
! ------------------------------

LEXICON OKTA
 +Num+Sg+Nom:%> K ;
 +Num+Ess:%>n K ;
 +Num+Sg+Acc:%>X4 K ;
 +Num+Sg+Gen:%>X4 K ;
 +Num+Sg+Gen:»X4# NUMERALCOMPOUNDS ;            ! golmmagielat
 +Num+Sg+Loc:%>X4s K ;
 +Num+Sg+Loc:%>X4n K ; !SUB !SOUTH
 +Num+Pl+Nom:%>X4t K ;
 +Num+Sg+Ill:%>X3j K ;
 +Num+Sg+Com:%>X5jn K ;
 +Num+Pl+Acc:%>X5jd K ;
 +Num+Pl+Gen:%>X5jd K ;
 +Num+Pl+Ill:%>X5jde K ;
 +Num+Pl+Loc:%>X5jn K ;
 +Num+Pl+Com:%>X5jgujn K ;

LEXICON OKTANUPPELOHKAI
 +Num+Sg+Nom:%>#nuppe#lohká%>j K ;
 +Num+Ess:%>#nuppe#lohki%>n K ;
 +Num+Ess:%>#nuppe#logi%>n K ;
 +Num+Sg+Acc:%>#nuppe#lohká%>j K ;
 +Num+Sg+Gen:%>X4#nuppe#logi%> K ;
 +Num+Sg+Gen:%>X4#nuppe#logi»# NUMERALCOMPOUNDS ;            ! golmmagielat
 +Num+Sg+Nom+Attr:%>X4#nuppe#lot»# NUMERALCOMPOUNDS ;            ! golmmagielat
 +Num+Sg+Nom+Attr:%>#nuppe#lot%> K ;
 +Num+Sg+Nom+Attr:%>n#nuppe#lot%> K ;
 +Num+Sg+Nom+Attr:%>X4#nuppe#lot%> K ;
 +Num+Sg+Nom+Attr:%>X5jn#nuppe#lot%> K ;
 +Num+Sg+Acc+Attr:%>#nuppe#lot%> K ;
 +Num+Sg+Acc+Attr:%>n#nuppe#lot%> K ;
 +Num+Sg+Acc+Attr:%>X4#nuppe#lot%> K ;
 +Num+Sg+Acc+Attr:%>X5jn#nuppe#lot%> K ;
 +Num+Sg+Loc:%>X4#nuppe#logi%>s K ;
 +Num+Sg+Loc:%>X4#nuppe#logi%>n K ; !SUB !SOUTH
 +Num+Pl+Nom:%>#nuppe#logi%>t K ;
 +Num+Sg+Ill:%>X4#nuppe#lohká%>j K ;
 +Num+Sg+Com:%>X5jn#nuppe#logi%>jn K ;
 +Num+Pl+Acc:%>#nuppe#logi%>X5jd K ;
 +Num+Pl+Gen:%>#nuppe#logi%>X5jd K ;
 +Num+Pl+Ill:%>#nuppe#logi%>jde K ;
 +Num+Pl+Loc:%>X5jn#nuppe#logi%>jn K ;
 +Num+Pl+Com:%>#nuppe#logi%>jgujn K ;
 +Num+Pl+Loc:%>#nuppe#logi%>jn K ; !Nickel 91 from here downwards
 +Num+Pl+Attr:%>X4t#nuppe#lot%> K ;
 +Num+Pl+Attr:%>X5jd#nuppe#lot%> K ;
 +Num+Pl+Attr:%>X5jn#nuppe#lot%> K ;
 +Num+Pl+Nom:%>X4t#nuppe#logi%>t K ;
 +Num+Pl+Acc:%>X5jd#nuppe#logi%>X5jd K ;
 +Num+Pl+Gen:%>X5jd#nuppe#logi%>X5jd K ; !SUB because of speller
 +Num+Pl+Ill:%>X5jd#nuppe#logi%>X5jd K ; !SUB because of speller
 +Num+Pl+Com:%>X5jd#nuppe#logi%>X5jd K ; !SUB because of speller
 +Num+Pl+Ess:%>X4t#nuppe#logi%>n K ;


LEXICON OKTAGOALMMATLOHKAI
 +Num+Sg+Nom:%>#goalmmát#lohká%>j K ;
 +Num+Ess:%>#goalmmát#lohki%>n K ;
 +Num+Ess:%>#goalmmát#logi%>n K ;
 +Num+Sg+Acc:%>#goalmmát#lohká%>j K ;
 +Num+Sg+Gen:%>X4#goalmmát#logi%> K ;
 +Num+Sg+Gen:%>X4#goalmmát#logi»# NUMERALCOMPOUNDS ;            ! golmmagielat
 +Num+Sg+Nom+Attr:%>X4#goalmmát#lot»# NUMERALCOMPOUNDS ;            ! golmmagielat
 +Num+Sg+Nom+Attr:%>X4#goalmmát#lot%> K ;
 +Num+Sg+Nom+Attr:%>#goalmmát#lot%> K ;
 +Num+Sg+Nom+Attr:%>X5jn#goalmmát#lot%> K ;
 +Num+Sg+Nom+Attr:%>n#goalmmát#lot%> K ;
 +Num+Sg+Acc+Attr:%>X4#goalmmát#lot%> K ;
 +Num+Sg+Acc+Attr:%>#goalmmát#lot%> K ;
 +Num+Sg+Acc+Attr:%>X5jn#goalmmát#lot%> K ;
 +Num+Sg+Acc+Attr:%>n#goalmmát#lot%> K ;
 +Num+Sg+Loc:%>X4#goalmmát#logi%>s K ;
 +Num+Sg+Loc:%>X4#goalmmát#logi%>n K ; !SUB !SOUTH
 +Num+Pl+Nom:%>#goalmmát#logi%>t K ;
 +Num+Sg+Ill:%>X4#goalmmát#lohká%>j K ;
 +Num+Sg+Com:%>X5jn#goalmmát#logi%>jn K ;
 +Num+Pl+Acc:%>#goalmmát#logi%>X5jd K ;
 +Num+Pl+Gen:%>#goalmmát#logi%>X5jd K ;
 +Num+Pl+Ill:%>#goalmmát#logi%>jde K ;
 +Num+Pl+Loc:%>X5jn#goalmmát#logi%>jn K ;
 +Num+Pl+Com:%>#goalmmát#logi%>jgujn K ;
 +Num+Pl+Loc:%>#goalmmát#logi%>jn K ; !Nickel 91 from here downwards
 +Num+Pl+Attr:%>X4t#goalmmát#lot%> K ;
 +Num+Pl+Attr:%>X5jd#goalmmát#lot%> K ;
 +Num+Pl+Attr:%>X5jn#goalmmát#lot%> K ;
 +Num+Pl+Nom:%>X4t#goalmmát#logi%>t K ;
 +Num+Pl+Acc:%>X5jd#goalmmát#logi%>X5jd K ;
 +Num+Pl+Gen:%>X5jd#goalmmát#logi%>X5jd K ; !SUB because of speller
 +Num+Pl+Ill:%>X5jd#goalmmát#logi%>X5jd K ; !SUB because of speller
 +Num+Pl+Com:%>X5jd#goalmmát#logi%>X5jd K ; !SUB because of speller
 +Num+Pl+Ess:%>X4t#goalmmát#logi%>n K ;


LEXICON OKTANJEALJATLOHKAI
 +Num+Sg+Nom:%>#njealját#lohká%>j K ;
 +Num+Ess:%>#njealját#lohki%>n K ;
 +Num+Ess:%>#njealját#logi%>n K ;
 +Num+Sg+Acc:%>#njealját#lohká%>j K ;
 +Num+Sg+Gen:%>X4#njealját#logi%> K ;
 +Num+Sg+Gen:%>X4#njealját#logi»# NUMERALCOMPOUNDS ;            ! golmmagielat
 +Num+Sg+Nom+Attr:%>X4#njealját#lot»# NUMERALCOMPOUNDS ;            ! golmmagielat
 +Num+Sg+Nom+Attr:%>X4#njealját#lot%> K ;
 +Num+Sg+Nom+Attr:%>#njealját#lot%> K ;
 +Num+Sg+Nom+Attr:%>X5jn#njealját#lot%> K ;
 +Num+Sg+Nom+Attr:%>n#njealját#lot%> K ;
 +Num+Sg+Acc+Attr:%>X4#njealját#lot%> K ;
 +Num+Sg+Acc+Attr:%>#njealját#lot%> K ;
 +Num+Sg+Acc+Attr:%>X5jn#njealját#lot%> K ;
 +Num+Sg+Acc+Attr:%>n#njealját#lot%> K ;
 +Num+Sg+Loc:%>X4#njealját#logi%>s K ;
 +Num+Sg+Loc:%>X4#njealját#logi%>n K ; !SUB !SOUTH
 +Num+Pl+Nom:%>#njealját#logi%>t K ;
 +Num+Sg+Ill:%>X4#njealját#lohká%>j K ;
 +Num+Sg+Com:%>X5jn#njealját#logi%>jn K ;
 +Num+Pl+Acc:%>#njealját#logi%>X5jd K ;
 +Num+Pl+Gen:%>#njealját#logi%>X5jd K ;
 +Num+Pl+Ill:%>#njealját#logi%>jde K ;
 +Num+Pl+Loc:%>X5jn#njealját#logi%>jn K ;
 +Num+Pl+Com:%>#njealját#logi%>jgujn K ;
 +Num+Pl+Loc:%>#njealját#logi%>jn K ; !Nickel 91 from here downwards
 +Num+Pl+Attr:%>X4t#njealját#lot%> K ;
 +Num+Pl+Attr:%>X5jd#njealját#lot%> K ;
 +Num+Pl+Attr:%>X5jn#njealját#lot%> K ;
 +Num+Pl+Nom:%>X4t#njealját#logi%>t K ;
 +Num+Pl+Acc:%>X5jd#njealját#logi%>X5jd K ;
 +Num+Pl+Gen:%>X5jd#njealját#logi%>X5jd K ; !SUB because of speller
 +Num+Pl+Ill:%>X5jd#njealját#logi%>X5jd K ; !SUB because of speller
 +Num+Pl+Com:%>X5jd#njealját#logi%>X5jd K ; !SUB because of speller
 +Num+Pl+Ess:%>X4t#njealját#logi%>n K ;


LEXICON OKTAVIDATLOHKAI
 +Num+Sg+Nom:%>#viđát#lohká%>j K ;
 +Num+Ess:%>#viđát#lohki%>n K ;
 +Num+Ess:%>#viđát#logi%>n K ;
 +Num+Sg+Acc:%>#viđát#lohká%>j K ;
 +Num+Sg+Gen:%>X4#viđát#logi%> K ;
 +Num+Sg+Gen:%>X4#viđát#logi»# NUMERALCOMPOUNDS ;            ! golmmagielat
 +Num+Sg+Nom+Attr:%>X4#viđát#lot»# NUMERALCOMPOUNDS ;            ! golmmagielat
 +Num+Sg+Nom+Attr:%>X4#viđát#lot%> K ;
 +Num+Sg+Nom+Attr:%>X5jn#viđát#lot%> K ;
 +Num+Sg+Nom+Attr:%>#viđát#lot%> K ;
 +Num+Sg+Nom+Attr:%>n#viđát#lot%> K ;
 +Num+Sg+Acc+Attr:%>X4#viđát#lot%> K ;
 +Num+Sg+Acc+Attr:%>X5jn#viđát#lot%> K ;
 +Num+Sg+Acc+Attr:%>#viđát#lot%> K ;
 +Num+Sg+Acc+Attr:%>n#viđát#lot%> K ;
 +Num+Sg+Loc:%>X4#viđát#logi%>s K ;
 +Num+Sg+Loc:%>X4#viđát#logi%>n K ; !SUB !SOUTH
 +Num+Pl+Nom:%>#viđát#logi%>t K ;
 +Num+Sg+Ill:%>X4#viđát#lohká%>j K ;
 +Num+Sg+Com:%>X5jn#viđát#logi%>jn K ;
 +Num+Pl+Acc:%>#viđát#logi%>X5jd K ;
 +Num+Pl+Gen:%>#viđát#logi%>X5jd K ;
 +Num+Pl+Ill:%>#viđát#logi%>jde K ;
 +Num+Pl+Loc:%>X5jn#viđát#logi%>jn K ;
 +Num+Pl+Com:%>#viđát#logi%>jgujn K ;
 +Num+Pl+Loc:%>#viđát#logi%>jn K ; !Nickel 91 from here downwards
 +Num+Pl+Attr:%>X4t#viđát#lot%> K ;
 +Num+Pl+Attr:%>X5jd#viđát#lot%> K ;
 +Num+Pl+Attr:%>X5jn#viđát#lot%> K ;
 +Num+Pl+Nom:%>X4t#viđát#logi%>t K ;
 +Num+Pl+Acc:%>X5jd#viđát#logi%>X5jd K ;
 +Num+Pl+Gen:%>X5jd#viđát#logi%>X5jd K ; !SUB because of speller
 +Num+Pl+Ill:%>X5jd#viđát#logi%>X5jd K ; !SUB because of speller
 +Num+Pl+Com:%>X5jd#viđát#logi%>X5jd K ; !SUB because of speller
 +Num+Pl+Ess:%>X4t#viđát#logi%>n K ;


LEXICON OKTAGUDATLOHKAI
 +Num+Sg+Nom:%>#guđát#lohká%>j K ;
 +Num+Ess:%>#guđát#lohki%>n K ;
 +Num+Ess:%>#guđát#logi%>n K ;
 +Num+Sg+Acc:%>#guđát#lohká%>j K ;
 +Num+Sg+Gen:%>X4#guđát#logi%> K ;
 +Num+Sg+Gen:%>X4#guđát#logi»# NUMERALCOMPOUNDS ;            ! golmmagielat
 +Num+Sg+Nom+Attr:%>X4#guđát#lot»# NUMERALCOMPOUNDS ;            ! golmmagielat
 +Num+Sg+Nom+Attr:%>X4#guđát#lot%> K ;
 +Num+Sg+Nom+Attr:%>X5jn#guđát#lot%> K ;
 +Num+Sg+Nom+Attr:%>#guđát#lot%> K ;
 +Num+Sg+Nom+Attr:%>n#guđát#lot%> K ;
 +Num+Sg+Acc+Attr:%>X4#guđát#lot%> K ;
 +Num+Sg+Acc+Attr:%>X5jn#guđát#lot%> K ;
 +Num+Sg+Acc+Attr:%>#guđát#lot%> K ;
 +Num+Sg+Acc+Attr:%>n#guđát#lot%> K ;
 +Num+Sg+Loc:%>X4#guđát#logi%>s K ;
 +Num+Sg+Loc:%>X4#guđát#logi%>n K ; !SUB !SOUTH
 +Num+Pl+Nom:%>#guđát#logi%>t K ;
 +Num+Sg+Ill:%>X4#guđát#lohká%>j K ;
 +Num+Sg+Com:%>X5jn#guđát#logi%>jn K ;
 +Num+Pl+Acc:%>#guđát#logi%>X5jd K ;
 +Num+Pl+Gen:%>#guđát#logi%>X5jd K ;
 +Num+Pl+Ill:%>#guđát#logi%>jde K ;
 +Num+Pl+Loc:%>X5jn#guđát#logi%>jn K ;
 +Num+Pl+Com:%>#guđát#logi%>jgujn K ;
 +Num+Pl+Loc:%>#guđát#logi%>jn K ; !Nickel 91 from here downwards
 +Num+Pl+Attr:%>X4t#guđát#lot%> K ;
 +Num+Pl+Attr:%>X5jd#guđát#lot%> K ;
 +Num+Pl+Attr:%>X5jn#guđát#lot%> K ;
 +Num+Pl+Nom:%>X4t#guđát#logi%>t K ;
 +Num+Pl+Acc:%>X5jd#guđát#logi%>X5jd K ;
 +Num+Pl+Gen:%>X5jd#guđát#logi%>X5jd K ; !SUB because of speller
 +Num+Pl+Ill:%>X5jd#guđát#logi%>X5jd K ; !SUB because of speller
 +Num+Pl+Com:%>X5jd#guđát#logi%>X5jd K ; !SUB because of speller
 +Num+Pl+Ess:%>X4t#guđát#logi%>n K ;


LEXICON OKTACIHCCETLOHKAI
 +Num+Sg+Nom:%>#čihččet#lohká%>j K ;
 +Num+Ess:%>#čihččet#lohki%>n K ;
 +Num+Ess:%>#čihččet#logi%>n K ;
 +Num+Sg+Acc:%>#čihččet#lohká%>j K ;
 +Num+Sg+Gen:%>X4#čihččet#logi%> K ;
 +Num+Sg+Gen:%>X4#čihččet#logi»# NUMERALCOMPOUNDS ;            ! golmmagielat
 +Num+Sg+Nom+Attr:%>X4#čihččet#lot»# NUMERALCOMPOUNDS ;            ! golmmagielat
 +Num+Sg+Loc:%>X4#čihččet#logi%>s K ;
 +Num+Sg+Nom+Attr:%>X4#čihččet#lot%> K ;
 +Num+Sg+Nom+Attr:%>X5jn#čihččet#lot%> K ;
 +Num+Sg+Nom+Attr:%>n#čihččet#lot%> K ;
 +Num+Sg+Nom+Attr:%>#čihččet#lot%> K ;
 +Num+Sg+Acc+Attr:%>X4#čihččet#lot%> K ;
 +Num+Sg+Acc+Attr:%>X5jn#čihččet#lot%> K ;
 +Num+Sg+Acc+Attr:%>n#čihččet#lot%> K ;
 +Num+Sg+Acc+Attr:%>#čihččet#lot%> K ;
 +Num+Sg+Loc:%>X4#čihččet#logi%>n K ; !SUB !SOUTH
 +Num+Pl+Nom:%>#čihččet#logi%>t K ;
 +Num+Sg+Ill:%>X4#čihččet#lohká%>j K ;
 +Num+Sg+Com:%>X5jn#čihččet#logi%>jn K ;
 +Num+Pl+Acc:%>#čihččet#logi%>X5jd K ;
 +Num+Pl+Gen:%>#čihččet#logi%>X5jd K ;
 +Num+Pl+Ill:%>#čihččet#logi%>jde K ;
 +Num+Pl+Loc:%>X5jn#čihččet#logi%>jn K ;
 +Num+Pl+Com:%>#čihččet#logi%>jgujn K ;
 +Num+Pl+Loc:%>#čihččet#logi%>jn K ; !Nickel 91 from here downwards
 +Num+Pl+Attr:%>X4t#čihččet#lot%> K ;
 +Num+Pl+Attr:%>X5jd#čihččet#lot%> K ;
 +Num+Pl+Attr:%>X5jn#čihččet#lot%> K ;
 +Num+Pl+Nom:%>X4t#čihččet#logi%>t K ;
 +Num+Pl+Acc:%>X5jd#čihččet#logi%>X5jd K ;
 +Num+Pl+Gen:%>X5jd#čihččet#logi%>X5jd K ; !SUB because of speller
 +Num+Pl+Ill:%>X5jd#čihččet#logi%>X5jd K ; !SUB because of speller
 +Num+Pl+Com:%>X5jd#čihččet#logi%>X5jd K ; !SUB because of speller
 +Num+Pl+Ess:%>X4t#čihččet#logi%>n K ;



LEXICON OKTAGAVCCATLOHKAI
 +Num+Sg+Nom:%>#gávccát#lohká%>j K ;
 +Num+Ess:%>#gávccát#lohki%>n K ;
 +Num+Ess:%>#gávccát#logi%>n K ;
 +Num+Sg+Acc:%>#gávccát#lohká%>j K ;
 +Num+Sg+Gen:%>X4#gávccát#logi%> K ;
 +Num+Sg+Gen:%>X4#gávccát#logi»# NUMERALCOMPOUNDS ;            ! golmmagielat
 +Num+Sg+Nom+Attr:%>X4#gávccát#lot»# NUMERALCOMPOUNDS ;            ! golmmagielat
 +Num+Sg+Nom+Attr:%>X4#gávccát#lot%> K ;
 +Num+Sg+Nom+Attr:%>X5jn#gávccát#lot%> K ;
 +Num+Sg+Nom+Attr:%>X4#gávccát#lot%> K ;
 +Num+Sg+Nom+Attr:%>n#gávccát#lot%> K ;
 +Num+Sg+Acc+Attr:%>X4#gávccát#lot%> K ;
 +Num+Sg+Acc+Attr:%>X5jn#gávccát#lot%> K ;
 +Num+Sg+Acc+Attr:%>X4#gávccát#lot%> K ;
 +Num+Sg+Acc+Attr:%>n#gávccát#lot%> K ;
 +Num+Sg+Loc:%>X4#gávccát#logi%>s K ;
 +Num+Sg+Loc:%>X4#gávccát#logi%>n K ; !SUB !SOUTH
 +Num+Pl+Nom:%>#gávccát#logi%>t K ;
 +Num+Sg+Ill:%>X4#gávccát#lohká%>j K ;
 +Num+Sg+Com:%>X5jn#gávccát#logi%>jn K ;
 +Num+Pl+Acc:%>#gávccát#logi%>X5jd K ;
 +Num+Pl+Gen:%>#gávccát#logi%>X5jd K ;
 +Num+Pl+Ill:%>#gávccát#logi%>jde K ;
 +Num+Pl+Loc:%>X5jn#gávccát#logi%>jn K ;
 +Num+Pl+Com:%>#gávccát#logi%>jgujn K ;
 +Num+Pl+Loc:%>#gávccát#logi%>jn K ; !Nickel 91 from here downwards
 +Num+Pl+Attr:%>X4t#gávccát#lot%> K ;
 +Num+Pl+Attr:%>X5jd#gávccát#lot%> K ;
 +Num+Pl+Attr:%>X5jn#gávccát#lot%> K ;
 +Num+Pl+Nom:%>X4t#gávccát#logi%>t K ;
 +Num+Pl+Acc:%>X5jd#gávccát#logi%>X5jd K ;
 +Num+Pl+Gen:%>X5jd#gávccát#logi%>X5jd K ; !SUB because of speller
 +Num+Pl+Ill:%>X5jd#gávccát#logi%>X5jd K ; !SUB because of speller
 +Num+Pl+Com:%>X5jd#gávccát#logi%>X5jd K ; !SUB because of speller
 +Num+Pl+Ess:%>X4t#gávccát#logi%>n K ;

LEXICON OKTAOVCCATLOHKAI
 +Num+Sg+Nom:%>#ovccát#lohká%>j K ;
 +Num+Ess:%>#ovccát#lohki%>n K ;
 +Num+Ess:%>#ovccát#logi%>n K ;
 +Num+Sg+Acc:%>#ovccát#lohká%>j K ;
 +Num+Sg+Gen:%>X4#ovccát#logi%> K ;
 +Num+Sg+Gen:%>X4#ovccát#logi»# NUMERALCOMPOUNDS ;            ! golmmagielat
 +Num+Sg+Nom+Attr:%>X4#ovccát#lot»# NUMERALCOMPOUNDS ;            ! golmmagielat
 +Num+Sg+Nom+Attr:%>X4#ovccát#lot%> K ;
 +Num+Sg+Nom+Attr:%>X5jn#ovccát#lot%> K ;
 +Num+Sg+Nom+Attr:%>#ovccát#lot%> K ;
 +Num+Sg+Nom+Attr:%>n#ovccát#lot%> K ;
 +Num+Sg+Acc+Attr:%>X4#ovccát#lot%> K ;
 +Num+Sg+Acc+Attr:%>X5jn#ovccát#lot%> K ;
 +Num+Sg+Acc+Attr:%>#ovccát#lot%> K ;
 +Num+Sg+Acc+Attr:%>n#ovccát#lot%> K ;
 +Num+Sg+Loc:%>X4#ovccát#logi%>s K ;
 +Num+Sg+Loc:%>X4#ovccát#logi%>n K ; !SUB !SOUTH
 +Num+Pl+Nom:%>#ovccát#logi%>t K ;
 +Num+Sg+Ill:%>X4#ovccát#lohká%>j K ;
 +Num+Sg+Com:%>X5jn#ovccát#logi%>jn K ;
 +Num+Pl+Acc:%>#ovccát#logi%>X5jd K ;
 +Num+Pl+Gen:%>#ovccát#logi%>X5jd K ;
 +Num+Pl+Ill:%>#ovccát#logi%>jde K ;
 +Num+Pl+Loc:%>X5jn#ovccát#logi%>jn K ;
 +Num+Pl+Com:%>#ovccát#logi%>jgujn K ;
 +Num+Pl+Loc:%>#ovccát#logi%>jn K ; !Nickel 91 from here downwards
 +Num+Pl+Attr:%>X4t#ovccát#lot%> K ;
 +Num+Pl+Attr:%>X5jd#ovccát#lot%> K ;
 +Num+Pl+Attr:%>X5jn#ovccát#lot%> K ;
 +Num+Pl+Nom:%>X4t#ovccát#logi%>t K ;
 +Num+Pl+Acc:%>X5jd#ovccát#logi%>X5jd K ;
 +Num+Pl+Gen:%>X5jd#ovccát#logi%>X5jd K ; !SUB because of speller
 +Num+Pl+Ill:%>X5jd#ovccát#logi%>X5jd K ; !SUB because of speller
 +Num+Pl+Com:%>X5jd#ovccát#logi%>X5jd K ; !SUB because of speller
 +Num+Pl+Ess:%>X4t#ovccát#logi%>n K ;


LEXICON OKTALOGATLOHKAI
 +Num+Sg+Nom:%>#logát#lohká%>j K ;
 +Num+Ess:%>#logát#lohki%>n K ;
 +Num+Ess:%>#logát#logi%>n K ;
 +Num+Sg+Acc:%>#logát#lohká%>j K ;
 +Num+Sg+Gen:%>X4#logát#logi%> K ;
 +Num+Sg+Gen:%>X4#logát#logi»# NUMERALCOMPOUNDS ;            ! golmmagielat
 +Num+Sg+Nom+Attr:%>X4#logát#lot»# NUMERALCOMPOUNDS ;            ! golmmagielat
 +Num+Sg+Nom+Attr:%>X4#logát#lot%> K ;
 +Num+Sg+Nom+Attr:%>X5jn#logát#lot%> K ;
 +Num+Sg+Nom+Attr:%>#logát#lot%> K ;
 +Num+Sg+Nom+Attr:%>n#logát#lot%> K ;
 +Num+Sg+Acc+Attr:%>X4#logát#lot%> K ;
 +Num+Sg+Acc+Attr:%>X5jn#logát#lot%> K ;
 +Num+Sg+Acc+Attr:%>#logát#lot%> K ;
 +Num+Sg+Acc+Attr:%>n#logát#lot%> K ;
 +Num+Sg+Loc:%>X4#logát#logi%>s K ;
 +Num+Sg+Loc:%>X4#logát#logi%>n K ; !SUB !SOUTH
 +Num+Pl+Nom:%>#logát#logi%>t K ;
 +Num+Sg+Ill:%>X4#logát#lohká%>j K ;
 +Num+Sg+Com:%>X5jn#logát#logi%>jn K ;
 +Num+Pl+Acc:%>#logát#logi%>X5jd K ;
 +Num+Pl+Gen:%>#logát#logi%>X5jd K ;
 +Num+Pl+Ill:%>#logát#logi%>jde K ;
 +Num+Pl+Loc:%>X5jn#logát#logi%>jn K ;
 +Num+Pl+Com:%>#logát#logi%>jgujn K ;
 +Num+Pl+Loc:%>#logát#logi%>jn K ; !Nickel 91 from here downwards
 +Num+Pl+Attr:%>X4t#logát#lot%> K ;
 +Num+Pl+Attr:%>X5jd#logát#lot%> K ;
 +Num+Pl+Attr:%>X5jn#logát#lot%> K ;
 +Num+Pl+Nom:%>X4t#logát#logi%>t K ;
 +Num+Pl+Acc:%>X5jd#logát#logi%>X5jd K ;
 +Num+Pl+Gen:%>X5jd#logát#logi%>X5jd K ; !SUB because of speller
 +Num+Pl+Ill:%>X5jd#logát#logi%>X5jd K ; !SUB because of speller
 +Num+Pl+Com:%>X5jd#logát#logi%>X5jd K ; !SUB because of speller
 +Num+Pl+Ess:%>X4t#logát#logi%>n K ;


LEXICON OKTALOHKI
 +Num+Sg+Nom:%>#lohki%> K ;
 +Num+Ess:%>n#lohki%>n K ;
 +Num+Ess:%>n#logi%>n K ;
 +Num+Sg+Acc:%>X4#logi%> K ;
 +Num+Sg+Gen:%>X4#logi%> K ;
 +Num+Sg+Gen:%>X4#logi»# NUMERALCOMPOUNDS ;            ! golmmagielat
 +Num+Sg+Nom+Attr:%>X4#lot»# NUMERALCOMPOUNDS ;            ! golmmagielat
 +Num+Sg+Nom+Attr:%>X4#lot%> K ;
 +Num+Sg+Nom+Attr:%>X5jn#lot%> K ;
 +Num+Sg+Nom+Attr:%>#lot%> K ;
 +Num+Sg+Nom+Attr:%>n#lot%> K ;
 +Num+Sg+Acc+Attr:%>X4#lot%> K ;
 +Num+Sg+Acc+Attr:%>X5jn#lot%> K ;
 +Num+Sg+Acc+Attr:%>#lot%> K ;
 +Num+Sg+Acc+Attr:%>n#lot%> K ;
 +Num+Sg+Loc:%>X4#logi%>s K ;
 +Num+Sg+Loc:%>X4#logi%>n K ; !SUB !SOUTH
 +Num+Pl+Nom:%>X4t#logi%>t K ;
 +Num+Sg+Ill:%>X4#lohká%>j K ;
 +Num+Sg+Com:%>X5jn#logi%>jn K ;
 +Num+Pl+Acc:%>X5jd9#logi%>X5jd K ;
 +Num+Pl+Gen:%>X5jd9#logi%>X5jd K ;
 +Num+Pl+Ill:%>X5jde#logi%>jde K ;
 +Num+Pl+Loc:%>X5jn#logi%>jn K ;
 +Num+Pl+Com:%>X5jd9#logi%>jgujn K ;
 +Num+Pl+Com:%>X5jgujn#logi%>jgujn K ;
 +Num+Sg+Nom+Attr:%>X4t#lot%> K ; !Nickel 91 from here downwards
 +Num+Sg+Nom+Attr:%>X5jd#lot%> K ;
 +Num+Sg+Acc+Attr:%>X4t#lot%> K ; !Nickel 91 from here downwards
 +Num+Sg+Acc+Attr:%>X5jd#lot%> K ;
 +Num+Pl+Nom:%>#logi%>t K ;
 +Num+Pl+Acc:%>#logi%>X5jd K ;
 +Num+Pl+Gen:%>#logi%>X5jd K ; !SUB because of speller
 +Num+Pl+Ill:%>#logi%>X5jd K ; !SUB because of speller
 +Num+Pl+Com:%>#logi%>X5jd K ; !SUB because of speller
 +Num+Pl+Loc:%>#logi%>jn K ;
 +Num+Pl+Ess:%>#lohki%>n K ;
 +Num+Pl+Nom:%>X4t#logi%>t K ;
 +Num+Pl+Acc:%>X5jd#logi%>X5jd K ;
 +Num+Pl+Gen:%>X5jd#logi%>X5jd K ; !SUB because of speller
 +Num+Pl+Ill:%>X5jd#logi%>X5jd K ; !SUB because of speller
 +Num+Pl+Com:%>X5jd#logi%>X5jd K ; !SUB because of speller
 +Num+Pl+Loc:%>X5jn#logi%>jn K ;
 +Num+Pl+Ess:%>X4t#logi%>n K ;

LEXICON GUOKTE
 +Num+Sg+Nom:e%> K ;
 +Num+Ess:i%>n K ;
 +Num+Sg+Acc:e%> K ;
 +Num+Sg+Gen:i%>X4 K ;
 +Num+Sg+Gen:e»X4%- # ; !guovtte- ja njealje- ja guđajagat
 +Num+Sg+Gen:e»X4# NUMERALCOMPOUNDS ;            ! guovttegielat 
 +Num+Sg+Loc:i%>X4s K ;
 +Num+Sg+Loc:i%>X4n K ; !SUB !SOUTH
 +Num+Pl+Nom:i%>X4t K ;
 +Num+Sg+Ill:á%>j K ;
 +Num+Sg+Com:i%>X5jn K ;
 +Num+Pl+Acc:i%>X5jd K ;
 +Num+Pl+Gen:i%>X5jd K ;
 +Num+Pl+Ill:i%>X5jde K ;
 +Num+Pl+Loc:i%>X5jn K ;
 +Num+Pl+Com:i%>X5jgujn K ;

LEXICON GUOKTENUPPELOHKAI
 +Num+Sg+Nom:e%>#nuppe#lohká%>j K ;
 +Num+Ess:e%>#nuppe#lohki%>n K ;
 +Num+Ess:e%>#nuppe#logi%>n K ;
 +Num+Sg+Acc:e%>#nuppe#lohká%>j K ;
 +Num+Sg+Gen:e%>X4#nuppe#logi%> K ;
 +Num+Sg+Gen:e%>X4#nuppe#logi»# NUMERALCOMPOUNDS ;            ! golmmagielat
 +Num+Sg+Nom+Attr:e%>X4#nuppe#lot»# NUMERALCOMPOUNDS ;            ! golmmagielat
 +Num+Sg+Nom+Attr:e%>X4#nuppe#lot%> K ;
 +Num+Sg+Nom+Attr:i%>X5jn#nuppe#lot%> K ;
 +Num+Sg+Nom+Attr:e%>#nuppe#lot%> K ;
 +Num+Sg+Nom+Attr:i%>n#nuppe#lot%> K ;
 +Num+Sg+Acc+Attr:e%>X4#nuppe#lot%> K ;
 +Num+Sg+Acc+Attr:i%>X5jn#nuppe#lot%> K ;
 +Num+Sg+Acc+Attr:e%>#nuppe#lot%> K ;
 +Num+Sg+Acc+Attr:i%>n#nuppe#lot%> K ;
 +Num+Sg+Loc:e%>X4#nuppe#logi%>s K ;
 +Num+Sg+Loc:e%>X4#nuppe#logi%>n K ; !SUB !SOUTH
 +Num+Pl+Nom:e%>#nuppe#logi%>t K ;
 +Num+Sg+Ill:e%>X4#nuppe#lohká%>j K ;
 +Num+Sg+Com:i%>X5jn#nuppe#logi%>jn K ;
 +Num+Pl+Acc:e%>#nuppe#logi%>X5jd K ;
 +Num+Pl+Gen:e%>#nuppe#logi%>X5jd K ;
 +Num+Pl+Ill:e%>#nuppe#logi%>jde K ;
 +Num+Pl+Loc:i%>X5jn#nuppe#logi%>jn K ;
 +Num+Pl+Com:e%>#nuppe#logi%>jgujn K ;
 +Num+Pl+Loc:e%>#nuppe#logi%>jn K ; !Nickel 91 from here downwards
 +Num+Pl+Attr:i%>X4t#nuppe#lot%> K ;
 +Num+Pl+Attr:i%>X5jd#nuppe#lot%> K ;
 +Num+Pl+Attr:i%>X5jn#nuppe#lot%> K ;
 +Num+Pl+Nom:i%>X4t#nuppe#logi%>t K ;
 +Num+Pl+Acc:i%>X5jd#nuppe#logi%>X5jd K ;
 +Num+Pl+Gen:i%>X5jd#nuppe#logi%>X5jd K ; !SUB because of speller
 +Num+Pl+Ill:i%>X5jd#nuppe#logi%>X5jd K ; !SUB because of speller
 +Num+Pl+Com:i%>X5jd#nuppe#logi%>X5jd K ; !SUB because of speller
 +Num+Pl+Ess:i%>X4t#nuppe#logi%>n K ;

LEXICON GUOKTEGOALMMATLOHKAI
 +Num+Sg+Nom:e%>#goalmmát#lohká%>j K ;
 +Num+Ess:e%>#goalmmát#lohki%>n K ;
 +Num+Ess:e%>#goalmmát#logi%>n K ;
 +Num+Sg+Acc:e%>#goalmmát#lohká%>j K ;
 +Num+Sg+Gen:e%>X4#goalmmát#logi%> K ;
 +Num+Sg+Gen:e%>X4#goalmmát#logi»# NUMERALCOMPOUNDS ;            ! golmmagielat
 +Num+Sg+Nom+Attr:e%>X4#goalmmát#lot»# NUMERALCOMPOUNDS ;            ! golmmagielat
 +Num+Sg+Nom+Attr:e%>X4#goalmmát#lot%> K ;
 +Num+Sg+Nom+Attr:e%>#goalmmát#lot%> K ;
 +Num+Sg+Nom+Attr:i%>X5jn#goalmmát#lot%> K ;
 +Num+Sg+Nom+Attr:i%>n#goalmmát#lot%> K ;
 +Num+Sg+Acc+Attr:e%>X4#goalmmát#lot%> K ;
 +Num+Sg+Acc+Attr:e%>#goalmmát#lot%> K ;
 +Num+Sg+Acc+Attr:i%>X5jn#goalmmát#lot%> K ;
 +Num+Sg+Acc+Attr:i%>n#goalmmát#lot%> K ;
 +Num+Sg+Loc:e%>X4#goalmmát#logi%>s K ;
 +Num+Sg+Loc:e%>X4#goalmmát#logi%>n K ; !SUB !SOUTH
 +Num+Pl+Nom:e%>#goalmmát#logi%>t K ;
 +Num+Sg+Ill:e%>X4#goalmmát#lohká%>j K ;
 +Num+Sg+Com:i%>X5jn#goalmmát#logi%>jn K ;
 +Num+Pl+Acc:e%>#goalmmát#logi%>X5jd K ;
 +Num+Pl+Gen:e%>#goalmmát#logi%>X5jd K ;
 +Num+Pl+Ill:e%>#goalmmát#logi%>jde K ;
 +Num+Pl+Loc:i%>X5jn#goalmmát#logi%>jn K ;
 +Num+Pl+Com:e%>#goalmmát#logi%>jgujn K ;
 +Num+Pl+Loc:e%>#goalmmát#logi%>jn K ; !Nickel 91 from here downwards
 +Num+Pl+Attr:i%>X4t#goalmmát#lot%> K ;
 +Num+Pl+Attr:i%>X5jd#goalmmát#lot%> K ;
 +Num+Pl+Attr:i%>X5jn#goalmmát#lot%> K ;
 +Num+Pl+Nom:i%>X4t#goalmmát#logi%>t K ;
 +Num+Pl+Acc:i%>X5jd#goalmmát#logi%>X5jd K ;
 +Num+Pl+Gen:i%>X5jd#goalmmát#logi%>X5jd K ; !SUB because of speller
 +Num+Pl+Ill:i%>X5jd#goalmmát#logi%>X5jd K ; !SUB because of speller
 +Num+Pl+Com:i%>X5jd#goalmmát#logi%>X5jd K ; !SUB because of speller
 +Num+Pl+Ess:i%>X4t#goalmmát#logi%>n K ;


LEXICON GUOKTENJEALJATLOHKAI
 +Num+Sg+Nom:e%>#njealját#lohká%>j K ;
 +Num+Ess:e%>#njealját#lohki%>n K ;
 +Num+Ess:e%>#njealját#logi%>n K ;
 +Num+Sg+Acc:e%>#njealját#lohká%>j K ;
 +Num+Sg+Gen:e%>X4#njealját#logi%> K ;
 +Num+Sg+Gen:e%>X4#njealját#logi»# NUMERALCOMPOUNDS ;            ! golmmagielat
 +Num+Sg+Nom+Attr:e%>X4#njealját#lot»# NUMERALCOMPOUNDS ;            ! golmmagielat
 +Num+Sg+Nom+Attr:e%>X4#njealját#lot%> K ;
 +Num+Sg+Nom+Attr:e%>#njealját#lot%> K ;
 +Num+Sg+Nom+Attr:i%>X5jn#njealját#lot%> K ;
 +Num+Sg+Nom+Attr:i%>n#njealját#lot%> K ;
 +Num+Sg+Acc+Attr:e%>X4#njealját#lot%> K ;
 +Num+Sg+Acc+Attr:e%>#njealját#lot%> K ;
 +Num+Sg+Acc+Attr:i%>X5jn#njealját#lot%> K ;
 +Num+Sg+Acc+Attr:i%>n#njealját#lot%> K ;
 +Num+Sg+Loc:e%>X4#njealját#logi%>s K ;
 +Num+Sg+Loc:e%>X4#njealját#logi%>n K ; !SUB !SOUTH
 +Num+Pl+Nom:e%>#njealját#logi%>t K ;
 +Num+Sg+Ill:e%>X4#njealját#lohká%>j K ;
 +Num+Sg+Com:i%>X5jn#njealját#logi%>jn K ;
 +Num+Pl+Acc:e%>#njealját#logi%>X5jd K ;
 +Num+Pl+Gen:e%>#njealját#logi%>X5jd K ;
 +Num+Pl+Ill:e%>#njealját#logi%>jde K ;
 +Num+Pl+Loc:i%>X5jn#njealját#logi%>jn K ;
 +Num+Pl+Com:e%>#njealját#logi%>jgujn K ;
 +Num+Pl+Loc:e%>#njealját#logi%>jn K ; !Nickel 91 from here downwards
 +Num+Pl+Attr:i%>X4t#njealját#lot%> K ;
 +Num+Pl+Attr:i%>X5jd#njealját#lot%> K ;
 +Num+Pl+Attr:i%>X5jn#njealját#lot%> K ;
 +Num+Pl+Nom:i%>X4t#njealját#logi%>t K ;
 +Num+Pl+Acc:i%>X5jd#njealját#logi%>X5jd K ;
 +Num+Pl+Gen:i%>X5jd#njealját#logi%>X5jd K ; !SUB because of speller
 +Num+Pl+Ill:i%>X5jd#njealját#logi%>X5jd K ; !SUB because of speller
 +Num+Pl+Com:i%>X5jd#njealját#logi%>X5jd K ; !SUB because of speller
 +Num+Pl+Ess:i%>X4t#njealját#logi%>n K ;

LEXICON GUOKTEVIDATLOHKAI
 +Num+Sg+Nom:e%>#viđát#lohká%>j K ;
 +Num+Ess:e%>#viđát#lohki%>n K ;
 +Num+Ess:e%>#viđát#logi%>n K ;
 +Num+Sg+Acc:e%>#viđát#lohká%>j K ;
 +Num+Sg+Gen:e%>X4#viđát#logi%> K ;
 +Num+Sg+Gen:e%>X4#viđát#logi»# NUMERALCOMPOUNDS ;            ! golmmagielat
 +Num+Sg+Nom+Attr:e%>X4#viđát#lot»# NUMERALCOMPOUNDS ;            ! golmmagielat
 +Num+Sg+Nom+Attr:e%>X4#viđát#lot%> K ;
 +Num+Sg+Nom+Attr:e%>#viđát#lot%> K ;
 +Num+Sg+Nom+Attr:i%>Xjn#viđát#lot%> K ;
 +Num+Sg+Nom+Attr:i%>n#viđát#lot%> K ;
 +Num+Sg+Acc+Attr:e%>X4#viđát#lot%> K ;
 +Num+Sg+Acc+Attr:e%>#viđát#lot%> K ;
 +Num+Sg+Acc+Attr:i%>Xjn#viđát#lot%> K ;
 +Num+Sg+Acc+Attr:i%>n#viđát#lot%> K ;
 +Num+Sg+Loc:e%>X4#viđát#logi%>s K ;
 +Num+Sg+Loc:e%>X4#viđát#logi%>n K ; !SUB !SOUTH
 +Num+Pl+Nom:e%>#viđát#logi%>t K ;
 +Num+Sg+Ill:e%>X4#viđát#lohká%>j K ;
 +Num+Sg+Com:i%>X5jn#viđát#logi%>jn K ;
 +Num+Pl+Acc:e%>#viđát#logi%>X5jd K ;
 +Num+Pl+Gen:e%>#viđát#logi%>X5jd K ;
 +Num+Pl+Ill:e%>#viđát#logi%>jde K ;
 +Num+Pl+Loc:i%>X5jn#viđát#logi%>jn K ;
 +Num+Pl+Com:e%>#viđát#logi%>jgujn K ;
 +Num+Pl+Loc:e%>#viđát#logi%>jn K ; !Nickel 91 from here downwards
 +Num+Pl+Attr:i%>X4t#viđát#lot%> K ;
 +Num+Pl+Attr:i%>X5jd#viđát#lot%> K ;
 +Num+Pl+Attr:i%>X5jn#viđát#lot%> K ;
 +Num+Pl+Nom:i%>X4t#viđát#logi%>t K ;
 +Num+Pl+Acc:i%>X5jd#viđát#logi%>X5jd K ;
 +Num+Pl+Gen:i%>X5jd#viđát#logi%>X5jd K ; !SUB because of speller
 +Num+Pl+Ill:i%>X5jd#viđát#logi%>X5jd K ; !SUB because of speller
 +Num+Pl+Com:i%>X5jd#viđát#logi%>X5jd K ; !SUB because of speller
 +Num+Pl+Ess:i%>X4t#viđát#logi%>n K ;


LEXICON GUOKTEGUDATLOHKAI
 +Num+Sg+Nom:e%>#guđát#lohká%>j K ;
 +Num+Ess:e%>#guđát#lohki%>n K ;
 +Num+Ess:e%>#guđát#logi%>n K ;
 +Num+Sg+Acc:e%>#guđát#lohká%>j K ;
 +Num+Sg+Gen:e%>X4#guđát#logi%> K ;
 +Num+Sg+Gen:e%>X4#guđát#logi»# NUMERALCOMPOUNDS ;            ! golmmagielat
 +Num+Sg+Nom+Attr:e%>X4#guđát#lot»# NUMERALCOMPOUNDS ;            ! golmmagielat
 +Num+Sg+Nom+Attr:e%>X4#guđát#lot%> K ;
 +Num+Sg+Nom+Attr:e%>#guđát#lot%> K ;
 +Num+Sg+Nom+Attr:i%>X5jn#guđát#lot%> K ;
 +Num+Sg+Nom+Attr:i%>n#guđát#lot%> K ;
 +Num+Sg+Acc+Attr:e%>X4#guđát#lot%> K ;
 +Num+Sg+Acc+Attr:e%>#guđát#lot%> K ;
 +Num+Sg+Acc+Attr:i%>X5jn#guđát#lot%> K ;
 +Num+Sg+Acc+Attr:i%>n#guđát#lot%> K ;
 +Num+Sg+Loc:e%>X4#guđát#logi%>s K ;
 +Num+Sg+Loc:e%>X4#guđát#logi%>n K ; !SUB !SOUTH
 +Num+Pl+Nom:e%>#guđát#logi%>t K ;
 +Num+Sg+Ill:e%>X4#guđát#lohká%>j K ;
 +Num+Sg+Com:i%>X5jn#guđát#logi%>jn K ;
 +Num+Pl+Acc:e%>#guđát#logi%>X5jd K ;
 +Num+Pl+Gen:e%>#guđát#logi%>X5jd K ;
 +Num+Pl+Ill:e%>#guđát#logi%>jde K ;
 +Num+Pl+Loc:i%>X5jn#guđát#logi%>jn K ;
 +Num+Pl+Com:e%>#guđát#logi%>jgujn K ;
 +Num+Pl+Loc:e%>#guđát#logi%>jn K ; !Nickel 91 from here downwards
 +Num+Pl+Attr:i%>X4t#guđát#lot%> K ;
 +Num+Pl+Attr:i%>X5jd#guđát#lot%> K ;
 +Num+Pl+Attr:i%>X5jn#guđát#lot%> K ;
 +Num+Pl+Nom:i%>X4t#guđát#logi%>t K ;
 +Num+Pl+Acc:i%>X5jd#guđát#logi%>X5jd K ;
 +Num+Pl+Gen:i%>X5jd#guđát#logi%>X5jd K ; !SUB because of speller
 +Num+Pl+Ill:i%>X5jd#guđát#logi%>X5jd K ; !SUB because of speller
 +Num+Pl+Com:i%>X5jd#guđát#logi%>X5jd K ; !SUB because of speller
 +Num+Pl+Ess:i%>X4t#guđát#logi%>n K ;

LEXICON GUOKTECIHCCETLOHKAI
 +Num+Sg+Nom:e%>#čihččet#lohká%>j K ;
 +Num+Ess:e%>#čihččet#lohki%>n K ;
 +Num+Ess:e%>#čihččet#logi%>n K ;
 +Num+Sg+Acc:e%>#čihččet#lohká%>j K ;
 +Num+Sg+Gen:e%>X4#čihččet#logi%> K ;
 +Num+Sg+Gen:e%>X4#čihččet#logi»# NUMERALCOMPOUNDS ;            ! golmmagielat
 +Num+Sg+Nom+Attr:e%>X4#čihččet#lot»# NUMERALCOMPOUNDS ;            ! golmmagielat
 +Num+Sg+Nom+Attr:e%>X4#čihččet#lot%> K ;
 +Num+Sg+Nom+Attr:e%>#čihččet#lot%> K ;
 +Num+Sg+Nom+Attr:i%>X5jn#čihččet#lot%> K ;
 +Num+Sg+Nom+Attr:i%>n#čihččet#lot%> K ;
 +Num+Sg+Acc+Attr:e%>X4#čihččet#lot%> K ;
 +Num+Sg+Acc+Attr:e%>#čihččet#lot%> K ;
 +Num+Sg+Acc+Attr:i%>X5jn#čihččet#lot%> K ;
 +Num+Sg+Acc+Attr:i%>n#čihččet#lot%> K ;
 +Num+Sg+Loc:e%>X4#čihččet#logi%>s K ;
 +Num+Sg+Loc:e%>X4#čihččet#logi%>n K ; !SUB !SOUTH
 +Num+Pl+Nom:e%>#čihččet#logi%>t K ;
 +Num+Sg+Ill:e%>X4#čihččet#lohká%>j K ;
 +Num+Sg+Com:i%>X5jn#čihččet#logi%>jn K ;
 +Num+Pl+Acc:e%>#čihččet#logi%>X5jd K ;
 +Num+Pl+Gen:e%>#čihččet#logi%>X5jd K ;
 +Num+Pl+Ill:e%>#čihččet#logi%>jde K ;
 +Num+Pl+Loc:i%>X5jn#čihččet#logi%>jn K ;
 +Num+Pl+Com:e%>#čihččet#logi%>jgujn K ;
 +Num+Pl+Loc:e%>#čihččet#logi%>jn K ; !Nickel 91 from here downwards
 +Num+Pl+Attr:i%>X4t#čihččet#lot%> K ;
 +Num+Pl+Attr:i%>X5jd#čihččet#lot%> K ;
 +Num+Pl+Attr:i%>X5jn#čihččet#lot%> K ;
 +Num+Pl+Nom:i%>X4t#čihččet#logi%>t K ;
 +Num+Pl+Acc:i%>X5jd#čihččet#logi%>X5jd K ;
 +Num+Pl+Gen:i%>X5jd#čihččet#logi%>X5jd K ; !SUB because of speller
 +Num+Pl+Ill:i%>X5jd#čihččet#logi%>X5jd K ; !SUB because of speller
 +Num+Pl+Com:i%>X5jd#čihččet#logi%>X5jd K ; !SUB because of speller
 +Num+Pl+Ess:i%>X4t#čihččet#logi%>n K ;
 

LEXICON GUOKTEGAVCCATLOHKAI
 +Num+Sg+Nom:e%>#gávccát#lohká%>j K ;
 +Num+Ess:e%>#gávccát#lohki%>n K ;
 +Num+Ess:e%>#gávccát#logi%>n K ;
 +Num+Sg+Acc:e%>#gávccát#lohká%>j K ;
 +Num+Sg+Gen:e%>X4#gávccát#logi%> K ;
 +Num+Sg+Gen:e%>X4#gávccát#logi»# NUMERALCOMPOUNDS ;            ! golmmagielat
 +Num+Sg+Nom+Attr:e%>X4#gávccát#lot»# NUMERALCOMPOUNDS ;            ! golmmagielat
 +Num+Sg+Nom+Attr:e%>X4#gávccát#lot%> K ;
 +Num+Sg+Nom+Attr:e%>X4#gávccát#lot%> K ;
 +Num+Sg+Nom+Attr:i%>n#gávccát#lot%> K ;
 +Num+Sg+Nom+Attr:i%>X5jn#gávccát#lot%> K ;
 +Num+Sg+Acc+Attr:e%>X4#gávccát#lot%> K ;
 +Num+Sg+Acc+Attr:e%>X4#gávccát#lot%> K ;
 +Num+Sg+Acc+Attr:i%>n#gávccát#lot%> K ;
 +Num+Sg+Acc+Attr:i%>X5jn#gávccát#lot%> K ;
 +Num+Sg+Loc:e%>X4#gávccát#logi%>s K ;
 +Num+Sg+Loc:e%>X4#gávccát#logi%>n K ; !SUB !SOUTH
 +Num+Pl+Nom:e%>#gávccát#logi%>t K ;
 +Num+Sg+Ill:e%>X4#gávccát#lohká%>j K ;
 +Num+Sg+Com:i%>X5jn#gávccát#logi%>jn K ;
 +Num+Pl+Acc:e%>#gávccát#logi%>X5jd K ;
 +Num+Pl+Gen:e%>#gávccát#logi%>X5jd K ;
 +Num+Pl+Ill:e%>#gávccát#logi%>jde K ;
 +Num+Pl+Loc:i%>X5jn#gávccát#logi%>jn K ;
 +Num+Pl+Com:e%>#gávccát#logi%>jgujn K ;
 +Num+Pl+Loc:e%>#gávccát#logi%>jn K ; !Nickel 91 from here downwards
 +Num+Pl+Attr:i%>X4t#gávccát#lot%> K ;
 +Num+Pl+Attr:i%>X5jd#gávccát#lot%> K ;
 +Num+Pl+Attr:i%>X5jn#gávccát#lot%> K ;
 +Num+Pl+Nom:i%>X4t#gávccát#logi%>t K ;
 +Num+Pl+Acc:i%>X5jd#gávccát#logi%>X5jd K ;
 +Num+Pl+Gen:i%>X5jd#gávccát#logi%>X5jd K ; !SUB because of speller
 +Num+Pl+Ill:i%>X5jd#gávccát#logi%>X5jd K ; !SUB because of speller
 +Num+Pl+Com:i%>X5jd#gávccát#logi%>X5jd K ; !SUB because of speller
 +Num+Pl+Ess:i%>X4t#gávccát#logi%>n K ;
 

LEXICON GUOKTEOVCCATLOHKAI
 +Num+Sg+Nom:e%>#ovccát#lohká%>j K ;
 +Num+Ess:e%>#ovccát#lohki%>n K ;
 +Num+Ess:e%>#ovccát#logi%>n K ;
 +Num+Sg+Acc:e%>#ovccát#lohká%>j K ;
 +Num+Sg+Gen:e%>X4#ovccát#logi%> K ;
 +Num+Sg+Gen:e%>X4#ovccát#logi»# NUMERALCOMPOUNDS ;            ! golmmagielat
 +Num+Sg+Nom+Attr:e%>X4#ovccát#lot»# NUMERALCOMPOUNDS ;            ! golmmagielat
 +Num+Sg+Nom+Attr:e%>X4#ovccát#lot%> K ;
 +Num+Sg+Nom+Attr:e%>#ovccát#lot%> K ;
 +Num+Sg+Nom+Attr:i%>X5jn#ovccát#lot%> K ;
 +Num+Sg+Nom+Attr:i%>n#ovccát#lot%> K ;
 +Num+Sg+Acc+Attr:e%>X4#ovccát#lot%> K ;
 +Num+Sg+Acc+Attr:e%>#ovccát#lot%> K ;
 +Num+Sg+Acc+Attr:i%>X5jn#ovccát#lot%> K ;
 +Num+Sg+Acc+Attr:i%>n#ovccát#lot%> K ;
 +Num+Sg+Loc:e%>X4#ovccát#logi%>s K ;
 +Num+Sg+Loc:e%>X4#ovccát#logi%>n K ; !SUB !SOUTH
 +Num+Pl+Nom:e%>#ovccát#logi%>t K ;
 +Num+Sg+Ill:e%>X4#ovccát#lohká%>j K ;
 +Num+Sg+Com:i%>X5jn#ovccát#logi%>jn K ;
 +Num+Pl+Acc:e%>#ovccát#logi%>X5jd K ;
 +Num+Pl+Gen:e%>#ovccát#logi%>X5jd K ;
 +Num+Pl+Ill:e%>#ovccát#logi%>jde K ;
 +Num+Pl+Loc:i%>X5jn#ovccát#logi%>jn K ;
 +Num+Pl+Com:e%>#ovccát#logi%>jgujn K ;
 +Num+Pl+Loc:e%>#ovccát#logi%>jn K ; !Nickel 91 from here downwards
 +Num+Pl+Attr:i%>X4t#ovccát#lot%> K ;
 +Num+Pl+Attr:i%>X5jd#ovccát#lot%> K ;
 +Num+Pl+Attr:i%>X5jn#ovccát#lot%> K ;
 +Num+Pl+Nom:i%>X4t#ovccát#logi%>t K ;
 +Num+Pl+Acc:i%>X5jd#ovccát#logi%>X5jd K ;
 +Num+Pl+Gen:i%>X5jd#ovccát#logi%>X5jd K ; !SUB because of speller
 +Num+Pl+Ill:i%>X5jd#ovccát#logi%>X5jd K ; !SUB because of speller
 +Num+Pl+Com:i%>X5jd#ovccát#logi%>X5jd K ; !SUB because of speller
 +Num+Pl+Ess:i%>X4t#ovccát#logi%>n K ;

LEXICON GUOKTELOGATLOHKAI
 +Num+Sg+Nom:e%>#logát#lohká%>j K ;
 +Num+Ess:e%>#logát#lohki%>n K ;
 +Num+Ess:e%>#logát#logi%>n K ;
 +Num+Sg+Acc:e%>#logát#lohká%>j K ;
 +Num+Sg+Gen:e%>X4#logát#logi%> K ;
 +Num+Sg+Gen:e%>X4#logát#logi»# NUMERALCOMPOUNDS ;            ! golmmagielat
 +Num+Sg+Nom+Attr:e%>X4#logát#lot»# NUMERALCOMPOUNDS ;            ! golmmagielat
 +Num+Sg+Nom+Attr:e%>X4#logát#lot%> K ;
 +Num+Sg+Nom+Attr:e%>#logát#lot%> K ;
 +Num+Sg+Nom+Attr:i%>X5jn#logát#lot%> K ;
 +Num+Sg+Nom+Attr:i%>n#logát#lot%> K ;
 +Num+Sg+Acc+Attr:e%>X4#logát#lot%> K ;
 +Num+Sg+Acc+Attr:e%>#logát#lot%> K ;
 +Num+Sg+Acc+Attr:i%>X5jn#logát#lot%> K ;
 +Num+Sg+Acc+Attr:i%>n#logát#lot%> K ;
 +Num+Sg+Loc:e%>X4#logát#logi%>s K ;
 +Num+Sg+Loc:e%>X4#logát#logi%>n K ; !SUB !SOUTH
 +Num+Pl+Nom:e%>#logát#logi%>t K ;
 +Num+Sg+Ill:e%>X4#logát#lohká%>j K ;
 +Num+Sg+Com:i%>X5jn#logát#logi%>jn K ;
 +Num+Pl+Acc:e%>#logát#logi%>X5jd K ;
 +Num+Pl+Gen:e%>#logát#logi%>X5jd K ;
 +Num+Pl+Ill:e%>#logát#logi%>jde K ;
 +Num+Pl+Loc:i%>X5jn#logát#logi%>jn K ;
 +Num+Pl+Com:e%>#logát#logi%>jgujn K ;
 +Num+Pl+Loc:e%>#logát#logi%>jn K ; !Nickel 91 from here downwards
 +Num+Pl+Attr:i%>X4t#logát#lot%> K ;
 +Num+Pl+Attr:i%>X5jd#logát#lot%> K ;
 +Num+Pl+Attr:i%>X5jn#logát#lot%> K ;
 +Num+Pl+Nom:i%>X4t#logát#logi%>t K ;
 +Num+Pl+Acc:i%>X5jd#logát#logi%>X5jd K ;
 +Num+Pl+Gen:i%>X5jd#logát#logi%>X5jd K ; !SUB because of speller
 +Num+Pl+Ill:i%>X5jd#logát#logi%>X5jd K ; !SUB because of speller
 +Num+Pl+Com:i%>X5jd#logát#logi%>X5jd K ; !SUB because of speller
 +Num+Pl+Ess:i%>X4t#logát#logi%>n K ;


LEXICON GUOKTELOGI
 +Num+Sg+Nom:e%>#lohki%> K ;
 +Num+Sg+Nom:e%>#logi%> K ;
 +Num+Ess:i%>n#lohki%>n K ;
 +Num+Ess:i%>n#logi%>n K ;
 +Num+Sg+Acc:e%>#logi%> K ;
 +Num+Sg+Gen:e%>X4#logi%> K ;
 +Num+Sg+Gen:e%>X4#logi»# NUMERALCOMPOUNDS ;            ! golmmagielat
 +Num+Sg+Nom+Attr:e%>X4#lot»# NUMERALCOMPOUNDS ;            ! golmmagielat
 +Num+Sg+Nom+Attr:e%>#lot%> K ;
 +Num+Sg+Nom+Attr:e%>X4#lot%> K ;
 +Num+Sg+Nom+Attr:i%>X5jn#lot%> K ;
 +Num+Sg+Nom+Attr:i%>n#lot%> K ;
 +Num+Sg+Acc+Attr:e%>#lot%> K ;
 +Num+Sg+Acc+Attr:e%>X4#lot%> K ;
 +Num+Sg+Acc+Attr:i%>X5jn#lot%> K ;
 +Num+Sg+Acc+Attr:i%>n#lot%> K ;
 +Num+Sg+Loc:e%>X4#logi%>s K ;
 +Num+Sg+Loc:e%>X4#logi%>n K ; !SUB !SOUTH
 +Num+Pl+Nom:i%>X4t#logi%>t K ;
 +Num+Sg+Ill:e%>X4#lohká%>j K ;
 +Num+Sg+Com:i%>X5jn#logi%>jn K ;
 +Num+Pl+Acc:i%>X5jd9#logi%>X5jd K ;
 +Num+Pl+Gen:i%>X5jd9#logi%>X5jd K ;
 +Num+Pl+Ill:i%>X5jde#logi%>jde K ;
 +Num+Pl+Loc:i%>X5jn#logi%>jn K ;
 +Num+Pl+Com:i%>X5jd9#logi%>jgujn K ;
 +Num+Pl+Com:i%>X5jgujn#logi%>jgujn K ;
 +Num+Sg+Nom+Attr:i%>X4t#lot%> K ; !Nickel 91 from here downwards
 +Num+Sg+Nom+Attr:i%>X5jd#lot%> K ;
 +Num+Sg+Acc+Attr:i%>X4t#lot%> K ; !Nickel 91 from here downwards
 +Num+Sg+Acc+Attr:i%>X5jd#lot%> K ;
 +Num+Pl+Nom:e%>#logi%>t K ;
 +Num+Pl+Acc:e%>#logi%>X5jd K ;
 +Num+Pl+Gen:e%>#logi%>X5jd K ; !SUB because of speller
 +Num+Pl+Ill:e%>#logi%>X5jd K ; !SUB because of speller
 +Num+Pl+Com:e%>#logi%>X5jd K ; !SUB because of speller
 +Num+Pl+Loc:e%>#logi%>jn K ;
 +Num+Pl+Ess:e%>#lohki%>n K ;
 +Num+Pl+Nom:i%>X4t#logi%>t K ;
 +Num+Pl+Acc:i%>X5jd#logi%>X5jd K ;
 +Num+Pl+Gen:i%>X5jd#logi%>X5jd K ; !SUB because of speller
 +Num+Pl+Ill:i%>X5jd#logi%>X5jd K ; !SUB because of speller
 +Num+Pl+Com:i%>X5jd#logi%>X5jd K ; !SUB because of speller
 +Num+Pl+Loc:i%>X5jn#logi%>jn K ;
 +Num+Pl+Ess:i%>X4t#logi%>n K ;


LEXICON GOLBMALOGIOKTA
okta+Num+Sg+Nom:%>#logi#okta%> K ;
okta+Num+Ess:%>#logi#okta%>n K ;
okta+Num+Sg+Acc:%>#logi#ovtta%> K ;
okta+Num+Sg+Gen:%>#logi#ovtta%> K ;
okta+Num+Sg+Gen:%>#logi#ovtta»# NUMERALCOMPOUNDS ;
okta+Num+Sg+Loc:%>#logi#ovtta%>s K ;
okta+Num+Sg+Loc:%>#logi#ovtta%>n K ;     !SUB !SOUTH
okta+Num+Sg+Ill:%>#logi#okti%>j K ;
okta+Num+Sg+Com:%>X5jn#logijn#ovtta%>jn K ;
okta+Num+Pl+Nom:%>#logi#ovtta%>t K ;
okta+Num+Pl+Acc:%>#logi#ok'ta%>X5jd K ;
okta+Num+Pl+Gen:%>#logi#ok'ta%>X5jd K ;
okta+Num+Pl+Ill:%>#logi#ovtta%>ide K ;
okta+Num+Pl+Loc:%>X5jn#logijn#ovtta%>jn K ;
okta+Num+Pl+Com:%>#logi#ovtta%>jguin K ;

LEXICON GAVCCILOGIOKTA
okta+Num+Sg+Nom:%>X4#logi#okta%> K ;
okta+Num+Ess:%>#logi#okta%>n K ;
okta+Num+Sg+Acc:%>#logi#ovtta%> K ;
okta+Num+Sg+Gen:%>#logi#ovtta%> K ;
okta+Num+Sg+Gen:%>#logi#ovtta»# NUMERALCOMPOUNDS ;
okta+Num+Sg+Loc:%>#logi#ovtta%>s K ;
okta+Num+Sg+Loc:%>#logi#ovtta%>n K ;     !SUB !SOUTH
okta+Num+Sg+Ill:%>#logi#okti%>j K ;
okta+Num+Sg+Com:%>X5jn#logijn#ovtta%>jn K ;
okta+Num+Pl+Nom:%>#logi#ovtta%>t K ;
okta+Num+Pl+Acc:%>#logi#ok'ta%>X5jd K ;
okta+Num+Pl+Gen:%>#logi#ok'ta%>X5jd K ;
okta+Num+Pl+Ill:%>#logi#ovtta%>ide K ;
okta+Num+Pl+Loc:%>X5jn#logijn#ovtta%>jn K ;
okta+Num+Pl+Com:%>#logi#ovtta%>jguin K ;


LEXICON GUOKTELOGIOKTA
okta+Num+Sg+Nom:e%>#logi#okta%> K ;
okta+Num+Ess:e%>#logi#okta%>n K ;
okta+Num+Sg+Acc:e%>#logi#ovtta%> K ;
okta+Num+Sg+Gen:e%>#logi#ovtta%> K ;
okta+Num+Sg+Gen:e%>#logi#ovtta»# NUMERALCOMPOUNDS ;
okta+Num+Sg+Loc:e%>#logi#ovtta%>s K ;
okta+Num+Sg+Loc:e%>#logi#ovtta%>n K ;     !SUB !SOUTH
okta+Num+Sg+Ill:e%>#logi#okti%>j K ;
okta+Num+Sg+Com:i%>X5jn#logijn#ovtta%>jn K ;
okta+Num+Pl+Nom:e%>#logi#ovtta%>t K ;
okta+Num+Pl+Acc:e%>#logi#ok'ta%>X5jd K ;
okta+Num+Pl+Gen:e%>#logi#ok'ta%>X5jd K ;
okta+Num+Pl+Ill:e%>#logi#ovtta%>ide K ;
okta+Num+Pl+Loc:i%>X5jn#logijn#ovtta%>jn K ;
okta+Num+Pl+Com:e%>#logi#ovtta%>jguin K ;

LEXICON VIHTTALOGIOKTA
okta+Num+Sg+Nom:ihtta%>#logi#okta%> K ;
okta+Num+Ess:htta%>#logi#okta%>n K ;
okta+Num+Sg+Acc:htta%>#logi#ovtta%> K ;
okta+Num+Sg+Gen:htta%>#logi#ovtta%> K ;
okta+Num+Sg+Gen:htta%>#logi#ovtta»# NUMERALCOMPOUNDS ;
okta+Num+Sg+Loc:htta%>#logi#ovtta%>s K ;
okta+Num+Sg+Loc:htta%>#logi#ovtta%>n K ;     !SUB !SOUTH
okta+Num+Sg+Ill:htta%>#logi#okti%>j K ;
okta+Num+Sg+Com:đa%>jn#logijn#ovtta%>jn K ;
okta+Num+Pl+Nom:htta%>#logi#ovtta%>t K ;
okta+Num+Pl+Acc:htta%>#logi#ok'ta%>X5jd K ;
okta+Num+Pl+Gen:htta%>#logi#ok'ta%>X5jd K ;
okta+Num+Pl+Ill:htta%>#logi#ovtta%>ide K ;
okta+Num+Pl+Loc:đa%>jn#logijn#ovtta%>jn K ;
okta+Num+Pl+Com:htta%>#logi#ovtta%>jguin K ;

LEXICON GOLBMALOGIGUOKTE
guokte+Num+Sg+Nom:%>#logi#guokte%> K ;
guokte+Num+Ess:%>#logi#guokti%>n K ;
guokte+Num+Sg+Acc:%>#logi#guokte%> K ;
guokte+Num+Sg+Gen:%>#logi#guovtti%> K ;
guokte+Num+Sg+Gen:%>#logi#guovtte»# NUMERALCOMPOUNDS ;
guokte+Num+Sg+Loc:%>#logi#guovtti%>s K ;
guokte+Num+Sg+Loc:%>#logi#guovtti%>n K ;     !SUB !SOUTH
guokte+Num+Sg+Ill:%>#logi#guoktá%>j K ;
guokte+Num+Sg+Com:%>X5jn#logijn#guvtti%>jn K ;
guokte+Num+Pl+Nom:%>#logi#guovtti%>t K ;
guokte+Num+Pl+Acc:%>#logi#guok'te%>X5jd K ;
guokte+Num+Pl+Gen:%>#logi#guok'te%>X5jd K ;
guokte+Num+Pl+Ill:%>#logi#guvtti%>jde K ;
guokte+Num+Pl+Loc:%>X5jn#logijn#guvtti%>jn K ;
guokte+Num+Pl+Com:%>#logi#guvtti%>jguin K ;

LEXICON GAVCCILOGIGUOKTE
guokte+Num+Sg+Nom:%>X4#logi#guokte%> K ;
guokte+Num+Ess:%>#logi#guokti%>n K ;
guokte+Num+Sg+Acc:%>#logi#guokte%> K ;
guokte+Num+Sg+Gen:%>#logi#guovtti%> K ;
guokte+Num+Sg+Gen:%>#logi#guovtte»# NUMERALCOMPOUNDS ;
guokte+Num+Sg+Loc:%>#logi#guovtti%>s K ;
guokte+Num+Sg+Loc:%>#logi#guovtti%>n K ;     !SUB !SOUTH
guokte+Num+Sg+Ill:%>#logi#guoktá%>j K ;
guokte+Num+Sg+Com:%>X5jn#logijn#guvtti%>jn K ;
guokte+Num+Pl+Nom:%>#logi#guovtti%>t K ;
guokte+Num+Pl+Acc:%>#logi#guok'te%>X5jd K ;
guokte+Num+Pl+Gen:%>#logi#guok'te%>X5jd K ;
guokte+Num+Pl+Ill:%>#logi#guvtti%>jde K ;
guokte+Num+Pl+Loc:%>X5jn#logijn#guvtti%>jn K ;
guokte+Num+Pl+Com:%>#logi#guvtti%>jguin K ;


LEXICON GUOKTELOGIGUOKTE
guokte+Num+Sg+Nom:e%>#logi#guokte%> K ;
guokte+Num+Ess:e%>#logi#guokti%>n K ;
guokte+Num+Sg+Acc:e%>#logi#guokte%> K ;
guokte+Num+Sg+Gen:e%>#logi#guovtti%> K ;
guokte+Num+Sg+Gen:e%>#logi#guovtte»# NUMERALCOMPOUNDS ;
guokte+Num+Sg+Loc:e%>#logi#guovtti%>s K ;
guokte+Num+Sg+Loc:e%>#logi#guovtti%>n K ;     !SUB !SOUTH
guokte+Num+Sg+Ill:e%>#logi#guoktá%>j K ;
guokte+Num+Sg+Com:i%>X5jn#logijn#guvtti%>jn K ;
guokte+Num+Pl+Nom:e%>#logi#guovtti%>t K ;
guokte+Num+Pl+Acc:e%>#logi#guok'te%>X5jd K ;
guokte+Num+Pl+Gen:e%>#logi#guok'te%>X5jd K ;
guokte+Num+Pl+Ill:e%>#logi#guvtti%>jde K ;
guokte+Num+Pl+Loc:i%>X5jn#logijn#guvtti%>jn K ;
guokte+Num+Pl+Com:e%>#logi#guvtti%>jguin K ;

LEXICON VIHTTALOGIGUOKTE
guokte+Num+Sg+Nom:ihtta%>#logi#guokte%> K ;
guokte+Num+Ess:htta%>#logi#guokti%>n K ;
guokte+Num+Sg+Acc:htta%>#logi#guokte%> K ;
guokte+Num+Sg+Gen:htta%>#logi#guovtti%> K ;
guokte+Num+Sg+Gen:htta%>#logi#guovtte»# NUMERALCOMPOUNDS ;
guokte+Num+Sg+Loc:htta%>#logi#guovtti%>s K ;
guokte+Num+Sg+Loc:htta%>#logi#guovtti%>n K ;     !SUB !SOUTH
guokte+Num+Sg+Ill:htta%>#logi#guoktá%>j K ;
guokte+Num+Sg+Com:đa%>jn#logijn#guvtti%>jn K ;
guokte+Num+Pl+Nom:htta%>#logi#guovtti%>t K ;
guokte+Num+Pl+Acc:htta%>#logi#guok'te%>X5jd K ;
guokte+Num+Pl+Gen:htta%>#logi#guok'te%>X5jd K ;
guokte+Num+Pl+Ill:htta%>#logi#guvtti%>jde K ;
guokte+Num+Pl+Loc:đa%>jn#logijn#guvtti%>jn K ;
guokte+Num+Pl+Com:htta%>#logi#guvtti%>jguin K ;

LEXICON GOLBMALOGIGOLBMA
golbma+Num+Sg+Nom:%>#logi#golbma%> K ;
golbma+Num+Ess:%>#logi#golbma%>n K ;
golbma+Num+Sg+Acc:%>#logi#golbma%> K ;
golbma+Num+Sg+Gen:%>#logi#golmma%> K ;
golbma+Num+Sg+Gen:%>#logi#golmma»# NUMERALCOMPOUNDS ;
golbma+Num+Sg+Loc:%>#logi#golmma%>s K ;
golbma+Num+Sg+Loc:%>#logi#golmma%>n K ;     !SUB !SOUTH
golbma+Num+Sg+Ill:%>#logi#golbmi%>j K ;
golbma+Num+Sg+Com:%>X5jn#logijn#golmma%>jn K ;
golbma+Num+Pl+Nom:%>#logi#golmma%>t K ;
golbma+Num+Pl+Acc:%>#logi#golbma%>X5jd K ;
golbma+Num+Pl+Gen:%>#logi#golbma%>X5jd K ;
golbma+Num+Pl+Ill:%>#logi#golmma%>jde K ;
golbma+Num+Pl+Loc:%>X5jn#logijn#golmma%>jn K ;
golbma+Num+Pl+Com:%>#logi#golmma%>jguin K ;

LEXICON GAVCCILOGIGOLBMA
golbma+Num+Sg+Nom:%>X4#logi#golbma%> K ;
golbma+Num+Ess:%>#logi#golbma%>n K ;
golbma+Num+Sg+Acc:%>#logi#golbma%> K ;
golbma+Num+Sg+Gen:%>#logi#golmma%> K ;
golbma+Num+Sg+Gen:%>#logi#golmma»# NUMERALCOMPOUNDS ;
golbma+Num+Sg+Loc:%>#logi#golmma%>s K ;
golbma+Num+Sg+Loc:%>#logi#golmma%>n K ;     !SUB !SOUTH
golbma+Num+Sg+Ill:%>#logi#golbmi%>j K ;
golbma+Num+Sg+Com:%>X5jn#logijn#golmma%>jn K ;
golbma+Num+Pl+Nom:%>#logi#golmma%>t K ;
golbma+Num+Pl+Acc:%>#logi#golbma%>X5jd K ;
golbma+Num+Pl+Gen:%>#logi#golbma%>X5jd K ;
golbma+Num+Pl+Ill:%>#logi#golmma%>jde K ;
golbma+Num+Pl+Loc:%>X5jn#logijn#golmma%>jn K ;
golbma+Num+Pl+Com:%>#logi#golmma%>jguin K ;


LEXICON GUOKTELOGIGOLBMA
golbma+Num+Sg+Nom:e%>#logi#golbma%> K ;
golbma+Num+Ess:e%>#logi#golbma%>n K ;
golbma+Num+Sg+Acc:e%>#logi#golbma%> K ;
golbma+Num+Sg+Gen:e%>#logi#golmma%> K ;
golbma+Num+Sg+Gen:e%>#logi#golmma»# NUMERALCOMPOUNDS ;
golbma+Num+Sg+Loc:e%>#logi#golmma%>s K ;
golbma+Num+Sg+Loc:e%>#logi#golmma%>n K ;     !SUB !SOUTH
golbma+Num+Sg+Ill:e%>#logi#golbmi%>j K ;
golbma+Num+Sg+Com:i%>X5jn#logijn#golmma%>jn K ;
golbma+Num+Pl+Nom:e%>#logi#golmma%>t K ;
golbma+Num+Pl+Acc:e%>#logi#golbma%>X5jd K ;
golbma+Num+Pl+Gen:e%>#logi#golbma%>X5jd K ;
golbma+Num+Pl+Ill:e%>#logi#golmma%>jde K ;
golbma+Num+Pl+Loc:i%>X5jn#logijn#golmma%>jn K ;
golbma+Num+Pl+Com:e%>#logi#guvtti%>jguin K ;

LEXICON VIHTTALOGIGOLBMA
golbma+Num+Sg+Nom:ihtta%>#logi#golbma%> K ;
golbma+Num+Ess:htta%>#logi#golbma%>n K ;
golbma+Num+Sg+Acc:htta%>#logi#golbma%> K ;
golbma+Num+Sg+Gen:htta%>#logi#golmma%> K ;
golbma+Num+Sg+Gen:htta%>#logi#golmma»# NUMERALCOMPOUNDS ;
golbma+Num+Sg+Loc:htta%>#logi#golmma%>s K ;
golbma+Num+Sg+Loc:htta%>#logi#golmma%>n K ;     !SUB !SOUTH
golbma+Num+Sg+Ill:htta%>#logi#golbmi%>j K ;
golbma+Num+Sg+Com:đa%>jn#logijn#golmma%>jn K ;
golbma+Num+Pl+Nom:htta%>#logi#golmma%>t K ;
golbma+Num+Pl+Acc:htta%>#logi#golbma%>X5jd K ;
golbma+Num+Pl+Gen:htta%>#logi#golbma%>X5jd K ;
golbma+Num+Pl+Ill:htta%>#logi#golmma%>jde K ;
golbma+Num+Pl+Loc:đa%>jn#logijn#golmma%>jn K ;
golbma+Num+Pl+Com:htta%>#logi#golmma%>jguin K ;

LEXICON GOLBMALOGINJEALLJE
njeallje+Num+Sg+Nom:%>#logi#njeallje%> K ;
njeallje+Num+Ess:%>#logi#njeallji%>n K ;
njeallje+Num+Sg+Acc:%>#logi#njeallje%> K ;
njeallje+Num+Sg+Gen:%>#logi#njealji%> K ;
njeallje+Num+Sg+Gen:%>#logi#njealje»# NUMERALCOMPOUNDS ;
njeallje+Num+Sg+Loc:%>#logi#njealji%>s K ;
njeallje+Num+Sg+Loc:%>#logi#njealji%>n K ;     !SUB !SOUTH
njeallje+Num+Sg+Ill:%>#logi#njealljá%>j K ;
njeallje+Num+Sg+Com:%>X5jn#logijn#njelji%>jn K ;
njeallje+Num+Pl+Nom:%>#logi#njealji%>t K ;
njeallje+Num+Pl+Acc:%>#logi#njelji%>X5jd K ;
njeallje+Num+Pl+Gen:%>#logi#njelji%>X5jd K ;
njeallje+Num+Pl+Ill:%>#logi#njelji%>jde K ;
njeallje+Num+Pl+Loc:%>X5jn#logijn#njelji%>jn K ;
njeallje+Num+Pl+Com:%>#logi#njelji%>jguin K ;

LEXICON GAVCCILOGINJEALLJE
njeallje+Num+Sg+Nom:%>X4#logi#njeallje%> K ;
njeallje+Num+Ess:%>#logi#njeallji%>n K ;
njeallje+Num+Sg+Acc:%>#logi#njeallje%> K ;
njeallje+Num+Sg+Gen:%>#logi#njealji%> K ;
njeallje+Num+Sg+Gen:%>#logi#njealje»# NUMERALCOMPOUNDS ;
njeallje+Num+Sg+Loc:%>#logi#njealji%>s K ;
njeallje+Num+Sg+Loc:%>#logi#njealji%>n K ;     !SUB !SOUTH
njeallje+Num+Sg+Ill:%>#logi#njealljá%>j K ;
njeallje+Num+Sg+Com:%>X5jn#logijn#njelji%>jn K ;
njeallje+Num+Pl+Nom:%>#logi#njealji%>t K ;
njeallje+Num+Pl+Acc:%>#logi#njelji%>X5jd K ;
njeallje+Num+Pl+Gen:%>#logi#njelji%>X5jd K ;
njeallje+Num+Pl+Ill:%>#logi#njelji%>jde K ;
njeallje+Num+Pl+Loc:%>X5jn#logijn#njelji%>jn K ;
njeallje+Num+Pl+Com:%>#logi#njelji%>jguin K ;


LEXICON GUOKTELOGINJEALLJE
njeallje+Num+Sg+Nom:e%>#logi#njeallje%> K ;
njeallje+Num+Ess:e%>#logi#njeallji%>n K ;
njeallje+Num+Sg+Acc:e%>#logi#njeallje%> K ;
njeallje+Num+Sg+Gen:e%>#logi#njealji%> K ;
njeallje+Num+Sg+Gen:e%>#logi#njealje»# NUMERALCOMPOUNDS ;
njeallje+Num+Sg+Loc:e%>#logi#njealji%>s K ;
njeallje+Num+Sg+Loc:e%>#logi#njealji%>n K ;     !SUB !SOUTH
njeallje+Num+Sg+Ill:e%>#logi#njealljá%>j K ;
njeallje+Num+Sg+Com:i%>X5jn#logijn#njelji%>jn K ;
njeallje+Num+Pl+Nom:e%>#logi#njealji%>t K ;
njeallje+Num+Pl+Acc:e%>#logi#njelji%>X5jd K ;
njeallje+Num+Pl+Gen:e%>#logi#njelji%>X5jd K ;
njeallje+Num+Pl+Ill:e%>#logi#njelji%>jde K ;
njeallje+Num+Pl+Loc:i%>X5jn#logijn#njelji%>jn K ;
njeallje+Num+Pl+Com:e%>#logi#njelji%>guin K ;

LEXICON VIHTTALOGINJEALLJE
njeallje+Num+Sg+Nom:ihtta%>#logi#njeallje%> K ;
njeallje+Num+Ess:htta%>#logi#njeallji%>n K ;
njeallje+Num+Sg+Acc:htta%>#logi#njeallje%> K ;
njeallje+Num+Sg+Gen:htta%>#logi#njealji%> K ;
njeallje+Num+Sg+Gen:htta%>#logi#njealje»# NUMERALCOMPOUNDS ;
njeallje+Num+Sg+Loc:htta%>#logi#njealji%>s K ;
njeallje+Num+Sg+Loc:htta%>#logi#njealji%>n K ;     !SUB !SOUTH
njeallje+Num+Sg+Ill:htta%>#logi#njealljá%>j K ;
njeallje+Num+Sg+Com:đa%>jn#logijn#njelji%>jn K ;
njeallje+Num+Pl+Nom:htta%>#logi#njealji%>t K ;
njeallje+Num+Pl+Acc:htta%>#logi#njelji%>X5jd K ;
njeallje+Num+Pl+Gen:htta%>#logi#njelji%>X5jd K ;
njeallje+Num+Pl+Ill:htta%>#logi#njelji%>jde K ;
njeallje+Num+Pl+Loc:đa%>jn#logijn#njelji%>jn K ;
njeallje+Num+Pl+Com:htta%>#logi#njelji%>jguin K ;

LEXICON GOLBMALOGIVIHTTA
vihtta+Num+Sg+Nom:%>#logi#vihtta%> K ;
vihtta+Num+Ess:%>#logi#vihtta%>n K ;
vihtta+Num+Sg+Acc:%>#logi#vihtta%> K ;
vihtta+Num+Sg+Gen:%>#logi#viđa%>  K ;
vihtta+Num+Sg+Gen:%>#logi#viđa»# NUMERALCOMPOUNDS ;
vihtta+Num+Sg+Loc:%>#logi#viđa%>s K ;
vihtta+Num+Sg+Loc:%>#logi#viđa%>n K ;     !SUB !SOUTH
vihtta+Num+Sg+Ill:%>#logi#vihtti%>j K ;
vihtta+Num+Sg+Com:%>X5jn#logijn#viđa%>jn K ;
vihtta+Num+Pl+Nom:%>#logi#viđa%>t K ;
vihtta+Num+Pl+Acc:%>#logi#viđa%>X5jd K ;
vihtta+Num+Pl+Gen:%>#logi#viđa%>X5jd K ;
vihtta+Num+Pl+Ill:%>#logi#viđa%>jde K ;
vihtta+Num+Pl+Loc:%>X5jn#logijn#viđa%>jn K ;
vihtta+Num+Pl+Com:%>#logi#viđa%>jguin K ;

LEXICON GAVCCILOGIVIHTTA
vihtta+Num+Sg+Nom:%>X4#logi#vihtta%> K ;
vihtta+Num+Ess:%>#logi#vihttan%> K ;
vihtta+Num+Sg+Acc:%>#logi#vihtta%> K ;
vihtta+Num+Sg+Gen:%>#logi#viđa%>  K ;
vihtta+Num+Sg+Gen:%>#logi#viđa»# NUMERALCOMPOUNDS ;
vihtta+Num+Sg+Loc:%>#logi#viđa%>s K ;
vihtta+Num+Sg+Loc:%>#logi#viđa%>n K ;     !SUB !SOUTH
vihtta+Num+Sg+Ill:%>#logi#vihtti%>j K ;
vihtta+Num+Sg+Com:%>X5jn#logijn#viđa%>jn K ;
vihtta+Num+Pl+Nom:%>#logi#viđa%>t K ;
vihtta+Num+Pl+Acc:%>#logi#viđa%>X5jd K ;
vihtta+Num+Pl+Gen:%>#logi#viđa%>X5jd K ;
vihtta+Num+Pl+Ill:%>#logi#viđa%>jde K ;
vihtta+Num+Pl+Loc:%>X5jn#logijn#viđa%>jn K ;
vihtta+Num+Pl+Com:%>#logi#viđa%>jguin K ;


LEXICON GUOKTELOGIVIHTTA
vihtta+Num+Sg+Nom:e%>#logi#vihtta%> K ;
vihtta+Num+Ess:e%>#logi#vihtta%>n K ;
vihtta+Num+Sg+Acc:e%>#logi#vihtta%> K ;
vihtta+Num+Sg+Gen:e%>#logi#viđa%> K ;
vihtta+Num+Sg+Gen:e%>#logi#viđa»# NUMERALCOMPOUNDS ;
vihtta+Num+Sg+Loc:e%>#logi#viđa%>s K ;
vihtta+Num+Sg+Loc:e%>#logi#viđa%>n K ;     !SUB !SOUTH
vihtta+Num+Sg+Ill:e%>#logi#vihtti%>j K ;
vihtta+Num+Sg+Com:i%>X5jn#logijn#viđa%>jn K ;
vihtta+Num+Pl+Nom:e%>#logi#viđa%>t K ;
vihtta+Num+Pl+Acc:e%>#logi#viđa%>X5jd K ;
vihtta+Num+Pl+Gen:e%>#logi#viđa%>X5jd K ;
vihtta+Num+Pl+Ill:e%>#logi#viđa%>jde K ;
vihtta+Num+Pl+Loc:i%>X5jn#logijn#viđa%>jn K ;
vihtta+Num+Pl+Com:e%>#logi#viđa%>guin K ;

LEXICON VIHTTALOGIVIHTTA
vihtta+Num+Sg+Nom:ihtta%>#logi#vihtta%> K ;
vihtta+Num+Ess:htta%>#logi#vihtta%>n K ;
vihtta+Num+Sg+Acc:htta%>#logi#vihtta%> K ;
vihtta+Num+Sg+Gen:htta%>#logi#viđa%> K ;
vihtta+Num+Sg+Gen:htta%>#logi#viđa»# NUMERALCOMPOUNDS ;
vihtta+Num+Sg+Loc:htta%>#logi#viđa%>s K ;
vihtta+Num+Sg+Loc:htta%>#logi#viđa%>n K ;     !SUB !SOUTH
vihtta+Num+Sg+Ill:htta%>#logi#vihtti%>j K ;
vihtta+Num+Sg+Com:đa%>jn#logijn#viđa%>jn K ;
vihtta+Num+Pl+Nom:htta%>#logi#viđa%>t K ;
vihtta+Num+Pl+Acc:htta%>#logi#viđa%>X5jd K ;
vihtta+Num+Pl+Gen:htta%>#logi#viđa%>X5jd K ;
vihtta+Num+Pl+Ill:htta%>#logi#viđa%>jde K ;
vihtta+Num+Pl+Loc:đa%>jn#logijn#viđa%>jn K ;
vihtta+Num+Pl+Com:htta%>#logi#viđa%>jguin K ;

LEXICON GOLBMALOGIGUHTTA
guhtta+Num+Sg+Nom:%>#logi#guhtta%> K ;
guhtta+Num+Ess:%>#logi#guhtta%>n K ;
guhtta+Num+Sg+Acc:%>#logi#guhtta%> K ;
guhtta+Num+Sg+Gen:%>#logi#guđa%>  K ;
guhtta+Num+Sg+Gen:%>#logi#guđa»# NUMERALCOMPOUNDS ;
guhtta+Num+Sg+Loc:%>#logi#guđa%>s K ;
guhtta+Num+Sg+Loc:%>#logi#guđa%>n K ;     !SUB !SOUTH
guhtta+Num+Sg+Ill:%>#logi#guhtti%>j K ;
guhtta+Num+Sg+Com:%>X5jn#logijn#guđa%>jn K ;
guhtta+Num+Pl+Nom:%>#logi#guđa%>t K ;
guhtta+Num+Pl+Acc:%>#logi#guđa%>X5jd K ;
guhtta+Num+Pl+Gen:%>#logi#guđa%>X5jd K ;
guhtta+Num+Pl+Ill:%>#logi#guđa%>jde K ;
guhtta+Num+Pl+Loc:%>X5jn#logijn#guđa%>jn K ;
guhtta+Num+Pl+Com:%>#logi#guđa%>jguin K ;

LEXICON GAVCCILOGIGUHTTA
guhtta+Num+Sg+Nom:%>X4#logi#guhtta%> K ;
guhtta+Num+Ess:%>#logi#guhtta%>n K ;
guhtta+Num+Sg+Acc:%>#logi#guhtta%> K ;
guhtta+Num+Sg+Gen:%>#logi#guđa%>  K ;
guhtta+Num+Sg+Gen:%>#logi#guđa»# NUMERALCOMPOUNDS ;
guhtta+Num+Sg+Loc:%>#logi#guđa%>s K ;
guhtta+Num+Sg+Loc:%>#logi#guđa%>n K ;     !SUB !SOUTH
guhtta+Num+Sg+Ill:%>#logi#guhtti%>j K ;
guhtta+Num+Sg+Com:%>X5jn#logijn#guđa%>jn K ;
guhtta+Num+Pl+Nom:%>#logi#guđa%>t K ;
guhtta+Num+Pl+Acc:%>#logi#guđa%>X5jd K ;
guhtta+Num+Pl+Gen:%>#logi#guđa%>X5jd K ;
guhtta+Num+Pl+Ill:%>#logi#guđa%>jde K ;
guhtta+Num+Pl+Loc:%>X5jn#logijn#guđa%>jn K ;
guhtta+Num+Pl+Com:%>#logi#guđa%>jguin K ;


LEXICON GUOKTELOGIGUHTTA
guhtta+Num+Sg+Nom:e%>#logi#guhtta%> K ;
guhtta+Num+Ess:e%>#logi#guhtta%>n K ;
guhtta+Num+Sg+Acc:e%>#logi#guhtta%> K ;
guhtta+Num+Sg+Gen:e%>#logi#guđa%> K ;
guhtta+Num+Sg+Gen:e%>#logi#guđa»# NUMERALCOMPOUNDS ;
guhtta+Num+Sg+Loc:e%>#logi#guđa%>s K ;
guhtta+Num+Sg+Loc:e%>#logi#guđa%>n K ;     !SUB !SOUTH
guhtta+Num+Sg+Ill:e%>#logi#guhtti%>j K ;
guhtta+Num+Sg+Com:i%>X5jn#logijn#guđa%>jn K ;
guhtta+Num+Pl+Nom:e%>#logi#guđa%>t K ;
guhtta+Num+Pl+Acc:e%>#logi#guđa%>X5jd K ;
guhtta+Num+Pl+Gen:e%>#logi#guđa%>X5jd K ;
guhtta+Num+Pl+Ill:e%>#logi#guđa%>jde K ;
guhtta+Num+Pl+Loc:i%>X5jn#logijn#guđa%>jn K ;
guhtta+Num+Pl+Com:e%>#logi#guđa%>guin K ;

LEXICON VIHTTALOGIGUHTTA
guhtta+Num+Sg+Nom:ihtta%>#logi#guhtta%> K ;
guhtta+Num+Ess:htta%>#logi#guhtta%>n K ;
guhtta+Num+Sg+Acc:htta%>#logi#guhtta%> K ;
guhtta+Num+Sg+Gen:htta%>#logi#guđa%> K ;
guhtta+Num+Sg+Gen:htta%>#logi#guđa»# NUMERALCOMPOUNDS ;
guhtta+Num+Sg+Loc:htta%>#logi#guđa%>s K ;
guhtta+Num+Sg+Loc:htta%>#logi#guđa%>n K ;     !SUB !SOUTH
guhtta+Num+Sg+Ill:htta%>#logi#guhtti%>j K ;
guhtta+Num+Sg+Com:đa%>jn#logijn#guđa%>jn K ;
guhtta+Num+Pl+Nom:htta%>#logi#guđa%>t K ;
guhtta+Num+Pl+Acc:htta%>#logi#guđa%>X5jd K ;
guhtta+Num+Pl+Gen:htta%>#logi#guđa%>X5jd K ;
guhtta+Num+Pl+Ill:htta%>#logi#guđa%>jde K ;
guhtta+Num+Pl+Loc:đa%>jn#logijn#guđa%>jn K ;
guhtta+Num+Pl+Com:htta%>#logi#guđa%>jguin K ;

LEXICON GOLBMALOGICIEZA
čieža+Num+Sg+Nom:%>#logi#čieža%> K ;
čieža+Num+Ess:%>#logi#čieža%>n K ;
čieža+Num+Sg+Acc:%>#logi#čieža%> K ;
čieža+Num+Sg+Gen:%>#logi#čieža%>  K ;
čieža+Num+Sg+Gen:%>#logi#čieža»# NUMERALCOMPOUNDS ;
čieža+Num+Sg+Loc:%>#logi#čieža%>s K ;
čieža+Num+Sg+Loc:%>#logi#čieža%>n K ;     !SUB !SOUTH
čieža+Num+Sg+Ill:%>#logi#čihčči%>j K ;
čieža+Num+Sg+Ill:%>#logi#čihči%>j K ;
čieža+Num+Sg+Ill:%>#logi#čiži%>j K ;
čieža+Num+Sg+Com:%>X5jn#logijn#čieža%>jn K ;
čieža+Num+Pl+Nom:%>#logi#čieža%>t K ;
čieža+Num+Pl+Acc:%>#logi#čieža%>X5jd K ;
čieža+Num+Pl+Gen:%>#logi#čieža%>X5jd K ;
čieža+Num+Pl+Ill:%>#logi#čieža%>jde K ;
čieža+Num+Pl+Loc:%>X5jn#logijn#čieža%>jn K ;
čieža+Num+Pl+Com:%>#logi#čieža%>jguin K ;

LEXICON GAVCCILOGICIEZA
čieža+Num+Sg+Nom:%>X4#logi#čieža%> K ;
čieža+Num+Ess:%>#logi#čieža%>n K ;
čieža+Num+Sg+Acc:%>#logi#čieža%> K ;
čieža+Num+Sg+Gen:%>#logi#čieža%>  K ;
čieža+Num+Sg+Gen:%>#logi#čieža»# NUMERALCOMPOUNDS ;
čieža+Num+Sg+Loc:%>#logi#čieža%>s K ;
čieža+Num+Sg+Loc:%>#logi#čieža%>n K ;     !SUB !SOUTH
čieža+Num+Sg+Ill:%>#logi#čihčči%>j K ;
čieža+Num+Sg+Ill:%>#logi#čihči%>j K ;
čieža+Num+Sg+Ill:%>#logi#čiži%>j K ;
čieža+Num+Sg+Com:%>X5jn#logijn#čieža%>jn K ;
čieža+Num+Pl+Nom:%>#logi#čieža%>t K ;
čieža+Num+Pl+Acc:%>#logi#čieža%>X5jd K ;
čieža+Num+Pl+Gen:%>#logi#čieža%>X5jd K ;
čieža+Num+Pl+Ill:%>#logi#čieža%>jde K ;
čieža+Num+Pl+Loc:%>X5jn#logijn#čieža%>jn K ;
čieža+Num+Pl+Com:%>#logi#čieža%>jguin K ;


LEXICON GUOKTELOGICIEZA
čieža+Num+Sg+Nom:e%>#logi#čieža%> K ;
čieža+Num+Ess:e%>#logi#čieža%>n K ;
čieža+Num+Sg+Acc:e%>#logi#čieža%> K ;
čieža+Num+Sg+Gen:e%>#logi#čieža%> K ;
čieža+Num+Sg+Gen:e%>#logi#čieža»# NUMERALCOMPOUNDS ;
čieža+Num+Sg+Loc:e%>#logi#čieža%>s K ;
čieža+Num+Sg+Loc:e%>#logi#čieža%>n K ;     !SUB !SOUTH
čieža+Num+Sg+Ill:e%>#logi#čihčči%>j K ;
čieža+Num+Sg+Ill:e%>#logi#čihči%>j K ;
čieža+Num+Sg+Ill:e%>#logi#čiži%>j K ;
čieža+Num+Sg+Com:i%>X5jn#logijn#čieža%>jn K ;
čieža+Num+Pl+Nom:e%>#logi#čieža%>t K ;
čieža+Num+Pl+Acc:e%>#logi#čieža%>X5jd K ;
čieža+Num+Pl+Gen:e%>#logi#čieža%>X5jd K ;
čieža+Num+Pl+Ill:e%>#logi#čieža%>jde K ;
čieža+Num+Pl+Loc:i%>X5jn#logijn#čieža%>jn K ;
čieža+Num+Pl+Com:e%>#logi#čieža%>jguin K ;

LEXICON VIHTTALOGICIEZA
čieža+Num+Sg+Nom:ihtta%>#logi#čieža%> K ;
čieža+Num+Ess:htta%>#logi#čieža%>n K ;
čieža+Num+Sg+Acc:htta%>#logi#čieža%> K ;
čieža+Num+Sg+Gen:htta%>#logi#čieža%> K ;
čieža+Num+Sg+Gen:htta%>#logi#čieža»# NUMERALCOMPOUNDS ;
čieža+Num+Sg+Loc:htta%>#logi#čieža%>s K ;
čieža+Num+Sg+Loc:htta%>#logi#čieža%>n K ;     !SUB !SOUTH
čieža+Num+Sg+Ill:htta%>#logi#čihčči%>j K ;
čieža+Num+Sg+Ill:htta%>#logi#čihči%>j K ;
čieža+Num+Sg+Ill:htta%>#logi#čiži%>j K ;
čieža+Num+Sg+Com:đa%>jn#logijn#čieža%>jn K ;
čieža+Num+Pl+Nom:htta%>#logi#čieža%>t K ;
čieža+Num+Pl+Acc:htta%>#logi#čieža%>X5jd K ;
čieža+Num+Pl+Gen:htta%>#logi#čieža%>X5jd K ;
čieža+Num+Pl+Ill:htta%>#logi#čieža%>jde K ;
čieža+Num+Pl+Loc:đa%>jn#logijn#čieža%>jn K ;
čieža+Num+Pl+Com:htta%>#logi#čieža%>jguin K ;

LEXICON GOLBMALOGIGAVCCI
gávcci+Num+Sg+Nom:%>#logi#gávcci%> K ;
gávcci+Num+Ess:%>#logi#gávcci%>n K ;
gávcci+Num+Sg+Acc:%>#logi#gávcci%> K ;
gávcci+Num+Sg+Gen:%>#logi#gávcci%>  K ;
gávcci+Num+Sg+Gen:%>#logi#gávcci»# NUMERALCOMPOUNDS ;
gávcci+Num+Sg+Loc:%>#logi#gávcci%>s K ;
gávcci+Num+Sg+Loc:%>#logi#gávcci%>n K ;     !SUB !SOUTH
gávcci+Num+Sg+Ill:%>#logi#gákcá%>j K ;
gávcci+Num+Sg+Com:%>X5jn#logijn#gávcci%>jn K ;
gávcci+Num+Pl+Nom:%>#logi#gávcci%>t K ;
gávcci+Num+Pl+Acc:%>#logi#gávcci%>X5jd K ;
gávcci+Num+Pl+Gen:%>#logi#gávcci%>X5jd K ;
gávcci+Num+Pl+Ill:%>#logi#gávcci%>jde K ;
gávcci+Num+Pl+Loc:%>X5jn#logijn#gávcci%>jn K ;
gávcci+Num+Pl+Com:%>#logi#gávcci%>jguin K ;

LEXICON GAVCCILOGIGAVCCI
gávcci+Num+Sg+Nom:%>X4#logi#gávcci%> K ;
gávcci+Num+Ess:%>#logi#gávcci%>n K ;
gávcci+Num+Sg+Acc:%>#logi#gávcci%> K ;
gávcci+Num+Sg+Gen:%>#logi#gávcci%>  K ;
gávcci+Num+Sg+Gen:%>#logi#gávcci»# NUMERALCOMPOUNDS ;
gávcci+Num+Sg+Loc:%>#logi#gávcci%>s K ;
gávcci+Num+Sg+Loc:%>#logi#gávcci%>n K ;     !SUB !SOUTH
gávcci+Num+Sg+Ill:%>#logi#gákcá%>j K ;
gávcci+Num+Sg+Com:%>X5jn#logijn#gávcci%>jn K ;
gávcci+Num+Pl+Nom:%>#logi#gávcci%>t K ;
gávcci+Num+Pl+Acc:%>#logi#gávcci%>X5jd K ;
gávcci+Num+Pl+Gen:%>#logi#gávcci%>X5jd K ;
gávcci+Num+Pl+Ill:%>#logi#gávcci%>jde K ;
gávcci+Num+Pl+Loc:%>X5jn#logijn#gávcci%>jn K ;
gávcci+Num+Pl+Com:%>#logi#gávcci%>jguin K ;


LEXICON GUOKTELOGIGAVCCI
gávcci+Num+Sg+Nom:e%>#logi#gávcci%> K ;
gávcci+Num+Ess:e%>#logi#gávcci%>n K ;
gávcci+Num+Sg+Acc:e%>#logi#gávcci%> K ;
gávcci+Num+Sg+Gen:e%>#logi#gávcci%> K ;
gávcci+Num+Sg+Gen:e%>#logi#gávcci»# NUMERALCOMPOUNDS ;
gávcci+Num+Sg+Loc:e%>#logi#gávcci%>s K ;
gávcci+Num+Sg+Loc:e%>#logi#gávcci%>n K ;     !SUB !SOUTH
gávcci+Num+Sg+Ill:e%>#logi#gákcá%>j K ;
gávcci+Num+Sg+Com:i%>X5jn#logijn#gávcci%>jn K ;
gávcci+Num+Pl+Nom:e%>#logi#gávcci%>t K ;
gávcci+Num+Pl+Acc:e%>#logi#gávcci%>X5jd K ;
gávcci+Num+Pl+Gen:e%>#logi#gávcci%>X5jd K ;
gávcci+Num+Pl+Ill:e%>#logi#gávcci%>jde K ;
gávcci+Num+Pl+Loc:i%>X5jn#logijn#gávcci%>jn K ;
gávcci+Num+Pl+Com:e%>#logi#gávcci%>jguin K ;

LEXICON VIHTTALOGIGAVCCI
gávcci+Num+Sg+Nom:ihtta%>#logi#gávcci%> K ;
gávcci+Num+Ess:htta%>#logi#gávcci%>n K ;
gávcci+Num+Sg+Acc:htta%>#logi#gávcci%> K ;
gávcci+Num+Sg+Gen:htta%>#logi#gávcci%> K ;
gávcci+Num+Sg+Gen:htta%>#logi#gávcci»# NUMERALCOMPOUNDS ;
gávcci+Num+Sg+Loc:htta%>#logi#gávcci%>s K ;
gávcci+Num+Sg+Loc:htta%>#logi#gávcci%>n K ;     !SUB !SOUTH
gávcci+Num+Sg+Ill:htta%>#logi#gákcá%>j K ;
gávcci+Num+Sg+Com:đa%>jn#logijn#gávcci%>jn K ;
gávcci+Num+Pl+Nom:htta%>#logi#gávcci%>t K ;
gávcci+Num+Pl+Acc:htta%>#logi#gávcci%>X5jd K ;
gávcci+Num+Pl+Gen:htta%>#logi#gávcci%>X5jd K ;
gávcci+Num+Pl+Ill:htta%>#logi#gávcci%>jde K ;
gávcci+Num+Pl+Loc:đa%>jn#logijn#gávcci%>jn K ;
gávcci+Num+Pl+Com:htta%>#logi#gávcci%>jguin K ;

LEXICON GOLBMALOGIOVCCI
ovcci+Num+Sg+Nom:%>#logi#ovcci%> K ;
ovcci+Num+Ess:%>#logi#ovcci%>n K ;
ovcci+Num+Sg+Acc:%>#logi#ovcci%> K ;
ovcci+Num+Sg+Gen:%>#logi#ovcci%>  K ;
ovcci+Num+Sg+Gen:%>#logi#ovcci»# NUMERALCOMPOUNDS ;
ovcci+Num+Sg+Loc:%>#logi#ovcci%>s K ;
ovcci+Num+Sg+Loc:%>#logi#ovcci%>n K ;     !SUB !SOUTH
ovcci+Num+Sg+Ill:%>#logi#okcá%>j K ;
ovcci+Num+Sg+Com:%>X5jn#logijn#ovcci%>jn K ;
ovcci+Num+Pl+Nom:%>#logi#ovcci%>t K ;
ovcci+Num+Pl+Acc:%>#logi#ovcci%>X5jd K ;
ovcci+Num+Pl+Gen:%>#logi#ovcci%>X5jd K ;
ovcci+Num+Pl+Ill:%>#logi#ovcci%>jde K ;
ovcci+Num+Pl+Loc:%>X5jn#logijn#ovcci%>jn K ;
ovcci+Num+Pl+Com:%>#logi#ovcci%>jguin K ;

LEXICON GAVCCILOGIOVCCI
ovcci+Num+Sg+Nom:%>X4#logi#ovcci%> K ;
ovcci+Num+Ess:%>#logi#ovcci%>n K ;
ovcci+Num+Sg+Acc:%>#logi#ovcci%> K ;
ovcci+Num+Sg+Gen:%>#logi#ovcci%>  K ;
ovcci+Num+Sg+Gen:%>#logi#ovcci»# NUMERALCOMPOUNDS ;
ovcci+Num+Sg+Loc:%>#logi#ovcci%>s K ;
ovcci+Num+Sg+Loc:%>#logi#ovcci%>n K ;     !SUB !SOUTH
ovcci+Num+Sg+Ill:%>#logi#okcá%>j K ;
ovcci+Num+Sg+Com:%>X5jn#logijn#ovcci%>jn K ;
ovcci+Num+Pl+Nom:%>#logi#ovcci%>t K ;
ovcci+Num+Pl+Acc:%>#logi#ovcci%>X5jd K ;
ovcci+Num+Pl+Gen:%>#logi#ovcci%>X5jd K ;
ovcci+Num+Pl+Ill:%>#logi#ovcci%>jde K ;
ovcci+Num+Pl+Loc:%>X5jn#logijn#ovcci%>jn K ;
ovcci+Num+Pl+Com:%>#logi#ovcci%>jguin K ;


LEXICON GUOKTELOGIOVCCI
ovcci+Num+Sg+Nom:e%>#logi#ovcci%> K ;
ovcci+Num+Ess:e%>#logi#ovcci%>n K ;
ovcci+Num+Sg+Acc:e%>#logi#ovcci%> K ;
ovcci+Num+Sg+Gen:e%>#logi#ovcci%> K ;
ovcci+Num+Sg+Gen:e%>#logi#ovcci»# NUMERALCOMPOUNDS ;
ovcci+Num+Sg+Loc:e%>#logi#ovcci%>s K ;
ovcci+Num+Sg+Loc:e%>#logi#ovcci%>n K ;     !SUB !SOUTH
ovcci+Num+Sg+Ill:e%>#logi#okcá%>j K ;
ovcci+Num+Sg+Com:i%>X5jn#logijn#ovcci%>jn K ;
ovcci+Num+Pl+Nom:e%>#logi#ovcci%>t K ;
ovcci+Num+Pl+Acc:e%>#logi#ovcci%>X5jd K ;
ovcci+Num+Pl+Gen:e%>#logi#ovcci%>X5jd K ;
ovcci+Num+Pl+Ill:e%>#logi#ovcci%>jde K ;
ovcci+Num+Pl+Loc:i%>X5jn#logijn#ovcci%>jn K ;
ovcci+Num+Pl+Com:e%>#logi#ovcci%>jguin K ;

LEXICON VIHTTALOGIOVCCI
ovcci+Num+Sg+Nom:ihtta%>#logi#ovcci%> K ;
ovcci+Num+Ess:htta%>#logi#ovcci%>n K ;
ovcci+Num+Sg+Acc:htta%>#logi#ovcci%> K ;
ovcci+Num+Sg+Gen:htta%>#logi#ovcci%> K ;
ovcci+Num+Sg+Gen:htta%>#logi#ovcci»# NUMERALCOMPOUNDS ;
ovcci+Num+Sg+Loc:htta%>#logi#ovcci%>s K ;
ovcci+Num+Sg+Loc:htta%>#logi#ovcci%>n K ;     !SUB !SOUTH
ovcci+Num+Sg+Ill:htta%>#logi#okcá%>j K ;
ovcci+Num+Sg+Com:đa%>jn#logijn#ovcci%>jn K ;
ovcci+Num+Pl+Nom:htta%>#logi#ovcci%>t K ;
ovcci+Num+Pl+Acc:htta%>#logi#ovcci%>X5jd K ;
ovcci+Num+Pl+Gen:htta%>#logi#ovcci%>X5jd K ;
ovcci+Num+Pl+Ill:htta%>#logi#ovcci%>jde K ;
ovcci+Num+Pl+Loc:đa%>jn#logijn#ovcci%>jn K ;
ovcci+Num+Pl+Com:htta%>#logi#ovcci%>jguin K ;


LEXICON NUBBENUPPELOHKAI
 +Num+Sg+Nom:e%>#nuppe#lohká%>j K ;
 +Num+Ess:e%>#nuppe#lohki%>n K ;
 +Num+Ess:e%>#nuppe#logi%>n K ;
 +Num+Sg+Acc:e%>X4#nuppe#lohká%>j K ;
 +Num+Sg+Gen:e%>X4#nuppe#logi%> K ;
 +Num+Sg+Gen:e%>X4#nuppe#logi»# NUMERALCOMPOUNDS ;            ! golmmagielat
 +Num+Sg+Nom+Attr:e%>X4#nuppe#lot»# NUMERALCOMPOUNDS ;            ! golmmagielat
 +Num+Sg+Nom+Attr:e%>X4#nuppe#lot%> K ;
 +Num+Sg+Nom+Attr:e%>#nuppe#lot%> K ;
 +Num+Sg+Nom+Attr:i%>X5jn#nuppe#lot%> K ;
 +Num+Sg+Nom+Attr:i%>n#nuppe#lot%> K ;
 +Num+Sg+Acc+Attr:e%>X4#nuppe#lot%> K ;
 +Num+Sg+Acc+Attr:e%>#nuppe#lot%> K ;
 +Num+Sg+Acc+Attr:i%>X5jn#nuppe#lot%> K ;
 +Num+Sg+Acc+Attr:i%>n#nuppe#lot%> K ;
 +Num+Sg+Loc:e%>X4#nuppe#logi%>s K ;
 +Num+Sg+Loc:e%>X4#nuppe#logi%>n K ; !SUB !SOUTH
 +Num+Pl+Nom:e%>#nuppe#logi%>t K ;
 +Num+Sg+Ill:e%>X4#nuppe#lohká%>j K ;
 +Num+Sg+Com:i%>X5jn#nuppe#logi%>jn K ;
 +Num+Pl+Acc:e%>#nuppe#logi%>X5jd K ;
 +Num+Pl+Gen:e%>#nuppe#logi%>X5jd K ;
 +Num+Pl+Ill:e%>#nuppe#logi%>jde K ;
 +Num+Pl+Loc:i%>X5jn#nuppe#logi%>jn K ;
 +Num+Pl+Com:e%>#nuppe#logi%>jgujn K ;
 +Num+Pl+Loc:e%>#nuppe#logi%>jn K ; !Nickel 91 from here downwards
 +Num+Pl+Attr:i%>X4t#nuppe#lot%> K ;
 +Num+Pl+Attr:i%>X5jd#nuppe#lot%> K ;
 +Num+Pl+Attr:i%>X5jn#nuppe#lot%> K ;
 +Num+Pl+Nom:i%>X4t#nuppe#logi%>t K ;
 +Num+Pl+Acc:i%>X5jd#nuppe#logi%>X5jd K ;
 +Num+Pl+Gen:i%>X5jd#nuppe#logi%>X5jd K ; !SUB because of speller
 +Num+Pl+Ill:i%>X5jd#nuppe#logi%>X5jd K ; !SUB because of speller
 +Num+Pl+Com:i%>X5jd#nuppe#logi%>X5jd K ; !SUB because of speller
 +Num+Pl+Ess:i%>X4t#nuppe#logi%>n K ;


LEXICON NUBBEGOALMMATLOHKAI
 +Num+Sg+Nom:e%>#goalmmát#lohká%>j K ;
 +Num+Ess:e%>#goalmmát#lohki%>n K ;
 +Num+Ess:e%>#goalmmát#logi%>n K ;
 +Num+Sg+Acc:e%>X4#goalmmát#lohká%>j K ;
 +Num+Sg+Gen:e%>X4#goalmmát#logi%> K ;
 +Num+Sg+Gen:e%>X4#goalmmát#logi»# NUMERALCOMPOUNDS ;            ! golmmagielat
 +Num+Sg+Nom+Attr:e%>X4#goalmmát#lot»# NUMERALCOMPOUNDS ;            ! golmmagielat
 +Num+Sg+Nom+Attr:e%>X4#goalmmát#lot%> K ;
 +Num+Sg+Nom+Attr:e%>#goalmmát#lot%> K ;
 +Num+Sg+Nom+Attr:i%>X5jn#goalmmát#lot%> K ;
 +Num+Sg+Nom+Attr:i%>n#goalmmát#lot%> K ;
 +Num+Sg+Acc+Attr:e%>X4#goalmmát#lot%> K ;
 +Num+Sg+Acc+Attr:e%>#goalmmát#lot%> K ;
 +Num+Sg+Acc+Attr:i%>X5jn#goalmmát#lot%> K ;
 +Num+Sg+Acc+Attr:i%>n#goalmmát#lot%> K ;
 +Num+Sg+Loc:e%>X4#goalmmát#logi%>s K ;
 +Num+Sg+Loc:e%>X4#goalmmát#logi%>n K ; !SUB !SOUTH
 +Num+Pl+Nom:e%>#goalmmát#logi%>t K ;
 +Num+Sg+Ill:e%>X4#goalmmát#lohká%>j K ;
 +Num+Sg+Com:i%>X5jn#goalmmát#logi%>jn K ;
 +Num+Pl+Acc:e%>#goalmmát#logi%>X5jd K ;
 +Num+Pl+Gen:e%>#goalmmát#logi%>X5jd K ;
 +Num+Pl+Ill:e%>#goalmmát#logi%>jde K ;
 +Num+Pl+Loc:i%>X5jn#goalmmát#logi%>jn K ;
 +Num+Pl+Com:e%>#goalmmát#logi%>jgujn K ;
 +Num+Pl+Loc:e%>#goalmmát#logi%>jn K ; !Nickel 91 from here downwards
 +Num+Pl+Attr:i%>X4t#goalmmát#lot%> K ;
 +Num+Pl+Attr:i%>X5jd#goalmmát#lot%> K ;
 +Num+Pl+Attr:i%>X5jn#goalmmát#lot%> K ;
 +Num+Pl+Nom:i%>X4t#goalmmát#logi%>t K ;
 +Num+Pl+Acc:i%>X5jd#goalmmát#logi%>X5jd K ;
 +Num+Pl+Gen:i%>X5jd#goalmmát#logi%>X5jd K ; !SUB because of speller
 +Num+Pl+Ill:i%>X5jd#goalmmát#logi%>X5jd K ; !SUB because of speller
 +Num+Pl+Com:i%>X5jd#goalmmát#logi%>X5jd K ; !SUB because of speller
 +Num+Pl+Ess:i%>X4t#goalmmát#logi%>n K ;


LEXICON NUBBENJEALJATLOHKAI
 +Num+Sg+Nom:e%>#njealját#lohká%>j K ;
 +Num+Ess:e%>#njealját#lohki%>n K ;
 +Num+Ess:e%>#njealját#logi%>n K ;
 +Num+Sg+Acc:e%>X4#njealját#lohká%>j K ;
 +Num+Sg+Gen:e%>X4#njealját#logi%> K ;
 +Num+Sg+Gen:e%>X4#njealját#logi»# NUMERALCOMPOUNDS ;            ! golmmagielat
 +Num+Sg+Nom+Attr:e%>X4#njealját#lot»# NUMERALCOMPOUNDS ;            ! golmmagielat
 +Num+Sg+Nom+Attr:e%>X4#njealját#lot%> K ;
 +Num+Sg+Nom+Attr:e%>#njealját#lot%> K ;
 +Num+Sg+Nom+Attr:i%>X5jn#njealját#lot%> K ;
 +Num+Sg+Nom+Attr:i%>n#njealját#lot%> K ;
 +Num+Sg+Acc+Attr:e%>X4#njealját#lot%> K ;
 +Num+Sg+Acc+Attr:e%>#njealját#lot%> K ;
 +Num+Sg+Acc+Attr:i%>X5jn#njealját#lot%> K ;
 +Num+Sg+Acc+Attr:i%>n#njealját#lot%> K ;
 +Num+Sg+Loc:e%>X4#njealját#logi%>s K ;
 +Num+Sg+Loc:e%>X4#njealját#logi%>n K ; !SUB !SOUTH
 +Num+Pl+Nom:e%>#njealját#logi%>t K ;
 +Num+Sg+Ill:e%>X4#njealját#lohká%>j K ;
 +Num+Sg+Com:i%>X5jn#njealját#logi%>jn K ;
 +Num+Pl+Acc:e%>#njealját#logi%>X5jd K ;
 +Num+Pl+Gen:e%>#njealját#logi%>X5jd K ;
 +Num+Pl+Ill:e%>#njealját#logi%>jde K ;
 +Num+Pl+Loc:i%>X5jn#njealját#logi%>jn K ;
 +Num+Pl+Com:e%>#njealját#logi%>jgujn K ;
 +Num+Pl+Loc:e%>#njealját#logi%>jn K ; !Nickel 91 from here downwards
 +Num+Pl+Attr:i%>X4t#njealját#lot%> K ;
 +Num+Pl+Attr:i%>X5jd#njealját#lot%> K ;
 +Num+Pl+Attr:i%>X5jn#njealját#lot%> K ;
 +Num+Pl+Nom:i%>X4t#njealját#logi%>t K ;
 +Num+Pl+Acc:i%>X5jd#njealját#logi%>X5jd K ;
 +Num+Pl+Gen:i%>X5jd#njealját#logi%>X5jd K ; !SUB because of speller
 +Num+Pl+Ill:i%>X5jd#njealját#logi%>X5jd K ; !SUB because of speller
 +Num+Pl+Com:i%>X5jd#njealját#logi%>X5jd K ; !SUB because of speller
 +Num+Pl+Ess:i%>X4t#njealját#logi%>n K ;


LEXICON NUBBEVIDATLOHKAI
 +Num+Sg+Nom:e%>#viđát#lohká%>j K ;
 +Num+Ess:e%>#viđát#lohki%>n K ;
 +Num+Ess:e%>#viđát#logi%>n K ;
 +Num+Sg+Acc:e%>X4#viđát#lohká%>j K ;
 +Num+Sg+Gen:e%>X4#viđát#logi%> K ;
 +Num+Sg+Gen:e%>X4#viđát#logi»# NUMERALCOMPOUNDS ;            ! golmmagielat
 +Num+Sg+Nom+Attr:e%>X4#viđát#lot»# NUMERALCOMPOUNDS ;            ! golmmagielat
 +Num+Sg+Nom+Attr:e%>X4#viđát#lot%> K ;
 +Num+Sg+Nom+Attr:e%>#viđát#lot%> K ;
 +Num+Sg+Nom+Attr:i%>X5jn#viđát#lot%> K ;
 +Num+Sg+Nom+Attr:i%>n#viđát#lot%> K ;
 +Num+Sg+Acc+Attr:e%>X4#viđát#lot%> K ;
 +Num+Sg+Acc+Attr:e%>#viđát#lot%> K ;
 +Num+Sg+Acc+Attr:i%>X5jn#viđát#lot%> K ;
 +Num+Sg+Acc+Attr:i%>n#viđát#lot%> K ;
 +Num+Sg+Loc:e%>X4#viđát#logi%>s K ;
 +Num+Sg+Loc:e%>X4#viđát#logi%>n K ; !SUB !SOUTH
 +Num+Pl+Nom:e%>#viđát#logi%>t K ;
 +Num+Sg+Ill:e%>X4#viđát#lohká%>j K ;
 +Num+Sg+Com:i%>X5jn#viđát#logi%>jn K ;
 +Num+Pl+Acc:e%>#viđát#logi%>X5jd K ;
 +Num+Pl+Gen:e%>#viđát#logi%>X5jd K ;
 +Num+Pl+Ill:e%>#viđát#logi%>jde K ;
 +Num+Pl+Loc:i%>X5jn#viđát#logi%>jn K ;
 +Num+Pl+Com:e%>#viđát#logi%>jgujn K ;
 +Num+Pl+Loc:e%>#viđát#logi%>jn K ; !Nickel 91 from here downwards
 +Num+Pl+Attr:i%>X4t#viđát#lot%> K ;
 +Num+Pl+Attr:i%>X5jd#viđát#lot%> K ;
 +Num+Pl+Attr:i%>X5jn#viđát#lot%> K ;
 +Num+Pl+Nom:i%>X4t#viđát#logi%>t K ;
 +Num+Pl+Acc:i%>X5jd#viđát#logi%>X5jd K ;
 +Num+Pl+Gen:i%>X5jd#viđát#logi%>X5jd K ; !SUB because of speller
 +Num+Pl+Ill:i%>X5jd#viđát#logi%>X5jd K ; !SUB because of speller
 +Num+Pl+Com:i%>X5jd#viđát#logi%>X5jd K ; !SUB because of speller
 +Num+Pl+Ess:i%>X4t#viđát#logi%>n K ;


LEXICON NUBBEGUDATLOHKAI
 +Num+Sg+Nom:e%>#guđát#lohká%>j K ;
 +Num+Ess:e%>#guđát#lohki%>n K ;
 +Num+Ess:e%>#guđát#logi%>n K ;
 +Num+Sg+Acc:e%>X4#guđát#lohká%>j K ;
 +Num+Sg+Gen:e%>X4#guđát#logi%> K ;
 +Num+Sg+Gen:e%>X4#guđát#logi»# NUMERALCOMPOUNDS ;            ! golmmagielat
 +Num+Sg+Nom+Attr:e%>X4#guđát#lot»# NUMERALCOMPOUNDS ;            ! golmmagielat
 +Num+Sg+Nom+Attr:e%>X4#guđát#lot%> K ;
 +Num+Sg+Nom+Attr:e%>#guđát#lot%> K ;
 +Num+Sg+Nom+Attr:i%>X5jn#guđát#lot%> K ;
 +Num+Sg+Nom+Attr:i%>n#guđát#lot%> K ;
 +Num+Sg+Acc+Attr:e%>X4#guđát#lot%> K ;
 +Num+Sg+Acc+Attr:e%>#guđát#lot%> K ;
 +Num+Sg+Acc+Attr:i%>X5jn#guđát#lot%> K ;
 +Num+Sg+Acc+Attr:i%>n#guđát#lot%> K ;
 +Num+Sg+Loc:e%>X4#guđát#logi%>s K ;
 +Num+Sg+Loc:e%>X4#guđát#logi%>n K ; !SUB !SOUTH
 +Num+Pl+Nom:e%>#guđát#logi%>t K ;
 +Num+Sg+Ill:e%>X4#guđát#lohká%>j K ;
 +Num+Sg+Com:i%>X5jn#guđát#logi%>jn K ;
 +Num+Pl+Acc:e%>#guđát#logi%>X5jd K ;
 +Num+Pl+Gen:e%>#guđát#logi%>X5jd K ;
 +Num+Pl+Ill:e%>#guđát#logi%>jde K ;
 +Num+Pl+Loc:i%>X5jn#guđát#logi%>jn K ;
 +Num+Pl+Com:e%>#guđát#logi%>jgujn K ;
 +Num+Pl+Loc:e%>#guđát#logi%>jn K ; !Nickel 91 from here downwards
 +Num+Pl+Attr:i%>X4t#guđát#lot%> K ;
 +Num+Pl+Attr:i%>X5jd#guđát#lot%> K ;
 +Num+Pl+Attr:i%>X5jn#guđát#lot%> K ;
 +Num+Pl+Nom:i%>X4t#guđát#logi%>t K ;
 +Num+Pl+Acc:i%>X5jd#guđát#logi%>X5jd K ;
 +Num+Pl+Gen:i%>X5jd#guđát#logi%>X5jd K ; !SUB because of speller
 +Num+Pl+Ill:i%>X5jd#guđát#logi%>X5jd K ; !SUB because of speller
 +Num+Pl+Com:i%>X5jd#guđát#logi%>X5jd K ; !SUB because of speller
 +Num+Pl+Ess:i%>X4t#guđát#logi%>n K ;


LEXICON NUBBECIHCCETLOHKAI
 +Num+Sg+Nom:e%>#čihččet#lohká%>j K ;
 +Num+Ess:e%>#čihččet#lohki%>n K ;
 +Num+Ess:e%>#čihččet#logi%>n K ;
 +Num+Sg+Acc:e%>X4#čihččet#lohká%>j K ;
 +Num+Sg+Gen:e%>X4#čihččet#logi%> K ;
 +Num+Sg+Gen:e%>X4#čihččet#logi»# NUMERALCOMPOUNDS ;            ! golmmagielat
 +Num+Sg+Nom+Attr:e%>X4#čihččet#lot»# NUMERALCOMPOUNDS ;            ! golmmagielat
 +Num+Sg+Nom+Attr:e%>X4#čihččet#lot%> K ;
 +Num+Sg+Nom+Attr:e%>#čihččet#lot%> K ;
 +Num+Sg+Nom+Attr:i%>X5jn#čihččet#lot%> K ;
 +Num+Sg+Nom+Attr:i%>n#čihččet#lot%> K ;
 +Num+Sg+Acc+Attr:e%>X4#čihččet#lot%> K ;
 +Num+Sg+Acc+Attr:e%>#čihččet#lot%> K ;
 +Num+Sg+Acc+Attr:i%>X5jn#čihččet#lot%> K ;
 +Num+Sg+Acc+Attr:i%>n#čihččet#lot%> K ;
 +Num+Sg+Loc:e%>X4#čihččet#logi%>s K ;
 +Num+Sg+Loc:e%>X4#čihččet#logi%>n K ; !SUB !SOUTH
 +Num+Pl+Nom:e%>#čihččet#logi%>t K ;
 +Num+Sg+Ill:e%>X4#čihččet#lohká%>j K ;
 +Num+Sg+Com:i%>X5jn#čihččet#logi%>jn K ;
 +Num+Pl+Acc:e%>#čihččet#logi%>X5jd K ;
 +Num+Pl+Gen:e%>#čihččet#logi%>X5jd K ;
 +Num+Pl+Ill:e%>#čihččet#logi%>jde K ;
 +Num+Pl+Loc:i%>X5jn#čihččet#logi%>jn K ;
 +Num+Pl+Com:e%>#čihččet#logi%>jgujn K ;
 +Num+Pl+Loc:e%>#čihččet#logi%>jn K ; !Nickel 91 from here downwards
 +Num+Pl+Attr:i%>X4t#čihččet#lot%> K ;
 +Num+Pl+Attr:i%>X5jd#čihččet#lot%> K ;
 +Num+Pl+Attr:i%>X5jn#čihččet#lot%> K ;
 +Num+Pl+Nom:i%>X4t#čihččet#logi%>t K ;
 +Num+Pl+Acc:i%>X5jd#čihččet#logi%>X5jd K ;
 +Num+Pl+Gen:i%>X5jd#čihččet#logi%>X5jd K ; !SUB because of speller
 +Num+Pl+Ill:i%>X5jd#čihččet#logi%>X5jd K ; !SUB because of speller
 +Num+Pl+Com:i%>X5jd#čihččet#logi%>X5jd K ; !SUB because of speller
 +Num+Pl+Ess:i%>X4t#čihččet#logi%>n K ;


LEXICON NUBBEGAVCCATLOHKAI
 +Num+Sg+Nom:e%>#gávccát#lohká%>j K ;
 +Num+Ess:e%>#gávccát#lohki%>n K ;
 +Num+Ess:e%>#gávccát#logi%>n K ;
 +Num+Sg+Acc:e%>X4#gávccát#lohká%>j K ;
 +Num+Sg+Gen:e%>X4#gávccát#logi%> K ;
 +Num+Sg+Gen:e%>X4#gávccát#logi»# NUMERALCOMPOUNDS ;            ! golmmagielat
 +Num+Sg+Nom+Attr:e%>X4#gávccát#lot»# NUMERALCOMPOUNDS ;            ! golmmagielat
 +Num+Sg+Nom+Attr:e%>X4#gávccát#lot%> K ;
 +Num+Sg+Nom+Attr:e%>#gávccát#lot%> K ;
 +Num+Sg+Nom+Attr:i%>X5jn#gávccát#lot%> K ;
 +Num+Sg+Nom+Attr:i%>n#gávccát#lot%> K ;
 +Num+Sg+Acc+Attr:e%>X4#gávccát#lot%> K ;
 +Num+Sg+Acc+Attr:e%>#gávccát#lot%> K ;
 +Num+Sg+Acc+Attr:i%>X5jn#gávccát#lot%> K ;
 +Num+Sg+Acc+Attr:i%>n#gávccát#lot%> K ;
 +Num+Sg+Loc:e%>X4#gávccát#logi%>s K ;
 +Num+Sg+Loc:e%>X4#gávccát#logi%>n K ; !SUB !SOUTH
 +Num+Pl+Nom:e%>#gávccát#logi%>t K ;
 +Num+Sg+Ill:e%>X4#gávccát#lohká%>j K ;
 +Num+Sg+Com:i%>X5jn#gávccát#logi%>jn K ;
 +Num+Pl+Acc:e%>#gávccát#logi%>X5jd K ;
 +Num+Pl+Gen:e%>#gávccát#logi%>X5jd K ;
 +Num+Pl+Ill:e%>#gávccát#logi%>jde K ;
 +Num+Pl+Loc:i%>X5jn#gávccát#logi%>jn K ;
 +Num+Pl+Com:e%>#gávccát#logi%>jgujn K ;
 +Num+Pl+Loc:e%>#gávccát#logi%>jn K ; !Nickel 91 from here downwards
 +Num+Pl+Attr:i%>X4t#gávccát#lot%> K ;
 +Num+Pl+Attr:i%>X5jd#gávccát#lot%> K ;
 +Num+Pl+Attr:i%>X5jn#gávccát#lot%> K ;
 +Num+Pl+Nom:i%>X4t#gávccát#logi%>t K ;
 +Num+Pl+Acc:i%>X5jd#gávccát#logi%>X5jd K ;
 +Num+Pl+Gen:i%>X5jd#gávccát#logi%>X5jd K ; !SUB because of speller
 +Num+Pl+Ill:i%>X5jd#gávccát#logi%>X5jd K ; !SUB because of speller
 +Num+Pl+Com:i%>X5jd#gávccát#logi%>X5jd K ; !SUB because of speller
 +Num+Pl+Ess:i%>X4t#gávccát#logi%>n K ;

LEXICON NUBBEOVCCATLOHKAI
 +Num+Sg+Nom:e%>#ovccát#lohká%>j K ;
 +Num+Ess:e%>#ovccát#lohki%>n K ;
 +Num+Ess:e%>#ovccát#logi%>n K ;
 +Num+Sg+Acc:e%>X4#ovccát#lohká%>j K ;
 +Num+Sg+Gen:e%>X4#ovccát#logi%> K ;
 +Num+Sg+Gen:e%>X4#ovccát#logi»# NUMERALCOMPOUNDS ;            ! golmmagielat
 +Num+Sg+Nom+Attr:e%>X4#ovccát#lot»# NUMERALCOMPOUNDS ;            ! golmmagielat
 +Num+Sg+Nom+Attr:e%>X4#ovccát#lot%> K ;
 +Num+Sg+Nom+Attr:e%>#ovccát#lot%> K ;
 +Num+Sg+Nom+Attr:i%>X5jn#ovccát#lot%> K ;
 +Num+Sg+Nom+Attr:i%>n#ovccát#lot%> K ;
 +Num+Sg+Acc+Attr:e%>X4#ovccát#lot%> K ;
 +Num+Sg+Acc+Attr:e%>#ovccát#lot%> K ;
 +Num+Sg+Acc+Attr:i%>X5jn#ovccát#lot%> K ;
 +Num+Sg+Acc+Attr:i%>n#ovccát#lot%> K ;
 +Num+Sg+Loc:e%>X4#ovccát#logi%>s K ;
 +Num+Sg+Loc:e%>X4#ovccát#logi%>n K ; !SUB !SOUTH
 +Num+Pl+Nom:e%>#ovccát#logi%>t K ;
 +Num+Sg+Ill:e%>X4#ovccát#lohká%>j K ;
 +Num+Sg+Com:i%>X5jn#ovccát#logi%>jn K ;
 +Num+Pl+Acc:e%>#ovccát#logi%>X5jd K ;
 +Num+Pl+Gen:e%>#ovccát#logi%>X5jd K ;
 +Num+Pl+Ill:e%>#ovccát#logi%>jde K ;
 +Num+Pl+Loc:i%>X5jn#ovccát#logi%>jn K ;
 +Num+Pl+Com:e%>#ovccát#logi%>jgujn K ;
 +Num+Pl+Loc:e%>#ovccát#logi%>jn K ; !Nickel 91 from here downwards
 +Num+Pl+Attr:i%>X4t#ovccát#lot%> K ;
 +Num+Pl+Attr:i%>X5jd#ovccát#lot%> K ;
 +Num+Pl+Attr:i%>X5jn#ovccát#lot%> K ;
 +Num+Pl+Nom:i%>X4t#ovccát#logi%>t K ;
 +Num+Pl+Acc:i%>X5jd#ovccát#logi%>X5jd K ;
 +Num+Pl+Gen:i%>X5jd#ovccát#logi%>X5jd K ; !SUB because of speller
 +Num+Pl+Ill:i%>X5jd#ovccát#logi%>X5jd K ; !SUB because of speller
 +Num+Pl+Com:i%>X5jd#ovccát#logi%>X5jd K ; !SUB because of speller
 +Num+Pl+Ess:i%>X4t#ovccát#logi%>n K ;


LEXICON NUBBELOGATLOHKAI
 +Num+Sg+Nom:e%>#logát#lohká%>j K ;
 +Num+Ess:e%>#logát#lohki%>n K ;
 +Num+Ess:e%>#logát#logi%>n K ;
 +Num+Sg+Acc:e%>X4#logát#lohká%>j K ;
 +Num+Sg+Gen:e%>X4#logát#logi%> K ;
 +Num+Sg+Gen:e%>X4#logát#logi»# NUMERALCOMPOUNDS ;            ! golmmagielat
 +Num+Sg+Nom+Attr:e%>X4#logát#lot»# NUMERALCOMPOUNDS ;            ! golmmagielat
 +Num+Sg+Nom+Attr:e%>X4#logát#lot%> K ;
 +Num+Sg+Nom+Attr:e%>#logát#lot%> K ;
 +Num+Sg+Nom+Attr:i%>X5jn#logát#lot%> K ;
 +Num+Sg+Nom+Attr:%>in#logát#lot%> K ;
 +Num+Sg+Acc+Attr:e%>X4#logát#lot%> K ;
 +Num+Sg+Acc+Attr:e%>#logát#lot%> K ;
 +Num+Sg+Acc+Attr:i%>X5jn#logát#lot%> K ;
 +Num+Sg+Acc+Attr:%>in#logát#lot%> K ;
 +Num+Sg+Loc:e%>X4#logát#logi%>s K ;
 +Num+Sg+Loc:e%>X4#logát#logi%>n K ; !SUB !SOUTH
 +Num+Pl+Nom:e%>#logát#logi%>t K ;
 +Num+Sg+Ill:e%>X4#logát#lohká%>j K ;
 +Num+Sg+Com:i%>X5jn#logát#logi%>jn K ;
 +Num+Pl+Acc:e%>#logát#logi%>X5jd K ;
 +Num+Pl+Gen:e%>#logát#logi%>X5jd K ;
 +Num+Pl+Ill:e%>#logát#logi%>jde K ;
 +Num+Pl+Loc:i%>X5jn#logát#logi%>jn K ;
 +Num+Pl+Com:e%>#logát#logi%>jgujn K ;
 +Num+Pl+Loc:e%>#logát#logi%>jn K ; !Nickel 91 from here downwards
 +Num+Pl+Attr:i%>X4t#logát#lot%> K ;
 +Num+Pl+Attr:i%>X5jd#logát#lot%> K ;
 +Num+Pl+Attr:i%>X5jn#logát#lot%> K ;
 +Num+Pl+Nom:i%>X4t#logát#logi%>t K ;
 +Num+Pl+Acc:i%>X5jd#logát#logi%>X5jd K ;
 +Num+Pl+Gen:i%>X5jd#logát#logi%>X5jd K ; !SUB because of speller
 +Num+Pl+Ill:i%>X5jd#logát#logi%>X5jd K ; !SUB because of speller
 +Num+Pl+Com:i%>X5jd#logát#logi%>X5jd K ; !SUB because of speller
 +Num+Pl+Ess:i%>X4t#logát#logi%>n K ;

LEXICON NUBBELOGI
 +Num+Sg+Nom:e%>#lohki%> K ;
 +Num+Ess:i%>n#lohki%>n K ;
 +Num+Ess:i%>n#logi%>n K ;
 +Num+Sg+Acc:e%>X4#logi%> K ;
 +Num+Sg+Gen:e%>X4#logi%> K ;
 +Num+Sg+Gen:e%>X4#logi»# NUMERALCOMPOUNDS ;            ! golmmagielat
 +Num+Sg+Nom+Attr:e%>X4#lot»# NUMERALCOMPOUNDS ;            ! golmmagielat
 +Num+Sg+Nom+Attr:e%>X4#lot%> K ;
 +Num+Sg+Nom+Attr:e%>#lot%> K ;
 +Num+Sg+Nom+Attr:i%>X5jn#lot%> K ;
 +Num+Sg+Nom+Attr:i%>n#lot%> K ;
 +Num+Sg+Acc+Attr:e%>X4#lot%> K ;
 +Num+Sg+Acc+Attr:e%>#lot%> K ;
 +Num+Sg+Acc+Attr:i%>X5jn#lot%> K ;
 +Num+Sg+Acc+Attr:i%>n#lot%> K ;
 +Num+Sg+Loc:e%>X4#logi%>s K ;
 +Num+Sg+Loc:e%>X4#logi%>n K ; !SUB !SOUTH
 +Num+Pl+Nom:i%>X4t#logi%>t K ;
 +Num+Sg+Ill:e%>X4#lohká%>j K ;
 +Num+Sg+Com:i%>X5jn#logi%>jn K ;
 +Num+Pl+Acc:i%>X5jd9#logi%>X5jd K ;
 +Num+Pl+Gen:i%>X5jd9#logi%>X5jd K ;
 +Num+Pl+Ill:i%>X5jde#logi%>jde K ;
 +Num+Pl+Loc:i%>X5jn#logi%>jn K ;
 +Num+Pl+Com:i%>X5jd9#logi%>jgujn K ;
 +Num+Pl+Com:i%>X5jgujn#logi%>jgujn K ;


LEXICON GOLBMA
 +Num+Sg+Nom:%> K ;
 +Num+Ess:%>n K ;
 +Num+Sg+Acc:%> K ;
 +Num+Sg+Gen:%>X4 K ;
 +Num+Sg+Gen:%>X4»# NUMERALCOMPOUNDS ;            ! golmmagielat
 +Num+Sg+Loc:%>X4s K ;
 +Num+Sg+Loc:%>X4n K ; !SUB !SOUTH
 +Num+Pl+Nom:%>X4t K ;
 +Num+Sg+Ill:%>X3j K ;
 +Num+Sg+Com:%>X5jn K ;
 +Num+Pl+Acc:%>X5jd K ;
 +Num+Pl+Gen:%>X5jd K ;
 +Num+Pl+Ill:%>X5jde K ;
 +Num+Pl+Loc:%>X5jn K ;
 +Num+Pl+Com:%>X5jgujn K ;

LEXICON GOLBMANUPPELOHKAI
 +Num+Sg+Nom:%>#nuppe#lohká%>j K ;
 +Num+Ess:%>#nuppe#lohki%>n K ;
 +Num+Ess:%>#nuppe#logi%>n K ;
 +Num+Sg+Acc:%>#nuppe#lohká%>j K ;
 +Num+Sg+Gen:%>X4#nuppe#logi%> K ;
 +Num+Sg+Gen:%>X4#nuppe#logi»# NUMERALCOMPOUNDS ;            ! golmmagielat
 +Num+Sg+Nom+Attr:%>X4#nuppe#lot»# NUMERALCOMPOUNDS ;            ! golmmagielat
 +Num+Sg+Nom+Attr:%>X4#nuppe#lot%> K ;
 +Num+Sg+Nom+Attr:%>X4#nuppe#lot%> K ;
 +Num+Sg+Nom+Attr:%>n#nuppe#lot%> K ;
 +Num+Sg+Nom+Attr:%>X5jn#nuppe#lot%> K ;
 +Num+Sg+Acc+Attr:%>X4#nuppe#lot%> K ;
 +Num+Sg+Acc+Attr:%>X4#nuppe#lot%> K ;
 +Num+Sg+Acc+Attr:%>n#nuppe#lot%> K ;
 +Num+Sg+Acc+Attr:%>X5jn#nuppe#lot%> K ;
 +Num+Sg+Loc:%>X4#nuppe#logi%>s K ;
 +Num+Sg+Loc:%>X4#nuppe#logi%>n K ; !SUB !SOUTH
 +Num+Pl+Nom:%>#nuppe#logi%>t K ;
 +Num+Sg+Ill:%>X4#nuppe#lohká%>j K ;
 +Num+Sg+Com:%>X5jn#nuppe#logi%>jn K ;
 +Num+Pl+Acc:%>#nuppe#logi%>X5jd K ;
 +Num+Pl+Gen:%>#nuppe#logi%>X5jd K ;
 +Num+Pl+Ill:%>#nuppe#logi%>jde K ;
 +Num+Pl+Loc:%>X5jn#nuppe#logi%>jn K ;
 +Num+Pl+Com:%>#nuppe#logi%>jgujn K ;
 +Num+Pl+Loc:%>#nuppe#logi%>jn K ; !Nickel 91 from here downwards
 +Num+Pl+Attr:%>X4t#nuppe#lot%> K ;
 +Num+Pl+Attr:%>X5jd#nuppe#lot%> K ;
 +Num+Pl+Attr:%>X5jn#nuppe#lot%> K ;
 +Num+Pl+Nom:%>X4t#nuppe#logi%>t K ;
 +Num+Pl+Acc:%>X5jd#nuppe#logi%>X5jd K ;
 +Num+Pl+Gen:%>X5jd#nuppe#logi%>X5jd K ; !SUB because of speller
 +Num+Pl+Ill:%>X5jd#nuppe#logi%>X5jd K ; !SUB because of speller
 +Num+Pl+Com:%>X5jd#nuppe#logi%>X5jd K ; !SUB because of speller
 +Num+Pl+Ess:%>X4t#nuppe#logi%>n K ;


LEXICON GOLBMAGOALMMATLOHKAI
 +Num+Sg+Nom:%>#goalmmát#lohká%>j K ;
 +Num+Ess:%>#goalmmát#lohki%>n K ;
 +Num+Ess:%>#goalmmát#logi%>n K ;
 +Num+Sg+Acc:%>#goalmmát#lohká%>j K ;
 +Num+Sg+Gen:%>X4#goalmmát#logi%> K ;
 +Num+Sg+Gen:%>X4#goalmmát#logi»# NUMERALCOMPOUNDS ;            ! golmmagielat
 +Num+Sg+Nom+Attr:%>X4#goalmmát#lot»# NUMERALCOMPOUNDS ;            ! golmmagielat
 +Num+Sg+Nom+Attr:%>X4#goalmmát#lot%> K ;
 +Num+Sg+Nom+Attr:%>#goalmmát#lot%> K ;
 +Num+Sg+Nom+Attr:%>X5jn#goalmmát#lot%> K ;
 +Num+Sg+Nom+Attr:%>n#goalmmát#lot%> K ;
 +Num+Sg+Acc+Attr:%>X4#goalmmát#lot%> K ;
 +Num+Sg+Acc+Attr:%>#goalmmát#lot%> K ;
 +Num+Sg+Acc+Attr:%>X5jn#goalmmát#lot%> K ;
 +Num+Sg+Acc+Attr:%>n#goalmmát#lot%> K ;
 +Num+Sg+Loc:%>X4#goalmmát#logi%>s K ;
 +Num+Sg+Loc:%>X4#goalmmát#logi%>n K ; !SUB !SOUTH
 +Num+Pl+Nom:%>#goalmmát#logi%>t K ;
 +Num+Sg+Ill:%>X4#goalmmát#lohká%>j K ;
 +Num+Sg+Com:%>X5jn#goalmmát#logi%>jn K ;
 +Num+Pl+Acc:%>#goalmmát#logi%>X5jd K ;
 +Num+Pl+Gen:%>#goalmmát#logi%>X5jd K ;
 +Num+Pl+Ill:%>#goalmmát#logi%>jde K ;
 +Num+Pl+Loc:%>X5jn#goalmmát#logi%>jn K ;
 +Num+Pl+Com:%>#goalmmát#logi%>jgujn K ;
 +Num+Pl+Loc:%>#goalmmát#logi%>jn K ; !Nickel 91 from here downwards
 +Num+Pl+Attr:%>X4t#goalmmát#lot%> K ;
 +Num+Pl+Attr:%>X5jd#goalmmát#lot%> K ;
 +Num+Pl+Attr:%>X5jn#goalmmát#lot%> K ;
 +Num+Pl+Nom:%>X4t#goalmmát#logi%>t K ;
 +Num+Pl+Acc:%>X5jd#goalmmát#logi%>X5jd K ;
 +Num+Pl+Gen:%>X5jd#goalmmát#logi%>X5jd K ; !SUB because of speller
 +Num+Pl+Ill:%>X5jd#goalmmát#logi%>X5jd K ; !SUB because of speller
 +Num+Pl+Com:%>X5jd#goalmmát#logi%>X5jd K ; !SUB because of speller
 +Num+Pl+Ess:%>X4t#goalmmát#logi%>n K ;

LEXICON GOLBMANJEALJATLOHKAI
 +Num+Sg+Nom:%>#njealját#lohká%>j K ;
 +Num+Ess:%>#njealját#lohki%>n K ;
 +Num+Ess:%>#njealját#logi%>n K ;
 +Num+Sg+Acc:%>#njealját#lohká%>j K ;
 +Num+Sg+Gen:%>X4#njealját#logi%> K ;
 +Num+Sg+Gen:%>X4#njealját#logi»# NUMERALCOMPOUNDS ;            ! golmmagielat
 +Num+Sg+Nom+Attr:%>X4#njealját#lot»# NUMERALCOMPOUNDS ;            ! golmmagielat
 +Num+Sg+Nom+Attr:%>X4#njealját#lot%> K ;
 +Num+Sg+Nom+Attr:%>#njealját#lot%> K ;
 +Num+Sg+Nom+Attr:%>X5jn#njealját#lot%> K ;
 +Num+Sg+Nom+Attr:%>n#njealját#lot%> K ;
 +Num+Sg+Acc+Attr:%>X4#njealját#lot%> K ;
 +Num+Sg+Acc+Attr:%>#njealját#lot%> K ;
 +Num+Sg+Acc+Attr:%>X5jn#njealját#lot%> K ;
 +Num+Sg+Acc+Attr:%>n#njealját#lot%> K ;
 +Num+Sg+Loc:%>X4#njealját#logi%>s K ;
 +Num+Sg+Loc:%>X4#njealját#logi%>n K ; !SUB !SOUTH
 +Num+Pl+Nom:%>#njealját#logi%>t K ;
 +Num+Sg+Ill:%>X4#njealját#lohká%>j K ;
 +Num+Sg+Com:%>X5jn#njealját#logi%>jn K ;
 +Num+Pl+Acc:%>#njealját#logi%>X5jd K ;
 +Num+Pl+Gen:%>#njealját#logi%>X5jd K ;
 +Num+Pl+Ill:%>#njealját#logi%>jde K ;
 +Num+Pl+Loc:%>X5jn#njealját#logi%>jn K ;
 +Num+Pl+Com:%>#njealját#logi%>jgujn K ;
 +Num+Pl+Loc:%>#njealját#logi%>jn K ; !Nickel 91 from here downwards
 +Num+Pl+Attr:%>X4t#njealját#lot%> K ;
 +Num+Pl+Attr:%>X5jd#njealját#lot%> K ;
 +Num+Pl+Attr:%>X5jn#njealját#lot%> K ;
 +Num+Pl+Nom:%>X4t#njealját#logi%>t K ;
 +Num+Pl+Acc:%>X5jd#njealját#logi%>X5jd K ;
 +Num+Pl+Gen:%>X5jd#njealját#logi%>X5jd K ; !SUB because of speller
 +Num+Pl+Ill:%>X5jd#njealját#logi%>X5jd K ; !SUB because of speller
 +Num+Pl+Com:%>X5jd#njealját#logi%>X5jd K ; !SUB because of speller
 +Num+Pl+Ess:%>X4t#njealját#logi%>n K ;

LEXICON GOLBMAVIDATLOHKAI
 +Num+Sg+Nom:%>#viđát#lohká%>j K ;
 +Num+Ess:%>#viđát#lohki%>n K ;
 +Num+Ess:%>#viđát#logi%>n K ;
 +Num+Sg+Acc:%>#viđát#lohká%>j K ;
 +Num+Sg+Gen:%>X4#viđát#logi%> K ;
 +Num+Sg+Gen:%>X4#viđát#logi»# NUMERALCOMPOUNDS ;            ! golmmagielat
 +Num+Sg+Nom+Attr:%>X4#viđát#lot»# NUMERALCOMPOUNDS ;            ! golmmagielat
 +Num+Sg+Nom+Attr:%>X4#viđát#lot%> K ;
 +Num+Sg+Nom+Attr:%>#viđát#lot%> K ;
 +Num+Sg+Nom+Attr:%>X5jn#viđát#lot%> K ;
 +Num+Sg+Nom+Attr:%>n#viđát#lot%> K ;
 +Num+Sg+Acc+Attr:%>X4#viđát#lot%> K ;
 +Num+Sg+Acc+Attr:%>#viđát#lot%> K ;
 +Num+Sg+Acc+Attr:%>X5jn#viđát#lot%> K ;
 +Num+Sg+Acc+Attr:%>n#viđát#lot%> K ;
 +Num+Sg+Loc:%>X4#viđát#logi%>s K ;
 +Num+Sg+Loc:%>X4#viđát#logi%>n K ; !SUB !SOUTH
 +Num+Pl+Nom:%>#viđát#logi%>t K ;
 +Num+Sg+Ill:%>X4#viđát#lohká%>j K ;
 +Num+Sg+Com:%>X5jn#viđát#logi%>jn K ;
 +Num+Pl+Acc:%>#viđát#logi%>X5jd K ;
 +Num+Pl+Gen:%>#viđát#logi%>X5jd K ;
 +Num+Pl+Ill:%>#viđát#logi%>jde K ;
 +Num+Pl+Loc:%>X5jn#viđát#logi%>jn K ;
 +Num+Pl+Com:%>#viđát#logi%>jgujn K ;
 +Num+Pl+Loc:%>#viđát#logi%>jn K ; !Nickel 91 from here downwards
 +Num+Pl+Attr:%>X4t#viđát#lot%> K ;
 +Num+Pl+Attr:%>X5jd#viđát#lot%> K ;
 +Num+Pl+Attr:%>X5jn#viđát#lot%> K ;
 +Num+Pl+Nom:%>X4t#viđát#logi%>t K ;
 +Num+Pl+Acc:%>X5jd#viđát#logi%>X5jd K ;
 +Num+Pl+Gen:%>X5jd#viđát#logi%>X5jd K ; !SUB because of speller
 +Num+Pl+Ill:%>X5jd#viđát#logi%>X5jd K ; !SUB because of speller
 +Num+Pl+Com:%>X5jd#viđát#logi%>X5jd K ; !SUB because of speller
 +Num+Pl+Ess:%>X4t#viđát#logi%>n K ;

LEXICON GOLBMAGUDATLOHKAI
 +Num+Sg+Nom:%>#guđát#lohká%>j K ;
 +Num+Ess:%>#guđát#lohki%>n K ;
 +Num+Ess:%>#guđát#logi%>n K ;
 +Num+Sg+Acc:%>#guđát#lohká%>j K ;
 +Num+Sg+Gen:%>X4#guđát#logi%> K ;
 +Num+Sg+Gen:%>X4#guđát#logi»# NUMERALCOMPOUNDS ;            ! golmmagielat
 +Num+Sg+Nom+Attr:%>X4#guđát#lot»# NUMERALCOMPOUNDS ;            ! golmmagielat
 +Num+Sg+Nom+Attr:%>X4#guđát#lot%> K ;
 +Num+Sg+Nom+Attr:%>#guđát#lot%> K ;
 +Num+Sg+Nom+Attr:%>X5jn#guđát#lot%> K ;
 +Num+Sg+Nom+Attr:%>n#guđát#lot%> K ;
 +Num+Sg+Acc+Attr:%>X4#guđát#lot%> K ;
 +Num+Sg+Acc+Attr:%>#guđát#lot%> K ;
 +Num+Sg+Acc+Attr:%>X5jn#guđát#lot%> K ;
 +Num+Sg+Acc+Attr:%>n#guđát#lot%> K ;
 +Num+Sg+Loc:%>X4#guđát#logi%>s K ;
 +Num+Sg+Loc:%>X4#guđát#logi%>n K ; !SUB !SOUTH
 +Num+Pl+Nom:%>#guđát#logi%>t K ;
 +Num+Sg+Ill:%>X4#guđát#lohká%>j K ;
 +Num+Sg+Com:%>X5jn#guđát#logi%>jn K ;
 +Num+Pl+Acc:%>#guđát#logi%>X5jd K ;
 +Num+Pl+Gen:%>#guđát#logi%>X5jd K ;
 +Num+Pl+Ill:%>#guđát#logi%>jde K ;
 +Num+Pl+Loc:%>X5jn#guđát#logi%>jn K ;
 +Num+Pl+Com:%>#guđát#logi%>jgujn K ;
 +Num+Pl+Loc:%>#guđát#logi%>jn K ; !Nickel 91 from here downwards
 +Num+Pl+Attr:%>X4t#guđát#lot%> K ;
 +Num+Pl+Attr:%>X5jd#guđát#lot%> K ;
 +Num+Pl+Attr:%>X5jn#guđát#lot%> K ;
 +Num+Pl+Nom:%>X4t#guđát#logi%>t K ;
 +Num+Pl+Acc:%>X5jd#guđát#logi%>X5jd K ;
 +Num+Pl+Gen:%>X5jd#guđát#logi%>X5jd K ; !SUB because of speller
 +Num+Pl+Ill:%>X5jd#guđát#logi%>X5jd K ; !SUB because of speller
 +Num+Pl+Com:%>X5jd#guđát#logi%>X5jd K ; !SUB because of speller
 +Num+Pl+Ess:%>X4t#guđát#logi%>n K ;


LEXICON GOLBMACIHCCETLOHKAI
 +Num+Sg+Nom:%>#čihččet#lohká%>j K ;
 +Num+Ess:%>#čihččet#lohki%>n K ;
 +Num+Ess:%>#čihččet#logi%>n K ;
 +Num+Sg+Acc:%>#čihččet#lohká%>j K ;
 +Num+Sg+Gen:%>X4#čihččet#logi%> K ;
 +Num+Sg+Gen:%>X4#čihččet#logi»# NUMERALCOMPOUNDS ;            ! golmmagielat
 +Num+Sg+Nom+Attr:%>X4#čihččet#lot»# NUMERALCOMPOUNDS ;            ! golmmagielat
 +Num+Sg+Nom+Attr:%>X4#čihččet#lot%> K ;
 +Num+Sg+Nom+Attr:%>#čihččet#lot%> K ;
 +Num+Sg+Nom+Attr:%>X5jn#čihččet#lot%> K ;
 +Num+Sg+Nom+Attr:%>n#čihččet#lot%> K ;
 +Num+Sg+Acc+Attr:%>X4#čihččet#lot%> K ;
 +Num+Sg+Acc+Attr:%>#čihččet#lot%> K ;
 +Num+Sg+Acc+Attr:%>X5jn#čihččet#lot%> K ;
 +Num+Sg+Acc+Attr:%>n#čihččet#lot%> K ;
 +Num+Sg+Loc:%>X4#čihččet#logi%>s K ;
 +Num+Sg+Loc:%>X4#čihččet#logi%>n K ; !SUB !SOUTH
 +Num+Pl+Nom:%>#čihččet#logi%>t K ;
 +Num+Sg+Ill:%>X4#čihččet#lohká%>j K ;
 +Num+Sg+Com:%>X5jn#čihččet#logi%>jn K ;
 +Num+Pl+Acc:%>#čihččet#logi%>X5jd K ;
 +Num+Pl+Gen:%>#čihččet#logi%>X5jd K ;
 +Num+Pl+Ill:%>#čihččet#logi%>jde K ;
 +Num+Pl+Loc:%>X5jn#čihččet#logi%>jn K ;
 +Num+Pl+Com:%>#čihččet#logi%>jgujn K ;
 +Num+Pl+Loc:%>#čihččet#logi%>jn K ; !Nickel 91 from here downwards
 +Num+Pl+Attr:%>X4t#čihččet#lot%> K ;
 +Num+Pl+Attr:%>X5jd#čihččet#lot%> K ;
 +Num+Pl+Attr:%>X5jn#čihččet#lot%> K ;
 +Num+Pl+Nom:%>X4t#čihččet#logi%>t K ;
 +Num+Pl+Acc:%>X5jd#čihččet#logi%>X5jd K ;
 +Num+Pl+Gen:%>X5jd#čihččet#logi%>X5jd K ; !SUB because of speller
 +Num+Pl+Ill:%>X5jd#čihččet#logi%>X5jd K ; !SUB because of speller
 +Num+Pl+Com:%>X5jd#čihččet#logi%>X5jd K ; !SUB because of speller
 +Num+Pl+Ess:%>X4t#čihččet#logi%>n K ;


LEXICON GOLBMAGAVCCATLOHKAI
 +Num+Sg+Nom:%>#gávccát#lohká%>j K ;
 +Num+Ess:%>#gávccát#lohki%>n K ;
 +Num+Ess:%>#gávccát#logi%>n K ;
 +Num+Sg+Acc:%>#gávccát#lohká%>j K ;
 +Num+Sg+Gen:%>X4#gávccát#logi%> K ;
 +Num+Sg+Gen:%>X4#gávccát#logi»# NUMERALCOMPOUNDS ;            ! golmmagielat
 +Num+Sg+Nom+Attr:%>X4#gávccát#lot»# NUMERALCOMPOUNDS ;            ! golmmagielat
 +Num+Sg+Nom+Attr:%>X4#gávccát#lot%> K ;
 +Num+Sg+Nom+Attr:%>#gávccát#lot%> K ;
 +Num+Sg+Nom+Attr:%>X5jn#gávccát#lot%> K ;
 +Num+Sg+Nom+Attr:%>n#gávccát#lot%> K ;
 +Num+Sg+Acc+Attr:%>X4#gávccát#lot%> K ;
 +Num+Sg+Acc+Attr:%>#gávccát#lot%> K ;
 +Num+Sg+Acc+Attr:%>X5jn#gávccát#lot%> K ;
 +Num+Sg+Acc+Attr:%>n#gávccát#lot%> K ;
 +Num+Sg+Loc:%>X4#gávccát#logi%>s K ;
 +Num+Sg+Loc:%>X4#gávccát#logi%>n K ; !SUB !SOUTH
 +Num+Pl+Nom:%>#gávccát#logi%>t K ;
 +Num+Sg+Ill:%>X4#gávccát#lohká%>j K ;
 +Num+Sg+Com:%>X5jn#gávccát#logi%>jn K ;
 +Num+Pl+Acc:%>#gávccát#logi%>X5jd K ;
 +Num+Pl+Gen:%>#gávccát#logi%>X5jd K ;
 +Num+Pl+Ill:%>#gávccát#logi%>jde K ;
 +Num+Pl+Loc:%>X5jn#gávccát#logi%>jn K ;
 +Num+Pl+Com:%>#gávccát#logi%>jgujn K ;
 +Num+Pl+Loc:%>#gávccát#logi%>jn K ; !Nickel 91 from here downwards
 +Num+Pl+Attr:%>X4t#gávccát#lot%> K ;
 +Num+Pl+Attr:%>X5jd#gávccát#lot%> K ;
 +Num+Pl+Attr:%>X5jn#gávccát#lot%> K ;
 +Num+Pl+Nom:%>X4t#gávccát#logi%>t K ;
 +Num+Pl+Acc:%>X5jd#gávccát#logi%>X5jd K ;
 +Num+Pl+Gen:%>X5jd#gávccát#logi%>X5jd K ; !SUB because of speller
 +Num+Pl+Ill:%>X5jd#gávccát#logi%>X5jd K ; !SUB because of speller
 +Num+Pl+Com:%>X5jd#gávccát#logi%>X5jd K ; !SUB because of speller
 +Num+Pl+Ess:%>X4t#gávccát#logi%>n K ;


LEXICON GOLBMAOVCCATLOHKAI
 +Num+Sg+Nom:%>#ovccát#lohká%>j K ;
 +Num+Ess:%>#ovccát#lohki%>n K ;
 +Num+Ess:%>#ovccát#logi%>n K ;
 +Num+Sg+Acc:%>#ovccát#lohká%>j K ;
 +Num+Sg+Gen:%>X4#ovccát#logi%> K ;
 +Num+Sg+Gen:%>X4#ovccát#logi»# NUMERALCOMPOUNDS ;            ! golmmagielat
 +Num+Sg+Nom+Attr:%>X4#ovccát#lot»# NUMERALCOMPOUNDS ;            ! golmmagielat
 +Num+Sg+Nom+Attr:%>X4#ovccát#lot%> K ;
 +Num+Sg+Nom+Attr:%>#ovccát#lot%> K ;
 +Num+Sg+Nom+Attr:%>X5jn#ovccát#lot%> K ;
 +Num+Sg+Nom+Attr:%>n#ovccát#lot%> K ;
 +Num+Sg+Acc+Attr:%>X4#ovccát#lot%> K ;
 +Num+Sg+Acc+Attr:%>#ovccát#lot%> K ;
 +Num+Sg+Acc+Attr:%>X5jn#ovccát#lot%> K ;
 +Num+Sg+Acc+Attr:%>n#ovccát#lot%> K ;
 +Num+Sg+Loc:%>X4#ovccát#logi%>s K ;
 +Num+Sg+Loc:%>X4#ovccát#logi%>n K ; !SUB !SOUTH
 +Num+Pl+Nom:%>#ovccát#logi%>t K ;
 +Num+Sg+Ill:%>X4#ovccát#lohká%>j K ;
 +Num+Sg+Com:%>X5jn#ovccát#logi%>jn K ;
 +Num+Pl+Acc:%>#ovccát#logi%>X5jd K ;
 +Num+Pl+Gen:%>#ovccát#logi%>X5jd K ;
 +Num+Pl+Ill:%>#ovccát#logi%>jde K ;
 +Num+Pl+Loc:%>X5jn#ovccát#logi%>jn K ;
 +Num+Pl+Com:%>#ovccát#logi%>jgujn K ;
 +Num+Pl+Loc:%>#ovccát#logi%>jn K ; !Nickel 91 from here downwards
 +Num+Pl+Attr:%>X4t#ovccát#lot%> K ;
 +Num+Pl+Attr:%>X5jd#ovccát#lot%> K ;
 +Num+Pl+Attr:%>X5jn#ovccát#lot%> K ;
 +Num+Pl+Nom:%>X4t#ovccát#logi%>t K ;
 +Num+Pl+Acc:%>X5jd#ovccát#logi%>X5jd K ;
 +Num+Pl+Gen:%>X5jd#ovccát#logi%>X5jd K ; !SUB because of speller
 +Num+Pl+Ill:%>X5jd#ovccát#logi%>X5jd K ; !SUB because of speller
 +Num+Pl+Com:%>X5jd#ovccát#logi%>X5jd K ; !SUB because of speller
 +Num+Pl+Ess:%>X4t#ovccát#logi%>n K ;

LEXICON GOLBMALOGATLOHKAI
 +Num+Sg+Nom:%>#logát#lohká%>j K ;
 +Num+Ess:%>#logát#lohki%>n K ;
 +Num+Ess:%>#logát#logi%>n K ;
 +Num+Sg+Acc:%>#logát#lohká%>j K ;
 +Num+Sg+Gen:%>X4#logát#logi%> K ;
 +Num+Sg+Gen:%>X4#logát#logi»# NUMERALCOMPOUNDS ;            ! golmmagielat
 +Num+Sg+Nom+Attr:%>X4#logát#lot»# NUMERALCOMPOUNDS ;            ! golmmagielat
 +Num+Sg+Nom+Attr:%>X4#logát#lot%> K ;
 +Num+Sg+Nom+Attr:%>#logát#lot%> K ;
 +Num+Sg+Nom+Attr:%>X5jn#logát#lot%> K ;
 +Num+Sg+Nom+Attr:%>n#logát#lot%> K ;
 +Num+Sg+Acc+Attr:%>X4#logát#lot%> K ;
 +Num+Sg+Acc+Attr:%>#logát#lot%> K ;
 +Num+Sg+Acc+Attr:%>X5jn#logát#lot%> K ;
 +Num+Sg+Acc+Attr:%>n#logát#lot%> K ;
 +Num+Sg+Loc:%>X4#logát#logi%>s K ;
 +Num+Sg+Loc:%>X4#logát#logi%>n K ; !SUB !SOUTH
 +Num+Pl+Nom:%>#logát#logi%>t K ;
 +Num+Sg+Ill:%>X4#logát#lohká%>j K ;
 +Num+Sg+Com:%>X5jn#logát#logi%>jn K ;
 +Num+Pl+Acc:%>#logát#logi%>X5jd K ;
 +Num+Pl+Gen:%>#logát#logi%>X5jd K ;
 +Num+Pl+Ill:%>#logát#logi%>jde K ;
 +Num+Pl+Loc:%>X5jn#logát#logi%>jn K ;
 +Num+Pl+Com:%>#logát#logi%>jgujn K ;
 +Num+Pl+Loc:%>#logát#logi%>jn K ; !Nickel 91 from here downwards
 +Num+Pl+Attr:%>X4t#logát#lot%> K ;
 +Num+Pl+Attr:%>X5jd#logát#lot%> K ;
 +Num+Pl+Attr:%>X5jn#logát#lot%> K ;
 +Num+Pl+Nom:%>X4t#logát#logi%>t K ;
 +Num+Pl+Acc:%>X5jd#logát#logi%>X5jd K ;
 +Num+Pl+Gen:%>X5jd#logát#logi%>X5jd K ; !SUB because of speller
 +Num+Pl+Ill:%>X5jd#logát#logi%>X5jd K ; !SUB because of speller
 +Num+Pl+Com:%>X5jd#logát#logi%>X5jd K ; !SUB because of speller
 +Num+Pl+Ess:%>X4t#logát#logi%>n K ;


LEXICON GOLBMALOGI
 +Num+Sg+Nom:%>#lohki%> K ;
 +Num+Sg+Nom:%>#logi%> K ;
 +Num+Ess:%>n#lohki%>n K ;
 +Num+Ess:%>n#logi%>n K ;
 +Num+Sg+Acc:%>#logi%> K ;
 +Num+Sg+Gen:%>X4#logi%> K ;
 +Num+Sg+Gen:%>X4#logi»# NUMERALCOMPOUNDS ;            ! golmmagielat
 +Num+Sg+Nom+Attr:%>X4#lot»# NUMERALCOMPOUNDS ;            ! golmmagielat
 +Num+Sg+Nom+Attr:%>X4#lot%> K ;
 +Num+Sg+Nom+Attr:%>#lot%> K ;
 +Num+Sg+Nom+Attr:%>X5jn#lot%> K ;
 +Num+Sg+Nom+Attr:%>n#lot%> K ;
 +Num+Sg+Acc+Attr:%>X4#lot%> K ;
 +Num+Sg+Acc+Attr:%>#lot%> K ;
 +Num+Sg+Acc+Attr:%>X5jn#lot%> K ;
 +Num+Sg+Acc+Attr:%>n#lot%> K ;
 +Num+Sg+Loc:%>X4#logi%>n K ; !SUB !SOUTH
 +Num+Pl+Nom:%>X4t#logi%>t K ;
 +Num+Sg+Ill:%>X4#lohká%>j K ;
 +Num+Sg+Com:%>X5jn#logi%>jn K ;
 +Num+Pl+Acc:%>X5jd9#logi%>X5jd K ;
 +Num+Pl+Gen:%>X5jd9#logi%>X5jd K ;
 +Num+Pl+Ill:%>X5jde#logi%>jde K ;
 +Num+Pl+Loc:%>X5jn#logi%>jn K ;
 +Num+Pl+Com:%>X5jd9#logi%>jgujn K ;
 +Num+Pl+Com:%>X5jgujn#logi%>jgujn K ;
 +Num+Sg+Nom+Attr:%>X4t#lot%> K ; !Nickel 91 from here downwards
 +Num+Sg+Nom+Attr:%>X5jd#lot%> K ;
 +Num+Sg+Acc+Attr:%>X4t#lot%> K ; !Nickel 91 from here downwards
 +Num+Sg+Acc+Attr:%>X5jd#lot%> K ;
 +Num+Pl+Nom:%>#logi%>t K ;
 +Num+Pl+Acc:%>#logi%>X5jd K ;
 +Num+Pl+Gen:%>#logi%>X5jd K ; !SUB because of speller
 +Num+Pl+Ill:%>#logi%>X5jd K ; !SUB because of speller
 +Num+Pl+Com:%>#logi%>X5jd K ; !SUB because of speller
 +Num+Pl+Loc:%>#logi%>jn K ;
 +Num+Pl+Ess:%>#lohki%>n K ;
 +Num+Pl+Nom:%>X4t#logi%>t K ;
 +Num+Pl+Acc:%>X5jd#logi%>X5jd K ;
 +Num+Pl+Gen:%>X5jd#logi%>X5jd K ; !SUB because of speller
 +Num+Pl+Ill:%>X5jd#logi%>X5jd K ; !SUB because of speller
 +Num+Pl+Com:%>X5jd#logi%>X5jd K ; !SUB because of speller
 +Num+Pl+Loc:%>X5jn#logi%>jn K ;
 +Num+Pl+Ess:%>X4t#logi%>n K ;


LEXICON VIHTTA
 +Num+Sg+Nom:htta%> K ;
 +Num+Ess:htta%>n K ;
 +Num+Sg+Acc:htta%> K ;
 +Num+Sg+Gen:đa%> K ;
 +Num+Sg+Gen:đa»# NUMERALCOMPOUNDS ;            ! golmmagielat
 +Num+Sg+Loc:đa%>s K ;
 +Num+Sg+Loc:đa%>n K ; !SUB !SOUTH
 +Num+Pl+Nom:đa%>t K ;
 +Num+Sg+Ill:htti%>j K ;
 +Num+Sg+Com:đa%>jn K ;
 +Num+Pl+Acc:đa%>X5jd K ;
 +Num+Pl+Gen:đa%>X5jd K ;
 +Num+Pl+Ill:đa%>jde K ;
 +Num+Pl+Loc:đa%>jn K ;
 +Num+Pl+Com:đa%>jgujn K ;

LEXICON VIHTTANUPPELOHKAI
 +Num+Sg+Nom:htta%>#nuppe#lohká%>j K ;
 +Num+Ess:htta%>#nuppe#lohki%>n K ;
 +Num+Ess:htta%>#nuppe#logi%>n K ;
 +Num+Sg+Acc:htta%>#nuppe#lohká%>j K ;
 +Num+Sg+Gen:đa%>#nuppe#logi%> K ;
 +Num+Sg+Gen:đa%>#nuppe#logi»# NUMERALCOMPOUNDS ;            ! golmmagielat
 +Num+Sg+Nom+Attr:đa%>#nuppe#lot»# NUMERALCOMPOUNDS ;            ! golmmagielat
 +Num+Sg+Nom+Attr:đa%>#nuppe#lot%> K ;
 +Num+Sg+Nom+Attr:htta%>#nuppe#lot%> K ;
 +Num+Sg+Nom+Attr:đa%>jn#nuppe#lot%> K ;
 +Num+Sg+Nom+Attr:htta%>n#nuppe#lot%> K ;
 +Num+Sg+Acc+Attr:đa%>#nuppe#lot»# NUMERALCOMPOUNDS ;            ! golmmagielat
 +Num+Sg+Acc+Attr:đa%>#nuppe#lot%> K ;
 +Num+Sg+Acc+Attr:htta%>#nuppe#lot%> K ;
 +Num+Sg+Acc+Attr:đa%>jn#nuppe#lot%> K ;
 +Num+Sg+Acc+Attr:htta%>n#nuppe#lot%> K ;
 +Num+Sg+Loc:đa%>#nuppe#logi%>s K ;
 +Num+Sg+Loc:đa%>#nuppe#logi%>n K ; !SUB !SOUTH
 +Num+Pl+Nom:htta%>#nuppe#logi%>t K ;
 +Num+Sg+Ill:đa%>#nuppe#lohká%>j K ;
 +Num+Sg+Com:đa%>jn#nuppe#logi%>jn K ;
 +Num+Pl+Acc:htta%>#nuppe#logi%>X5jd K ;
 +Num+Pl+Gen:htta%>#nuppe#logi%>X5jd K ;
 +Num+Pl+Ill:htta%>#nuppe#logi%>jde K ;
 +Num+Pl+Loc:đa%>jn#nuppe#logi%>jn K ;
 +Num+Pl+Com:htta%>#nuppe#logi%>jgujn K ;
 +Num+Pl+Loc:htta%>#nuppe#logi%>jn K ; !Nickel 91 from here downwards
 +Num+Pl+Attr:đa%>t#nuppe#lot%> K ;
 +Num+Pl+Attr:đa%>jd#nuppe#lot%> K ;
 +Num+Pl+Attr:đa%>jn#nuppe#lot%> K ;
 +Num+Pl+Nom:đa%>t#nuppe#logi%>t K ;
 +Num+Pl+Acc:đa%>jd#nuppe#logi%>X5jd K ;
 +Num+Pl+Gen:đa%>jd#nuppe#logi%>X5jd K ; !SUB because of speller
 +Num+Pl+Ill:đa%>jd#nuppe#logi%>X5jd K ; !SUB because of speller
 +Num+Pl+Com:đa%>jd#nuppe#logi%>X5jd K ; !SUB because of speller
 +Num+Pl+Ess:đa%>t#nuppe#logi%>n K ;


LEXICON VIHTTAGOALMMATLOHKAI
 +Num+Sg+Nom:htta%>#goalmmát#lohká%>j K ;
 +Num+Ess:htta%>#goalmmát#lohki%>n K ;
 +Num+Ess:htta%>#goalmmát#logi%>n K ;
 +Num+Sg+Acc:htta%>#goalmmát#lohká%>j K ;
 +Num+Sg+Gen:đa%>#goalmmát#logi%> K ;
 +Num+Sg+Gen:đa%>#goalmmát#logi»# NUMERALCOMPOUNDS ;            ! golmmagielat
 +Num+Sg+Nom+Attr:đa%>#goalmmát#lot»# NUMERALCOMPOUNDS ;            ! golmmagielat
 +Num+Sg+Nom+Attr:đa%>#goalmmát#lot%> K ;
 +Num+Sg+Nom+Attr:htta%>#goalmmát#lot%> K ;
 +Num+Sg+Nom+Attr:đa%>jn#goalmmát#lot%> K ;
 +Num+Sg+Nom+Attr:htta%>n#goalmmát#lot%> K ;
 +Num+Sg+Acc+Attr:đa%>#goalmmát#lot%> K ;
 +Num+Sg+Acc+Attr:htta%>#goalmmát#lot%> K ;
 +Num+Sg+Acc+Attr:đa%>jn#goalmmát#lot%> K ;
 +Num+Sg+Acc+Attr:htta%>n#goalmmát#lot%> K ;
 +Num+Sg+Loc:đa%>#goalmmát#logi%>s K ;
 +Num+Sg+Loc:đa%>#goalmmát#logi%>n K ; !SUB !SOUTH
 +Num+Pl+Nom:htta%>#goalmmát#logi%>t K ;
 +Num+Sg+Ill:đa%>#goalmmát#lohká%>j K ;
 +Num+Sg+Com:đa%>jn#goalmmát#logi%>jn K ;
 +Num+Pl+Acc:htta%>#goalmmát#logi%>X5jd K ;
 +Num+Pl+Gen:htta%>#goalmmát#logi%>X5jd K ;
 +Num+Pl+Ill:htta%>#goalmmát#logi%>jde K ;
 +Num+Pl+Loc:đa%>jn#goalmmát#logi%>jn K ;
 +Num+Pl+Com:htta%>#goalmmát#logi%>jgujn K ;
 +Num+Pl+Loc:htta%>#goalmmát#logi%>jn K ; !Nickel 91 from here downwards
 +Num+Pl+Attr:đa%>t#goalmmát#lot%> K ;
 +Num+Pl+Attr:đa%>jd#goalmmát#lot%> K ;
 +Num+Pl+Attr:đa%>jn#goalmmát#lot%> K ;
 +Num+Pl+Nom:đa%>t#goalmmát#logi%>t K ;
 +Num+Pl+Acc:đa%>jd#goalmmát#logi%>X5jd K ;
 +Num+Pl+Gen:đa%>jd#goalmmát#logi%>X5jd K ; !SUB because of speller
 +Num+Pl+Ill:đa%>jd#goalmmát#logi%>X5jd K ; !SUB because of speller
 +Num+Pl+Com:đa%>jd#goalmmát#logi%>X5jd K ; !SUB because of speller
 +Num+Pl+Ess:đa%>t#goalmmát#logi%>n K ;


 LEXICON VIHTTANJEALJATLOHKAI
 +Num+Sg+Nom:htta%>#njealját#lohká%>j K ;
 +Num+Ess:htta%>#njealját#lohki%>n K ;
 +Num+Ess:htta%>#njealját#logi%>n K ;
 +Num+Sg+Acc:htta%>#njealját#lohká%>j K ;
 +Num+Sg+Gen:đa%>#njealját#logi%> K ;
 +Num+Sg+Gen:đa%>#njealját#logi»# NUMERALCOMPOUNDS ;            ! golmmagielat
 +Num+Sg+Nom+Attr:đa%>#njealját#lot»# NUMERALCOMPOUNDS ;            ! golmmagielat
 +Num+Sg+Nom+Attr:đa%>#njealját#lot%> K ;
 +Num+Sg+Nom+Attr:đa%>jn#njealját#lot%> K ;
 +Num+Sg+Nom+Attr:htta%>#njealját#lot%> K ;
 +Num+Sg+Nom+Attr:htta%>n#njealját#lot%> K ;
 +Num+Sg+Acc+Attr:đa%>#njealját#lot%> K ;
 +Num+Sg+Acc+Attr:đa%>jn#njealját#lot%> K ;
 +Num+Sg+Acc+Attr:htta%>#njealját#lot%> K ;
 +Num+Sg+Acc+Attr:htta%>n#njealját#lot%> K ;
 +Num+Sg+Loc:đa%>#njealját#logi%>s K ;
 +Num+Sg+Loc:đa%>#njealját#logi%>n K ; !SUB !SOUTH
 +Num+Pl+Nom:htta%>#njealját#logi%>t K ;
 +Num+Sg+Ill:đa%>#njealját#lohká%>j K ;
 +Num+Sg+Com:đa%>jn#njealját#logi%>jn K ;
 +Num+Pl+Acc:htta%>#njealját#logi%>X5jd K ;
 +Num+Pl+Gen:htta%>#njealját#logi%>X5jd K ;
 +Num+Pl+Ill:htta%>#njealját#logi%>jde K ;
 +Num+Pl+Loc:đa%>jn#njealját#logi%>jn K ;
 +Num+Pl+Com:htta%>#njealját#logi%>jgujn K ;
 +Num+Pl+Loc:htta%>#njealját#logi%>jn K ; !Nickel 91 from here downwards
 +Num+Pl+Attr:đa%>t#njealját#lot%> K ;
 +Num+Pl+Attr:đa%>jd#njealját#lot%> K ;
 +Num+Pl+Attr:đa%>jn#njealját#lot%> K ;
 +Num+Pl+Nom:đa%>t#njealját#logi%>t K ;
 +Num+Pl+Acc:đa%>jd#njealját#logi%>X5jd K ;
 +Num+Pl+Gen:đa%>jd#njealját#logi%>X5jd K ; !SUB because of speller
 +Num+Pl+Ill:đa%>jd#njealját#logi%>X5jd K ; !SUB because of speller
 +Num+Pl+Com:đa%>jd#njealját#logi%>X5jd K ; !SUB because of speller
 +Num+Pl+Ess:đa%>t#njealját#logi%>n K ;

LEXICON VIHTTAVIDATLOHKAI
 +Num+Sg+Nom:htta%>#viđát#lohká%>j K ;
 +Num+Ess:htta%>#viđát#lohki%>n K ;
 +Num+Ess:htta%>#viđát#logi%>n K ;
 +Num+Sg+Acc:htta%>#viđát#lohká%>j K ;
 +Num+Sg+Gen:đa%>#viđát#logi%> K ;
 +Num+Sg+Gen:đa%>#viđát#logi»# NUMERALCOMPOUNDS ;            ! golmmagielat
 +Num+Sg+Nom+Attr:đa%>#viđát#lot»# NUMERALCOMPOUNDS ;            ! golmmagielat
 +Num+Sg+Nom+Attr:đa%>#viđát#lot%> K ;
 +Num+Sg+Nom+Attr:đa%>jn#viđát#lot%> K ;
 +Num+Sg+Nom+Attr:htta%>#viđát#lot%> K ;
 +Num+Sg+Nom+Attr:htta%>n#viđát#lot%> K ;
 +Num+Sg+Acc+Attr:đa%>#viđát#lot%> K ;
 +Num+Sg+Acc+Attr:đa%>jn#viđát#lot%> K ;
 +Num+Sg+Acc+Attr:htta%>#viđát#lot%> K ;
 +Num+Sg+Acc+Attr:htta%>n#viđát#lot%> K ;
 +Num+Sg+Loc:đa%>#viđát#logi%>s K ;
 +Num+Sg+Loc:đa%>#viđát#logi%>n K ; !SUB !SOUTH
 +Num+Pl+Nom:htta%>#viđát#logi%>t K ;
 +Num+Sg+Ill:đa%>#viđát#lohká%>j K ;
 +Num+Sg+Com:đa%>jn#viđát#logi%>jn K ;
 +Num+Pl+Acc:htta%>#viđát#logi%>X5jd K ;
 +Num+Pl+Gen:htta%>#viđát#logi%>X5jd K ;
 +Num+Pl+Ill:htta%>#viđát#logi%>jde K ;
 +Num+Pl+Loc:đa%>jn#viđát#logi%>jn K ;
 +Num+Pl+Com:htta%>#viđát#logi%>jgujn K ;
 +Num+Pl+Loc:htta%>#viđát#logi%>jn K ; !Nickel 91 from here downwards
 +Num+Pl+Attr:đa%>t#viđát#lot%> K ;
 +Num+Pl+Attr:đa%>jd#viđát#lot%> K ;
 +Num+Pl+Attr:đa%>jn#viđát#lot%> K ;
 +Num+Pl+Nom:đa%>t#viđát#logi%>t K ;
 +Num+Pl+Acc:đa%>jd#viđát#logi%>X5jd K ;
 +Num+Pl+Gen:đa%>jd#viđát#logi%>X5jd K ; !SUB because of speller
 +Num+Pl+Ill:đa%>jd#viđát#logi%>X5jd K ; !SUB because of speller
 +Num+Pl+Com:đa%>jd#viđát#logi%>X5jd K ; !SUB because of speller
 +Num+Pl+Ess:đa%>t#viđát#logi%>n K ;

 LEXICON VIHTTAGUDATLOHKAI
 +Num+Sg+Nom:htta%>#guđát#lohká%>j K ;
 +Num+Ess:htta%>#guđát#lohki%>n K ;
 +Num+Ess:htta%>#guđát#logi%>n K ;
 +Num+Sg+Acc:htta%>#guđát#lohká%>j K ;
 +Num+Sg+Gen:đa%>#guđát#logi%> K ;
 +Num+Sg+Gen:đa%>#guđát#logi»# NUMERALCOMPOUNDS ;            ! golmmagielat
 +Num+Sg+Nom+Attr:đa%>#guđát#lot»# NUMERALCOMPOUNDS ;            ! golmmagielat
 +Num+Sg+Nom+Attr:đa%>#guđát#lot%> K ;
 +Num+Sg+Nom+Attr:đa%>jn#guđát#lot%> K ;
 +Num+Sg+Nom+Attr:htta%>#guđát#lot%> K ;
 +Num+Sg+Nom+Attr:htta%>n#guđát#lot%> K ;
 +Num+Sg+Acc+Attr:đa%>#guđát#lot%> K ;
 +Num+Sg+Acc+Attr:đa%>jn#guđát#lot%> K ;
 +Num+Sg+Acc+Attr:htta%>#guđát#lot%> K ;
 +Num+Sg+Acc+Attr:htta%>n#guđát#lot%> K ;
 +Num+Sg+Loc:đa%>#guđát#logi%>s K ;
 +Num+Sg+Loc:đa%>#guđát#logi%>n K ; !SUB !SOUTH
 +Num+Pl+Nom:htta%>#guđát#logi%>t K ;
 +Num+Sg+Ill:đa%>#guđát#lohká%>j K ;
 +Num+Sg+Com:đa%>jn#guđát#logi%>jn K ;
 +Num+Pl+Acc:htta%>#guđát#logi%>X5jd K ;
 +Num+Pl+Gen:htta%>#guđát#logi%>X5jd K ;
 +Num+Pl+Ill:htta%>#guđát#logi%>jde K ;
 +Num+Pl+Loc:đa%>jn#guđát#logi%>jn K ;
 +Num+Pl+Com:htta%>#guđát#logi%>jgujn K ;
 +Num+Pl+Loc:htta%>#guđát#logi%>jn K ; !Nickel 91 from here downwards
 +Num+Pl+Attr:đa%>t#guđát#lot%> K ;
 +Num+Pl+Attr:đa%>jd#guđát#lot%> K ;
 +Num+Pl+Attr:đa%>jn#guđát#lot%> K ;
 +Num+Pl+Nom:đa%>t#guđát#logi%>t K ;
 +Num+Pl+Acc:đa%>jd#guđát#logi%>X5jd K ;
 +Num+Pl+Gen:đa%>jd#guđát#logi%>X5jd K ; !SUB because of speller
 +Num+Pl+Ill:đa%>jd#guđát#logi%>X5jd K ; !SUB because of speller
 +Num+Pl+Com:đa%>jd#guđát#logi%>X5jd K ; !SUB because of speller
 +Num+Pl+Ess:đa%>t#guđát#logi%>n K ;

LEXICON VIHTTACIHCCETLOHKAI
 +Num+Sg+Nom:htta%>#čihččet#lohká%>j K ;
 +Num+Ess:htta%>#čihččet#lohki%>n K ;
 +Num+Ess:htta%>#čihččet#logi%>n K ;
 +Num+Sg+Acc:htta%>#čihččet#lohká%>j K ;
 +Num+Sg+Gen:đa%>#čihččet#logi%> K ;
 +Num+Sg+Gen:đa%>#čihččet#logi»# NUMERALCOMPOUNDS ;            ! golmmagielat
 +Num+Sg+Nom+Attr:đa%>#čihččet#lot»# NUMERALCOMPOUNDS ;            ! golmmagielat
 +Num+Sg+Nom+Attr:đa%>#čihččet#lot%> K ;
 +Num+Sg+Nom+Attr:đa%>jn#čihččet#lot%> K ;
 +Num+Sg+Nom+Attr:htta%>n#čihččet#lot%> K ;
 +Num+Sg+Nom+Attr:htta%>#čihččet#lot%> K ;
 +Num+Sg+Acc+Attr:đa%>#čihččet#lot%> K ;
 +Num+Sg+Acc+Attr:đa%>jn#čihččet#lot%> K ;
 +Num+Sg+Acc+Attr:htta%>n#čihččet#lot%> K ;
 +Num+Sg+Acc+Attr:htta%>#čihččet#lot%> K ;
 +Num+Sg+Loc:đa%>#čihččet#logi%>s K ;
 +Num+Sg+Loc:đa%>#čihččet#logi%>n K ; !SUB !SOUTH
 +Num+Pl+Nom:htta%>#čihččet#logi%>t K ;
 +Num+Sg+Ill:đa%>#čihččet#lohká%>j K ;
 +Num+Sg+Com:đa%>jn#čihččet#logi%>jn K ;
 +Num+Pl+Acc:htta%>#čihččet#logi%>X5jd K ;
 +Num+Pl+Gen:htta%>#čihččet#logi%>X5jd K ;
 +Num+Pl+Ill:htta%>#čihččet#logi%>jde K ;
 +Num+Pl+Loc:đa%>jn#čihččet#logi%>jn K ;
 +Num+Pl+Com:htta%>#čihččet#logi%>jgujn K ;
 +Num+Pl+Loc:htta%>#čihččet#logi%>jn K ; !Nickel 91 from here downwards
 +Num+Pl+Attr:đa%>t#čihččet#lot%> K ;
 +Num+Pl+Attr:đa%>jd#čihččet#lot%> K ;
 +Num+Pl+Attr:đa%>jn#čihččet#lot%> K ;
 +Num+Pl+Nom:đa%>t#čihččet#logi%>t K ;
 +Num+Pl+Acc:đa%>jd#čihččet#logi%>X5jd K ;
 +Num+Pl+Gen:đa%>jd#čihččet#logi%>X5jd K ; !SUB because of speller
 +Num+Pl+Ill:đa%>jd#čihččet#logi%>X5jd K ; !SUB because of speller
 +Num+Pl+Com:đa%>jd#čihččet#logi%>X5jd K ; !SUB because of speller
 +Num+Pl+Ess:đa%>t#čihččet#logi%>n K ;

LEXICON VIHTTAGAVCCATLOHKAI
 +Num+Sg+Nom:htta%>#gávccát#lohká%>j K ;
 +Num+Ess:htta%>#gávccát#lohki%>n K ;
 +Num+Ess:htta%>#gávccát#logi%>n K ;
 +Num+Sg+Acc:htta%>#gávccát#lohká%>j K ;
 +Num+Sg+Gen:đa%>#gávccát#logi%> K ;
 +Num+Sg+Gen:đa%>#gávccát#logi»# NUMERALCOMPOUNDS ;            ! golmmagielat
 +Num+Sg+Nom+Attr:đa%>#gávccát#lot»# NUMERALCOMPOUNDS ;            ! golmmagielat
 +Num+Sg+Nom+Attr:đa%>#gávccát#lot%> K ;
 +Num+Sg+Nom+Attr:đa%>jn#gávccát#lot%> K ;
 +Num+Sg+Nom+Attr:htta%>#gávccát#lot%> K ;
 +Num+Sg+Nom+Attr:htta%>n#gávccát#lot%> K ;
 +Num+Sg+Acc+Attr:đa%>#gávccát#lot%> K ;
 +Num+Sg+Acc+Attr:đa%>jn#gávccát#lot%> K ;
 +Num+Sg+Acc+Attr:htta%>#gávccát#lot%> K ;
 +Num+Sg+Acc+Attr:htta%>n#gávccát#lot%> K ;
 +Num+Sg+Loc:đa%>#gávccát#logi%>s K ;
 +Num+Sg+Loc:đa%>#gávccát#logi%>n K ; !SUB !SOUTH
 +Num+Pl+Nom:htta%>#gávccát#logi%>t K ;
 +Num+Sg+Ill:đa%>#gávccát#lohká%>j K ;
 +Num+Sg+Com:đa%>jn#gávccát#logi%>jn K ;
 +Num+Pl+Acc:htta%>#gávccát#logi%>X5jd K ;
 +Num+Pl+Gen:htta%>#gávccát#logi%>X5jd K ;
 +Num+Pl+Ill:htta%>#gávccát#logi%>jde K ;
 +Num+Pl+Loc:đa%>jn#gávccát#logi%>jn K ;
 +Num+Pl+Com:htta%>#gávccát#logi%>jgujn K ;
 +Num+Pl+Loc:htta%>#gávccát#logi%>jn K ; !Nickel 91 from here downwards
 +Num+Pl+Attr:đa%>t#gávccát#lot%> K ;
 +Num+Pl+Attr:đa%>jd#gávccát#lot%> K ;
 +Num+Pl+Attr:đa%>jn#gávccát#lot%> K ;
 +Num+Pl+Nom:đa%>t#gávccát#logi%>t K ;
 +Num+Pl+Acc:đa%>jd#gávccát#logi%>X5jd K ;
 +Num+Pl+Gen:đa%>jd#gávccát#logi%>X5jd K ; !SUB because of speller
 +Num+Pl+Ill:đa%>jd#gávccát#logi%>X5jd K ; !SUB because of speller
 +Num+Pl+Com:đa%>jd#gávccát#logi%>X5jd K ; !SUB because of speller
 +Num+Pl+Ess:đa%>t#gávccát#logi%>n K ;

LEXICON VIHTTAOVCCATLOHKAI
 +Num+Sg+Nom:htta%>#ovccát#lohká%>j K ;
 +Num+Ess:htta%>#ovccát#lohki%>n K ;
 +Num+Ess:htta%>#ovccát#logi%>n K ;
 +Num+Sg+Acc:htta%>#ovccát#lohká%>j K ;
 +Num+Sg+Gen:đa%>#ovccát#logi%> K ;
 +Num+Sg+Gen:đa%>#ovccát#logi»# NUMERALCOMPOUNDS ;            ! golmmagielat
 +Num+Sg+Nom+Attr:đa%>#ovccát#lot»# NUMERALCOMPOUNDS ;            ! golmmagielat
 +Num+Sg+Nom+Attr:đa%>#ovccát#lot%> K ;
 +Num+Sg+Nom+Attr:đa%>jn#ovccát#lot%> K ;
 +Num+Sg+Nom+Attr:htta%>#ovccát#lot%> K ;
 +Num+Sg+Nom+Attr:htta%>n#ovccát#lot%> K ;
 +Num+Sg+Acc+Attr:đa%>#ovccát#lot%> K ;
 +Num+Sg+Acc+Attr:đa%>jn#ovccát#lot%> K ;
 +Num+Sg+Acc+Attr:htta%>#ovccát#lot%> K ;
 +Num+Sg+Acc+Attr:htta%>n#ovccát#lot%> K ;
 +Num+Sg+Loc:đa%>#ovccát#logi%>s K ;
 +Num+Sg+Loc:đa%>#ovccát#logi%>n K ; !SUB !SOUTH
 +Num+Pl+Nom:htta%>#ovccát#logi%>t K ;
 +Num+Sg+Ill:đa%>#ovccát#lohká%>j K ;
 +Num+Sg+Com:đa%>jn#ovccát#logi%>jn K ;
 +Num+Pl+Acc:htta%>#ovccát#logi%>X5jd K ;
 +Num+Pl+Gen:htta%>#ovccát#logi%>X5jd K ;
 +Num+Pl+Ill:htta%>#ovccát#logi%>jde K ;
 +Num+Pl+Loc:đa%>jn#ovccát#logi%>jn K ;
 +Num+Pl+Com:htta%>#ovccát#logi%>jgujn K ;
 +Num+Pl+Loc:htta%>#ovccát#logi%>jn K ; !Nickel 91 from here downwards
 +Num+Pl+Attr:đa%>t#ovccát#lot%> K ;
 +Num+Pl+Attr:đa%>jd#ovccát#lot%> K ;
 +Num+Pl+Attr:đa%>jn#ovccát#lot%> K ;
 +Num+Pl+Nom:đa%>t#ovccát#logi%>t K ;
 +Num+Pl+Acc:đa%>jd#ovccát#logi%>X5jd K ;
 +Num+Pl+Gen:đa%>jd#ovccát#logi%>X5jd K ; !SUB because of speller
 +Num+Pl+Ill:đa%>jd#ovccát#logi%>X5jd K ; !SUB because of speller
 +Num+Pl+Com:đa%>jd#ovccát#logi%>X5jd K ; !SUB because of speller
 +Num+Pl+Ess:đa%>t#ovccát#logi%>n K ;

LEXICON VIHTTALOGATLOHKAI
 +Num+Sg+Nom:htta%>#logát#lohká%>j K ;
 +Num+Ess:htta%>#logát#lohki%>n K ;
 +Num+Ess:htta%>#logát#logi%>n K ;
 +Num+Sg+Acc:htta%>#logát#lohká%>j K ;
 +Num+Sg+Gen:đa%>#logát#logi%> K ;
 +Num+Sg+Gen:đa%>#logát#logi»# NUMERALCOMPOUNDS ;            ! golmmagielat
 +Num+Sg+Nom+Attr:đa%>#logát#lot»# NUMERALCOMPOUNDS ;            ! golmmagielat
 +Num+Sg+Nom+Attr:đa%>#logát#lot%> K ;
 +Num+Sg+Nom+Attr:đa%>jn#logát#lot%> K ;
 +Num+Sg+Nom+Attr:htta%>n#logát#lot%> K ;
 +Num+Sg+Nom+Attr:htta%>#logát#lot%> K ;
 +Num+Sg+Acc+Attr:đa%>#logát#lot%> K ;
 +Num+Sg+Acc+Attr:đa%>jn#logát#lot%> K ;
 +Num+Sg+Acc+Attr:htta%>n#logát#lot%> K ;
 +Num+Sg+Acc+Attr:htta%>#logát#lot%> K ;
 +Num+Sg+Loc:đa%>#logát#logi%>s K ;
 +Num+Sg+Loc:đa%>#logát#logi%>n K ; !SUB !SOUTH
 +Num+Pl+Nom:htta%>#logát#logi%>t K ;
 +Num+Sg+Ill:đa%>#logát#lohká%>j K ;
 +Num+Sg+Com:đa%>jn#logát#logi%>jn K ;
 +Num+Pl+Acc:htta%>#logát#logi%>X5jd K ;
 +Num+Pl+Gen:htta%>#logát#logi%>X5jd K ;
 +Num+Pl+Ill:htta%>#logát#logi%>jde K ;
 +Num+Pl+Loc:đa%>jn#logát#logi%>jn K ;
 +Num+Pl+Com:htta%>#logát#logi%>jgujn K ;
 +Num+Pl+Loc:htta%>#logát#logi%>jn K ; !Nickel 91 from here downwards
 +Num+Pl+Attr:đa%>t#logát#lot%> K ;
 +Num+Pl+Attr:đa%>jd#logát#lot%> K ;
 +Num+Pl+Attr:đa%>jn#logát#lot%> K ;
 +Num+Pl+Nom:đa%>t#logát#logi%>t K ;
 +Num+Pl+Acc:đa%>jd#logát#logi%>X5jd K ;
 +Num+Pl+Gen:đa%>jd#logát#logi%>X5jd K ; !SUB because of speller
 +Num+Pl+Ill:đa%>jd#logát#logi%>X5jd K ; !SUB because of speller
 +Num+Pl+Com:đa%>jd#logát#logi%>X5jd K ; !SUB because of speller
 +Num+Pl+Ess:đa%>t#logát#logi%>n K ;

LEXICON VIHTTALOGI
 +Num+Sg+Nom:htta%>#lohki%> K ;
 +Num+Sg+Nom:htta%>#logi%> K ;
 +Num+Ess:htta%>n#lohki%>n K ;
 +Num+Ess:htta%>n#logi%>n K ;
 +Num+Sg+Acc:htta%>#logi%> K ;
 +Num+Sg+Gen:đa%>#logi%> K ;
 +Num+Sg+Gen:đa%>#logi»# NUMERALCOMPOUNDS ;            ! golmmagielat
 +Num+Sg+Nom+Attr:đa%>#lot»# NUMERALCOMPOUNDS ;            ! golmmagielat
 +Num+Sg+Nom+Attr:đa%>#lot%> K ;
 +Num+Sg+Nom+Attr:đa%>jn#lot%> K ;
 +Num+Sg+Nom+Attr:htta%>#lot%> K ;
 +Num+Sg+Nom+Attr:htta%>n#lot%> K ;
 +Num+Sg+Acc+Attr:đa%>#lot%> K ;
 +Num+Sg+Acc+Attr:đa%>jn#lot%> K ;
 +Num+Sg+Acc+Attr:htta%>#lot%> K ;
 +Num+Sg+Acc+Attr:htta%>n#lot%> K ;
 +Num+Sg+Loc:đa%>#logi%>s K ;
 +Num+Sg+Loc:đa%>#logi%>n K ; !SUB !SOUTH
 +Num+Pl+Nom:đa%>t#logi%>t K ;
 +Num+Sg+Ill:đa%>#lohká%>j K ;
 +Num+Sg+Com:đa%>jn#logi%>jn K ;
 +Num+Pl+Acc:đa%>jd9#logi%>X5jd K ;
 +Num+Pl+Gen:đa%>jd9#logi%>X5jd K ;
 +Num+Pl+Ill:đa%>jde#logi%>jde K ;
 +Num+Pl+Loc:đa%>jn#logi%>jn K ;
 +Num+Pl+Com:đa%>jd9#logi%>jgujn K ;
 +Num+Pl+Com:đa%>jgujn#logi%>jgujn K ;
 +Num+Sg+Nom+Attr:đa%>t#lot%> K ; !Nickel 91 from here downwards
 +Num+Sg+Nom+Attr:đa%>jd#lot%> K ;
 +Num+Sg+Acc+Attr:đa%>t#lot%> K ; !Nickel 91 from here downwards
 +Num+Sg+Acc+Attr:đa%>jd#lot%> K ;
 +Num+Pl+Nom:htta%>#logi%>t K ;
 +Num+Pl+Acc:htta%>#logi%>X5jd K ;
 +Num+Pl+Gen:htta%>#logi%>X5jd K ; !SUB because of speller
 +Num+Pl+Ill:htta%>#logi%>X5jd K ; !SUB because of speller
 +Num+Pl+Com:htta%>#logi%>X5jd K ; !SUB because of speller
 +Num+Pl+Loc:htta%>#logi%>jn K ;
 +Num+Pl+Ess:htta%>#lohki%>n K ;
 +Num+Pl+Nom:đa%>t#logi%>t K ;
 +Num+Pl+Acc:đa%>jd#logi%>X5jd K ;
 +Num+Pl+Gen:đa%>jd#logi%>X5jd K ; !SUB because of speller
 +Num+Pl+Ill:đa%>jd#logi%>X5jd K ; !SUB because of speller
 +Num+Pl+Com:đa%>jd#logi%>X5jd K ; !SUB because of speller
 +Num+Pl+Loc:đa%>jn#logi%>jn K ;
 +Num+Pl+Ess:đa%>t#logi%>n K ;



LEXICON CIEZA
 +Num+Sg+Nom:eža%> K ;
 +Num+Sg+Nom:ehča%> K ; ! ^NG^
 +Num+Ess:ehča%>n K ;
 +Num+Sg+Acc:eža%> K ;
 +Num+Sg+Gen:eža%> K ;
 +Num+Sg+Gen:eža»# NUMERALCOMPOUNDS ;            ! golmmagielat
 +Num+Sg+Loc:eža%>s K ;
 +Num+Sg+Loc:eža%>n K ; !SUB !SOUTH
 +Num+Pl+Nom:eža%>t K ;
 +Num+Sg+Ill:hčči%>j K ;
 +Num+Sg+Ill:hči%>j K ;
 +Num+Sg+Ill:ži%>j K ;
 +Num+Sg+Com:eža%>jn K ;
 +Num+Pl+Acc:eža%>X5jd K ;
 +Num+Pl+Gen:eža%>X5jd K ;
 +Num+Pl+Ill:eža%>jde K ;
 +Num+Pl+Loc:eža%>jn K ;
 +Num+Pl+Com:eža%>jgujn K ;

LEXICON CIEZANUPPELOHKAI
 +Num+Sg+Nom:eža%>#nuppe#lohká%>j K ;
 +Num+Ess:eža%>#nuppe#lohki%>n K ;
 +Num+Ess:eža%>#nuppe#logi%>n K ;
 +Num+Sg+Acc:eža%>#nuppe#lohká%>j K ;
 +Num+Sg+Gen:eža%>#nuppe#logi%> K ;
 +Num+Sg+Gen:eža%>#nuppe#logi»# NUMERALCOMPOUNDS ;            ! golmmagielat
 +Num+Sg+Nom+Attr:eža%>#nuppe#lot»# NUMERALCOMPOUNDS ;            ! golmmagielat
 +Num+Sg+Nom+Attr:eža%>#nuppe#lot%> K ;
 +Num+Sg+Nom+Attr:eža%>jn#nuppe#lot%> K ;
 +Num+Sg+Nom+Attr:eža%>n#nuppe#lot%> K ;
 +Num+Sg+Acc+Attr:eža%>#nuppe#lot%> K ;
 +Num+Sg+Acc+Attr:eža%>jn#nuppe#lot%> K ;
 +Num+Sg+Acc+Attr:eža%>n#nuppe#lot%> K ;
 +Num+Sg+Loc:eža%>#nuppe#logi%>s K ;
 +Num+Sg+Loc:eža%>#nuppe#logi%>n K ; !SUB !SOUTH
 +Num+Pl+Nom:eža%>#nuppe#logi%>t K ;
 +Num+Sg+Ill:eža%>#nuppe#lohká%>j K ;
 +Num+Sg+Com:eža%>jn#nuppe#logi%>jn K ;
 +Num+Pl+Acc:eža%>#nuppe#logi%>X5jd K ;
 +Num+Pl+Gen:eža%>#nuppe#logi%>X5jd K ;
 +Num+Pl+Ill:eža%>#nuppe#logi%>jde K ;
 +Num+Pl+Loc:eža%>jn#nuppe#logi%>jn K ;
 +Num+Pl+Com:eža%>#nuppe#logi%>jgujn K ;
 +Num+Pl+Loc:eža%>#nuppe#logi%>jn K ; !Nickel 91 from here downwards
 +Num+Pl+Attr:eža%>t#nuppe#lot%> K ;
 +Num+Pl+Attr:eža%>jd#nuppe#lot%> K ;
 +Num+Pl+Attr:eža%>jn#nuppe#lot%> K ;
 +Num+Pl+Nom:eža%>t#nuppe#logi%>t K ;
 +Num+Pl+Acc:eža%>jd#nuppe#logi%>X5jd K ;
 +Num+Pl+Gen:eža%>jd#nuppe#logi%>X5jd K ; !SUB because of speller
 +Num+Pl+Ill:eža%>jd#nuppe#logi%>X5jd K ; !SUB because of speller
 +Num+Pl+Com:eža%>jd#nuppe#logi%>X5jd K ; !SUB because of speller
 +Num+Pl+Ess:eža%>t#nuppe#logi%>n K ;

LEXICON CIEZAGOALMMATLOHKAI
 +Num+Sg+Nom:eža%>#goalmmát#lohká%>j K ;
 +Num+Ess:eža%>#goalmmát#lohki%>n K ;
 +Num+Ess:eža%>#goalmmát#logi%>n K ;
 +Num+Sg+Acc:eža%>#goalmmát#lohká%>j K ;
 +Num+Sg+Gen:eža%>#goalmmát#logi%> K ;
 +Num+Sg+Gen:eža%>#goalmmát#logi»# NUMERALCOMPOUNDS ;            ! golmmagielat
 +Num+Sg+Nom+Attr:eža%>#goalmmát#lot»# NUMERALCOMPOUNDS ;            ! golmmagielat
 +Num+Sg+Nom+Attr:eža%>#goalmmát#lot%> K ;
 +Num+Sg+Nom+Attr:eža%>jn#goalmmát#lot%> K ;
 +Num+Sg+Nom+Attr:eža%>n#goalmmát#lot%> K ;
 +Num+Sg+Acc+Attr:eža%>#goalmmát#lot%> K ;
 +Num+Sg+Acc+Attr:eža%>jn#goalmmát#lot%> K ;
 +Num+Sg+Acc+Attr:eža%>n#goalmmát#lot%> K ;
 +Num+Sg+Loc:eža%>#goalmmát#logi%>s K ;
 +Num+Sg+Loc:eža%>#goalmmát#logi%>n K ; !SUB !SOUTH
 +Num+Pl+Nom:eža%>#goalmmát#logi%>t K ;
 +Num+Sg+Ill:eža%>#goalmmát#lohká%>j K ;
 +Num+Sg+Com:eža%>jn#goalmmát#logi%>jn K ;
 +Num+Pl+Acc:eža%>#goalmmát#logi%>X5jd K ;
 +Num+Pl+Gen:eža%>#goalmmát#logi%>X5jd K ;
 +Num+Pl+Ill:eža%>#goalmmát#logi%>jde K ;
 +Num+Pl+Loc:eža%>jn#goalmmát#logi%>jn K ;
 +Num+Pl+Com:eža%>#goalmmát#logi%>jgujn K ;
 +Num+Pl+Loc:eža%>#goalmmát#logi%>jn K ; !Nickel 91 from here downwards
 +Num+Pl+Attr:eža%>t#goalmmát#lot%> K ;
 +Num+Pl+Attr:eža%>jd#goalmmát#lot%> K ;
 +Num+Pl+Attr:eža%>jn#goalmmát#lot%> K ;
 +Num+Pl+Nom:eža%>t#goalmmát#logi%>t K ;
 +Num+Pl+Acc:eža%>jd#goalmmát#logi%>X5jd K ;
 +Num+Pl+Gen:eža%>jd#goalmmát#logi%>X5jd K ; !SUB because of speller
 +Num+Pl+Ill:eža%>jd#goalmmát#logi%>X5jd K ; !SUB because of speller
 +Num+Pl+Com:eža%>jd#goalmmát#logi%>X5jd K ; !SUB because of speller
 +Num+Pl+Ess:eža%>t#goalmmát#logi%>n K ;

LEXICON CIEZANJEALJATLOHKAI
 +Num+Sg+Nom:eža%>#njealját#lohká%>j K ;
 +Num+Ess:eža%>#njealját#lohki%>n K ;
 +Num+Ess:eža%>#njealját#logi%>n K ;
 +Num+Sg+Acc:eža%>#njealját#lohká%>j K ;
 +Num+Sg+Gen:eža%>#njealját#logi%> K ;
 +Num+Sg+Gen:eža%>#njealját#logi»# NUMERALCOMPOUNDS ;            ! golmmagielat
 +Num+Sg+Nom+Attr:eža%>#njealját#lot»# NUMERALCOMPOUNDS ;            ! golmmagielat
 +Num+Sg+Nom+Attr:eža%>#njealját#lot%> K ;
 +Num+Sg+Nom+Attr:eža%>jn#njealját#lot%> K ;
 +Num+Sg+Nom+Attr:eža%>n#njealját#lot%> K ;
 +Num+Sg+Acc+Attr:eža%>#njealját#lot%> K ;
 +Num+Sg+Acc+Attr:eža%>jn#njealját#lot%> K ;
 +Num+Sg+Acc+Attr:eža%>n#njealját#lot%> K ;
 +Num+Sg+Loc:eža%>#njealját#logi%>s K ;
 +Num+Sg+Loc:eža%>#njealját#logi%>n K ; !SUB !SOUTH
 +Num+Pl+Nom:eža%>#njealját#logi%>t K ;
 +Num+Sg+Ill:eža%>#njealját#lohká%>j K ;
 +Num+Sg+Com:eža%>jn#njealját#logi%>jn K ;
 +Num+Pl+Acc:eža%>#njealját#logi%>X5jd K ;
 +Num+Pl+Gen:eža%>#njealját#logi%>X5jd K ;
 +Num+Pl+Ill:eža%>#njealját#logi%>jde K ;
 +Num+Pl+Loc:eža%>jn#njealját#logi%>jn K ;
 +Num+Pl+Com:eža%>#njealját#logi%>jgujn K ;
 +Num+Pl+Loc:eža%>#njealját#logi%>jn K ; !Nickel 91 from here downwards
 +Num+Pl+Attr:eža%>t#njealját#lot%> K ;
 +Num+Pl+Attr:eža%>jd#njealját#lot%> K ;
 +Num+Pl+Attr:eža%>jn#njealját#lot%> K ;
 +Num+Pl+Nom:eža%>t#njealját#logi%>t K ;
 +Num+Pl+Acc:eža%>jd#njealját#logi%>X5jd K ;
 +Num+Pl+Gen:eža%>jd#njealját#logi%>X5jd K ; !SUB because of speller
 +Num+Pl+Ill:eža%>jd#njealját#logi%>X5jd K ; !SUB because of speller
 +Num+Pl+Com:eža%>jd#njealját#logi%>X5jd K ; !SUB because of speller
 +Num+Pl+Ess:eža%>t#njealját#logi%>n K ;

LEXICON CIEZAVIDATLOHKAI
 +Num+Sg+Nom:eža%>#viđát#lohká%>j K ;
 +Num+Ess:eža%>#viđát#lohki%>n K ;
 +Num+Ess:eža%>#viđát#logi%>n K ;
 +Num+Sg+Acc:eža%>#viđát#lohká%>j K ;
 +Num+Sg+Gen:eža%>#viđát#logi%> K ;
 +Num+Sg+Gen:eža%>#viđát#logi»# NUMERALCOMPOUNDS ;            ! golmmagielat
 +Num+Sg+Nom+Attr:eža%>#viđát#lot»# NUMERALCOMPOUNDS ;            ! golmmagielat
 +Num+Sg+Nom+Attr:eža%>jn#viđát#lot%> K ;
 +Num+Sg+Nom+Attr:eža%>#viđát#lot%> K ;
 +Num+Sg+Nom+Attr:eža%>n#viđát#lot%> K ;
 +Num+Sg+Acc+Attr:eža%>jn#viđát#lot%> K ;
 +Num+Sg+Acc+Attr:eža%>#viđát#lot%> K ;
 +Num+Sg+Acc+Attr:eža%>n#viđát#lot%> K ;
 +Num+Sg+Loc:eža%>#viđát#logi%>s K ;
 +Num+Sg+Loc:eža%>#viđát#logi%>n K ; !SUB !SOUTH
 +Num+Pl+Nom:eža%>#viđát#logi%>t K ;
 +Num+Sg+Ill:eža%>#viđát#lohká%>j K ;
 +Num+Sg+Com:eža%>jn#viđát#logi%>jn K ;
 +Num+Pl+Acc:eža%>#viđát#logi%>X5jd K ;
 +Num+Pl+Gen:eža%>#viđát#logi%>X5jd K ;
 +Num+Pl+Ill:eža%>#viđát#logi%>jde K ;
 +Num+Pl+Loc:eža%>jn#viđát#logi%>jn K ;
 +Num+Pl+Com:eža%>#viđát#logi%>jgujn K ;
 +Num+Pl+Loc:eža%>#viđát#logi%>jn K ; !Nickel 91 from here downwards
 +Num+Pl+Attr:eža%>t#viđát#lot%> K ;
 +Num+Pl+Attr:eža%>jd#viđát#lot%> K ;
 +Num+Pl+Attr:eža%>jn#viđát#lot%> K ;
 +Num+Pl+Nom:eža%>t#viđát#logi%>t K ;
 +Num+Pl+Acc:eža%>jd#viđát#logi%>X5jd K ;
 +Num+Pl+Gen:eža%>jd#viđát#logi%>X5jd K ; !SUB because of speller
 +Num+Pl+Ill:eža%>jd#viđát#logi%>X5jd K ; !SUB because of speller
 +Num+Pl+Com:eža%>jd#viđát#logi%>X5jd K ; !SUB because of speller
 +Num+Pl+Ess:eža%>t#viđát#logi%>n K ;

LEXICON CIEZAGUDATLOHKAI
 +Num+Sg+Nom:eža%>#guđát#lohká%>j K ;
 +Num+Ess:eža%>#guđát#lohki%>n K ;
 +Num+Ess:eža%>#guđát#logi%>n K ;
 +Num+Sg+Acc:eža%>#guđát#lohká%>j K ;
 +Num+Sg+Gen:eža%>#guđát#logi%> K ;
 +Num+Sg+Gen:eža%>#guđát#logi»# NUMERALCOMPOUNDS ;            ! golmmagielat
 +Num+Sg+Nom+Attr:eža%>#guđát#lot»# NUMERALCOMPOUNDS ;            ! golmmagielat
 +Num+Sg+Nom+Attr:eža%>jn#guđát#lot%> K ;
 +Num+Sg+Nom+Attr:eža%>n#guđát#lot%> K ;
 +Num+Sg+Nom+Attr:eža%>#guđát#lot%> K ;
 +Num+Sg+Acc+Attr:eža%>jn#guđát#lot%> K ;
 +Num+Sg+Acc+Attr:eža%>n#guđát#lot%> K ;
 +Num+Sg+Acc+Attr:eža%>#guđát#lot%> K ;
 +Num+Sg+Loc:eža%>#guđát#logi%>s K ;
 +Num+Sg+Loc:eža%>#guđát#logi%>n K ; !SUB !SOUTH
 +Num+Pl+Nom:eža%>#guđát#logi%>t K ;
 +Num+Sg+Ill:eža%>#guđát#lohká%>j K ;
 +Num+Sg+Com:eža%>jn#guđát#logi%>jn K ;
 +Num+Pl+Acc:eža%>#guđát#logi%>X5jd K ;
 +Num+Pl+Gen:eža%>#guđát#logi%>X5jd K ;
 +Num+Pl+Ill:eža%>#guđát#logi%>jde K ;
 +Num+Pl+Loc:eža%>jn#guđát#logi%>jn K ;
 +Num+Pl+Com:eža%>#guđát#logi%>jgujn K ;
 +Num+Pl+Loc:eža%>#guđát#logi%>jn K ; !Nickel 91 from here downwards
 +Num+Pl+Attr:eža%>t#guđát#lot%> K ;
 +Num+Pl+Attr:eža%>jd#guđát#lot%> K ;
 +Num+Pl+Attr:eža%>jn#guđát#lot%> K ;
 +Num+Pl+Nom:eža%>t#guđát#logi%>t K ;
 +Num+Pl+Acc:eža%>jd#guđát#logi%>X5jd K ;
 +Num+Pl+Gen:eža%>jd#guđát#logi%>X5jd K ; !SUB because of speller
 +Num+Pl+Ill:eža%>jd#guđát#logi%>X5jd K ; !SUB because of speller
 +Num+Pl+Com:eža%>jd#guđát#logi%>X5jd K ; !SUB because of speller
 +Num+Pl+Ess:eža%>t#guđát#logi%>n K ;

LEXICON CIEZACIHCCETLOHKAI
 +Num+Sg+Nom:eža%>#čihččet#lohká%>j K ;
 +Num+Ess:eža%>#čihččet#lohki%>n K ;
 +Num+Ess:eža%>#čihččet#logi%>n K ;
 +Num+Sg+Acc:eža%>#čihččet#lohká%>j K ;
 +Num+Sg+Gen:eža%>#čihččet#logi%> K ;
 +Num+Sg+Gen:eža%>#čihččet#logi»# NUMERALCOMPOUNDS ;            ! golmmagielat
 +Num+Sg+Nom+Attr:eža%>#čihččet#lot»# NUMERALCOMPOUNDS ;            ! golmmagielat
 +Num+Sg+Nom+Attr:eža%>#čihččet#lot%> K ;
 +Num+Sg+Nom+Attr:eža%>jn#čihččet#lot%> K ;
 +Num+Sg+Nom+Attr:eža%>n#čihččet#lot%> K ;
 +Num+Sg+Acc+Attr:eža%>#čihččet#lot%> K ;
 +Num+Sg+Acc+Attr:eža%>jn#čihččet#lot%> K ;
 +Num+Sg+Acc+Attr:eža%>n#čihččet#lot%> K ;
 +Num+Sg+Loc:eža%>#čihččet#logi%>s K ;
 +Num+Sg+Loc:eža%>#čihččet#logi%>n K ; !SUB !SOUTH
 +Num+Pl+Nom:eža%>#čihččet#logi%>t K ;
 +Num+Sg+Ill:eža%>#čihččet#lohká%>j K ;
 +Num+Sg+Com:eža%>jn#čihččet#logi%>jn K ;
 +Num+Pl+Acc:eža%>#čihččet#logi%>X5jd K ;
 +Num+Pl+Gen:eža%>#čihččet#logi%>X5jd K ;
 +Num+Pl+Ill:eža%>#čihččet#logi%>jde K ;
 +Num+Pl+Loc:eža%>jn#čihččet#logi%>jn K ;
 +Num+Pl+Com:eža%>#čihččet#logi%>jgujn K ;
 +Num+Pl+Loc:eža%>#čihččet#logi%>jn K ; !Nickel 91 from here downwards
 +Num+Pl+Attr:eža%>t#čihččet#lot%> K ;
 +Num+Pl+Attr:eža%>jd#čihččet#lot%> K ;
 +Num+Pl+Attr:eža%>jn#čihččet#lot%> K ;
 +Num+Pl+Nom:eža%>t#čihččet#logi%>t K ;
 +Num+Pl+Acc:eža%>jd#čihččet#logi%>X5jd K ;
 +Num+Pl+Gen:eža%>jd#čihččet#logi%>X5jd K ; !SUB because of speller
 +Num+Pl+Ill:eža%>jd#čihččet#logi%>X5jd K ; !SUB because of speller
 +Num+Pl+Com:eža%>jd#čihččet#logi%>X5jd K ; !SUB because of speller
 +Num+Pl+Ess:eža%>t#čihččet#logi%>n K ;

LEXICON CIEZAGAVCCATLOHKAI
 +Num+Sg+Nom:eža%>#gávccát#lohká%>j K ;
 +Num+Ess:eža%>#gávccát#lohki%>n K ;
 +Num+Ess:eža%>#gávccát#logi%>n K ;
 +Num+Sg+Acc:eža%>#gávccát#lohká%>j K ;
 +Num+Sg+Gen:eža%>#gávccát#logi%> K ;
 +Num+Sg+Gen:eža%>#gávccát#logi»# NUMERALCOMPOUNDS ;            ! golmmagielat
 +Num+Sg+Nom+Attr:eža%>#gávccát#lot»# NUMERALCOMPOUNDS ;            ! golmmagielat
 +Num+Sg+Nom+Attr:eža%>#gávccát#lot%> K ;
 +Num+Sg+Nom+Attr:eža%>jn#gávccát#lot%> K ;
 +Num+Sg+Nom+Attr:eža%>n#gávccát#lot%> K ;
 +Num+Sg+Acc+Attr:eža%>#gávccát#lot%> K ;
 +Num+Sg+Acc+Attr:eža%>jn#gávccát#lot%> K ;
 +Num+Sg+Acc+Attr:eža%>n#gávccát#lot%> K ;
 +Num+Sg+Loc:eža%>#gávccát#logi%>s K ;
 +Num+Sg+Loc:eža%>#gávccát#logi%>n K ; !SUB !SOUTH
 +Num+Pl+Nom:eža%>#gávccát#logi%>t K ;
 +Num+Sg+Ill:eža%>#gávccát#lohká%>j K ;
 +Num+Sg+Com:eža%>jn#gávccát#logi%>jn K ;
 +Num+Pl+Acc:eža%>#gávccát#logi%>X5jd K ;
 +Num+Pl+Gen:eža%>#gávccát#logi%>X5jd K ;
 +Num+Pl+Ill:eža%>#gávccát#logi%>jde K ;
 +Num+Pl+Loc:eža%>jn#gávccát#logi%>jn K ;
 +Num+Pl+Com:eža%>#gávccát#logi%>jgujn K ;
 +Num+Pl+Loc:eža%>#gávccát#logi%>jn K ; !Nickel 91 from here downwards
 +Num+Pl+Attr:eža%>t#gávccát#lot%> K ;
 +Num+Pl+Attr:eža%>jd#gávccát#lot%> K ;
 +Num+Pl+Attr:eža%>jn#gávccát#lot%> K ;
 +Num+Pl+Nom:eža%>t#gávccát#logi%>t K ;
 +Num+Pl+Acc:eža%>jd#gávccát#logi%>X5jd K ;
 +Num+Pl+Gen:eža%>jd#gávccát#logi%>X5jd K ; !SUB because of speller
 +Num+Pl+Ill:eža%>jd#gávccát#logi%>X5jd K ; !SUB because of speller
 +Num+Pl+Com:eža%>jd#gávccát#logi%>X5jd K ; !SUB because of speller
 +Num+Pl+Ess:eža%>t#gávccát#logi%>n K ;

LEXICON CIEZAOVCCATLOHKAI
 +Num+Sg+Nom:eža%>#ovccát#lohká%>j K ;
 +Num+Ess:eža%>#ovccát#lohki%>n K ;
 +Num+Ess:eža%>#ovccát#logi%>n K ;
 +Num+Sg+Acc:eža%>#ovccát#lohká%>j K ;
 +Num+Sg+Gen:eža%>#ovccát#logi%> K ;
 +Num+Sg+Gen:eža%>#ovccát#logi»# NUMERALCOMPOUNDS ;            ! golmmagielat
 +Num+Sg+Nom+Attr:eža%>#ovccát#lot»# NUMERALCOMPOUNDS ;            ! golmmagielat
 +Num+Sg+Nom+Attr:eža%>#ovccát#lot%> K ;
 +Num+Sg+Nom+Attr:eža%>jn#ovccát#lot%> K ;
 +Num+Sg+Nom+Attr:eža%>n#ovccát#lot%> K ;
 +Num+Sg+Acc+Attr:eža%>#ovccát#lot%> K ;
 +Num+Sg+Acc+Attr:eža%>jn#ovccát#lot%> K ;
 +Num+Sg+Acc+Attr:eža%>n#ovccát#lot%> K ;
 +Num+Sg+Loc:eža%>#ovccát#logi%>s K ;
 +Num+Sg+Loc:eža%>#ovccát#logi%>n K ; !SUB !SOUTH
 +Num+Pl+Nom:eža%>#ovccát#logi%>t K ;
 +Num+Sg+Ill:eža%>#ovccát#lohká%>j K ;
 +Num+Sg+Com:eža%>jn#ovccát#logi%>jn K ;
 +Num+Pl+Acc:eža%>#ovccát#logi%>X5jd K ;
 +Num+Pl+Gen:eža%>#ovccát#logi%>X5jd K ;
 +Num+Pl+Ill:eža%>#ovccát#logi%>jde K ;
 +Num+Pl+Loc:eža%>jn#ovccát#logi%>jn K ;
 +Num+Pl+Com:eža%>#ovccát#logi%>jgujn K ;
 +Num+Pl+Loc:eža%>#ovccát#logi%>jn K ; !Nickel 91 from here downwards
 +Num+Pl+Attr:eža%>t#ovccát#lot%> K ;
 +Num+Pl+Attr:eža%>jd#ovccát#lot%> K ;
 +Num+Pl+Attr:eža%>jn#ovccát#lot%> K ;
 +Num+Pl+Nom:eža%>t#ovccát#logi%>t K ;
 +Num+Pl+Acc:eža%>jd#ovccát#logi%>X5jd K ;
 +Num+Pl+Gen:eža%>jd#ovccát#logi%>X5jd K ; !SUB because of speller
 +Num+Pl+Ill:eža%>jd#ovccát#logi%>X5jd K ; !SUB because of speller
 +Num+Pl+Com:eža%>jd#ovccát#logi%>X5jd K ; !SUB because of speller
 +Num+Pl+Ess:eža%>t#ovccát#logi%>n K ;

LEXICON CIEZALOGATLOHKAI
 +Num+Sg+Nom:eža%>#logát#lohká%>j K ;
 +Num+Ess:eža%>#logát#lohki%>n K ;
 +Num+Ess:eža%>#logát#logi%>n K ;
 +Num+Sg+Acc:eža%>#logát#lohká%>j K ;
 +Num+Sg+Gen:eža%>#logát#logi%> K ;
 +Num+Sg+Gen:eža%>#logát#logi»# NUMERALCOMPOUNDS ;            ! golmmagielat
 +Num+Sg+Nom+Attr:eža%>#logát#lot»# NUMERALCOMPOUNDS ;            ! golmmagielat
 +Num+Sg+Nom+Attr:eža%>#logát#lot%> K ;
 +Num+Sg+Nom+Attr:eža%>jn#logát#lot%> K ;
 +Num+Sg+Nom+Attr:eža%>n#logát#lot%> K ;
 +Num+Sg+Acc+Attr:eža%>#logát#lot%> K ;
 +Num+Sg+Acc+Attr:eža%>jn#logát#lot%> K ;
 +Num+Sg+Acc+Attr:eža%>n#logát#lot%> K ;
 +Num+Sg+Loc:eža%>#logát#logi%>s K ;
 +Num+Sg+Loc:eža%>#logát#logi%>n K ; !SUB !SOUTH
 +Num+Pl+Nom:eža%>#logát#logi%>t K ;
 +Num+Sg+Ill:eža%>#logát#lohká%>j K ;
 +Num+Sg+Com:eža%>jn#logát#logi%>jn K ;
 +Num+Pl+Acc:eža%>#logát#logi%>X5jd K ;
 +Num+Pl+Gen:eža%>#logát#logi%>X5jd K ;
 +Num+Pl+Ill:eža%>#logát#logi%>jde K ;
 +Num+Pl+Loc:eža%>jn#logát#logi%>jn K ;
 +Num+Pl+Com:eža%>#logát#logi%>jgujn K ;
 +Num+Pl+Loc:eža%>#logát#logi%>jn K ; !Nickel 91 from here downwards
 +Num+Pl+Attr:eža%>t#logát#lot%> K ;
 +Num+Pl+Attr:eža%>jd#logát#lot%> K ;
 +Num+Pl+Attr:eža%>jn#logát#lot%> K ;
 +Num+Pl+Nom:eža%>t#logát#logi%>t K ;
 +Num+Pl+Acc:eža%>jd#logát#logi%>X5jd K ;
 +Num+Pl+Gen:eža%>jd#logát#logi%>X5jd K ; !SUB because of speller
 +Num+Pl+Ill:eža%>jd#logát#logi%>X5jd K ; !SUB because of speller
 +Num+Pl+Com:eža%>jd#logát#logi%>X5jd K ; !SUB because of speller
 +Num+Pl+Ess:eža%>t#logát#logi%>n K ;

LEXICON CIEZALOGI
 +Num+Sg+Nom:ehča%>#lohki%> K ;
 +Num+Sg+Nom:eža%>#logi%> K ;
 +Num+Sg+Nom:ehča%>#logi%> K ;
 +Num+Ess:ehča%>n#lohki%>n K ;
 +Num+Ess:ehča%>n#logi%>n K ;
 +Num+Sg+Acc:eža%>#logi%> K ;
 +Num+Sg+Gen:eža%>#logi%> K ;
 +Num+Sg+Gen:eža%>#logi»# NUMERALCOMPOUNDS ;            ! golmmagielat
 +Num+Sg+Nom+Attr:eža%>#lot»# NUMERALCOMPOUNDS ;            ! golmmagielat
 +Num+Sg+Nom+Attr:eža%>#lot%> K ;
 +Num+Sg+Nom+Attr:eža%>jn#lot%> K ;
 +Num+Sg+Nom+Attr:eža%>n#lot%> K ;
 +Num+Sg+Acc+Attr:eža%>#lot%> K ;
 +Num+Sg+Acc+Attr:eža%>jn#lot%> K ;
 +Num+Sg+Acc+Attr:eža%>n#lot%> K ;
 +Num+Sg+Loc:eža%>#logi%>s K ;
 +Num+Sg+Loc:eža%>#logi%>n K ; !SUB !SOUTH
 +Num+Pl+Nom:eža%>t#logi%>t K ;
 +Num+Sg+Ill:eža%>#lohká%>j K ;
 +Num+Sg+Com:eža%>jn#logi%>jn K ;
 +Num+Pl+Acc:eža%>jd9#logi%>X5jd K ;
 +Num+Pl+Gen:eža%>jd9#logi%>X5jd K ;
 +Num+Pl+Ill:eža%>jde#logi%>jde K ;
 +Num+Pl+Loc:eža%>jn#logi%>jn K ;
 +Num+Pl+Com:eža%>jd9#logi%>jgujn K ;
 +Num+Pl+Com:eža%>jgujn#logi%>jgujn K ;
 +Num+Sg+Nom+Attr:eža%>t#lot%> K ; !Nickel 91 from here downwards
 +Num+Sg+Nom+Attr:eža%>jd#lot%> K ;
 +Num+Sg+Acc+Attr:eža%>t#lot%> K ; !Nickel 91 from here downwards
 +Num+Sg+Acc+Attr:eža%>jd#lot%> K ;
 +Num+Pl+Nom:eža%>#logi%>t K ;
 +Num+Pl+Acc:eža%>#logi%>X5jd K ;
 +Num+Pl+Gen:eža%>#logi%>X5jd K ; !SUB because of speller
 +Num+Pl+Ill:eža%>#logi%>X5jd K ; !SUB because of speller
 +Num+Pl+Com:eža%>#logi%>X5jd K ; !SUB because of speller
 +Num+Pl+Loc:eža%>#logi%>jn K ;
 +Num+Pl+Ess:eža%>#lohki%>n K ;
 +Num+Pl+Nom:eža%>t#logi%>t K ;
 +Num+Pl+Acc:eža%>jd#logi%>X5jd K ;
 +Num+Pl+Gen:eža%>jd#logi%>X5jd K ; !SUB because of speller
 +Num+Pl+Ill:eža%>jd#logi%>X5jd K ; !SUB because of speller
 +Num+Pl+Com:eža%>jd#logi%>X5jd K ; !SUB because of speller
 +Num+Pl+Loc:eža%>jn#logi%>jn K ;
 +Num+Pl+Ess:eža%>t#logi%>n K ;


LEXICON GAVCCI
 +Num+Sg+Nom:%> K ; ! ^NG^
 +Num+Sg+Nom:%>X4 K ;
 +Num+Ess:%>n K ;
 +Num+Sg+Acc:%>X4 K ;
 +Num+Sg+Gen:%>X4 K ;
 +Num+Sg+Gen:»X4# NUMERALCOMPOUNDS ;            ! golmmagielat
 +Num+Sg+Loc:%>X4s K ;
 +Num+Sg+Loc:%>X4n K ; !SUB !SOUTH
 +Num+Pl+Nom:%>X4t K ;
 +Num+Sg+Ill:%>X3j K ;
 +Num+Sg+Com:%>X5jn K ;
 +Num+Pl+Acc:%>X5jd K ;
 +Num+Pl+Gen:%>X5jd K ;
 +Num+Pl+Ill:%>X5jde K ;
 +Num+Pl+Loc:%>X5jn K ;
 +Num+Pl+Com:%>X5jgujn K ;

LEXICON GAVCCINUPPELOHKAI
 +Num+Sg+Nom:%>X4#nuppe#lohká%>j K ;
 +Num+Ess:%>X4#nuppe#lohki%>n K ;
 +Num+Ess:%>X4#nuppe#logi%>n K ;
 +Num+Sg+Acc:%>X4#nuppe#lohká%>j K ;
 +Num+Sg+Gen:%>X4#nuppe#logi%> K ;
 +Num+Sg+Gen:%>X4#nuppe#logi»# NUMERALCOMPOUNDS ;            ! golmmagielat
 +Num+Sg+Nom+Attr:%>X4#nuppe#lot»# NUMERALCOMPOUNDS ;            ! golmmagielat
 +Num+Sg+Nom+Attr:%>X4#nuppe#lot%> K ;
 +Num+Sg+Nom+Attr:%>X5jn#nuppe#lot%> K ;
 +Num+Sg+Nom+Attr:%>n#nuppe#lot%> K ;
 +Num+Sg+Acc+Attr:%>X4#nuppe#lot%> K ;
 +Num+Sg+Acc+Attr:%>X5jn#nuppe#lot%> K ;
 +Num+Sg+Acc+Attr:%>n#nuppe#lot%> K ;
 +Num+Sg+Loc:%>X4#nuppe#logivs K ;
 +Num+Sg+Loc:%>X4#nuppe#logi%>n K ; !SUB !SOUTH
 +Num+Pl+Nom:%>X4#nuppe#logi%>t K ;
 +Num+Sg+Ill:%>X4#nuppe#lohká%>j K ;
 +Num+Sg+Com:%>X5jn#nuppe#logi%>jn K ;
 +Num+Pl+Acc:%>X4#nuppe#logi%>X5jd K ;
 +Num+Pl+Gen:%>X4#nuppe#logi%>X5jd K ;
 +Num+Pl+Ill:%>X4#nuppe#logi%>jde K ;
 +Num+Pl+Loc:%>X5jn#nuppe#logi%>jn K ;
 +Num+Pl+Com:%>X4#nuppe#logi%>jgujn K ;
 +Num+Pl+Loc:%>X4#nuppe#logi%>jn K ; !Nickel 91 from here downwards
 +Num+Pl+Attr:%>X4t#nuppe#lot%> K ;
 +Num+Pl+Attr:%>X5jd#nuppe#lot%> K ;
 +Num+Pl+Attr:%>X5jn#nuppe#lot%> K ;
 +Num+Pl+Nom:%>X4t#nuppe#logi%>t K ;
 +Num+Pl+Acc:%>X5jd#nuppe#logi%>X5jd K ;
 +Num+Pl+Gen:%>X5jd#nuppe#logi%>X5jd K ; !SUB because of speller
 +Num+Pl+Ill:%>X5jd#nuppe#logi%>X5jd K ; !SUB because of speller
 +Num+Pl+Com:%>X5jd#nuppe#logi%>X5jd K ; !SUB because of speller
 +Num+Pl+Ess:%>X4t#nuppe#logi%>n K ;

LEXICON GAVCCIGOALMMATLOHKAI
 +Num+Sg+Nom:%>X4#goalmmát#lohká%>j K ;
 +Num+Ess:%>X4#goalmmát#lohki%>n K ;
 +Num+Ess:%>X4#goalmmát#logi%>n K ;
 +Num+Sg+Acc:%>X4#goalmmát#lohká%>j K ;
 +Num+Sg+Gen:%>X4#goalmmát#logi%> K ;
 +Num+Sg+Gen:%>X4#goalmmát#logi»# NUMERALCOMPOUNDS ;            ! golmmagielat
 +Num+Sg+Nom+Attr:%>X4#goalmmát#lot»# NUMERALCOMPOUNDS ;            ! golmmagielat
 +Num+Sg+Nom+Attr:%>X4#goalmmát#lot%> K ;
 +Num+Sg+Nom+Attr:%>X5jn#goalmmát#lot%> K ;
 +Num+Sg+Nom+Attr:%>n#goalmmát#lot%> K ;
 +Num+Sg+Acc+Attr:%>X4#goalmmát#lot%> K ;
 +Num+Sg+Acc+Attr:%>X5jn#goalmmát#lot%> K ;
 +Num+Sg+Acc+Attr:%>n#goalmmát#lot%> K ;
 +Num+Sg+Loc:%>X4#goalmmát#logi%>s K ;
 +Num+Sg+Loc:%>X4#goalmmát#logi%>n K ; !SUB !SOUTH
 +Num+Pl+Nom:%>X4#goalmmát#logi%>t K ;
 +Num+Sg+Ill:%>X4#goalmmát#lohká%>j K ;
 +Num+Sg+Com:%>X5jn#goalmmát#logi%>jn K ;
 +Num+Pl+Acc:%>X4#goalmmát#logi%>X5jd K ;
 +Num+Pl+Gen:%>X4#goalmmát#logi%>X5jd K ;
 +Num+Pl+Ill:%>X4#goalmmát#logi%>jde K ;
 +Num+Pl+Loc:%>X5jn#goalmmát#logi%>jn K ;
 +Num+Pl+Com:%>X4#goalmmát#logi%>jgujn K ;
 +Num+Pl+Loc:%>X4#goalmmát#logi%>jn K ; !Nickel 91 from here downwards
 +Num+Pl+Attr:%>X4t#goalmmát#lot%> K ;
 +Num+Pl+Attr:%>X5jd#goalmmát#lot%> K ;
 +Num+Pl+Attr:%>X5jn#goalmmát#lot%> K ;
 +Num+Pl+Nom:%>X4t#goalmmát#logi%>t K ;
 +Num+Pl+Acc:%>X5jd#goalmmát#logi%>X5jd K ;
 +Num+Pl+Gen:%>X5jd#goalmmát#logi%>X5jd K ; !SUB because of speller
 +Num+Pl+Ill:%>X5jd#goalmmát#logi%>X5jd K ; !SUB because of speller
 +Num+Pl+Com:%>X5jd#goalmmát#logi%>X5jd K ; !SUB because of speller
 +Num+Pl+Ess:%>X4t#goalmmát#logi%>n K ;

LEXICON GAVCCINJEALJATLOHKAI
 +Num+Sg+Nom:%>X4#njealját#lohká%>j K ;
 +Num+Ess:%>X4#njealját#lohki%>n K ;
 +Num+Ess:%>X4#njealját#logi%>n K ;
 +Num+Sg+Acc:%>X4#njealját#lohká%>j K ;
 +Num+Sg+Gen:%>X4#njealját#logi%> K ;
 +Num+Sg+Gen:%>X4#njealját#logi»# NUMERALCOMPOUNDS ;            ! golmmagielat
 +Num+Sg+Nom+Attr:%>X4#njealját#lot»# NUMERALCOMPOUNDS ;            ! golmmagielat
 +Num+Sg+Nom+Attr:%>X4#njealját#lot%> K ;
 +Num+Sg+Nom+Attr:%>X5jn#njealját#lot%> K ;
 +Num+Sg+Nom+Attr:%>n#njealját#lot%> K ;
 +Num+Sg+Acc+Attr:%>X4#njealját#lot%> K ;
 +Num+Sg+Acc+Attr:%>X5jn#njealját#lot%> K ;
 +Num+Sg+Acc+Attr:%>n#njealját#lot%> K ;
 +Num+Sg+Loc:%>X4#njealját#logi%>s K ;
 +Num+Sg+Loc:%>X4#njealját#logi%>n K ; !SUB !SOUTH
 +Num+Pl+Nom:%>X4#njealját#logi%>t K ;
 +Num+Sg+Ill:%>X4#njealját#lohká%>j K ;
 +Num+Sg+Com:%>X5jn#njealját#logi%>jn K ;
 +Num+Pl+Acc:%>X4#njealját#logi%>X5jd K ;
 +Num+Pl+Gen:%>X4#njealját#logi%>X5jd K ;
 +Num+Pl+Ill:%>X4#njealját#logi%>jde K ;
 +Num+Pl+Loc:%>X5jn#njealját#logi%>jn K ;
 +Num+Pl+Com:%>X4#njealját#logi%>jgujn K ;
 +Num+Pl+Loc:%>X4#njealját#logi%>jn K ; !Nickel 91 from here downwards
 +Num+Pl+Attr:%>X4t#njealját#lot%> K ;
 +Num+Pl+Attr:%>X5jd#njealját#lot%> K ;
 +Num+Pl+Attr:%>X5jn#njealját#lot%> K ;
 +Num+Pl+Nom:%>X4t#njealját#logi%>t K ;
 +Num+Pl+Acc:%>X5jd#njealját#logi%>X5jd K ;
 +Num+Pl+Gen:%>X5jd#njealját#logi%>X5jd K ; !SUB because of speller
 +Num+Pl+Ill:%>X5jd#njealját#logi%>X5jd K ; !SUB because of speller
 +Num+Pl+Com:%>X5jd#njealját#logi%>X5jd K ; !SUB because of speller
 +Num+Pl+Ess:%>X4t#njealját#logi%>n K ;

LEXICON GAVCCIVIDATLOHKAI
 +Num+Sg+Nom:%>X4#viđát#lohká%>j K ;
 +Num+Ess:%>X4#viđát#lohki%>n K ;
 +Num+Ess:%>X4#viđát#logi%>n K ;
 +Num+Sg+Acc:%>X4#viđát#lohká%>j K ;
 +Num+Sg+Gen:%>X4#viđát#logi%> K ;
 +Num+Sg+Gen:%>X4#viđát#logi»# NUMERALCOMPOUNDS ;            ! golmmagielat
 +Num+Sg+Nom+Attr:%>X4#viđát#lot»# NUMERALCOMPOUNDS ;            ! golmmagielat
 +Num+Sg+Nom+Attr:%>X4#viđát#lot%> K ;
 +Num+Sg+Nom+Attr:%>X5jn#viđát#lot%> K ;
 +Num+Sg+Nom+Attr:%>n#viđát#lot%> K ;
 +Num+Sg+Acc+Attr:%>X4#viđát#lot%> K ;
 +Num+Sg+Acc+Attr:%>X5jn#viđát#lot%> K ;
 +Num+Sg+Acc+Attr:%>n#viđát#lot%> K ;
 +Num+Sg+Loc:%>X4#viđát#logi%>s K ;
 +Num+Sg+Loc:%>X4#viđát#logi%>n K ; !SUB !SOUTH
 +Num+Pl+Nom:%>X4#viđát#logi%>t K ;
 +Num+Sg+Ill:%>X4#viđát#lohká%>j K ;
 +Num+Sg+Com:%>X5jn#viđát#logi%>jn K ;
 +Num+Pl+Acc:%>X4#viđát#logi%>X5jd K ;
 +Num+Pl+Gen:%>X4#viđát#logi%>X5jd K ;
 +Num+Pl+Ill:%>X4#viđát#logi%>jde K ;
 +Num+Pl+Loc:%>X5jn#viđát#logi%>jn K ;
 +Num+Pl+Com:%>X4#viđát#logi%>jgujn K ;
 +Num+Pl+Loc:%>X4#viđát#logi%>jn K ; !Nickel 91 from here downwards
 +Num+Pl+Attr:%>X4t#viđát#lot%> K ;
 +Num+Pl+Attr:%>X5jd#viđát#lot%> K ;
 +Num+Pl+Attr:%>X5jn#viđát#lot%> K ;
 +Num+Pl+Nom:%>X4t#viđát#logi%>t K ;
 +Num+Pl+Acc:%>X5jd#viđát#logi%>X5jd K ;
 +Num+Pl+Gen:%>X5jd#viđát#logi%>X5jd K ; !SUB because of speller
 +Num+Pl+Ill:%>X5jd#viđát#logi%>X5jd K ; !SUB because of speller
 +Num+Pl+Com:%>X5jd#viđát#logi%>X5jd K ; !SUB because of speller
 +Num+Pl+Ess:%>X4t#viđát#logi%>n K ;

LEXICON GAVCCIGUDATLOHKAI
 +Num+Sg+Nom:%>X4#guđát#lohká%>j K ;
 +Num+Ess:%>X4#guđát#lohki%>n K ;
 +Num+Ess:%>X4#guđát#logi%>n K ;
 +Num+Sg+Acc:%>X4#guđát#lohká%>j K ;
 +Num+Sg+Gen:%>X4#guđát#logi%> K ;
 +Num+Sg+Gen:%>X4#guđát#logi»# NUMERALCOMPOUNDS ;            ! golmmagielat
 +Num+Sg+Nom+Attr:%>X4#guđát#lot»# NUMERALCOMPOUNDS ;            ! golmmagielat
 +Num+Sg+Nom+Attr:%>X4#guđát#lot%> K ;
 +Num+Sg+Nom+Attr:%>X5jn#guđát#lot%> K ;
 +Num+Sg+Nom+Attr:%>n#guđát#lot%> K ;
 +Num+Sg+Acc+Attr:%>X4#guđát#lot%> K ;
 +Num+Sg+Acc+Attr:%>X5jn#guđát#lot%> K ;
 +Num+Sg+Acc+Attr:%>n#guđát#lot%> K ;
 +Num+Sg+Loc:%>X4#guđát#logi%>s K ;
 +Num+Sg+Loc:%>X4#guđát#logi%>n K ; !SUB !SOUTH
 +Num+Pl+Nom:%>X4#guđát#logi%>t K ;
 +Num+Sg+Ill:%>X4#guđát#lohká%>j K ;
 +Num+Sg+Com:%>X5jn#guđát#logi%>jn K ;
 +Num+Pl+Acc:%>X4#guđát#logi%>X5jd K ;
 +Num+Pl+Gen:%>X4#guđát#logi%>X5jd K ;
 +Num+Pl+Ill:%>X4#guđát#logi%>jde K ;
 +Num+Pl+Loc:%>X5jn#guđát#logi%>jn K ;
 +Num+Pl+Com:%>X4#guđát#logi%>jgujn K ;
 +Num+Pl+Loc:%>X4#guđát#logi%>jn K ; !Nickel 91 from here downwards
 +Num+Pl+Attr:%>X4t#guđát#lot%> K ;
 +Num+Pl+Attr:%>X5jd#guđát#lot%> K ;
 +Num+Pl+Attr:%>X5jn#guđát#lot%> K ;
 +Num+Pl+Nom:%>X4t#guđát#logi%>t K ;
 +Num+Pl+Acc:%>X5jd#guđát#logi%>X5jd K ;
 +Num+Pl+Gen:%>X5jd#guđát#logi%>X5jd K ; !SUB because of speller
 +Num+Pl+Ill:%>X5jd#guđát#logi%>X5jd K ; !SUB because of speller
 +Num+Pl+Com:%>X5jd#guđát#logi%>X5jd K ; !SUB because of speller
 +Num+Pl+Ess:%>X4t#guđát#logi%>n K ;

LEXICON GAVCCICIHCCETLOHKAI
 +Num+Sg+Nom:%>X4#čihččet#lohká%>j K ;
 +Num+Ess:%>X4#čihččet#lohki%>n K ;
 +Num+Ess:%>X4#čihččet#logi%>n K ;
 +Num+Sg+Acc:%>X4#čihččet#lohká%>j K ;
 +Num+Sg+Gen:%>X4#čihččet#logi%> K ;
 +Num+Sg+Gen:%>X4#čihččet#logi»# NUMERALCOMPOUNDS ;            ! golmmagielat
 +Num+Sg+Nom+Attr:%>X4#čihččet#lot»# NUMERALCOMPOUNDS ;            ! golmmagielat
 +Num+Sg+Nom+Attr:%>X4#čihččet#lot%> K ;
 +Num+Sg+Nom+Attr:%>X5jn#čihččet#lot%> K ;
 +Num+Sg+Nom+Attr:%>n#čihččet#lot%> K ;
 +Num+Sg+Acc+Attr:%>X4#čihččet#lot%> K ;
 +Num+Sg+Acc+Attr:%>X5jn#čihččet#lot%> K ;
 +Num+Sg+Acc+Attr:%>n#čihččet#lot%> K ;
 +Num+Sg+Loc:%>X4#čihččet#logi%>s K ;
 +Num+Sg+Loc:%>X4#čihččet#logi%>n K ; !SUB !SOUTH
 +Num+Pl+Nom:%>X4#čihččet#logi%>t K ;
 +Num+Sg+Ill:%>X4#čihččet#lohká%>j K ;
 +Num+Sg+Com:%>X5jn#čihččet#logi%>jn K ;
 +Num+Pl+Acc:%>X4#čihččet#logi%>X5jd K ;
 +Num+Pl+Gen:%>X4#čihččet#logi%>X5jd K ;
 +Num+Pl+Ill:%>X4#čihččet#logi%>jde K ;
 +Num+Pl+Loc:%>X5jn#čihččet#logi%>jn K ;
 +Num+Pl+Com:%>X4#čihččet#logi%>jgujn K ;
 +Num+Sg+Nom:%>X4#čihččet#lohká%>j K ;
 +Num+Pl+Loc:%>X4#čihččet#logi%>jn K ; !Nickel 91 from here downwards
 +Num+Pl+Attr:%>X4t#čihččet#lot%> K ;
 +Num+Pl+Attr:%>X5jd#čihččet#lot%> K ;
 +Num+Pl+Attr:%>X5jn#čihččet#lot%> K ;
 +Num+Pl+Nom:%>X4t#čihččet#logi%>t K ;
 +Num+Pl+Acc:%>X5jd#čihččet#logi%>X5jd K ;
 +Num+Pl+Gen:%>X5jd#čihččet#logi%>X5jd K ; !SUB because of speller
 +Num+Pl+Ill:%>X5jd#čihččet#logi%>X5jd K ; !SUB because of speller
 +Num+Pl+Com:%>X5jd#čihččet#logi%>X5jd K ; !SUB because of speller
 +Num+Pl+Ess:%>X4t#čihččet#logi%>n K ;

LEXICON GAVCCIGAVCCATLOHKAI
 +Num+Sg+Nom:%>#gávccát#lohká%>j K ;
 +Num+Ess:%>X4#gávccát#lohki%>n K ;
 +Num+Ess:%>X4#gávccát#logi%>n K ;
 +Num+Sg+Acc:%>X4#gávccát#lohká%>j K ;
 +Num+Sg+Gen:%>X4#gávccát#logi%> K ;
 +Num+Sg+Gen:%>X4#gávccát#logi»# NUMERALCOMPOUNDS ;            ! golmmagielat
 +Num+Sg+Nom+Attr:%>X4#gávccát#lot»# NUMERALCOMPOUNDS ;            ! golmmagielat
 +Num+Sg+Nom+Attr:%>X4#gávccát#lot%> K ;
 +Num+Sg+Nom+Attr:%>X5jn#gávccát#lot%> K ;
 +Num+Sg+Nom+Attr:%>n#gávccát#lot%> K ;
 +Num+Sg+Acc+Attr:%>X4#gávccát#lot%> K ;
 +Num+Sg+Acc+Attr:%>X5jn#gávccát#lot%> K ;
 +Num+Sg+Acc+Attr:%>n#gávccát#lot%> K ;
 +Num+Sg+Loc:%>X4#gávccát#logi%>s K ;
 +Num+Sg+Loc:%>X4#gávccát#logi%>n K ; !SUB !SOUTH
 +Num+Pl+Nom:%>X4#gávccát#logi%>t K ;
 +Num+Sg+Ill:%>X4#gávccát#lohká%>j K ;
 +Num+Sg+Com:%>X5jn#gávccát#logi%>jn K ;
 +Num+Pl+Acc:%>X4#gávccát#logi%>X5jd K ;
 +Num+Pl+Gen:%>X4#gávccát#logi%>X5jd K ;
 +Num+Pl+Ill:%>X4#gávccát#logi%>jde K ;
 +Num+Pl+Loc:%>X5jn#gávccát#logi%>jn K ;
 +Num+Pl+Com:%>X4#gávccát#logi%>jgujn K ;
 +Num+Pl+Loc:%>X4#gávccát#logi%>jn K ; !Nickel 91 from here downwards
 +Num+Pl+Attr:%>X4t#gávccát#lot%> K ;
 +Num+Pl+Attr:%>X5jd#gávccát#lot%> K ;
 +Num+Pl+Attr:%>X5jn#gávccát#lot%> K ;
 +Num+Pl+Nom:%>X4t#gávccát#logi%>t K ;
 +Num+Pl+Acc:%>X5jd#gávccát#logi%>X5jd K ;
 +Num+Pl+Gen:%>X5jd#gávccát#logi%>X5jd K ; !SUB because of speller
 +Num+Pl+Ill:%>X5jd#gávccát#logi%>X5jd K ; !SUB because of speller
 +Num+Pl+Com:%>X5jd#gávccát#logi%>X5jd K ; !SUB because of speller
 +Num+Pl+Ess:%>X4t#gávccát#logi%>n K ;

LEXICON GAVCCIOVCCATLOHKAI
 +Num+Sg+Nom:%>X4#ovccát#lohká%>j K ;
 +Num+Ess:%>X4#ovccát#lohki%>n K ;
 +Num+Ess:%>X4#ovccát#logi%>n K ;
 +Num+Sg+Acc:%>X4#ovccát#lohká%>j K ;
 +Num+Sg+Gen:%>X4#ovccát#logi%> K ;
 +Num+Sg+Gen:%>X4#ovccát#logi»# NUMERALCOMPOUNDS ;            ! golmmagielat
 +Num+Sg+Nom+Attr:%>X4#ovccát#lot»# NUMERALCOMPOUNDS ;            ! golmmagielat
 +Num+Sg+Nom+Attr:%>X4#ovccát#lot%> K ;
 +Num+Sg+Nom+Attr:%>X5jn#ovccát#lot%> K ;
 +Num+Sg+Nom+Attr:%>n#ovccát#lot%> K ;
 +Num+Sg+Acc+Attr:%>X4#ovccát#lot%> K ;
 +Num+Sg+Acc+Attr:%>X5jn#ovccát#lot%> K ;
 +Num+Sg+Acc+Attr:%>n#ovccát#lot%> K ;
 +Num+Sg+Loc:%>X4#ovccát#logi%>s K ;
 +Num+Sg+Loc:%>X4#ovccát#logi%>n K ; !SUB !SOUTH
 +Num+Pl+Nom:%>X4#ovccát#logi%>t K ;
 +Num+Sg+Ill:%>X4#ovccát#lohká%>j K ;
 +Num+Sg+Com:%>X5jn#ovccát#logi%>jn K ;
 +Num+Pl+Acc:%>X4#ovccát#logi%>X5jd K ;
 +Num+Pl+Gen:%>X4#ovccát#logi%>X5jd K ;
 +Num+Pl+Ill:%>X4#ovccát#logi%>jde K ;
 +Num+Pl+Loc:%>X5jn#ovccát#logi%>jn K ;
 +Num+Pl+Com:%>X4#ovccát#logi%>jgujn K ;
 +Num+Sg+Nom:%>X4#ovccát#lohká%>j K ;
 +Num+Pl+Loc:%>X4#ovccát#logi%>jn K ; !Nickel 91 from here downwards
 +Num+Pl+Attr:%>X4t#ovccát#lot%> K ;
 +Num+Pl+Attr:%>X5jd#ovccát#lot%> K ;
 +Num+Pl+Attr:%>X5jn#ovccát#lot%> K ;
 +Num+Pl+Nom:%>X4t#ovccát#logi%>t K ;
 +Num+Pl+Acc:%>X5jd#ovccát#logi%>X5jd K ;
 +Num+Pl+Gen:%>X5jd#ovccát#logi%>X5jd K ; !SUB because of speller
 +Num+Pl+Ill:%>X5jd#ovccát#logi%>X5jd K ; !SUB because of speller
 +Num+Pl+Com:%>X5jd#ovccát#logi%>X5jd K ; !SUB because of speller
 +Num+Pl+Ess:%>X4t#ovccát#logi%>n K ;

LEXICON GAVCCILOGATLOHKAI
 +Num+Sg+Nom:%>#logát#lohká%>j K ;
 +Num+Ess:%>X4#logát#lohki%>n K ;
 +Num+Ess:%>X4#logát#logi%>n K ;
 +Num+Sg+Acc:%>X4#logát#lohká%>j K ;
 +Num+Sg+Gen:%>X4#logát#logi%> K ;
 +Num+Sg+Gen:%>X4#logát#logi»# NUMERALCOMPOUNDS ;            ! golmmagielat
 +Num+Sg+Nom+Attr:%>X4#logát#lot»# NUMERALCOMPOUNDS ;            ! golmmagielat
 +Num+Sg+Nom+Attr:%>X4#logát#lot%> K ;
 +Num+Sg+Nom+Attr:%>X5jn#logát#lot%> K ;
 +Num+Sg+Nom+Attr:%>n#logát#lot%> K ;
 +Num+Sg+Acc+Attr:%>X4#logát#lot%> K ;
 +Num+Sg+Acc+Attr:%>X5jn#logát#lot%> K ;
 +Num+Sg+Acc+Attr:%>n#logát#lot%> K ;
 +Num+Sg+Loc:%>X4#logát#logi%>s K ;
 +Num+Sg+Loc:%>X4#logát#logi%>n K ; !SUB !SOUTH
 +Num+Pl+Nom:%>X4#logát#logi%>t K ;
 +Num+Sg+Ill:%>X4#logát#lohká%>j K ;
 +Num+Sg+Com:%>X5jn#logát#logi%>jn K ;
 +Num+Pl+Acc:%>X4#logát#logi%>X5jd K ;
 +Num+Pl+Gen:%>X4#logát#logi%>X5jd K ;
 +Num+Pl+Ill:%>X4#logát#logi%>jde K ;
 +Num+Pl+Loc:%>X5jn#logát#logi%>jn K ;
 +Num+Pl+Com:%>X4#logát#logi%>jgujn K ;
 +Num+Pl+Loc:%>X4#logát#logi%>jn K ; !Nickel 91 from here downwards
 +Num+Pl+Attr:%>X4t#logát#lot%> K ;
 +Num+Pl+Attr:%>X5jd#logát#lot%> K ;
 +Num+Pl+Attr:%>X5jn#logát#lot%> K ;
 +Num+Pl+Nom:%>X4t#logát#logi%>t K ;
 +Num+Pl+Acc:%>X5jd#logát#logi%>X5jd K ;
 +Num+Pl+Gen:%>X5jd#logát#logi%>X5jd K ; !SUB because of speller
 +Num+Pl+Ill:%>X5jd#logát#logi%>X5jd K ; !SUB because of speller
 +Num+Pl+Com:%>X5jd#logát#logi%>X5jd K ; !SUB because of speller
 +Num+Pl+Ess:%>X4t#logát#logi%>n K ;

LEXICON GAVCCILOGI
 +Num+Sg+Nom:%>#lohki%> K ;
 +Num+Sg+Nom:%>#logi%> K ;
 +Num+Sg+Nom:%>X4#logi%> K ;
 +Num+Ess:%>n#lohki%>n K ;
 +Num+Ess:%>n#logi%>n K ;
 +Num+Sg+Acc:%>X4#logi%> K ;
 +Num+Sg+Gen:%>X4#logi%> K ;
 +Num+Sg+Gen:%>X4#logi»# NUMERALCOMPOUNDS ;            ! golmmagielat
 +Num+Sg+Nom+Attr:%>X4#lot»# NUMERALCOMPOUNDS ;            ! golmmagielat
 +Num+Sg+Nom+Attr:%>X4#lot%> K ;
 +Num+Sg+Nom+Attr:%>X5jn#lot%> K ;
 +Num+Sg+Nom+Attr:%>n#lot%> K ;
 +Num+Sg+Acc+Attr:%>X4#lot%> K ;
 +Num+Sg+Acc+Attr:%>X5jn#lot%> K ;
 +Num+Sg+Acc+Attr:%>n#lot%> K ;
 +Num+Sg+Loc:%>X4#logi%>s K ;
 +Num+Sg+Loc:%>X4#logi%>n K ; !SUB !SOUTH
 +Num+Pl+Nom:%>X4t#logi%>t K ;
 +Num+Sg+Ill:%>X4#lohká%>j K ;
 +Num+Sg+Com:%>X5jn#logi%>jn K ;
 +Num+Pl+Acc:%>X5jd9#logi%>X5jd K ;
 +Num+Pl+Gen:%>X5jd9#logi%>X5jd K ;
 +Num+Pl+Ill:%>X5jde#logi%>jde K ;
 +Num+Pl+Loc:%>X5jn#logi%>jn K ;
 +Num+Pl+Com:%>X5jd9#logi%>jgujn K ;
 +Num+Pl+Com:%>X5jgujn#logi%>jgujn K ;
 +Num+Sg+Nom+Attr:%>X4t#lot%> K ; !Nickel 91 from here downwards
 +Num+Sg+Nom+Attr:%>X5jd#lot%> K ;
 +Num+Sg+Acc+Attr:%>X4t#lot%> K ; !Nickel 91 from here downwards
 +Num+Sg+Acc+Attr:%>X5jd#lot%> K ;
 +Num+Pl+Nom:%>X4#logi%>t K ;
 +Num+Pl+Acc:%>X4#logi%>X5jd K ;
 +Num+Pl+Gen:%>X4#logi%>X5jd K ; !SUB because of speller
 +Num+Pl+Ill:%>X4#logi%>X5jd K ; !SUB because of speller
 +Num+Pl+Com:%>X4#logi%>X5jd K ; !SUB because of speller
 +Num+Pl+Loc:%>X4#logi%>jn K ;
 +Num+Pl+Ess:%>X4#lohki%>n K ;
 +Num+Pl+Nom:%>X4t#logi%>t K ;
 +Num+Pl+Acc:%>X5jd#logi%>X5jd K ;
 +Num+Pl+Gen:%>X5jd#logi%>X5jd K ; !SUB because of speller
 +Num+Pl+Ill:%>X5jd#logi%>X5jd K ; !SUB because of speller
 +Num+Pl+Com:%>X5jd#logi%>X5jd K ; !SUB because of speller
 +Num+Pl+Loc:%>X5jn#logi%>jn K ;
 +Num+Pl+Ess:%>X4t#logi%>n K ;



LEXICON LOGI
 +Num+Sg+Nom:logi%> K ;
 +Num+Ess:lohki%>n K ;
 +Num+Ess:logi%>n K ;
 +Num+Sg+Acc:logi%> K ;
 +Num+Sg+Gen:logi%> K ;
 +Num+Sg+Gen:logi»# NUMERALCOMPOUNDS ;            ! golmmagielat
 +Num+Sg+Loc:logi%>s K ;
 +Num+Sg+Loc:logi%>n K ; !SUB !SOUTH
 +Num+Pl+Nom:logi%>t K ;
 +Num+Sg+Ill:lohká%>j K ;
 +Num+Sg+Com:logi%>jn K ;
 +Num+Pl+Acc:logi%>X5jd K ;
 +Num+Pl+Gen:logi%>X5jd K ;
 +Num+Pl+Ill:logi%>jde K ;
 +Num+Pl+Loc:logi%>jn K ;
 +Num+Pl+Com:logi%>jgujn K ;
 +Num+Pl+Com:logi%>jgujn K ;

LEXICON CUODICASE
čuođi+Num+Sg+Nom:čuođi%> K ;
čuođi+Num+Sg+Acc:čuođi%> K ;
čuođi+Num+Sg+Gen:čuođi%> K ;
čuođi+Num+Sg+Loc:čuođi%>s K ;
čuođi+Num+Sg+Loc:čuođi%>n K ; !SUB !SOUTH
čuođi+Num+Pl+Nom:čuođi%>t K ;
čuođi+Num+Sg+Ill:čuohtá%>j K ;
čuođi+Num+Sg+Com:čuđi%>jn K ;
čuođi+Num+Pl+Acc:čuđi%>X5jd K ;
čuođi+Num+Pl+Gen:čuđi%>X5jd K ;
čuođi+Num+Pl+Ill:čuđi%>jde K ;
čuođi+Num+Pl+Loc:čuđi%>jn K ;
čuođi+Num+Pl+Com:čuđi%>jgujn K ;
čuohti+Num+Ess:čuohti%>n K ;


LEXICON OKTACUOHTI
 +Num+Sg+Nom:%>#čuohti%> K ;
 +Num+Ess:%>n#čuohti%>n K ;
 +Num+Ess:%>n#čuođi%>n K ;
 +Num+Sg+Acc:%>X4#čuođi%> K ;
 +Num+Sg+Gen:%>X4#čuođi%> K ;
 +Num+Sg+Gen:%>X4#čuođi»# NUMERALCOMPOUNDS ;            ! golmmagielat
 +Num+Sg+Loc:%>X4#čuođi%>s K ;
 +Num+Sg+Loc:%>X4#čuođi%>n K ; !SUB !SOUTH
 +Num+Pl+Nom:%>X4t#čuođi%>t K ;
 +Num+Sg+Ill:%>X4#čuohtá%>j K ;
 +Num+Sg+Com:%>X5jn#čuđi%>jn K ;
 +Num+Pl+Acc:%>X5jd9#čuđi%>X5jd K ;
 +Num+Pl+Gen:%>X5jd9#čuđi%>X5jd K ;
 +Num+Pl+Ill:%>X5jde#čuđi%>jde K ;
 +Num+Pl+Loc:%>X5jn#čuđi%>jn K ;
 +Num+Pl+Com:%>X5jd9#čuđi%>jgujn K ;
 +Num+Pl+Com:%>X5jgujn#čuđi%>jgujn K ;


LEXICON GUOKTECUODI
 +Num+Sg+Nom:e%>#čuohti%> K ;
 +Num+Sg+Nom:e%>#čuođi%> K ;
 +Num+Ess:i%>n#čuohti%>n K ;
 +Num+Ess:i%>n#čuođi%>n K ;
 +Num+Sg+Acc:e%>#čuođi%> K ;
 +Num+Sg+Gen:e%>X4#čuođi%> K ;
 +Num+Sg+Gen:e%>X4#čuođi»# NUMERALCOMPOUNDS ;            ! golmmagielat
 +Num+Sg+Loc:e%>X4#čuođi%>s K ;
 +Num+Sg+Loc:e%>X4#čuođi%>n K ; !SUB !SOUTH
 +Num+Pl+Nom:i%>X4t#čuođi%>t K ;
 +Num+Sg+Ill:e%>X4#čuohtá%>j K ;
 +Num+Sg+Com:i%>X5jn#čuđi%>jn K ;
 +Num+Pl+Acc:i%>X5jd9#čuđi%>X5jd K ;
 +Num+Pl+Gen:i%>X5jd9#čuđi%>X5jd K ;
 +Num+Pl+Ill:i%>X5jde#čuđi%>jde K ;
 +Num+Pl+Loc:i%>X5jn#čuđi%>jn K ;
 +Num+Pl+Com:i%>X5jd9#čuđi%>jgujn K ;
 +Num+Pl+Com:i%>X5jgujn#čuđi%>jgujn K ;

LEXICON NUBBECUOHTI
 +Num+Sg+Nom:%>e#čuohti%> K ;
 +Num+Ess:i%>n#čuohti%>n K ;
 +Num+Sg+Acc:e%>X4#čuođi%> K ;
 +Num+Sg+Gen:e%>X4#čuođi%> K ;
 +Num+Sg+Gen:e%>X4#čuođi»# NUMERALCOMPOUNDS ;            ! golmmagielat
 +Num+Sg+Loc:e%>X4#čuođi%>s K ;
 +Num+Sg+Loc:e%>X4#čuođi%>n K ; !SUB !SOUTH
 +Num+Pl+Nom:i%>X4t#čuođi%>t K ;
 +Num+Sg+Ill:e%>X4#čuohtá%>j K ;
 +Num+Sg+Com:i%>X5jn#čuđi%>jn K ;
 +Num+Pl+Acc:i%>X5jd9#čuđi%>X5jd K ;
 +Num+Pl+Gen:i%>X5jd9#čuđi%>X5jd K ;
 +Num+Pl+Ill:i%>X5jde#čuđi%>jde K ;
 +Num+Pl+Loc:i%>X5jn#čuđi%>jn K ;
 +Num+Pl+Com:i%>X5jd9#čuđi%>jgujn K ;
 +Num+Pl+Com:i%>X5jgujn#čuđi%>jgujn K ;


LEXICON GOLBMACUODI
 +Num+Sg+Nom:%>#čuohti%> K ;
 +Num+Sg+Nom:%>#čuođi%> K ;
 +Num+Ess:%>n#čuohti%>n K ;
 +Num+Ess:%>n#čuođi%>n K ;
 +Num+Sg+Acc:%>#čuođi%> K ;
 +Num+Sg+Gen:%>X4#čuođi%> K ;
 +Num+Sg+Gen:%>X4#čuođi»# NUMERALCOMPOUNDS ;            ! golmmagielat
 +Num+Sg+Loc:%>X4#čuođi%>s K ;
 +Num+Sg+Loc:%>X4#čuođi%>n K ; !SUB !SOUTH
 +Num+Pl+Nom:%>X4t#čuođi%>t K ;
 +Num+Sg+Ill:%>X4#čuohtá%>j K ;
 +Num+Sg+Com:%>X5jn#čuđi%>jn K ;
 +Num+Pl+Acc:%>X5jd9#čuđi%>X5jd K ;
 +Num+Pl+Gen:%>X5jd9#čuđi%>X5jd K ;
 +Num+Pl+Ill:%>X5jde#čuđi%>jde K ;
 +Num+Pl+Loc:%>X5jn#čuđi%>jn K ;
 +Num+Pl+Com:%>X5jd9#čuđi%>jgujn K ;
 +Num+Pl+Com:%>X5jgujn#čuđi%>jgujn K ;

LEXICON VIHTTACUODI
 +Num+Sg+Nom:htta%>#čuohti%> K ;
 +Num+Sg+Nom:htta%>#čuođi%> K ;
 +Num+Ess:htta%>n#čuohti%>n K ;
 +Num+Ess:htta%>n#čuođi%>n K ;
 +Num+Sg+Acc:htta%>#čuođi%> K ;
 +Num+Sg+Gen:đa%>#čuođi%> K ;
 +Num+Sg+Gen:đa%>#čuođi»# NUMERALCOMPOUNDS ;            ! golmmagielat
 +Num+Sg+Loc:đa%>#čuođi%>s K ;
 +Num+Sg+Loc:đa%>#čuođi%>n K ; !SUB !SOUTH
 +Num+Pl+Nom:đa%>t#čuođi%>t K ;
 +Num+Sg+Ill:đa%>#čuohtá%>j K ;
 +Num+Sg+Com:đa%>jn#čuđi%>jn K ;
 +Num+Pl+Acc:đa%>jd9#čuđi%>X5jd K ;
 +Num+Pl+Gen:đa%>jd9#čuđi%>X5jd K ;
 +Num+Pl+Ill:đa%>jde#čuđi%>jde K ;
 +Num+Pl+Loc:đa%>jn#čuđi%>jn K ;
 +Num+Pl+Com:đa%>jd9#čuđi%>jgujn K ;
 +Num+Pl+Com:đa%>jgujn#čuđi%>jgujn K ;

LEXICON CIEZACUODI
 +Num+Sg+Nom:eža%>#čuohti%> K ;
 +Num+Sg+Nom:eža%>#čuođi%> K ;
 +Num+Sg+Nom:ehča%>#čuođi%> K ;
 +Num+Ess:ehča%>n#čuohti%>n K ;
 +Num+Ess:ehča%>n#čuođi%>n K ;
 +Num+Sg+Acc:eža%>#čuođi%> K ;
 +Num+Sg+Gen:eža%>#čuođi%> K ;
 +Num+Sg+Gen:eža%>#čuođi»# NUMERALCOMPOUNDS ;            ! golmmagielat
 +Num+Sg+Loc:eža%>#čuođi%>s K ;
 +Num+Sg+Loc:eža%>#čuođi%>n K ; !SUB !SOUTH
 +Num+Pl+Nom:eža%>t#čuođi%>t K ;
 +Num+Sg+Ill:eža%>#čuohtá%>j K ;
 +Num+Sg+Com:eža%>jn#čuđi%>jn K ;
 +Num+Pl+Acc:eža%>jd9#čuđi%>X5jd K ;
 +Num+Pl+Gen:eža%>jd9#čuđi%>X5jd K ;
 +Num+Pl+Ill:eža%>jde#čuđi%>jde K ;
 +Num+Pl+Loc:eža%>jn#čuđi%>jn K ;
 +Num+Pl+Com:eža%>jd9#čuđi%>jgujn K ;
 +Num+Pl+Com:eža%>jgujn#čuđi%>jgujn K ;

LEXICON GAVCCICUODI
 +Num+Sg+Nom:%>#čuohti%> K ;
 +Num+Sg+Nom:%>#čuođi%> K ;
 +Num+Sg+Nom:%>X4#čuođi%> K ;
 +Num+Ess:%>n#čuohti%>n K ;
 +Num+Ess:%>n#čuođi%>n K ;
 +Num+Sg+Acc:%>X4#čuođi%> K ;
 +Num+Sg+Gen:%>X4#čuođi%> K ;
 +Num+Sg+Gen:%>X4#čuođi»# NUMERALCOMPOUNDS ;            ! golmmagielat
 +Num+Sg+Loc:%>X4#čuođi%>s K ;
 +Num+Sg+Loc:%>X4#čuođi%>n K ; !SUB !SOUTH
 +Num+Pl+Nom:%>X4t#čuođi%>t K ;
 +Num+Sg+Ill:%>X4#čuohtá%>j K ;
 +Num+Sg+Com:%>X5jn#čuđi%>jn K ;
 +Num+Pl+Acc:%>X5jd9#čuđi%>X5jd K ;
 +Num+Pl+Gen:%>X5jd9#čuđi%>X5jd K ;
 +Num+Pl+Ill:%>X5jde#čuđi%>jde K ;
 +Num+Pl+Loc:%>X5jn#čuđi%>jn K ;
 +Num+Pl+Com:%>X5jd9#čuđi%>jgujn K ;
 +Num+Pl+Com:%>X5jgujn#čuđi%>jgujn K ;



LEXICON DUHAHAT
 +Sg+Nom:t%> K ;
 +Sg+Gen:tta%> K ;
 +Sg+Acc:tta%> K ;
 +Sg+Ill:ddi%>j K ;
 +Sg+Loc:tta%>s K ;
 +Sg+Com:tta%>jn K ;
 +Ess:dda%>n K ;
 +Pl+Nom:tta%>t K ;
 +Pl+Gen:tta%>id K ;
 +Pl+Acc:tta%>id K ;
 +Pl+Ill:tta%>ide K ;
 +Pl+Loc:tta%>in K ;
 +Pl+Com:tta%>iguin K ;
 +Attr:t%> K ;



LEXICON DUHATCASE
 +Num+Sg+Nom:%> K ;
 +Num+Sg+Acc:%> K ; ! Acc = Nom for duhát
 +Num+Sg+Gen:%> K ; ! Short genitive.       !SUB
 +Num+Sg+Gen:%>a K ;
 +Num+Sg+Gen:»# NUMERALCOMPOUNDS ;        !duhatjienat
 +Num+Sg+Ill:%>ij K ;
 +Num+Sg+Loc:%>is K ;
 +Num+Sg+Loc:%>in K ; !SUB !SOUTH
 +Num+Sg+Com:%>ijn K ;
 +Num+Ess:%>in K ;
 +Num+Pl+Nom:%>at K ;
 +Num+Pl+Gen:%>iX5jd K ;
 +Num+Pl+Acc:%>iX5jd K ;
 +Num+Pl+Ill:%>ijdda K ;
 +Num+Pl+Loc:%>ijn K ;
 +Num+Pl+Com:%>ijgujn K ;


LEXICON OKTADUHAT
 +Num+Sg+Nom:%>#duhát%> K ;
 +Num+Ess:%>n#duháh%>in K ;
 +Num+Sg+Acc:%>X4#duháh%>a K ;
 +Num+Sg+Gen:%>X4#duháh%>a K ;
 +Num+Sg+Acc:%>X4#duhát%> K ;
 +Num+Sg+Gen:%>X4#duhát%> K ;
 +Num+Sg+Gen:%>X4#duhát»# NUMERALCOMPOUNDS ;            ! golmmagielat
 +Num+Sg+Loc:%>X4#duháh%>is K ;
 +Num+Sg+Loc:%>X4#duháh%>in K ; !SUB !SOUTH
 +Num+Pl+Nom:%>X4t#duháh%>at K ;
 +Num+Sg+Ill:%>X4#duháh%>ij K ;
 +Num+Sg+Com:%>X5jn#duháh%>ijn K ;
 +Num+Pl+Acc:%>X5jd9#duháh%>iX5jd K ;
 +Num+Pl+Gen:%>X5jd9#duháh%>iX5jd K ;
 +Num+Pl+Ill:%>X5jde#duháh%>ijdda K ;
 +Num+Pl+Loc:%>X5jn#duháh%>ijn K ;
 +Num+Pl+Com:%>X5jd9#duháh%>ijgujn K ;
 +Num+Pl+Com:%>X5jgujn#duháh%>ijgujn K ;


LEXICON GUOKTEDUHAT
 +Num+Sg+Nom:e%>#duhát%> K ;
 +Num+Ess:i%>n#duháh%>in K ;
 +Num+Sg+Acc:e%>#duhát%> K ;
 +Num+Sg+Gen:e%>X4#duhát%> K ;
 +Num+Sg+Acc:e%>#duháh%>a K ;
 +Num+Sg+Gen:e%>X4#duháh%>a K ;
 +Num+Sg+Gen:e%>X4#duhát»# NUMERALCOMPOUNDS ;            ! golmmagielat
 +Num+Sg+Loc:e%>X4#duháh%>is K ;
 +Num+Sg+Loc:e%>X4#duháh%>in K ; !SUB !SOUTH
 +Num+Pl+Nom:i%>X4t#duháh%>at K ;
 +Num+Sg+Ill:e%>X4#duháh%>ij K ;
 +Num+Sg+Com:i%>X5jn#duháh%>ijn K ;
 +Num+Pl+Acc:i%>X5jd9#duháh%>iX5jd K ;
 +Num+Pl+Gen:i%>X5jd9#duháh%>iX5jd K ;
 +Num+Pl+Ill:i%>X5jde#duháh%>ijdda K ;
 +Num+Pl+Loc:i%>X5jn#duháh%>ijn K ;
 +Num+Pl+Com:i%>X5jd9#duháh%>ijgujn K ;
 +Num+Pl+Com:i%>X5jgujn#duháh%>ijgujn K ;

LEXICON NUBBEDUHAT
 +Num+Sg+Nom:e%>#duhát%> K ;
 +Num+Ess:i%>n#duháh%>in K ;
 +Num+Sg+Acc:e%>X4#duhát%> K ;
 +Num+Sg+Gen:e%>X4#duháh%>a K ;
 +Num+Sg+Gen:e%>X4#duhát»# NUMERALCOMPOUNDS ;            ! golmmagielat
 +Num+Sg+Loc:e%>X4#duháh%>is K ;
 +Num+Sg+Loc:e%>X4#duháh%>in K ; !SUB !SOUTH
 +Num+Pl+Nom:i%>X4t#duháh%>at K ;
 +Num+Sg+Ill:e%>X4#duháh%>ij K ;
 +Num+Sg+Com:i%>X5jn#duháh%>ijn K ;
 +Num+Pl+Acc:i%>X5jd9#duháh%>iX5jd K ;
 +Num+Pl+Gen:i%>X5jd9#duháh%>iX5jd K ;
 +Num+Pl+Ill:i%>X5jde#duháh%>ijdda K ;
 +Num+Pl+Loc:i%>X5jn#duháh%>ijn K ;
 +Num+Pl+Com:i%>X5jd9#duháh%>ijgujn K ;
 +Num+Pl+Com:i%>X5jgujn#duháh%>ijgujn K ;

LEXICON GOLBMADUHAT
 +Num+Sg+Nom:%>#duhát%> K ;
 +Num+Ess:%>n#duháh%>in K ;
 +Num+Sg+Acc:%>#duháh%>a K ;
 +Num+Sg+Gen:%>X4#duháh%>a K ;
 +Num+Sg+Gen:%>X4#duhát%> K ;
 +Num+Sg+Gen:%>X4#duhát»# NUMERALCOMPOUNDS ;            ! golmmagielat
 +Num+Sg+Loc:%>X4#duháh%>is K ;
 +Num+Sg+Loc:%>X4#duháh%>in K ; !SUB !SOUTH
 +Num+Pl+Nom:%>X4t#duháh%>at K ;
 +Num+Sg+Ill:%>X4#duháh%>ij K ;
 +Num+Sg+Com:%>X5jn#duháh%>ijn K ;
 +Num+Pl+Acc:%>X5jd9#duháh%>iX5jd K ;
 +Num+Pl+Gen:%>X5jd9#duháh%>iX5jd K ;
 +Num+Pl+Ill:%>X5jde#duháh%>ijdda K ;
 +Num+Pl+Loc:%>X5jn#duháh%>ijn K ;
 +Num+Pl+Com:%>X5jd9#duháh%>ijgujn K ;
 +Num+Pl+Com:%>X5jgujn#duháh%>ijgujn K ;

LEXICON VIHTTADUHAT
 +Num+Sg+Nom:htta%>#duhát%> K ;
 +Num+Ess:htta%>n#duháh%>in K ;
 +Num+Sg+Acc:htta%>#duháh%>a K ;
 +Num+Sg+Gen:đa%>#duháh%>a K ;
 +Num+Sg+Gen:đa%>#duhát%> K ;
 +Num+Sg+Gen:đa%>#duhát»# NUMERALCOMPOUNDS ;            ! golmmagielat
 +Num+Sg+Loc:đa%>#duháh%>is K ;
 +Num+Sg+Loc:đa%>#duháh%>in K ; !SUB !SOUTH
 +Num+Pl+Nom:đa%>t#duháh%>at K ;
 +Num+Sg+Ill:đa%>#duháh%>ij K ;
 +Num+Sg+Com:đa%>jn#duháh%>ijn K ;
 +Num+Pl+Acc:đa%>jd9#duháh%>iX5jd K ;
 +Num+Pl+Gen:đa%>jd9#duháh%>iX5jd K ;
 +Num+Pl+Ill:đa%>jde#duháh%>ijdda K ;
 +Num+Pl+Loc:đa%>jn#duháh%>ijn K ;
 +Num+Pl+Com:đa%>jd9#duháh%>ijgujn K ;
 +Num+Pl+Com:đa%>jgujn#duháh%>ijgujn K ;

LEXICON CIEZADUHAT
 +Num+Sg+Nom:eža%>#duhát%> K ;
 +Num+Sg+Nom:ehča%>#duhát%> K ;
 +Num+Ess:ehča%>n#duháh%>in K ;
 +Num+Sg+Acc:eža%>#duháh%>a K ;
 +Num+Sg+Gen:eža%>#duháh%>a K ;
 +Num+Sg+Gen:eža%>#duhát%> K ;
 +Num+Sg+Gen:eža%>#duhát»# NUMERALCOMPOUNDS ;            ! golmmagielat
 +Num+Sg+Loc:eža%>#duháh%>is K ;
 +Num+Sg+Loc:eža%>#duháh%>in K ; !SUB !SOUTH
 +Num+Pl+Nom:eža%>t#duháh%>at K ;
 +Num+Sg+Ill:eža%>#duháh%>ij K ;
 +Num+Sg+Com:eža%>jn#duháh%>ijn K ;
 +Num+Pl+Acc:eža%>jd9#duháh%>iX5jd K ;
 +Num+Pl+Gen:eža%>jd9#duháh%>iX5jd K ;
 +Num+Pl+Ill:eža%>jde#duháh%>ijdda K ;
 +Num+Pl+Loc:eža%>jn#duháh%>ijn K ;
 +Num+Pl+Com:eža%>jd9#duháh%>ijgujn K ;
 +Num+Pl+Com:eža%>jgujn#duháh%>ijgujn K ;

LEXICON GAVCCIDUHAT
 +Num+Sg+Nom:%>#duhát%> K ;
 +Num+Sg+Nom:%>X4#duhát%> K ;
 +Num+Ess:%>n#duháh%>in K ;
 +Num+Sg+Acc:%>X4#duháh%>a K ;
 +Num+Sg+Gen:%>X4#duhát%> K ;
 +Num+Sg+Gen:%>X4#duháh%>a K ;
 +Num+Sg+Gen:%>X4#duhát»# NUMERALCOMPOUNDS ;            ! golmmagielat
 +Num+Sg+Loc:%>X4#duháh%>is K ;
 +Num+Sg+Loc:%>X4#duháh%>in K ; !SUB !SOUTH
 +Num+Pl+Nom:%>X4t#duháh%>at K ;
 +Num+Sg+Ill:%>X4#duháh%>ij K ;
 +Num+Sg+Com:%>X5jn#duháh%>ijn K ;
 +Num+Pl+Acc:%>X5jd9#duháh%>iX5jd K ;
 +Num+Pl+Gen:%>X5jd9#duháh%>iX5jd K ;
 +Num+Pl+Ill:%>X5jde#duháh%>ijdda K ;
 +Num+Pl+Loc:%>X5jn#duháh%>ijn K ;
 +Num+Pl+Com:%>X5jd9#duháh%>ijgujn K ;
 +Num+Pl+Com:%>X5jgujn#duháh%>ijgujn K ;



LEXICON NUPPELOHKAI
 NUPPELOHKAIGENERATOR ;
! BASICGENERATOR ;

LEXICON NUPPELOHKAIGENERATOR
nuppe#:nuppe# LOHKAI-END ;
goalmmát#:goalmmát# LOHKAI-END ;
njealját#:njealját# LOHKAI-END ;
viđát#:viđát# LOHKAI-END ;
guđát#:guđát# LOHKAI-END ;
čihččet#:čihččet# LOHKAI-END ;
gávccát#:gávccát# LOHKAI-END ;
ovccát#:ovccát# LOHKAI-END ;
logát#:logát# LOHKAI-END ;


LEXICON LOHKAI-END
logis:loh'kis OVCCIS ;
logát+A+Ord:logád VUOSTTAS ;

!LEXICON 111TO119NUPPELOHKAI
!nuppe#:nuppe# 111TO119-END ;
! BASICGENERATOR ;


!LEXICON 111TO119-END
!logis:loh'kis OVCCIS ;
!lohkái:lo NUPPELOHKAICASE ;
!logát+A+Ord:logád VUOSTTAS ;


!LEXICON NUPPELOHKAICASE
! +Num+Sg+Nom:hká%>j K ;
! +Num+Attr:%>t K ;
! +Num+Ess:hki%>n K ;
! +Num+Ess:gi%>n K ;
! +Num+Sg+Acc:hká%>j K ;
! +Num+Sg+Gen:gi%> K ;
! +Num+Sg+Gen:gi»# NUMERALCOMPOUNDS ;            ! golmmagielat
! +Num+Sg+Nom+Attr:t»# NUMERALCOMPOUNDS ;            ! golmmagielat
! +Num+Sg+Loc:gi%>s K ;
! +Num+Sg+Loc:gi%>n K ; !SUB !SOUTH
! +Num+Pl+Nom:gi%>t K ;
! +Num+Sg+Ill:hká%>j K ;
! +Num+Sg+Com:gi%>jn K ;
! +Num+Pl+Acc:gi%>X5jd K ;
! +Num+Pl+Gen:gi%>X5jd K ;
! +Num+Pl+Ill:gi%>jde K ;
! +Num+Pl+Loc:gi%>jn K ;
! +Num+Pl+Com:gi%>jgujn K ;


!LEXICON BASICGENERATOR
! K ;                   ! basic numbers
! This is intermediary, we need a tag moving solution to get
! vihttanuppelohkái    vihttanuppelohkái+Num+Sg+Nom instead of
! vihttanuppelohkái       vihtta+Num+Sg+Nomnuppelohkái as the old soluteion.
! Now we get vihtta+Num+Sg+Nom:vihttanuppelohkái
! the old tags:
! nuppe#lohkái:nuppe#lohkáj K ; ! long -teen
! nuppe#lot+Attr:nuppe#lot K ;  ! short -teen
! Cf relevant chapter in B&K to fix this.


LEXICON NUMERALCOMPOUNDS  ! numeral as first part
 NAMAT ;            ! duhatjienat, logigielat, etc. NAMAT derivs are
                    ! treated as compounds and excluded from the nonrec
                    ! variants, otherwise the PLX lexicon size explodes
 SAS ;
 NounSecond ; ! golmmačiegahas
 +Cmpnd:- # ; ! golmma-
! geardásaš:geardás DABALAS ;
! !duhat#geardásaš
! jahkásaš:jahkás DABALAS ;


! Ordinal numbers
! ---------------


LEXICON num-ordinal
vuosttas+A+Ord:vuosttas VUOSTTAS ;
vuosttaš+A+Ord:vuosttaž VUOSTTAS ;
nubbi+A+Ord:nubbi%> nubbicase ;
goalmmát+A+Ord:goalmmád VUOSTTAS ;
njealját+A+Ord:njealjád VUOSTTAS ;
viđát+A+Ord:viđád VUOSTTAS ;
guđát+A+Ord:guđád VUOSTTAS ;
čihččet+A+Ord:čihččed VUOSTTAS ;
gihččet+A+Ord:gihččed VUOSTTAS ;
gávccát+A+Ord:gávccád VUOSTTAS ;
ovccát+A+Ord:ovccád VUOSTTAS ;
!logát+A+Ord:logád VUOSTTAS ;
!čuođát+A+Ord:čuođád VUOSTTAS ;
!duháhat+A+Ord:duháh VUOSTTAS ;
!millijovnnat+A+Ord:millijovnnag VUOSTTAS ;
!miljonat+A+Ord:miljonag VUOSTTAS ;

LEXICON VUOSTTAS
 :%> GAPPUS0 ;
 :%> GAPPUS- ;
! +A: EABBO/EAMOS ; ! No comparatives here
 +Attr:%> K ;

! Collective numerals
! ---------------

LEXICON num-collective
ovttas:ok'tas OVCCIS ;
guovttis+N+Coll+Sg+Nom:guovttes%> K ;
guovttis:guok'tis GUOVTTIS ;
golmmas:golbmas OVCCIS ;
njealjis:njealljis OVCCIS ;
viđas:vi VIDAS ;
guđas:gu VIDAS ;
čiežas:čiehččas%> CIEZAS ;
čiežas:čieh'čas OVCCIS ;
giežas:gieh'čas OVCCIS ;
gávccis:gák'cis OVCCIS ;
ovccis:ok'cis OVCCIS ;

LEXICON CIEZAS ! Collective numerals
 +N+Coll+Sg+Gen:a K ;
 +N+Coll+Sg+Gen: K ;  !SUB
 +N+Coll+Sg+Acc:a K ;
 +N+Coll+Sg+Acc: K ;  !SUB
 +N+Coll+Pl+Nom:at K ;
 +N+Coll+Sg+Ill:ij K ;
 +N+Coll+Sg+Loc:is K ;
 +N+Coll+Sg+Loc:in K ;  !SUB !SOUTH
 +N+Coll+Sg+Com:ijn K ;
 +N+Coll+Pl+Gen:iX5jd K ;
 +N+Coll+Pl+Acc:iX5jd K ;
 +N+Coll+Pl+Ill:ijdda K ;
 +N+Coll+Pl+Loc:ijn K ;
 +N+Coll+Pl+Loc:ijs K ;  !SUB !SOUTH
 +N+Coll+Pl+Com:ijgujn K ;
 +Sg+Nom: PxC ;
 +SgGenCmp:a R ;  !compound also for these
 +SgGenCmp: R ;  !compound also for these
 +Sg+Gen: PxC ;
 +Sg+Acc: PxC ;
 +Sg+Ill:asa%> PxV ;
 +Pl+Nom:ijddá%> Px1V ;
 +Sg+Loc:istti%> PxV ;
 +Sg+Com:ijnni%> PxV ;
! +Pl+Nom:ijddi%> PxV ;
 +Pl+Gen:ijddi%> PxV ;
 +Pl+Acc:ijddi%> PxV ;
 +Pl+Ill:ijddás%> PxC ;
 +Pl+Loc:ijnni%> PxV ;
 +Pl+Com:ijddi%> PxPlComV1 ;


LEXICON VIDAS ! Collective numerals
 +N+Coll+Sg+Nom:đas%> K ;
 +N+Coll+Ess:đas%>in K ;
 +N+Coll+Sg+Gen:httas%>a K ;
 +N+Coll+Sg+Gen:httas%> K ;  !SUB
 +N+Coll+Sg+Acc:httas%>a K ;
 +N+Coll+Sg+Acc:httas%> K ;  !SUB
 +N+Coll+Pl+Nom:httas%>at K ;
 +N+Coll+Sg+Ill:httas%>ij K ;
 +N+Coll+Sg+Loc:httas%>is K ;
 +N+Coll+Sg+Loc:httas%>in K ;  !SUB !SOUTH
 +N+Coll+Sg+Com:httas%>ijn K ;
 +N+Coll+Pl+Gen:httas%>iX5jd K ;
 +N+Coll+Pl+Acc:httas%>iX5jd K ;
 +N+Coll+Pl+Ill:httas%>ijdda K ;
 +N+Coll+Pl+Loc:httas%>ijn K ;
 +N+Coll+Pl+Loc:httas%>ijs K ;  !SUB !SOUTH
 +N+Coll+Pl+Com:httas%>ijgujn K ;
 +Sg+Nom:httas%> PxC ;
 +SgGenCmp:httas%>a R ;  !compound also for these
 +SgGenCmp:httas%> R ;  !compound also for these
 +Sg+Gen:httas%> PxC ;
 +Sg+Acc:httas%> PxC ;
 +Sg+Ill:httas%>asa PxV ;
 +Pl+Nom:httas%>ijddá%> Px1V ;
 +Sg+Loc:httas%>istti%> PxV ;
 +Sg+Com:httas%>ijnni%> PxV ;
! +Pl+Nom:httas%>ijddi%> PxV ;
 +Pl+Gen:httas%>ijddi%> PxV ;
 +Pl+Acc:httas%>ijddi%> PxV ;
 +Pl+Ill:httas%>ijddás%> PxC ;
 +Pl+Loc:httas%>ijnni%> PxV ;
 +Pl+Com:httas%>ijddi%> PxPlComV1 ;



! Imprecise numbers
! -----------------

LEXICON num-imprecise
gallát+A+Ord:gallád VUOSTTAS ;
máŋ0ga#nuppe#lohkái:máŋ'ga GOLBMANUPPELOHKAI ;
máŋ0ga#logi:máŋ'ga GOLBMALOGI ;
máŋ0ga#čuođi:máŋ'ga GOLBMACUODI ;
máŋ0ga#nuppe#lohkái#:máŋ'ga#nuppe#lohkái# DUHAT ;
máŋ0ga#logi#:máŋ'ga#logi# DUHAT ;
máŋ0ga#duhát:máŋ'ga GOLBMADUHAT ;
máŋ0ga#čuođi#:máŋ'ga#čuođi# DUHAT ;
máŋga#logi#+Num+Sg+Nom+Attr:máŋgga#lot# NUMERALCOMPOUNDS ;
máŋga#logi#+Num+Sg+Nom+Attr:máŋggaloht# NUMERALCOMPOUNDS ;          !SUB
máŋga#logi#+Num+Sg+Gen:máŋggalogi# NUMERALCOMPOUNDS ;
moadde#nuppe#lohkái:moadd GUOKTENUPPELOHKAI ;
moadde#logi:moadd GUOKTELOGI ;
moadde#čuođi:moadd GUOKTECUODI ;
moadde#nuppe#lohkái#:moadde#nuppe#lohkái# DUHAT ;
moadde#logi#:moadde#logi# DUHAT ;
moadde#duhát:moadd GUOKTEDUHAT ;
moadde#čuođi#:moadde#čuođi# DUHAT ;
moadde#logi#+Num+Sg+Nom+Attr:moatti%>#lot%> K ; !SUB !Dialect
moadde#logi#+Num+Sg+Acc+Attr:moatti%>#lot%> K ; !SUB !Dialect
moadde#logi#+Num+Sg+Nom+Attr:moatti%>#lot»# NUMERALCOMPOUNDS ; !SUB !Dialect
moadde#logi#+Num+Sg+Nom+Attr:moatte%>#lot»# NUMERALCOMPOUNDS ;
moadde#logi#+Num+Sg+Gen:moatti%>#logi»# NUMERALCOMPOUNDS ;
moadde#logi#+Num+Sg+Gen:moatte%>#logi»# NUMERALCOMPOUNDS ;
galle#nuppe#lohkái:gall GUOKTENUPPELOHKAI ;
galle#logi:gall GUOKTELOGI ;
galle#čuođi:gall GUOKTECUODI ;
galle#nuppe#lohkái#:galle#nuppe#lohkái# DUHAT ;
galle#logi#:galle#logi# DUHAT ;
galle#duhát:gall GUOKTEDUHAT ;
galle#čuođi#:galle#čuođi# DUHAT ;
galle#logi#+Num+Sg+Nom+Attr:galle%>#lot»# NUMERALCOMPOUNDS ;
galle#logi#+Num+Sg+Nom+Attr:galle%>#logi»# NUMERALCOMPOUNDS ;
máŋ0ga:máŋ'ga GOLBMA ;
moadde:moadd GUOKTE ;
gal0le:gal'l GUOKTE ;
beal-nup+Num:beal%-nup9%> # ; !SUB ! ad hoc
beannot+Num+Sg+Nom:beannot%> # ;
beannot+Num+Sg+Gen:beannot%> # ;
beannot+Num+Sg+Acc:beannot%> # ;
beal#nut+Num+Sg+Nom:beal#nut%> # ;
beal#nut+Num+Sg+Gen:beal#nut%> # ;
beal#nut+Num+Sg+Acc:beal#nut%> # ;
beal#goalmmát+A+Ord:beal#goalmmád VUOSTTAS ;
beal#njealját+A+Ord:beal#njealjád VUOSTTAS ;
beal#viđát+A+Ord:beal#viđád VUOSTTAS ;
beal#guđat+A+Ord:beal#guđad VUOSTTAS ;
beal#čihččet+A+Ord:beal#čihččed VUOSTTAS ;
beal#gihččet+A+Ord:beal#gihččed VUOSTTAS ;
beal#gávccát+A+Ord:beal#gávccád VUOSTTAS ;
beal#ovccát+A+Ord:beal#ovccád VUOSTTAS ;
beal#logát+A+Ord:beal#logád VUOSTTAS ;
beannot#+Num+Attr:beannot»# SAS ;
beal#nut#+Num+Attr:beal#nut»# SAS ;
beal#goalmmát#+A+Ord+Attr:beal#goalmmát»# SAS ;
beal#njealját#+A+Ord+Attr:beal#njealját»# SAS ;
beal#viđát#+A+Ord+Attr:beal#viđát»# SAS ;
beal#guđat#+A+Ord+Attr:beal#guđat»# SAS ;
beal#čihččet#+A+Ord+Attr:beal#čihččet»# SAS ;
beal#gihččet#+A+Ord+Attr:beal#gihččet»# SAS ;
beal#gávccát#+A+Ord+Attr:beal#gávccát»# SAS ;
beal#ovccát#+A+Ord+Attr:beal#ovccát»# SAS ;
beal#logát#+A+Ord+Attr:beal#logát»# SAS ;
loge#mat+Num+Attr:loge%>#mat%> K ;





! Arabic numerals
! ---------------


LEXICON NUM-PREFIXES                                        !^C^
 §    ARABIC ;   ! §24                                    !^C^
 §§    ARABIC ;  ! §§24                                   !^C^
 §%     ARABIC ; ! § 24                                   !^C^
 §§%     ARABIC ; ! §§ 24                                  !^C^
 %-    ARABIC ;  ! -24                                    !^C^
 %‒    ARABIC ;  ! -24 U+2012 Figure line                 !^C^
 %–    ARABIC ;  ! -24 U+2013 en dash                     !^C^
 %—    ARABIC ;  ! -24 U+2014 em dash                     !^C^
 %―    ARABIC ;  ! -24 U+2015 horizontal l                !^C^
 %+    ARABIC ;  ! +24                                    !^C^
 %-%     ARABIC ; ! - 24                                  !^C^
 %‒%     ARABIC ; ! - 24 2012                             !^C^
 %–%     ARABIC ; ! - 24 2013                             !^C^
 %—%     ARABIC ; ! - 24 2014                             !^C^
 %―%     ARABIC ; ! - 24 2015                             !^C^
 %+%     ARABIC ; ! + 24                                  !^C^
 %*    ARABIC ;  ! *24                                    !^C^
 %$    ARABIC ;  ! $24  ! And the Euro?                   !^C^
 %<    ARABIC ;  ! <24                                    !^C^
 %>:%>7    ARABIC ;  ! >24                                !^C^
 %.    ARABIC ;  ! s.24                                  !^C^



LEXICON ARABIC  !^C^
< [%0|1|2|3|4|5|6|7|8|9] >  ARABICLOOP ; !^C^
< [1|2|3|4|5|6|7|8|9|%0] >   ARABICLOOPORD ;	!^C^		
< [1|2|3|4|5|6|7|8|9|%0] >   ARABICLOOPCOLL ;	!^C^		

LEXICON ARABICLOOP      !^C^
         ARABIC ;        !^C^
 %-      ARABIC ;          ! 1-2    multipart numbers         	!SUB                 !^C^
 %.%-    ARABIC ;          ! 1.-2   multipart numbers           !SUB                 !^C^
 %-%     ARABIC ;          ! 1- 2   multipart numbers        	!SUB                 !^C^
 % %-    ARABIC ;          ! 1 -2   multipart numbers        	!SUB                 !^C^
 % %-%   ARABIC ;          ! 1 - 2  multipart numbers        	!SUB                 !^C^
 % %-%-%  ARABIC ;          ! 1 -- 2 multipart numbers       	!SUB                  !^C^
 % %-    ARABICDELIMITER ; ! 1 -    multipart numbers - "1 - :s"?  !SUB	!^C^
 % %-%-  ARABICDELIMITER ; ! 1 --   multipart numbers        	!SUB                 !^C^
 %.      ARABIC ;                                            	!SUB                 !^C^
 %,      ARABIC ;                                            	!SUB                 !^C^
 %:      ARABIC ;                                            	!SUB                 !^C^
 %       ARABIC ;    ! Allowing for "23 500".                	!SUB                 !^C^
         ARABIC ;    ! Allowing for "23 500" w/nbsp (init char = alt-space)          !^C^
 %/      ARABIC ;    ! 24/12                                                         !^C^
 %/%     ARABIC ;    ! 24/ 12                                                        !^C^
 % %/    ARABIC ;    ! 24 /12                                                        !^C^
 '7     ARABIC ;    ! Since ' denotes cons.grad. This is not optimal either.         !^C^
 +Num:%-  Rreal_hyph    ; ! Number compounds, with hyphen                            !^C^
 +Num:%-  Rreal_nonhyph ; ! Hyphen also when other than arabic have not              !^C^
! +A+Ord:%.   # ;                                                                     !^C^
 ,%-+Num:,%- ARABICCASE ;     ! 10,-                                                 !^C^
 ,%-+Num:.%- ARABICCASE ;     ! 10.- It is wrong, but written.                 !SUB  !^C^
 %%+Num+Nom:%%     ARABICDELIMITER ; ! 50%. It is wrong, but 75 % of us write "75%". !^C^
 % %%+Num+Nom:% %% ARABICDELIMITER ; ! the correct ones as well... 50 % etc.         !^C^
 +Num:             ARABICDELIMITER ; ! list of number-case delimiters                !^C^

LEXICON ARABICLOOPORD				!^C^
+A+Ord:%. # ;							 !^C^
+A+Ord: ARABICDELIMITERORD ;                    !^C^

LEXICON ARABICLOOPCOLL				!^C^
+N+Coll: ARABICDELIMITERCOLL ;                 !^C^


LEXICON ARABICDELIMITER ! blank + 3 delim, what does the lg counc prefer? !^C^
       ARABICCASE ; ! This is the 1984s case.     	!SUB                !^C^
 :%:   ARABICCASE ; ! This is the 1984:s case.                    !^C^
 :     ARABICCASE0 ; ! This is the 1984 case.                    !^C^
 :'7   ARABICCASE ; ! This is the 1984's case.   	!SUB      !^NG^           !^C^
 :%-   ARABICCASE ; ! This is the 1984-s case.   	!SUB      !^NG^           !^C^
 :%-   NUMERALCOMPOUNDS ; ! 6-jáhkasaš           	!SUB      !^NG^           !^C^

LEXICON ARABICDELIMITERORD                                                      !^C^
       ARABICCASEORD ; ! This is the 1984s case.     	!SUB                !^C^
 :%:   ARABICCASEORD ; ! This is the 1984:s case.                    !^C^
! :     ARABICCASE0 ; ! This is the 1984 case.                    !^C^
 :'7   ARABICCASEORD ; ! This is the 1984's case.   	!SUB      !^NG^           !^C^
 :%-   ARABICCASEORD ; ! This is the 1984-s case.   	!SUB      !^NG^           !^C^

LEXICON ARABICDELIMITERCOLL                                                   !^C^
       ARABICCASECOLL ; ! This is the 1984s case.     	!SUB                !^C^
 :%:   ARABICCASECOLL ; ! This is the 1984:s case.                    !^C^
! :     ARABICCASE0 ; ! This is the 1984 case.                    !^C^
 :'7   ARABICCASECOLL ; ! This is the 1984's case.   	!SUB      !^NG^           !^C^
 :%-   ARABICCASECOLL ; ! This is the 1984-s case.   	!SUB      !^NG^           !^C^

LEXICON ARABICCASE0
 +Sg+Nom:%> # ;                      	                  !^C^
 +Sg+Gen:%> # ;                      	                   !^C^
 +Sg+Acc:%> # ;                                          !^C^


LEXICON ARABICCASE                                    !^C^
 +Nom:f # ;     ! s. 123f.          	!SUB                   !^C^
 +Nom:ff # ;     ! s. 123ff.        	!SUB                   !^C^
 +Sg+Nom:b # ;     ! § 123b         	!SUB                   !^C^
 +Sg+Nom:c # ;     ! § 123c         	!SUB                   !^C^
 +Sg+Nom:d # ;     ! § 123d         	!SUB                   !^C^
 +Sg+Nom:e # ;     ! § 123e         	!SUB                   !^C^
 +Sg+Nom: # ;                        	!SUB                  !^C^
 +Sg+Nom:š # ;                      	!SUB                  !^C^
 +Sg+Gen: # ;                       	!SUB                   !^C^
 +Sg+Acc: # ;                       	!SUB                   !^C^
 +Sg+Gen:'7 # ;                     	!SUB      ^NG^              !^C^       E00 = '
 +Sg+Gen:’ # ;                     	!SUB          ^NG^          !^C^ optio-B07 = ’
 +Sg+Gen:a # ; !SUB ! But here 123a 123+Num+Gen   ^NG^     !^C^
 +Sg+Acc:a # ; !SUB                               ^NG^ !^C^
 +Sg+Gen:ža # ;                  	!SUB          ^NG^            !^C^
 +Sg+Acc:ža # ;                  	!SUB          ^NG^            !^C^
 +Sg+Ill:%>i # ;                                         !^C^
 +Sg+Ill:ij # ;     !SUB                               !^C^
 +Sg+Ill:žij # ;                 	!SUB                      !^C^
 +Sg+Ill:áj # ; !SUB ! Testing over the weekend.       !^C^
 +Sg+Loc:%>s K ;                                         !^C^
 +Sg+Loc:is K ;     !SUB                               !^C^
 +Sg+Loc:žis K ;                 	!SUB                      !^C^
 +Sg+Loc:as # ;     !SUB                               !^C^
 +Sg+Com:%>in # ;                                        !^C^
 +Sg+Com:žijn # ;                	!SUB                      !^C^
 +Sg+Com:ain # ; !SUB                                  !^C^
 +Sg+Ess:%>n # ;                                         !^C^
 +Sg+Ess:žin # ;                	!SUB                       !^C^
 +Sg+Ess:an # ; !SUB                                     !^C^
 +Pl+Nom:%>t       K ; !^C^
 +Pl+Gen:ijd9    K ;  !SUB !^C^
 +Pl+Gen:%>id9       K ; !^C^
 +Pl+Acc:ijd9     K ; !SUB !^C^
 +Pl+Acc:%>id9       K ; !^C^
 +Pl+Ill:ijde   K ; !SUB !^C^ ! 100:iide čuđiide
 +Pl+Ill:ijdda  K ; !SUB !^C^ !1000:idda duháhiidda
 +Pl+Ill:%>ide    K ;  !^C^ ! 100:iide čuđiide
 +Pl+Ill:idda   K ;  !^C^ !1000:idda duháhiidda	!SUB
 +Pl+Loc:%>in       K ; !^C^
 +Pl+Com:%>igujn  K ; !^C^
 
 LEXICON ARABICCASEORD							!^C^
  +Sg+Gen:%>da K ;  !^C^
 +Sg+Acc:%>da K ;  !^C^
 +Sg+Ill:%>dij K ; !^C^
 +Sg+Loc:%>dis K ;   !^C^
 +Sg+Com:%>dijn K ;  !^C^
 +Sg+Ess:%>din K ;   !^C^
 +Pl+Nom:%>dat K ; !^C^
 +Pl+Gen:%>dijd9 K ; !^C^
 +Pl+Acc:%>dijd9 K ; !^C^
 +Pl+Ill:%>dijdda K ; !^C^
 +Pl+Loc:%>dijn       K ; !^C^
 +Pl+Com:%>digujn  K ; !^C^
 
 LEXICON ARABICCASECOLL							!^C^
 +Sg+Gen:%>sa K ;  !^C^
 +Sg+Acc:%>sa K ;  !^C^
 +Sg+Ill:%>sij K ; !^C^
 +Sg+Loc:%>sis K ;   !^C^
 +Sg+Com:%>sijn K ;  !^C^


! The Roman numerals !
! ------------------ !

LEXICON ROMAN                                !^C^
 ROM-THOUSAND ;                             !^C^
 ROM-HUNDRED ;                             !^C^
 ROM-TEN ;                                 !^C^
 ROM-ONE ;                                 !^C^

LEXICON ROM-THOUSAND                          !^C^
 M ROM-THOUSAND-TAG ;                     !^C^
 MM ROM-THOUSAND-TAG ;                     !^C^
 MMM ROM-THOUSAND-TAG ;                     !^C^
 MMMM ROM-THOUSAND-TAG ;                 !^C^
 MMMMM ROM-THOUSAND-TAG ;                 !^C^

LEXICON ROM-THOUSAND-TAG                    !^C^
  ROMNUMTAG ;                             !^C^
 ROM-HUNDRED ;                             !^C^
 ROM-TEN ;				!^C^
 ROM-ONE ;				!^C^
 ROM-SPLIT ;                             !^C^

LEXICON ROM-HUNDRED                            !^C^
 C ROM-HUNDRED-TAG ;                     !^C^
 CC ROM-HUNDRED-TAG ;                     !^C^
 CCC ROM-HUNDRED-TAG ;                     !^C^
 CD ROM-HUNDRED-TAG ;                     !^C^
 D ROM-HUNDRED-TAG ;                     !^C^
 DC ROM-HUNDRED-TAG ;                     !^C^
 DCC ROM-HUNDRED-TAG ;                     !^C^
 DCCC ROM-HUNDRED-TAG ;                     !^C^
 CM ROM-HUNDRED-TAG ;                     !^C^

LEXICON ROM-HUNDRED-TAG                        !^C^
  ROMNUMTAG ;                             !^C^
 ROM-TEN ;                                 !^C^
 ROM-ONE ;				!^C^
 ROM-SPLIT ;                             !^C^

LEXICON ROM-TEN                                !^C^
 X ROM-TEN-TAG ;                         !^C^
 XX ROM-TEN-TAG ;                         !^C^
 XXX ROM-TEN-TAG ;                         !^C^
 XL ROM-TEN-TAG ;                         !^C^
 L ROM-TEN-TAG ;                         !^C^
 LX ROM-TEN-TAG ;                         !^C^
 LXX ROM-TEN-TAG ;                         !^C^
 LXXX ROM-TEN-TAG ;                         !^C^
 XC ROM-TEN-TAG ;                         !^C^

LEXICON ROM-TEN-TAG                            !^C^
  ROMNUMTAG ;                             !^C^
 ROM-ONE ;                                 !^C^
 ROM-SPLIT ;                             !^C^

LEXICON ROM-ONE                                !^C^
 I ROM-ONE-TAG ;                         !^C^
 II ROM-ONE-TAG ;                         !^C^
 III ROM-ONE-TAG ;                         !^C^
 IV  ROM-ONE-TAG ;                         !^C^
 V ROM-ONE-TAG ;                         !^C^
 VI ROM-ONE-TAG ;                         !^C^
 VII ROM-ONE-TAG ;                         !^C^
 VIII ROM-ONE-TAG ;                         !^C^
 IX ROM-ONE-TAG ;                         !^C^

LEXICON ROM-ONE-TAG                            !^C^
  ROMNUMTAG ;                             !^C^
! +N: ROMNUMTAG ;                         !^C^ !The Olav viđeš fix (Roman V now gets A)
 ROM-SPLIT ;                             !^C^

! Here, we split the Roman numerals, in order to account for cases like "Kapihtal II-IV".
! We may send this first part directly to ROM-TAG below (and get the +Num tag), or we may
! send them through a second loop, identical to the first one, but marked wit "2" (the lexica
! are called 2ROMAN, etc. We do this instead of making a loop, since we do not want cases
! like "II-IV-VI-VII-IX". If that should turn out to be a good idea, a loop would do the
! trick.

LEXICON ROM-SPLIT                            !^C^
 :%- 2ROMAN ; ! II-VI, etc.                    !^C^


! Here goes loop 2.

LEXICON 2ROMAN                                !^C^
 2ROM-THOUSAND ;                         !^C^
 2ROM-HUNDRED ;                             !^C^
 2ROM-TEN ;                                  !^C^
 2ROM-ONE ;                                  !^C^

LEXICON 2ROM-THOUSAND                       !^C^
 M 2ROM-THOUSAND-TAG ;                     !^C^
 MM 2ROM-THOUSAND-TAG ;                     !^C^
 MMM 2ROM-THOUSAND-TAG ;                 !^C^
 MMMM 2ROM-THOUSAND-TAG ;                 !^C^
 MMMMM 2ROM-THOUSAND-TAG ;                 !^C^

LEXICON 2ROM-THOUSAND-TAG                    !^C^
  ROMNUMTAG ;                             !^C^
 2ROM-HUNDRED ;                             !^C^
 2ROM-TEN ;				   !^C^
 2ROM-ONE ;				!^C^

LEXICON 2ROM-HUNDRED                        !^C^
 C 2ROM-HUNDRED-TAG ;                     !^C^
 CC 2ROM-HUNDRED-TAG ;                     !^C^
 CCC 2ROM-HUNDRED-TAG ;                     !^C^
 CD 2ROM-HUNDRED-TAG ;                     !^C^
 D 2ROM-HUNDRED-TAG ;                     !^C^
 DC 2ROM-HUNDRED-TAG ;                     !^C^
 DCC 2ROM-HUNDRED-TAG ;                     !^C^
 DCCC 2ROM-HUNDRED-TAG ;                 !^C^
 CM 2ROM-HUNDRED-TAG ;                     !^C^

LEXICON 2ROM-HUNDRED-TAG                    !^C^
  ROMNUMTAG ;                             !^C^
 2ROM-TEN ;                                 !^C^
 2ROM-ONE ;				!^C^
LEXICON 2ROM-TEN                               !^C^
 X 2ROM-TEN-TAG ;                           !^C^
 XX 2ROM-TEN-TAG ;                          !^C^
 XXX 2ROM-TEN-TAG ;                         !^C^
 XL 2ROM-TEN-TAG ;                          !^C^
 L 2ROM-TEN-TAG ;                           !^C^
 LX 2ROM-TEN-TAG ;                          !^C^
 LXX 2ROM-TEN-TAG ;                         !^C^
 LXXX 2ROM-TEN-TAG ;                        !^C^
 XC 2ROM-TEN-TAG ;                          !^C^

LEXICON 2ROM-TEN-TAG                           !^C^
  ROMNUMTAG ;                               !^C^
 2ROM-ONE ;                                 !^C^

LEXICON 2ROM-ONE                               !^C^
 I 2ROM-ONE-TAG ;                           !^C^
 II 2ROM-ONE-TAG ;                          !^C^
 III 2ROM-ONE-TAG ;                         !^C^
 IV  2ROM-ONE-TAG ;                         !^C^
 V 2ROM-ONE-TAG ;                           !^C^
 VI 2ROM-ONE-TAG ;                          !^C^
 VII 2ROM-ONE-TAG ;                         !^C^
 VIII 2ROM-ONE-TAG ;                        !^C^
 IX 2ROM-ONE-TAG ;                          !^C^

LEXICON 2ROM-ONE-TAG                           !^C^
  ROMNUMTAG ;                               !^C^

LEXICON ROMNUMTAG                              !^C^
 +Num+Nom:%> # ;                              !^C^
 +Num+Gen:%> # ;                              !^C^
 +Num+Acc:%> # ;                              !^C^
 +A+Ord:%.%> # ;                              !^C^ !III. as ordinal.
 +A+Ord:%> # ;                                !^C^ !Looking for trouble...
 +Num:%: ROMNUMTAGOBL ;                     !^C^
 +Num:'7 ROMNUMTAGOBL ;                     !^C^
 +Num:%- ROMNUMTAGOBL ;                     !^C^
 +Num:%´ ROMNUMTAGOBL ;                     !^C^
! +Num:   ROMNUMTAGOBL ;                     !^C^

LEXICON ROMNUMTAGOBL                           !^C^
+Gen:%>a # ; !SUB ! But here 123a 123+Num+Gen      !^C^
+Acc:%>a # ; !SUB                                 !^C^
+Ill:%>i # ;                                  !^C^ 
+Ill:%>ij # ; !SUB                                !^C^
+Ill:%>áj # ; !SUB                                !^C^
+Loc:%>s # ;                                  !^C^
+Com:%>in # ;                                 !^C^
+Ess:%>n # ;                                  !^C^




! A final section with some isolated numeral expresssions !
! ------------------------------------------------------- !


LEXICON ISOLATED-NUMEXP                        !^C^
½+Num:½ # ;                                 !^C^
¹+Num:¹ # ;                                 !^C^
²+Num:² # ;                                 !^C^
³+Num:³ # ;                                 !^C^
¼+Num:¼ # ;                                 !^C^
¾+Num:¾ # ;
!Distributed under the terms of the GNU General Public License version 2 
! or any later version.

! ============================= !
! File containing abbreviations !
! ============================= !

! Lexica for adding tags and periods
! ----------------------------------

! Splitting in 4 groups, because of the preprocessor
! - - - - - - - - - - - - - - - - - - - - - - - - - 

LEXICON Abbreviation
 ITRAB ; 
 TRNUMAB ;
 TRAB ; 
 NOAB ; 

! Now splitting according to POS, and according to dot or not
! - - - - - - - - - - - - - - - - - - - - - - - - - - - - - -

! First collecting POS info, *-noun, *-adv, etc.
! Also splitting when in doubt: -noun-adj => -noun and -adj
! Then pointing to two contlexes, a dot-one and a non-dot-one.

LEXICON ab ! No POS, don't know what pos
 ab-nodot ;
 ab-dot ;

! Some of these POS
!LEXICON ab-noun-adj
! ab-noun ;
! ab-adj ;

LEXICON ab-dot-noun-adj
 ab-dot-noun ;
 ab-dot-adj ;

LEXICON ab-noun
 ab-nodot-noun ;
 ab-dot-noun ;

LEXICON ab-adj
 ab-nodot-adj ;
 ab-dot-adj ;

LEXICON ab-adv
 ab-nodot-adv ;
 ab-dot-adv ;

LEXICON ab-num
 ab-nodot-num ;
 ab-dot-num;

!still not in use.
!LEXICON ab-cc
!ab-nodot-cc ;
!ab-dot-cc ;


! Here come POS and Case tags, and no period.

LEXICON ab-nodot-noun ! The bulk 
 +N+ABBR+Attr:%> # ; ! no period, that is. 
 +N+ABBR+Nom:%> # ; ! no period, that is.
 +N+ABBR+Acc:%> # ; ! no period, that is.
 +N+ABBR+Gen:%> # ; ! no period, that is.
 +N+ABBR+Ill:%>%:i # ; ! no period, that is.
 +N+ABBR+Loc:%>%:s # ; ! no period, that is.
 +N+ABBR+Com:%>%:in # ; ! no period, that is.
 +N+ABBR+Ess:%>%:n # ; ! no period, that is.
 +N+ABBR+Ill:%>%:ii # ; ! no period, that is. !SUB
 +N+ABBR+Loc:%>%:as # ; ! no period, that is. !SUB
 +N+ABBR+Com:%>%:ain # ;! no period, that is. !SUB
 +N+ABBR+Ess:%>%:an # ; ! no period, that is. !SUB
 +N+ABBR:%>%- RAbbr ;

LEXICON ab-nodot-adj
!+ABBR:%> # ; ! no period, that is.
 +A+ABBR+Attr:%> # ; ! no period, that is. 
 +A+ABBR+Nom:%> # ; ! no period, that is.
 +A+ABBR+Acc:%> # ; ! no period, that is.
 +A+ABBR+Gen:%> # ; ! no period, that is.
 +A+ABBR:%>%- RAbbr ;

LEXICON ab-nodot-adv
! +ABBR:%> # ; ! no period, that is.
 +Adv+ABBR:%> # ; ! Adv without case, consider this.
! +Adv+ABBR+Attr:%> # ; ! no period, that is. 
! +Adv+ABBR+Nom:%> # ; ! no period, that is.
! +Adv+ABBR+Acc:%> # ; ! no period, that is.
! +Adv+ABBR+Gen:%> # ; ! no period, that is.
! +Adv+ABBR:%>%- RAbbr ;
 
 LEXICON ab-nodot-num
!+ABBR:%> # ; ! no period, that is.
 +Num+ABBR+Nom:%> # ; ! no period, that is.
 +Num+ABBR+Acc:%> # ; ! no period, that is.
 +Num+ABBR+Gen:%> # ; ! no period, that is.
 +Num+ABBR:%>%- RAbbr ;


! Still not in use.
!LEXICON ab-nodot-cc
! +ABBR+CC:%> # ; ! no period, that is. 

LEXICON ab-nodot ! default
!+ABBR:%> # ; ! no period, that is.
 +ABBR+Attr:%> # ; ! no period, that is. 
 +ABBR+Nom:%> # ; ! no period, that is.
 +ABBR+Acc:%> # ; ! no period, that is.
 +ABBR+Gen:%> # ; ! no period, that is.
 +ABBR:%>%- RAbbr ;


! Here come POS and Case tags, with the period added.

LEXICON ab-dot ! Default
 +ABBR+Attr:%.%> # ; 
 +ABBR+Nom:%.%> # ; 
 +ABBR+Acc:%.%> # ; 
 +ABBR+Gen:%.%> # ; 

LEXICON ab-dot-noun ! This is the lexicon for abbrs that must have a period.
 +N+ABBR+Attr:%.%> # ; 
 +N+ABBR+Nom:%.%> # ; 
 +N+ABBR+Acc:%.%> # ; 
 +N+ABBR+Gen:%.%> # ; 
 +N+ABBR+Ill:%.%>%:i # ; 
 +N+ABBR+Loc:%.%>%:s # ; 
 +N+ABBR+Com:%.%>%:in # ; 
 +N+ABBR+Ess:%.%>%:n # ; 
 +N+ABBR+Ill:%.%>%:ii # ; !SUB
 +N+ABBR+Loc:%.%>%:as # ; !SUB
 +N+ABBR+Com:%.%>%:ain # ; !SUB
 +N+ABBR+Ess:%.%>%:an # ; !SUB
 +N+ABBR:%>%- RAbbr ;

! The idea is that the nominal ones may have case, like e.g. P.E.N. 

LEXICON ab-dot-adj ! This is the lexicon for abbrs that must have a period.
! +ABBR:%.%> # ; 
 +A+ABBR+Attr:%.%> # ; 
 +A+ABBR+Nom:%.%> # ; 
 +A+ABBR+Acc:%.%> # ; 
 +A+ABBR+Gen:%.%> # ; 
 
LEXICON ab-dot-adv ! This is the lexicon for abbrs that must have a period.
 +Adv+ABBR:%.%> # ; ! Adv without case.
 
LEXICON ab-dot-num ! This is the lexicon for abbrs that must have a period.
! +ABBR:%.%> # ; 
 +Num+ABBR+Nom:%.%> # ; 
 +Num+ABBR+Acc:%.%> # ; 
 +Num+ABBR+Gen:%.%> # ; 

LEXICON ab-dot-cc
 +CC+ABBR:%.%> # ; 


! Then, as an afterthought, come our two verbs, gč. and vrd.

LEXICON ab-verb ! A lexicon for "gč." and perhaps also other abbreviated verbs.
 ab-dot-verb ;
 ab-nodot-verb ;
 ab-dot-IVprfprc ;

LEXICON ab-dot-verb
 +V+ABBR+TV+Imprt:%.%> # ; ! Period.

LEXICON ab-nodot-verb 
 +V+ABBR+TV+Imprt:%> # ; ! No period.
! # ;
 
! riegádan:

LEXICON ab-dot-IVprfprc 
 +V+ABBR+IV+PrfPrc:%.%> # ; ! Period.
 
 

 
! The abbreviation lexicon itself
! -------------------------------



! =============================================== !
! Intransitive abbreviations !
! =============================================== !

LEXICON ITRAB

! List the beginning of the alphabet, !
! in order to account for numbering !
! of paragraphs etc. !

!dm2 ab-nodot-noun ;
!du ab ; ! try to get both, failed. !
!du ab-dot ; !
!kg:kg3 ab-nodot-noun ; !
!km2 ab-nodot-noun ; !^C^
!km:km3 ab-nodot-noun ; !
!m2 ab-nodot-noun ; !^C^
!m3 ab-nodot-noun ; !^C^ ! This one should be tested
!mm2 ab-nodot-noun ; !^C^
1p ab-noun ; !^C^ !
2p ab-noun ; !^C^ !
3p ab-noun ; !^C^ !
a ab ; !adjektiiva ! !^C^
a.-g ab-dot-noun ; !^C^
ref ab-dot-noun ;
a./g ab-dot-noun ; !^C^
abess:ab^ess9 ab-noun ;
abl ab-noun ;
ab^str ab-adj ;
adess:ad^ess9 ab-noun ;
adj ab-noun ;
adv ab-noun ;
advl ab-noun ;
affekt ab-adj ;
akk ab-noun ;
akk/gen ab-noun ; !^C^
akt ab ;
all ab-noun ;
am ab-dot ; !
anat ab-dot-adj ; !anatomalaš !
att ab-noun ;
attr ab-noun ;
bearj:bearj9 ab-dot-noun ; !SUB !Bearjadat
bearjad:bearjad9 ab-dot-noun ; !SUB
bear ab-nodot-noun ; !Bearjadat
bfr ab-nodot ; !
biehttalanh ab-dot-noun ; !
a.D ab-dot-noun ;
at ab-dot-noun ;
can ab-dot-noun ;
kan ab-dot-noun ;
fob:fob9 ab-nodot-noun ;
gl.res ab-dot-noun ;
gt ab-dot-noun ;
ie ab-nodot-noun ;
Jak ab-dot-noun ;
kat ab-dot-noun ;
kl ab-dot-noun ;
korr ab-dot-noun ;
kons ab-dot-noun ;
kto ab-dot-noun ;
lc ab-nodot-noun ;
lab ab-dot-noun ;
vt ab-nodot-noun ;
govvalab ab-dot-noun ;
lat ab-dot-noun ;
doavttirgrádastip ab-dot-noun ;
liks ab-nodot-noun ;
lix ab-nodot-noun ;
lingv ab-dot-noun ;
log ab-dot-noun ;
med ab-dot-noun ;
miner ab-dot-noun ;
mod ab-dot-noun ;
mod ab-nodot-noun ;
mp ab-nodot-noun ;
nd ab-dot ;
neg ab-dot-noun ;
nto ab-dot-noun ;
obsol ab-dot-noun ;
op ab-dot-noun ;
ord ab-dot-noun ;
oss ab-dot-noun ;
pa ab-dot-noun ;
par ab-dot-noun ;
part.prf ab-dot-noun ;
pass ab-dot-noun ;
pm ab-dot-noun ;
pos ab-dot-noun ;
post ab-dot-noun ;
pp ab-dot-noun ;
ps ab-nodot-noun ;
pt ab-dot-noun ;
pts ab-dot-noun ;
pta ab-nodot-noun ;
rbl ab-nodot-noun ;
reg ab-dot-noun ;
rek ab-dot-noun ;
sch ab-nodot-noun ;
sfr ab-nodot-noun ;
sic ab-dot-noun ;
sivil#ing ab-dot-noun ;
st ab-dot-noun ;
st.dieđ ab-dot-noun ;
p.b ab-dot-noun ;
st.prp ab-dot-noun ;
tlg ab-dot-noun ;
vol ab-dot-noun ;
vulg ab-dot-noun ;
yd:yd9 ab-nodot-noun ;
biol ab-dot-adj ; 
bot ab-dot-adj ; 
Eftf ab-nodot-noun ;
Bq ab-nodot-noun ; 
bto ab-dot ; 
ráŋggáštusč ab-dot-noun ;
ráŋggáštč ab-dot-noun ;
c ab ; !^C^ 
c/o ab-nodot ; !^C^ 
ca ab-dot ; !
cal ab ; !
can$ ab-nodot ; !^C^ !
et ab-nodot ; !
alii ab-nodot-noun ;
cc ab-dot ; !
cea ab-dot-noun ; !
cg ab-nodot-noun ; !
cl ab-nodot-noun ; !
cm ab-nodot-noun ; !
cm3 ab-nodot-noun ;
cos ab-nodot-noun ; !
cot ab-nodot-noun ; !
co2 ab-nodot-noun ;
C% U% L8R ab-nodot ; !
d ab ; ! !^C^
daa ab-nodot ; !
!dat ab-dot-noun ; ! more important is dat = this
dB ab-nodot ; !
dea ab-dot-noun ;
dearvvašvuođaoss:dearvvašvuođaoss9 ab-dot-noun ; !Dearvvašvuođaossodat
dearvvašvuođaosd ab-dot-noun ;
ded ab-dot-noun ; !
dem:dem9 ab ;
dept ab-dot-noun ; !
dg ab-nodot ; !
dhj ab-dot ; !
Dj ab-nodot-noun ; !disc jockey
dl ab-nodot-noun ; !
dm:dm9 ab-nodot-noun ; !desimehtar
dm2 ab-nodot-noun ;
dm² ab-nodot-noun ;
dm3 ab-nodot-noun ;
dm³ ab-nodot-noun ;
do ab-dot ; !
doaimm:doaimm9 ab-dot-noun ; !
dual ab-dot-noun ; !dualis
dub ab-dot ;
duor ab-nodot-noun ; !Duorastat
parl ab-dot-noun ;
vuos ab-nodot-noun ; !vuosárga
maŋ ab-nodot-noun ; !máŋŋebárga
mán ab-nodot-noun ; !mánnodat
dis ab-nodot-noun ; !disdat
duorast ab-dot-noun ; !SUB
!dus ab-dot ; ! loc of pron
e ab ; ! !^C^
eanadoallolávd ab-dot-noun ; !
eaŋg ab-dot-noun ;
ess:ess9 ab-noun ;
estteg ab-dot-noun ;
etc ab-dot-adv ; !
euf ab-dot ; !
f ab ; ! !^C^
f ab-dot ; ! !^C^
fac ab-dot-noun ; !
ff ab ; !
Fim ab-nodot-noun ; !SUB
fin ab ;
fol ab-dot ; !
fr ab ; !
fuolahus#osd ab-dot-noun ; !
anestesiija#osd ab-dot-noun ;
liike#osd ab-dot-noun ;
sis#dávda#osd ab-dot-noun ;
boras#dávda#osd ab-dot-noun ;
bargiid#osd ab-dot-noun ;
leasme#dávda#osd ab-dot-noun ;
røntgen#osd ab-dot-noun ;
čotta#osd ab-dot-noun ;
fuom:fuom9 ab ;
g ab ; ! !^C^
gaskkav ab-dot-noun ; !SUB !gaskkavahkku
gaskav ab-dot-noun ; !SUB
gask:gask9 ab-nodot-noun ; !gaskavahkku
dii.oahp ab-dot-noun ;
ov.sk.oahp ab-dot-noun ;
gen ab-noun ;
geogr ab-dot-adj ; !geografiijas !
geom ab-dot-adj ; !geometrihkala !š
ger ab-dot ;
ggl ab-dot ; !
ggl.cea ab-dot ;
gl ab-dot ; !
gl.rs ab-dot ; !
goall ab-dot-noun ; !Goallossátni
Gastro#lab ab-dot-noun ; !Org Gastrolaboratoria
Vahát#lab ab-dot-noun ;
Nagir#lab ab-dot-noun ;
Geađge#njár ab-nodot-noun ; !Geađgenjárga
Guovdag ab-dot-noun ; !Plc Guovdageaidnu !
Guovdg ab-dot-noun ; !Plc Guovdageaidnu !
GWh ab-nodot-noun ;
guovl ab-dot-noun ; !
h ab ; ! !^C^
ha ab-nodot ;
Hedm ab-dot-noun ; !Plc Hedmark
hg ab-nodot-noun ; !
hl ab-nodot-noun ; !
hárv ab-dot ; !hárvenaš, hárvenaččat
Hz ab-nodot-noun ;
i ab ; ! !^C^
ib:ib9 ab-nodot ; !
ibid:ibid9 ab-nodot ; !
id:id9 ab-nodot-noun ;
P.S ab-dot ;
id ab-dot-noun ;
ID ab-nodot-noun ;
ID ab-dot-noun ;
ill ab-noun ;
imp ab-noun ;
impers ab-dot ;
impf ab ;
imprt ab-noun ;
ind ab-noun ;
indekl ab-dot ;
inf ab ;
info ab-nodot-noun ;
ing ab-dot-noun ; !
instr ab ;
interr:interr9 ab-dot-adj ;
intr ab-dot-adj ;
ipmilbálv ab-dot-noun ;
j.d ab-dot ; !
j.d.s ab-dot ; !
j.e ab-dot ; !
j.s ab-dot ; !
j.v ab-dot-adv ;
jd ab-dot ; !
jdd ab-dot ; !
je ab-dot ; !
jed ab-dot ; !
jk1 ab-nodot ;
jk2 ab-nodot ;
jna ab-adv ; !ja nu ain !
jnv ab-adv ; !
journ ab-dot ;
Kp ab-dot ;
jr ab-dot-noun ; !junior
js ab-dot ; !
jur ab-dot-adj ; !juridihkalaš !
jv ab ; !
kb/s ab-nodot-noun ; !kilobytes per second
kb ab-nodot-noun ; !kilobyte
Kbh ab-nodot-noun ;
kg ab-nodot-noun ;
kHz ab-nodot-noun ; !
km ab-nodot-noun ;
km2 ab-nodot-noun ;
km² ab-nodot-noun ;
km3 ab-nodot-noun ;
km³ ab-nodot-noun ;
wo ab-nodot ;
kom:kom9 ab ;
komp ab-noun ;
kond ab-noun ;
konj ab-noun ;
konkr ab-dot-adj; !konkrehta
Kr ab-noun ; !
kV ab-nodot ;
kvm ab-nodot ;
kW ab-nodot-noun ;
kWh ab-nodot-noun ;
l ab-dot-noun ; !^C^
lm ab-nodot ;
Lohk ab-dot ;
lok ab-dot-noun ; !lokatiiva
lp ab-dot-noun ; !laktapartihkkal
lád ab-dot-noun ; !lassiárvodivat
lávv ab-dot-noun ; !Lávvardat !SUB
láv ab-nodot-noun ; !Lávvardat
lávvord:lávvord9 ab-dot-noun ; !SUB
Muf ab-noun ; !Musikk i Finnmark
m ab-noun ; !^C^
m.fl ab-dot-noun ;
matem ab-dot-adj ; !matematihkalaš
mearrid ab-dot ;
Mellom^vn ab-nodot-noun ;
mg ab-nodot-noun ;
MHz ab-nodot-noun ;
milj ab-num ;
miljo ab-dot-num ;
mill ab-num ; !This is used also with dot
mKr ab-dot-noun ;
ml ab-noun ;
!mm ab-dot-noun ;
mm ab-nodot-noun ;
mm2 ab-nodot-noun ;
mm² ab-nodot-noun ;
mm3 ab-nodot-noun ;
mm³ ab-nodot-noun ;
mrd ab-num ;
!mus ab-dot-noun ; !musihkka, but Loc of pron
mV ab-nodot-noun ;
mW ab-nodot-noun ;
m2 ab-nodot-noun ;
m² ab-nodot-noun ;
m3 ab-nodot-noun ;
m³ ab-nodot-noun ;
máŋggaidl ab-dot ; 
nom:nom9 ab-noun ;
NewZ ab-dot-noun ; !New Zealand
njukč ab-noun ; !SUB !njukčamánnu
o.Kr ab-dot-adv ; !Does this exist?
o.s ab-dot-noun ;
obj ab-noun ;
od.prp ab-dot-noun ;
oss.jođ ab-dot-noun ;
ped.jođ ab-dot-noun ;
oKr ab-dot-adv ;
ol ab-dot-noun ; !ovttaidlohku
op.cit ab-dot-noun ;
osd ab-dot-noun ;
ovttaidl ab-dot-noun ;
ovttaj ab-dot-adj ;
ovttajie ab-dot-adj ;
ovttajien ab-dot-adj ;
P.E.N ab-dot-noun ;
part ab-dot-noun ; !partihkkal
partit ab-dot-noun ; !partitiiva
pc ab-noun ; !personal computer
perf ab-dot-noun ;
perš ab-dot-noun ; !peršuvdna
pers ab-dot-noun ;
pf ab-dot-noun ;
pH ab-nodot-noun ;
phil ab-dot-noun ;
philos ab-dot-noun ;
pl ab-dot-noun ;
postp ab-dot-noun ;
pot ab-noun ;
pr ab-dot ;
prep ab-dot-noun ;
pres ab-noun ;
pret ab-noun ;
prf ab-dot-noun ;
prol ab-dot-noun ;
pron ab-dot-noun ;
prot ab-dot-noun ;
prs ab-dot-noun ;
prt ab-noun ;
prv ab-dot-noun ;
pst ab-noun ;
pvc ab-nodot ;
refl ab-adj ;
rel ab-dot-noun ;
relat ab-dot-adj ; !relatiiva
relig ab-dot-noun ;
res ab-dot ;
rskr ab-dot-noun ;
ru ab-noun ;
ruoŧag ab-dot-noun ;
ry ab-noun ;
s.v ab-dot ;
sek ab-noun ;
sg ab-dot ;
sign ab-noun ;
skábm:skábm9 ab-noun ; !SUB !Skábmamánnu
skáb:skáb9 ab-nodot-noun ; !Skábmamánnu
sl ab-dot ;
Slalom^vn ab-nodot-noun ;
sotn ab-nodot-noun ; !Sotnabeaivi
spd ab-dot-noun ;
Spd ab-dot-noun ; !
stip ab-dot-noun ;
subj ab-noun ;
subst ab-noun ;
suoi ab-nodot-noun ; !Suoidnemánnu
suoidn ab-noun ; !Suoidnemánnu !SUB
sup ab-dot-noun ;
sátnečilg ab-dot-noun ; !
tabl ab-dot-noun ;
tan ab-noun ; !tangeansa
temp ab-dot-noun ; !temporála
trans ab-dot-noun ;
transl ab-dot-noun ;
uŋgárg ab-dot-noun ;
UiB ab-nodot-noun ;
UiO ab-nodot-noun ;
UiT ab-nodot-noun ;
vk ab-nodot ;
vsu ab-dot-noun ;
Vuorká#ášše#nr ab-dot-noun ; !
váldolávdeg ab-dot-noun ; 
á ab ; ! !^C^
áššejođih:áššejođih9 ab-noun ; !
Áššemeannud ab-dot-noun ; !
Ášše#nr ab-dot-noun ; !
č ab ; ! !^C^
č.ortn ab-dot-noun ; !
čilg ab-dot-noun ;
čs ab-dot ; !
đ ab ; ! !^C^
k ab ; ! !^C^
n ab ; ! !^C^
o ab ; ! !^C^
p ab ; ! !^C^
q ab ; ! !^C^
t ab ; ! !^C^
u ab ; ! !^C^
v ab ; ! !^C^
w ab ; ! !^C^
x ab ; ! !^C^
y ab ; ! !^C^
z ab ; ! !^C^

! This set has been moved to acr-sme-lex.txt
! under LEXICON smallacro! IK

! Here comes a set of acronyms, but
! since they mix small and capital
! letters, they are listed here, and
! not generated in acr-sme-lex.txt

!Art ab-nodot ;
!Bb:Bb9 ab-nodot ;
!Bbl ab-nodot ; !Bargobirašlávdegoddi
!DnB:DnB9 ab-nodot-noun ;
!Dssn:Dssn9 ab-nodot ;
!FBb ab-nodot-noun ;
!FGb ab-nodot ;
!Flf ab-nodot ;
!FoU ab-nodot ;
!Gb ab-nodot ; !Guovddášbellodat
!Ger ab-dot-noun ;
!ImO ab-nodot-noun ;
!Jd ab-nodot-noun ;
!Ji ab-nodot-noun ;
!K-ent ab-nodot-noun ; !Kåfjord Entertainment
!KBb ab-nodot ; !Kárášjoga Bargiidbellodat
!KoKo ab-nodot ; !Sirkkus KoKo
!KoKS ab-nodot ;
!KrÁ ab-nodot ;
!KáB ab-nodot-noun ;
!LaW ab-nodot ;
!LuW ab-nodot ;
!MiF ab-nodot ; !Musikk i Finnmark
!Med-fak ab-nodot-noun ;
!MuVá ab-nodot-noun ;
!NgL ab-nodot ;
!NoKTuRNL ab-nodot ; 
!Norfu ab-nodot ;
!Or ab-nodot-noun ;
!Rp:Rp9 ab-nodot ;
!Sf ab-nodot-noun ;
!SfB ab-nodot ;
!SfF ab-nodot ;
!Sfruo ab-nodot ;
!SMSAm ab-nodot-noun ;
!StA ab-nodot ;
!SáB ab-nodot-noun ;
!SvJT:SvJT9 ab-nodot ;
!UiB:UiB9 ab-nodot-noun ;
!UiO ab-nodot-noun ;
!UiT ab-nodot-noun ;
!UiTø ab-nodot-noun ;
!Gwh:Gwh9 ab-nodot ;

! ============================================================ !
! Abbreviations that are not treated as abbreviations !
! at the end of the sentence !
! ============================================================ !

LEXICON NOAB
! This class contains homonyms, which are both intransitive 
! abbreviations and normal words. The abbreviation usage
! is less common and thus only the occurences in the middle of
! the sentnece can be considered as true cases.

du ab-dot-noun ; !dualis


! ============================================================ !
! Abreviations who are transitive in front of numerals !
! ============================================================ !

LEXICON TRNUMAB
! For abbrs for which numerals are complements, but other
! words not necessarily are. This group treats arabic numerals as
! if it were transitive but letters as if it were intransitive.
! TODO: Bug the fact that these abbrs do not distinguish between
! cap and small letters, whereast he ITRAB ones do.



Apd ab-dot-noun ; !
Aut ab-nodot-noun ;
bie ab-dot-noun ;
Bnr ab-dot-noun ; !
Dnr ab-noun ;
Enr ab-noun ;
Gielda#nr ab-dot-noun ;
Gnr ab-noun ; !
Kilde#gt ab-dot-noun ; !Kildegata
Kommune#nr ab-dot-noun ;
Pb ab-noun ; ! Postbox 
Poasta#nr ab-dot-noun ;
Post#nr ab-dot-noun ;
Rg ab-nodot-noun ;
Rt ab-dot-noun ; !
S.nr ab-noun ; !
Searvg.ped:Searvg.ped9 ab-nodot-noun ;
Suohkan#nr ab-dot-noun ;
Sál ab-noun ;
Kor ab-noun ;
Tess:Tess9 ab-noun ;
O.nr ab-noun ; !
Ášše#nr ab-dot-noun ;
alm ab-dot-adj ; !
anr ab-noun ;
bet ab-dot-noun ;
b.c ab-dot ; !b.c. 18-22
bc ab-dot ; !bc. 30-42
bnr ab-noun ; !
čk ab-dot ; !
djd ab-dot-noun ;
dmu ab-nodot-noun ; !diibmu
ds ab-dot-noun ;
enr ab-noun ;
fnr ab-noun ;
fáksa#nr ab-dot-noun ;
gnr ab-dot-noun ; !
j ab-dot ; ! !^C^
jnr ab-dot-noun ; !
kap:kap9 ab-nodot-noun ; !
kap ab-dot-noun ; !
kr ab-noun ; !
lnr ab-noun ;
mátke#tlf ab-dot-noun ;
njuolggo#tlf ab-dot-noun ;
mk ab-noun ;
mob:mob9 ab-noun ;
nr ab-noun ; 
org.nr ab-dot-noun ;
Pk ab-dot-noun ;
pgf ab-dot-noun ;
rieg ab-dot-IVprfprc ; !riegádan
rievd ab-dot ;
rskr ab-dot-noun ;
s ab-noun ; ! !^C^
spr ab-dot-noun ;
!su ab-dot-adv ; ! sullii. Gen of "son".
tab:tab9 ab ; ! or: Add capital Tab. !
dii ab-dot-noun ; !
tii ab-dot-noun ;
tlf ab-noun ; !Also used without dot
vnr ab-dot-noun ; !




! =============================================== !
! Transitive abbreviations !
! =============================================== !
 
LEXICON TRAB 
! For abbrs that always have a constituent following it.
 
 ! from here pointing to two types of TRAB: 
 ! TRAB heads (gč. ...) here called h-ab and h-ab-dot
 ! TRAB attributes (St. ...) here called ab and ab-dot or at-ab?
 
 !
!Od ab-dot ; !
1.aman ab-dot-noun ; !^C^ !1.amanuensis
Adr ab-dot-noun ; !Adreassa
Boazod:Boazod9 ab-dot-noun ; !SUB !XXX was ist dás?
aman ab-dot-noun ; !amanuenssa
anár ab-dot ; !anársámegiella
art ab-dot-noun ; !artihkkal, artium
ass:ass9 ab-dot-noun ; !assisteanta, assortemeanta
adr ab-dot-noun ; !adreassa
avd ab-dot-noun ; !
avd.dir ab-dot-noun ; !
Avd.dir ab-dot ; !Advelingsdirektør
b ab ; ! trab both in 12. b. 2001 and in "lea miessemánu 30. b. mearidán..."
b+ABBR+Loc:b. # ; ! Hard-coding miessemánu 1.b. čakčamánu 14. beaivái.
bd ab-dot-noun ; !
biht ab-dot-noun ; !
Bj ab-dot-noun ; !Bjørn, Bjarne
bbl ab-noun ; !Bargobirašláhka
borgem ab-dot-noun ; !SUB !
borg:borg9 ab-nodot-noun ;
bnr ab-dot-noun ;
buo ab-dot ; !
cand.mag ab-dot-noun ; !
cand.oecon ab-dot-noun ; !
cand.philol ab-dot-noun ; !
cand.real ab-dot-noun ; !
cand.scient ab-dot-noun ; !
cand.theol ab-dot-noun ; !
cand:cand ab-dot-noun ; !
Chr ab-dot ; !Christian
cuoŋom ab-dot-noun ; !SUB !
cuoŋ ab-nodot-noun ;
d.l ab-dot-noun ; !
d.g ab-dot-noun ;
darj ab-dot "Ter" ; !
davvisuopm ab-dot-noun ; !
dbm ab-dot-noun ; !
dearvvašv ab-dot ; !
Dep ab-dot ; !Departemeantta
dhj ab-dot ; !dahje
dieđ ab-noun ; ! 30 %dieđ without final dot. !
dieđ.nr ab-noun ; !
dipl.ing ab-dot-noun ; !
dipl.ins ab-dot-noun ; !
dir ab-dot-noun ; !direktevra
dr ab-dot-noun ; !doktor
dr.art ab-dot-noun ; !doktor artium
esc ab-nodot-noun ;
dr.med ab-dot-noun ; !
dr.philos ab-dot-noun ; !
dr.poilit ab-dot-noun ;
dr.theol ab-dot-noun ; !
dáb ab-dot-adv ;
e.e ab-dot-adj ; !
ea ab-adj ; !
ea.ea ab-adj ; ! 15 %ea.ea without final dot.!
Edv ab-dot-noun ; !Edvard
ee ab-adv ; !
Ee ab ; !erret eará
eksp ab-dot-noun ; !Eksp. áigi
eksp.hoavd ab-dot-noun ; !
eksp.sj ab-dot-noun ; !
eren ab-dot-adj ; !
erenoamášped ab-dot ; 
evtt ab-dot-noun ; !
ex ab-noun ; !
ex.fac ab-dot-noun ;
eŋg ab-dot-noun-adj; !
fax ab-dot-noun ;
fenr ab-dot-noun ; !
fig ab-dot-noun ; !
fil.tri ab-dot-noun ; !
Gnr ab-dot-noun ;
geassem ab-dot-noun ; !SUB !
geas ab-nodot-noun ;
gen.lt ab-dot-noun ; !
genr ab-dot-noun ; !
genr.lt ab-dot-noun ; !
germ ab-dot-adj ; !
gield ab-dot-adj "Kildin" ; !
golggotm ab-dot-noun ; !SUB !
golg:golg9 ab-nodot-noun ; !
guovvam ab-dot-noun ; !SUB
guov ab-nodot-noun ; !
gárj ab-dot-adj ; !
geahč ab-verb ; !Must accept no-dot
gč ab-verb ; ! XXX accept no-dot (?) !
Gč ab-dot-verb ; ! Reintrod. !
H.K.H ab-dot-adj ; !Hans/hennes kongelige høyhet
H.M ab-dot-adj ; !Hans/hennes majestet
h.r.adv ab-dot-noun ; !
hr ab-dot-noun ; !
inkl ab-dot-adj ; !
Innst ab-dot-noun ; !Innstilling
institušuvn ab-dot-noun ; !
isl ab-dot-noun ; !
Joh:Joh9 ab-noun ; !Johannes
Johs ab-dot-noun ; !Johannes
juovlam ab-dot-noun ; !SUB !
juov ab-nodot-noun ;
kapt ab-dot-noun ; !
kard ab-dot-noun ; !
koord ab-dot-noun ; !
korp ab-dot-noun ; !
korpr ab-dot-noun ; !
Kr ab-dot-noun ; !Kristian, Kristin, Kristus
lekt ab-dot-noun ; !
lic ab-dot-noun ; !
lnr ab-dot-noun ; !
ltn ab-dot-noun ; !
Luk ab-noun ; !Lukas
lul ab-dot-adj ; !lullisámegiela, lulesamisk
lullisuopm ab-dot-noun ; !
lágid ab-dot-noun ; !Could be also verb
m/s ab-nodot-noun ;
mag ab-dot-noun ; !
mag.art ab-dot-noun ; !
merc ab-dot-noun ; !
Mield ab-dot-noun ; !Mieldde
miessem ab-dot-noun ; !SUB !
mies ab-nodot-noun ; !
milj ab-dot-num ; !
Miss:Miss9 ab-nodot-noun ;
mr ab-dot-noun ; !
Mr ab-dot-noun ; !
mrs ab-dot-noun ; !
Mrs ab-dot-noun ; !
ms ab-dot-noun ; !
Ms ab-dot-noun ; !
mársm ab-dot-noun ; !
ng ab-dot-noun ; !
njukčam ab-dot-noun ; !SUB 
njuk ab-nodot-noun ; !
nuort ab-dot-adj "Skolt" ; !
nuortasuopm ab-dot-noun ; !
o.m.d ab-dot-adv ; !
oahp ab-dot-noun "teacher" ; !
oarjesuopm ab-dot-noun ; !
obl ab-dot-adj ; !
oblt ab-dot-noun ; !
Od.dieđ.nr ab-dot-noun ; !Odeldikkedieđahusa nummar
Od.prop ab-dot-noun ; !Odeldikkeproposišuvdna
Od.prp ab-dot-noun ; !Odeldikkeproposišuvdna
Od.prp.nr ab-dot-noun ; !
Od:Od9 ab-nodot-noun ; !Odelstinget
odont ab-dot-noun ; !
oecon ab-dot-noun ; !
omd ab-dot-adv ; !
omd:omd9 ab-nodot-adv ; !
ordf ab-dot-noun ; !ordførar
ossod.dir ab-dot-noun ; !ossodatdirektevra
Ot ab-dot-noun ; !
Ot.prop:Ot.prop9 ab-noun ; !
Ot.prop.nr ab-noun ; !Odelstingsproposisjon nummer
Ot.prp ab-noun ; !
Ot.prp.nr ab-noun ; !Odelstingsproposisjon nummer
Oth.prop:Oth.prop9 ab-noun ; !h?
Oth.prp ab-noun ; !
Oth:Oth9 ab-dot-noun ; !
ovd ab-dot-adv ; !SUB
ovdasu ab-dot ; !
overs ab-dot-noun ; !oversatt, oversetter
ođđj ab-nodot-noun ;
ođđaj ab-dot-noun ; !SUB
ođđajagem ab-dot-noun ; !SUB !
ped ab-dot-adj ; !padagoga, pedagogihkka, pedagogalaš
pharm ab-dot-adj ; !
philol ab-dot-noun ; !
pol ab-dot-adj ; !
polit ab-dot-adj ; !
priv ab-dot-adj ; !
pro ab-noun ; !
prof ab-dot-noun ; !
Proavássb ab-dot-noun ;
prop ab-dot-noun ;
prp ab-dot-noun ; !
prp:prp9 ab-nodot-noun ; !
psychol ab-dot-noun ; !
psyk ab-dot-adj ; !
r ab-dot-IVprfprc ; !+None !riegadan
red ab-dot-noun ; !
res.kap ab-dot-noun ; !
resipr ab-dot-adj ; !resiprohka TRAB or ITRAB?
Rom:Rom9 ab-noun ; !Girje romalaččaide
Sadj.b ab-dot-noun ; !Sadjebáhppa
Sadjb ab-dot-noun ; !Sadjebáhppa
Savkadasv ab-nodot-noun ; !Savkadasveien
sb ab-dot-noun ;
Sd ab-noun ; !
Sd.dieđ.nr ab-noun ; !Stuorradikkedieđahus nummer
Sd.prp ab-noun ; !
Sd.prp.nr ab-noun ; !
Seb ab-dot-noun ; !Sebastian, Sebedeus
skábmam ab-dot-noun ; !SUB !
sos ab-dot-adj ; !sosiálalaš
spes.ped ab-dot-noun ; !spesiála
St ab-noun ; !
St.d.nr ab-dot-noun; !
St.died ab-dot-noun ; !
St.dieđ ab-dot-noun ; !
St.dieđ.nr ab-dot-noun ; !
St.meld ab-dot-noun ; !
St.meld.nr ab-dot-noun ; !
St.nr ab-dot-noun ; !
St.prp ab-dot-noun ; !Stortingsproposisjon
St.prp.nr ab-dot-noun ; !Stortingsproposisjon nummer
stud ab-dot-noun ; !
stud.philol ab-dot-noun ; !
sugr ab-dot-adj ; !suoma-ugralaš
suoidnem ab-dot-noun ; !SUB !
suopm ab-dot-noun ; !
suorgg ab-dot-noun ; !suorggid/-us/-it/-eapmi
sá ab-dot-adj ; !
sásu ab-dot ; !
tel ab-noun ; !Used also without dots
Th ab-dot-noun ;
tlf ab-dot-noun ;
tri ab-dot-noun ; !tohtori
Turnusbálv ab-dot-noun ; !
ubm ab-dot-adj ; !ubmesámegiella
urál ab-dot-adj ; !urálalaš
Vik.pr ab-dot-noun ;
vit.ass ab-dot-noun ; !
vrd ab-dot-verb ; !
Vrd ab-dot-verb ; !
vrd:vrd9 ab-nodot-verb ; !veardit !
Vrd:Vrd9 ab-nodot-verb ; !
vs ab-dot-cc ; !
vsá ab-dot-noun ; !
Vsá ab-dot-noun ;
čakčam ab-dot-noun ; !SUB !
čakč ab-nodot-noun ; !
čuj:čuj9 ab-dot-noun ; !čujuhus
čuo ab-adj ; !

! Here comes the initials
! They are found in names etc.
A ab-noun ; !^C^
B ab-noun ; !^C^
C ab-noun ; !^C^
D ab-noun ; !^C^
E ab-noun ; !^C^
F ab-noun ; !^C^
G ab-noun ; !^C^
H ab-noun ; !^C^
I ab-noun ; !^C^
J ab-noun ; !^C^
K ab-noun ; !^C^
L ab-noun ; !^C^
M ab-noun ; !^C^
N ab-noun ; !^C^
O ab-noun ; !^C^
P ab-noun ; !^C^
Q ab-noun ; !^C^
R ab-noun ; !^C^
S ab-noun ; !^C^
T ab-noun ; !^C^
U ab-noun ; !^C^
V ab-noun ; !^C^
W ab-noun ; !^C^
X ab-noun ; !^C^
Y ab-noun ; !^C^
Z ab-noun ; !^C^
Æ ab-noun ; !^C^
Ø ab-noun ; !^C^
Å ab-noun ; !^C^
Ä ab-noun ; !^C^
Ö ab-noun ; !^C^
Č ab-noun ; !^C^
Š ab-noun ; !^C^

!Distributed under the terms of the GNU General Public License version 2 
! or any later version.

LEXICON Punctuation

! Clause boundary symbols

%,+CLB:%,   # ;
%.+CLB:%.   # ;
%.%.+CLB:%.%.   # ;
%.%.%.+CLB:%.%.%.   # ;
%:+CLB:%:   # ;
%;+CLB:%;	  # ;
^excl+CLB:%!	  # ;	!^C^
%?+CLB:%?	  # ; !Question mark
…+CLB:…		  # ;
¿+CLB:¿		  # ;	! Only seen as noise.
¶+CLB:¶		  # ;	! This sign is for titles, it is introduced by the
			! catxml script, and may be changed if it interferes 
			! with real pilcrow signs.
